# Diŧionario vèneto
#
# Copyright (C) 2015 Màuro Trevixan
#
# home: http://parnodexmentegar.orgfree.com
#
# Version 1.0.0 (07/12/2015) (DD/MM/YYYY)
#
# This file is distributed under GPL license.
#
# This file is part of the "diŧionario vèneto".
#
# The "diŧionario vèneto" is free software; you can redistribute it and/or
# modify it under the terms of the GNU General Public License as published
# by the Free Software Foundation; either version 3 of the License, or
# (at your option) any later version.
#
# The "diŧionario vèneto" is distributed in the hope that it will be
# useful, but WITHOUT ANY WARRANTY; without even the implied warranty of
# MERCHANTABILITY or FITNESS FOR A PARTICULAR PURPOSE. See the
# GNU General Public License for more details.
#
# You should have received a copy of the GNU General Public
# License along with the "diŧionario vèneto", if not,
# see <http://www.gnu.org/licenses/>.


NAME Diŧionario vèneto
VERSION 1.0.0 (07/12/2015)
HOME http://parnodexmentegar.orgfree.com
LANG vec

SET UTF-8
TRY eèéaàoòóiínrlƚtskdpvmuúgxfŧbjɉñđchEÈÉAÀOÒÓIÍNRLȽTSKDPVMUÚGXFŦBJɈÑĐCH

WORDCHARS -'‘’\/

#FLAG num

# KEEPCASE 1000  # km/Z, GHz/Z, ...


# frequently switched characters
MAP 5
MAP aàAÀ
MAP eèéEÈÉ
MAP iíìIÌÍ
MAP oòóOÒÓ
MAP uúùUÙÚ

# frequently switched character groups
REP 153
# REP đ[aàeèéiíoòóuú] d.
# REP dh[aàeèéiíoòóuú] d.
REP đ    d
REP đ    x
REP dh   d
REP dh   đ
REP fh   f
REP j    ɉ
REP jh   ɉ
REP ɉ    j
# REP [aàeèéiíoòóuú]l[aàeèéiíoòóuú] .ƚ.
# REP ^l[aàeèéiíoòóuú] ƚ.
REP l    ƚ
REP ^la  ƚa
REP ^là  ƚà
REP ^le  ƚe
REP ^lè  ƚè
REP ^lé  ƚé
REP ^li  ƚi
REP ^lí  ƚí
REP ^lo  ƚo
REP ^lò  ƚò
REP ^ló  ƚó
REP ^lu  ƚu
REP ^lú  ƚú
REP ^lia  ja
REP ^lià  jà
REP ^lie  je
REP ^liè  jè
REP ^lié  jé
REP ^lii  ji
REP ^lií  jí
REP ^lio  jo
REP ^liò  jò
REP ^lió  jó
REP ^liu  ju
REP ^liú  jú
REP lh   ƚ
REP ƚ    l
REP nh   ñ
REP th   ŧ
REP ^th  f
REP th$  f
REP ŧ    s
REP ^ŧ   f
REP ŧ$   f
REP ù    ú
REP ì    í
REP mb   nb
REP mp   np
REP cia  ca
REP cià  cà
REP cie  ce
REP ciè  cè
REP cié  cé
REP cii  ci
REP cií  cí
REP cio  co
REP ciò  cò
REP ció  có
REP ciu  cu
REP ciú  cú
REP ɉia  ɉa
REP ɉià  ɉà
REP ɉie  ɉe
REP ɉiè  ɉè
REP ɉié  ɉé
REP ɉii  ɉi
REP ɉií  ɉí
REP ɉio  ɉo
REP ɉiò  ɉò
REP ɉió  ɉó
REP ɉiu  ɉu
REP ɉiú  ɉú
REP jhia ɉa
REP jhià ɉà
REP jhie ɉe
REP jhiè ɉè
REP jhié ɉé
REP jhii ɉi
REP jhií ɉí
REP jhio ɉo
REP jhiò ɉò
REP jhió ɉó
REP jhiu ɉu
REP jhiú ɉú
REP ñia  ña
REP ñià  ñà
REP ñie  ñe
REP ñiè  ñè
REP ñié  ñé
REP ñii  ñi
REP ñií  ñí
REP ñio  ño
REP ñiò  ñò
REP ñió  ñó
REP ñiu  ñu
REP ñiú  ñú
REP nhia ña
REP nhià ñà
REP nhie ñe
REP nhiè ñè
REP nhié ñé
REP nhii ñi
REP nhií ñí
REP nhio ño
REP nhiò ñò
REP nhió ñó
REP nhiu ñu
REP nhiú ñú
REP xc   sc
REP xf   sf
REP xk   sk
REP xp   sp
REP xt   st
REP ss   xs
REP sv   xv
REP sɉ   xɉ
REP sb   xb
REP sg   xg
REP sd   xd
REP sl   xl
REP sm   xm
REP sñ   xñ
REP sn   xn
REP sr   xr
REP sj   xj
REP ixar$ iđar
# REP [aeiou](n)s(i)[aeio]$ .(n)ŧ(i).
# REP sion([aeio])$ ŧion(.)
REP sion$ ŧion
REP siona$ ŧiona
REP sione$ ŧione
REP sioni$ ŧioni
REP siono$ ŧiono
# REP [aàeèéiíoòóuú]v[aàeèéiíoòóuú] ..
# REP [aàeèéiíoòóuú]d[aàeèéiíoòóuú] ..
# REP [aàeèéiíoòóuú][aàeèéiíoòóuú] .v.
# REP [aàeèéiíoòóuú][aàeèéiíoòóuú] .d.
REP ^va ‘a
REP ^và ‘à
REP ^ve ‘e
REP ^vè ‘è
REP ^vé ‘é
REP ^vi ‘i
REP ^ví ‘í
REP ^vo ‘o
REP ^vò ‘ò
REP ^vó ‘ó
REP ^vu ‘u
REP ^vú ‘ú
REP ^ga ‘a
REP ^gà ‘à
REP ^ge ‘e
REP ^gè ‘è
REP ^gé ‘é
REP ^gi ‘i
REP ^gí ‘í
REP ^go ‘o
REP ^gò ‘ò
REP ^gó ‘ó
REP ^gu ‘u
REP ^gú ‘ú
# t[ji][aàeèéiíoòóuú] > c.
# d[ji][aàeèéiíoòóuú] > ɉ.

# replace double-characters with single ones
ICONV 5
#ICONV ‘ '
#ICONV ’ '
ICONV dh đ
ICONV jh ɉ
ICONV lh ƚ
ICONV nh ñ
ICONV th ŧ


SFX A Y 22300 # vèrbi
SFX A abalar àbala/EGQ kabalar
SFX A abalar àbale/HIQ kabalar
SFX A abalar àbalelo/R kabalar
SFX A abalar àbalemi/J kabalar
SFX A abalar àbali/M kabalar
SFX A abalar àbalitu/N kabalar
SFX A abalar àbalo/I kabalar
SFX A abalar àbalomi/J kabalar
SFX A abar àbelo/R [bgi]abar
SFX A abar àbemi/J [bgi]abar
SFX A abar àbitu/N [bgi]abar
SFX A abar àbomi/J [bgi]abar
SFX A abdikar àbdika/EGQ abdikar
SFX A abdikar àbdike/HIQ abdikar
SFX A abdikar àbdikelo/R abdikar
SFX A abdikar àbdikemi/J abdikar
SFX A abdikar àbdiki/M abdikar
SFX A abdikar àbdikitu/N abdikar
SFX A abdikar àbdiko/I abdikar
SFX A abdikar àbdikomi/J abdikar
SFX A abiar àbielo/R [rs]abiar
SFX A abiar àbiemi/J [rs]abiar
SFX A abiar àbiomi/J [rs]abiar
SFX A abiar àbitu/N [rs]abiar
SFX A abitar àbita/EGQ abitar
SFX A abitar àbite/HIQ abitar
SFX A abitar àbitelo/R abitar
SFX A abitar àbitemi/J abitar
SFX A abitar àbiti/M abitar
SFX A abitar àbititu/N abitar
SFX A abitar àbito/I abitar
SFX A abitar àbitomi/J abitar
SFX A abolar àbola/EGQ sabolar
SFX A abolar àbole/HIQ sabolar
SFX A abolar àbolelo/R sabolar
SFX A abolar àbolemi/J sabolar
SFX A abolar àboli/M sabolar
SFX A abolar àbolitu/N sabolar
SFX A abolar àbolo/I sabolar
SFX A abolar àbolomi/J sabolar
SFX A abregar àbrega/EGQ fabregar
SFX A abregar àbrege/HIQ fabregar
SFX A abregar àbregelo/R fabregar
SFX A abregar àbregemi/J fabregar
SFX A abregar àbregi/M fabregar
SFX A abregar àbregitu/N fabregar
SFX A abregar àbrego/I fabregar
SFX A abregar àbregomi/J fabregar
SFX A abrikar àbrika/EGQ desfabrikar
SFX A abrikar àbrike/HIQ desfabrikar
SFX A abrikar àbrikelo/R desfabrikar
SFX A abrikar àbrikemi/J desfabrikar
SFX A abrikar àbriki/M desfabrikar
SFX A abrikar àbrikitu/N desfabrikar
SFX A abrikar àbriko/I desfabrikar
SFX A abrikar àbrikomi/J desfabrikar
SFX A abrogar àbroga/EGQ abrogar
SFX A abrogar àbroge/HIQ abrogar
SFX A abrogar àbrogelo/R abrogar
SFX A abrogar àbrogemi/J abrogar
SFX A abrogar àbrogi/M abrogar
SFX A abrogar àbrogitu/N abrogar
SFX A abrogar àbrogo/I abrogar
SFX A abrogar àbrogomi/J abrogar
SFX A abular àbula/EGQ tabular
SFX A abular àbule/HIQ tabular
SFX A abular àbulelo/R tabular
SFX A abular àbulemi/J tabular
SFX A abular àbuli/M tabular
SFX A abular àbulitu/N tabular
SFX A abular àbulo/I tabular
SFX A abular àbulomi/J tabular
SFX A acar àcelo/R [bdklmnoprtuv]acar
SFX A acar àcemi/J [bdklmnoprtuv]acar
SFX A acar àcitu/N [bdklmnoprtuv]acar
SFX A acar àcomi/J [bdklmnoprtuv]acar
SFX A acarar àcara/EGQ [cp]acarar
SFX A acarar àcare/HIQ [cp]acarar
SFX A acarar àcarelo/R [cp]acarar
SFX A acarar àcaremi/J [cp]acarar
SFX A acarar àcari/M [cp]acarar
SFX A acarar àcaritu/N [cp]acarar
SFX A acarar àcaro/I [cp]acarar
SFX A acarar àcaromi/J [cp]acarar
SFX A acolar àcola/EGQ pacolar
SFX A acolar àcole/HIQ pacolar
SFX A acolar àcolelo/R pacolar
SFX A acolar àcolemi/J pacolar
SFX A acolar àcoli/M pacolar
SFX A acolar àcolitu/N pacolar
SFX A acolar àcolo/I pacolar
SFX A acolar àcolomi/J pacolar
SFX A adar àdelo/R [bfikr]adar
SFX A adar àdemi/J [bfikr]adar
SFX A adar àditu/N [bfikr]adar
SFX A adar àdomi/J [bfikr]adar
SFX A adegar àdega/EGQ [fnr]adegar
SFX A adegar àdege/HIQ [fnr]adegar
SFX A adegar àdegelo/R [fnr]adegar
SFX A adegar àdegemi/J [fnr]adegar
SFX A adegar àdegi/M [fnr]adegar
SFX A adegar àdegitu/N [fnr]adegar
SFX A adegar àdego/I [fnr]adegar
SFX A adegar àdegomi/J [fnr]adegar
SFX A adiar àdielo/R diladiar
SFX A adiar àdiemi/J diladiar
SFX A adiar àdiomi/J diladiar
SFX A adiar àditu/N diladiar
SFX A adigar àdiga/EGQ sfadigar
SFX A adigar àdige/HIQ sfadigar
SFX A adigar àdigelo/R sfadigar
SFX A adigar àdigemi/J sfadigar
SFX A adigar àdigi/M sfadigar
SFX A adigar àdigitu/N sfadigar
SFX A adigar àdigo/I sfadigar
SFX A adigar àdigomi/J sfadigar
SFX A adrar àdrelo/R kuadrar
SFX A adrar àdremi/J kuadrar
SFX A adrar àdritu/N kuadrar
SFX A adrar àdromi/J kuadrar
SFX A aduar àduelo/R graduar
SFX A aduar àduemi/J graduar
SFX A aduar àduitu/N graduar
SFX A aduar àduomi/J graduar
SFX A aer àa saer
SFX A aer àe/IQ saer
SFX A aer àelo/R saer
SFX A aer àemi/J saer
SFX A aer ài/EGM saer
SFX A aer àitu/N saer
SFX A aer ào/I saer
SFX A aer àomi/J saer
SFX A aerar àera/EGQ aerar
SFX A aerar àere/HIQ aerar
SFX A aerar àerelo/R aerar
SFX A aerar àeremi/J aerar
SFX A aerar àeri/M aerar
SFX A aerar àeritu/N aerar
SFX A aerar àero/I aerar
SFX A aerar àeromi/J aerar
SFX A afar àfelo/R [jtx]afar
SFX A afar àfelo/R rafar
SFX A afar àfelo/R xgrafar
SFX A afar àfemi/J [jtx]afar
SFX A afar àfemi/J rafar
SFX A afar àfemi/J xgrafar
SFX A afar àfitu/N [jtx]afar
SFX A afar àfitu/N rafar
SFX A afar àfitu/N xgrafar
SFX A afar àfomi/J [jtx]afar
SFX A afar àfomi/J rafar
SFX A afar àfomi/J xgrafar
SFX A afarar àfara/EGQ [bdm]afarar
SFX A afarar àfare/HIQ [bdm]afarar
SFX A afarar àfarelo/R [bdm]afarar
SFX A afarar àfaremi/J [bdm]afarar
SFX A afarar àfari/M [bdm]afarar
SFX A afarar àfaritu/N [bdm]afarar
SFX A afarar àfaro/I [bdm]afarar
SFX A afarar àfaromi/J [bdm]afarar
SFX A afegar àfega/EGQ trafegar
SFX A afegar àfege/HIQ trafegar
SFX A afegar àfegelo/R trafegar
SFX A afegar àfegemi/J trafegar
SFX A afegar àfegi/M trafegar
SFX A afegar àfegitu/N trafegar
SFX A afegar àfego/I trafegar
SFX A afegar àfegomi/J trafegar
SFX A afiar àfielo/R tafiar
SFX A afiar àfiemi/J tafiar
SFX A afiar àfiomi/J tafiar
SFX A afiar àfitu/N tafiar
SFX A afraxar àfraxa/EGQ parafraxar
SFX A afraxar àfraxe/HIQ parafraxar
SFX A afraxar àfraxelo/R parafraxar
SFX A afraxar àfraxemi/J parafraxar
SFX A afraxar àfraxi/M parafraxar
SFX A afraxar àfraxitu/N parafraxar
SFX A afraxar àfraxo/I parafraxar
SFX A afraxar àfraxomi/J parafraxar
SFX A agar àgelo/R [iklnptv]agar
SFX A agar àgelo/R ragar
SFX A agar àgelo/R sufragar
SFX A agar àgemi/J [iklnptv]agar
SFX A agar àgemi/J ragar
SFX A agar àgemi/J sufragar
SFX A agar àgitu/N [iklnptv]agar
SFX A agar àgitu/N ragar
SFX A agar àgitu/N sufragar
SFX A agar àgomi/J [iklnptv]agar
SFX A agar àgomi/J ragar
SFX A agar àgomi/J sufragar
SFX A agolar àgola/EGQ [br]agolar
SFX A agolar àgole/HIQ [br]agolar
SFX A agolar àgolelo/R [br]agolar
SFX A agolar àgolemi/J [br]agolar
SFX A agolar àgoli/M [br]agolar
SFX A agolar àgolitu/N [br]agolar
SFX A agolar àgolo/I [br]agolar
SFX A agolar àgolomi/J [br]agolar
SFX A agomar àgoma/EGQ sagomar
SFX A agomar àgome/HIQ sagomar
SFX A agomar àgomelo/R sagomar
SFX A agomar àgomemi/J sagomar
SFX A agomar àgomi/M sagomar
SFX A agomar àgomitu/N sagomar
SFX A agomar àgomo/I sagomar
SFX A agomar àgomomi/J sagomar
SFX A agrar àgrelo/R [ms]agrar
SFX A agrar àgremi/J [ms]agrar
SFX A agrar àgritu/N [ms]agrar
SFX A agrar àgromi/J [ms]agrar
SFX A agremar àgrema/EGQ lagremar
SFX A agremar àgreme/HIQ lagremar
SFX A agremar àgremelo/R lagremar
SFX A agremar àgrememi/J lagremar
SFX A agremar àgremi/M lagremar
SFX A agremar àgremitu/N lagremar
SFX A agremar àgremo/I lagremar
SFX A agremar àgremomi/J lagremar
SFX A aitar àita/EGQ xbraitar
SFX A aitar àite/HIQ xbraitar
SFX A aitar àitelo/R xbraitar
SFX A aitar àitemi/J xbraitar
SFX A aitar àiti/M xbraitar
SFX A aitar àititu/N xbraitar
SFX A aitar àito/I xbraitar
SFX A aitar àitomi/J xbraitar
SFX A ajar àjelo/R [bdgklmnprstuv]ajar
SFX A ajar àjemi/J [bdgklmnprstuv]ajar
SFX A ajar àjitu/N [bdgklmnprstuv]ajar
SFX A ajar àjomi/J [bdgklmnprstuv]ajar
SFX A ajerar àjera/EGQ exajerar
SFX A ajerar àjere/HIQ exajerar
SFX A ajerar àjerelo/R exajerar
SFX A ajerar àjeremi/J exajerar
SFX A ajerar àjeri/M exajerar
SFX A ajerar àjeritu/N exajerar
SFX A ajerar àjero/I exajerar
SFX A ajerar àjeromi/J exajerar
SFX A akar àkelo/R [bilmprstvxñŧ]akar
SFX A akar àkemi/J [bilmprstvxñŧ]akar
SFX A akar àkitu/N [bilmprstvxñŧ]akar
SFX A akar àkomi/J [bilmprstvxñŧ]akar
SFX A akiar àkielo/R [bdlnrsv]akiar
SFX A akiar àkiemi/J [bdlnrsv]akiar
SFX A akiar àkiomi/J [bdlnrsv]akiar
SFX A akiar àkitu/N [bdlnrsv]akiar
SFX A akinar àkina/EGQ makinar
SFX A akinar àkine/HIQ makinar
SFX A akinar àkinelo/R makinar
SFX A akinar àkinemi/J makinar
SFX A akinar àkini/M makinar
SFX A akinar àkinitu/N makinar
SFX A akinar àkino/I makinar
SFX A akinar àkinomi/J makinar
SFX A akolar àkola/EGQ [crsxŧ]akolar
SFX A akolar àkole/HIQ [crsxŧ]akolar
SFX A akolar àkolelo/R [crsxŧ]akolar
SFX A akolar àkolemi/J [crsxŧ]akolar
SFX A akolar àkoli/M [crsxŧ]akolar
SFX A akolar àkolitu/N [crsxŧ]akolar
SFX A akolar àkolo/I [crsxŧ]akolar
SFX A akolar àkolomi/J [crsxŧ]akolar
SFX A akrar àkrelo/R [an]sakrar
SFX A akrar àkremi/J [an]sakrar
SFX A akrar àkritu/N [an]sakrar
SFX A akrar àkromi/J [an]sakrar
SFX A akuar àkuelo/R akuar
SFX A akuar àkuemi/J akuar
SFX A akuar àkuitu/N akuar
SFX A akuar àkuomi/J akuar
SFX A alar àlelo/R alar
SFX A alar àlelo/R balar
SFX A alar àlelo/R trabalar
SFX A alar àlemi/J alar
SFX A alar àlemi/J balar
SFX A alar àlemi/J trabalar
SFX A alar àlitu/N alar
SFX A alar àlitu/N balar
SFX A alar àlitu/N trabalar
SFX A alar àlomi/J alar
SFX A alar àlomi/J balar
SFX A alar àlomi/J trabalar
SFX A albar àlbelo/R inbalbar
SFX A albar àlbemi/J inbalbar
SFX A albar àlbitu/N inbalbar
SFX A albar àlbomi/J inbalbar
SFX A alberar àlbera/EGQ inalberar
SFX A alberar àlbere/HIQ inalberar
SFX A alberar àlberelo/R inalberar
SFX A alberar àlberemi/J inalberar
SFX A alberar àlberi/M inalberar
SFX A alberar àlberitu/N inalberar
SFX A alberar àlbero/I inalberar
SFX A alberar àlberomi/J inalberar
SFX A albitrar àlbitra/EGQ albitrar
SFX A albitrar àlbitre/HIQ albitrar
SFX A albitrar àlbitrelo/R albitrar
SFX A albitrar àlbitremi/J albitrar
SFX A albitrar àlbitri/M albitrar
SFX A albitrar àlbitritu/N albitrar
SFX A albitrar àlbitro/I albitrar
SFX A albitrar àlbitromi/J albitrar
SFX A alborar àlbora/EGQ alborar
SFX A alborar àlbore/HIQ alborar
SFX A alborar àlborelo/R alborar
SFX A alborar àlboremi/J alborar
SFX A alborar àlbori/M alborar
SFX A alborar àlboritu/N alborar
SFX A alborar àlboro/I alborar
SFX A alborar àlboromi/J alborar
SFX A aldar àldelo/R [fks]aldar
SFX A aldar àldemi/J [fks]aldar
SFX A aldar àlditu/N [fks]aldar
SFX A aldar àldomi/J [fks]aldar
SFX A alegar àlega/EGQ balegar
SFX A alegar àlege/HIQ balegar
SFX A alegar àlegelo/R balegar
SFX A alegar àlegemi/J balegar
SFX A alegar àlegi/M balegar
SFX A alegar àlegitu/N balegar
SFX A alegar àlego/I balegar
SFX A alegar àlegomi/J balegar
SFX A aler àlelo/R valer
SFX A aler àlemi/J valer
SFX A aler àlitu/N valer
SFX A aler àlomi/J valer
SFX A algamar àlgama/EGQ malgamar
SFX A algamar àlgame/HIQ malgamar
SFX A algamar àlgamelo/R malgamar
SFX A algamar àlgamemi/J malgamar
SFX A algamar àlgami/M malgamar
SFX A algamar àlgamitu/N malgamar
SFX A algamar àlgamo/I malgamar
SFX A algamar àlgamomi/J malgamar
SFX A aliar àlielo/R faliar
SFX A aliar àliemi/J faliar
SFX A aliar àliomi/J faliar
SFX A aliar àlitu/N faliar
SFX A alibrar àlibra/EGQ kalibrar
SFX A alibrar àlibre/HIQ kalibrar
SFX A alibrar àlibrelo/R kalibrar
SFX A alibrar àlibremi/J kalibrar
SFX A alibrar àlibri/M kalibrar
SFX A alibrar àlibritu/N kalibrar
SFX A alibrar àlibro/I kalibrar
SFX A alibrar àlibromi/J kalibrar
SFX A alidar àlida/EGQ validar
SFX A alidar àlide/HIQ validar
SFX A alidar àlidelo/R validar
SFX A alidar àlidemi/J validar
SFX A alidar àlidi/M validar
SFX A alidar àliditu/N validar
SFX A alidar àlido/I validar
SFX A alidar àlidomi/J validar
SFX A aligar àliga/EGQ kaligar
SFX A aligar àlige/HIQ kaligar
SFX A aligar àligelo/R kaligar
SFX A aligar àligemi/J kaligar
SFX A aligar àligi/M kaligar
SFX A aligar àligitu/N kaligar
SFX A aligar àligo/I kaligar
SFX A aligar àligomi/J kaligar
SFX A alir àlelo/R salir
SFX A alir àlemi/J salir
SFX A alir àlitu/N salir
SFX A alir àlomi/J salir
SFX A alkar àlkelo/R [bfkv]alkar
SFX A alkar àlkemi/J [bfkv]alkar
SFX A alkar àlkitu/N [bfkv]alkar
SFX A alkar àlkomi/J [bfkv]alkar
SFX A alkarar àlkara/EGQ kalkarar
SFX A alkarar àlkare/HIQ kalkarar
SFX A alkarar àlkarelo/R kalkarar
SFX A alkarar àlkaremi/J kalkarar
SFX A alkarar àlkari/M kalkarar
SFX A alkarar àlkaritu/N kalkarar
SFX A alkarar àlkaro/I kalkarar
SFX A alkarar àlkaromi/J kalkarar
SFX A alkolar àlkola/EGQ kalkolar
SFX A alkolar àlkole/HIQ kalkolar
SFX A alkolar àlkolelo/R kalkolar
SFX A alkolar àlkolemi/J kalkolar
SFX A alkolar àlkoli/M kalkolar
SFX A alkolar àlkolitu/N kalkolar
SFX A alkolar àlkolo/I kalkolar
SFX A alkolar àlkolomi/J kalkolar
SFX A almanar àlmana/EGQ skalmanar
SFX A almanar àlmane/HIQ skalmanar
SFX A almanar àlmanelo/R skalmanar
SFX A almanar àlmanemi/J skalmanar
SFX A almanar àlmani/M skalmanar
SFX A almanar àlmanitu/N skalmanar
SFX A almanar àlmano/I skalmanar
SFX A almanar àlmanomi/J skalmanar
SFX A almar àlmelo/R [kp]almar
SFX A almar àlmemi/J [kp]almar
SFX A almar àlmitu/N [kp]almar
SFX A almar àlmomi/J [kp]almar
SFX A almenar àlmena/EGQ malmenar
SFX A almenar àlmene/HIQ malmenar
SFX A almenar àlmenelo/R malmenar
SFX A almenar àlmenemi/J malmenar
SFX A almenar àlmeni/M malmenar
SFX A almenar àlmenitu/N malmenar
SFX A almenar àlmeno/I malmenar
SFX A almenar àlmenomi/J malmenar
SFX A alogar àloga/EGQ [it]alogar
SFX A alogar àloge/HIQ [it]alogar
SFX A alogar àlogelo/R [it]alogar
SFX A alogar àlogemi/J [it]alogar
SFX A alogar àlogi/M [it]alogar
SFX A alogar àlogitu/N [it]alogar
SFX A alogar àlogo/I [it]alogar
SFX A alogar àlogomi/J [it]alogar
SFX A alpar àlpelo/R [ps]alpar
SFX A alpar àlpemi/J [ps]alpar
SFX A alpar àlpitu/N [ps]alpar
SFX A alpar àlpomi/J [ps]alpar
SFX A alpierar àlpiera/EGQ palpierar
SFX A alpierar àlpiere/HIQ palpierar
SFX A alpierar àlpierelo/R palpierar
SFX A alpierar àlpieremi/J palpierar
SFX A alpierar àlpieri/M palpierar
SFX A alpierar àlpieritu/N palpierar
SFX A alpierar àlpiero/I palpierar
SFX A alpierar àlpieromi/J palpierar
SFX A alpolar àlpola/EGQ skalpolar
SFX A alpolar àlpole/HIQ skalpolar
SFX A alpolar àlpolelo/R skalpolar
SFX A alpolar àlpolemi/J skalpolar
SFX A alpolar àlpoli/M skalpolar
SFX A alpolar àlpolitu/N skalpolar
SFX A alpolar àlpolo/I skalpolar
SFX A alpolar àlpolomi/J skalpolar
SFX A alsamar àlsama/EGQ balsamar
SFX A alsamar àlsame/HIQ balsamar
SFX A alsamar àlsamelo/R balsamar
SFX A alsamar àlsamemi/J balsamar
SFX A alsamar àlsami/M balsamar
SFX A alsamar àlsamitu/N balsamar
SFX A alsamar àlsamo/I balsamar
SFX A alsamar àlsamomi/J balsamar
SFX A alsar àlselo/R [fk]alsar
SFX A alsar àlsemi/J [fk]alsar
SFX A alsar àlsitu/N [fk]alsar
SFX A alsar àlsomi/J [fk]alsar
SFX A alsemar àlsema/EGQ inbalsemar
SFX A alsemar àlseme/HIQ inbalsemar
SFX A alsemar àlsemelo/R inbalsemar
SFX A alsemar àlsememi/J inbalsemar
SFX A alsemar àlsemi/M inbalsemar
SFX A alsemar àlsemitu/N inbalsemar
SFX A alsemar àlsemo/I inbalsemar
SFX A alsemar àlsemomi/J inbalsemar
SFX A altar àltelo/R [bfmps]altar
SFX A altar àltemi/J [bfmps]altar
SFX A altar àltitu/N [bfmps]altar
SFX A altar àltomi/J [bfmps]altar
SFX A alterar àltera/EGQ alterar
SFX A alterar àltere/HIQ alterar
SFX A alterar àlterelo/R alterar
SFX A alterar àlteremi/J alterar
SFX A alterar àlteri/M alterar
SFX A alterar àlteritu/N alterar
SFX A alterar àltero/I alterar
SFX A alterar àlteromi/J alterar
SFX A altrar àltrelo/R inxaltrar
SFX A altrar àltremi/J inxaltrar
SFX A altrar àltritu/N inxaltrar
SFX A altrar àltromi/J inxaltrar
SFX A alutar àluta/EGQ valutar
SFX A alutar àlute/HIQ valutar
SFX A alutar àlutelo/R valutar
SFX A alutar àlutemi/J valutar
SFX A alutar àluti/M valutar
SFX A alutar àlutitu/N valutar
SFX A alutar àluto/I valutar
SFX A alutar àlutomi/J valutar
SFX A alvar àlvelo/R [ks]alvar
SFX A alvar àlvemi/J [ks]alvar
SFX A alvar àlvitu/N [ks]alvar
SFX A alvar àlvomi/J [ks]alvar
SFX A alvear àlveelo/R dexalvear
SFX A alvear àlveemi/J dexalvear
SFX A alvear àlveitu/N dexalvear
SFX A alvear àlveomi/J dexalvear
SFX A alviar àlvielo/R insalviar
SFX A alviar àlviemi/J insalviar
SFX A alviar àlviomi/J insalviar
SFX A alviar àlvitu/N insalviar
SFX A alŧar àlŧelo/R alŧar
SFX A alŧar àlŧemi/J alŧar
SFX A alŧar àlŧitu/N alŧar
SFX A alŧar àlŧomi/J alŧar
SFX A alŧitrar àlŧitra/EGQ rekalŧitrar
SFX A alŧitrar àlŧitre/HIQ rekalŧitrar
SFX A alŧitrar àlŧitrelo/R rekalŧitrar
SFX A alŧitrar àlŧitremi/J rekalŧitrar
SFX A alŧitrar àlŧitri/M rekalŧitrar
SFX A alŧitrar àlŧitritu/N rekalŧitrar
SFX A alŧitrar àlŧitro/I rekalŧitrar
SFX A alŧitrar àlŧitromi/J rekalŧitrar
SFX A amar àmelo/R amar
SFX A amar àmelo/R samar
SFX A amar àmemi/J amar
SFX A amar àmemi/J samar
SFX A amar àmitu/N amar
SFX A amar àmitu/N samar
SFX A amar àmomi/J amar
SFX A amar àmomi/J samar
SFX A amegar àmega/EGQ [ir]amegar
SFX A amegar àmege/HIQ [ir]amegar
SFX A amegar àmegelo/R [ir]amegar
SFX A amegar àmegemi/J [ir]amegar
SFX A amegar àmegi/M [ir]amegar
SFX A amegar àmegitu/N [ir]amegar
SFX A amegar àmego/I [ir]amegar
SFX A amegar àmegomi/J [ir]amegar
SFX A amenar àmena/EGQ examenar
SFX A amenar àmene/HIQ examenar
SFX A amenar àmenelo/R examenar
SFX A amenar àmenemi/J examenar
SFX A amenar àmeni/M examenar
SFX A amenar àmenitu/N examenar
SFX A amenar àmeno/I examenar
SFX A amenar àmenomi/J examenar
SFX A amidar àmida/EGQ inamidar
SFX A amidar àmide/HIQ inamidar
SFX A amidar àmidelo/R inamidar
SFX A amidar àmidemi/J inamidar
SFX A amidar àmidi/M inamidar
SFX A amidar àmiditu/N inamidar
SFX A amidar àmido/I inamidar
SFX A amidar àmidomi/J inamidar
SFX A aminar àmina/EGQ kontaminar
SFX A aminar àmine/HIQ kontaminar
SFX A aminar àminelo/R kontaminar
SFX A aminar àminemi/J kontaminar
SFX A aminar àmini/M kontaminar
SFX A aminar àminitu/N kontaminar
SFX A aminar àmino/I kontaminar
SFX A aminar àminomi/J kontaminar
SFX A amolar àmola/EGQ gramolar
SFX A amolar àmole/HIQ gramolar
SFX A amolar àmolelo/R gramolar
SFX A amolar àmolemi/J gramolar
SFX A amolar àmoli/M gramolar
SFX A amolar àmolitu/N gramolar
SFX A amolar àmolo/I gramolar
SFX A amolar àmolomi/J gramolar
SFX A anar ànelo/R [bcdfgikrstvx]anar
SFX A anar ànelo/R dexumanar
SFX A anar ànelo/R inpanar
SFX A anar ànelo/R panar
SFX A anar ànemi/J [bcdfgikrstvx]anar
SFX A anar ànemi/J dexumanar
SFX A anar ànemi/J inpanar
SFX A anar ànemi/J panar
SFX A anar ànitu/N [bcdfgikrstvx]anar
SFX A anar ànitu/N dexumanar
SFX A anar ànitu/N inpanar
SFX A anar ànitu/N panar
SFX A anar ànomi/J [bcdfgikrstvx]anar
SFX A anar ànomi/J dexumanar
SFX A anar ànomi/J inpanar
SFX A anar ànomi/J panar
SFX A anarar ànara/EGQ [mn]anarar
SFX A anarar ànare/HIQ [mn]anarar
SFX A anarar ànarelo/R [mn]anarar
SFX A anarar ànaremi/J [mn]anarar
SFX A anarar ànari/M [mn]anarar
SFX A anarar ànaritu/N [mn]anarar
SFX A anarar ànaro/I [mn]anarar
SFX A anarar ànaromi/J [mn]anarar
SFX A anbar ànbelo/R ranbar
SFX A anbar ànbemi/J ranbar
SFX A anbar ànbitu/N ranbar
SFX A anbar ànbomi/J ranbar
SFX A anbarar ànbara/EGQ [gt]anbarar
SFX A anbarar ànbare/HIQ [gt]anbarar
SFX A anbarar ànbarelo/R [gt]anbarar
SFX A anbarar ànbaremi/J [gt]anbarar
SFX A anbarar ànbari/M [gt]anbarar
SFX A anbarar ànbaritu/N [gt]anbarar
SFX A anbarar ànbaro/I [gt]anbarar
SFX A anbarar ànbaromi/J [gt]anbarar
SFX A anbiar ànbielo/R kanbiar
SFX A anbiar ànbiemi/J kanbiar
SFX A anbiar ànbiomi/J kanbiar
SFX A anbiar ànbitu/N kanbiar
SFX A anbolar ànbola/EGQ inbanbolar
SFX A anbolar ànbole/HIQ inbanbolar
SFX A anbolar ànbolelo/R inbanbolar
SFX A anbolar ànbolemi/J inbanbolar
SFX A anbolar ànboli/M inbanbolar
SFX A anbolar ànbolitu/N inbanbolar
SFX A anbolar ànbolo/I inbanbolar
SFX A anbolar ànbolomi/J inbanbolar
SFX A andar valo/R andar
SFX A andar vatu/N andar
SFX A andar vede andar
SFX A andar vege andar
SFX A andar vemo/K andar
SFX A andar ven/K andar
SFX A andar vene andar
SFX A andar vion andar
SFX A andar vione andar
SFX A andar von/K andar
SFX A andar vone andar
SFX A andar và/EGMQ andar
SFX A andar vàa andar
SFX A andar vàe/IQ andar
SFX A andar vàelo/R andar
SFX A andar vàemi/J andar
SFX A andar vàga andar
SFX A andar vàgi andar
SFX A andar vàgo/I andar
SFX A andar vàgomi/J andar
SFX A andar vài andar
SFX A andar vào/I andar
SFX A andar vàomi/J andar
SFX A andar vè/GO andar
SFX A andar vèu/P andar
SFX A andar vé/GO andar
SFX A andar vémoni/L andar
SFX A andar véu/P andar
SFX A andar àndelo/R [mpux]andar
SFX A andar àndelo/R andar
SFX A andar àndemi/J [mpux]andar
SFX A andar àndemi/J andar
SFX A andar ànditu/N [mpux]andar
SFX A andar ànditu/N andar
SFX A andar àndomi/J [mpux]andar
SFX A andar àndomi/J andar
SFX A andenar àndena/EGQ grandenar
SFX A andenar àndene/HIQ grandenar
SFX A andenar àndenelo/R grandenar
SFX A andenar àndenemi/J grandenar
SFX A andenar àndeni/M grandenar
SFX A andenar àndenitu/N grandenar
SFX A andenar àndeno/I grandenar
SFX A andenar àndenomi/J grandenar
SFX A andidar àndida/EGQ kandidar
SFX A andidar àndide/HIQ kandidar
SFX A andidar àndidelo/R kandidar
SFX A andidar àndidemi/J kandidar
SFX A andidar àndidi/M kandidar
SFX A andidar àndiditu/N kandidar
SFX A andidar àndido/I kandidar
SFX A andidar àndidomi/J kandidar
SFX A andolar àndola/EGQ xirandolar
SFX A andolar àndole/HIQ xirandolar
SFX A andolar àndolelo/R xirandolar
SFX A andolar àndolemi/J xirandolar
SFX A andolar àndoli/M xirandolar
SFX A andolar àndolitu/N xirandolar
SFX A andolar àndolo/I xirandolar
SFX A andolar àndolomi/J xirandolar
SFX A anedar àneda/EGQ manedar
SFX A anedar ànede/HIQ manedar
SFX A anedar ànedelo/R manedar
SFX A anedar ànedemi/J manedar
SFX A anedar ànedi/M manedar
SFX A anedar àneditu/N manedar
SFX A anedar ànedo/I manedar
SFX A anedar ànedomi/J manedar
SFX A anegar ànega/EGQ [lmp]anegar
SFX A anegar ànege/HIQ [lmp]anegar
SFX A anegar ànegelo/R [lmp]anegar
SFX A anegar ànegemi/J [lmp]anegar
SFX A anegar ànegi/M [lmp]anegar
SFX A anegar ànegitu/N [lmp]anegar
SFX A anegar ànego/I [lmp]anegar
SFX A anegar ànegomi/J [lmp]anegar
SFX A anemar ànema/EGQ anemar
SFX A anemar àneme/HIQ anemar
SFX A anemar ànemelo/R anemar
SFX A anemar ànememi/J anemar
SFX A anemar ànemi/M anemar
SFX A anemar ànemitu/N anemar
SFX A anemar ànemo/I anemar
SFX A anemar ànemomi/J anemar
SFX A aner ànelo/R [er]maner
SFX A aner ànemi/J [er]maner
SFX A aner ànitu/N [er]maner
SFX A aner ànomi/J [er]maner
SFX A anevar àneva/EGQ inkanevar
SFX A anevar àneve/HIQ inkanevar
SFX A anevar ànevelo/R inkanevar
SFX A anevar ànevemi/J inkanevar
SFX A anevar ànevi/M inkanevar
SFX A anevar ànevitu/N inkanevar
SFX A anevar ànevo/I inkanevar
SFX A anevar ànevomi/J inkanevar
SFX A anfar ànfelo/R [rtñ]anfar
SFX A anfar ànfemi/J [rtñ]anfar
SFX A anfar ànfitu/N [rtñ]anfar
SFX A anfar ànfomi/J [rtñ]anfar
SFX A anforar ànfora/EGQ kanforar
SFX A anforar ànfore/HIQ kanforar
SFX A anforar ànforelo/R kanforar
SFX A anforar ànforemi/J kanforar
SFX A anforar ànfori/M kanforar
SFX A anforar ànforitu/N kanforar
SFX A anforar ànforo/I kanforar
SFX A anforar ànforomi/J kanforar
SFX A angar àngelo/R [frtv]angar
SFX A angar àngemi/J [frtv]angar
SFX A angar àngitu/N [frtv]angar
SFX A angar àngomi/J [frtv]angar
SFX A angerar àngera/EGQ xgangerar
SFX A angerar àngere/HIQ xgangerar
SFX A angerar àngerelo/R xgangerar
SFX A angerar àngeremi/J xgangerar
SFX A angerar àngeri/M xgangerar
SFX A angerar àngeritu/N xgangerar
SFX A angerar àngero/I xgangerar
SFX A angerar àngeromi/J xgangerar
SFX A angolar àngola/EGQ [rŧ]angolar
SFX A angolar àngole/HIQ [rŧ]angolar
SFX A angolar àngolelo/R [rŧ]angolar
SFX A angolar àngolemi/J [rŧ]angolar
SFX A angolar àngoli/M [rŧ]angolar
SFX A angolar àngolitu/N [rŧ]angolar
SFX A angolar àngolo/I [rŧ]angolar
SFX A angolar àngolomi/J [rŧ]angolar
SFX A angonar àngona/EGQ [rs]angonar
SFX A angonar àngone/HIQ [rs]angonar
SFX A angonar àngonelo/R [rs]angonar
SFX A angonar àngonemi/J [rs]angonar
SFX A angonar àngoni/M [rs]angonar
SFX A angonar àngonitu/N [rs]angonar
SFX A angonar àngono/I [rs]angonar
SFX A angonar àngonomi/J [rs]angonar
SFX A anguar ànguelo/R desanguar
SFX A anguar ànguemi/J desanguar
SFX A anguar ànguitu/N desanguar
SFX A anguar ànguomi/J desanguar
SFX A anguenar ànguena/EGQ sanguenar
SFX A anguenar ànguene/HIQ sanguenar
SFX A anguenar ànguenelo/R sanguenar
SFX A anguenar ànguenemi/J sanguenar
SFX A anguenar àngueni/M sanguenar
SFX A anguenar ànguenitu/N sanguenar
SFX A anguenar àngueno/I sanguenar
SFX A anguenar ànguenomi/J sanguenar
SFX A anguir ànguelo/R languir
SFX A anguir ànguemi/J languir
SFX A anguir ànguitu/N languir
SFX A anguir ànguomi/J languir
SFX A aniar ànielo/R xmaniar
SFX A aniar àniemi/J xmaniar
SFX A aniar àniomi/J xmaniar
SFX A aniar ànitu/N xmaniar
SFX A anjar ànjelo/R ranjar
SFX A anjar ànjemi/J ranjar
SFX A anjar ànjitu/N ranjar
SFX A anjar ànjomi/J ranjar
SFX A ankar ànkelo/R [bilmrtŧ]ankar
SFX A ankar ànkemi/J [bilmrtŧ]ankar
SFX A ankar ànkitu/N [bilmrtŧ]ankar
SFX A ankar ànkomi/J [bilmrtŧ]ankar
SFX A ankarar ànkara/EGQ [ns]kankarar
SFX A ankarar ànkare/HIQ [ns]kankarar
SFX A ankarar ànkarelo/R [ns]kankarar
SFX A ankarar ànkaremi/J [ns]kankarar
SFX A ankarar ànkari/M [ns]kankarar
SFX A ankarar ànkaritu/N [ns]kankarar
SFX A ankarar ànkaro/I [ns]kankarar
SFX A ankarar ànkaromi/J [ns]kankarar
SFX A ankorar ànkora/EGQ ankorar
SFX A ankorar ànkore/HIQ ankorar
SFX A ankorar ànkorelo/R ankorar
SFX A ankorar ànkoremi/J ankorar
SFX A ankorar ànkori/M ankorar
SFX A ankorar ànkoritu/N ankorar
SFX A ankorar ànkoro/I ankorar
SFX A ankorar ànkoromi/J ankorar
SFX A anpanar ànpana/EGQ [kp]anpanar
SFX A anpanar ànpane/HIQ [kp]anpanar
SFX A anpanar ànpanelo/R [kp]anpanar
SFX A anpanar ànpanemi/J [kp]anpanar
SFX A anpanar ànpani/M [kp]anpanar
SFX A anpanar ànpanitu/N [kp]anpanar
SFX A anpanar ànpano/I [kp]anpanar
SFX A anpanar ànpanomi/J [kp]anpanar
SFX A anpar ànpelo/R [bklrtŧ]anpar
SFX A anpar ànpemi/J [bklrtŧ]anpar
SFX A anpar ànpitu/N [bklrtŧ]anpar
SFX A anpar ànpomi/J [bklrtŧ]anpar
SFX A anpegar ànpega/EGQ ranpegar
SFX A anpegar ànpege/HIQ ranpegar
SFX A anpegar ànpegelo/R ranpegar
SFX A anpegar ànpegemi/J ranpegar
SFX A anpegar ànpegi/M ranpegar
SFX A anpegar ànpegitu/N ranpegar
SFX A anpegar ànpego/I ranpegar
SFX A anpegar ànpegomi/J ranpegar
SFX A anpolar ànpola/EGQ [bv]anpolar
SFX A anpolar ànpole/HIQ [bv]anpolar
SFX A anpolar ànpolelo/R [bv]anpolar
SFX A anpolar ànpolemi/J [bv]anpolar
SFX A anpolar ànpoli/M [bv]anpolar
SFX A anpolar ànpolitu/N [bv]anpolar
SFX A anpolar ànpolo/I [bv]anpolar
SFX A anpolar ànpolomi/J [bv]anpolar
SFX A ansar ànselo/R ansar
SFX A ansar ànsemi/J ansar
SFX A ansar ànsitu/N ansar
SFX A ansar ànsomi/J ansar
SFX A ansiar ànsielo/R istansiar
SFX A ansiar ànsiemi/J istansiar
SFX A ansiar ànsiomi/J istansiar
SFX A ansiar ànsitu/N istansiar
SFX A ansimar ànsima/EGQ ansimar
SFX A ansimar ànsime/HIQ ansimar
SFX A ansimar ànsimelo/R ansimar
SFX A ansimar ànsimemi/J ansimar
SFX A ansimar ànsimi/M ansimar
SFX A ansimar ànsimitu/N ansimar
SFX A ansimar ànsimo/I ansimar
SFX A ansimar ànsimomi/J ansimar
SFX A antar àntelo/R [bfiklmtuv]antar
SFX A antar àntemi/J [bfiklmtuv]antar
SFX A antar àntitu/N [bfiklmtuv]antar
SFX A antar àntomi/J [bfiklmtuv]antar
SFX A antegar àntega/EGQ [mr]antegar
SFX A antegar àntege/HIQ [mr]antegar
SFX A antegar àntegelo/R [mr]antegar
SFX A antegar àntegemi/J [mr]antegar
SFX A antegar àntegi/M [mr]antegar
SFX A antegar àntegitu/N [mr]antegar
SFX A antegar àntego/I [mr]antegar
SFX A antegar àntegomi/J [mr]antegar
SFX A antekar ànteka/EGQ mantekar
SFX A antekar ànteke/HIQ mantekar
SFX A antekar àntekelo/R mantekar
SFX A antekar àntekemi/J mantekar
SFX A antekar ànteki/M mantekar
SFX A antekar àntekitu/N mantekar
SFX A antekar ànteko/I mantekar
SFX A antekar àntekomi/J mantekar
SFX A anteđar ànteđa/EGQ [mp]anteđar
SFX A anteđar ànteđe/HIQ [mp]anteđar
SFX A anteđar ànteđelo/R [mp]anteđar
SFX A anteđar ànteđemi/J [mp]anteđar
SFX A anteđar ànteđi/M [mp]anteđar
SFX A anteđar ànteđitu/N [mp]anteđar
SFX A anteđar ànteđo/I [mp]anteđar
SFX A anteđar ànteđomi/J [mp]anteđar
SFX A antolar àntola/EGQ rantolar
SFX A antolar àntole/HIQ rantolar
SFX A antolar àntolelo/R rantolar
SFX A antolar àntolemi/J rantolar
SFX A antolar àntoli/M rantolar
SFX A antolar àntolitu/N rantolar
SFX A antolar àntolo/I rantolar
SFX A antolar àntolomi/J rantolar
SFX A anxar ànxelo/R [cmr]anxar
SFX A anxar ànxemi/J [cmr]anxar
SFX A anxar ànxitu/N [cmr]anxar
SFX A anxar ànxomi/J [cmr]anxar
SFX A anxinar ànxina/EGQ romanxinar
SFX A anxinar ànxine/HIQ romanxinar
SFX A anxinar ànxinelo/R romanxinar
SFX A anxinar ànxinemi/J romanxinar
SFX A anxinar ànxini/M romanxinar
SFX A anxinar ànxinitu/N romanxinar
SFX A anxinar ànxino/I romanxinar
SFX A anxinar ànxinomi/J romanxinar
SFX A anxitar ànxita/EGQ tranxitar
SFX A anxitar ànxite/HIQ tranxitar
SFX A anxitar ànxitelo/R tranxitar
SFX A anxitar ànxitemi/J tranxitar
SFX A anxitar ànxiti/M tranxitar
SFX A anxitar ànxititu/N tranxitar
SFX A anxitar ànxito/I tranxitar
SFX A anxitar ànxitomi/J tranxitar
SFX A anđar ànđelo/R ranđar
SFX A anđar ànđemi/J ranđar
SFX A anđar ànđitu/N ranđar
SFX A anđar ànđomi/J ranđar
SFX A anŧar ànŧelo/R [cgijlpuv]anŧar
SFX A anŧar ànŧemi/J [cgijlpuv]anŧar
SFX A anŧar ànŧitu/N [cgijlpuv]anŧar
SFX A anŧar ànŧomi/J [cgijlpuv]anŧar
SFX A anŧiar ànŧielo/R stanŧiar
SFX A anŧiar ànŧiemi/J stanŧiar
SFX A anŧiar ànŧiomi/J stanŧiar
SFX A anŧiar ànŧitu/N stanŧiar
SFX A anŧipar ànŧipa/EGQ manŧipar
SFX A anŧipar ànŧipe/HIQ manŧipar
SFX A anŧipar ànŧipelo/R manŧipar
SFX A anŧipar ànŧipemi/J manŧipar
SFX A anŧipar ànŧipi/M manŧipar
SFX A anŧipar ànŧipitu/N manŧipar
SFX A anŧipar ànŧipo/I manŧipar
SFX A anŧipar ànŧipomi/J manŧipar
SFX A aolar àola/EGQ [kxñ]aolar
SFX A aolar àole/HIQ [kxñ]aolar
SFX A aolar àolelo/R [kxñ]aolar
SFX A aolar àolemi/J [kxñ]aolar
SFX A aolar àoli/M [kxñ]aolar
SFX A aolar àolitu/N [kxñ]aolar
SFX A aolar àolo/I [kxñ]aolar
SFX A aolar àolomi/J [kxñ]aolar
SFX A apar àpelo/R [cklprtŧ]apar
SFX A apar àpemi/J [cklprtŧ]apar
SFX A apar àpitu/N [cklprtŧ]apar
SFX A apar àpomi/J [cklprtŧ]apar
SFX A apegar àpega/EGQ [rŧ]apegar
SFX A apegar àpege/HIQ [rŧ]apegar
SFX A apegar àpegelo/R [rŧ]apegar
SFX A apegar àpegemi/J [rŧ]apegar
SFX A apegar àpegi/M [rŧ]apegar
SFX A apegar àpegitu/N [rŧ]apegar
SFX A apegar àpego/I [rŧ]apegar
SFX A apegar àpegomi/J [rŧ]apegar
SFX A apiar àpielo/R lapiar
SFX A apiar àpiemi/J lapiar
SFX A apiar àpiomi/J lapiar
SFX A apiar àpitu/N lapiar
SFX A apidar àpida/EGQ lapidar
SFX A apidar àpide/HIQ lapidar
SFX A apidar àpidelo/R lapidar
SFX A apidar àpidemi/J lapidar
SFX A apidar àpidi/M lapidar
SFX A apidar àpiditu/N lapidar
SFX A apidar àpido/I lapidar
SFX A apidar àpidomi/J lapidar
SFX A apitar àpita/EGQ kapitar
SFX A apitar àpite/HIQ kapitar
SFX A apitar àpitelo/R kapitar
SFX A apitar àpitemi/J kapitar
SFX A apitar àpiti/M kapitar
SFX A apitar àpititu/N kapitar
SFX A apitar àpito/I kapitar
SFX A apitar àpitomi/J kapitar
SFX A aplikar àplika/EGQ aplikar
SFX A aplikar àplike/HIQ aplikar
SFX A aplikar àplikelo/R aplikar
SFX A aplikar àplikemi/J aplikar
SFX A aplikar àpliki/M aplikar
SFX A aplikar àplikitu/N aplikar
SFX A aplikar àpliko/I aplikar
SFX A aplikar àplikomi/J aplikar
SFX A apolar àpola/EGQ [kprŧ]apolar
SFX A apolar àpole/HIQ [kprŧ]apolar
SFX A apolar àpolelo/R [kprŧ]apolar
SFX A apolar àpolemi/J [kprŧ]apolar
SFX A apolar àpoli/M [kprŧ]apolar
SFX A apolar àpolitu/N [kprŧ]apolar
SFX A apolar àpolo/I [kprŧ]apolar
SFX A apolar àpolomi/J [kprŧ]apolar
SFX A aporar àpora/EGQ [bv]aporar
SFX A aporar àpore/HIQ [bv]aporar
SFX A aporar àporelo/R [bv]aporar
SFX A aporar àporemi/J [bv]aporar
SFX A aporar àpori/M [bv]aporar
SFX A aporar àporitu/N [bv]aporar
SFX A aporar àporo/I [bv]aporar
SFX A aporar àporomi/J [bv]aporar
SFX A ar a [bclrtđ]ugar
SFX A ar a sugar
SFX A ar a/EG [abiu]riar
SFX A ar a/EG [aei]liar
SFX A ar a/EG [aeinru]jar
SFX A ar a/EG [aeiru]niar
SFX A ar a/EG [aeiu]ñar
SFX A ar a/EG [aeu]xiar
SFX A ar a/EG [ai]grar
SFX A ar a/EG [ai]nfar
SFX A ar a/EG [ail]var
SFX A ar a/EG [ailnu]ŧar
SFX A ar a/EG [ailu]viar
SFX A ar a/EG [ainru]biar
SFX A ar a/EG [ainru]piar
SFX A ar a/EG [ainsu]car
SFX A ar a/EG [ainu]diar
SFX A ar a/EG [ainu]sar
SFX A ar a/EG [ainu]siar
SFX A ar a/EG [ainu]star
SFX A ar a/EG [ainu]đar
SFX A ar a/EG [ainu]ŧiar
SFX A ar a/EG [aiou]rmar
SFX A ar a/EG [aisu]kiar
SFX A ar a/EG [aiu]strar
SFX A ar a/EG [aiu]tuar
SFX A ar a/EG [al]dar
SFX A ar a/EG [aln]bar
SFX A ar a/EG [alnrs]par
SFX A ar a/EG [aou]rgar
SFX A ar a/EG [aou]rlar
SFX A ar a/EG [au]fiar
SFX A ar a/EG [au]ltar
SFX A ar a/EG [au]rbar
SFX A ar a/EG [au]rkiar
SFX A ar a/EG [au]rtar
SFX A ar a/EG [au]rŧar
SFX A ar a/EG [au]triar
SFX A ar a/EG [dip]rar
SFX A ar a/EG [dk]uar
SFX A ar a/EG [einr]xar
SFX A ar a/EG [eio]ndar
SFX A ar a/EG [ilsu]far
SFX A ar a/EG [ln]trar
SFX A ar a/EG [lnrs]kar
SFX A ar a/EG [lux]mar
SFX A ar a/EG [nv]ear
SFX A ar a/EG [ux]nar
SFX A ar a/EG nbrar
SFX A ar a/EG ngar
SFX A ar a/EG ntar
SFX A ar a/EGQ [abcdeijklmnptvxđŧ]onar
SFX A ar a/EGQ [abcklrtŧ]ukar
SFX A ar a/EGQ [abgnostvŧ]etar
SFX A ar a/EGQ [abjnr]utar
SFX A ar a/EGQ [acdflnoprsuv]inar
SFX A ar a/EGQ [acfjprsuvŧ]ilar
SFX A ar a/EGQ [adeiot]ronar
SFX A ar a/EGQ [adot]reŧar
SFX A ar a/EGQ [aeior]letar
SFX A ar a/EGQ [aeors]teđar
SFX A ar a/EGQ [af]idar
SFX A ar a/EGQ [aijlnñđ]orar
SFX A ar a/EGQ [aiklprŧ]enar
SFX A ar a/EGQ [ailn]ŧinar
SFX A ar a/EGQ [an]morar
SFX A ar a/EGQ [an]sakrar
SFX A ar a/EGQ [ano]ketar
SFX A ar a/EGQ [anrđ]ular
SFX A ar a/EGQ [anu]xetar
SFX A ar a/EGQ [ao]roŧar
SFX A ar a/EGQ [ar]gonar
SFX A ar a/EGQ [arst]ecar
SFX A ar a/EGQ [at]ridar
SFX A ar a/EGQ [bcdfgiklmopruvñ]atar
SFX A ar a/EGQ [bcdfgikrstvx]anar
SFX A ar a/EGQ [bcfntñ]ikar
SFX A ar a/EGQ [bclrstđ]ugar
SFX A ar a/EGQ [bdfgikmstxđ]urar
SFX A ar a/EGQ [bgknpstv]axar
SFX A ar a/EGQ [bgltvx]ardar
SFX A ar a/EGQ [bilmprstvxñŧ]akar
SFX A ar a/EGQ [bl]ordar
SFX A ar a/EGQ [blru]imar
SFX A ar a/EGQ [bls]ekar
SFX A ar a/EGQ [bp]olsar
SFX A ar a/EGQ [bs]orsar
SFX A ar a/EGQ [bst]okar
SFX A ar a/EGQ [bv]otar
SFX A ar a/EGQ [cdfgklmnorŧ]eđar
SFX A ar a/EGQ [cl]ibar
SFX A ar a/EGQ [cprstŧ]upar
SFX A ar a/EGQ [djt]emar
SFX A ar a/EGQ [dr]emenar
SFX A ar a/EGQ [dr]esolar
SFX A ar a/EGQ [es]kuilibrar
SFX A ar a/EGQ [fk]alsar
SFX A ar a/EGQ [fk]itar
SFX A ar a/EGQ [gj]oŧar
SFX A ar a/EGQ [glopv]esar
SFX A ar a/EGQ [ijrt]onfar
SFX A ar a/EGQ [iklnptv]agar
SFX A ar a/EGQ [itv]oxar
SFX A ar a/EGQ [jtx]afar
SFX A ar a/EGQ [ko]roxar
SFX A ar a/EGQ [kp]onteđar
SFX A ar a/EGQ [kr]axinar
SFX A ar a/EGQ [kr]ostar
SFX A ar a/EGQ [kr]ovar
SFX A ar a/EGQ [kt]rikar
SFX A ar a/EGQ [ln]tinar
SFX A ar a/EGQ [lpv]eŧar
SFX A ar a/EGQ [lv]egrar
SFX A ar a/EGQ [mpsŧ]igar
SFX A ar a/EGQ [mpux]andar
SFX A ar a/EGQ [nr]bojar
SFX A ar a/EGQ [nrŧ]opar
SFX A ar a/EGQ [ns]fiubar
SFX A ar a/EGQ [ns]kadenar
SFX A ar a/EGQ [ns]karnar
SFX A ar a/EGQ [ns]kular
SFX A ar a/EGQ [ns]tilar
SFX A ar a/EGQ [ns]timar
SFX A ar a/EGQ [nx]vidar
SFX A ar a/EGQ [ors]torar
SFX A ar a/EGQ [ou]fonar
SFX A ar a/EGQ [pt]ipar
SFX A ar a/EGQ [st]inuar
SFX A ar a/EGQ adular
SFX A ar a/EGQ alar
SFX A ar a/EGQ albeđar
SFX A ar a/EGQ amar
SFX A ar a/EGQ andar
SFX A ar a/EGQ arar
SFX A ar a/EGQ arbinar
SFX A ar a/EGQ aretar
SFX A ar a/EGQ arsar
SFX A ar a/EGQ astiar
SFX A ar a/EGQ balar
SFX A ar a/EGQ barar
SFX A ar a/EGQ binar
SFX A ar a/EGQ bitar
SFX A ar a/EGQ bolar
SFX A ar a/EGQ derotar
SFX A ar a/EGQ desanguar
SFX A ar a/EGQ despetar
SFX A ar a/EGQ devorar
SFX A ar a/EGQ dexredar
SFX A ar a/EGQ dexumanar
SFX A ar a/EGQ dopiar
SFX A ar a/EGQ fakinar
SFX A ar a/EGQ fermar
SFX A ar a/EGQ fibrar
SFX A ar a/EGQ fregar
SFX A ar a/EGQ fugar
SFX A ar a/EGQ furfar
SFX A ar a/EGQ gritar
SFX A ar a/EGQ guidar
SFX A ar a/EGQ inbilar
SFX A ar a/EGQ incepar
SFX A ar a/EGQ industriar
SFX A ar a/EGQ inferetar
SFX A ar a/EGQ infraxar
SFX A ar a/EGQ inkolar
SFX A ar a/EGQ inmagaxenar
SFX A ar a/EGQ inpanar
SFX A ar a/EGQ inpegar
SFX A ar a/EGQ inrosar
SFX A ar a/EGQ intarsiar
SFX A ar a/EGQ inŧipriar
SFX A ar a/EGQ kaminar
SFX A ar a/EGQ kolar
SFX A ar a/EGQ konstatar
SFX A ar a/EGQ kontenplar
SFX A ar a/EGQ kopar
SFX A ar a/EGQ koxenar
SFX A ar a/EGQ koxinar
SFX A ar a/EGQ kupar
SFX A ar a/EGQ kurvar
SFX A ar a/EGQ ligar
SFX A ar a/EGQ likar
SFX A ar a/EGQ marcar
SFX A ar a/EGQ marjiar
SFX A ar a/EGQ maurar
SFX A ar a/EGQ menar
SFX A ar a/EGQ mostrar
SFX A ar a/EGQ mular
SFX A ar a/EGQ nkinar
SFX A ar a/EGQ nuklear
SFX A ar a/EGQ ornar
SFX A ar a/EGQ ostinar
SFX A ar a/EGQ palpeđar
SFX A ar a/EGQ panar
SFX A ar a/EGQ parar
SFX A ar a/EGQ pelar
SFX A ar a/EGQ peritar
SFX A ar a/EGQ perkolar
SFX A ar a/EGQ pestar
SFX A ar a/EGQ petar
SFX A ar a/EGQ pikar
SFX A ar a/EGQ pomar
SFX A ar a/EGQ ponarar
SFX A ar a/EGQ poxar
SFX A ar a/EGQ prestar
SFX A ar a/EGQ protokolar
SFX A ar a/EGQ rafar
SFX A ar a/EGQ ragar
SFX A ar a/EGQ ratinar
SFX A ar a/EGQ raxar
SFX A ar a/EGQ rekular
SFX A ar a/EGQ remar
SFX A ar a/EGQ rigar
SFX A ar a/EGQ rtigar
SFX A ar a/EGQ samar
SFX A ar a/EGQ scarar
SFX A ar a/EGQ scolar
SFX A ar a/EGQ segar
SFX A ar a/EGQ simar
SFX A ar a/EGQ sitar
SFX A ar a/EGQ sixilar
SFX A ar a/EGQ skarar
SFX A ar a/EGQ skolar
SFX A ar a/EGQ skoltar
SFX A ar a/EGQ skrutinar
SFX A ar a/EGQ solar
SFX A ar a/EGQ sonar
SFX A ar a/EGQ soporar
SFX A ar a/EGQ spikar
SFX A ar a/EGQ stekar
SFX A ar a/EGQ stigar
SFX A ar a/EGQ sufragar
SFX A ar a/EGQ sutilar
SFX A ar a/EGQ tarar
SFX A ar a/EGQ trabalar
SFX A ar a/EGQ tresar
SFX A ar a/EGQ udar
SFX A ar a/EGQ uxar
SFX A ar a/EGQ uxilar
SFX A ar a/EGQ uxinar
SFX A ar a/EGQ varar
SFX A ar a/EGQ vedar
SFX A ar a/EGQ velar
SFX A ar a/EGQ venar
SFX A ar a/EGQ volar
SFX A ar a/EGQ xborfar
SFX A ar a/EGQ xgolar
SFX A ar a/EGQ xgorbar
SFX A ar a/EGQ xgrafar
SFX A ar a/EGQ xlatinar
SFX A ar a/EGQ xlavrar
SFX A ar a/EGQ xlitar
SFX A ar a/EGQ xmarar
SFX A ar a/EGQ ŧercar
SFX A ar a/EGQ ŧimar
SFX A ar a/EGQ ŧitar
SFX A ar a/Q [abcdfgjklmnprstv]iđar
SFX A ar a/Q [abcdlmrv]ixar
SFX A ar a/Q [acgkm]ucar
SFX A ar a/Q [bcfgjklmnoprtuvñ]aŧar
SFX A ar a/Q [bcfklprtvxŧ]iñar
SFX A ar a/Q [bcilrt]onbar
SFX A ar a/Q [bcp]arlar
SFX A ar a/Q [bdgklmnprstuv]ajar
SFX A ar a/Q [bdgklmprtuv]añar
SFX A ar a/Q [bdklmnoprtuv]acar
SFX A ar a/Q [bdkmrtx]ufar
SFX A ar a/Q [bdlnrsv]akiar
SFX A ar a/Q [bf]iskar
SFX A ar a/Q [bfiklmtuv]antar
SFX A ar a/Q [bfikr]adar
SFX A ar a/Q [bfkv]alkar
SFX A ar a/Q [bfmps]altar
SFX A ar a/Q [bfr]uskar
SFX A ar a/Q [bft]ibiar
SFX A ar a/Q [bg]arbar
SFX A ar a/Q [bgi]abar
SFX A ar a/Q [bglmr]usar
SFX A ar a/Q [bglr]indar
SFX A ar a/Q [biklmrtv]askar
SFX A ar a/Q [bilmrtŧ]ankar
SFX A ar a/Q [bklrtŧ]anpar
SFX A ar a/Q [blmpstuvx]irar
SFX A ar a/Q [blprtuv]astar
SFX A ar a/Q [bmrtŧ]iliar
SFX A ar a/Q [bmrxŧ]endar
SFX A ar a/Q [bs]ituar
SFX A ar a/Q [bs]olŧar
SFX A ar a/Q [bsx]ukiar
SFX A ar a/Q [cgijlpuv]anŧar
SFX A ar a/Q [cklprtŧ]apar
SFX A ar a/Q [ckr]inkar
SFX A ar a/Q [cmr]anxar
SFX A ar a/Q [cprsŧ]exar
SFX A ar a/Q [cps]ensar
SFX A ar a/Q [crtv]ijar
SFX A ar a/Q [dfgklmnoprstv]ejar
SFX A ar a/Q [dflmr]isiar
SFX A ar a/Q [dijlmorstuvxđ]entar
SFX A ar a/Q [dlmprsxŧ]eñar
SFX A ar a/Q [dlnpr]eskar
SFX A ar a/Q [dprs]aŧiar
SFX A ar a/Q [dr]enonŧiar
SFX A ar a/Q [dr]intar
SFX A ar a/Q [ex]luviar
SFX A ar a/Q [fgklprt]uñar
SFX A ar a/Q [filrst]umar
SFX A ar a/Q [fjkx]uriar
SFX A ar a/Q [fkp]icar
SFX A ar a/Q [fks]aldar
SFX A ar a/Q [flnrtv]iŧiar
SFX A ar a/Q [fnp]orkar
SFX A ar a/Q [frtv]angar
SFX A ar a/Q [frtñ]ifar
SFX A ar a/Q [frv]iscar
SFX A ar a/Q [fu]arŧar
SFX A ar a/Q [fu]ilŧar
SFX A ar a/Q [gjkpru]inŧar
SFX A ar a/Q [gk]respar
SFX A ar a/Q [gkmprđ]ontar
SFX A ar a/Q [gm]orgar
SFX A ar a/Q [gs]olfar
SFX A ar a/Q [gt]orbiar
SFX A ar a/Q [iptv]ađar
SFX A ar a/Q [kl]argar
SFX A ar a/Q [kl]ontrar
SFX A ar a/Q [klrsx]unar
SFX A ar a/Q [klrt]ivar
SFX A ar a/Q [klst]ubiar
SFX A ar a/Q [km]astrar
SFX A ar a/Q [knr]aspar
SFX A ar a/Q [kp]almar
SFX A ar a/Q [kp]olpar
SFX A ar a/Q [kp]oncar
SFX A ar a/Q [kp]uniar
SFX A ar a/Q [kpu]artar
SFX A ar a/Q [kr]onŧar
SFX A ar a/Q [krt]onkar
SFX A ar a/Q [ks]alvar
SFX A ar a/Q [lmrtxŧ]enŧiar
SFX A ar a/Q [lmv]ariar
SFX A ar a/Q [lp]ongar
SFX A ar a/Q [lr]istar
SFX A ar a/Q [mn]ikiar
SFX A ar a/Q [mnx]istrar
SFX A ar a/Q [mpr]incar
SFX A ar a/Q [mr]ascar
SFX A ar a/Q [mr]engar
SFX A ar a/Q [ms]agrar
SFX A ar a/Q [ms]arkiar
SFX A ar a/Q [msx]ultar
SFX A ar a/Q [mu]enŧar
SFX A ar a/Q [nx]boskar
SFX A ar a/Q [or]linear
SFX A ar a/Q [pr]aviar
SFX A ar a/Q [pr]onpar
SFX A ar a/Q [ps]alpar
SFX A ar a/Q [pt]udiar
SFX A ar a/Q [pt]urgar
SFX A ar a/Q [rs]abiar
SFX A ar a/Q [rs]upiar
SFX A ar a/Q [rs]usiar
SFX A ar a/Q [rtñ]anfar
SFX A ar a/Q [rx]ingar
SFX A ar a/Q [rñ]infar
SFX A ar a/Q [svŧ]idiar
SFX A ar a/Q [sŧ]avarjar
SFX A ar a/Q [sŧ]erkar
SFX A ar a/Q akuar
SFX A ar a/Q alŧar
SFX A ar a/Q ansar
SFX A ar a/Q arkar
SFX A ar a/Q armar
SFX A ar a/Q arpiar
SFX A ar a/Q asar
SFX A ar a/Q asiar
SFX A ar a/Q avar
SFX A ar a/Q axiar
SFX A ar a/Q baxnar
SFX A ar a/Q bruskiar
SFX A ar a/Q buxnar
SFX A ar a/Q desfar
SFX A ar a/Q desturbar
SFX A ar a/Q dexalvear
SFX A ar a/Q diladiar
SFX A ar a/Q dixnar
SFX A ar a/Q entrar
SFX A ar a/Q entuxiaxmar
SFX A ar a/Q faliar
SFX A ar a/Q fatuar
SFX A ar a/Q filtrar
SFX A ar a/Q firmar
SFX A ar a/Q fodrar
SFX A ar a/Q formar
SFX A ar a/Q frexiar
SFX A ar a/Q frutuar
SFX A ar a/Q garxar
SFX A ar a/Q graduar
SFX A ar a/Q inbalbar
SFX A ar a/Q induxiar
SFX A ar a/Q inmutriar
SFX A ar a/Q inonbriar
SFX A ar a/Q insalviar
SFX A ar a/Q intrar
SFX A ar a/Q inxaltrar
SFX A ar a/Q inŧendiar
SFX A ar a/Q isar
SFX A ar a/Q istansiar
SFX A ar a/Q iŧar
SFX A ar a/Q kanbiar
SFX A ar a/Q kolmar
SFX A ar a/Q konseliar
SFX A ar a/Q konstar
SFX A ar a/Q kruŧiar
SFX A ar a/Q kuadrar
SFX A ar a/Q lapiar
SFX A ar a/Q ledrar
SFX A ar a/Q lungar
SFX A ar a/Q lustrar
SFX A ar a/Q migrar
SFX A ar a/Q neniar
SFX A ar a/Q onbrar
SFX A ar a/Q ondar
SFX A ar a/Q onjar
SFX A ar a/Q onđar
SFX A ar a/Q opiniar
SFX A ar a/Q orlar
SFX A ar a/Q patriar
SFX A ar a/Q petufiar
SFX A ar a/Q piriar
SFX A ar a/Q ponsar
SFX A ar a/Q prinŧipiar
SFX A ar a/Q ranbar
SFX A ar a/Q ranjar
SFX A ar a/Q ranđar
SFX A ar a/Q raskiar
SFX A ar a/Q remurkiar
SFX A ar a/Q renunŧiar
SFX A ar a/Q rexiduar
SFX A ar a/Q ruspar
SFX A ar a/Q scenxar
SFX A ar a/Q senbrar
SFX A ar a/Q senpiar
SFX A ar a/Q sfondrar
SFX A ar a/Q sfronxar
SFX A ar a/Q skurŧar
SFX A ar a/Q sodisfar
SFX A ar a/Q solkar
SFX A ar a/Q stanŧiar
SFX A ar a/Q stirpar
SFX A ar a/Q storpiar
SFX A ar a/Q stuđar
SFX A ar a/Q tafiar
SFX A ar a/Q tenkar
SFX A ar a/Q tenprar
SFX A ar a/Q tinbrar
SFX A ar a/Q tiviar
SFX A ar a/Q torniar
SFX A ar a/Q turbiar
SFX A ar a/Q ujar
SFX A ar a/Q urlar
SFX A ar a/Q urmar
SFX A ar a/Q urtar
SFX A ar a/Q ustar
SFX A ar a/Q uxmar
SFX A ar a/Q uŧar
SFX A ar a/Q xludrar
SFX A ar a/Q xmaniar
SFX A ar a/Q ŧenjar
SFX A ar e/HIQ [abcdeijklmnptvxđŧ]onar
SFX A ar e/HIQ [abcdfgjklmnprstv]iđar
SFX A ar e/HIQ [abcdlmrv]ixar
SFX A ar e/HIQ [abcklrtŧ]ukar
SFX A ar e/HIQ [abgnostvŧ]etar
SFX A ar e/HIQ [abjnr]utar
SFX A ar e/HIQ [acdflnoprsuv]inar
SFX A ar e/HIQ [acfjprsuvŧ]ilar
SFX A ar e/HIQ [acgkm]ucar
SFX A ar e/HIQ [adeiot]ronar
SFX A ar e/HIQ [adot]reŧar
SFX A ar e/HIQ [aeior]letar
SFX A ar e/HIQ [aeors]teđar
SFX A ar e/HIQ [af]idar
SFX A ar e/HIQ [aijlnñđ]orar
SFX A ar e/HIQ [aiklprŧ]enar
SFX A ar e/HIQ [ailn]ŧinar
SFX A ar e/HIQ [an]morar
SFX A ar e/HIQ [an]sakrar
SFX A ar e/HIQ [ano]ketar
SFX A ar e/HIQ [anrđ]ular
SFX A ar e/HIQ [anu]xetar
SFX A ar e/HIQ [ao]roŧar
SFX A ar e/HIQ [ar]gonar
SFX A ar e/HIQ [arst]ecar
SFX A ar e/HIQ [at]ridar
SFX A ar e/HIQ [bcdfgiklmopruvñ]atar
SFX A ar e/HIQ [bcdfgikrstvx]anar
SFX A ar e/HIQ [bcfgjklmnoprtuvñ]aŧar
SFX A ar e/HIQ [bcfklprtvxŧ]iñar
SFX A ar e/HIQ [bcfntñ]ikar
SFX A ar e/HIQ [bcilrt]onbar
SFX A ar e/HIQ [bclrtđ]ugar
SFX A ar e/HIQ [bcp]arlar
SFX A ar e/HIQ [bdfgikmstxđ]urar
SFX A ar e/HIQ [bdgklmnprstuv]ajar
SFX A ar e/HIQ [bdgklmprtuv]añar
SFX A ar e/HIQ [bdklmnoprtuv]acar
SFX A ar e/HIQ [bdkmrtx]ufar
SFX A ar e/HIQ [bf]iskar
SFX A ar e/HIQ [bfiklmtuv]antar
SFX A ar e/HIQ [bfikr]adar
SFX A ar e/HIQ [bfkv]alkar
SFX A ar e/HIQ [bfmps]altar
SFX A ar e/HIQ [bfr]uskar
SFX A ar e/HIQ [bg]arbar
SFX A ar e/HIQ [bgi]abar
SFX A ar e/HIQ [bgknpstv]axar
SFX A ar e/HIQ [bglmr]usar
SFX A ar e/HIQ [bglr]indar
SFX A ar e/HIQ [bgltvx]ardar
SFX A ar e/HIQ [biklmrtv]askar
SFX A ar e/HIQ [bilmprstvxñŧ]akar
SFX A ar e/HIQ [bilmrtŧ]ankar
SFX A ar e/HIQ [bklrtŧ]anpar
SFX A ar e/HIQ [bl]ordar
SFX A ar e/HIQ [blmpstuvx]irar
SFX A ar e/HIQ [blprtuv]astar
SFX A ar e/HIQ [blru]imar
SFX A ar e/HIQ [bls]ekar
SFX A ar e/HIQ [bmrxŧ]endar
SFX A ar e/HIQ [bp]olsar
SFX A ar e/HIQ [bs]olŧar
SFX A ar e/HIQ [bs]orsar
SFX A ar e/HIQ [bst]okar
SFX A ar e/HIQ [bv]otar
SFX A ar e/HIQ [cdfgklmnorŧ]eđar
SFX A ar e/HIQ [cgijlpuv]anŧar
SFX A ar e/HIQ [cklprtŧ]apar
SFX A ar e/HIQ [ckr]inkar
SFX A ar e/HIQ [cl]ibar
SFX A ar e/HIQ [cmr]anxar
SFX A ar e/HIQ [cprstŧ]upar
SFX A ar e/HIQ [cprsŧ]exar
SFX A ar e/HIQ [cps]ensar
SFX A ar e/HIQ [crtv]ijar
SFX A ar e/HIQ [dfgklmnoprstv]ejar
SFX A ar e/HIQ [dijlmorstuvxđ]entar
SFX A ar e/HIQ [djt]emar
SFX A ar e/HIQ [dlmprsxŧ]eñar
SFX A ar e/HIQ [dlnpr]eskar
SFX A ar e/HIQ [dr]emenar
SFX A ar e/HIQ [dr]esolar
SFX A ar e/HIQ [dr]intar
SFX A ar e/HIQ [es]kuilibrar
SFX A ar e/HIQ [fgklprt]uñar
SFX A ar e/HIQ [filrst]umar
SFX A ar e/HIQ [fk]alsar
SFX A ar e/HIQ [fk]itar
SFX A ar e/HIQ [fkp]icar
SFX A ar e/HIQ [fks]aldar
SFX A ar e/HIQ [fnp]orkar
SFX A ar e/HIQ [frtv]angar
SFX A ar e/HIQ [frtñ]ifar
SFX A ar e/HIQ [frv]iscar
SFX A ar e/HIQ [fu]arŧar
SFX A ar e/HIQ [fu]ilŧar
SFX A ar e/HIQ [gj]oŧar
SFX A ar e/HIQ [gjkpru]inŧar
SFX A ar e/HIQ [gk]respar
SFX A ar e/HIQ [gkmprđ]ontar
SFX A ar e/HIQ [glopv]esar
SFX A ar e/HIQ [gm]orgar
SFX A ar e/HIQ [gs]olfar
SFX A ar e/HIQ [ijrt]onfar
SFX A ar e/HIQ [iklnptv]agar
SFX A ar e/HIQ [iptv]ađar
SFX A ar e/HIQ [itv]oxar
SFX A ar e/HIQ [jtx]afar
SFX A ar e/HIQ [kl]argar
SFX A ar e/HIQ [kl]ontrar
SFX A ar e/HIQ [klrsx]unar
SFX A ar e/HIQ [klrt]ivar
SFX A ar e/HIQ [km]astrar
SFX A ar e/HIQ [knr]aspar
SFX A ar e/HIQ [ko]roxar
SFX A ar e/HIQ [kp]almar
SFX A ar e/HIQ [kp]olpar
SFX A ar e/HIQ [kp]oncar
SFX A ar e/HIQ [kp]onteđar
SFX A ar e/HIQ [kpu]artar
SFX A ar e/HIQ [kr]axinar
SFX A ar e/HIQ [kr]onŧar
SFX A ar e/HIQ [kr]ostar
SFX A ar e/HIQ [kr]ovar
SFX A ar e/HIQ [krt]onkar
SFX A ar e/HIQ [ks]alvar
SFX A ar e/HIQ [kt]rikar
SFX A ar e/HIQ [ln]tinar
SFX A ar e/HIQ [lp]ongar
SFX A ar e/HIQ [lpv]eŧar
SFX A ar e/HIQ [lr]istar
SFX A ar e/HIQ [lv]egrar
SFX A ar e/HIQ [mnx]istrar
SFX A ar e/HIQ [mpr]incar
SFX A ar e/HIQ [mpsŧ]igar
SFX A ar e/HIQ [mpux]andar
SFX A ar e/HIQ [mr]ascar
SFX A ar e/HIQ [mr]engar
SFX A ar e/HIQ [ms]agrar
SFX A ar e/HIQ [msx]ultar
SFX A ar e/HIQ [mu]enŧar
SFX A ar e/HIQ [nr]bojar
SFX A ar e/HIQ [nrŧ]opar
SFX A ar e/HIQ [ns]fiubar
SFX A ar e/HIQ [ns]kadenar
SFX A ar e/HIQ [ns]karnar
SFX A ar e/HIQ [ns]kular
SFX A ar e/HIQ [ns]tilar
SFX A ar e/HIQ [ns]timar
SFX A ar e/HIQ [nx]boskar
SFX A ar e/HIQ [nx]vidar
SFX A ar e/HIQ [ors]torar
SFX A ar e/HIQ [ou]fonar
SFX A ar e/HIQ [pr]onpar
SFX A ar e/HIQ [ps]alpar
SFX A ar e/HIQ [pt]ipar
SFX A ar e/HIQ [pt]urgar
SFX A ar e/HIQ [rtñ]anfar
SFX A ar e/HIQ [rx]ingar
SFX A ar e/HIQ [rñ]infar
SFX A ar e/HIQ [sŧ]avarjar
SFX A ar e/HIQ [sŧ]erkar
SFX A ar e/HIQ adular
SFX A ar e/HIQ alar
SFX A ar e/HIQ albeđar
SFX A ar e/HIQ alŧar
SFX A ar e/HIQ amar
SFX A ar e/HIQ andar
SFX A ar e/HIQ ansar
SFX A ar e/HIQ arar
SFX A ar e/HIQ arbinar
SFX A ar e/HIQ aretar
SFX A ar e/HIQ arkar
SFX A ar e/HIQ armar
SFX A ar e/HIQ arsar
SFX A ar e/HIQ asar
SFX A ar e/HIQ avar
SFX A ar e/HIQ balar
SFX A ar e/HIQ barar
SFX A ar e/HIQ baxnar
SFX A ar e/HIQ binar
SFX A ar e/HIQ bitar
SFX A ar e/HIQ bolar
SFX A ar e/HIQ buxnar
SFX A ar e/HIQ derotar
SFX A ar e/HIQ desfar
SFX A ar e/HIQ despetar
SFX A ar e/HIQ desturbar
SFX A ar e/HIQ devorar
SFX A ar e/HIQ dexredar
SFX A ar e/HIQ dexumanar
SFX A ar e/HIQ dixnar
SFX A ar e/HIQ entrar
SFX A ar e/HIQ entuxiaxmar
SFX A ar e/HIQ fakinar
SFX A ar e/HIQ fermar
SFX A ar e/HIQ fibrar
SFX A ar e/HIQ filtrar
SFX A ar e/HIQ firmar
SFX A ar e/HIQ fodrar
SFX A ar e/HIQ formar
SFX A ar e/HIQ fregar
SFX A ar e/HIQ fugar
SFX A ar e/HIQ furfar
SFX A ar e/HIQ garxar
SFX A ar e/HIQ gritar
SFX A ar e/HIQ guidar
SFX A ar e/HIQ inbalbar
SFX A ar e/HIQ inbilar
SFX A ar e/HIQ incepar
SFX A ar e/HIQ inferetar
SFX A ar e/HIQ infraxar
SFX A ar e/HIQ inkolar
SFX A ar e/HIQ inmagaxenar
SFX A ar e/HIQ inpanar
SFX A ar e/HIQ inpegar
SFX A ar e/HIQ inrosar
SFX A ar e/HIQ intrar
SFX A ar e/HIQ inxaltrar
SFX A ar e/HIQ isar
SFX A ar e/HIQ iŧar
SFX A ar e/HIQ kaminar
SFX A ar e/HIQ kolar
SFX A ar e/HIQ kolmar
SFX A ar e/HIQ konstar
SFX A ar e/HIQ konstatar
SFX A ar e/HIQ kontenplar
SFX A ar e/HIQ kopar
SFX A ar e/HIQ koxenar
SFX A ar e/HIQ koxinar
SFX A ar e/HIQ kuadrar
SFX A ar e/HIQ kupar
SFX A ar e/HIQ kurvar
SFX A ar e/HIQ ledrar
SFX A ar e/HIQ ligar
SFX A ar e/HIQ likar
SFX A ar e/HIQ lungar
SFX A ar e/HIQ lustrar
SFX A ar e/HIQ marcar
SFX A ar e/HIQ maurar
SFX A ar e/HIQ menar
SFX A ar e/HIQ migrar
SFX A ar e/HIQ mostrar
SFX A ar e/HIQ mular
SFX A ar e/HIQ nkinar
SFX A ar e/HIQ onbrar
SFX A ar e/HIQ ondar
SFX A ar e/HIQ onjar
SFX A ar e/HIQ onđar
SFX A ar e/HIQ orlar
SFX A ar e/HIQ ornar
SFX A ar e/HIQ ostinar
SFX A ar e/HIQ palpeđar
SFX A ar e/HIQ panar
SFX A ar e/HIQ parar
SFX A ar e/HIQ pelar
SFX A ar e/HIQ peritar
SFX A ar e/HIQ perkolar
SFX A ar e/HIQ pestar
SFX A ar e/HIQ petar
SFX A ar e/HIQ pikar
SFX A ar e/HIQ pomar
SFX A ar e/HIQ ponarar
SFX A ar e/HIQ ponsar
SFX A ar e/HIQ poxar
SFX A ar e/HIQ prestar
SFX A ar e/HIQ protokolar
SFX A ar e/HIQ rafar
SFX A ar e/HIQ ragar
SFX A ar e/HIQ ranbar
SFX A ar e/HIQ ranjar
SFX A ar e/HIQ ranđar
SFX A ar e/HIQ ratinar
SFX A ar e/HIQ raxar
SFX A ar e/HIQ rekular
SFX A ar e/HIQ remar
SFX A ar e/HIQ rigar
SFX A ar e/HIQ rtigar
SFX A ar e/HIQ ruspar
SFX A ar e/HIQ samar
SFX A ar e/HIQ scarar
SFX A ar e/HIQ scenxar
SFX A ar e/HIQ scolar
SFX A ar e/HIQ segar
SFX A ar e/HIQ senbrar
SFX A ar e/HIQ sfondrar
SFX A ar e/HIQ sfronxar
SFX A ar e/HIQ simar
SFX A ar e/HIQ sitar
SFX A ar e/HIQ sixilar
SFX A ar e/HIQ skarar
SFX A ar e/HIQ skolar
SFX A ar e/HIQ skoltar
SFX A ar e/HIQ skrutinar
SFX A ar e/HIQ skurŧar
SFX A ar e/HIQ sodisfar
SFX A ar e/HIQ solar
SFX A ar e/HIQ solkar
SFX A ar e/HIQ sonar
SFX A ar e/HIQ soporar
SFX A ar e/HIQ spikar
SFX A ar e/HIQ stekar
SFX A ar e/HIQ stigar
SFX A ar e/HIQ stirpar
SFX A ar e/HIQ stuđar
SFX A ar e/HIQ sufragar
SFX A ar e/HIQ sugar
SFX A ar e/HIQ sutilar
SFX A ar e/HIQ tarar
SFX A ar e/HIQ tenkar
SFX A ar e/HIQ tenprar
SFX A ar e/HIQ tinbrar
SFX A ar e/HIQ trabalar
SFX A ar e/HIQ tresar
SFX A ar e/HIQ udar
SFX A ar e/HIQ ujar
SFX A ar e/HIQ urlar
SFX A ar e/HIQ urmar
SFX A ar e/HIQ urtar
SFX A ar e/HIQ ustar
SFX A ar e/HIQ uxar
SFX A ar e/HIQ uxilar
SFX A ar e/HIQ uxinar
SFX A ar e/HIQ uxmar
SFX A ar e/HIQ uŧar
SFX A ar e/HIQ varar
SFX A ar e/HIQ vedar
SFX A ar e/HIQ velar
SFX A ar e/HIQ venar
SFX A ar e/HIQ volar
SFX A ar e/HIQ xborfar
SFX A ar e/HIQ xgolar
SFX A ar e/HIQ xgorbar
SFX A ar e/HIQ xgrafar
SFX A ar e/HIQ xlatinar
SFX A ar e/HIQ xlavrar
SFX A ar e/HIQ xlitar
SFX A ar e/HIQ xludrar
SFX A ar e/HIQ xmarar
SFX A ar e/HIQ ŧenjar
SFX A ar e/HIQ ŧercar
SFX A ar e/HIQ ŧimar
SFX A ar e/HIQ ŧitar
SFX A ar e/IQ [bdlnrsv]akiar
SFX A ar e/IQ [bft]ibiar
SFX A ar e/IQ [bmrtŧ]iliar
SFX A ar e/IQ [bs]ituar
SFX A ar e/IQ [bsx]ukiar
SFX A ar e/IQ [dflmr]isiar
SFX A ar e/IQ [dprs]aŧiar
SFX A ar e/IQ [dr]enonŧiar
SFX A ar e/IQ [ex]luviar
SFX A ar e/IQ [fjkx]uriar
SFX A ar e/IQ [flnrtv]iŧiar
SFX A ar e/IQ [gt]orbiar
SFX A ar e/IQ [klst]ubiar
SFX A ar e/IQ [kp]uniar
SFX A ar e/IQ [lmrtxŧ]enŧiar
SFX A ar e/IQ [lmv]ariar
SFX A ar e/IQ [mn]ikiar
SFX A ar e/IQ [ms]arkiar
SFX A ar e/IQ [or]linear
SFX A ar e/IQ [pr]aviar
SFX A ar e/IQ [pt]udiar
SFX A ar e/IQ [rs]abiar
SFX A ar e/IQ [rs]upiar
SFX A ar e/IQ [rs]usiar
SFX A ar e/IQ [st]inuar
SFX A ar e/IQ [svŧ]idiar
SFX A ar e/IQ akuar
SFX A ar e/IQ arpiar
SFX A ar e/IQ asiar
SFX A ar e/IQ astiar
SFX A ar e/IQ axiar
SFX A ar e/IQ bruskiar
SFX A ar e/IQ desanguar
SFX A ar e/IQ dexalvear
SFX A ar e/IQ diladiar
SFX A ar e/IQ dopiar
SFX A ar e/IQ faliar
SFX A ar e/IQ fatuar
SFX A ar e/IQ frexiar
SFX A ar e/IQ frutuar
SFX A ar e/IQ graduar
SFX A ar e/IQ industriar
SFX A ar e/IQ induxiar
SFX A ar e/IQ inmutriar
SFX A ar e/IQ inonbriar
SFX A ar e/IQ insalviar
SFX A ar e/IQ intarsiar
SFX A ar e/IQ inŧendiar
SFX A ar e/IQ inŧipriar
SFX A ar e/IQ istansiar
SFX A ar e/IQ kanbiar
SFX A ar e/IQ konseliar
SFX A ar e/IQ kruŧiar
SFX A ar e/IQ lapiar
SFX A ar e/IQ marjiar
SFX A ar e/IQ neniar
SFX A ar e/IQ nuklear
SFX A ar e/IQ opiniar
SFX A ar e/IQ patriar
SFX A ar e/IQ petufiar
SFX A ar e/IQ piriar
SFX A ar e/IQ prinŧipiar
SFX A ar e/IQ raskiar
SFX A ar e/IQ remurkiar
SFX A ar e/IQ renunŧiar
SFX A ar e/IQ rexiduar
SFX A ar e/IQ senpiar
SFX A ar e/IQ stanŧiar
SFX A ar e/IQ storpiar
SFX A ar e/IQ tafiar
SFX A ar e/IQ tiviar
SFX A ar e/IQ torniar
SFX A ar e/IQ turbiar
SFX A ar e/IQ xmaniar
SFX A ar ede [befgklmnoprstuvxđŧ]ar
SFX A ar ede [cijñ]ar
SFX A ar ede [eio]ndar
SFX A ar ede [mpux]andar
SFX A ar ede andar
SFX A ar ede dar
SFX A ar ege [befgklmnoprstuvxđŧ]ar
SFX A ar ege [cijñ]ar
SFX A ar ege [eio]ndar
SFX A ar ege [mpux]andar
SFX A ar ege andar
SFX A ar ege dar
SFX A ar emo/K [bcefgijklmnoprstuvxñđŧ]ar
SFX A ar emo/K [eio]ndar
SFX A ar emo/K [mpux]andar
SFX A ar emo/K andar
SFX A ar emo/K dar
SFX A ar en/K [bdefgklmnoprstuvxđŧ]ar
SFX A ar en/K [befgklmnoprstuvxđŧ]ar
SFX A ar en/K [cijñ]ar
SFX A ar en/K [cjñ]ar
SFX A ar en/K [eio]ndar
SFX A ar en/K [mpux]andar
SFX A ar en/K andar
SFX A ar en/K dar
SFX A ar ene [bdefgklmnoprstuvxđŧ]ar
SFX A ar ene [befgklmnoprstuvxđŧ]ar
SFX A ar ene [cijñ]ar
SFX A ar ene [cjñ]ar
SFX A ar ene [eio]ndar
SFX A ar ene [mpux]andar
SFX A ar ene andar
SFX A ar ene dar
SFX A ar ense [bdefgklmnoprstuvxđŧ]ar
SFX A ar ense [cjñ]ar
SFX A ar i/M [abcdeijklmnptvxđŧ]onar
SFX A ar i/M [abcdfgjklmnprstv]iđar
SFX A ar i/M [abcdlmrv]ixar
SFX A ar i/M [abcklrtŧ]ukar
SFX A ar i/M [abgnostvŧ]etar
SFX A ar i/M [abjnr]utar
SFX A ar i/M [acdflnoprsuv]inar
SFX A ar i/M [acfjprsuvŧ]ilar
SFX A ar i/M [acgkm]ucar
SFX A ar i/M [adeiot]ronar
SFX A ar i/M [adot]reŧar
SFX A ar i/M [aeior]letar
SFX A ar i/M [aeors]teđar
SFX A ar i/M [af]idar
SFX A ar i/M [aijlnñđ]orar
SFX A ar i/M [aiklprŧ]enar
SFX A ar i/M [ailn]ŧinar
SFX A ar i/M [an]morar
SFX A ar i/M [an]sakrar
SFX A ar i/M [ano]ketar
SFX A ar i/M [anrđ]ular
SFX A ar i/M [anu]xetar
SFX A ar i/M [ao]roŧar
SFX A ar i/M [ar]gonar
SFX A ar i/M [arst]ecar
SFX A ar i/M [at]ridar
SFX A ar i/M [bcdfgiklmopruvñ]atar
SFX A ar i/M [bcdfgikrstvx]anar
SFX A ar i/M [bcfgjklmnoprtuvñ]aŧar
SFX A ar i/M [bcfklprtvxŧ]iñar
SFX A ar i/M [bcfntñ]ikar
SFX A ar i/M [bcilrt]onbar
SFX A ar i/M [bclrtđ]ugar
SFX A ar i/M [bcp]arlar
SFX A ar i/M [bdfgikmstxđ]urar
SFX A ar i/M [bdgklmnprstuv]ajar
SFX A ar i/M [bdgklmprtuv]añar
SFX A ar i/M [bdklmnoprtuv]acar
SFX A ar i/M [bdkmrtx]ufar
SFX A ar i/M [bf]iskar
SFX A ar i/M [bfiklmtuv]antar
SFX A ar i/M [bfikr]adar
SFX A ar i/M [bfkv]alkar
SFX A ar i/M [bfmps]altar
SFX A ar i/M [bfr]uskar
SFX A ar i/M [bg]arbar
SFX A ar i/M [bgi]abar
SFX A ar i/M [bgknpstv]axar
SFX A ar i/M [bglmr]usar
SFX A ar i/M [bglr]indar
SFX A ar i/M [bgltvx]ardar
SFX A ar i/M [biklmrtv]askar
SFX A ar i/M [bilmprstvxñŧ]akar
SFX A ar i/M [bilmrtŧ]ankar
SFX A ar i/M [bklrtŧ]anpar
SFX A ar i/M [bl]ordar
SFX A ar i/M [blmpstuvx]irar
SFX A ar i/M [blprtuv]astar
SFX A ar i/M [blru]imar
SFX A ar i/M [bls]ekar
SFX A ar i/M [bmrxŧ]endar
SFX A ar i/M [bp]olsar
SFX A ar i/M [bs]ituar
SFX A ar i/M [bs]olŧar
SFX A ar i/M [bs]orsar
SFX A ar i/M [bst]okar
SFX A ar i/M [bv]otar
SFX A ar i/M [cdfgklmnorŧ]eđar
SFX A ar i/M [cgijlpuv]anŧar
SFX A ar i/M [cklprtŧ]apar
SFX A ar i/M [ckr]inkar
SFX A ar i/M [cl]ibar
SFX A ar i/M [cmr]anxar
SFX A ar i/M [cprstŧ]upar
SFX A ar i/M [cprsŧ]exar
SFX A ar i/M [cps]ensar
SFX A ar i/M [crtv]ijar
SFX A ar i/M [dfgklmnoprstv]ejar
SFX A ar i/M [dijlmorstuvxđ]entar
SFX A ar i/M [djt]emar
SFX A ar i/M [dlmprsxŧ]eñar
SFX A ar i/M [dlnpr]eskar
SFX A ar i/M [dr]emenar
SFX A ar i/M [dr]esolar
SFX A ar i/M [dr]intar
SFX A ar i/M [es]kuilibrar
SFX A ar i/M [fgklprt]uñar
SFX A ar i/M [filrst]umar
SFX A ar i/M [fk]alsar
SFX A ar i/M [fk]itar
SFX A ar i/M [fkp]icar
SFX A ar i/M [fks]aldar
SFX A ar i/M [fnp]orkar
SFX A ar i/M [frtv]angar
SFX A ar i/M [frtñ]ifar
SFX A ar i/M [frv]iscar
SFX A ar i/M [fu]arŧar
SFX A ar i/M [fu]ilŧar
SFX A ar i/M [gj]oŧar
SFX A ar i/M [gjkpru]inŧar
SFX A ar i/M [gk]respar
SFX A ar i/M [gkmprđ]ontar
SFX A ar i/M [glopv]esar
SFX A ar i/M [gm]orgar
SFX A ar i/M [gs]olfar
SFX A ar i/M [ijrt]onfar
SFX A ar i/M [iklnptv]agar
SFX A ar i/M [iptv]ađar
SFX A ar i/M [itv]oxar
SFX A ar i/M [jtx]afar
SFX A ar i/M [kl]argar
SFX A ar i/M [kl]ontrar
SFX A ar i/M [klrsx]unar
SFX A ar i/M [klrt]ivar
SFX A ar i/M [km]astrar
SFX A ar i/M [knr]aspar
SFX A ar i/M [ko]roxar
SFX A ar i/M [kp]almar
SFX A ar i/M [kp]olpar
SFX A ar i/M [kp]oncar
SFX A ar i/M [kp]onteđar
SFX A ar i/M [kpu]artar
SFX A ar i/M [kr]axinar
SFX A ar i/M [kr]onŧar
SFX A ar i/M [kr]ostar
SFX A ar i/M [kr]ovar
SFX A ar i/M [krt]onkar
SFX A ar i/M [ks]alvar
SFX A ar i/M [kt]rikar
SFX A ar i/M [ln]tinar
SFX A ar i/M [lp]ongar
SFX A ar i/M [lpv]eŧar
SFX A ar i/M [lr]istar
SFX A ar i/M [lv]egrar
SFX A ar i/M [mnx]istrar
SFX A ar i/M [mpr]incar
SFX A ar i/M [mpsŧ]igar
SFX A ar i/M [mpux]andar
SFX A ar i/M [mr]ascar
SFX A ar i/M [mr]engar
SFX A ar i/M [ms]agrar
SFX A ar i/M [msx]ultar
SFX A ar i/M [mu]enŧar
SFX A ar i/M [nr]bojar
SFX A ar i/M [nrŧ]opar
SFX A ar i/M [ns]fiubar
SFX A ar i/M [ns]kadenar
SFX A ar i/M [ns]karnar
SFX A ar i/M [ns]kular
SFX A ar i/M [ns]tilar
SFX A ar i/M [ns]timar
SFX A ar i/M [nx]boskar
SFX A ar i/M [nx]vidar
SFX A ar i/M [or]linear
SFX A ar i/M [ors]torar
SFX A ar i/M [ou]fonar
SFX A ar i/M [pr]onpar
SFX A ar i/M [ps]alpar
SFX A ar i/M [pt]ipar
SFX A ar i/M [pt]urgar
SFX A ar i/M [rtñ]anfar
SFX A ar i/M [rx]ingar
SFX A ar i/M [rñ]infar
SFX A ar i/M [st]inuar
SFX A ar i/M [sŧ]avarjar
SFX A ar i/M [sŧ]erkar
SFX A ar i/M adular
SFX A ar i/M akuar
SFX A ar i/M alar
SFX A ar i/M albeđar
SFX A ar i/M alŧar
SFX A ar i/M amar
SFX A ar i/M andar
SFX A ar i/M ansar
SFX A ar i/M arar
SFX A ar i/M arbinar
SFX A ar i/M aretar
SFX A ar i/M arkar
SFX A ar i/M armar
SFX A ar i/M arsar
SFX A ar i/M asar
SFX A ar i/M avar
SFX A ar i/M balar
SFX A ar i/M barar
SFX A ar i/M baxnar
SFX A ar i/M binar
SFX A ar i/M bitar
SFX A ar i/M bolar
SFX A ar i/M buxnar
SFX A ar i/M derotar
SFX A ar i/M desanguar
SFX A ar i/M desfar
SFX A ar i/M despetar
SFX A ar i/M desturbar
SFX A ar i/M devorar
SFX A ar i/M dexalvear
SFX A ar i/M dexredar
SFX A ar i/M dexumanar
SFX A ar i/M dixnar
SFX A ar i/M entrar
SFX A ar i/M entuxiaxmar
SFX A ar i/M fakinar
SFX A ar i/M fatuar
SFX A ar i/M fermar
SFX A ar i/M fibrar
SFX A ar i/M filtrar
SFX A ar i/M firmar
SFX A ar i/M fodrar
SFX A ar i/M formar
SFX A ar i/M fregar
SFX A ar i/M frutuar
SFX A ar i/M fugar
SFX A ar i/M furfar
SFX A ar i/M garxar
SFX A ar i/M graduar
SFX A ar i/M gritar
SFX A ar i/M guidar
SFX A ar i/M inbalbar
SFX A ar i/M inbilar
SFX A ar i/M incepar
SFX A ar i/M inferetar
SFX A ar i/M infraxar
SFX A ar i/M inkolar
SFX A ar i/M inmagaxenar
SFX A ar i/M inpanar
SFX A ar i/M inpegar
SFX A ar i/M inrosar
SFX A ar i/M intrar
SFX A ar i/M inxaltrar
SFX A ar i/M isar
SFX A ar i/M iŧar
SFX A ar i/M kaminar
SFX A ar i/M kolar
SFX A ar i/M kolmar
SFX A ar i/M konstar
SFX A ar i/M konstatar
SFX A ar i/M kontenplar
SFX A ar i/M kopar
SFX A ar i/M koxenar
SFX A ar i/M koxinar
SFX A ar i/M kuadrar
SFX A ar i/M kupar
SFX A ar i/M kurvar
SFX A ar i/M ledrar
SFX A ar i/M ligar
SFX A ar i/M likar
SFX A ar i/M lungar
SFX A ar i/M lustrar
SFX A ar i/M marcar
SFX A ar i/M maurar
SFX A ar i/M menar
SFX A ar i/M migrar
SFX A ar i/M mostrar
SFX A ar i/M mular
SFX A ar i/M nkinar
SFX A ar i/M nuklear
SFX A ar i/M onbrar
SFX A ar i/M ondar
SFX A ar i/M onjar
SFX A ar i/M onđar
SFX A ar i/M orlar
SFX A ar i/M ornar
SFX A ar i/M ostinar
SFX A ar i/M palpeđar
SFX A ar i/M panar
SFX A ar i/M parar
SFX A ar i/M pelar
SFX A ar i/M peritar
SFX A ar i/M perkolar
SFX A ar i/M pestar
SFX A ar i/M petar
SFX A ar i/M pikar
SFX A ar i/M pomar
SFX A ar i/M ponarar
SFX A ar i/M ponsar
SFX A ar i/M poxar
SFX A ar i/M prestar
SFX A ar i/M protokolar
SFX A ar i/M rafar
SFX A ar i/M ragar
SFX A ar i/M ranbar
SFX A ar i/M ranjar
SFX A ar i/M ranđar
SFX A ar i/M ratinar
SFX A ar i/M raxar
SFX A ar i/M rekular
SFX A ar i/M remar
SFX A ar i/M rexiduar
SFX A ar i/M rigar
SFX A ar i/M rtigar
SFX A ar i/M ruspar
SFX A ar i/M samar
SFX A ar i/M scarar
SFX A ar i/M scenxar
SFX A ar i/M scolar
SFX A ar i/M segar
SFX A ar i/M senbrar
SFX A ar i/M sfondrar
SFX A ar i/M sfronxar
SFX A ar i/M simar
SFX A ar i/M sitar
SFX A ar i/M sixilar
SFX A ar i/M skarar
SFX A ar i/M skolar
SFX A ar i/M skoltar
SFX A ar i/M skrutinar
SFX A ar i/M skurŧar
SFX A ar i/M sodisfar
SFX A ar i/M solar
SFX A ar i/M solkar
SFX A ar i/M sonar
SFX A ar i/M soporar
SFX A ar i/M spikar
SFX A ar i/M stekar
SFX A ar i/M stigar
SFX A ar i/M stirpar
SFX A ar i/M stuđar
SFX A ar i/M sufragar
SFX A ar i/M sugar
SFX A ar i/M sutilar
SFX A ar i/M tarar
SFX A ar i/M tenkar
SFX A ar i/M tenprar
SFX A ar i/M tinbrar
SFX A ar i/M trabalar
SFX A ar i/M tresar
SFX A ar i/M udar
SFX A ar i/M ujar
SFX A ar i/M urlar
SFX A ar i/M urmar
SFX A ar i/M urtar
SFX A ar i/M ustar
SFX A ar i/M uxar
SFX A ar i/M uxilar
SFX A ar i/M uxinar
SFX A ar i/M uxmar
SFX A ar i/M uŧar
SFX A ar i/M varar
SFX A ar i/M vedar
SFX A ar i/M velar
SFX A ar i/M venar
SFX A ar i/M volar
SFX A ar i/M xborfar
SFX A ar i/M xgolar
SFX A ar i/M xgorbar
SFX A ar i/M xgrafar
SFX A ar i/M xlatinar
SFX A ar i/M xlavrar
SFX A ar i/M xlitar
SFX A ar i/M xludrar
SFX A ar i/M xmarar
SFX A ar i/M ŧenjar
SFX A ar i/M ŧercar
SFX A ar i/M ŧimar
SFX A ar i/M ŧitar
SFX A ar ion [befgklmnoprstuvxđŧ]ar
SFX A ar ion [eio]ndar
SFX A ar ion [mpux]andar
SFX A ar ion andar
SFX A ar ion dar
SFX A ar ion/K [bdefgklmnoprstuvxđŧ]ar
SFX A ar ione [bdefgklmnoprstuvxđŧ]ar
SFX A ar ione [befgklmnoprstuvxđŧ]ar
SFX A ar ione [eio]ndar
SFX A ar ione [mpux]andar
SFX A ar ione andar
SFX A ar ione dar
SFX A ar ionse [bdefgklmnoprstuvxđŧ]ar
SFX A ar isen/K [bdefgklmnoprstuvxđŧ]ar
SFX A ar isen/K [cjñ]ar
SFX A ar isene [bdefgklmnoprstuvxđŧ]ar
SFX A ar isene [cjñ]ar
SFX A ar isense [bdefgklmnoprstuvxđŧ]ar
SFX A ar isense [cjñ]ar
SFX A ar ision/K [bdefgklmnoprstuvxđŧ]ar
SFX A ar ision/K [cjñ]ar
SFX A ar isione [bdefgklmnoprstuvxđŧ]ar
SFX A ar isione [cjñ]ar
SFX A ar isionse [bdefgklmnoprstuvxđŧ]ar
SFX A ar isionse [cjñ]ar
SFX A ar ison/K [bdefgklmnoprstuvxđŧ]ar
SFX A ar ison/K [cjñ]ar
SFX A ar isone [bdefgklmnoprstuvxđŧ]ar
SFX A ar isone [cjñ]ar
SFX A ar isonse [bdefgklmnoprstuvxđŧ]ar
SFX A ar isonse [cjñ]ar
SFX A ar iven/K [bdefgklmnoprstuvxđŧ]ar
SFX A ar iven/K [cjñ]ar
SFX A ar ivense [bdefgklmnoprstuvxđŧ]ar
SFX A ar ivense [cjñ]ar
SFX A ar ivion/K [bdefgklmnoprstuvxđŧ]ar
SFX A ar ivion/K [cjñ]ar
SFX A ar ivionse [bdefgklmnoprstuvxđŧ]ar
SFX A ar ivionse [cjñ]ar
SFX A ar ivié/O [bdefgklmnoprstuvxđŧ]ar
SFX A ar ivié/O [cjñ]ar
SFX A ar iviéu/P [bdefgklmnoprstuvxđŧ]ar
SFX A ar iviéu/P [cjñ]ar
SFX A ar ivon/K [bdefgklmnoprstuvxđŧ]ar
SFX A ar ivon/K [cjñ]ar
SFX A ar ivonse [bdefgklmnoprstuvxđŧ]ar
SFX A ar ivonse [cjñ]ar
SFX A ar ié/O [bdefgklmnoprstuvxđŧ]ar
SFX A ar ié/O [cjñ]ar
SFX A ar iéu/P [bdefgklmnoprstuvxđŧ]ar
SFX A ar iéu/P [cjñ]ar
SFX A ar o/I [abcdeijklmnptvxđŧ]onar
SFX A ar o/I [abcdfgjklmnprstv]iđar
SFX A ar o/I [abcdlmrv]ixar
SFX A ar o/I [abcklrtŧ]ukar
SFX A ar o/I [abgnostvŧ]etar
SFX A ar o/I [abjnr]utar
SFX A ar o/I [acdflnoprsuv]inar
SFX A ar o/I [acfjprsuvŧ]ilar
SFX A ar o/I [acgkm]ucar
SFX A ar o/I [adeiot]ronar
SFX A ar o/I [adot]reŧar
SFX A ar o/I [aeior]letar
SFX A ar o/I [aeors]teđar
SFX A ar o/I [af]idar
SFX A ar o/I [aijlnñđ]orar
SFX A ar o/I [aiklprŧ]enar
SFX A ar o/I [ailn]ŧinar
SFX A ar o/I [an]morar
SFX A ar o/I [an]sakrar
SFX A ar o/I [ano]ketar
SFX A ar o/I [anrđ]ular
SFX A ar o/I [anu]xetar
SFX A ar o/I [ao]roŧar
SFX A ar o/I [ar]gonar
SFX A ar o/I [arst]ecar
SFX A ar o/I [at]ridar
SFX A ar o/I [bcdfgiklmopruvñ]atar
SFX A ar o/I [bcdfgikrstvx]anar
SFX A ar o/I [bcfgjklmnoprtuvñ]aŧar
SFX A ar o/I [bcfklprtvxŧ]iñar
SFX A ar o/I [bcfntñ]ikar
SFX A ar o/I [bcilrt]onbar
SFX A ar o/I [bclrtđ]ugar
SFX A ar o/I [bcp]arlar
SFX A ar o/I [bdfgikmstxđ]urar
SFX A ar o/I [bdgklmnprstuv]ajar
SFX A ar o/I [bdgklmprtuv]añar
SFX A ar o/I [bdklmnoprtuv]acar
SFX A ar o/I [bdkmrtx]ufar
SFX A ar o/I [bdlnrsv]akiar
SFX A ar o/I [bf]iskar
SFX A ar o/I [bfiklmtuv]antar
SFX A ar o/I [bfikr]adar
SFX A ar o/I [bfkv]alkar
SFX A ar o/I [bfmps]altar
SFX A ar o/I [bfr]uskar
SFX A ar o/I [bft]ibiar
SFX A ar o/I [bg]arbar
SFX A ar o/I [bgi]abar
SFX A ar o/I [bgknpstv]axar
SFX A ar o/I [bglmr]usar
SFX A ar o/I [bglr]indar
SFX A ar o/I [bgltvx]ardar
SFX A ar o/I [biklmrtv]askar
SFX A ar o/I [bilmprstvxñŧ]akar
SFX A ar o/I [bilmrtŧ]ankar
SFX A ar o/I [bklrtŧ]anpar
SFX A ar o/I [bl]ordar
SFX A ar o/I [blmpstuvx]irar
SFX A ar o/I [blprtuv]astar
SFX A ar o/I [blru]imar
SFX A ar o/I [bls]ekar
SFX A ar o/I [bmrtŧ]iliar
SFX A ar o/I [bmrxŧ]endar
SFX A ar o/I [bp]olsar
SFX A ar o/I [bs]ituar
SFX A ar o/I [bs]olŧar
SFX A ar o/I [bs]orsar
SFX A ar o/I [bst]okar
SFX A ar o/I [bsx]ukiar
SFX A ar o/I [bv]otar
SFX A ar o/I [cdfgklmnorŧ]eđar
SFX A ar o/I [cgijlpuv]anŧar
SFX A ar o/I [cklprtŧ]apar
SFX A ar o/I [ckr]inkar
SFX A ar o/I [cl]ibar
SFX A ar o/I [cmr]anxar
SFX A ar o/I [cprstŧ]upar
SFX A ar o/I [cprsŧ]exar
SFX A ar o/I [cps]ensar
SFX A ar o/I [crtv]ijar
SFX A ar o/I [dfgklmnoprstv]ejar
SFX A ar o/I [dflmr]isiar
SFX A ar o/I [dijlmorstuvxđ]entar
SFX A ar o/I [djt]emar
SFX A ar o/I [dlmprsxŧ]eñar
SFX A ar o/I [dlnpr]eskar
SFX A ar o/I [dprs]aŧiar
SFX A ar o/I [dr]emenar
SFX A ar o/I [dr]enonŧiar
SFX A ar o/I [dr]esolar
SFX A ar o/I [dr]intar
SFX A ar o/I [es]kuilibrar
SFX A ar o/I [ex]luviar
SFX A ar o/I [fgklprt]uñar
SFX A ar o/I [filrst]umar
SFX A ar o/I [fjkx]uriar
SFX A ar o/I [fk]alsar
SFX A ar o/I [fk]itar
SFX A ar o/I [fkp]icar
SFX A ar o/I [fks]aldar
SFX A ar o/I [flnrtv]iŧiar
SFX A ar o/I [fnp]orkar
SFX A ar o/I [frtv]angar
SFX A ar o/I [frtñ]ifar
SFX A ar o/I [frv]iscar
SFX A ar o/I [fu]arŧar
SFX A ar o/I [fu]ilŧar
SFX A ar o/I [gj]oŧar
SFX A ar o/I [gjkpru]inŧar
SFX A ar o/I [gk]respar
SFX A ar o/I [gkmprđ]ontar
SFX A ar o/I [glopv]esar
SFX A ar o/I [gm]orgar
SFX A ar o/I [gs]olfar
SFX A ar o/I [gt]orbiar
SFX A ar o/I [ijrt]onfar
SFX A ar o/I [iklnptv]agar
SFX A ar o/I [iptv]ađar
SFX A ar o/I [itv]oxar
SFX A ar o/I [jtx]afar
SFX A ar o/I [kl]argar
SFX A ar o/I [kl]ontrar
SFX A ar o/I [klrsx]unar
SFX A ar o/I [klrt]ivar
SFX A ar o/I [klst]ubiar
SFX A ar o/I [km]astrar
SFX A ar o/I [knr]aspar
SFX A ar o/I [ko]roxar
SFX A ar o/I [kp]almar
SFX A ar o/I [kp]olpar
SFX A ar o/I [kp]oncar
SFX A ar o/I [kp]onteđar
SFX A ar o/I [kp]uniar
SFX A ar o/I [kpu]artar
SFX A ar o/I [kr]axinar
SFX A ar o/I [kr]onŧar
SFX A ar o/I [kr]ostar
SFX A ar o/I [kr]ovar
SFX A ar o/I [krt]onkar
SFX A ar o/I [ks]alvar
SFX A ar o/I [kt]rikar
SFX A ar o/I [lmrtxŧ]enŧiar
SFX A ar o/I [lmv]ariar
SFX A ar o/I [ln]tinar
SFX A ar o/I [lp]ongar
SFX A ar o/I [lpv]eŧar
SFX A ar o/I [lr]istar
SFX A ar o/I [lv]egrar
SFX A ar o/I [mn]ikiar
SFX A ar o/I [mnx]istrar
SFX A ar o/I [mpr]incar
SFX A ar o/I [mpsŧ]igar
SFX A ar o/I [mpux]andar
SFX A ar o/I [mr]ascar
SFX A ar o/I [mr]engar
SFX A ar o/I [ms]agrar
SFX A ar o/I [ms]arkiar
SFX A ar o/I [msx]ultar
SFX A ar o/I [mu]enŧar
SFX A ar o/I [nr]bojar
SFX A ar o/I [nrŧ]opar
SFX A ar o/I [ns]fiubar
SFX A ar o/I [ns]kadenar
SFX A ar o/I [ns]karnar
SFX A ar o/I [ns]kular
SFX A ar o/I [ns]tilar
SFX A ar o/I [ns]timar
SFX A ar o/I [nx]boskar
SFX A ar o/I [nx]vidar
SFX A ar o/I [or]linear
SFX A ar o/I [ors]torar
SFX A ar o/I [ou]fonar
SFX A ar o/I [pr]aviar
SFX A ar o/I [pr]onpar
SFX A ar o/I [ps]alpar
SFX A ar o/I [pt]ipar
SFX A ar o/I [pt]udiar
SFX A ar o/I [pt]urgar
SFX A ar o/I [rs]abiar
SFX A ar o/I [rs]upiar
SFX A ar o/I [rs]usiar
SFX A ar o/I [rtñ]anfar
SFX A ar o/I [rx]ingar
SFX A ar o/I [rñ]infar
SFX A ar o/I [st]inuar
SFX A ar o/I [svŧ]idiar
SFX A ar o/I [sŧ]avarjar
SFX A ar o/I [sŧ]erkar
SFX A ar o/I adular
SFX A ar o/I akuar
SFX A ar o/I alar
SFX A ar o/I albeđar
SFX A ar o/I alŧar
SFX A ar o/I amar
SFX A ar o/I andar
SFX A ar o/I ansar
SFX A ar o/I arar
SFX A ar o/I arbinar
SFX A ar o/I aretar
SFX A ar o/I arkar
SFX A ar o/I armar
SFX A ar o/I arpiar
SFX A ar o/I arsar
SFX A ar o/I asar
SFX A ar o/I asiar
SFX A ar o/I astiar
SFX A ar o/I avar
SFX A ar o/I axiar
SFX A ar o/I balar
SFX A ar o/I barar
SFX A ar o/I baxnar
SFX A ar o/I binar
SFX A ar o/I bitar
SFX A ar o/I bolar
SFX A ar o/I bruskiar
SFX A ar o/I buxnar
SFX A ar o/I derotar
SFX A ar o/I desanguar
SFX A ar o/I desfar
SFX A ar o/I despetar
SFX A ar o/I desturbar
SFX A ar o/I devorar
SFX A ar o/I dexalvear
SFX A ar o/I dexredar
SFX A ar o/I dexumanar
SFX A ar o/I diladiar
SFX A ar o/I dixnar
SFX A ar o/I dopiar
SFX A ar o/I entrar
SFX A ar o/I entuxiaxmar
SFX A ar o/I fakinar
SFX A ar o/I faliar
SFX A ar o/I fatuar
SFX A ar o/I fermar
SFX A ar o/I fibrar
SFX A ar o/I filtrar
SFX A ar o/I firmar
SFX A ar o/I fodrar
SFX A ar o/I formar
SFX A ar o/I fregar
SFX A ar o/I frexiar
SFX A ar o/I frutuar
SFX A ar o/I fugar
SFX A ar o/I furfar
SFX A ar o/I garxar
SFX A ar o/I graduar
SFX A ar o/I gritar
SFX A ar o/I guidar
SFX A ar o/I inbalbar
SFX A ar o/I inbilar
SFX A ar o/I incepar
SFX A ar o/I industriar
SFX A ar o/I induxiar
SFX A ar o/I inferetar
SFX A ar o/I infraxar
SFX A ar o/I inkolar
SFX A ar o/I inmagaxenar
SFX A ar o/I inmutriar
SFX A ar o/I inonbriar
SFX A ar o/I inpanar
SFX A ar o/I inpegar
SFX A ar o/I inrosar
SFX A ar o/I insalviar
SFX A ar o/I intarsiar
SFX A ar o/I intrar
SFX A ar o/I inxaltrar
SFX A ar o/I inŧendiar
SFX A ar o/I inŧipriar
SFX A ar o/I isar
SFX A ar o/I istansiar
SFX A ar o/I iŧar
SFX A ar o/I kaminar
SFX A ar o/I kanbiar
SFX A ar o/I kolar
SFX A ar o/I kolmar
SFX A ar o/I konseliar
SFX A ar o/I konstar
SFX A ar o/I konstatar
SFX A ar o/I kontenplar
SFX A ar o/I kopar
SFX A ar o/I koxenar
SFX A ar o/I koxinar
SFX A ar o/I kruŧiar
SFX A ar o/I kuadrar
SFX A ar o/I kupar
SFX A ar o/I kurvar
SFX A ar o/I lapiar
SFX A ar o/I ledrar
SFX A ar o/I ligar
SFX A ar o/I likar
SFX A ar o/I lungar
SFX A ar o/I lustrar
SFX A ar o/I marcar
SFX A ar o/I marjiar
SFX A ar o/I maurar
SFX A ar o/I menar
SFX A ar o/I migrar
SFX A ar o/I mostrar
SFX A ar o/I mular
SFX A ar o/I neniar
SFX A ar o/I nkinar
SFX A ar o/I nuklear
SFX A ar o/I onbrar
SFX A ar o/I ondar
SFX A ar o/I onjar
SFX A ar o/I onđar
SFX A ar o/I opiniar
SFX A ar o/I orlar
SFX A ar o/I ornar
SFX A ar o/I ostinar
SFX A ar o/I palpeđar
SFX A ar o/I panar
SFX A ar o/I parar
SFX A ar o/I patriar
SFX A ar o/I pelar
SFX A ar o/I peritar
SFX A ar o/I perkolar
SFX A ar o/I pestar
SFX A ar o/I petar
SFX A ar o/I petufiar
SFX A ar o/I pikar
SFX A ar o/I piriar
SFX A ar o/I pomar
SFX A ar o/I ponarar
SFX A ar o/I ponsar
SFX A ar o/I poxar
SFX A ar o/I prestar
SFX A ar o/I prinŧipiar
SFX A ar o/I protokolar
SFX A ar o/I rafar
SFX A ar o/I ragar
SFX A ar o/I ranbar
SFX A ar o/I ranjar
SFX A ar o/I ranđar
SFX A ar o/I raskiar
SFX A ar o/I ratinar
SFX A ar o/I raxar
SFX A ar o/I rekular
SFX A ar o/I remar
SFX A ar o/I remurkiar
SFX A ar o/I renunŧiar
SFX A ar o/I rexiduar
SFX A ar o/I rigar
SFX A ar o/I rtigar
SFX A ar o/I ruspar
SFX A ar o/I samar
SFX A ar o/I scarar
SFX A ar o/I scenxar
SFX A ar o/I scolar
SFX A ar o/I segar
SFX A ar o/I senbrar
SFX A ar o/I senpiar
SFX A ar o/I sfondrar
SFX A ar o/I sfronxar
SFX A ar o/I simar
SFX A ar o/I sitar
SFX A ar o/I sixilar
SFX A ar o/I skarar
SFX A ar o/I skolar
SFX A ar o/I skoltar
SFX A ar o/I skrutinar
SFX A ar o/I skurŧar
SFX A ar o/I sodisfar
SFX A ar o/I solar
SFX A ar o/I solkar
SFX A ar o/I sonar
SFX A ar o/I soporar
SFX A ar o/I spikar
SFX A ar o/I stanŧiar
SFX A ar o/I stekar
SFX A ar o/I stigar
SFX A ar o/I stirpar
SFX A ar o/I storpiar
SFX A ar o/I stuđar
SFX A ar o/I sufragar
SFX A ar o/I sugar
SFX A ar o/I sutilar
SFX A ar o/I tafiar
SFX A ar o/I tarar
SFX A ar o/I tenkar
SFX A ar o/I tenprar
SFX A ar o/I tinbrar
SFX A ar o/I tiviar
SFX A ar o/I torniar
SFX A ar o/I trabalar
SFX A ar o/I tresar
SFX A ar o/I turbiar
SFX A ar o/I udar
SFX A ar o/I ujar
SFX A ar o/I urlar
SFX A ar o/I urmar
SFX A ar o/I urtar
SFX A ar o/I ustar
SFX A ar o/I uxar
SFX A ar o/I uxilar
SFX A ar o/I uxinar
SFX A ar o/I uxmar
SFX A ar o/I uŧar
SFX A ar o/I varar
SFX A ar o/I vedar
SFX A ar o/I velar
SFX A ar o/I venar
SFX A ar o/I volar
SFX A ar o/I xborfar
SFX A ar o/I xgolar
SFX A ar o/I xgorbar
SFX A ar o/I xgrafar
SFX A ar o/I xlatinar
SFX A ar o/I xlavrar
SFX A ar o/I xlitar
SFX A ar o/I xludrar
SFX A ar o/I xmaniar
SFX A ar o/I xmarar
SFX A ar o/I ŧenjar
SFX A ar o/I ŧercar
SFX A ar o/I ŧimar
SFX A ar o/I ŧitar
SFX A ar on/K [bdefgklmnoprstuvxđŧ]ar
SFX A ar on/K [befgklmnoprstuvxđŧ]ar
SFX A ar on/K [cijñ]ar
SFX A ar on/K [cjñ]ar
SFX A ar on/K [eio]ndar
SFX A ar on/K [mpux]andar
SFX A ar on/K andar
SFX A ar on/K dar
SFX A ar one [bdefgklmnoprstuvxđŧ]ar
SFX A ar one [befgklmnoprstuvxđŧ]ar
SFX A ar one [cijñ]ar
SFX A ar one [cjñ]ar
SFX A ar one [eio]ndar
SFX A ar one [mpux]andar
SFX A ar one andar
SFX A ar one dar
SFX A ar onse [bdefgklmnoprstuvxđŧ]ar
SFX A ar onse [cjñ]ar
SFX A ar sion/K [bdfklmnprstvxŧ]iar
SFX A ar sion/K marjiar
SFX A ar sione [bdfklmnprstvxŧ]iar
SFX A ar sione marjiar
SFX A ar sionse [bdfklmnprstvxŧ]iar
SFX A ar sionse marjiar
SFX A ar son/K [bdfklmnprstvxŧ]iar
SFX A ar son/K marjiar
SFX A ar sone [bdfklmnprstvxŧ]iar
SFX A ar sone marjiar
SFX A ar sonse [bdfklmnprstvxŧ]iar
SFX A ar sonse marjiar
SFX A ar vion/K [bdfklmnprstvxŧ]iar
SFX A ar vion/K marjiar
SFX A ar vionse [bdfklmnprstvxŧ]iar
SFX A ar vionse marjiar
SFX A ar von/K [bdfklmnprstvxŧ]iar
SFX A ar von/K marjiar
SFX A ar vonse [bdfklmnprstvxŧ]iar
SFX A ar vonse marjiar
SFX A ar à [bcdefgijklmnoprstuvxñđŧ]ar
SFX A ar à/EGMQ [mpr]efar
SFX A ar à/EGMQ [ot]rafar
SFX A ar à/EGMQ dar
SFX A ar à/EGMQ far
SFX A ar à/EGMQ konfar
SFX A ar à/EGMQ likuefar
SFX A ar à/EGMQ movestar
SFX A ar à/EGMQ redar
SFX A ar à/EGMQ sotostar
SFX A ar à/EGMQ star
SFX A ar àa [mpr]efar
SFX A ar àa [ot]rafar
SFX A ar àa dar
SFX A ar àa far
SFX A ar àa konfar
SFX A ar àa likuefar
SFX A ar àa movestar
SFX A ar àa redar
SFX A ar àa sotostar
SFX A ar àa star
SFX A ar àa/IOQ [bcdefgijklmnoprstuvxñđŧ]ar
SFX A ar àami/J [bcdefgijklmnoprstuvxñđŧ]ar
SFX A ar àau/P [bcdefgijklmnoprstuvxñđŧ]ar
SFX A ar àe/I [bcdefgijklmnoprstuvxñđŧ]ar
SFX A ar àe/I [mpr]efar
SFX A ar àe/I [ot]rafar
SFX A ar àe/I dar
SFX A ar àe/I far
SFX A ar àe/I konfar
SFX A ar àe/I likuefar
SFX A ar àe/I movestar
SFX A ar àe/I redar
SFX A ar àe/I sotostar
SFX A ar àe/I star
SFX A ar àelo/R [bcdefgijklmnoprstuvxñđŧ]ar
SFX A ar àemi/J [bcdefgijklmnoprstuvxñđŧ]ar
SFX A ar àemi/J [mpr]efar
SFX A ar àemi/J [ot]rafar
SFX A ar àemi/J dar
SFX A ar àemi/J far
SFX A ar àemi/J konfar
SFX A ar àemi/J likuefar
SFX A ar àemi/J movestar
SFX A ar àemi/J redar
SFX A ar àemi/J sotostar
SFX A ar àemi/J star
SFX A ar àga [mpr]efar
SFX A ar àga [ot]rafar
SFX A ar àga dar
SFX A ar àga far
SFX A ar àga konfar
SFX A ar àga likuefar
SFX A ar àga movestar
SFX A ar àga redar
SFX A ar àga sotostar
SFX A ar àga star
SFX A ar àgi [mpr]efar
SFX A ar àgi [ot]rafar
SFX A ar àgi dar
SFX A ar àgi far
SFX A ar àgi konfar
SFX A ar àgi likuefar
SFX A ar àgi movestar
SFX A ar àgi redar
SFX A ar àgi sotostar
SFX A ar àgi star
SFX A ar àgo/I [mpr]efar
SFX A ar àgo/I [ot]rafar
SFX A ar àgo/I dar
SFX A ar àgo/I far
SFX A ar àgo/I konfar
SFX A ar àgo/I likuefar
SFX A ar àgo/I movestar
SFX A ar àgo/I redar
SFX A ar àgo/I sotostar
SFX A ar àgo/I star
SFX A ar àgomi/J [mpr]efar
SFX A ar àgomi/J [ot]rafar
SFX A ar àgomi/J dar
SFX A ar àgomi/J far
SFX A ar àgomi/J konfar
SFX A ar àgomi/J likuefar
SFX A ar àgomi/J movestar
SFX A ar àgomi/J redar
SFX A ar àgomi/J sotostar
SFX A ar àgomi/J star
SFX A ar ài [mpr]efar
SFX A ar ài [ot]rafar
SFX A ar ài dar
SFX A ar ài far
SFX A ar ài konfar
SFX A ar ài likuefar
SFX A ar ài movestar
SFX A ar ài redar
SFX A ar ài sotostar
SFX A ar ài star
SFX A ar ài/MO [bcdefgijklmnoprstuvxñđŧ]ar
SFX A ar àimo/K [bcdefgijklmnoprstuvxñđŧ]ar
SFX A ar àimoni/L [bcdefgijklmnoprstuvxñđŧ]ar
SFX A ar àitu/N [bcdefgijklmnoprstuvxñđŧ]ar
SFX A ar ào/I [bcdefgijklmnoprstuvxñđŧ]ar
SFX A ar ào/I [mpr]efar
SFX A ar ào/I [ot]rafar
SFX A ar ào/I dar
SFX A ar ào/I far
SFX A ar ào/I konfar
SFX A ar ào/I likuefar
SFX A ar ào/I movestar
SFX A ar ào/I redar
SFX A ar ào/I sotostar
SFX A ar ào/I star
SFX A ar àomi/J [bcdefgijklmnoprstuvxñđŧ]ar
SFX A ar àomi/J [mpr]efar
SFX A ar àomi/J [ot]rafar
SFX A ar àomi/J dar
SFX A ar àomi/J far
SFX A ar àomi/J konfar
SFX A ar àomi/J likuefar
SFX A ar àomi/J movestar
SFX A ar àomi/J redar
SFX A ar àomi/J sotostar
SFX A ar àomi/J star
SFX A ar àsimo [bcdefgijklmnoprstuvxñđŧ]ar
SFX A ar àvami/J [bcdefgijklmnoprstuvxñđŧ]ar
SFX A ar àvelo/R [bcdefgijklmnoprstuvxñđŧ]ar
SFX A ar àvemi/J [bcdefgijklmnoprstuvxñđŧ]ar
SFX A ar àvimo/K [bcdefgijklmnoprstuvxñđŧ]ar
SFX A ar àvimoni/L [bcdefgijklmnoprstuvxñđŧ]ar
SFX A ar àvitu/N [bcdefgijklmnoprstuvxñđŧ]ar
SFX A ar àvomi/J [bcdefgijklmnoprstuvxñđŧ]ar
SFX A ar è/GO [bcefgijklmnoprstuvxñđŧ]ar
SFX A ar è/GO [eio]ndar
SFX A ar è/GO [mpux]andar
SFX A ar è/GO andar
SFX A ar è/GO dar
SFX A ar èu/P [bcefgijklmnoprstuvxñđŧ]ar
SFX A ar èu/P [eio]ndar
SFX A ar èu/P [mpux]andar
SFX A ar èu/P andar
SFX A ar èu/P dar
SFX A ar é/G [bcefgijklmnoprstuvxñđŧ]ar
SFX A ar é/GO [eio]ndar
SFX A ar é/GO [mpux]andar
SFX A ar é/GO andar
SFX A ar é/GO dar
SFX A ar é/O [befgklmnoprstuvxđŧ]ar
SFX A ar é/O [cijñ]ar
SFX A ar émoni/L [bcefgijklmnoprstuvxñđŧ]ar
SFX A ar émoni/L [eio]ndar
SFX A ar émoni/L [mpux]andar
SFX A ar émoni/L andar
SFX A ar émoni/L dar
SFX A ar éu/P [befgklmnoprstuvxđŧ]ar
SFX A ar éu/P [cijñ]ar
SFX A ar éu/P [eio]ndar
SFX A ar éu/P [mpux]andar
SFX A ar éu/P andar
SFX A ar éu/P dar
SFX A arar àrelo/R arar
SFX A arar àrelo/R barar
SFX A arar àrelo/R parar
SFX A arar àrelo/R ponarar
SFX A arar àrelo/R scarar
SFX A arar àrelo/R skarar
SFX A arar àrelo/R tarar
SFX A arar àrelo/R varar
SFX A arar àrelo/R xmarar
SFX A arar àremi/J arar
SFX A arar àremi/J barar
SFX A arar àremi/J parar
SFX A arar àremi/J ponarar
SFX A arar àremi/J scarar
SFX A arar àremi/J skarar
SFX A arar àremi/J tarar
SFX A arar àremi/J varar
SFX A arar àremi/J xmarar
SFX A arar àritu/N arar
SFX A arar àritu/N barar
SFX A arar àritu/N parar
SFX A arar àritu/N ponarar
SFX A arar àritu/N scarar
SFX A arar àritu/N skarar
SFX A arar àritu/N tarar
SFX A arar àritu/N varar
SFX A arar àritu/N xmarar
SFX A arar àromi/J arar
SFX A arar àromi/J barar
SFX A arar àromi/J parar
SFX A arar àromi/J ponarar
SFX A arar àromi/J scarar
SFX A arar àromi/J skarar
SFX A arar àromi/J tarar
SFX A arar àromi/J varar
SFX A arar àromi/J xmarar
SFX A arbar àrbelo/R [bg]arbar
SFX A arbar àrbemi/J [bg]arbar
SFX A arbar àrbitu/N [bg]arbar
SFX A arbar àrbomi/J [bg]arbar
SFX A arbitrar àrbitra/EGQ arbitrar
SFX A arbitrar àrbitre/HIQ arbitrar
SFX A arbitrar àrbitrelo/R arbitrar
SFX A arbitrar àrbitremi/J arbitrar
SFX A arbitrar àrbitri/M arbitrar
SFX A arbitrar àrbitritu/N arbitrar
SFX A arbitrar àrbitro/I arbitrar
SFX A arbitrar àrbitromi/J arbitrar
SFX A arborar àrbora/EGQ arborar
SFX A arborar àrbore/HIQ arborar
SFX A arborar àrborelo/R arborar
SFX A arborar àrboremi/J arborar
SFX A arborar àrbori/M arborar
SFX A arborar àrboritu/N arborar
SFX A arborar àrboro/I arborar
SFX A arborar àrboromi/J arborar
SFX A arcar àrcelo/R marcar
SFX A arcar àrcemi/J marcar
SFX A arcar àrcitu/N marcar
SFX A arcar àrcomi/J marcar
SFX A ardar àrdelo/R [bgltvx]ardar
SFX A ardar àrdemi/J [bgltvx]ardar
SFX A ardar àrditu/N [bgltvx]ardar
SFX A ardar àrdomi/J [bgltvx]ardar
SFX A ardegar àrdega/EGQ intardegar
SFX A ardegar àrdege/HIQ intardegar
SFX A ardegar àrdegelo/R intardegar
SFX A ardegar àrdegemi/J intardegar
SFX A ardegar àrdegi/M intardegar
SFX A ardegar àrdegitu/N intardegar
SFX A ardegar àrdego/I intardegar
SFX A ardegar àrdegomi/J intardegar
SFX A ardigar àrdiga/EGQ tardigar
SFX A ardigar àrdige/HIQ tardigar
SFX A ardigar àrdigelo/R tardigar
SFX A ardigar àrdigemi/J tardigar
SFX A ardigar àrdigi/M tardigar
SFX A ardigar àrdigitu/N tardigar
SFX A ardigar àrdigo/I tardigar
SFX A ardigar àrdigomi/J tardigar
SFX A arer àrelo/R parer
SFX A arer àremi/J parer
SFX A arer àritu/N parer
SFX A arer àromi/J parer
SFX A argar àrgelo/R [kl]argar
SFX A argar àrgemi/J [kl]argar
SFX A argar àrgitu/N [kl]argar
SFX A argar àrgomi/J [kl]argar
SFX A ariar àrielo/R [lmv]ariar
SFX A ariar àriemi/J [lmv]ariar
SFX A ariar àriomi/J [lmv]ariar
SFX A ariar àritu/N [lmv]ariar
SFX A arikar àrika/EGQ barikar
SFX A arikar àrike/HIQ barikar
SFX A arikar àrikelo/R barikar
SFX A arikar àrikemi/J barikar
SFX A arikar àriki/M barikar
SFX A arikar àrikitu/N barikar
SFX A arikar àriko/I barikar
SFX A arikar àrikomi/J barikar
SFX A arjar àrjelo/R [sŧ]avarjar
SFX A arjar àrjemi/J [sŧ]avarjar
SFX A arjar àrjitu/N [sŧ]avarjar
SFX A arjar àrjomi/J [sŧ]avarjar
SFX A arjiar àrjielo/R marjiar
SFX A arjiar àrjiemi/J marjiar
SFX A arjiar àrjiomi/J marjiar
SFX A arjiar àrjitu/N marjiar
SFX A arkar àrkelo/R arkar
SFX A arkar àrkemi/J arkar
SFX A arkar àrkitu/N arkar
SFX A arkar àrkomi/J arkar
SFX A arkiar àrkielo/R [ms]arkiar
SFX A arkiar àrkiemi/J [ms]arkiar
SFX A arkiar àrkiomi/J [ms]arkiar
SFX A arkiar àrkitu/N [ms]arkiar
SFX A arlar àrlelo/R [bcp]arlar
SFX A arlar àrlemi/J [bcp]arlar
SFX A arlar àrlitu/N [bcp]arlar
SFX A arlar àrlomi/J [bcp]arlar
SFX A armar àrmelo/R armar
SFX A armar àrmemi/J armar
SFX A armar àrmitu/N armar
SFX A armar àrmomi/J armar
SFX A arnar àrnelo/R [ns]karnar
SFX A arnar àrnemi/J [ns]karnar
SFX A arnar àrnitu/N [ns]karnar
SFX A arnar àrnomi/J [ns]karnar
SFX A arolar àrola/EGQ karolar
SFX A arolar àrole/HIQ karolar
SFX A arolar àrolelo/R karolar
SFX A arolar àrolemi/J karolar
SFX A arolar àroli/M karolar
SFX A arolar àrolitu/N karolar
SFX A arolar àrolo/I karolar
SFX A arolar àrolomi/J karolar
SFX A arpegar àrpega/EGQ arpegar
SFX A arpegar àrpege/HIQ arpegar
SFX A arpegar àrpegelo/R arpegar
SFX A arpegar àrpegemi/J arpegar
SFX A arpegar àrpegi/M arpegar
SFX A arpegar àrpegitu/N arpegar
SFX A arpegar àrpego/I arpegar
SFX A arpegar àrpegomi/J arpegar
SFX A arpeđar àrpeđa/EGQ inarpeđar
SFX A arpeđar àrpeđe/HIQ inarpeđar
SFX A arpeđar àrpeđelo/R inarpeđar
SFX A arpeđar àrpeđemi/J inarpeđar
SFX A arpeđar àrpeđi/M inarpeđar
SFX A arpeđar àrpeđitu/N inarpeđar
SFX A arpeđar àrpeđo/I inarpeđar
SFX A arpeđar àrpeđomi/J inarpeđar
SFX A arpiar àrpielo/R arpiar
SFX A arpiar àrpiemi/J arpiar
SFX A arpiar àrpiomi/J arpiar
SFX A arpiar àrpitu/N arpiar
SFX A arsar àrselo/R arsar
SFX A arsar àrsemi/J arsar
SFX A arsar àrsitu/N arsar
SFX A arsar àrsomi/J arsar
SFX A arsiar àrsielo/R intarsiar
SFX A arsiar àrsiemi/J intarsiar
SFX A arsiar àrsiomi/J intarsiar
SFX A arsiar àrsitu/N intarsiar
SFX A artar àrtelo/R [kpu]artar
SFX A artar àrtemi/J [kpu]artar
SFX A artar àrtitu/N [kpu]artar
SFX A artar àrtomi/J [kpu]artar
SFX A arxar àrxelo/R garxar
SFX A arxar àrxemi/J garxar
SFX A arxar àrxitu/N garxar
SFX A arxar àrxomi/J garxar
SFX A arxarar àrxara/EGQ arxarar
SFX A arxarar àrxare/HIQ arxarar
SFX A arxarar àrxarelo/R arxarar
SFX A arxarar àrxaremi/J arxarar
SFX A arxarar àrxari/M arxarar
SFX A arxarar àrxaritu/N arxarar
SFX A arxarar àrxaro/I arxarar
SFX A arxarar àrxaromi/J arxarar
SFX A arxinar àrxina/EGQ marxinar
SFX A arxinar àrxine/HIQ marxinar
SFX A arxinar àrxinelo/R marxinar
SFX A arxinar àrxinemi/J marxinar
SFX A arxinar àrxini/M marxinar
SFX A arxinar àrxinitu/N marxinar
SFX A arxinar àrxino/I marxinar
SFX A arxinar àrxinomi/J marxinar
SFX A arđenar àrđena/EGQ arđenar
SFX A arđenar àrđene/HIQ arđenar
SFX A arđenar àrđenelo/R arđenar
SFX A arđenar àrđenemi/J arđenar
SFX A arđenar àrđeni/M arđenar
SFX A arđenar àrđenitu/N arđenar
SFX A arđenar àrđeno/I arđenar
SFX A arđenar àrđenomi/J arđenar
SFX A arđerar àrđera/EGQ arđerar
SFX A arđerar àrđere/HIQ arđerar
SFX A arđerar àrđerelo/R arđerar
SFX A arđerar àrđeremi/J arđerar
SFX A arđerar àrđeri/M arđerar
SFX A arđerar àrđeritu/N arđerar
SFX A arđerar àrđero/I arđerar
SFX A arđerar àrđeromi/J arđerar
SFX A arđinar àrđina/EGQ arđinar
SFX A arđinar àrđine/HIQ arđinar
SFX A arđinar àrđinelo/R arđinar
SFX A arđinar àrđinemi/J arđinar
SFX A arđinar àrđini/M arđinar
SFX A arđinar àrđinitu/N arđinar
SFX A arđinar àrđino/I arđinar
SFX A arđinar àrđinomi/J arđinar
SFX A arŧar àrŧelo/R [fu]arŧar
SFX A arŧar àrŧemi/J [fu]arŧar
SFX A arŧar àrŧitu/N [fu]arŧar
SFX A arŧar àrŧomi/J [fu]arŧar
SFX A asar àselo/R asar
SFX A asar àsemi/J asar
SFX A asar àsitu/N asar
SFX A asar àsomi/J asar
SFX A ascar àscelo/R [mr]ascar
SFX A ascar àscemi/J [mr]ascar
SFX A ascar àscitu/N [mr]ascar
SFX A ascar àscomi/J [mr]ascar
SFX A asegar àsega/EGQ kasegar
SFX A asegar àsege/HIQ kasegar
SFX A asegar àsegelo/R kasegar
SFX A asegar àsegemi/J kasegar
SFX A asegar àsegi/M kasegar
SFX A asegar àsegitu/N kasegar
SFX A asegar àsego/I kasegar
SFX A asegar àsegomi/J kasegar
SFX A asenar àsena/EGQ indasenar
SFX A asenar àsene/HIQ indasenar
SFX A asenar àsenelo/R indasenar
SFX A asenar àsenemi/J indasenar
SFX A asenar àseni/M indasenar
SFX A asenar àsenitu/N indasenar
SFX A asenar àseno/I indasenar
SFX A asenar àsenomi/J indasenar
SFX A aserar àsera/EGQ xmaserar
SFX A aserar àsere/HIQ xmaserar
SFX A aserar àserelo/R xmaserar
SFX A aserar àseremi/J xmaserar
SFX A aserar àseri/M xmaserar
SFX A aserar àseritu/N xmaserar
SFX A aserar àsero/I xmaserar
SFX A aserar àseromi/J xmaserar
SFX A asiar àsielo/R asiar
SFX A asiar àsiemi/J asiar
SFX A asiar àsiomi/J asiar
SFX A asiar àsitu/N asiar
SFX A askar àskelo/R [biklmrtv]askar
SFX A askar àskemi/J [biklmrtv]askar
SFX A askar àskitu/N [biklmrtv]askar
SFX A askar àskomi/J [biklmrtv]askar
SFX A askarar àskara/EGQ maskarar
SFX A askarar àskare/HIQ maskarar
SFX A askarar àskarelo/R maskarar
SFX A askarar àskaremi/J maskarar
SFX A askarar àskari/M maskarar
SFX A askarar àskaritu/N maskarar
SFX A askarar àskaro/I maskarar
SFX A askarar àskaromi/J maskarar
SFX A askerar àskera/EGQ maskerar
SFX A askerar àskere/HIQ maskerar
SFX A askerar àskerelo/R maskerar
SFX A askerar àskeremi/J maskerar
SFX A askerar àskeri/M maskerar
SFX A askerar àskeritu/N maskerar
SFX A askerar àskero/I maskerar
SFX A askerar àskeromi/J maskerar
SFX A askiar àskielo/R raskiar
SFX A askiar àskiemi/J raskiar
SFX A askiar àskiomi/J raskiar
SFX A askiar àskitu/N raskiar
SFX A askolar àskola/EGQ paskolar
SFX A askolar àskole/HIQ paskolar
SFX A askolar àskolelo/R paskolar
SFX A askolar àskolemi/J paskolar
SFX A askolar àskoli/M paskolar
SFX A askolar àskolitu/N paskolar
SFX A askolar àskolo/I paskolar
SFX A askolar àskolomi/J paskolar
SFX A asolar àsola/EGQ xbrasolar
SFX A asolar àsole/HIQ xbrasolar
SFX A asolar àsolelo/R xbrasolar
SFX A asolar àsolemi/J xbrasolar
SFX A asolar àsoli/M xbrasolar
SFX A asolar àsolitu/N xbrasolar
SFX A asolar àsolo/I xbrasolar
SFX A asolar àsolomi/J xbrasolar
SFX A aspar àspelo/R [knr]aspar
SFX A aspar àspemi/J [knr]aspar
SFX A aspar àspitu/N [knr]aspar
SFX A aspar àspomi/J [knr]aspar
SFX A asperar àspera/EGQ exasperar
SFX A asperar àspere/HIQ exasperar
SFX A asperar àsperelo/R exasperar
SFX A asperar àsperemi/J exasperar
SFX A asperar àsperi/M exasperar
SFX A asperar àsperitu/N exasperar
SFX A asperar àspero/I exasperar
SFX A asperar àsperomi/J exasperar
SFX A astar àstelo/R [blprtuv]astar
SFX A astar àstemi/J [blprtuv]astar
SFX A astar àstitu/N [blprtuv]astar
SFX A astar àstomi/J [blprtuv]astar
SFX A astegar àstega/EGQ [mt]astegar
SFX A astegar àstege/HIQ [mt]astegar
SFX A astegar àstegelo/R [mt]astegar
SFX A astegar àstegemi/J [mt]astegar
SFX A astegar àstegi/M [mt]astegar
SFX A astegar àstegitu/N [mt]astegar
SFX A astegar àstego/I [mt]astegar
SFX A astegar àstegomi/J [mt]astegar
SFX A astiar àstielo/R astiar
SFX A astiar àstiemi/J astiar
SFX A astiar àstiomi/J astiar
SFX A astiar àstitu/N astiar
SFX A astigar àstiga/EGQ kastigar
SFX A astigar àstige/HIQ kastigar
SFX A astigar àstigelo/R kastigar
SFX A astigar àstigemi/J kastigar
SFX A astigar àstigi/M kastigar
SFX A astigar àstigitu/N kastigar
SFX A astigar àstigo/I kastigar
SFX A astigar àstigomi/J kastigar
SFX A astrar àstrelo/R [km]astrar
SFX A astrar àstremi/J [km]astrar
SFX A astrar àstritu/N [km]astrar
SFX A astrar àstromi/J [km]astrar
SFX A atar àtelo/R [bcdfgiklmopruvñ]atar
SFX A atar àtelo/R konstatar
SFX A atar àtemi/J [bcdfgiklmopruvñ]atar
SFX A atar àtemi/J konstatar
SFX A atar àtitu/N [bcdfgiklmopruvñ]atar
SFX A atar àtitu/N konstatar
SFX A atar àtomi/J [bcdfgiklmopruvñ]atar
SFX A atar àtomi/J konstatar
SFX A ategar àtega/EGQ prategar
SFX A ategar àtege/HIQ prategar
SFX A ategar àtegelo/R prategar
SFX A ategar àtegemi/J prategar
SFX A ategar àtegi/M prategar
SFX A ategar àtegitu/N prategar
SFX A ategar àtego/I prategar
SFX A ategar àtegomi/J prategar
SFX A aterar àtera/EGQ blaterar
SFX A aterar àtere/HIQ blaterar
SFX A aterar àterelo/R blaterar
SFX A aterar àteremi/J blaterar
SFX A aterar àteri/M blaterar
SFX A aterar àteritu/N blaterar
SFX A aterar àtero/I blaterar
SFX A aterar àteromi/J blaterar
SFX A atigar àtiga/EGQ inkatigar
SFX A atigar àtige/HIQ inkatigar
SFX A atigar àtigelo/R inkatigar
SFX A atigar àtigemi/J inkatigar
SFX A atigar àtigi/M inkatigar
SFX A atigar àtigitu/N inkatigar
SFX A atigar àtigo/I inkatigar
SFX A atigar àtigomi/J inkatigar
SFX A atinar àtina/EGQ patinar
SFX A atinar àtina/EGQ platinar
SFX A atinar àtine/HIQ patinar
SFX A atinar àtine/HIQ platinar
SFX A atinar àtinelo/R patinar
SFX A atinar àtinelo/R platinar
SFX A atinar àtinemi/J patinar
SFX A atinar àtinemi/J platinar
SFX A atinar àtini/M patinar
SFX A atinar àtini/M platinar
SFX A atinar àtinitu/N patinar
SFX A atinar àtinitu/N platinar
SFX A atinar àtino/I patinar
SFX A atinar àtino/I platinar
SFX A atinar àtinomi/J patinar
SFX A atinar àtinomi/J platinar
SFX A atolar àtola/EGQ [bgikpñ]atolar
SFX A atolar àtole/HIQ [bgikpñ]atolar
SFX A atolar àtolelo/R [bgikpñ]atolar
SFX A atolar àtolemi/J [bgikpñ]atolar
SFX A atolar àtoli/M [bgikpñ]atolar
SFX A atolar àtolitu/N [bgikpñ]atolar
SFX A atolar àtolo/I [bgikpñ]atolar
SFX A atolar àtolomi/J [bgikpñ]atolar
SFX A atriar àtrielo/R patriar
SFX A atriar àtriemi/J patriar
SFX A atriar àtriomi/J patriar
SFX A atriar àtritu/N patriar
SFX A atuar àtuelo/R fatuar
SFX A atuar àtuemi/J fatuar
SFX A atuar àtuitu/N fatuar
SFX A atuar àtuomi/J fatuar
SFX A atular àtula/EGQ kongratular
SFX A atular àtule/HIQ kongratular
SFX A atular àtulelo/R kongratular
SFX A atular àtulemi/J kongratular
SFX A atular àtuli/M kongratular
SFX A atular àtulitu/N kongratular
SFX A atular àtulo/I kongratular
SFX A atular àtulomi/J kongratular
SFX A audar àuda/EGQ [lr]audar
SFX A audar àude/HIQ [lr]audar
SFX A audar àudelo/R [lr]audar
SFX A audar àudemi/J [lr]audar
SFX A audar àudi/M [lr]audar
SFX A audar àuditu/N [lr]audar
SFX A audar àudo/I [lr]audar
SFX A audar àudomi/J [lr]audar
SFX A aufragar àufraga/EGQ naufragar
SFX A aufragar àufrage/HIQ naufragar
SFX A aufragar àufragelo/R naufragar
SFX A aufragar àufragemi/J naufragar
SFX A aufragar àufragi/M naufragar
SFX A aufragar àufragitu/N naufragar
SFX A aufragar àufrago/I naufragar
SFX A aufragar àufragomi/J naufragar
SFX A aurar àura/EGQ [en]staurar
SFX A aurar àure/HIQ [en]staurar
SFX A aurar àurelo/R [en]staurar
SFX A aurar àuremi/J [en]staurar
SFX A aurar àuri/M [en]staurar
SFX A aurar àuritu/N [en]staurar
SFX A aurar àuro/I [en]staurar
SFX A aurar àuromi/J [en]staurar
SFX A aurear àurea/EGQ laurear
SFX A aurear àuree/IQ laurear
SFX A aurear àureelo/R laurear
SFX A aurear àureemi/J laurear
SFX A aurear àurei/M laurear
SFX A aurear àureitu/N laurear
SFX A aurear àureo/I laurear
SFX A aurear àureomi/J laurear
SFX A auspikar àuspika/EGQ auspikar
SFX A auspikar àuspike/HIQ auspikar
SFX A auspikar àuspikelo/R auspikar
SFX A auspikar àuspikemi/J auspikar
SFX A auspikar àuspiki/M auspikar
SFX A auspikar àuspikitu/N auspikar
SFX A auspikar àuspiko/I auspikar
SFX A auspikar àuspikomi/J auspikar
SFX A autorar àutora/EGQ autorar
SFX A autorar àutore/HIQ autorar
SFX A autorar àutorelo/R autorar
SFX A autorar àutoremi/J autorar
SFX A autorar àutori/M autorar
SFX A autorar àutoritu/N autorar
SFX A autorar àutoro/I autorar
SFX A autorar àutoromi/J autorar
SFX A auxar àuxa/EGQ kauxar
SFX A auxar àuxe/HIQ kauxar
SFX A auxar àuxelo/R kauxar
SFX A auxar àuxemi/J kauxar
SFX A auxar àuxi/M kauxar
SFX A auxar àuxitu/N kauxar
SFX A auxar àuxo/I kauxar
SFX A auxar àuxomi/J kauxar
SFX A auxear àuxea/EGQ nauxear
SFX A auxear àuxee/IQ nauxear
SFX A auxear àuxeelo/R nauxear
SFX A auxear àuxeemi/J nauxear
SFX A auxear àuxei/M nauxear
SFX A auxear àuxeitu/N nauxear
SFX A auxear àuxeo/I nauxear
SFX A auxear àuxeomi/J nauxear
SFX A avar àvelo/R avar
SFX A avar àvemi/J avar
SFX A avar àvitu/N avar
SFX A avar àvomi/J avar
SFX A avarar àvara/EGQ [nx]bavarar
SFX A avarar àvare/HIQ [nx]bavarar
SFX A avarar àvarelo/R [nx]bavarar
SFX A avarar àvaremi/J [nx]bavarar
SFX A avarar àvari/M [nx]bavarar
SFX A avarar àvaritu/N [nx]bavarar
SFX A avarar àvaro/I [nx]bavarar
SFX A avarar àvaromi/J [nx]bavarar
SFX A avedar àveda/EGQ deskavedar
SFX A avedar àvede/HIQ deskavedar
SFX A avedar àvedelo/R deskavedar
SFX A avedar àvedemi/J deskavedar
SFX A avedar àvedi/M deskavedar
SFX A avedar àveditu/N deskavedar
SFX A avedar àvedo/I deskavedar
SFX A avedar àvedomi/J deskavedar
SFX A avegar àvega/EGQ navegar
SFX A avegar àvege/HIQ navegar
SFX A avegar àvegelo/R navegar
SFX A avegar àvegemi/J navegar
SFX A avegar àvegi/M navegar
SFX A avegar àvegitu/N navegar
SFX A avegar àvego/I navegar
SFX A avegar àvegomi/J navegar
SFX A aver à/EG aver
SFX A aver à/IMQ aver
SFX A aver à/MQ saver
SFX A aver àe/I saver
SFX A aver àemi/J saver
SFX A aver ào/I saver
SFX A aver àomi/J saver
SFX A aver è/I aver
SFX A aver ò/I aver
SFX A aver ò/I saver
SFX A aver òmi/J saver
SFX A averar àvera/EGQ inpaverar
SFX A averar àvere/HIQ inpaverar
SFX A averar àverelo/R inpaverar
SFX A averar àveremi/J inpaverar
SFX A averar àveri/M inpaverar
SFX A averar àveritu/N inpaverar
SFX A averar àvero/I inpaverar
SFX A averar àveromi/J inpaverar
SFX A aviar àvielo/R [pr]aviar
SFX A aviar àviemi/J [pr]aviar
SFX A aviar àviomi/J [pr]aviar
SFX A aviar àvitu/N [pr]aviar
SFX A avidar àvida/EGQ ingravidar
SFX A avidar àvide/HIQ ingravidar
SFX A avidar àvidelo/R ingravidar
SFX A avidar àvidemi/J ingravidar
SFX A avidar àvidi/M ingravidar
SFX A avidar àviditu/N ingravidar
SFX A avidar àvido/I ingravidar
SFX A avidar àvidomi/J ingravidar
SFX A avolar àvola/EGQ intavolar
SFX A avolar àvole/HIQ intavolar
SFX A avolar àvolelo/R intavolar
SFX A avolar àvolemi/J intavolar
SFX A avolar àvoli/M intavolar
SFX A avolar àvolitu/N intavolar
SFX A avolar àvolo/I intavolar
SFX A avolar àvolomi/J intavolar
SFX A avrar àvrelo/R xlavrar
SFX A avrar àvremi/J xlavrar
SFX A avrar àvritu/N xlavrar
SFX A avrar àvromi/J xlavrar
SFX A axar àxelo/R [bgknpstv]axar
SFX A axar àxelo/R infraxar
SFX A axar àxelo/R raxar
SFX A axar àxemi/J [bgknpstv]axar
SFX A axar àxemi/J infraxar
SFX A axar àxemi/J raxar
SFX A axar àxitu/N [bgknpstv]axar
SFX A axar àxitu/N infraxar
SFX A axar àxitu/N raxar
SFX A axar àxomi/J [bgknpstv]axar
SFX A axar àxomi/J infraxar
SFX A axar àxomi/J raxar
SFX A axarar àxara/EGQ maxarar
SFX A axarar àxare/HIQ maxarar
SFX A axarar àxarelo/R maxarar
SFX A axarar àxaremi/J maxarar
SFX A axarar àxari/M maxarar
SFX A axarar àxaritu/N maxarar
SFX A axarar àxaro/I maxarar
SFX A axarar àxaromi/J maxarar
SFX A axegar àxega/EGQ maxegar
SFX A axegar àxege/HIQ maxegar
SFX A axegar àxegelo/R maxegar
SFX A axegar àxegemi/J maxegar
SFX A axegar àxegi/M maxegar
SFX A axegar àxegitu/N maxegar
SFX A axegar àxego/I maxegar
SFX A axegar àxegomi/J maxegar
SFX A axemar àxema/EGQ [ip]axemar
SFX A axemar àxeme/HIQ [ip]axemar
SFX A axemar àxemelo/R [ip]axemar
SFX A axemar àxememi/J [ip]axemar
SFX A axemar àxemi/M [ip]axemar
SFX A axemar àxemitu/N [ip]axemar
SFX A axemar àxemo/I [ip]axemar
SFX A axemar àxemomi/J [ip]axemar
SFX A axenar àxena/EGQ [mpr]axenar
SFX A axenar àxene/HIQ [mpr]axenar
SFX A axenar àxenelo/R [mpr]axenar
SFX A axenar àxenemi/J [mpr]axenar
SFX A axenar àxeni/M [mpr]axenar
SFX A axenar àxenitu/N [mpr]axenar
SFX A axenar àxeno/I [mpr]axenar
SFX A axenar àxenomi/J [mpr]axenar
SFX A axerar àxera/EGQ maxerar
SFX A axerar àxere/HIQ maxerar
SFX A axerar àxerelo/R maxerar
SFX A axerar àxeremi/J maxerar
SFX A axerar àxeri/M maxerar
SFX A axerar àxeritu/N maxerar
SFX A axerar àxero/I maxerar
SFX A axerar àxeromi/J maxerar
SFX A axiar àxielo/R axiar
SFX A axiar àxiemi/J axiar
SFX A axiar àxiomi/J axiar
SFX A axiar àxitu/N axiar
SFX A axinar àxina/EGQ imaxinar
SFX A axinar àxine/HIQ imaxinar
SFX A axinar àxinelo/R imaxinar
SFX A axinar àxinemi/J imaxinar
SFX A axinar àxini/M imaxinar
SFX A axinar àxinitu/N imaxinar
SFX A axinar àxino/I imaxinar
SFX A axinar àxinomi/J imaxinar
SFX A axitar àxita/EGQ axitar
SFX A axitar àxite/HIQ axitar
SFX A axitar àxitelo/R axitar
SFX A axitar àxitemi/J axitar
SFX A axitar àxiti/M axitar
SFX A axitar àxititu/N axitar
SFX A axitar àxito/I axitar
SFX A axitar àxitomi/J axitar
SFX A axmar àxmelo/R entuxiaxmar
SFX A axmar àxmemi/J entuxiaxmar
SFX A axmar àxmitu/N entuxiaxmar
SFX A axmar àxmomi/J entuxiaxmar
SFX A axnar àxnelo/R baxnar
SFX A axnar àxnemi/J baxnar
SFX A axnar àxnitu/N baxnar
SFX A axnar àxnomi/J baxnar
SFX A axolar àxola/EGQ [gnr]axolar
SFX A axolar àxole/HIQ [gnr]axolar
SFX A axolar àxolelo/R [gnr]axolar
SFX A axolar àxolemi/J [gnr]axolar
SFX A axolar àxoli/M [gnr]axolar
SFX A axolar àxolitu/N [gnr]axolar
SFX A axolar àxolo/I [gnr]axolar
SFX A axolar àxolomi/J [gnr]axolar
SFX A añar àñelo/R [bdgklmprtuv]añar
SFX A añar àñemi/J [bdgklmprtuv]añar
SFX A añar àñitu/N [bdgklmprtuv]añar
SFX A añar àñomi/J [bdgklmprtuv]añar
SFX A añolar àñola/EGQ xgañolar
SFX A añolar àñole/HIQ xgañolar
SFX A añolar àñolelo/R xgañolar
SFX A añolar àñolemi/J xgañolar
SFX A añolar àñoli/M xgañolar
SFX A añolar àñolitu/N xgañolar
SFX A añolar àñolo/I xgañolar
SFX A añolar àñolomi/J xgañolar
SFX A ađar àđelo/R [iptv]ađar
SFX A ađar àđemi/J [iptv]ađar
SFX A ađar àđitu/N [iptv]ađar
SFX A ađar àđomi/J [iptv]ađar
SFX A aŧar àŧelo/R [bcfgjklmnoprtuvñ]aŧar
SFX A aŧar àŧemi/J [bcfgjklmnoprtuvñ]aŧar
SFX A aŧar àŧitu/N [bcfgjklmnoprtuvñ]aŧar
SFX A aŧar àŧomi/J [bcfgjklmnoprtuvñ]aŧar
SFX A aŧegar àŧega/EGQ xbaŧegar
SFX A aŧegar àŧege/HIQ xbaŧegar
SFX A aŧegar àŧegelo/R xbaŧegar
SFX A aŧegar àŧegemi/J xbaŧegar
SFX A aŧegar àŧegi/M xbaŧegar
SFX A aŧegar àŧegitu/N xbaŧegar
SFX A aŧegar àŧego/I xbaŧegar
SFX A aŧegar àŧegomi/J xbaŧegar
SFX A aŧiar àŧielo/R [dprs]aŧiar
SFX A aŧiar àŧiemi/J [dprs]aŧiar
SFX A aŧiar àŧiomi/J [dprs]aŧiar
SFX A aŧiar àŧitu/N [dprs]aŧiar
SFX A aŧidar àŧida/EGQ aŧidar
SFX A aŧidar àŧide/HIQ aŧidar
SFX A aŧidar àŧidelo/R aŧidar
SFX A aŧidar àŧidemi/J aŧidar
SFX A aŧidar àŧidi/M aŧidar
SFX A aŧidar àŧiditu/N aŧidar
SFX A aŧidar àŧido/I aŧidar
SFX A aŧidar àŧidomi/J aŧidar
SFX A aŧipar àŧipa/EGQ maŧipar
SFX A aŧipar àŧipe/HIQ maŧipar
SFX A aŧipar àŧipelo/R maŧipar
SFX A aŧipar àŧipemi/J maŧipar
SFX A aŧipar àŧipi/M maŧipar
SFX A aŧipar àŧipitu/N maŧipar
SFX A aŧipar àŧipo/I maŧipar
SFX A aŧipar àŧipomi/J maŧipar
SFX A aŧolar àŧola/EGQ [fr]aŧolar
SFX A aŧolar àŧole/HIQ [fr]aŧolar
SFX A aŧolar àŧolelo/R [fr]aŧolar
SFX A aŧolar àŧolemi/J [fr]aŧolar
SFX A aŧolar àŧoli/M [fr]aŧolar
SFX A aŧolar àŧolitu/N [fr]aŧolar
SFX A aŧolar àŧolo/I [fr]aŧolar
SFX A aŧolar àŧolomi/J [fr]aŧolar
SFX A der ralo/R poder
SFX A der rami/J poder
SFX A der ratu/N poder
SFX A der rave/QS poder
SFX A der remo/K poder
SFX A der ren/K poder
SFX A der rense poder
SFX A der resi/O poder
SFX A der resiu/P poder
SFX A der rimo/K poder
SFX A der rion/K poder
SFX A der rionse poder
SFX A der risen/K poder
SFX A der risense poder
SFX A der rision/K poder
SFX A der risionse poder
SFX A der risié/O poder
SFX A der risiéu/P poder
SFX A der rison/K poder
SFX A der risonse poder
SFX A der rié/O poder
SFX A der riéu/P poder
SFX A der ron/K poder
SFX A der ronse poder
SFX A der rà/IMQ poder
SFX A der ràe/Q poder
SFX A der rè/I poder
SFX A der rèmi/J poder
SFX A der ré/O poder
SFX A der rémoni/L poder
SFX A der résimo/K poder
SFX A der résimoni/L poder
SFX A der réu/P poder
SFX A der rí/O poder
SFX A der ría/IMQ poder
SFX A der ríami/J poder
SFX A der ríatu/N poder
SFX A der ríe/IQ poder
SFX A der ríelo/R poder
SFX A der ríemi/J poder
SFX A der rímoni/L poder
SFX A der ríu/P poder
SFX A der rò/I poder
SFX A der ròmi/J poder
SFX A der sa [èò]rder
SFX A der se [èò]rder
SFX A der si [èò]rder
SFX A der so/H [èò]rder
SFX A der xa [luèò]der
SFX A der xe [luèò]der
SFX A der xi [luèò]der
SFX A der xo/H [luèò]der
SFX A ear èa/EGQ [an]lear
SFX A ear èa/EGQ krear
SFX A ear èa/EGQ pear
SFX A ear èe/IQ [an]lear
SFX A ear èe/IQ krear
SFX A ear èe/IQ pear
SFX A ear èelo/R [an]lear
SFX A ear èelo/R krear
SFX A ear èelo/R pear
SFX A ear èemi/J [an]lear
SFX A ear èemi/J krear
SFX A ear èemi/J pear
SFX A ear èi/M [an]lear
SFX A ear èi/M krear
SFX A ear èi/M pear
SFX A ear èitu/N [an]lear
SFX A ear èitu/N krear
SFX A ear èitu/N pear
SFX A ear èo/I [an]lear
SFX A ear èo/I krear
SFX A ear èo/I pear
SFX A ear èomi/J [an]lear
SFX A ear èomi/J krear
SFX A ear èomi/J pear
SFX A ear éa/EGQ [bs]ear
SFX A ear éa/EGQ axear
SFX A ear ée/IQ [bs]ear
SFX A ear ée/IQ axear
SFX A ear éelo/R [bs]ear
SFX A ear éelo/R axear
SFX A ear éemi/J [bs]ear
SFX A ear éemi/J axear
SFX A ear éi/M [bs]ear
SFX A ear éi/M axear
SFX A ear éitu/N [bs]ear
SFX A ear éitu/N axear
SFX A ear éo/I [bs]ear
SFX A ear éo/I axear
SFX A ear éomi/J [bs]ear
SFX A ear éomi/J axear
SFX A ebiar èbi/M [nr]ebiar
SFX A ebiar èbia/EGQ [nr]ebiar
SFX A ebiar èbie/IQ [nr]ebiar
SFX A ebiar èbielo/R [nr]ebiar
SFX A ebiar èbiemi/J [nr]ebiar
SFX A ebiar èbio/I [nr]ebiar
SFX A ebiar èbiomi/J [nr]ebiar
SFX A ebiar èbitu/N [nr]ebiar
SFX A ebitar èbita/EGQ indebitar
SFX A ebitar èbite/HIQ indebitar
SFX A ebitar èbitelo/R indebitar
SFX A ebitar èbitemi/J indebitar
SFX A ebitar èbiti/M indebitar
SFX A ebitar èbititu/N indebitar
SFX A ebitar èbito/I indebitar
SFX A ebitar èbitomi/J indebitar
SFX A ecar èca/EGQ [pv]ecar
SFX A ecar èce/HIQ [pv]ecar
SFX A ecar ècelo/R [pv]ecar
SFX A ecar ècemi/J [pv]ecar
SFX A ecar èci/M [pv]ecar
SFX A ecar ècitu/N [pv]ecar
SFX A ecar èco/I [pv]ecar
SFX A ecar ècomi/J [pv]ecar
SFX A ecar écelo/R [arst]ecar
SFX A ecar écemi/J [arst]ecar
SFX A ecar écitu/N [arst]ecar
SFX A ecar écomi/J [arst]ecar
SFX A ecolar écola/EGQ recolar
SFX A ecolar école/HIQ recolar
SFX A ecolar écolelo/R recolar
SFX A ecolar écolemi/J recolar
SFX A ecolar écoli/M recolar
SFX A ecolar écolitu/N recolar
SFX A ecolar écolo/I recolar
SFX A ecolar écolomi/J recolar
SFX A edar èda/EGQ dexeredar
SFX A edar èda/EGQ sedar
SFX A edar ède/HIQ dexeredar
SFX A edar ède/HIQ sedar
SFX A edar èdelo/R dexeredar
SFX A edar èdelo/R sedar
SFX A edar èdemi/J dexeredar
SFX A edar èdemi/J sedar
SFX A edar èdi/M dexeredar
SFX A edar èdi/M sedar
SFX A edar èditu/N dexeredar
SFX A edar èditu/N sedar
SFX A edar èdo/I dexeredar
SFX A edar èdo/I sedar
SFX A edar èdomi/J dexeredar
SFX A edar èdomi/J sedar
SFX A edar édelo/R dexredar
SFX A edar édelo/R vedar
SFX A edar édemi/J dexredar
SFX A edar édemi/J vedar
SFX A edar éditu/N dexredar
SFX A edar éditu/N vedar
SFX A edar édomi/J dexredar
SFX A edar édomi/J vedar
SFX A edegar èdega/EGQ [dmr]edegar
SFX A edegar èdege/HIQ [dmr]edegar
SFX A edegar èdegelo/R [dmr]edegar
SFX A edegar èdegemi/J [dmr]edegar
SFX A edegar èdegi/M [dmr]edegar
SFX A edegar èdegitu/N [dmr]edegar
SFX A edegar èdego/I [dmr]edegar
SFX A edegar èdegomi/J [dmr]edegar
SFX A ediar èdi/M [mst]ediar
SFX A ediar èdia/EGQ [mst]ediar
SFX A ediar èdie/IQ [mst]ediar
SFX A ediar èdielo/R [mst]ediar
SFX A ediar èdiemi/J [mst]ediar
SFX A ediar èdio/I [mst]ediar
SFX A ediar èdiomi/J [mst]ediar
SFX A ediar èditu/N [mst]ediar
SFX A editar èdita/EGQ reditar
SFX A editar èdite/HIQ reditar
SFX A editar èditelo/R reditar
SFX A editar èditemi/J reditar
SFX A editar èditi/M reditar
SFX A editar èdititu/N reditar
SFX A editar èdito/I reditar
SFX A editar èditomi/J reditar
SFX A edolar édola/EGQ [js]edolar
SFX A edolar édole/HIQ [js]edolar
SFX A edolar édolelo/R [js]edolar
SFX A edolar édolemi/J [js]edolar
SFX A edolar édoli/M [js]edolar
SFX A edolar édolitu/N [js]edolar
SFX A edolar édolo/I [js]edolar
SFX A edolar édolomi/J [js]edolar
SFX A edovar édova/EGQ vedovar
SFX A edovar édove/HIQ vedovar
SFX A edovar édovelo/R vedovar
SFX A edovar édovemi/J vedovar
SFX A edovar édovi/M vedovar
SFX A edovar édovitu/N vedovar
SFX A edovar édovo/I vedovar
SFX A edovar édovomi/J vedovar
SFX A edrar édrelo/R ledrar
SFX A edrar édremi/J ledrar
SFX A edrar édritu/N ledrar
SFX A edrar édromi/J ledrar
SFX A edukar èduka/EGQ edukar
SFX A edukar èduke/HIQ edukar
SFX A edukar èdukelo/R edukar
SFX A edukar èdukemi/J edukar
SFX A edukar èduki/M edukar
SFX A edukar èdukitu/N edukar
SFX A edukar èduko/I edukar
SFX A edukar èdukomi/J edukar
SFX A efar èfa/EG [bclŧ]efar
SFX A efar èfa/EG suefar
SFX A efar èfa/Q [bcluŧ]efar
SFX A efar èfe/HIQ [bclŧ]efar
SFX A efar èfe/HIQ suefar
SFX A efar èfelo/R [bcluŧ]efar
SFX A efar èfelo/R [bclŧ]efar
SFX A efar èfelo/R suefar
SFX A efar èfemi/J [bclŧ]efar
SFX A efar èfemi/J suefar
SFX A efar èfi/M [bclŧ]efar
SFX A efar èfi/M suefar
SFX A efar èfitu/N [bclŧ]efar
SFX A efar èfitu/N suefar
SFX A efar èfo/I [bclŧ]efar
SFX A efar èfo/I suefar
SFX A efar èfomi/J [bclŧ]efar
SFX A efar èfomi/J suefar
SFX A efelar èfela/EGQ xbrefelar
SFX A efelar èfele/HIQ xbrefelar
SFX A efelar èfelelo/R xbrefelar
SFX A efelar èfelemi/J xbrefelar
SFX A efelar èfeli/M xbrefelar
SFX A efelar èfelitu/N xbrefelar
SFX A efelar èfelo/I xbrefelar
SFX A efelar èfelomi/J xbrefelar
SFX A efolar éfola/EGQ refolar
SFX A efolar éfole/HIQ refolar
SFX A efolar éfolelo/R refolar
SFX A efolar éfolemi/J refolar
SFX A efolar éfoli/M refolar
SFX A efolar éfolitu/N refolar
SFX A efolar éfolo/I refolar
SFX A efolar éfolomi/J refolar
SFX A efonar èfona/EGQ telefonar
SFX A efonar èfone/HIQ telefonar
SFX A efonar èfonelo/R telefonar
SFX A efonar èfonemi/J telefonar
SFX A efonar èfoni/M telefonar
SFX A efonar èfonitu/N telefonar
SFX A efonar èfono/I telefonar
SFX A efonar èfonomi/J telefonar
SFX A egar èga/EGQ [ap]regar
SFX A egar èga/EGQ [in]potegar
SFX A egar èga/EGQ begar
SFX A egar èga/EGQ iegar
SFX A egar èga/EGQ negar
SFX A egar èga/EGQ xbregar
SFX A egar ège/HIQ [ap]regar
SFX A egar ège/HIQ [in]potegar
SFX A egar ège/HIQ begar
SFX A egar ège/HIQ iegar
SFX A egar ège/HIQ negar
SFX A egar ège/HIQ xbregar
SFX A egar ègelo/R [ap]regar
SFX A egar ègelo/R [in]potegar
SFX A egar ègelo/R begar
SFX A egar ègelo/R iegar
SFX A egar ègelo/R negar
SFX A egar ègelo/R xbregar
SFX A egar ègemi/J [ap]regar
SFX A egar ègemi/J [in]potegar
SFX A egar ègemi/J begar
SFX A egar ègemi/J iegar
SFX A egar ègemi/J negar
SFX A egar ègemi/J xbregar
SFX A egar ègi/M [ap]regar
SFX A egar ègi/M [in]potegar
SFX A egar ègi/M begar
SFX A egar ègi/M iegar
SFX A egar ègi/M negar
SFX A egar ègi/M xbregar
SFX A egar ègitu/N [ap]regar
SFX A egar ègitu/N [in]potegar
SFX A egar ègitu/N begar
SFX A egar ègitu/N iegar
SFX A egar ègitu/N negar
SFX A egar ègitu/N xbregar
SFX A egar ègo/I [ap]regar
SFX A egar ègo/I [in]potegar
SFX A egar ègo/I begar
SFX A egar ègo/I iegar
SFX A egar ègo/I negar
SFX A egar ègo/I xbregar
SFX A egar ègomi/J [ap]regar
SFX A egar ègomi/J [in]potegar
SFX A egar ègomi/J begar
SFX A egar ègomi/J iegar
SFX A egar ègomi/J negar
SFX A egar ègomi/J xbregar
SFX A egar égelo/R fregar
SFX A egar égelo/R inpegar
SFX A egar égelo/R segar
SFX A egar égemi/J fregar
SFX A egar égemi/J inpegar
SFX A egar égemi/J segar
SFX A egar égitu/N fregar
SFX A egar égitu/N inpegar
SFX A egar égitu/N segar
SFX A egar égomi/J fregar
SFX A egar égomi/J inpegar
SFX A egar égomi/J segar
SFX A egolar ègola/EGQ regolar
SFX A egolar ègole/HIQ regolar
SFX A egolar ègolelo/R regolar
SFX A egolar ègolemi/J regolar
SFX A egolar ègoli/M regolar
SFX A egolar ègolitu/N regolar
SFX A egolar ègolo/I regolar
SFX A egolar ègolomi/J regolar
SFX A egolar égola/EGQ [ft]regolar
SFX A egolar égola/EGQ [mptx]egolar
SFX A egolar égole/HIQ [ft]regolar
SFX A egolar égole/HIQ [mptx]egolar
SFX A egolar égolelo/R [ft]regolar
SFX A egolar égolelo/R [mptx]egolar
SFX A egolar égolemi/J [ft]regolar
SFX A egolar égolemi/J [mptx]egolar
SFX A egolar égoli/M [ft]regolar
SFX A egolar égoli/M [mptx]egolar
SFX A egolar égolitu/N [ft]regolar
SFX A egolar égolitu/N [mptx]egolar
SFX A egolar égolo/I [ft]regolar
SFX A egolar égolo/I [mptx]egolar
SFX A egolar égolomi/J [ft]regolar
SFX A egolar égolomi/J [mptx]egolar
SFX A egonar ègona/EGQ regonar
SFX A egonar ègone/HIQ regonar
SFX A egonar ègonelo/R regonar
SFX A egonar ègonemi/J regonar
SFX A egonar ègoni/M regonar
SFX A egonar ègonitu/N regonar
SFX A egonar ègono/I regonar
SFX A egonar ègonomi/J regonar
SFX A egrar égrelo/R [lv]egrar
SFX A egrar égremi/J [lv]egrar
SFX A egrar égritu/N [lv]egrar
SFX A egrar égromi/J [lv]egrar
SFX A egregar égrega/EGQ segregar
SFX A egregar égrege/HIQ segregar
SFX A egregar égregelo/R segregar
SFX A egregar égregemi/J segregar
SFX A egregar égregi/M segregar
SFX A egregar égregitu/N segregar
SFX A egregar égrego/I segregar
SFX A egregar égregomi/J segregar
SFX A eguar ègua/EGQ [ex]leguar
SFX A eguar ègue/IQ [ex]leguar
SFX A eguar èguelo/R [ex]leguar
SFX A eguar èguemi/J [ex]leguar
SFX A eguar ègui/M [ex]leguar
SFX A eguar èguitu/N [ex]leguar
SFX A eguar èguo/I [ex]leguar
SFX A eguar èguomi/J [ex]leguar
SFX A eguir ègua [sx]eguir
SFX A eguir ègue/IQ [sx]eguir
SFX A eguir èguelo/R [sx]eguir
SFX A eguir èguemi/J [sx]eguir
SFX A eguir ègui/EGM [sx]eguir
SFX A eguir èguitu/N [sx]eguir
SFX A eguir èguo/I [sx]eguir
SFX A eguir èguomi/J [sx]eguir
SFX A eguitar èguita/EGQ seguitar
SFX A eguitar èguite/HIQ seguitar
SFX A eguitar èguitelo/R seguitar
SFX A eguitar èguitemi/J seguitar
SFX A eguitar èguiti/M seguitar
SFX A eguitar èguititu/N seguitar
SFX A eguitar èguito/I seguitar
SFX A eguitar èguitomi/J seguitar
SFX A eitar èita/EGQ seitar
SFX A eitar èite/HIQ seitar
SFX A eitar èitelo/R seitar
SFX A eitar èitemi/J seitar
SFX A eitar èiti/M seitar
SFX A eitar èititu/N seitar
SFX A eitar èito/I seitar
SFX A eitar èitomi/J seitar
SFX A ejar éjelo/R [dfgklmnoprstv]ejar
SFX A ejar éjemi/J [dfgklmnoprstv]ejar
SFX A ejar éjitu/N [dfgklmnoprstv]ejar
SFX A ejar éjomi/J [dfgklmnoprstv]ejar
SFX A ejetar éjeta/EGQ vejetar
SFX A ejetar éjete/HIQ vejetar
SFX A ejetar éjetelo/R vejetar
SFX A ejetar éjetemi/J vejetar
SFX A ejetar éjeti/M vejetar
SFX A ejetar éjetitu/N vejetar
SFX A ejetar éjeto/I vejetar
SFX A ejetar éjetomi/J vejetar
SFX A ekar èka/EGQ [cp]ekar
SFX A ekar èke/HIQ [cp]ekar
SFX A ekar èkelo/R [cp]ekar
SFX A ekar èkemi/J [cp]ekar
SFX A ekar èki/M [cp]ekar
SFX A ekar èkitu/N [cp]ekar
SFX A ekar èko/I [cp]ekar
SFX A ekar èkomi/J [cp]ekar
SFX A ekar ékelo/R [bls]ekar
SFX A ekar ékelo/R stekar
SFX A ekar ékemi/J [bls]ekar
SFX A ekar ékemi/J stekar
SFX A ekar ékitu/N [bls]ekar
SFX A ekar ékitu/N stekar
SFX A ekar ékomi/J [bls]ekar
SFX A ekar ékomi/J stekar
SFX A eklutar èkluta/EGQ reklutar
SFX A eklutar èklute/HIQ reklutar
SFX A eklutar èklutelo/R reklutar
SFX A eklutar èklutemi/J reklutar
SFX A eklutar èkluti/M reklutar
SFX A eklutar èklutitu/N reklutar
SFX A eklutar èkluto/I reklutar
SFX A eklutar èklutomi/J reklutar
SFX A ekolar èkola/EGQ [bcs]ekolar
SFX A ekolar èkole/HIQ [bcs]ekolar
SFX A ekolar èkolelo/R [bcs]ekolar
SFX A ekolar èkolemi/J [bcs]ekolar
SFX A ekolar èkoli/M [bcs]ekolar
SFX A ekolar èkolitu/N [bcs]ekolar
SFX A ekolar èkolo/I [bcs]ekolar
SFX A ekolar èkolomi/J [bcs]ekolar
SFX A ekolar ékola/EGQ krekolar
SFX A ekolar ékole/HIQ krekolar
SFX A ekolar ékolelo/R krekolar
SFX A ekolar ékolemi/J krekolar
SFX A ekolar ékoli/M krekolar
SFX A ekolar ékolitu/N krekolar
SFX A ekolar ékolo/I krekolar
SFX A ekolar ékolomi/J krekolar
SFX A ekular èkula/EGQ spekular
SFX A ekular èkule/HIQ spekular
SFX A ekular èkulelo/R spekular
SFX A ekular èkulemi/J spekular
SFX A ekular èkuli/M spekular
SFX A ekular èkulitu/N spekular
SFX A ekular èkulo/I spekular
SFX A ekular èkulomi/J spekular
SFX A elar èla/EGQ [abcdijmnrstuxđŧ]elar
SFX A elar èla/EGQ [aeir]velar
SFX A elar èla/EGQ [anrs]pelar
SFX A elar èle/HIQ [abcdijmnrstuxđŧ]elar
SFX A elar èle/HIQ [aeir]velar
SFX A elar èle/HIQ [anrs]pelar
SFX A elar èlelo/R [abcdijmnrstuxđŧ]elar
SFX A elar èlelo/R [aeir]velar
SFX A elar èlelo/R [anrs]pelar
SFX A elar èlemi/J [abcdijmnrstuxđŧ]elar
SFX A elar èlemi/J [aeir]velar
SFX A elar èlemi/J [anrs]pelar
SFX A elar èli/M [abcdijmnrstuxđŧ]elar
SFX A elar èli/M [aeir]velar
SFX A elar èli/M [anrs]pelar
SFX A elar èlitu/N [abcdijmnrstuxđŧ]elar
SFX A elar èlitu/N [aeir]velar
SFX A elar èlitu/N [anrs]pelar
SFX A elar èlo/I [abcdijmnrstuxđŧ]elar
SFX A elar èlo/I [aeir]velar
SFX A elar èlo/I [anrs]pelar
SFX A elar èlomi/J [abcdijmnrstuxđŧ]elar
SFX A elar èlomi/J [aeir]velar
SFX A elar èlomi/J [anrs]pelar
SFX A elar élelo/R pelar
SFX A elar élelo/R velar
SFX A elar élemi/J pelar
SFX A elar élemi/J velar
SFX A elar élitu/N pelar
SFX A elar élitu/N velar
SFX A elar élomi/J pelar
SFX A elar élomi/J velar
SFX A elebrar èlebra/EGQ ŧelebrar
SFX A elebrar èlebre/HIQ ŧelebrar
SFX A elebrar èlebrelo/R ŧelebrar
SFX A elebrar èlebremi/J ŧelebrar
SFX A elebrar èlebri/M ŧelebrar
SFX A elebrar èlebritu/N ŧelebrar
SFX A elebrar èlebro/I ŧelebrar
SFX A elebrar èlebromi/J ŧelebrar
SFX A elegar èlega/EGQ [dr]elegar
SFX A elegar èlege/HIQ [dr]elegar
SFX A elegar èlegelo/R [dr]elegar
SFX A elegar èlegemi/J [dr]elegar
SFX A elegar èlegi/M [dr]elegar
SFX A elegar èlegitu/N [dr]elegar
SFX A elegar èlego/I [dr]elegar
SFX A elegar èlegomi/J [dr]elegar
SFX A elegar élega/EGQ spelegar
SFX A elegar élege/HIQ spelegar
SFX A elegar élegelo/R spelegar
SFX A elegar élegemi/J spelegar
SFX A elegar élegi/M spelegar
SFX A elegar élegitu/N spelegar
SFX A elegar élego/I spelegar
SFX A elegar élegomi/J spelegar
SFX A elerar èlera/EGQ [ctŧ]elerar
SFX A elerar èlere/HIQ [ctŧ]elerar
SFX A elerar èlerelo/R [ctŧ]elerar
SFX A elerar èleremi/J [ctŧ]elerar
SFX A elerar èleri/M [ctŧ]elerar
SFX A elerar èleritu/N [ctŧ]elerar
SFX A elerar èlero/I [ctŧ]elerar
SFX A elerar èleromi/J [ctŧ]elerar
SFX A eletrar èletra/EGQ [in]skeletrar
SFX A eletrar èletre/HIQ [in]skeletrar
SFX A eletrar èletrelo/R [in]skeletrar
SFX A eletrar èletremi/J [in]skeletrar
SFX A eletrar èletri/M [in]skeletrar
SFX A eletrar èletritu/N [in]skeletrar
SFX A eletrar èletro/I [in]skeletrar
SFX A eletrar èletromi/J [in]skeletrar
SFX A eliar élielo/R konseliar
SFX A eliar éliemi/J konseliar
SFX A eliar éliomi/J konseliar
SFX A eliar élitu/N konseliar
SFX A emar émelo/R [djt]emar
SFX A emar émelo/R remar
SFX A emar émemi/J [djt]emar
SFX A emar émemi/J remar
SFX A emar émitu/N [djt]emar
SFX A emar émitu/N remar
SFX A emar émomi/J [djt]emar
SFX A emar émomi/J remar
SFX A emarar émara/EGQ injemarar
SFX A emarar émare/HIQ injemarar
SFX A emarar émarelo/R injemarar
SFX A emarar émaremi/J injemarar
SFX A emarar émari/M injemarar
SFX A emarar émaritu/N injemarar
SFX A emarar émaro/I injemarar
SFX A emarar émaromi/J injemarar
SFX A emenar èmena/EGQ xemenar
SFX A emenar èmene/HIQ xemenar
SFX A emenar èmenelo/R xemenar
SFX A emenar èmenemi/J xemenar
SFX A emenar èmeni/M xemenar
SFX A emenar èmenitu/N xemenar
SFX A emenar èmeno/I xemenar
SFX A emenar èmenomi/J xemenar
SFX A emenar émena/EGQ [fs]emenar
SFX A emenar émene/HIQ [fs]emenar
SFX A emenar émenelo/R [fs]emenar
SFX A emenar émenemi/J [fs]emenar
SFX A emenar émeni/M [fs]emenar
SFX A emenar émenitu/N [fs]emenar
SFX A emenar émeno/I [fs]emenar
SFX A emenar émenomi/J [fs]emenar
SFX A emiar èmi/M premiar
SFX A emiar èmia/EGQ premiar
SFX A emiar èmie/IQ premiar
SFX A emiar èmielo/R premiar
SFX A emiar èmiemi/J premiar
SFX A emiar èmio/I premiar
SFX A emiar èmiomi/J premiar
SFX A emiar èmitu/N premiar
SFX A emolar émola/EGQ [rs]emolar
SFX A emolar émole/HIQ [rs]emolar
SFX A emolar émolelo/R [rs]emolar
SFX A emolar émolemi/J [rs]emolar
SFX A emolar émoli/M [rs]emolar
SFX A emolar émolitu/N [rs]emolar
SFX A emolar émolo/I [rs]emolar
SFX A emolar émolomi/J [rs]emolar
SFX A emorar émora/EGQ xmemorar
SFX A emorar émore/HIQ xmemorar
SFX A emorar émorelo/R xmemorar
SFX A emorar émoremi/J xmemorar
SFX A emorar émori/M xmemorar
SFX A emorar émoritu/N xmemorar
SFX A emorar émoro/I xmemorar
SFX A emorar émoromi/J xmemorar
SFX A emular émula/EGQ emular
SFX A emular émule/HIQ emular
SFX A emular émulelo/R emular
SFX A emular émulemi/J emular
SFX A emular émuli/M emular
SFX A emular émulitu/N emular
SFX A emular émulo/I emular
SFX A emular émulomi/J emular
SFX A enar énelo/R [aiklprŧ]enar
SFX A enar énelo/R [dr]emenar
SFX A enar énelo/R [ns]kadenar
SFX A enar énelo/R inmagaxenar
SFX A enar énelo/R koxenar
SFX A enar énelo/R menar
SFX A enar énelo/R venar
SFX A enar énemi/J [aiklprŧ]enar
SFX A enar énemi/J [dr]emenar
SFX A enar énemi/J [ns]kadenar
SFX A enar énemi/J inmagaxenar
SFX A enar énemi/J koxenar
SFX A enar énemi/J menar
SFX A enar énemi/J venar
SFX A enar énitu/N [aiklprŧ]enar
SFX A enar énitu/N [dr]emenar
SFX A enar énitu/N [ns]kadenar
SFX A enar énitu/N inmagaxenar
SFX A enar énitu/N koxenar
SFX A enar énitu/N menar
SFX A enar énitu/N venar
SFX A enar énomi/J [aiklprŧ]enar
SFX A enar énomi/J [dr]emenar
SFX A enar énomi/J [ns]kadenar
SFX A enar énomi/J inmagaxenar
SFX A enar énomi/J koxenar
SFX A enar énomi/J menar
SFX A enar énomi/J venar
SFX A enbrar énbrelo/R senbrar
SFX A enbrar énbremi/J senbrar
SFX A enbrar énbritu/N senbrar
SFX A enbrar énbromi/J senbrar
SFX A endar éndelo/R [bmrxŧ]endar
SFX A endar éndemi/J [bmrxŧ]endar
SFX A endar énditu/N [bmrxŧ]endar
SFX A endar éndomi/J [bmrxŧ]endar
SFX A endegar éndega/EGQ vendegar
SFX A endegar éndege/HIQ vendegar
SFX A endegar éndegelo/R vendegar
SFX A endegar éndegemi/J vendegar
SFX A endegar éndegi/M vendegar
SFX A endegar éndegitu/N vendegar
SFX A endegar éndego/I vendegar
SFX A endegar éndegomi/J vendegar
SFX A endenar éndena/EGQ xgrendenar
SFX A endenar éndene/HIQ xgrendenar
SFX A endenar éndenelo/R xgrendenar
SFX A endenar éndenemi/J xgrendenar
SFX A endenar éndeni/M xgrendenar
SFX A endenar éndenitu/N xgrendenar
SFX A endenar éndeno/I xgrendenar
SFX A endenar éndenomi/J xgrendenar
SFX A endiar éndielo/R inŧendiar
SFX A endiar éndiemi/J inŧendiar
SFX A endiar éndiomi/J inŧendiar
SFX A endiar énditu/N inŧendiar
SFX A endolar éndola/EGQ pendolar
SFX A endolar éndole/HIQ pendolar
SFX A endolar éndolelo/R pendolar
SFX A endolar éndolemi/J pendolar
SFX A endolar éndoli/M pendolar
SFX A endolar éndolitu/N pendolar
SFX A endolar éndolo/I pendolar
SFX A endolar éndolomi/J pendolar
SFX A enegar énega/EGQ [dr]enegar
SFX A enegar énege/HIQ [dr]enegar
SFX A enegar énegelo/R [dr]enegar
SFX A enegar énegemi/J [dr]enegar
SFX A enegar énegi/M [dr]enegar
SFX A enegar énegitu/N [dr]enegar
SFX A enegar énego/I [dr]enegar
SFX A enegar énegomi/J [dr]enegar
SFX A enerar énera/EGQ đenerar
SFX A enerar énere/HIQ đenerar
SFX A enerar énerelo/R đenerar
SFX A enerar éneremi/J đenerar
SFX A enerar éneri/M đenerar
SFX A enerar éneritu/N đenerar
SFX A enerar énero/I đenerar
SFX A enerar éneromi/J đenerar
SFX A enetrar énetra/EGQ penetrar
SFX A enetrar énetre/HIQ penetrar
SFX A enetrar énetrelo/R penetrar
SFX A enetrar énetremi/J penetrar
SFX A enetrar énetri/M penetrar
SFX A enetrar énetritu/N penetrar
SFX A enetrar énetro/I penetrar
SFX A enetrar énetromi/J penetrar
SFX A engar éngelo/R [mr]engar
SFX A engar éngemi/J [mr]engar
SFX A engar éngitu/N [mr]engar
SFX A engar éngomi/J [mr]engar
SFX A eniar énielo/R neniar
SFX A eniar éniemi/J neniar
SFX A eniar éniomi/J neniar
SFX A eniar énitu/N neniar
SFX A enjar énjelo/R ŧenjar
SFX A enjar énjemi/J ŧenjar
SFX A enjar énjitu/N ŧenjar
SFX A enjar énjomi/J ŧenjar
SFX A enkar énkelo/R tenkar
SFX A enkar énkemi/J tenkar
SFX A enkar énkitu/N tenkar
SFX A enkar énkomi/J tenkar
SFX A enolar énola/EGQ penolar
SFX A enolar énole/HIQ penolar
SFX A enolar énolelo/R penolar
SFX A enolar énolemi/J penolar
SFX A enolar énoli/M penolar
SFX A enolar énolitu/N penolar
SFX A enolar énolo/I penolar
SFX A enolar énolomi/J penolar
SFX A enperar énpera/EGQ tenperar
SFX A enperar énpere/HIQ tenperar
SFX A enperar énperelo/R tenperar
SFX A enperar énperemi/J tenperar
SFX A enperar énperi/M tenperar
SFX A enperar énperitu/N tenperar
SFX A enperar énpero/I tenperar
SFX A enperar énperomi/J tenperar
SFX A enpiar énpielo/R senpiar
SFX A enpiar énpiemi/J senpiar
SFX A enpiar énpiomi/J senpiar
SFX A enpiar énpitu/N senpiar
SFX A enplar énplelo/R kontenplar
SFX A enplar énplemi/J kontenplar
SFX A enplar énplitu/N kontenplar
SFX A enplar énplomi/J kontenplar
SFX A enprar énprelo/R tenprar
SFX A enprar énpremi/J tenprar
SFX A enprar énpritu/N tenprar
SFX A enprar énpromi/J tenprar
SFX A ensar énselo/R [cps]ensar
SFX A ensar énsemi/J [cps]ensar
SFX A ensar énsitu/N [cps]ensar
SFX A ensar énsomi/J [cps]ensar
SFX A ensir énselo/R ensir
SFX A ensir énsemi/J ensir
SFX A ensir énsitu/N ensir
SFX A ensir énsomi/J ensir
SFX A entar éntelo/R [dijlmorstuvxđ]entar
SFX A entar éntemi/J [dijlmorstuvxđ]entar
SFX A entar éntitu/N [dijlmorstuvxđ]entar
SFX A entar éntomi/J [dijlmorstuvxđ]entar
SFX A entegar éntega/EGQ [dm]entegar
SFX A entegar éntege/HIQ [dm]entegar
SFX A entegar éntegelo/R [dm]entegar
SFX A entegar éntegemi/J [dm]entegar
SFX A entegar éntegi/M [dm]entegar
SFX A entegar éntegitu/N [dm]entegar
SFX A entegar éntego/I [dm]entegar
SFX A entegar éntegomi/J [dm]entegar
SFX A entir éntelo/R [ps]entir
SFX A entir éntelo/R mentir
SFX A entir éntemi/J [ps]entir
SFX A entir éntemi/J mentir
SFX A entir éntitu/N [ps]entir
SFX A entir éntitu/N mentir
SFX A entir éntomi/J [ps]entir
SFX A entir éntomi/J mentir
SFX A entolar éntola/EGQ xventolar
SFX A entolar éntole/HIQ xventolar
SFX A entolar éntolelo/R xventolar
SFX A entolar éntolemi/J xventolar
SFX A entolar éntoli/M xventolar
SFX A entolar éntolitu/N xventolar
SFX A entolar éntolo/I xventolar
SFX A entolar éntolomi/J xventolar
SFX A entrar éntrelo/R entrar
SFX A entrar éntremi/J entrar
SFX A entrar éntritu/N entrar
SFX A entrar éntromi/J entrar
SFX A enuar ènua/EGQ estenuar
SFX A enuar ènue/IQ estenuar
SFX A enuar ènuelo/R estenuar
SFX A enuar ènuemi/J estenuar
SFX A enuar ènui/M estenuar
SFX A enuar ènuitu/N estenuar
SFX A enuar ènuo/I estenuar
SFX A enuar ènuomi/J estenuar
SFX A enxar énxelo/R scenxar
SFX A enxar énxemi/J scenxar
SFX A enxar énxitu/N scenxar
SFX A enxar énxomi/J scenxar
SFX A enŧar énŧelo/R [mu]enŧar
SFX A enŧar énŧemi/J [mu]enŧar
SFX A enŧar énŧitu/N [mu]enŧar
SFX A enŧar énŧomi/J [mu]enŧar
SFX A enŧiar énŧielo/R [lmrtxŧ]enŧiar
SFX A enŧiar énŧiemi/J [lmrtxŧ]enŧiar
SFX A enŧiar énŧiomi/J [lmrtxŧ]enŧiar
SFX A enŧiar énŧitu/N [lmrtxŧ]enŧiar
SFX A eolar éola/EGQ xmeolar
SFX A eolar éole/HIQ xmeolar
SFX A eolar éolelo/R xmeolar
SFX A eolar éolemi/J xmeolar
SFX A eolar éoli/M xmeolar
SFX A eolar éolitu/N xmeolar
SFX A eolar éolo/I xmeolar
SFX A eolar éolomi/J xmeolar
SFX A epar èpa/EGQ [lr]epar
SFX A epar èpe/HIQ [lr]epar
SFX A epar èpelo/R [lr]epar
SFX A epar èpemi/J [lr]epar
SFX A epar èpi/M [lr]epar
SFX A epar èpitu/N [lr]epar
SFX A epar èpo/I [lr]epar
SFX A epar èpomi/J [lr]epar
SFX A epar épelo/R incepar
SFX A epar épemi/J incepar
SFX A epar épitu/N incepar
SFX A epar épomi/J incepar
SFX A epitar èpita/EGQ strepitar
SFX A epitar èpite/HIQ strepitar
SFX A epitar èpitelo/R strepitar
SFX A epitar èpitemi/J strepitar
SFX A epitar èpiti/M strepitar
SFX A epitar èpititu/N strepitar
SFX A epitar èpito/I strepitar
SFX A epitar èpitomi/J strepitar
SFX A eplegar éplega/EGQ replegar
SFX A eplegar éplege/HIQ replegar
SFX A eplegar éplegelo/R replegar
SFX A eplegar éplegemi/J replegar
SFX A eplegar éplegi/M replegar
SFX A eplegar éplegitu/N replegar
SFX A eplegar éplego/I replegar
SFX A eplegar éplegomi/J replegar
SFX A eplikar èplika/EGQ replikar
SFX A eplikar èplike/HIQ replikar
SFX A eplikar èplikelo/R replikar
SFX A eplikar èplikemi/J replikar
SFX A eplikar èpliki/M replikar
SFX A eplikar èplikitu/N replikar
SFX A eplikar èpliko/I replikar
SFX A eplikar èplikomi/J replikar
SFX A epolar èpola/EGQ pepolar
SFX A epolar èpole/HIQ pepolar
SFX A epolar èpolelo/R pepolar
SFX A epolar èpolemi/J pepolar
SFX A epolar èpoli/M pepolar
SFX A epolar èpolitu/N pepolar
SFX A epolar èpolo/I pepolar
SFX A epolar èpolomi/J pepolar
SFX A epolar épola/EGQ skrepolar
SFX A epolar épole/HIQ skrepolar
SFX A epolar épolelo/R skrepolar
SFX A epolar épolemi/J skrepolar
SFX A epolar époli/M skrepolar
SFX A epolar épolitu/N skrepolar
SFX A epolar épolo/I skrepolar
SFX A epolar épolomi/J skrepolar
SFX A eputar éputa/EGQ [dr]eputar
SFX A eputar épute/HIQ [dr]eputar
SFX A eputar éputelo/R [dr]eputar
SFX A eputar éputemi/J [dr]eputar
SFX A eputar éputi/M [dr]eputar
SFX A eputar éputitu/N [dr]eputar
SFX A eputar éputo/I [dr]eputar
SFX A eputar éputomi/J [dr]eputar
SFX A er a [ar]kòjer
SFX A er a [er]maner
SFX A er a [kps]òrxer
SFX A er a [luèò]der
SFX A er a [lè]xer
SFX A er a [rtxđ]èmer
SFX A er a [rèò]ter
SFX A er a [sx]òlver
SFX A er a [èò]rder
SFX A er a [èò]ñer
SFX A er a abòrer
SFX A er a espèler
SFX A er a koñer
SFX A er a kòxer
SFX A er a lèđer
SFX A er a lđer
SFX A er a mòjer
SFX A er a mòver
SFX A er a nòxer
SFX A er a parer
SFX A er a piòver
SFX A er a rver
SFX A er a rđer
SFX A er a soler
SFX A er a sèguer
SFX A er a sòrber
SFX A er a tràer
SFX A er a tèser
SFX A er a valer
SFX A er a xlièđer
SFX A er a òser
SFX A er a ŧèrner
SFX A er e/HIQ [ar]kòjer
SFX A er e/HIQ [er]maner
SFX A er e/HIQ [kps]òrxer
SFX A er e/HIQ [luèò]der
SFX A er e/HIQ [lè]xer
SFX A er e/HIQ [rtxđ]èmer
SFX A er e/HIQ [rèò]ter
SFX A er e/HIQ [sx]òlver
SFX A er e/HIQ [èò]rder
SFX A er e/HIQ [èò]ñer
SFX A er e/HIQ abòrer
SFX A er e/HIQ espèler
SFX A er e/HIQ koñer
SFX A er e/HIQ kòxer
SFX A er e/HIQ lèđer
SFX A er e/HIQ lđer
SFX A er e/HIQ mòjer
SFX A er e/HIQ mòver
SFX A er e/HIQ nòxer
SFX A er e/HIQ parer
SFX A er e/HIQ piòver
SFX A er e/HIQ rver
SFX A er e/HIQ rđer
SFX A er e/HIQ soler
SFX A er e/HIQ sòrber
SFX A er e/HIQ tèser
SFX A er e/HIQ valer
SFX A er e/HIQ xlièđer
SFX A er e/HIQ òser
SFX A er e/HIQ ŧèrner
SFX A er e/IQ sèguer
SFX A er e/IQ tràer
SFX A er emi/J [ar]kòjer
SFX A er emi/J [bŧ]éver
SFX A er emi/J [cflprtvŧ]énder
SFX A er emi/J [cj]ànxer
SFX A er emi/J [csŧ]éder
SFX A er emi/J [ct]éñer
SFX A er emi/J [ek]lúder
SFX A er emi/J [en]xíjer
SFX A er emi/J [fklr]úxer
SFX A er emi/J [fpt]énxer
SFX A er emi/J [ikr]ànđer
SFX A er emi/J [ir]éser
SFX A er emi/J [kps]òrxer
SFX A er emi/J [kruv]àder
SFX A er emi/J [lptŧ]énđer
SFX A er emi/J [lr]íxer
SFX A er emi/J [luèò]der
SFX A er emi/J [lè]xer
SFX A er emi/J [mn]éter
SFX A er emi/J [mpđ]ónxer
SFX A er emi/J [no]kónber
SFX A er emi/J [ns]pónder
SFX A er emi/J [nñ]óser
SFX A er emi/J [rt]àxer
SFX A er emi/J [rtxđ]èmer
SFX A er emi/J [rvŧ]íder
SFX A er emi/J [rèò]ter
SFX A er emi/J [sx]íster
SFX A er emi/J [sx]òlver
SFX A er emi/J [sx]úmer
SFX A er emi/J [èò]rder
SFX A er emi/J [èò]ñer
SFX A er emi/J abòrer
SFX A er emi/J asénter
SFX A er emi/J bàter
SFX A er emi/J bójer
SFX A er emi/J déver
SFX A er emi/J díxer
SFX A er emi/J dúxer
SFX A er emi/J espèler
SFX A er emi/J estínguer
SFX A er emi/J exímer
SFX A er emi/J fríđer
SFX A er emi/J fínxer
SFX A er emi/J fónder
SFX A er emi/J infóter
SFX A er emi/J kréder
SFX A er emi/J kòxer
SFX A er emi/J kórer
SFX A er emi/J lèđer
SFX A er emi/J lđer
SFX A er emi/J mòjer
SFX A er emi/J mòver
SFX A er emi/J nàser
SFX A er emi/J nòxer
SFX A er emi/J piàxer
SFX A er emi/J piòver
SFX A er emi/J pànder
SFX A er emi/J póner
SFX A er emi/J reprímer
SFX A er emi/J romàñer
SFX A er emi/J rver
SFX A er emi/J rónper
SFX A er emi/J rđer
SFX A er emi/J skríver
SFX A er emi/J skónder
SFX A er emi/J spàrxer
SFX A er emi/J strénđer
SFX A er emi/J sèguer
SFX A er emi/J sòrber
SFX A er emi/J tràer
SFX A er emi/J tèser
SFX A er emi/J véder
SFX A er emi/J vénŧer
SFX A er emi/J vínŧer
SFX A er emi/J víver
SFX A er emi/J xgrénđer
SFX A er emi/J xlièđer
SFX A er emi/J xàser
SFX A er emi/J xàŧer
SFX A er emi/J àrder
SFX A er emi/J òser
SFX A er emi/J ónđer
SFX A er emi/J ŧèrner
SFX A er en/K [ao]er
SFX A er en/K [ao]ler
SFX A er en/K [er]maner
SFX A er en/K aver
SFX A er en/K koñer
SFX A er en/K parer
SFX A er en/K poder
SFX A er ene [ao]er
SFX A er ene [ao]ler
SFX A er ene [er]maner
SFX A er ene aver
SFX A er ene koñer
SFX A er ene parer
SFX A er ene poder
SFX A er ense [ao]er
SFX A er ense [ao]ler
SFX A er ense [er]maner
SFX A er ense aver
SFX A er ense koñer
SFX A er ense parer
SFX A er ense poder
SFX A er ga tràer
SFX A er gi tràer
SFX A er gomi/J tràer
SFX A er i/EG [ar]ner
SFX A er i/EG [aè]ler
SFX A er i/EG [aò]rer
SFX A er i/EG [ctv]èñer
SFX A er i/EG [km]òjer
SFX A er i/EG [lrè]đer
SFX A er i/EG [lrò]ver
SFX A er i/EG [lèò]xer
SFX A er i/EG [oò]ñer
SFX A er i/EGM [kps]òrxer
SFX A er i/EGM [luèò]der
SFX A er i/EGM [rtxđ]èmer
SFX A er i/EGM [rèò]ter
SFX A er i/EGM [èò]rder
SFX A er i/EGM soler
SFX A er i/EGM sèguer
SFX A er i/EGM sòrber
SFX A er i/EGM tràer
SFX A er i/EGM tèser
SFX A er i/EGM òser
SFX A er i/M [ar]kòjer
SFX A er i/M [er]maner
SFX A er i/M [lè]xer
SFX A er i/M [sx]òlver
SFX A er i/M [èò]ñer
SFX A er i/M abòrer
SFX A er i/M espèler
SFX A er i/M koñer
SFX A er i/M kòxer
SFX A er i/M lèđer
SFX A er i/M lđer
SFX A er i/M mòjer
SFX A er i/M mòver
SFX A er i/M nòxer
SFX A er i/M parer
SFX A er i/M piòver
SFX A er i/M rver
SFX A er i/M rđer
SFX A er i/M valer
SFX A er i/M xlièđer
SFX A er i/M ŧèrner
SFX A er imo/K [ao]er
SFX A er imo/K [ao]ler
SFX A er imo/K [er]maner
SFX A er imo/K aver
SFX A er imo/K koñer
SFX A er imo/K parer
SFX A er imo/K poder
SFX A er ion/K [ao]er
SFX A er ion/K [ao]ler
SFX A er ion/K [er]maner
SFX A er ion/K aver
SFX A er ion/K parer
SFX A er ion/K poder
SFX A er ione [ao]er
SFX A er ione [ao]ler
SFX A er ione [er]maner
SFX A er ione aver
SFX A er ione parer
SFX A er ione poder
SFX A er ionse [ao]er
SFX A er ionse [ao]ler
SFX A er ionse [er]maner
SFX A er ionse aver
SFX A er ionse parer
SFX A er ionse poder
SFX A er isen/K [ao]er
SFX A er isen/K [ao]ler
SFX A er isen/K [er]maner
SFX A er isen/K aver
SFX A er isen/K koñer
SFX A er isen/K parer
SFX A er isen/K poder
SFX A er isene [ao]er
SFX A er isene [ao]ler
SFX A er isene [er]maner
SFX A er isene aver
SFX A er isene koñer
SFX A er isene parer
SFX A er isene poder
SFX A er isense [ao]er
SFX A er isense [ao]ler
SFX A er isense [er]maner
SFX A er isense aver
SFX A er isense koñer
SFX A er isense parer
SFX A er isense poder
SFX A er ision/K [ao]er
SFX A er ision/K [ao]ler
SFX A er ision/K [er]maner
SFX A er ision/K aver
SFX A er ision/K koñer
SFX A er ision/K parer
SFX A er ision/K poder
SFX A er isione [ao]er
SFX A er isione [ao]ler
SFX A er isione [er]maner
SFX A er isione aver
SFX A er isione koñer
SFX A er isione parer
SFX A er isione poder
SFX A er isionse [ao]er
SFX A er isionse [ao]ler
SFX A er isionse [er]maner
SFX A er isionse aver
SFX A er isionse koñer
SFX A er isionse parer
SFX A er isionse poder
SFX A er ison/K [ao]er
SFX A er ison/K [ao]ler
SFX A er ison/K [er]maner
SFX A er ison/K aver
SFX A er ison/K koñer
SFX A er ison/K parer
SFX A er ison/K poder
SFX A er isone [ao]er
SFX A er isone [ao]ler
SFX A er isone [er]maner
SFX A er isone aver
SFX A er isone koñer
SFX A er isone parer
SFX A er isone poder
SFX A er isonse [ao]er
SFX A er isonse [ao]ler
SFX A er isonse [er]maner
SFX A er isonse aver
SFX A er isonse koñer
SFX A er isonse parer
SFX A er isonse poder
SFX A er itu/N [ar]kòjer
SFX A er itu/N [bŧ]éver
SFX A er itu/N [cflprtvŧ]énder
SFX A er itu/N [cj]ànxer
SFX A er itu/N [csŧ]éder
SFX A er itu/N [ct]éñer
SFX A er itu/N [ek]lúder
SFX A er itu/N [en]xíjer
SFX A er itu/N [fklr]úxer
SFX A er itu/N [fpt]énxer
SFX A er itu/N [ikr]ànđer
SFX A er itu/N [ir]éser
SFX A er itu/N [kps]òrxer
SFX A er itu/N [kruv]àder
SFX A er itu/N [lptŧ]énđer
SFX A er itu/N [lr]íxer
SFX A er itu/N [luèò]der
SFX A er itu/N [lè]xer
SFX A er itu/N [mn]éter
SFX A er itu/N [mpđ]ónxer
SFX A er itu/N [no]kónber
SFX A er itu/N [ns]pónder
SFX A er itu/N [nñ]óser
SFX A er itu/N [rt]àxer
SFX A er itu/N [rtxđ]èmer
SFX A er itu/N [rvŧ]íder
SFX A er itu/N [rèò]ter
SFX A er itu/N [sx]íster
SFX A er itu/N [sx]òlver
SFX A er itu/N [sx]úmer
SFX A er itu/N [èò]rder
SFX A er itu/N [èò]ñer
SFX A er itu/N abòrer
SFX A er itu/N asénter
SFX A er itu/N bàter
SFX A er itu/N bójer
SFX A er itu/N déver
SFX A er itu/N díxer
SFX A er itu/N dúxer
SFX A er itu/N espèler
SFX A er itu/N estínguer
SFX A er itu/N exímer
SFX A er itu/N fríđer
SFX A er itu/N fínxer
SFX A er itu/N fónder
SFX A er itu/N infóter
SFX A er itu/N kréder
SFX A er itu/N kòxer
SFX A er itu/N kórer
SFX A er itu/N lèđer
SFX A er itu/N lđer
SFX A er itu/N mòjer
SFX A er itu/N mòver
SFX A er itu/N nàser
SFX A er itu/N nòxer
SFX A er itu/N piàxer
SFX A er itu/N piòver
SFX A er itu/N pànder
SFX A er itu/N póner
SFX A er itu/N reprímer
SFX A er itu/N romàñer
SFX A er itu/N rver
SFX A er itu/N rónper
SFX A er itu/N rđer
SFX A er itu/N skríver
SFX A er itu/N skónder
SFX A er itu/N spàrxer
SFX A er itu/N strénđer
SFX A er itu/N sèguer
SFX A er itu/N sòrber
SFX A er itu/N tràer
SFX A er itu/N tèser
SFX A er itu/N véder
SFX A er itu/N vénŧer
SFX A er itu/N vínŧer
SFX A er itu/N víver
SFX A er itu/N xgrénđer
SFX A er itu/N xlièđer
SFX A er itu/N xàser
SFX A er itu/N xàŧer
SFX A er itu/N àrder
SFX A er itu/N òser
SFX A er itu/N ónđer
SFX A er itu/N ŧèrner
SFX A er iven/K [ao]er
SFX A er iven/K [ao]ler
SFX A er iven/K [er]maner
SFX A er iven/K aver
SFX A er iven/K koñer
SFX A er iven/K parer
SFX A er iven/K poder
SFX A er ivense [ao]er
SFX A er ivense [ao]ler
SFX A er ivense [er]maner
SFX A er ivense aver
SFX A er ivense koñer
SFX A er ivense parer
SFX A er ivense poder
SFX A er ivion/K [ao]er
SFX A er ivion/K [ao]ler
SFX A er ivion/K [er]maner
SFX A er ivion/K aver
SFX A er ivion/K koñer
SFX A er ivion/K parer
SFX A er ivion/K poder
SFX A er ivionse [ao]er
SFX A er ivionse [ao]ler
SFX A er ivionse [er]maner
SFX A er ivionse aver
SFX A er ivionse koñer
SFX A er ivionse parer
SFX A er ivionse poder
SFX A er ivié/O [ao]er
SFX A er ivié/O [ao]ler
SFX A er ivié/O [er]maner
SFX A er ivié/O aver
SFX A er ivié/O koñer
SFX A er ivié/O parer
SFX A er ivié/O poder
SFX A er iviéu/P [ao]er
SFX A er iviéu/P [ao]ler
SFX A er iviéu/P [er]maner
SFX A er iviéu/P aver
SFX A er iviéu/P koñer
SFX A er iviéu/P parer
SFX A er iviéu/P poder
SFX A er ivon/K [ao]er
SFX A er ivon/K [ao]ler
SFX A er ivon/K [er]maner
SFX A er ivon/K aver
SFX A er ivon/K koñer
SFX A er ivon/K parer
SFX A er ivon/K poder
SFX A er ivonse [ao]er
SFX A er ivonse [ao]ler
SFX A er ivonse [er]maner
SFX A er ivonse aver
SFX A er ivonse koñer
SFX A er ivonse parer
SFX A er ivonse poder
SFX A er ié/O [ao]er
SFX A er ié/O [ao]ler
SFX A er ié/O [er]maner
SFX A er ié/O aver
SFX A er ié/O koñer
SFX A er ié/O parer
SFX A er ié/O poder
SFX A er iéu/P [ao]er
SFX A er iéu/P [ao]ler
SFX A er iéu/P [er]maner
SFX A er iéu/P aver
SFX A er iéu/P koñer
SFX A er iéu/P parer
SFX A er iéu/P poder
SFX A er o/I [ar]kòjer
SFX A er o/I [er]maner
SFX A er o/I [kps]òrxer
SFX A er o/I [luèò]der
SFX A er o/I [lè]xer
SFX A er o/I [rtxđ]èmer
SFX A er o/I [rèò]ter
SFX A er o/I [sx]òlver
SFX A er o/I [èò]rder
SFX A er o/I [èò]ñer
SFX A er o/I abòrer
SFX A er o/I espèler
SFX A er o/I koñer
SFX A er o/I kòxer
SFX A er o/I lèđer
SFX A er o/I lđer
SFX A er o/I mòjer
SFX A er o/I mòver
SFX A er o/I nòxer
SFX A er o/I parer
SFX A er o/I piòver
SFX A er o/I rver
SFX A er o/I rđer
SFX A er o/I soler
SFX A er o/I sèguer
SFX A er o/I sòrber
SFX A er o/I tràer
SFX A er o/I tèser
SFX A er o/I valer
SFX A er o/I xlièđer
SFX A er o/I òser
SFX A er o/I ŧèrner
SFX A er omi/J [ar]kòjer
SFX A er omi/J [bŧ]éver
SFX A er omi/J [cflprtvŧ]énder
SFX A er omi/J [cj]ànxer
SFX A er omi/J [csŧ]éder
SFX A er omi/J [ct]éñer
SFX A er omi/J [ek]lúder
SFX A er omi/J [en]xíjer
SFX A er omi/J [fklr]úxer
SFX A er omi/J [fpt]énxer
SFX A er omi/J [ikr]ànđer
SFX A er omi/J [ir]éser
SFX A er omi/J [kps]òrxer
SFX A er omi/J [kruv]àder
SFX A er omi/J [lptŧ]énđer
SFX A er omi/J [lr]íxer
SFX A er omi/J [luèò]der
SFX A er omi/J [lè]xer
SFX A er omi/J [mn]éter
SFX A er omi/J [mpđ]ónxer
SFX A er omi/J [no]kónber
SFX A er omi/J [ns]pónder
SFX A er omi/J [nñ]óser
SFX A er omi/J [rt]àxer
SFX A er omi/J [rtxđ]èmer
SFX A er omi/J [rvŧ]íder
SFX A er omi/J [rèò]ter
SFX A er omi/J [sx]íster
SFX A er omi/J [sx]òlver
SFX A er omi/J [sx]úmer
SFX A er omi/J [èò]rder
SFX A er omi/J [èò]ñer
SFX A er omi/J abòrer
SFX A er omi/J asénter
SFX A er omi/J bàter
SFX A er omi/J bójer
SFX A er omi/J déver
SFX A er omi/J díxer
SFX A er omi/J dúxer
SFX A er omi/J espèler
SFX A er omi/J estínguer
SFX A er omi/J exímer
SFX A er omi/J fríđer
SFX A er omi/J fínxer
SFX A er omi/J fónder
SFX A er omi/J infóter
SFX A er omi/J kréder
SFX A er omi/J kòxer
SFX A er omi/J kórer
SFX A er omi/J lèđer
SFX A er omi/J lđer
SFX A er omi/J mòjer
SFX A er omi/J mòver
SFX A er omi/J nàser
SFX A er omi/J nòxer
SFX A er omi/J piàxer
SFX A er omi/J piòver
SFX A er omi/J pànder
SFX A er omi/J póner
SFX A er omi/J reprímer
SFX A er omi/J romàñer
SFX A er omi/J rver
SFX A er omi/J rónper
SFX A er omi/J rđer
SFX A er omi/J skríver
SFX A er omi/J skónder
SFX A er omi/J spàrxer
SFX A er omi/J strénđer
SFX A er omi/J sèguer
SFX A er omi/J sòrber
SFX A er omi/J tràer
SFX A er omi/J tèser
SFX A er omi/J véder
SFX A er omi/J vénŧer
SFX A er omi/J vínŧer
SFX A er omi/J víver
SFX A er omi/J xgrénđer
SFX A er omi/J xlièđer
SFX A er omi/J xàser
SFX A er omi/J xàŧer
SFX A er omi/J àrder
SFX A er omi/J òser
SFX A er omi/J ónđer
SFX A er omi/J ŧèrner
SFX A er on/K [ao]er
SFX A er on/K [ao]ler
SFX A er on/K [er]maner
SFX A er on/K aver
SFX A er on/K koñer
SFX A er on/K parer
SFX A er on/K poder
SFX A er one [ao]er
SFX A er one [ao]ler
SFX A er one [er]maner
SFX A er one aver
SFX A er one koñer
SFX A er one parer
SFX A er one poder
SFX A er onse [ao]er
SFX A er onse [ao]ler
SFX A er onse [er]maner
SFX A er onse aver
SFX A er onse koñer
SFX A er onse parer
SFX A er onse poder
SFX A er sa parer
SFX A er sa valer
SFX A er se parer
SFX A er se valer
SFX A er si parer
SFX A er si valer
SFX A er so/H parer
SFX A er so/H valer
SFX A er uda/H [ao]er
SFX A er uda/H [dst]oler
SFX A er uda/H [er]maner
SFX A er uda/H aler
SFX A er uda/H aver
SFX A er uda/H koñer
SFX A er uda/H parer
SFX A er uda/H poder
SFX A er uda/H voler
SFX A er ude/H [ao]er
SFX A er ude/H [dst]oler
SFX A er ude/H [er]maner
SFX A er ude/H aler
SFX A er ude/H aver
SFX A er ude/H koñer
SFX A er ude/H parer
SFX A er ude/H poder
SFX A er ude/H voler
SFX A er udi/H [ao]er
SFX A er udi/H [dst]oler
SFX A er udi/H [er]maner
SFX A er udi/H aler
SFX A er udi/H aver
SFX A er udi/H koñer
SFX A er udi/H parer
SFX A er udi/H poder
SFX A er udi/H voler
SFX A er udo/H [ao]er
SFX A er udo/H [dst]oler
SFX A er udo/H [er]maner
SFX A er udo/H aler
SFX A er udo/H aver
SFX A er udo/H koñer
SFX A er udo/H parer
SFX A er udo/H poder
SFX A er udo/H voler
SFX A er é/GO [ao]er
SFX A er é/GO [ao]ler
SFX A er é/GO [er]maner
SFX A er é/GO aver
SFX A er é/GO koñer
SFX A er é/GO parer
SFX A er é/O poder
SFX A er éa/IOQ [ao]er
SFX A er éa/IOQ [ao]ler
SFX A er éa/IOQ [er]maner
SFX A er éa/IOQ aver
SFX A er éa/IOQ koñer
SFX A er éa/IOQ parer
SFX A er éa/IOQ poder
SFX A er éa/IOQ saver
SFX A er éami/J [ao]er
SFX A er éami/J [ao]ler
SFX A er éami/J [er]maner
SFX A er éami/J aver
SFX A er éami/J koñer
SFX A er éami/J parer
SFX A er éami/J poder
SFX A er éami/J saver
SFX A er éau/P [ao]er
SFX A er éau/P [ao]ler
SFX A er éau/P [er]maner
SFX A er éau/P aver
SFX A er éau/P koñer
SFX A er éau/P parer
SFX A er éau/P poder
SFX A er éau/P saver
SFX A er ée/I [ao]er
SFX A er ée/I [ao]ler
SFX A er ée/I [er]maner
SFX A er ée/I aver
SFX A er ée/I koñer
SFX A er ée/I parer
SFX A er ée/I poder
SFX A er ée/I saver
SFX A er éelo/R [ao]er
SFX A er éelo/R [ao]ler
SFX A er éelo/R [er]maner
SFX A er éelo/R aver
SFX A er éelo/R koñer
SFX A er éelo/R parer
SFX A er éelo/R poder
SFX A er éelo/R saver
SFX A er éemi/J [ao]er
SFX A er éemi/J [ao]ler
SFX A er éemi/J [er]maner
SFX A er éemi/J aver
SFX A er éemi/J koñer
SFX A er éemi/J parer
SFX A er éemi/J poder
SFX A er éemi/J saver
SFX A er éi/MO [ao]er
SFX A er éi/MO [ao]ler
SFX A er éi/MO [er]maner
SFX A er éi/MO aver
SFX A er éi/MO koñer
SFX A er éi/MO parer
SFX A er éi/MO poder
SFX A er éi/MO saver
SFX A er éimo/K [ao]er
SFX A er éimo/K [ao]ler
SFX A er éimo/K [er]maner
SFX A er éimo/K aver
SFX A er éimo/K koñer
SFX A er éimo/K parer
SFX A er éimo/K poder
SFX A er éimo/K saver
SFX A er éimoni/L [ao]er
SFX A er éimoni/L [ao]ler
SFX A er éimoni/L [er]maner
SFX A er éimoni/L aver
SFX A er éimoni/L koñer
SFX A er éimoni/L parer
SFX A er éimoni/L poder
SFX A er éimoni/L saver
SFX A er éitu/N [ao]er
SFX A er éitu/N [ao]ler
SFX A er éitu/N [er]maner
SFX A er éitu/N aver
SFX A er éitu/N koñer
SFX A er éitu/N parer
SFX A er éitu/N poder
SFX A er éitu/N saver
SFX A er émoni/L [ao]er
SFX A er émoni/L [ao]ler
SFX A er émoni/L [er]maner
SFX A er émoni/L aver
SFX A er émoni/L koñer
SFX A er émoni/L parer
SFX A er émoni/L poder
SFX A er éo/I [ao]er
SFX A er éo/I [ao]ler
SFX A er éo/I [er]maner
SFX A er éo/I aver
SFX A er éo/I koñer
SFX A er éo/I parer
SFX A er éo/I poder
SFX A er éo/I saver
SFX A er éomi/J [ao]er
SFX A er éomi/J [ao]ler
SFX A er éomi/J [er]maner
SFX A er éomi/J aver
SFX A er éomi/J koñer
SFX A er éomi/J parer
SFX A er éomi/J poder
SFX A er éomi/J saver
SFX A er ésimo [ao]er
SFX A er ésimo [ao]ler
SFX A er ésimo [er]maner
SFX A er ésimo aver
SFX A er ésimo koñer
SFX A er ésimo parer
SFX A er ésimo poder
SFX A er ésimo saver
SFX A er éu/P [ao]er
SFX A er éu/P [ao]ler
SFX A er éu/P [er]maner
SFX A er éu/P aver
SFX A er éu/P koñer
SFX A er éu/P parer
SFX A er éu/P poder
SFX A er évami/J [ao]er
SFX A er évami/J [ao]ler
SFX A er évami/J [er]maner
SFX A er évami/J aver
SFX A er évami/J koñer
SFX A er évami/J parer
SFX A er évami/J poder
SFX A er évami/J saver
SFX A er évelo/R [ao]er
SFX A er évelo/R [ao]ler
SFX A er évelo/R [er]maner
SFX A er évelo/R aver
SFX A er évelo/R koñer
SFX A er évelo/R parer
SFX A er évelo/R poder
SFX A er évelo/R saver
SFX A er évemi/J [ao]er
SFX A er évemi/J [ao]ler
SFX A er évemi/J [er]maner
SFX A er évemi/J aver
SFX A er évemi/J koñer
SFX A er évemi/J parer
SFX A er évemi/J poder
SFX A er évemi/J saver
SFX A er évimo/K [ao]er
SFX A er évimo/K [ao]ler
SFX A er évimo/K [er]maner
SFX A er évimo/K aver
SFX A er évimo/K koñer
SFX A er évimo/K parer
SFX A er évimo/K poder
SFX A er évimo/K saver
SFX A er évimoni/L [ao]er
SFX A er évimoni/L [ao]ler
SFX A er évimoni/L [er]maner
SFX A er évimoni/L aver
SFX A er évimoni/L koñer
SFX A er évimoni/L parer
SFX A er évimoni/L poder
SFX A er évimoni/L saver
SFX A er évitu/N [ao]er
SFX A er évitu/N [ao]ler
SFX A er évitu/N [er]maner
SFX A er évitu/N aver
SFX A er évitu/N koñer
SFX A er évitu/N parer
SFX A er évitu/N poder
SFX A er évitu/N saver
SFX A er évomi/J [ao]er
SFX A er évomi/J [ao]ler
SFX A er évomi/J [er]maner
SFX A er évomi/J aver
SFX A er évomi/J koñer
SFX A er évomi/J parer
SFX A er évomi/J poder
SFX A er évomi/J saver
SFX A er í/GO [ao]er
SFX A er í/GO [ao]ler
SFX A er í/GO [er]maner
SFX A er í/GO aver
SFX A er í/GO koñer
SFX A er í/GO parer
SFX A er í/O poder
SFX A er ímoni/L [ao]er
SFX A er ímoni/L [ao]ler
SFX A er ímoni/L [er]maner
SFX A er ímoni/L aver
SFX A er ímoni/L koñer
SFX A er ímoni/L parer
SFX A er ímoni/L poder
SFX A er íu/P [ao]er
SFX A er íu/P [ao]ler
SFX A er íu/P [er]maner
SFX A er íu/P aver
SFX A er íu/P koñer
SFX A er íu/P parer
SFX A er íu/P poder
SFX A er ú [ao]er
SFX A er ú [dst]oler
SFX A er ú [er]maner
SFX A er ú aler
SFX A er ú aver
SFX A er ú koñer
SFX A er ú parer
SFX A er ú poder
SFX A er ú voler
SFX A er úa [ao]er
SFX A er úa [dst]oler
SFX A er úa [er]maner
SFX A er úa aler
SFX A er úa aver
SFX A er úa koñer
SFX A er úa parer
SFX A er úa poder
SFX A er úa voler
SFX A er úe [ao]er
SFX A er úe [dst]oler
SFX A er úe [er]maner
SFX A er úe aler
SFX A er úe aver
SFX A er úe koñer
SFX A er úe parer
SFX A er úe poder
SFX A er úe voler
SFX A er úi [ao]er
SFX A er úi [dst]oler
SFX A er úi [er]maner
SFX A er úi aler
SFX A er úi aver
SFX A er úi koñer
SFX A er úi parer
SFX A er úi poder
SFX A er úi voler
SFX A er úo [ao]er
SFX A er úo [dst]oler
SFX A er úo [er]maner
SFX A er úo aler
SFX A er úo aver
SFX A er úo koñer
SFX A er úo parer
SFX A er úo poder
SFX A er úo voler
SFX A erar èra/EGQ [cuŧ]erar
SFX A erar èra/EGQ aterar
SFX A erar èra/EGQ ferar
SFX A erar èra/EGQ ingranerar
SFX A erar èra/EGQ pierar
SFX A erar èra/EGQ serar
SFX A erar èra/EGQ sperar
SFX A erar èra/EGQ terar
SFX A erar èra/EGQ tierar
SFX A erar ère/HIQ [cuŧ]erar
SFX A erar ère/HIQ aterar
SFX A erar ère/HIQ ferar
SFX A erar ère/HIQ ingranerar
SFX A erar ère/HIQ pierar
SFX A erar ère/HIQ serar
SFX A erar ère/HIQ sperar
SFX A erar ère/HIQ terar
SFX A erar ère/HIQ tierar
SFX A erar èrelo/R [cuŧ]erar
SFX A erar èrelo/R aterar
SFX A erar èrelo/R ferar
SFX A erar èrelo/R ingranerar
SFX A erar èrelo/R pierar
SFX A erar èrelo/R serar
SFX A erar èrelo/R sperar
SFX A erar èrelo/R terar
SFX A erar èrelo/R tierar
SFX A erar èremi/J [cuŧ]erar
SFX A erar èremi/J aterar
SFX A erar èremi/J ferar
SFX A erar èremi/J ingranerar
SFX A erar èremi/J pierar
SFX A erar èremi/J serar
SFX A erar èremi/J sperar
SFX A erar èremi/J terar
SFX A erar èremi/J tierar
SFX A erar èri/M [cuŧ]erar
SFX A erar èri/M aterar
SFX A erar èri/M ferar
SFX A erar èri/M ingranerar
SFX A erar èri/M pierar
SFX A erar èri/M serar
SFX A erar èri/M sperar
SFX A erar èri/M terar
SFX A erar èri/M tierar
SFX A erar èritu/N [cuŧ]erar
SFX A erar èritu/N aterar
SFX A erar èritu/N ferar
SFX A erar èritu/N ingranerar
SFX A erar èritu/N pierar
SFX A erar èritu/N serar
SFX A erar èritu/N sperar
SFX A erar èritu/N terar
SFX A erar èritu/N tierar
SFX A erar èro/I [cuŧ]erar
SFX A erar èro/I aterar
SFX A erar èro/I ferar
SFX A erar èro/I ingranerar
SFX A erar èro/I pierar
SFX A erar èro/I serar
SFX A erar èro/I sperar
SFX A erar èro/I terar
SFX A erar èro/I tierar
SFX A erar èromi/J [cuŧ]erar
SFX A erar èromi/J aterar
SFX A erar èromi/J ferar
SFX A erar èromi/J ingranerar
SFX A erar èromi/J pierar
SFX A erar èromi/J serar
SFX A erar èromi/J sperar
SFX A erar èromi/J terar
SFX A erar èromi/J tierar
SFX A erbar èrba/EGQ [ns]erbar
SFX A erbar èrbe/HIQ [ns]erbar
SFX A erbar èrbelo/R [ns]erbar
SFX A erbar èrbemi/J [ns]erbar
SFX A erbar èrbi/M [ns]erbar
SFX A erbar èrbitu/N [ns]erbar
SFX A erbar èrbo/I [ns]erbar
SFX A erbar èrbomi/J [ns]erbar
SFX A ercar èrca/EGQ [ns]kuercar
SFX A ercar èrce/HIQ [ns]kuercar
SFX A ercar èrcelo/R [ns]kuercar
SFX A ercar èrcemi/J [ns]kuercar
SFX A ercar èrci/M [ns]kuercar
SFX A ercar èrcitu/N [ns]kuercar
SFX A ercar èrco/I [ns]kuercar
SFX A ercar èrcomi/J [ns]kuercar
SFX A ercar ércelo/R ŧercar
SFX A ercar ércemi/J ŧercar
SFX A ercar ércitu/N ŧercar
SFX A ercar ércomi/J ŧercar
SFX A erdar èrda/EGQ xmerdar
SFX A erdar èrde/HIQ xmerdar
SFX A erdar èrdelo/R xmerdar
SFX A erdar èrdemi/J xmerdar
SFX A erdar èrdi/M xmerdar
SFX A erdar èrditu/N xmerdar
SFX A erdar èrdo/I xmerdar
SFX A erdar èrdomi/J xmerdar
SFX A eregar èrega/EGQ [bxŧ]eregar
SFX A eregar èrege/HIQ [bxŧ]eregar
SFX A eregar èregelo/R [bxŧ]eregar
SFX A eregar èregemi/J [bxŧ]eregar
SFX A eregar èregi/M [bxŧ]eregar
SFX A eregar èregitu/N [bxŧ]eregar
SFX A eregar èrego/I [bxŧ]eregar
SFX A eregar èregomi/J [bxŧ]eregar
SFX A eretar èreta/EGQ meretar
SFX A eretar èrete/HIQ meretar
SFX A eretar èretelo/R meretar
SFX A eretar èretemi/J meretar
SFX A eretar èreti/M meretar
SFX A eretar èretitu/N meretar
SFX A eretar èreto/I meretar
SFX A eretar èretomi/J meretar
SFX A ergar èrga/EGQ [btv]ergar
SFX A ergar èrge/HIQ [btv]ergar
SFX A ergar èrgelo/R [btv]ergar
SFX A ergar èrgemi/J [btv]ergar
SFX A ergar èrgi/M [btv]ergar
SFX A ergar èrgitu/N [btv]ergar
SFX A ergar èrgo/I [btv]ergar
SFX A ergar èrgomi/J [btv]ergar
SFX A ergolar érgola/EGQ [mv]ergolar
SFX A ergolar érgole/HIQ [mv]ergolar
SFX A ergolar érgolelo/R [mv]ergolar
SFX A ergolar érgolemi/J [mv]ergolar
SFX A ergolar érgoli/M [mv]ergolar
SFX A ergolar érgolitu/N [mv]ergolar
SFX A ergolar érgolo/I [mv]ergolar
SFX A ergolar érgolomi/J [mv]ergolar
SFX A eriar èri/M inveriar
SFX A eriar èria/EGQ inveriar
SFX A eriar èrie/IQ inveriar
SFX A eriar èrielo/R inveriar
SFX A eriar èriemi/J inveriar
SFX A eriar èrio/I inveriar
SFX A eriar èriomi/J inveriar
SFX A eriar èritu/N inveriar
SFX A eritar èrita/EGQ meritar
SFX A eritar èrite/HIQ meritar
SFX A eritar èritelo/R meritar
SFX A eritar èritemi/J meritar
SFX A eritar èriti/M meritar
SFX A eritar èrititu/N meritar
SFX A eritar èrito/I meritar
SFX A eritar èritomi/J meritar
SFX A erkar érkelo/R [sŧ]erkar
SFX A erkar érkemi/J [sŧ]erkar
SFX A erkar érkitu/N [sŧ]erkar
SFX A erkar érkomi/J [sŧ]erkar
SFX A erkiar èrki/M soverkiar
SFX A erkiar èrkia/EGQ soverkiar
SFX A erkiar èrkie/IQ soverkiar
SFX A erkiar èrkielo/R soverkiar
SFX A erkiar èrkiemi/J soverkiar
SFX A erkiar èrkio/I soverkiar
SFX A erkiar èrkiomi/J soverkiar
SFX A erkiar èrkitu/N soverkiar
SFX A erlar èrla/EGQ [bp]erlar
SFX A erlar èrle/HIQ [bp]erlar
SFX A erlar èrlelo/R [bp]erlar
SFX A erlar èrlemi/J [bp]erlar
SFX A erlar èrli/M [bp]erlar
SFX A erlar èrlitu/N [bp]erlar
SFX A erlar èrlo/I [bp]erlar
SFX A erlar èrlomi/J [bp]erlar
SFX A ermar èrma/EGQ [jkx]ermar
SFX A ermar èrme/HIQ [jkx]ermar
SFX A ermar èrmelo/R [jkx]ermar
SFX A ermar èrmemi/J [jkx]ermar
SFX A ermar èrmi/M [jkx]ermar
SFX A ermar èrmitu/N [jkx]ermar
SFX A ermar èrmo/I [jkx]ermar
SFX A ermar èrmomi/J [jkx]ermar
SFX A ermar érmelo/R fermar
SFX A ermar érmemi/J fermar
SFX A ermar érmitu/N fermar
SFX A ermar érmomi/J fermar
SFX A ermenar èrmena/EGQ termenar
SFX A ermenar èrmene/HIQ termenar
SFX A ermenar èrmenelo/R termenar
SFX A ermenar èrmenemi/J termenar
SFX A ermenar èrmeni/M termenar
SFX A ermenar èrmenitu/N termenar
SFX A ermenar èrmeno/I termenar
SFX A ermenar èrmenomi/J termenar
SFX A erminar èrmina/EGQ terminar
SFX A erminar èrmine/HIQ terminar
SFX A erminar èrminelo/R terminar
SFX A erminar èrminemi/J terminar
SFX A erminar èrmini/M terminar
SFX A erminar èrminitu/N terminar
SFX A erminar èrmino/I terminar
SFX A erminar èrminomi/J terminar
SFX A ermutar èrmuta/EGQ permutar
SFX A ermutar èrmute/HIQ permutar
SFX A ermutar èrmutelo/R permutar
SFX A ermutar èrmutemi/J permutar
SFX A ermutar èrmuti/M permutar
SFX A ermutar èrmutitu/N permutar
SFX A ermutar èrmuto/I permutar
SFX A ermutar èrmutomi/J permutar
SFX A ernar èrna/EGQ [dltuv]ernar
SFX A ernar èrne/HIQ [dltuv]ernar
SFX A ernar èrnelo/R [dltuv]ernar
SFX A ernar èrnemi/J [dltuv]ernar
SFX A ernar èrni/M [dltuv]ernar
SFX A ernar èrnitu/N [dltuv]ernar
SFX A ernar èrno/I [dltuv]ernar
SFX A ernar èrnomi/J [dltuv]ernar
SFX A erogar èroga/EGQ interogar
SFX A erogar èroge/HIQ interogar
SFX A erogar èrogelo/R interogar
SFX A erogar èrogemi/J interogar
SFX A erogar èrogi/M interogar
SFX A erogar èrogitu/N interogar
SFX A erogar èrogo/I interogar
SFX A erogar èrogomi/J interogar
SFX A erorar érora/EGQ perorar
SFX A erorar érore/HIQ perorar
SFX A erorar érorelo/R perorar
SFX A erorar éroremi/J perorar
SFX A erorar érori/M perorar
SFX A erorar éroritu/N perorar
SFX A erorar éroro/I perorar
SFX A erorar éroromi/J perorar
SFX A erpegar èrpega/EGQ erpegar
SFX A erpegar èrpege/HIQ erpegar
SFX A erpegar èrpegelo/R erpegar
SFX A erpegar èrpegemi/J erpegar
SFX A erpegar èrpegi/M erpegar
SFX A erpegar èrpegitu/N erpegar
SFX A erpegar èrpego/I erpegar
SFX A erpegar èrpegomi/J erpegar
SFX A erpetrar èrpetra/EGQ perpetrar
SFX A erpetrar èrpetre/HIQ perpetrar
SFX A erpetrar èrpetrelo/R perpetrar
SFX A erpetrar èrpetremi/J perpetrar
SFX A erpetrar èrpetri/M perpetrar
SFX A erpetrar èrpetritu/N perpetrar
SFX A erpetrar èrpetro/I perpetrar
SFX A erpetrar èrpetromi/J perpetrar
SFX A erpretar èrpreta/EGQ interpretar
SFX A erpretar èrprete/HIQ interpretar
SFX A erpretar èrpretelo/R interpretar
SFX A erpretar èrpretemi/J interpretar
SFX A erpretar èrpreti/M interpretar
SFX A erpretar èrpretitu/N interpretar
SFX A erpretar èrpreto/I interpretar
SFX A erpretar èrpretomi/J interpretar
SFX A ersar èrsa/EGQ [ov]ersar
SFX A ersar èrse/HIQ [ov]ersar
SFX A ersar èrselo/R [ov]ersar
SFX A ersar èrsemi/J [ov]ersar
SFX A ersar èrsi/M [ov]ersar
SFX A ersar èrsitu/N [ov]ersar
SFX A ersar èrso/I [ov]ersar
SFX A ersar èrsomi/J [ov]ersar
SFX A ersiar èrsi/M inversiar
SFX A ersiar èrsia/EGQ inversiar
SFX A ersiar èrsie/IQ inversiar
SFX A ersiar èrsielo/R inversiar
SFX A ersiar èrsiemi/J inversiar
SFX A ersiar èrsio/I inversiar
SFX A ersiar èrsiomi/J inversiar
SFX A ersiar èrsitu/N inversiar
SFX A ertar èrta/EGQ [xŧ]ertar
SFX A ertar èrte/HIQ [xŧ]ertar
SFX A ertar èrtelo/R [xŧ]ertar
SFX A ertar èrtemi/J [xŧ]ertar
SFX A ertar èrti/M [xŧ]ertar
SFX A ertar èrtitu/N [xŧ]ertar
SFX A ertar èrto/I [xŧ]ertar
SFX A ertar èrtomi/J [xŧ]ertar
SFX A ertegar èrtega/EGQ pertegar
SFX A ertegar èrtege/HIQ pertegar
SFX A ertegar èrtegelo/R pertegar
SFX A ertegar èrtegemi/J pertegar
SFX A ertegar èrtegi/M pertegar
SFX A ertegar èrtegitu/N pertegar
SFX A ertegar èrtego/I pertegar
SFX A ertegar èrtegomi/J pertegar
SFX A ervar èrva/EGQ [ns]ervar
SFX A ervar èrve/HIQ [ns]ervar
SFX A ervar èrvelo/R [ns]ervar
SFX A ervar èrvemi/J [ns]ervar
SFX A ervar èrvi/M [ns]ervar
SFX A ervar èrvitu/N [ns]ervar
SFX A ervar èrvo/I [ns]ervar
SFX A ervar èrvomi/J [ns]ervar
SFX A ervir èrva servir
SFX A ervir èrve/HIQ servir
SFX A ervir èrvelo/R servir
SFX A ervir èrvemi/J servir
SFX A ervir èrvi/EGM servir
SFX A ervir èrvitu/N servir
SFX A ervir èrvo/I servir
SFX A ervir èrvomi/J servir
SFX A ervorar èrvora/EGQ infervorar
SFX A ervorar èrvore/HIQ infervorar
SFX A ervorar èrvorelo/R infervorar
SFX A ervorar èrvoremi/J infervorar
SFX A ervorar èrvori/M infervorar
SFX A ervorar èrvoritu/N infervorar
SFX A ervorar èrvoro/I infervorar
SFX A ervorar èrvoromi/J infervorar
SFX A erxenar èrxena/EGQ dexverxenar
SFX A erxenar èrxene/HIQ dexverxenar
SFX A erxenar èrxenelo/R dexverxenar
SFX A erxenar èrxenemi/J dexverxenar
SFX A erxenar èrxeni/M dexverxenar
SFX A erxenar èrxenitu/N dexverxenar
SFX A erxenar èrxeno/I dexverxenar
SFX A erxenar èrxenomi/J dexverxenar
SFX A erŧar èrŧa/EGQ [kt]erŧar
SFX A erŧar èrŧe/HIQ [kt]erŧar
SFX A erŧar èrŧelo/R [kt]erŧar
SFX A erŧar èrŧemi/J [kt]erŧar
SFX A erŧar èrŧi/M [kt]erŧar
SFX A erŧar èrŧitu/N [kt]erŧar
SFX A erŧar èrŧo/I [kt]erŧar
SFX A erŧar èrŧomi/J [kt]erŧar
SFX A erŧiar èrŧi/M xmerŧiar
SFX A erŧiar èrŧia/EGQ xmerŧiar
SFX A erŧiar èrŧie/IQ xmerŧiar
SFX A erŧiar èrŧielo/R xmerŧiar
SFX A erŧiar èrŧiemi/J xmerŧiar
SFX A erŧiar èrŧio/I xmerŧiar
SFX A erŧiar èrŧiomi/J xmerŧiar
SFX A erŧiar èrŧitu/N xmerŧiar
SFX A erŧitar èrŧita/EGQ exerŧitar
SFX A erŧitar èrŧite/HIQ exerŧitar
SFX A erŧitar èrŧitelo/R exerŧitar
SFX A erŧitar èrŧitemi/J exerŧitar
SFX A erŧitar èrŧiti/M exerŧitar
SFX A erŧitar èrŧititu/N exerŧitar
SFX A erŧitar èrŧito/I exerŧitar
SFX A erŧitar èrŧitomi/J exerŧitar
SFX A esar èsa/EGQ [cfs]esar
SFX A esar èsa/EGQ [ep]resar
SFX A esar èse/HIQ [cfs]esar
SFX A esar èse/HIQ [ep]resar
SFX A esar èselo/R [cfs]esar
SFX A esar èselo/R [ep]resar
SFX A esar èsemi/J [cfs]esar
SFX A esar èsemi/J [ep]resar
SFX A esar èsi/M [cfs]esar
SFX A esar èsi/M [ep]resar
SFX A esar èsitu/N [cfs]esar
SFX A esar èsitu/N [ep]resar
SFX A esar èso/I [cfs]esar
SFX A esar èso/I [ep]resar
SFX A esar èsomi/J [cfs]esar
SFX A esar èsomi/J [ep]resar
SFX A esar éselo/R [glopv]esar
SFX A esar éselo/R tresar
SFX A esar ésemi/J [glopv]esar
SFX A esar ésemi/J tresar
SFX A esar ésitu/N [glopv]esar
SFX A esar ésitu/N tresar
SFX A esar ésomi/J [glopv]esar
SFX A esar ésomi/J tresar
SFX A esfar ésfelo/R desfar
SFX A esfar ésfemi/J desfar
SFX A esfar ésfitu/N desfar
SFX A esfar ésfomi/J desfar
SFX A esir éselo/R esir
SFX A esir ésemi/J esir
SFX A esir ésitu/N esir
SFX A esir ésomi/J esir
SFX A eskar éskelo/R [dlnpr]eskar
SFX A eskar éskemi/J [dlnpr]eskar
SFX A eskar éskitu/N [dlnpr]eskar
SFX A eskar éskomi/J [dlnpr]eskar
SFX A esolar ésola/EGQ sesolar
SFX A esolar ésole/HIQ sesolar
SFX A esolar ésolelo/R sesolar
SFX A esolar ésolemi/J sesolar
SFX A esolar ésoli/M sesolar
SFX A esolar ésolitu/N sesolar
SFX A esolar ésolo/I sesolar
SFX A esolar ésolomi/J sesolar
SFX A espar éspelo/R [gk]respar
SFX A espar éspemi/J [gk]respar
SFX A espar éspitu/N [gk]respar
SFX A espar éspomi/J [gk]respar
SFX A esputar ésputa/EGQ desputar
SFX A esputar éspute/HIQ desputar
SFX A esputar ésputelo/R desputar
SFX A esputar ésputemi/J desputar
SFX A esputar ésputi/M desputar
SFX A esputar ésputitu/N desputar
SFX A esputar ésputo/I desputar
SFX A esputar ésputomi/J desputar
SFX A estar èsta/EGQ [flnst]estar
SFX A estar èsta/EGQ restar
SFX A estar èste/HIQ [flnst]estar
SFX A estar èste/HIQ restar
SFX A estar èstelo/R [flnst]estar
SFX A estar èstelo/R restar
SFX A estar èstemi/J [flnst]estar
SFX A estar èstemi/J restar
SFX A estar èsti/M [flnst]estar
SFX A estar èsti/M restar
SFX A estar èstitu/N [flnst]estar
SFX A estar èstitu/N restar
SFX A estar èsto/I [flnst]estar
SFX A estar èsto/I restar
SFX A estar èstomi/J [flnst]estar
SFX A estar èstomi/J restar
SFX A estar éstelo/R pestar
SFX A estar éstelo/R prestar
SFX A estar éstemi/J pestar
SFX A estar éstemi/J prestar
SFX A estar éstitu/N pestar
SFX A estar éstitu/N prestar
SFX A estar éstomi/J pestar
SFX A estar éstomi/J prestar
SFX A estegar èstega/EGQ domestegar
SFX A estegar èstege/HIQ domestegar
SFX A estegar èstegelo/R domestegar
SFX A estegar èstegemi/J domestegar
SFX A estegar èstegi/M domestegar
SFX A estegar èstegitu/N domestegar
SFX A estegar èstego/I domestegar
SFX A estegar èstegomi/J domestegar
SFX A estegar éstega/EGQ pestegar
SFX A estegar éstege/HIQ pestegar
SFX A estegar éstegelo/R pestegar
SFX A estegar éstegemi/J pestegar
SFX A estegar éstegi/M pestegar
SFX A estegar éstegitu/N pestegar
SFX A estegar éstego/I pestegar
SFX A estegar éstegomi/J pestegar
SFX A estenar èstena/EGQ destenar
SFX A estenar èstene/HIQ destenar
SFX A estenar èstenelo/R destenar
SFX A estenar èstenemi/J destenar
SFX A estenar èsteni/M destenar
SFX A estenar èstenitu/N destenar
SFX A estenar èsteno/I destenar
SFX A estenar èstenomi/J destenar
SFX A estigar èstiga/EGQ investigar
SFX A estigar èstige/HIQ investigar
SFX A estigar èstigelo/R investigar
SFX A estigar èstigemi/J investigar
SFX A estigar èstigi/M investigar
SFX A estigar èstigitu/N investigar
SFX A estigar èstigo/I investigar
SFX A estigar èstigomi/J investigar
SFX A estinar éstina/EGQ represtinar
SFX A estinar éstine/HIQ represtinar
SFX A estinar éstinelo/R represtinar
SFX A estinar éstinemi/J represtinar
SFX A estinar éstini/M represtinar
SFX A estinar éstinitu/N represtinar
SFX A estinar éstino/I represtinar
SFX A estinar éstinomi/J represtinar
SFX A estir èsta vestir
SFX A estir èste/HIQ vestir
SFX A estir èstelo/R vestir
SFX A estir èstemi/J vestir
SFX A estir èsti/EGM vestir
SFX A estir èstitu/N vestir
SFX A estir èsto/I vestir
SFX A estir èstomi/J vestir
SFX A estolar éstola/EGQ pestolar
SFX A estolar éstole/HIQ pestolar
SFX A estolar éstolelo/R pestolar
SFX A estolar éstolemi/J pestolar
SFX A estolar éstoli/M pestolar
SFX A estolar éstolitu/N pestolar
SFX A estolar éstolo/I pestolar
SFX A estolar éstolomi/J pestolar
SFX A estrar èstra/EGQ [anu]estrar
SFX A estrar èstre/HIQ [anu]estrar
SFX A estrar èstrelo/R [anu]estrar
SFX A estrar èstremi/J [anu]estrar
SFX A estrar èstri/M [anu]estrar
SFX A estrar èstritu/N [anu]estrar
SFX A estrar èstro/I [anu]estrar
SFX A estrar èstromi/J [anu]estrar
SFX A estuar èstua/EGQ kuestuar
SFX A estuar èstue/IQ kuestuar
SFX A estuar èstuelo/R kuestuar
SFX A estuar èstuemi/J kuestuar
SFX A estuar èstui/M kuestuar
SFX A estuar èstuitu/N kuestuar
SFX A estuar èstuo/I kuestuar
SFX A estuar èstuomi/J kuestuar
SFX A etar èta/EGQ [cdfi]etar
SFX A etar èta/EGQ jetar
SFX A etar èta/EGQ konpletar
SFX A etar èta/EGQ rejetar
SFX A etar èta/EGQ respetar
SFX A etar èta/EGQ rexetar
SFX A etar èta/EGQ spetar
SFX A etar èta/EGQ xetar
SFX A etar ète/HIQ [cdfi]etar
SFX A etar ète/HIQ jetar
SFX A etar ète/HIQ konpletar
SFX A etar ète/HIQ rejetar
SFX A etar ète/HIQ respetar
SFX A etar ète/HIQ rexetar
SFX A etar ète/HIQ spetar
SFX A etar ète/HIQ xetar
SFX A etar ètelo/R [cdfi]etar
SFX A etar ètelo/R jetar
SFX A etar ètelo/R konpletar
SFX A etar ètelo/R rejetar
SFX A etar ètelo/R respetar
SFX A etar ètelo/R rexetar
SFX A etar ètelo/R spetar
SFX A etar ètelo/R xetar
SFX A etar ètemi/J [cdfi]etar
SFX A etar ètemi/J jetar
SFX A etar ètemi/J konpletar
SFX A etar ètemi/J rejetar
SFX A etar ètemi/J respetar
SFX A etar ètemi/J rexetar
SFX A etar ètemi/J spetar
SFX A etar ètemi/J xetar
SFX A etar èti/M [cdfi]etar
SFX A etar èti/M jetar
SFX A etar èti/M konpletar
SFX A etar èti/M rejetar
SFX A etar èti/M respetar
SFX A etar èti/M rexetar
SFX A etar èti/M spetar
SFX A etar èti/M xetar
SFX A etar ètitu/N [cdfi]etar
SFX A etar ètitu/N jetar
SFX A etar ètitu/N konpletar
SFX A etar ètitu/N rejetar
SFX A etar ètitu/N respetar
SFX A etar ètitu/N rexetar
SFX A etar ètitu/N spetar
SFX A etar ètitu/N xetar
SFX A etar èto/I [cdfi]etar
SFX A etar èto/I jetar
SFX A etar èto/I konpletar
SFX A etar èto/I rejetar
SFX A etar èto/I respetar
SFX A etar èto/I rexetar
SFX A etar èto/I spetar
SFX A etar èto/I xetar
SFX A etar ètomi/J [cdfi]etar
SFX A etar ètomi/J jetar
SFX A etar ètomi/J konpletar
SFX A etar ètomi/J rejetar
SFX A etar ètomi/J respetar
SFX A etar ètomi/J rexetar
SFX A etar ètomi/J spetar
SFX A etar ètomi/J xetar
SFX A etar ételo/R [abgnostvŧ]etar
SFX A etar ételo/R [aeior]letar
SFX A etar ételo/R [ano]ketar
SFX A etar ételo/R [anu]xetar
SFX A etar ételo/R aretar
SFX A etar ételo/R despetar
SFX A etar ételo/R inferetar
SFX A etar ételo/R petar
SFX A etar étemi/J [abgnostvŧ]etar
SFX A etar étemi/J [aeior]letar
SFX A etar étemi/J [ano]ketar
SFX A etar étemi/J [anu]xetar
SFX A etar étemi/J aretar
SFX A etar étemi/J despetar
SFX A etar étemi/J inferetar
SFX A etar étemi/J petar
SFX A etar étitu/N [abgnostvŧ]etar
SFX A etar étitu/N [aeior]letar
SFX A etar étitu/N [ano]ketar
SFX A etar étitu/N [anu]xetar
SFX A etar étitu/N aretar
SFX A etar étitu/N despetar
SFX A etar étitu/N inferetar
SFX A etar étitu/N petar
SFX A etar étomi/J [abgnostvŧ]etar
SFX A etar étomi/J [aeior]letar
SFX A etar étomi/J [ano]ketar
SFX A etar étomi/J [anu]xetar
SFX A etar étomi/J aretar
SFX A etar étomi/J despetar
SFX A etar étomi/J inferetar
SFX A etar étomi/J petar
SFX A etarar ètara/EGQ cetarar
SFX A etarar ètare/HIQ cetarar
SFX A etarar ètarelo/R cetarar
SFX A etarar ètaremi/J cetarar
SFX A etarar ètari/M cetarar
SFX A etarar ètaritu/N cetarar
SFX A etarar ètaro/I cetarar
SFX A etarar ètaromi/J cetarar
SFX A etarar étara/EGQ letarar
SFX A etarar étare/HIQ letarar
SFX A etarar étarelo/R letarar
SFX A etarar étaremi/J letarar
SFX A etarar étari/M letarar
SFX A etarar étaritu/N letarar
SFX A etarar étaro/I letarar
SFX A etarar étaromi/J letarar
SFX A etegar étega/EGQ betegar
SFX A etegar étege/HIQ betegar
SFX A etegar étegelo/R betegar
SFX A etegar étegemi/J betegar
SFX A etegar étegi/M betegar
SFX A etegar étegitu/N betegar
SFX A etegar étego/I betegar
SFX A etegar étegomi/J betegar
SFX A etenar ètena/EGQ petenar
SFX A etenar ètene/HIQ petenar
SFX A etenar ètenelo/R petenar
SFX A etenar ètenemi/J petenar
SFX A etenar èteni/M petenar
SFX A etenar ètenitu/N petenar
SFX A etenar èteno/I petenar
SFX A etenar ètenomi/J petenar
SFX A eterar étera/EGQ leterar
SFX A eterar étere/HIQ leterar
SFX A eterar éterelo/R leterar
SFX A eterar éteremi/J leterar
SFX A eterar éteri/M leterar
SFX A eterar éteritu/N leterar
SFX A eterar étero/I leterar
SFX A eterar éteromi/J leterar
SFX A etolar étola/EGQ [prv]etolar
SFX A etolar étole/HIQ [prv]etolar
SFX A etolar étolelo/R [prv]etolar
SFX A etolar étolemi/J [prv]etolar
SFX A etolar étoli/M [prv]etolar
SFX A etolar étolitu/N [prv]etolar
SFX A etolar étolo/I [prv]etolar
SFX A etolar étolomi/J [prv]etolar
SFX A etorar étora/EGQ spetorar
SFX A etorar étore/HIQ spetorar
SFX A etorar étorelo/R spetorar
SFX A etorar étoremi/J spetorar
SFX A etorar étori/M spetorar
SFX A etorar étoritu/N spetorar
SFX A etorar étoro/I spetorar
SFX A etorar étoromi/J spetorar
SFX A etuar ètua/EGQ [fpŧ]etuar
SFX A etuar ètue/IQ [fpŧ]etuar
SFX A etuar ètuelo/R [fpŧ]etuar
SFX A etuar ètuemi/J [fpŧ]etuar
SFX A etuar ètui/M [fpŧ]etuar
SFX A etuar ètuitu/N [fpŧ]etuar
SFX A etuar ètuo/I [fpŧ]etuar
SFX A etuar ètuomi/J [fpŧ]etuar
SFX A evar èva/EGQ [ilr]evar
SFX A evar ève/HIQ [ilr]evar
SFX A evar èvelo/R [ilr]evar
SFX A evar èvemi/J [ilr]evar
SFX A evar èvi/M [ilr]evar
SFX A evar èvitu/N [ilr]evar
SFX A evar èvo/I [ilr]evar
SFX A evar èvomi/J [ilr]evar
SFX A evegar évega/EGQ nevegar
SFX A evegar évege/HIQ nevegar
SFX A evegar évegelo/R nevegar
SFX A evegar évegemi/J nevegar
SFX A evegar évegi/M nevegar
SFX A evegar évegitu/N nevegar
SFX A evegar évego/I nevegar
SFX A evegar évegomi/J nevegar
SFX A everar évera/EGQ [bp]everar
SFX A everar évere/HIQ [bp]everar
SFX A everar éverelo/R [bp]everar
SFX A everar éveremi/J [bp]everar
SFX A everar éveri/M [bp]everar
SFX A everar éveritu/N [bp]everar
SFX A everar évero/I [bp]everar
SFX A everar éveromi/J [bp]everar
SFX A eviar èvi/M [lr]eviar
SFX A eviar èvia/EGQ [lr]eviar
SFX A eviar èvie/IQ [lr]eviar
SFX A eviar èvielo/R [lr]eviar
SFX A eviar èviemi/J [lr]eviar
SFX A eviar èvio/I [lr]eviar
SFX A eviar èviomi/J [lr]eviar
SFX A eviar èvitu/N [lr]eviar
SFX A evitar èvita/EGQ sevitar
SFX A evitar èvite/HIQ sevitar
SFX A evitar èvitelo/R sevitar
SFX A evitar èvitemi/J sevitar
SFX A evitar èviti/M sevitar
SFX A evitar èvititu/N sevitar
SFX A evitar èvito/I sevitar
SFX A evitar èvitomi/J sevitar
SFX A evokar évoka/EGQ evokar
SFX A evokar évoke/HIQ evokar
SFX A evokar évokelo/R evokar
SFX A evokar évokemi/J evokar
SFX A evokar évoki/M evokar
SFX A evokar évokitu/N evokar
SFX A evokar évoko/I evokar
SFX A evokar évokomi/J evokar
SFX A evolar évola/EGQ axevolar
SFX A evolar évole/HIQ axevolar
SFX A evolar évolelo/R axevolar
SFX A evolar évolemi/J axevolar
SFX A evolar évoli/M axevolar
SFX A evolar évolitu/N axevolar
SFX A evolar évolo/I axevolar
SFX A evolar évolomi/J axevolar
SFX A exar éxelo/R [cprsŧ]exar
SFX A exar éxemi/J [cprsŧ]exar
SFX A exar éxitu/N [cprsŧ]exar
SFX A exar éxomi/J [cprsŧ]exar
SFX A exegar èxega/EGQ rexegar
SFX A exegar èxege/HIQ rexegar
SFX A exegar èxegelo/R rexegar
SFX A exegar èxegemi/J rexegar
SFX A exegar èxegi/M rexegar
SFX A exegar èxegitu/N rexegar
SFX A exegar èxego/I rexegar
SFX A exegar èxegomi/J rexegar
SFX A exekar èxeka/EGQ rexekar
SFX A exekar èxeke/HIQ rexekar
SFX A exekar èxekelo/R rexekar
SFX A exekar èxekemi/J rexekar
SFX A exekar èxeki/M rexekar
SFX A exekar èxekitu/N rexekar
SFX A exekar èxeko/I rexekar
SFX A exekar èxekomi/J rexekar
SFX A exekrar èxekra/EGQ exekrar
SFX A exekrar èxekre/HIQ exekrar
SFX A exekrar èxekrelo/R exekrar
SFX A exekrar èxekremi/J exekrar
SFX A exekrar èxekri/M exekrar
SFX A exekrar èxekritu/N exekrar
SFX A exekrar èxekro/I exekrar
SFX A exekrar èxekromi/J exekrar
SFX A exemar éxema/EGQ [rt]exemar
SFX A exemar éxeme/HIQ [rt]exemar
SFX A exemar éxemelo/R [rt]exemar
SFX A exemar éxememi/J [rt]exemar
SFX A exemar éxemi/M [rt]exemar
SFX A exemar éxemitu/N [rt]exemar
SFX A exemar éxemo/I [rt]exemar
SFX A exemar éxemomi/J [rt]exemar
SFX A exenar èxena/EGQ lexenar
SFX A exenar èxene/HIQ lexenar
SFX A exenar èxenelo/R lexenar
SFX A exenar èxenemi/J lexenar
SFX A exenar èxeni/M lexenar
SFX A exenar èxenitu/N lexenar
SFX A exenar èxeno/I lexenar
SFX A exenar èxenomi/J lexenar
SFX A exetar éxeta/EGQ vexetar
SFX A exetar éxete/HIQ vexetar
SFX A exetar éxetelo/R vexetar
SFX A exetar éxetemi/J vexetar
SFX A exetar éxeti/M vexetar
SFX A exetar éxetitu/N vexetar
SFX A exetar éxeto/I vexetar
SFX A exetar éxetomi/J vexetar
SFX A exiar éxielo/R frexiar
SFX A exiar éxiemi/J frexiar
SFX A exiar éxiomi/J frexiar
SFX A exiar éxitu/N frexiar
SFX A exinar éxina/EGQ [dv]exinar
SFX A exinar éxine/HIQ [dv]exinar
SFX A exinar éxinelo/R [dv]exinar
SFX A exinar éxinemi/J [dv]exinar
SFX A exinar éxini/M [dv]exinar
SFX A exinar éxinitu/N [dv]exinar
SFX A exinar éxino/I [dv]exinar
SFX A exinar éxinomi/J [dv]exinar
SFX A exitar èxita/EGQ exitar
SFX A exitar èxite/HIQ exitar
SFX A exitar èxitelo/R exitar
SFX A exitar èxitemi/J exitar
SFX A exitar èxiti/M exitar
SFX A exitar èxititu/N exitar
SFX A exitar èxito/I exitar
SFX A exitar èxitomi/J exitar
SFX A exolar éxola/EGQ respexolar
SFX A exolar éxole/HIQ respexolar
SFX A exolar éxolelo/R respexolar
SFX A exolar éxolemi/J respexolar
SFX A exolar éxoli/M respexolar
SFX A exolar éxolitu/N respexolar
SFX A exolar éxolo/I respexolar
SFX A exolar éxolomi/J respexolar
SFX A exular éxula/EGQ exular
SFX A exular éxule/HIQ exular
SFX A exular éxulelo/R exular
SFX A exular éxulemi/J exular
SFX A exular éxuli/M exular
SFX A exular éxulitu/N exular
SFX A exular éxulo/I exular
SFX A exular éxulomi/J exular
SFX A eñar éñelo/R [dlmprsxŧ]eñar
SFX A eñar éñemi/J [dlmprsxŧ]eñar
SFX A eñar éñitu/N [dlmprsxŧ]eñar
SFX A eñar éñomi/J [dlmprsxŧ]eñar
SFX A eñir éñelo/R [tv]eñir
SFX A eñir éñemi/J [tv]eñir
SFX A eñir éñitu/N [tv]eñir
SFX A eñir éñomi/J [tv]eñir
SFX A eđar èđa/EGQ pieđar
SFX A eđar èđe/HIQ pieđar
SFX A eđar èđelo/R pieđar
SFX A eđar èđemi/J pieđar
SFX A eđar èđi/M pieđar
SFX A eđar èđitu/N pieđar
SFX A eđar èđo/I pieđar
SFX A eđar èđomi/J pieđar
SFX A eđar éđelo/R [aeors]teđar
SFX A eđar éđelo/R [cdfgklmnorŧ]eđar
SFX A eđar éđelo/R [kp]onteđar
SFX A eđar éđelo/R albeđar
SFX A eđar éđelo/R palpeđar
SFX A eđar éđemi/J [aeors]teđar
SFX A eđar éđemi/J [cdfgklmnorŧ]eđar
SFX A eđar éđemi/J [kp]onteđar
SFX A eđar éđemi/J albeđar
SFX A eđar éđemi/J palpeđar
SFX A eđar éđitu/N [aeors]teđar
SFX A eđar éđitu/N [cdfgklmnorŧ]eđar
SFX A eđar éđitu/N [kp]onteđar
SFX A eđar éđitu/N albeđar
SFX A eđar éđitu/N palpeđar
SFX A eđar éđomi/J [aeors]teđar
SFX A eđar éđomi/J [cdfgklmnorŧ]eđar
SFX A eđar éđomi/J [kp]onteđar
SFX A eđar éđomi/J albeđar
SFX A eđar éđomi/J palpeđar
SFX A eđolar éđola/EGQ peteđolar
SFX A eđolar éđole/HIQ peteđolar
SFX A eđolar éđolelo/R peteđolar
SFX A eđolar éđolemi/J peteđolar
SFX A eđolar éđoli/M peteđolar
SFX A eđolar éđolitu/N peteđolar
SFX A eđolar éđolo/I peteđolar
SFX A eđolar éđolomi/J peteđolar
SFX A eŧar èŧa/EGQ preŧar
SFX A eŧar èŧe/HIQ preŧar
SFX A eŧar èŧelo/R preŧar
SFX A eŧar èŧemi/J preŧar
SFX A eŧar èŧi/M preŧar
SFX A eŧar èŧitu/N preŧar
SFX A eŧar èŧo/I preŧar
SFX A eŧar èŧomi/J preŧar
SFX A eŧar éŧelo/R [adot]reŧar
SFX A eŧar éŧelo/R [lpv]eŧar
SFX A eŧar éŧemi/J [adot]reŧar
SFX A eŧar éŧemi/J [lpv]eŧar
SFX A eŧar éŧitu/N [adot]reŧar
SFX A eŧar éŧitu/N [lpv]eŧar
SFX A eŧar éŧomi/J [adot]reŧar
SFX A eŧar éŧomi/J [lpv]eŧar
SFX A eŧegar éŧega/EGQ speŧegar
SFX A eŧegar éŧege/HIQ speŧegar
SFX A eŧegar éŧegelo/R speŧegar
SFX A eŧegar éŧegemi/J speŧegar
SFX A eŧegar éŧegi/M speŧegar
SFX A eŧegar éŧegitu/N speŧegar
SFX A eŧegar éŧego/I speŧegar
SFX A eŧegar éŧegomi/J speŧegar
SFX A eŧiar èŧi/M [gp]reŧiar
SFX A eŧiar èŧia/EGQ [gp]reŧiar
SFX A eŧiar èŧie/IQ [gp]reŧiar
SFX A eŧiar èŧielo/R [gp]reŧiar
SFX A eŧiar èŧiemi/J [gp]reŧiar
SFX A eŧiar èŧio/I [gp]reŧiar
SFX A eŧiar èŧiomi/J [gp]reŧiar
SFX A eŧiar èŧitu/N [gp]reŧiar
SFX A eŧimar èŧima/EGQ deŧimar
SFX A eŧimar èŧime/HIQ deŧimar
SFX A eŧimar èŧimelo/R deŧimar
SFX A eŧimar èŧimemi/J deŧimar
SFX A eŧimar èŧimi/M deŧimar
SFX A eŧimar èŧimitu/N deŧimar
SFX A eŧimar èŧimo/I deŧimar
SFX A eŧimar èŧimomi/J deŧimar
SFX A eŧipar èŧipa/EGQ [dt]eŧipar
SFX A eŧipar èŧipe/HIQ [dt]eŧipar
SFX A eŧipar èŧipelo/R [dt]eŧipar
SFX A eŧipar èŧipemi/J [dt]eŧipar
SFX A eŧipar èŧipi/M [dt]eŧipar
SFX A eŧipar èŧipitu/N [dt]eŧipar
SFX A eŧipar èŧipo/I [dt]eŧipar
SFX A eŧipar èŧipomi/J [dt]eŧipar
SFX A eŧitar èŧita/EGQ [lr]eŧitar
SFX A eŧitar èŧite/HIQ [lr]eŧitar
SFX A eŧitar èŧitelo/R [lr]eŧitar
SFX A eŧitar èŧitemi/J [lr]eŧitar
SFX A eŧitar èŧiti/M [lr]eŧitar
SFX A eŧitar èŧititu/N [lr]eŧitar
SFX A eŧitar èŧito/I [lr]eŧitar
SFX A eŧitar èŧitomi/J [lr]eŧitar
SFX A eŧolar éŧola/EGQ [br]eŧolar
SFX A eŧolar éŧole/HIQ [br]eŧolar
SFX A eŧolar éŧolelo/R [br]eŧolar
SFX A eŧolar éŧolemi/J [br]eŧolar
SFX A eŧolar éŧoli/M [br]eŧolar
SFX A eŧolar éŧolitu/N [br]eŧolar
SFX A eŧolar éŧolo/I [br]eŧolar
SFX A eŧolar éŧolomi/J [br]eŧolar
SFX A gar ta sugar
SFX A gar te sugar
SFX A gar ti sugar
SFX A gar to/H sugar
SFX A iar en/K [bdfklmnprstvxŧ]iar
SFX A iar en/K marjiar
SFX A iar ene [bdfklmnprstvxŧ]iar
SFX A iar ene marjiar
SFX A iar ense [bdfklmnprstvxŧ]iar
SFX A iar ense marjiar
SFX A iar i/M [bdlnrsv]akiar
SFX A iar i/M [bft]ibiar
SFX A iar i/M [bmrtŧ]iliar
SFX A iar i/M [bsx]ukiar
SFX A iar i/M [dflmr]isiar
SFX A iar i/M [dprs]aŧiar
SFX A iar i/M [dr]enonŧiar
SFX A iar i/M [ex]luviar
SFX A iar i/M [fjkx]uriar
SFX A iar i/M [flnrtv]iŧiar
SFX A iar i/M [gt]orbiar
SFX A iar i/M [klst]ubiar
SFX A iar i/M [kp]uniar
SFX A iar i/M [lmrtxŧ]enŧiar
SFX A iar i/M [lmv]ariar
SFX A iar i/M [mn]ikiar
SFX A iar i/M [ms]arkiar
SFX A iar i/M [pr]aviar
SFX A iar i/M [pt]udiar
SFX A iar i/M [rs]abiar
SFX A iar i/M [rs]upiar
SFX A iar i/M [rs]usiar
SFX A iar i/M [svŧ]idiar
SFX A iar i/M arpiar
SFX A iar i/M asiar
SFX A iar i/M astiar
SFX A iar i/M axiar
SFX A iar i/M bruskiar
SFX A iar i/M diladiar
SFX A iar i/M dopiar
SFX A iar i/M faliar
SFX A iar i/M frexiar
SFX A iar i/M industriar
SFX A iar i/M induxiar
SFX A iar i/M inmutriar
SFX A iar i/M inonbriar
SFX A iar i/M insalviar
SFX A iar i/M intarsiar
SFX A iar i/M inŧendiar
SFX A iar i/M inŧipriar
SFX A iar i/M istansiar
SFX A iar i/M kanbiar
SFX A iar i/M konseliar
SFX A iar i/M kruŧiar
SFX A iar i/M lapiar
SFX A iar i/M marjiar
SFX A iar i/M neniar
SFX A iar i/M opiniar
SFX A iar i/M patriar
SFX A iar i/M petufiar
SFX A iar i/M piriar
SFX A iar i/M prinŧipiar
SFX A iar i/M raskiar
SFX A iar i/M remurkiar
SFX A iar i/M renunŧiar
SFX A iar i/M senpiar
SFX A iar i/M stanŧiar
SFX A iar i/M storpiar
SFX A iar i/M tafiar
SFX A iar i/M tiviar
SFX A iar i/M torniar
SFX A iar i/M turbiar
SFX A iar i/M xmaniar
SFX A iar ion/K [bdfklmnprstvxŧ]iar
SFX A iar ione [bdfklmnprstvxŧ]iar
SFX A iar ionse [bdfklmnprstvxŧ]iar
SFX A iar isen/K [bdfklmnprstvxŧ]iar
SFX A iar isen/K marjiar
SFX A iar isene [bdfklmnprstvxŧ]iar
SFX A iar isene marjiar
SFX A iar isense [bdfklmnprstvxŧ]iar
SFX A iar isense marjiar
SFX A iar iven/K [bdfklmnprstvxŧ]iar
SFX A iar iven/K marjiar
SFX A iar ivense [bdfklmnprstvxŧ]iar
SFX A iar ivense marjiar
SFX A iar ivié/O [bdfklmnprstvxŧ]iar
SFX A iar ivié/O marjiar
SFX A iar iviéu/P [bdfklmnprstvxŧ]iar
SFX A iar iviéu/P marjiar
SFX A iar ié/O [bdfklmnprstvxŧ]iar
SFX A iar ié/O marjiar
SFX A iar iéu/P [bdfklmnprstvxŧ]iar
SFX A iar iéu/P marjiar
SFX A iar on/K [bdfklmnprstvxŧ]iar
SFX A iar on/K marjiar
SFX A iar one [bdfklmnprstvxŧ]iar
SFX A iar one marjiar
SFX A iar onse [bdfklmnprstvxŧ]iar
SFX A iar onse marjiar
SFX A iar ía/EGQ [nx]viar
SFX A iar ía/EGQ arfiar
SFX A iar ía/EGQ deviar
SFX A iar ía/EGQ kriar
SFX A iar ía/EGQ nfiar
SFX A iar ía/EGQ niar
SFX A iar ía/EGQ priar
SFX A iar ía/EGQ siar
SFX A iar ía/EGQ striar
SFX A iar íe/IQ [nx]viar
SFX A iar íe/IQ arfiar
SFX A iar íe/IQ deviar
SFX A iar íe/IQ kriar
SFX A iar íe/IQ nfiar
SFX A iar íe/IQ niar
SFX A iar íe/IQ priar
SFX A iar íe/IQ siar
SFX A iar íe/IQ striar
SFX A iar íelo/R [nx]viar
SFX A iar íelo/R arfiar
SFX A iar íelo/R deviar
SFX A iar íelo/R kriar
SFX A iar íelo/R nfiar
SFX A iar íelo/R niar
SFX A iar íelo/R priar
SFX A iar íelo/R siar
SFX A iar íelo/R striar
SFX A iar íemi/J [nx]viar
SFX A iar íemi/J arfiar
SFX A iar íemi/J deviar
SFX A iar íemi/J kriar
SFX A iar íemi/J nfiar
SFX A iar íemi/J niar
SFX A iar íemi/J priar
SFX A iar íemi/J siar
SFX A iar íemi/J striar
SFX A iar íi/M [nx]viar
SFX A iar íi/M arfiar
SFX A iar íi/M deviar
SFX A iar íi/M kriar
SFX A iar íi/M nfiar
SFX A iar íi/M niar
SFX A iar íi/M priar
SFX A iar íi/M siar
SFX A iar íi/M striar
SFX A iar íitu/N [nx]viar
SFX A iar íitu/N arfiar
SFX A iar íitu/N deviar
SFX A iar íitu/N kriar
SFX A iar íitu/N nfiar
SFX A iar íitu/N niar
SFX A iar íitu/N priar
SFX A iar íitu/N siar
SFX A iar íitu/N striar
SFX A iar ío/I [nx]viar
SFX A iar ío/I arfiar
SFX A iar ío/I deviar
SFX A iar ío/I kriar
SFX A iar ío/I nfiar
SFX A iar ío/I niar
SFX A iar ío/I priar
SFX A iar ío/I siar
SFX A iar ío/I striar
SFX A iar íomi/J [nx]viar
SFX A iar íomi/J arfiar
SFX A iar íomi/J deviar
SFX A iar íomi/J kriar
SFX A iar íomi/J nfiar
SFX A iar íomi/J niar
SFX A iar íomi/J priar
SFX A iar íomi/J siar
SFX A iar íomi/J striar
SFX A ibar íbelo/R [cl]ibar
SFX A ibar íbemi/J [cl]ibar
SFX A ibar íbitu/N [cl]ibar
SFX A ibar íbomi/J [cl]ibar
SFX A iberar íbera/EGQ liberar
SFX A iberar íbere/HIQ liberar
SFX A iberar íberelo/R liberar
SFX A iberar íberemi/J liberar
SFX A iberar íberi/M liberar
SFX A iberar íberitu/N liberar
SFX A iberar íbero/I liberar
SFX A iberar íberomi/J liberar
SFX A ibiar íbielo/R [bft]ibiar
SFX A ibiar íbiemi/J [bft]ibiar
SFX A ibiar íbiomi/J [bft]ibiar
SFX A ibiar íbitu/N [bft]ibiar
SFX A ibilar íbila/EGQ sibilar
SFX A ibilar íbile/HIQ sibilar
SFX A ibilar íbilelo/R sibilar
SFX A ibilar íbilemi/J sibilar
SFX A ibilar íbili/M sibilar
SFX A ibilar íbilitu/N sibilar
SFX A ibilar íbilo/I sibilar
SFX A ibilar íbilomi/J sibilar
SFX A ibolar íbola/EGQ tribolar
SFX A ibolar íbole/HIQ tribolar
SFX A ibolar íbolelo/R tribolar
SFX A ibolar íbolemi/J tribolar
SFX A ibolar íboli/M tribolar
SFX A ibolar íbolitu/N tribolar
SFX A ibolar íbolo/I tribolar
SFX A ibolar íbolomi/J tribolar
SFX A ibrar íbrelo/R [es]kuilibrar
SFX A ibrar íbrelo/R fibrar
SFX A ibrar íbremi/J [es]kuilibrar
SFX A ibrar íbremi/J fibrar
SFX A ibrar íbritu/N [es]kuilibrar
SFX A ibrar íbritu/N fibrar
SFX A ibrar íbromi/J [es]kuilibrar
SFX A ibrar íbromi/J fibrar
SFX A ibridar íbrida/EGQ ibridar
SFX A ibridar íbride/HIQ ibridar
SFX A ibridar íbridelo/R ibridar
SFX A ibridar íbridemi/J ibridar
SFX A ibridar íbridi/M ibridar
SFX A ibridar íbriditu/N ibridar
SFX A ibridar íbrido/I ibridar
SFX A ibridar íbridomi/J ibridar
SFX A icar ícelo/R [fkp]icar
SFX A icar ícemi/J [fkp]icar
SFX A icar ícitu/N [fkp]icar
SFX A icar ícomi/J [fkp]icar
SFX A icolar ícola/EGQ [cp]icolar
SFX A icolar ícole/HIQ [cp]icolar
SFX A icolar ícolelo/R [cp]icolar
SFX A icolar ícolemi/J [cp]icolar
SFX A icolar ícoli/M [cp]icolar
SFX A icolar ícolitu/N [cp]icolar
SFX A icolar ícolo/I [cp]icolar
SFX A icolar ícolomi/J [cp]icolar
SFX A idar ídelo/R [af]idar
SFX A idar ídelo/R [at]ridar
SFX A idar ídelo/R [nx]vidar
SFX A idar ídelo/R guidar
SFX A idar ídemi/J [af]idar
SFX A idar ídemi/J [at]ridar
SFX A idar ídemi/J [nx]vidar
SFX A idar ídemi/J guidar
SFX A idar íditu/N [af]idar
SFX A idar íditu/N [at]ridar
SFX A idar íditu/N [nx]vidar
SFX A idar íditu/N guidar
SFX A idar ídomi/J [af]idar
SFX A idar ídomi/J [at]ridar
SFX A idar ídomi/J [nx]vidar
SFX A idar ídomi/J guidar
SFX A idegar ídega/EGQ videgar
SFX A idegar ídege/HIQ videgar
SFX A idegar ídegelo/R videgar
SFX A idegar ídegemi/J videgar
SFX A idegar ídegi/M videgar
SFX A idegar ídegitu/N videgar
SFX A idegar ídego/I videgar
SFX A idegar ídegomi/J videgar
SFX A iderar ídera/EGQ [sx]iderar
SFX A iderar ídere/HIQ [sx]iderar
SFX A iderar íderelo/R [sx]iderar
SFX A iderar íderemi/J [sx]iderar
SFX A iderar íderi/M [sx]iderar
SFX A iderar íderitu/N [sx]iderar
SFX A iderar ídero/I [sx]iderar
SFX A iderar íderomi/J [sx]iderar
SFX A idiar ídielo/R [svŧ]idiar
SFX A idiar ídiemi/J [svŧ]idiar
SFX A idiar ídiomi/J [svŧ]idiar
SFX A idiar íditu/N [svŧ]idiar
SFX A idimar ídima/EGQ vidimar
SFX A idimar ídime/HIQ vidimar
SFX A idimar ídimelo/R vidimar
SFX A idimar ídimemi/J vidimar
SFX A idimar ídimi/M vidimar
SFX A idimar ídimitu/N vidimar
SFX A idimar ídimo/I vidimar
SFX A idimar ídimomi/J vidimar
SFX A idolar ídola/EGQ tridolar
SFX A idolar ídole/HIQ tridolar
SFX A idolar ídolelo/R tridolar
SFX A idolar ídolemi/J tridolar
SFX A idolar ídoli/M tridolar
SFX A idolar ídolitu/N tridolar
SFX A idolar ídolo/I tridolar
SFX A idolar ídolomi/J tridolar
SFX A iduar íduelo/R rexiduar
SFX A iduar íduemi/J rexiduar
SFX A iduar íduitu/N rexiduar
SFX A iduar íduomi/J rexiduar
SFX A ifar ífelo/R [frtñ]ifar
SFX A ifar ífemi/J [frtñ]ifar
SFX A ifar ífitu/N [frtñ]ifar
SFX A ifar ífomi/J [frtñ]ifar
SFX A ifarar ífara/EGQ spifarar
SFX A ifarar ífare/HIQ spifarar
SFX A ifarar ífarelo/R spifarar
SFX A ifarar ífaremi/J spifarar
SFX A ifarar ífari/M spifarar
SFX A ifarar ífaritu/N spifarar
SFX A ifarar ífaro/I spifarar
SFX A ifarar ífaromi/J spifarar
SFX A ifegar ífega/EGQ [dlnrstxñŧ]ifegar
SFX A ifegar ífege/HIQ [dlnrstxñŧ]ifegar
SFX A ifegar ífegelo/R [dlnrstxñŧ]ifegar
SFX A ifegar ífegemi/J [dlnrstxñŧ]ifegar
SFX A ifegar ífegi/M [dlnrstxñŧ]ifegar
SFX A ifegar ífegitu/N [dlnrstxñŧ]ifegar
SFX A ifegar ífego/I [dlnrstxñŧ]ifegar
SFX A ifegar ífegomi/J [dlnrstxñŧ]ifegar
SFX A iferar ífera/EGQ spiferar
SFX A iferar ífere/HIQ spiferar
SFX A iferar íferelo/R spiferar
SFX A iferar íferemi/J spiferar
SFX A iferar íferi/M spiferar
SFX A iferar íferitu/N spiferar
SFX A iferar ífero/I spiferar
SFX A iferar íferomi/J spiferar
SFX A ifolar ífola/EGQ [sŧ]ifolar
SFX A ifolar ífole/HIQ [sŧ]ifolar
SFX A ifolar ífolelo/R [sŧ]ifolar
SFX A ifolar ífolemi/J [sŧ]ifolar
SFX A ifolar ífoli/M [sŧ]ifolar
SFX A ifolar ífolitu/N [sŧ]ifolar
SFX A ifolar ífolo/I [sŧ]ifolar
SFX A ifolar ífolomi/J [sŧ]ifolar
SFX A ifraxar ífraxa/EGQ perifraxar
SFX A ifraxar ífraxe/HIQ perifraxar
SFX A ifraxar ífraxelo/R perifraxar
SFX A ifraxar ífraxemi/J perifraxar
SFX A ifraxar ífraxi/M perifraxar
SFX A ifraxar ífraxitu/N perifraxar
SFX A ifraxar ífraxo/I perifraxar
SFX A ifraxar ífraxomi/J perifraxar
SFX A ifugar ífuga/EGQ ŧentrifugar
SFX A ifugar ífuge/HIQ ŧentrifugar
SFX A ifugar ífugelo/R ŧentrifugar
SFX A ifugar ífugemi/J ŧentrifugar
SFX A ifugar ífugi/M ŧentrifugar
SFX A ifugar ífugitu/N ŧentrifugar
SFX A ifugar ífugo/I ŧentrifugar
SFX A ifugar ífugomi/J ŧentrifugar
SFX A igar ígelo/R [mpsŧ]igar
SFX A igar ígelo/R ligar
SFX A igar ígelo/R rigar
SFX A igar ígelo/R rtigar
SFX A igar ígelo/R stigar
SFX A igar ígemi/J [mpsŧ]igar
SFX A igar ígemi/J ligar
SFX A igar ígemi/J rigar
SFX A igar ígemi/J rtigar
SFX A igar ígemi/J stigar
SFX A igar ígitu/N [mpsŧ]igar
SFX A igar ígitu/N ligar
SFX A igar ígitu/N rigar
SFX A igar ígitu/N rtigar
SFX A igar ígitu/N stigar
SFX A igar ígomi/J [mpsŧ]igar
SFX A igar ígomi/J ligar
SFX A igar ígomi/J rigar
SFX A igar ígomi/J rtigar
SFX A igar ígomi/J stigar
SFX A igolar ígola/EGQ [bmnprxŧ]igolar
SFX A igolar ígole/HIQ [bmnprxŧ]igolar
SFX A igolar ígolelo/R [bmnprxŧ]igolar
SFX A igolar ígolemi/J [bmnprxŧ]igolar
SFX A igolar ígoli/M [bmnprxŧ]igolar
SFX A igolar ígolitu/N [bmnprxŧ]igolar
SFX A igolar ígolo/I [bmnprxŧ]igolar
SFX A igolar ígolomi/J [bmnprxŧ]igolar
SFX A igrar ígrelo/R migrar
SFX A igrar ígremi/J migrar
SFX A igrar ígritu/N migrar
SFX A igrar ígromi/J migrar
SFX A ijar íjelo/R [crtv]ijar
SFX A ijar íjemi/J [crtv]ijar
SFX A ijar íjitu/N [crtv]ijar
SFX A ijar íjomi/J [crtv]ijar
SFX A ikar íkelo/R [bcfntñ]ikar
SFX A ikar íkelo/R [kt]rikar
SFX A ikar íkelo/R likar
SFX A ikar íkelo/R pikar
SFX A ikar íkelo/R spikar
SFX A ikar íkemi/J [bcfntñ]ikar
SFX A ikar íkemi/J [kt]rikar
SFX A ikar íkemi/J likar
SFX A ikar íkemi/J pikar
SFX A ikar íkemi/J spikar
SFX A ikar íkitu/N [bcfntñ]ikar
SFX A ikar íkitu/N [kt]rikar
SFX A ikar íkitu/N likar
SFX A ikar íkitu/N pikar
SFX A ikar íkitu/N spikar
SFX A ikar íkomi/J [bcfntñ]ikar
SFX A ikar íkomi/J [kt]rikar
SFX A ikar íkomi/J likar
SFX A ikar íkomi/J pikar
SFX A ikar íkomi/J spikar
SFX A ikarar íkara/EGQ scikarar
SFX A ikarar íkare/HIQ scikarar
SFX A ikarar íkarelo/R scikarar
SFX A ikarar íkaremi/J scikarar
SFX A ikarar íkari/M scikarar
SFX A ikarar íkaritu/N scikarar
SFX A ikarar íkaro/I scikarar
SFX A ikarar íkaromi/J scikarar
SFX A ikiar íkielo/R [mn]ikiar
SFX A ikiar íkiemi/J [mn]ikiar
SFX A ikiar íkiomi/J [mn]ikiar
SFX A ikiar íkitu/N [mn]ikiar
SFX A ikolar íkola/EGQ [rtŧ]ikolar
SFX A ikolar íkole/HIQ [rtŧ]ikolar
SFX A ikolar íkolelo/R [rtŧ]ikolar
SFX A ikolar íkolemi/J [rtŧ]ikolar
SFX A ikolar íkoli/M [rtŧ]ikolar
SFX A ikolar íkolitu/N [rtŧ]ikolar
SFX A ikolar íkolo/I [rtŧ]ikolar
SFX A ikolar íkolomi/J [rtŧ]ikolar
SFX A ikuidar íkuida/EGQ likuidar
SFX A ikuidar íkuide/HIQ likuidar
SFX A ikuidar íkuidelo/R likuidar
SFX A ikuidar íkuidemi/J likuidar
SFX A ikuidar íkuidi/M likuidar
SFX A ikuidar íkuiditu/N likuidar
SFX A ikuidar íkuido/I likuidar
SFX A ikuidar íkuidomi/J likuidar
SFX A ilar ílelo/R [acfjprsuvŧ]ilar
SFX A ilar ílelo/R [ns]tilar
SFX A ilar ílelo/R inbilar
SFX A ilar ílelo/R sixilar
SFX A ilar ílelo/R sutilar
SFX A ilar ílelo/R uxilar
SFX A ilar ílemi/J [acfjprsuvŧ]ilar
SFX A ilar ílemi/J [ns]tilar
SFX A ilar ílemi/J inbilar
SFX A ilar ílemi/J sixilar
SFX A ilar ílemi/J sutilar
SFX A ilar ílemi/J uxilar
SFX A ilar ílitu/N [acfjprsuvŧ]ilar
SFX A ilar ílitu/N [ns]tilar
SFX A ilar ílitu/N inbilar
SFX A ilar ílitu/N sixilar
SFX A ilar ílitu/N sutilar
SFX A ilar ílitu/N uxilar
SFX A ilar ílomi/J [acfjprsuvŧ]ilar
SFX A ilar ílomi/J [ns]tilar
SFX A ilar ílomi/J inbilar
SFX A ilar ílomi/J sixilar
SFX A ilar ílomi/J sutilar
SFX A ilar ílomi/J uxilar
SFX A iliar ílielo/R [bmrtŧ]iliar
SFX A iliar íliemi/J [bmrtŧ]iliar
SFX A iliar íliomi/J [bmrtŧ]iliar
SFX A iliar ílitu/N [bmrtŧ]iliar
SFX A ilitar ílita/EGQ [bm]ilitar
SFX A ilitar ílite/HIQ [bm]ilitar
SFX A ilitar ílitelo/R [bm]ilitar
SFX A ilitar ílitemi/J [bm]ilitar
SFX A ilitar íliti/M [bm]ilitar
SFX A ilitar ílititu/N [bm]ilitar
SFX A ilitar ílito/I [bm]ilitar
SFX A ilitar ílitomi/J [bm]ilitar
SFX A ilogar íloga/EGQ epilogar
SFX A ilogar íloge/HIQ epilogar
SFX A ilogar ílogelo/R epilogar
SFX A ilogar ílogemi/J epilogar
SFX A ilogar ílogi/M epilogar
SFX A ilogar ílogitu/N epilogar
SFX A ilogar ílogo/I epilogar
SFX A ilogar ílogomi/J epilogar
SFX A iltrar íltrelo/R filtrar
SFX A iltrar íltremi/J filtrar
SFX A iltrar íltritu/N filtrar
SFX A iltrar íltromi/J filtrar
SFX A ilŧar ílŧelo/R [fu]ilŧar
SFX A ilŧar ílŧemi/J [fu]ilŧar
SFX A ilŧar ílŧitu/N [fu]ilŧar
SFX A ilŧar ílŧomi/J [fu]ilŧar
SFX A imar ímelo/R [blru]imar
SFX A imar ímelo/R [ns]timar
SFX A imar ímelo/R simar
SFX A imar ímelo/R ŧimar
SFX A imar ímemi/J [blru]imar
SFX A imar ímemi/J [ns]timar
SFX A imar ímemi/J simar
SFX A imar ímemi/J ŧimar
SFX A imar ímitu/N [blru]imar
SFX A imar ímitu/N [ns]timar
SFX A imar ímitu/N simar
SFX A imar ímitu/N ŧimar
SFX A imar ímomi/J [blru]imar
SFX A imar ímomi/J [ns]timar
SFX A imar ímomi/J simar
SFX A imar ímomi/J ŧimar
SFX A imegar ímega/EGQ [lŧ]imegar
SFX A imegar ímege/HIQ [lŧ]imegar
SFX A imegar ímegelo/R [lŧ]imegar
SFX A imegar ímegemi/J [lŧ]imegar
SFX A imegar ímegi/M [lŧ]imegar
SFX A imegar ímegitu/N [lŧ]imegar
SFX A imegar ímego/I [lŧ]imegar
SFX A imegar ímegomi/J [lŧ]imegar
SFX A imenar ímena/EGQ xvimenar
SFX A imenar ímene/HIQ xvimenar
SFX A imenar ímenelo/R xvimenar
SFX A imenar ímenemi/J xvimenar
SFX A imenar ímeni/M xvimenar
SFX A imenar ímenitu/N xvimenar
SFX A imenar ímeno/I xvimenar
SFX A imenar ímenomi/J xvimenar
SFX A imilar ímila/EGQ desimilar
SFX A imilar ímile/HIQ desimilar
SFX A imilar ímilelo/R desimilar
SFX A imilar ímilemi/J desimilar
SFX A imilar ímili/M desimilar
SFX A imilar ímilitu/N desimilar
SFX A imilar ímilo/I desimilar
SFX A imilar ímilomi/J desimilar
SFX A iminar ímina/EGQ eliminar
SFX A iminar ímine/HIQ eliminar
SFX A iminar íminelo/R eliminar
SFX A iminar íminemi/J eliminar
SFX A iminar ímini/M eliminar
SFX A iminar íminitu/N eliminar
SFX A iminar ímino/I eliminar
SFX A iminar íminomi/J eliminar
SFX A imitar ímita/EGQ limitar
SFX A imitar ímite/HIQ limitar
SFX A imitar ímitelo/R limitar
SFX A imitar ímitemi/J limitar
SFX A imitar ímiti/M limitar
SFX A imitar ímititu/N limitar
SFX A imitar ímito/I limitar
SFX A imitar ímitomi/J limitar
SFX A imolar ímola/EGQ [sŧ]imolar
SFX A imolar ímole/HIQ [sŧ]imolar
SFX A imolar ímolelo/R [sŧ]imolar
SFX A imolar ímolemi/J [sŧ]imolar
SFX A imolar ímoli/M [sŧ]imolar
SFX A imolar ímolitu/N [sŧ]imolar
SFX A imolar ímolo/I [sŧ]imolar
SFX A imolar ímolomi/J [sŧ]imolar
SFX A imular ímula/EGQ simular
SFX A imular ímule/HIQ simular
SFX A imular ímulelo/R simular
SFX A imular ímulemi/J simular
SFX A imular ímuli/M simular
SFX A imular ímulitu/N simular
SFX A imular ímulo/I simular
SFX A imular ímulomi/J simular
SFX A inar ínelo/R [acdflnoprsuv]inar
SFX A inar ínelo/R [ailn]ŧinar
SFX A inar ínelo/R [kr]axinar
SFX A inar ínelo/R [ln]tinar
SFX A inar ínelo/R arbinar
SFX A inar ínelo/R binar
SFX A inar ínelo/R fakinar
SFX A inar ínelo/R kaminar
SFX A inar ínelo/R koxinar
SFX A inar ínelo/R nkinar
SFX A inar ínelo/R ostinar
SFX A inar ínelo/R ratinar
SFX A inar ínelo/R skrutinar
SFX A inar ínelo/R uxinar
SFX A inar ínelo/R xlatinar
SFX A inar ínemi/J [acdflnoprsuv]inar
SFX A inar ínemi/J [ailn]ŧinar
SFX A inar ínemi/J [kr]axinar
SFX A inar ínemi/J [ln]tinar
SFX A inar ínemi/J arbinar
SFX A inar ínemi/J binar
SFX A inar ínemi/J fakinar
SFX A inar ínemi/J kaminar
SFX A inar ínemi/J koxinar
SFX A inar ínemi/J nkinar
SFX A inar ínemi/J ostinar
SFX A inar ínemi/J ratinar
SFX A inar ínemi/J skrutinar
SFX A inar ínemi/J uxinar
SFX A inar ínemi/J xlatinar
SFX A inar ínitu/N [acdflnoprsuv]inar
SFX A inar ínitu/N [ailn]ŧinar
SFX A inar ínitu/N [kr]axinar
SFX A inar ínitu/N [ln]tinar
SFX A inar ínitu/N arbinar
SFX A inar ínitu/N binar
SFX A inar ínitu/N fakinar
SFX A inar ínitu/N kaminar
SFX A inar ínitu/N koxinar
SFX A inar ínitu/N nkinar
SFX A inar ínitu/N ostinar
SFX A inar ínitu/N ratinar
SFX A inar ínitu/N skrutinar
SFX A inar ínitu/N uxinar
SFX A inar ínitu/N xlatinar
SFX A inar ínomi/J [acdflnoprsuv]inar
SFX A inar ínomi/J [ailn]ŧinar
SFX A inar ínomi/J [kr]axinar
SFX A inar ínomi/J [ln]tinar
SFX A inar ínomi/J arbinar
SFX A inar ínomi/J binar
SFX A inar ínomi/J fakinar
SFX A inar ínomi/J kaminar
SFX A inar ínomi/J koxinar
SFX A inar ínomi/J nkinar
SFX A inar ínomi/J ostinar
SFX A inar ínomi/J ratinar
SFX A inar ínomi/J skrutinar
SFX A inar ínomi/J uxinar
SFX A inar ínomi/J xlatinar
SFX A inbrar ínbrelo/R tinbrar
SFX A inbrar ínbremi/J tinbrar
SFX A inbrar ínbritu/N tinbrar
SFX A inbrar ínbromi/J tinbrar
SFX A incar íncelo/R [mpr]incar
SFX A incar íncemi/J [mpr]incar
SFX A incar íncitu/N [mpr]incar
SFX A incar íncomi/J [mpr]incar
SFX A indakar índaka/EGQ sindakar
SFX A indakar índake/HIQ sindakar
SFX A indakar índakelo/R sindakar
SFX A indakar índakemi/J sindakar
SFX A indakar índaki/M sindakar
SFX A indakar índakitu/N sindakar
SFX A indakar índako/I sindakar
SFX A indakar índakomi/J sindakar
SFX A indar índelo/R [bglr]indar
SFX A indar índemi/J [bglr]indar
SFX A indar índitu/N [bglr]indar
SFX A indar índomi/J [bglr]indar
SFX A indikar índika/EGQ sindikar
SFX A indikar índike/HIQ sindikar
SFX A indikar índikelo/R sindikar
SFX A indikar índikemi/J sindikar
SFX A indikar índiki/M sindikar
SFX A indikar índikitu/N sindikar
SFX A indikar índiko/I sindikar
SFX A indikar índikomi/J sindikar
SFX A indolar índola/EGQ [bdpru]indolar
SFX A indolar índole/HIQ [bdpru]indolar
SFX A indolar índolelo/R [bdpru]indolar
SFX A indolar índolemi/J [bdpru]indolar
SFX A indolar índoli/M [bdpru]indolar
SFX A indolar índolitu/N [bdpru]indolar
SFX A indolar índolo/I [bdpru]indolar
SFX A indolar índolomi/J [bdpru]indolar
SFX A inear íneelo/R [or]linear
SFX A inear íneemi/J [or]linear
SFX A inear íneitu/N [or]linear
SFX A inear íneomi/J [or]linear
SFX A inegar ínega/EGQ ninegar
SFX A inegar ínege/HIQ ninegar
SFX A inegar ínegelo/R ninegar
SFX A inegar ínegemi/J ninegar
SFX A inegar ínegi/M ninegar
SFX A inegar ínegitu/N ninegar
SFX A inegar ínego/I ninegar
SFX A inegar ínegomi/J ninegar
SFX A infar ínfelo/R [rñ]infar
SFX A infar ínfemi/J [rñ]infar
SFX A infar ínfitu/N [rñ]infar
SFX A infar ínfomi/J [rñ]infar
SFX A infarar ínfara/EGQ spinfarar
SFX A infarar ínfare/HIQ spinfarar
SFX A infarar ínfarelo/R spinfarar
SFX A infarar ínfaremi/J spinfarar
SFX A infarar ínfari/M spinfarar
SFX A infarar ínfaritu/N spinfarar
SFX A infarar ínfaro/I spinfarar
SFX A infarar ínfaromi/J spinfarar
SFX A ingar íngelo/R [rx]ingar
SFX A ingar íngemi/J [rx]ingar
SFX A ingar íngitu/N [rx]ingar
SFX A ingar íngomi/J [rx]ingar
SFX A ingolar íngola/EGQ xbingolar
SFX A ingolar íngole/HIQ xbingolar
SFX A ingolar íngolelo/R xbingolar
SFX A ingolar íngolemi/J xbingolar
SFX A ingolar íngoli/M xbingolar
SFX A ingolar íngolitu/N xbingolar
SFX A ingolar íngolo/I xbingolar
SFX A ingolar íngolomi/J xbingolar
SFX A iniar ínielo/R opiniar
SFX A iniar íniemi/J opiniar
SFX A iniar íniomi/J opiniar
SFX A iniar ínitu/N opiniar
SFX A inkar ínkelo/R [ckr]inkar
SFX A inkar ínkemi/J [ckr]inkar
SFX A inkar ínkitu/N [ckr]inkar
SFX A inkar ínkomi/J [ckr]inkar
SFX A inkolar ínkola/EGQ vinkolar
SFX A inkolar ínkole/HIQ vinkolar
SFX A inkolar ínkolelo/R vinkolar
SFX A inkolar ínkolemi/J vinkolar
SFX A inkolar ínkoli/M vinkolar
SFX A inkolar ínkolitu/N vinkolar
SFX A inkolar ínkolo/I vinkolar
SFX A inkolar ínkolomi/J vinkolar
SFX A inkopar ínkopa/EGQ sinkopar
SFX A inkopar ínkope/HIQ sinkopar
SFX A inkopar ínkopelo/R sinkopar
SFX A inkopar ínkopemi/J sinkopar
SFX A inkopar ínkopi/M sinkopar
SFX A inkopar ínkopitu/N sinkopar
SFX A inkopar ínkopo/I sinkopar
SFX A inkopar ínkopomi/J sinkopar
SFX A inolar ínola/EGQ ninolar
SFX A inolar ínole/HIQ ninolar
SFX A inolar ínolelo/R ninolar
SFX A inolar ínolemi/J ninolar
SFX A inolar ínoli/M ninolar
SFX A inolar ínolitu/N ninolar
SFX A inolar ínolo/I ninolar
SFX A inolar ínolomi/J ninolar
SFX A inpanar ínpana/EGQ tinpanar
SFX A inpanar ínpane/HIQ tinpanar
SFX A inpanar ínpanelo/R tinpanar
SFX A inpanar ínpanemi/J tinpanar
SFX A inpanar ínpani/M tinpanar
SFX A inpanar ínpanitu/N tinpanar
SFX A inpanar ínpano/I tinpanar
SFX A inpanar ínpanomi/J tinpanar
SFX A inplikar ínplika/EGQ inplikar
SFX A inplikar ínplike/HIQ inplikar
SFX A inplikar ínplikelo/R inplikar
SFX A inplikar ínplikemi/J inplikar
SFX A inplikar ínpliki/M inplikar
SFX A inplikar ínplikitu/N inplikar
SFX A inplikar ínpliko/I inplikar
SFX A inplikar ínplikomi/J inplikar
SFX A inputar ínputa/EGQ inputar
SFX A inputar ínpute/HIQ inputar
SFX A inputar ínputelo/R inputar
SFX A inputar ínputemi/J inputar
SFX A inputar ínputi/M inputar
SFX A inputar ínputitu/N inputar
SFX A inputar ínputo/I inputar
SFX A inputar ínputomi/J inputar
SFX A inritar ínrita/EGQ inritar
SFX A inritar ínrite/HIQ inritar
SFX A inritar ínritelo/R inritar
SFX A inritar ínritemi/J inritar
SFX A inritar ínriti/M inritar
SFX A inritar ínrititu/N inritar
SFX A inritar ínrito/I inritar
SFX A inritar ínritomi/J inritar
SFX A insular ínsula/EGQ insular
SFX A insular ínsule/HIQ insular
SFX A insular ínsulelo/R insular
SFX A insular ínsulemi/J insular
SFX A insular ínsuli/M insular
SFX A insular ínsulitu/N insular
SFX A insular ínsulo/I insular
SFX A insular ínsulomi/J insular
SFX A intar íntelo/R [dr]intar
SFX A intar íntemi/J [dr]intar
SFX A intar íntitu/N [dr]intar
SFX A intar íntomi/J [dr]intar
SFX A integrar íntegra/EGQ integrar
SFX A integrar íntegre/HIQ integrar
SFX A integrar íntegrelo/R integrar
SFX A integrar íntegremi/J integrar
SFX A integrar íntegri/M integrar
SFX A integrar íntegritu/N integrar
SFX A integrar íntegro/I integrar
SFX A integrar íntegromi/J integrar
SFX A intrar íntrelo/R intrar
SFX A intrar íntremi/J intrar
SFX A intrar íntritu/N intrar
SFX A intrar íntromi/J intrar
SFX A inuar ínuelo/R [st]inuar
SFX A inuar ínuemi/J [st]inuar
SFX A inuar ínuitu/N [st]inuar
SFX A inuar ínuomi/J [st]inuar
SFX A inŧar ínŧelo/R [gjkpru]inŧar
SFX A inŧar ínŧemi/J [gjkpru]inŧar
SFX A inŧar ínŧitu/N [gjkpru]inŧar
SFX A inŧar ínŧomi/J [gjkpru]inŧar
SFX A inŧitar ínŧita/EGQ inŧitar
SFX A inŧitar ínŧite/HIQ inŧitar
SFX A inŧitar ínŧitelo/R inŧitar
SFX A inŧitar ínŧitemi/J inŧitar
SFX A inŧitar ínŧiti/M inŧitar
SFX A inŧitar ínŧititu/N inŧitar
SFX A inŧitar ínŧito/I inŧitar
SFX A inŧitar ínŧitomi/J inŧitar
SFX A iodar íoda/EGQ periodar
SFX A iodar íode/HIQ periodar
SFX A iodar íodelo/R periodar
SFX A iodar íodemi/J periodar
SFX A iodar íodi/M periodar
SFX A iodar íoditu/N periodar
SFX A iodar íodo/I periodar
SFX A iodar íodomi/J periodar
SFX A iolar íola/EGQ [pvŧ]iolar
SFX A iolar íole/HIQ [pvŧ]iolar
SFX A iolar íolelo/R [pvŧ]iolar
SFX A iolar íolemi/J [pvŧ]iolar
SFX A iolar íoli/M [pvŧ]iolar
SFX A iolar íolitu/N [pvŧ]iolar
SFX A iolar íolo/I [pvŧ]iolar
SFX A iolar íolomi/J [pvŧ]iolar
SFX A ipar ípelo/R [pt]ipar
SFX A ipar ípemi/J [pt]ipar
SFX A ipar ípitu/N [pt]ipar
SFX A ipar ípomi/J [pt]ipar
SFX A ipegar ípega/EGQ [cl]ipegar
SFX A ipegar ípege/HIQ [cl]ipegar
SFX A ipegar ípegelo/R [cl]ipegar
SFX A ipegar ípegemi/J [cl]ipegar
SFX A ipegar ípegi/M [cl]ipegar
SFX A ipegar ípegitu/N [cl]ipegar
SFX A ipegar ípego/I [cl]ipegar
SFX A ipegar ípegomi/J [cl]ipegar
SFX A ipiar ípielo/R prinŧipiar
SFX A ipiar ípiemi/J prinŧipiar
SFX A ipiar ípiomi/J prinŧipiar
SFX A ipiar ípitu/N prinŧipiar
SFX A iplegar íplega/EGQ moltiplegar
SFX A iplegar íplege/HIQ moltiplegar
SFX A iplegar íplegelo/R moltiplegar
SFX A iplegar íplegemi/J moltiplegar
SFX A iplegar íplegi/M moltiplegar
SFX A iplegar íplegitu/N moltiplegar
SFX A iplegar íplego/I moltiplegar
SFX A iplegar íplegomi/J moltiplegar
SFX A ipolar ípola/EGQ [np]ipolar
SFX A ipolar ípole/HIQ [np]ipolar
SFX A ipolar ípolelo/R [np]ipolar
SFX A ipolar ípolemi/J [np]ipolar
SFX A ipolar ípoli/M [np]ipolar
SFX A ipolar ípolitu/N [np]ipolar
SFX A ipolar ípolo/I [np]ipolar
SFX A ipolar ípolomi/J [np]ipolar
SFX A ipriar íprielo/R inŧipriar
SFX A ipriar ípriemi/J inŧipriar
SFX A ipriar ípriomi/J inŧipriar
SFX A ipriar ípritu/N inŧipriar
SFX A ipular ípula/EGQ stipular
SFX A ipular ípule/HIQ stipular
SFX A ipular ípulelo/R stipular
SFX A ipular ípulemi/J stipular
SFX A ipular ípuli/M stipular
SFX A ipular ípulitu/N stipular
SFX A ipular ípulo/I stipular
SFX A ipular ípulomi/J stipular
SFX A ir a [ps]entir
SFX A ir a [tv]eñir
SFX A ir a ensir
SFX A ir a ertir
SFX A ir a esir
SFX A ir a languir
SFX A ir a mentir
SFX A ir a parir
SFX A ir a partir
SFX A ir a salir
SFX A ir a sorbir
SFX A ir e/HIQ [ps]entir
SFX A ir e/HIQ [tv]eñir
SFX A ir e/HIQ ensir
SFX A ir e/HIQ ertir
SFX A ir e/HIQ esir
SFX A ir e/HIQ mentir
SFX A ir e/HIQ parir
SFX A ir e/HIQ partir
SFX A ir e/HIQ salir
SFX A ir e/HIQ sorbir
SFX A ir e/IQ languir
SFX A ir ede [en]guir
SFX A ir ede [ps]entir
SFX A ir ede [tv]eñir
SFX A ir ede dormir
SFX A ir ede ensir
SFX A ir ede ertir
SFX A ir ede esir
SFX A ir ede frir
SFX A ir ede mentir
SFX A ir ede morir
SFX A ir ede parir
SFX A ir ede partir
SFX A ir ede salir
SFX A ir ede servir
SFX A ir ede sorbir
SFX A ir ede vestir
SFX A ir ege [en]guir
SFX A ir ege [ps]entir
SFX A ir ege [tv]eñir
SFX A ir ege dormir
SFX A ir ege ensir
SFX A ir ege ertir
SFX A ir ege esir
SFX A ir ege frir
SFX A ir ege mentir
SFX A ir ege morir
SFX A ir ege parir
SFX A ir ege partir
SFX A ir ege salir
SFX A ir ege servir
SFX A ir ege sorbir
SFX A ir ege vestir
SFX A ir elo/R ertir
SFX A ir elo/R parir
SFX A ir elo/R partir
SFX A ir elo/R sorbir
SFX A ir emi/J ertir
SFX A ir emi/J parir
SFX A ir emi/J partir
SFX A ir emi/J sorbir
SFX A ir en/K [abdfgklmnoprstuvxđŧ]ir
SFX A ir en/K [cjñ]ir
SFX A ir en/K [en]guir
SFX A ir en/K [ps]entir
SFX A ir en/K [tv]eñir
SFX A ir en/K dormir
SFX A ir en/K ensir
SFX A ir en/K ertir
SFX A ir en/K esir
SFX A ir en/K frir
SFX A ir en/K mentir
SFX A ir en/K morir
SFX A ir en/K parir
SFX A ir en/K partir
SFX A ir en/K salir
SFX A ir en/K servir
SFX A ir en/K sorbir
SFX A ir en/K vestir
SFX A ir ene [abdfgklmnoprstuvxđŧ]ir
SFX A ir ene [cjñ]ir
SFX A ir ene [en]guir
SFX A ir ene [ps]entir
SFX A ir ene [tv]eñir
SFX A ir ene dormir
SFX A ir ene ensir
SFX A ir ene ertir
SFX A ir ene esir
SFX A ir ene frir
SFX A ir ene mentir
SFX A ir ene morir
SFX A ir ene parir
SFX A ir ene partir
SFX A ir ene salir
SFX A ir ene servir
SFX A ir ene sorbir
SFX A ir ene vestir
SFX A ir ense [abdfgklmnoprstuvxđŧ]ir
SFX A ir ense [cjñ]ir
SFX A ir ente [abcdfgjklmnoprstuvxñđŧ]ir
SFX A ir esta/H [abcdfgjklmnoprstuvxñđŧ]ir
SFX A ir este/H [abcdfgjklmnoprstuvxñđŧ]ir
SFX A ir esti/H [abcdfgjklmnoprstuvxñđŧ]ir
SFX A ir esto/H [abcdfgjklmnoprstuvxñđŧ]ir
SFX A ir i/EGM [ps]entir
SFX A ir i/EGM [tv]eñir
SFX A ir i/EGM ensir
SFX A ir i/EGM ertir
SFX A ir i/EGM esir
SFX A ir i/EGM languir
SFX A ir i/EGM mentir
SFX A ir i/EGM parir
SFX A ir i/EGM partir
SFX A ir i/EGM salir
SFX A ir i/EGM sorbir
SFX A ir iede ertir
SFX A ir iede parir
SFX A ir iede partir
SFX A ir iede sorbir
SFX A ir iege ertir
SFX A ir iege parir
SFX A ir iege partir
SFX A ir iege sorbir
SFX A ir ion [en]guir
SFX A ir ion [ps]entir
SFX A ir ion dormir
SFX A ir ion ensir
SFX A ir ion ertir
SFX A ir ion esir
SFX A ir ion frir
SFX A ir ion mentir
SFX A ir ion morir
SFX A ir ion parir
SFX A ir ion partir
SFX A ir ion salir
SFX A ir ion servir
SFX A ir ion sorbir
SFX A ir ion vestir
SFX A ir ion/K [abdfgklmnoprstuvxđŧ]ir
SFX A ir ione [abdfgklmnoprstuvxđŧ]ir
SFX A ir ione [en]guir
SFX A ir ione [ps]entir
SFX A ir ione dormir
SFX A ir ione ensir
SFX A ir ione ertir
SFX A ir ione esir
SFX A ir ione frir
SFX A ir ione mentir
SFX A ir ione morir
SFX A ir ione parir
SFX A ir ione partir
SFX A ir ione salir
SFX A ir ione servir
SFX A ir ione sorbir
SFX A ir ione vestir
SFX A ir ionse [abdfgklmnoprstuvxđŧ]ir
SFX A ir isede ertir
SFX A ir isede parir
SFX A ir isede partir
SFX A ir isede sorbir
SFX A ir isege ertir
SFX A ir isege parir
SFX A ir isege partir
SFX A ir isege sorbir
SFX A ir isen/K [abdfgklmnoprstuvxđŧ]ir
SFX A ir isen/K [cjñ]ir
SFX A ir isen/K ertir
SFX A ir isen/K parir
SFX A ir isen/K partir
SFX A ir isen/K sorbir
SFX A ir isene [abdfgklmnoprstuvxđŧ]ir
SFX A ir isene [cjñ]ir
SFX A ir isene ertir
SFX A ir isene parir
SFX A ir isene partir
SFX A ir isene sorbir
SFX A ir isense [abdfgklmnoprstuvxđŧ]ir
SFX A ir isense [cjñ]ir
SFX A ir isiede ertir
SFX A ir isiede parir
SFX A ir isiede partir
SFX A ir isiede sorbir
SFX A ir isiege ertir
SFX A ir isiege parir
SFX A ir isiege partir
SFX A ir isiege sorbir
SFX A ir ision ertir
SFX A ir ision parir
SFX A ir ision partir
SFX A ir ision sorbir
SFX A ir isione ertir
SFX A ir isione parir
SFX A ir isione partir
SFX A ir isione sorbir
SFX A ir isié ertir
SFX A ir isié parir
SFX A ir isié partir
SFX A ir isié sorbir
SFX A ir ison/K ertir
SFX A ir ison/K parir
SFX A ir ison/K partir
SFX A ir ison/K sorbir
SFX A ir isone ertir
SFX A ir isone parir
SFX A ir isone partir
SFX A ir isone sorbir
SFX A ir isé/O ertir
SFX A ir isé/O parir
SFX A ir isé/O partir
SFX A ir isé/O sorbir
SFX A ir iséu/P ertir
SFX A ir iséu/P parir
SFX A ir iséu/P partir
SFX A ir iséu/P sorbir
SFX A ir iven/K [abdfgklmnoprstuvxđŧ]ir
SFX A ir iven/K [cjñ]ir
SFX A ir ivense [abdfgklmnoprstuvxđŧ]ir
SFX A ir ivense [cjñ]ir
SFX A ir ivié/O [abdfgklmnoprstuvxđŧ]ir
SFX A ir ivié/O [cjñ]ir
SFX A ir iviéu/P [abdfgklmnoprstuvxđŧ]ir
SFX A ir iviéu/P [cjñ]ir
SFX A ir ié ertir
SFX A ir ié parir
SFX A ir ié partir
SFX A ir ié sorbir
SFX A ir ié/O [abdfgklmnoprstuvxđŧ]ir
SFX A ir ié/O [cjñ]ir
SFX A ir iéu/P [abdfgklmnoprstuvxđŧ]ir
SFX A ir iéu/P [cjñ]ir
SFX A ir o/I [ps]entir
SFX A ir o/I [tv]eñir
SFX A ir o/I ensir
SFX A ir o/I ertir
SFX A ir o/I esir
SFX A ir o/I languir
SFX A ir o/I mentir
SFX A ir o/I parir
SFX A ir o/I partir
SFX A ir o/I salir
SFX A ir o/I sorbir
SFX A ir omi/J ertir
SFX A ir omi/J parir
SFX A ir omi/J partir
SFX A ir omi/J sorbir
SFX A ir on/K [abdfgklmnoprstuvxđŧ]ir
SFX A ir on/K [cjñ]ir
SFX A ir on/K [en]guir
SFX A ir on/K [ps]entir
SFX A ir on/K [tv]eñir
SFX A ir on/K dormir
SFX A ir on/K ensir
SFX A ir on/K ertir
SFX A ir on/K esir
SFX A ir on/K frir
SFX A ir on/K mentir
SFX A ir on/K morir
SFX A ir on/K parir
SFX A ir on/K partir
SFX A ir on/K salir
SFX A ir on/K servir
SFX A ir on/K sorbir
SFX A ir on/K vestir
SFX A ir one [abdfgklmnoprstuvxđŧ]ir
SFX A ir one [cjñ]ir
SFX A ir one [en]guir
SFX A ir one [ps]entir
SFX A ir one [tv]eñir
SFX A ir one dormir
SFX A ir one ensir
SFX A ir one ertir
SFX A ir one esir
SFX A ir one frir
SFX A ir one mentir
SFX A ir one morir
SFX A ir one parir
SFX A ir one partir
SFX A ir one salir
SFX A ir one servir
SFX A ir one sorbir
SFX A ir one vestir
SFX A ir onse [abdfgklmnoprstuvxđŧ]ir
SFX A ir onse [cjñ]ir
SFX A ir sa parir
SFX A ir se parir
SFX A ir si parir
SFX A ir so/H parir
SFX A ir é/G [abcdfgjknopxđŧ]ir
SFX A ir é/G [adegiptu]rir
SFX A ir é/G [ae]mir
SFX A ir é/G [aeiloru]tir
SFX A ir é/G [ai]nsir
SFX A ir é/G [ailoru]sir
SFX A ir é/G [aio]stir
SFX A ir é/G [aiou]ñir
SFX A ir é/G [ao]ntir
SFX A ir é/G [bklnrt]uir
SFX A ir é/G [eiou]lir
SFX A ir é/G [fiktxđ]alir
SFX A ir é/G [ir]morir
SFX A ir é/G [jl]estir
SFX A ir é/G arguir
SFX A ir é/G censir
SFX A ir é/G desavir
SFX A ir é/G orir
SFX A ir é/G skarmir
SFX A ir é/G xmentir
SFX A ir é/GO [en]guir
SFX A ir é/GO [ps]entir
SFX A ir é/GO [tv]eñir
SFX A ir é/GO dormir
SFX A ir é/GO ensir
SFX A ir é/GO esir
SFX A ir é/GO frir
SFX A ir é/GO mentir
SFX A ir é/GO morir
SFX A ir é/GO salir
SFX A ir é/GO servir
SFX A ir é/GO vestir
SFX A ir é/O ertir
SFX A ir é/O parir
SFX A ir é/O partir
SFX A ir é/O sorbir
SFX A ir éu/P [en]guir
SFX A ir éu/P [ps]entir
SFX A ir éu/P [tv]eñir
SFX A ir éu/P dormir
SFX A ir éu/P ensir
SFX A ir éu/P ertir
SFX A ir éu/P esir
SFX A ir éu/P frir
SFX A ir éu/P mentir
SFX A ir éu/P morir
SFX A ir éu/P parir
SFX A ir éu/P partir
SFX A ir éu/P salir
SFX A ir éu/P servir
SFX A ir éu/P sorbir
SFX A ir éu/P vestir
SFX A ir í [abcdfgjklmnoprstuvxñđŧ]ir
SFX A ir í/GO [abcdfgjknopxđŧ]ir
SFX A ir í/GO [adegiptu]rir
SFX A ir í/GO [ae]mir
SFX A ir í/GO [aeiloru]tir
SFX A ir í/GO [ai]nsir
SFX A ir í/GO [ailoru]sir
SFX A ir í/GO [aio]stir
SFX A ir í/GO [aiou]ñir
SFX A ir í/GO [ao]ntir
SFX A ir í/GO [bklnrt]uir
SFX A ir í/GO [eiou]lir
SFX A ir í/GO [en]guir
SFX A ir í/GO [fiktxđ]alir
SFX A ir í/GO [ir]morir
SFX A ir í/GO [jl]estir
SFX A ir í/GO [ps]entir
SFX A ir í/GO [tv]eñir
SFX A ir í/GO arguir
SFX A ir í/GO censir
SFX A ir í/GO desavir
SFX A ir í/GO dormir
SFX A ir í/GO ensir
SFX A ir í/GO esir
SFX A ir í/GO frir
SFX A ir í/GO mentir
SFX A ir í/GO morir
SFX A ir í/GO orir
SFX A ir í/GO salir
SFX A ir í/GO servir
SFX A ir í/GO skarmir
SFX A ir í/GO vestir
SFX A ir í/GO xmentir
SFX A ir ía/IOQ [abcdfgjklmnoprstuvxñđŧ]ir
SFX A ir íami/J [abcdfgjklmnoprstuvxñđŧ]ir
SFX A ir íau/P [abcdfgjklmnoprstuvxñđŧ]ir
SFX A ir íe/I [abcdfgjklmnoprstuvxñđŧ]ir
SFX A ir íelo/R [abcdfgjklmnoprstuvxñđŧ]ir
SFX A ir íemi/J [abcdfgjklmnoprstuvxñđŧ]ir
SFX A ir íi/MO [abcdfgjklmnoprstuvxñđŧ]ir
SFX A ir íimo/K [abcdfgjklmnoprstuvxñđŧ]ir
SFX A ir íimoni/L [abcdfgjklmnoprstuvxñđŧ]ir
SFX A ir íitu/N [abcdfgjklmnoprstuvxñđŧ]ir
SFX A ir ímoni/L [abcdfgjknopxđŧ]ir
SFX A ir ímoni/L [adegiptu]rir
SFX A ir ímoni/L [ae]mir
SFX A ir ímoni/L [aeiloru]tir
SFX A ir ímoni/L [ai]nsir
SFX A ir ímoni/L [ailoru]sir
SFX A ir ímoni/L [aio]stir
SFX A ir ímoni/L [aiou]ñir
SFX A ir ímoni/L [ao]ntir
SFX A ir ímoni/L [bklnrt]uir
SFX A ir ímoni/L [eiou]lir
SFX A ir ímoni/L [en]guir
SFX A ir ímoni/L [fiktxđ]alir
SFX A ir ímoni/L [ir]morir
SFX A ir ímoni/L [jl]estir
SFX A ir ímoni/L [ps]entir
SFX A ir ímoni/L [tv]eñir
SFX A ir ímoni/L arguir
SFX A ir ímoni/L censir
SFX A ir ímoni/L desavir
SFX A ir ímoni/L dormir
SFX A ir ímoni/L ensir
SFX A ir ímoni/L esir
SFX A ir ímoni/L frir
SFX A ir ímoni/L mentir
SFX A ir ímoni/L morir
SFX A ir ímoni/L orir
SFX A ir ímoni/L salir
SFX A ir ímoni/L servir
SFX A ir ímoni/L skarmir
SFX A ir ímoni/L vestir
SFX A ir ímoni/L xmentir
SFX A ir ío/I [abcdfgjklmnoprstuvxñđŧ]ir
SFX A ir íomi/J [abcdfgjklmnoprstuvxñđŧ]ir
SFX A ir íselo/R [acdfgjknopxđŧ]ir
SFX A ir íselo/R [ae]mir
SFX A ir íselo/R [aeilou]tir
SFX A ir íselo/R [aeiu]bir
SFX A ir íselo/R [aeu]rbir
SFX A ir íselo/R [ai]nsir
SFX A ir íselo/R [ailoru]sir
SFX A ir íselo/R [aio]stir
SFX A ir íselo/R [aiou]ñir
SFX A ir íselo/R [ao]ntir
SFX A ir íselo/R [bklnrt]uir
SFX A ir íselo/R [ckmux]arir
SFX A ir íselo/R [degiptu]rir
SFX A ir íselo/R [eiou]lir
SFX A ir íselo/R [fiktxđ]alir
SFX A ir íselo/R [ft]orbir
SFX A ir íselo/R [ir]morir
SFX A ir íselo/R [jl]estir
SFX A ir íselo/R arguir
SFX A ir íselo/R censir
SFX A ir íselo/R desavir
SFX A ir íselo/R ertir
SFX A ir íselo/R orir
SFX A ir íselo/R ortir
SFX A ir íselo/R parir
SFX A ir íselo/R partir
SFX A ir íselo/R skarmir
SFX A ir íselo/R sorbir
SFX A ir íselo/R xmartir
SFX A ir íselo/R xmentir
SFX A ir ísemi/J [acdfgjknopxđŧ]ir
SFX A ir ísemi/J [ae]mir
SFX A ir ísemi/J [aeilou]tir
SFX A ir ísemi/J [aeiu]bir
SFX A ir ísemi/J [aeu]rbir
SFX A ir ísemi/J [ai]nsir
SFX A ir ísemi/J [ailoru]sir
SFX A ir ísemi/J [aio]stir
SFX A ir ísemi/J [aiou]ñir
SFX A ir ísemi/J [ao]ntir
SFX A ir ísemi/J [bklnrt]uir
SFX A ir ísemi/J [ckmux]arir
SFX A ir ísemi/J [degiptu]rir
SFX A ir ísemi/J [eiou]lir
SFX A ir ísemi/J [fiktxđ]alir
SFX A ir ísemi/J [ft]orbir
SFX A ir ísemi/J [ir]morir
SFX A ir ísemi/J [jl]estir
SFX A ir ísemi/J arguir
SFX A ir ísemi/J censir
SFX A ir ísemi/J desavir
SFX A ir ísemi/J ertir
SFX A ir ísemi/J orir
SFX A ir ísemi/J ortir
SFX A ir ísemi/J parir
SFX A ir ísemi/J partir
SFX A ir ísemi/J skarmir
SFX A ir ísemi/J sorbir
SFX A ir ísemi/J xmartir
SFX A ir ísemi/J xmentir
SFX A ir ísimo [abcdfgjklmnoprstuvxñđŧ]ir
SFX A ir ísitu/N [acdfgjknopxđŧ]ir
SFX A ir ísitu/N [ae]mir
SFX A ir ísitu/N [aeilou]tir
SFX A ir ísitu/N [aeiu]bir
SFX A ir ísitu/N [aeu]rbir
SFX A ir ísitu/N [ai]nsir
SFX A ir ísitu/N [ailoru]sir
SFX A ir ísitu/N [aio]stir
SFX A ir ísitu/N [aiou]ñir
SFX A ir ísitu/N [ao]ntir
SFX A ir ísitu/N [bklnrt]uir
SFX A ir ísitu/N [ckmux]arir
SFX A ir ísitu/N [degiptu]rir
SFX A ir ísitu/N [eiou]lir
SFX A ir ísitu/N [fiktxđ]alir
SFX A ir ísitu/N [ft]orbir
SFX A ir ísitu/N [ir]morir
SFX A ir ísitu/N [jl]estir
SFX A ir ísitu/N arguir
SFX A ir ísitu/N censir
SFX A ir ísitu/N desavir
SFX A ir ísitu/N ertir
SFX A ir ísitu/N orir
SFX A ir ísitu/N ortir
SFX A ir ísitu/N parir
SFX A ir ísitu/N partir
SFX A ir ísitu/N skarmir
SFX A ir ísitu/N sorbir
SFX A ir ísitu/N xmartir
SFX A ir ísitu/N xmentir
SFX A ir ísomi/J [acdfgjknopxđŧ]ir
SFX A ir ísomi/J [ae]mir
SFX A ir ísomi/J [aeilou]tir
SFX A ir ísomi/J [aeiu]bir
SFX A ir ísomi/J [aeu]rbir
SFX A ir ísomi/J [ai]nsir
SFX A ir ísomi/J [ailoru]sir
SFX A ir ísomi/J [aio]stir
SFX A ir ísomi/J [aiou]ñir
SFX A ir ísomi/J [ao]ntir
SFX A ir ísomi/J [bklnrt]uir
SFX A ir ísomi/J [ckmux]arir
SFX A ir ísomi/J [degiptu]rir
SFX A ir ísomi/J [eiou]lir
SFX A ir ísomi/J [fiktxđ]alir
SFX A ir ísomi/J [ft]orbir
SFX A ir ísomi/J [ir]morir
SFX A ir ísomi/J [jl]estir
SFX A ir ísomi/J arguir
SFX A ir ísomi/J censir
SFX A ir ísomi/J desavir
SFX A ir ísomi/J ertir
SFX A ir ísomi/J orir
SFX A ir ísomi/J ortir
SFX A ir ísomi/J parir
SFX A ir ísomi/J partir
SFX A ir ísomi/J skarmir
SFX A ir ísomi/J sorbir
SFX A ir ísomi/J xmartir
SFX A ir ísomi/J xmentir
SFX A ir íu/P [abcdfgjknopxđŧ]ir
SFX A ir íu/P [adegiptu]rir
SFX A ir íu/P [ae]mir
SFX A ir íu/P [aeiloru]tir
SFX A ir íu/P [ai]nsir
SFX A ir íu/P [ailoru]sir
SFX A ir íu/P [aio]stir
SFX A ir íu/P [aiou]ñir
SFX A ir íu/P [ao]ntir
SFX A ir íu/P [bklnrt]uir
SFX A ir íu/P [eiou]lir
SFX A ir íu/P [en]guir
SFX A ir íu/P [fiktxđ]alir
SFX A ir íu/P [ir]morir
SFX A ir íu/P [jl]estir
SFX A ir íu/P [ps]entir
SFX A ir íu/P [tv]eñir
SFX A ir íu/P arguir
SFX A ir íu/P censir
SFX A ir íu/P desavir
SFX A ir íu/P dormir
SFX A ir íu/P ensir
SFX A ir íu/P esir
SFX A ir íu/P frir
SFX A ir íu/P mentir
SFX A ir íu/P morir
SFX A ir íu/P orir
SFX A ir íu/P salir
SFX A ir íu/P servir
SFX A ir íu/P skarmir
SFX A ir íu/P vestir
SFX A ir íu/P xmentir
SFX A ir ívami/J [abcdfgjklmnoprstuvxñđŧ]ir
SFX A ir ívelo/R [abcdfgjklmnoprstuvxñđŧ]ir
SFX A ir ívemi/J [abcdfgjklmnoprstuvxñđŧ]ir
SFX A ir ívimo/K [abcdfgjklmnoprstuvxñđŧ]ir
SFX A ir ívimoni/L [abcdfgjklmnoprstuvxñđŧ]ir
SFX A ir ívitu/N [abcdfgjklmnoprstuvxñđŧ]ir
SFX A ir ívomi/J [abcdfgjklmnoprstuvxñđŧ]ir
SFX A irar írelo/R [blmpstuvx]irar
SFX A irar íremi/J [blmpstuvx]irar
SFX A irar íritu/N [blmpstuvx]irar
SFX A irar íromi/J [blmpstuvx]irar
SFX A iriar írielo/R piriar
SFX A iriar íriemi/J piriar
SFX A iriar íriomi/J piriar
SFX A iriar íritu/N piriar
SFX A iritar írita/EGQ iritar
SFX A iritar írite/HIQ iritar
SFX A iritar íritelo/R iritar
SFX A iritar íritemi/J iritar
SFX A iritar íriti/M iritar
SFX A iritar írititu/N iritar
SFX A iritar írito/I iritar
SFX A iritar íritomi/J iritar
SFX A irkolar írkola/EGQ ŧirkolar
SFX A irkolar írkole/HIQ ŧirkolar
SFX A irkolar írkolelo/R ŧirkolar
SFX A irkolar írkolemi/J ŧirkolar
SFX A irkolar írkoli/M ŧirkolar
SFX A irkolar írkolitu/N ŧirkolar
SFX A irkolar írkolo/I ŧirkolar
SFX A irkolar írkolomi/J ŧirkolar
SFX A irmar írmelo/R firmar
SFX A irmar írmemi/J firmar
SFX A irmar írmitu/N firmar
SFX A irmar írmomi/J firmar
SFX A irolar írola/EGQ pirolar
SFX A irolar írole/HIQ pirolar
SFX A irolar írolelo/R pirolar
SFX A irolar írolemi/J pirolar
SFX A irolar íroli/M pirolar
SFX A irolar írolitu/N pirolar
SFX A irolar írolo/I pirolar
SFX A irolar írolomi/J pirolar
SFX A irpar írpelo/R stirpar
SFX A irpar írpemi/J stirpar
SFX A irpar írpitu/N stirpar
SFX A irpar írpomi/J stirpar
SFX A isar íselo/R isar
SFX A isar ísemi/J isar
SFX A isar ísitu/N isar
SFX A isar ísomi/J isar
SFX A iscar íscelo/R [frv]iscar
SFX A iscar íscemi/J [frv]iscar
SFX A iscar íscitu/N [frv]iscar
SFX A iscar íscomi/J [frv]iscar
SFX A isegar ísega/EGQ lisegar
SFX A isegar ísege/HIQ lisegar
SFX A isegar ísegelo/R lisegar
SFX A isegar ísegemi/J lisegar
SFX A isegar ísegi/M lisegar
SFX A isegar ísegitu/N lisegar
SFX A isegar ísego/I lisegar
SFX A isegar ísegomi/J lisegar
SFX A isfar ísfelo/R sodisfar
SFX A isfar ísfemi/J sodisfar
SFX A isfar ísfitu/N sodisfar
SFX A isfar ísfomi/J sodisfar
SFX A isiar ísielo/R [dflmr]isiar
SFX A isiar ísiemi/J [dflmr]isiar
SFX A isiar ísiomi/J [dflmr]isiar
SFX A isiar ísitu/N [dflmr]isiar
SFX A isipar ísipa/EGQ disipar
SFX A isipar ísipe/HIQ disipar
SFX A isipar ísipelo/R disipar
SFX A isipar ísipemi/J disipar
SFX A isipar ísipi/M disipar
SFX A isipar ísipitu/N disipar
SFX A isipar ísipo/I disipar
SFX A isipar ísipomi/J disipar
SFX A iskar ískelo/R [bf]iskar
SFX A iskar ískemi/J [bf]iskar
SFX A iskar ískitu/N [bf]iskar
SFX A iskar ískomi/J [bf]iskar
SFX A iskolar ískola/EGQ biskolar
SFX A iskolar ískole/HIQ biskolar
SFX A iskolar ískolelo/R biskolar
SFX A iskolar ískolemi/J biskolar
SFX A iskolar ískoli/M biskolar
SFX A iskolar ískolitu/N biskolar
SFX A iskolar ískolo/I biskolar
SFX A iskolar ískolomi/J biskolar
SFX A isolar ísola/EGQ [ps]isolar
SFX A isolar ísole/HIQ [ps]isolar
SFX A isolar ísolelo/R [ps]isolar
SFX A isolar ísolemi/J [ps]isolar
SFX A isolar ísoli/M [ps]isolar
SFX A isolar ísolitu/N [ps]isolar
SFX A isolar ísolo/I [ps]isolar
SFX A isolar ísolomi/J [ps]isolar
SFX A ispolar íspola/EGQ pispolar
SFX A ispolar íspole/HIQ pispolar
SFX A ispolar íspolelo/R pispolar
SFX A ispolar íspolemi/J pispolar
SFX A ispolar íspoli/M pispolar
SFX A ispolar íspolitu/N pispolar
SFX A ispolar íspolo/I pispolar
SFX A ispolar íspolomi/J pispolar
SFX A istar ístelo/R [lr]istar
SFX A istar ístemi/J [lr]istar
SFX A istar ístitu/N [lr]istar
SFX A istar ístomi/J [lr]istar
SFX A istegar ístega/EGQ [no]fistegar
SFX A istegar ístege/HIQ [no]fistegar
SFX A istegar ístegelo/R [no]fistegar
SFX A istegar ístegemi/J [no]fistegar
SFX A istegar ístegi/M [no]fistegar
SFX A istegar ístegitu/N [no]fistegar
SFX A istegar ístego/I [no]fistegar
SFX A istegar ístegomi/J [no]fistegar
SFX A istrar ístrelo/R [mnx]istrar
SFX A istrar ístremi/J [mnx]istrar
SFX A istrar ístritu/N [mnx]istrar
SFX A istrar ístromi/J [mnx]istrar
SFX A itar ítelo/R [fk]itar
SFX A itar ítelo/R bitar
SFX A itar ítelo/R gritar
SFX A itar ítelo/R peritar
SFX A itar ítelo/R sitar
SFX A itar ítelo/R xlitar
SFX A itar ítelo/R ŧitar
SFX A itar ítemi/J [fk]itar
SFX A itar ítemi/J bitar
SFX A itar ítemi/J gritar
SFX A itar ítemi/J peritar
SFX A itar ítemi/J sitar
SFX A itar ítemi/J xlitar
SFX A itar ítemi/J ŧitar
SFX A itar ítitu/N [fk]itar
SFX A itar ítitu/N bitar
SFX A itar ítitu/N gritar
SFX A itar ítitu/N peritar
SFX A itar ítitu/N sitar
SFX A itar ítitu/N xlitar
SFX A itar ítitu/N ŧitar
SFX A itar ítomi/J [fk]itar
SFX A itar ítomi/J bitar
SFX A itar ítomi/J gritar
SFX A itar ítomi/J peritar
SFX A itar ítomi/J sitar
SFX A itar ítomi/J xlitar
SFX A itar ítomi/J ŧitar
SFX A itegar ítega/EGQ [fk]ritegar
SFX A itegar ítege/HIQ [fk]ritegar
SFX A itegar ítegelo/R [fk]ritegar
SFX A itegar ítegemi/J [fk]ritegar
SFX A itegar ítegi/M [fk]ritegar
SFX A itegar ítegitu/N [fk]ritegar
SFX A itegar ítego/I [fk]ritegar
SFX A itegar ítegomi/J [fk]ritegar
SFX A iterar ítera/EGQ iterar
SFX A iterar ítere/HIQ iterar
SFX A iterar íterelo/R iterar
SFX A iterar íteremi/J iterar
SFX A iterar íteri/M iterar
SFX A iterar íteritu/N iterar
SFX A iterar ítero/I iterar
SFX A iterar íteromi/J iterar
SFX A itigar ítiga/EGQ [lm]itigar
SFX A itigar ítige/HIQ [lm]itigar
SFX A itigar ítigelo/R [lm]itigar
SFX A itigar ítigemi/J [lm]itigar
SFX A itigar ítigi/M [lm]itigar
SFX A itigar ítigitu/N [lm]itigar
SFX A itigar ítigo/I [lm]itigar
SFX A itigar ítigomi/J [lm]itigar
SFX A itimar ítima/EGQ lexitimar
SFX A itimar ítime/HIQ lexitimar
SFX A itimar ítimelo/R lexitimar
SFX A itimar ítimemi/J lexitimar
SFX A itimar ítimi/M lexitimar
SFX A itimar ítimitu/N lexitimar
SFX A itimar ítimo/I lexitimar
SFX A itimar ítimomi/J lexitimar
SFX A itolar ítola/EGQ [kprt]itolar
SFX A itolar ítole/HIQ [kprt]itolar
SFX A itolar ítolelo/R [kprt]itolar
SFX A itolar ítolemi/J [kprt]itolar
SFX A itolar ítoli/M [kprt]itolar
SFX A itolar ítolitu/N [kprt]itolar
SFX A itolar ítolo/I [kprt]itolar
SFX A itolar ítolomi/J [kprt]itolar
SFX A ituar ítuelo/R [bs]ituar
SFX A ituar ítuemi/J [bs]ituar
SFX A ituar ítuitu/N [bs]ituar
SFX A ituar ítuomi/J [bs]ituar
SFX A itubar ítuba/EGQ titubar
SFX A itubar ítube/HIQ titubar
SFX A itubar ítubelo/R titubar
SFX A itubar ítubemi/J titubar
SFX A itubar ítubi/M titubar
SFX A itubar ítubitu/N titubar
SFX A itubar ítubo/I titubar
SFX A itubar ítubomi/J titubar
SFX A ivar ívelo/R [klrt]ivar
SFX A ivar ívemi/J [klrt]ivar
SFX A ivar ívitu/N [klrt]ivar
SFX A ivar ívomi/J [klrt]ivar
SFX A iviar ívielo/R tiviar
SFX A iviar íviemi/J tiviar
SFX A iviar íviomi/J tiviar
SFX A iviar ívitu/N tiviar
SFX A ivokar ívoka/EGQ ekuivokar
SFX A ivokar ívoke/HIQ ekuivokar
SFX A ivokar ívokelo/R ekuivokar
SFX A ivokar ívokemi/J ekuivokar
SFX A ivokar ívoki/M ekuivokar
SFX A ivokar ívokitu/N ekuivokar
SFX A ivokar ívoko/I ekuivokar
SFX A ivokar ívokomi/J ekuivokar
SFX A ixar íxelo/R [abcdlmrv]ixar
SFX A ixar íxemi/J [abcdlmrv]ixar
SFX A ixar íxitu/N [abcdlmrv]ixar
SFX A ixar íxomi/J [abcdlmrv]ixar
SFX A ixegar íxega/EGQ [br]ixegar
SFX A ixegar íxege/HIQ [br]ixegar
SFX A ixegar íxegelo/R [br]ixegar
SFX A ixegar íxegemi/J [br]ixegar
SFX A ixegar íxegi/M [br]ixegar
SFX A ixegar íxegitu/N [br]ixegar
SFX A ixegar íxego/I [br]ixegar
SFX A ixegar íxegomi/J [br]ixegar
SFX A ixenar íxena/EGQ [rs]ixenar
SFX A ixenar íxene/HIQ [rs]ixenar
SFX A ixenar íxenelo/R [rs]ixenar
SFX A ixenar íxenemi/J [rs]ixenar
SFX A ixenar íxeni/M [rs]ixenar
SFX A ixenar íxenitu/N [rs]ixenar
SFX A ixenar íxeno/I [rs]ixenar
SFX A ixenar íxenomi/J [rs]ixenar
SFX A ixilar íxila/EGQ vixilar
SFX A ixilar íxile/HIQ vixilar
SFX A ixilar íxilelo/R vixilar
SFX A ixilar íxilemi/J vixilar
SFX A ixilar íxili/M vixilar
SFX A ixilar íxilitu/N vixilar
SFX A ixilar íxilo/I vixilar
SFX A ixilar íxilomi/J vixilar
SFX A ixitar íxita/EGQ vixitar
SFX A ixitar íxite/HIQ vixitar
SFX A ixitar íxitelo/R vixitar
SFX A ixitar íxitemi/J vixitar
SFX A ixitar íxiti/M vixitar
SFX A ixitar íxititu/N vixitar
SFX A ixitar íxito/I vixitar
SFX A ixitar íxitomi/J vixitar
SFX A ixnar íxnelo/R dixnar
SFX A ixnar íxnemi/J dixnar
SFX A ixnar íxnitu/N dixnar
SFX A ixnar íxnomi/J dixnar
SFX A ixolar íxola/EGQ ixolar
SFX A ixolar íxole/HIQ ixolar
SFX A ixolar íxolelo/R ixolar
SFX A ixolar íxolemi/J ixolar
SFX A ixolar íxoli/M ixolar
SFX A ixolar íxolitu/N ixolar
SFX A ixolar íxolo/I ixolar
SFX A ixolar íxolomi/J ixolar
SFX A iñar íñelo/R [bcfklprtvxŧ]iñar
SFX A iñar íñemi/J [bcfklprtvxŧ]iñar
SFX A iñar íñitu/N [bcfklprtvxŧ]iñar
SFX A iñar íñomi/J [bcfklprtvxŧ]iñar
SFX A iñolar íñola/EGQ ñiñolar
SFX A iñolar íñole/HIQ ñiñolar
SFX A iñolar íñolelo/R ñiñolar
SFX A iñolar íñolemi/J ñiñolar
SFX A iñolar íñoli/M ñiñolar
SFX A iñolar íñolitu/N ñiñolar
SFX A iñolar íñolo/I ñiñolar
SFX A iñolar íñolomi/J ñiñolar
SFX A iđar íđelo/R [abcdfgjklmnprstv]iđar
SFX A iđar íđemi/J [abcdfgjklmnprstv]iđar
SFX A iđar íđitu/N [abcdfgjklmnprstv]iđar
SFX A iđar íđomi/J [abcdfgjklmnprstv]iđar
SFX A iđegar íđega/EGQ sfriđegar
SFX A iđegar íđege/HIQ sfriđegar
SFX A iđegar íđegelo/R sfriđegar
SFX A iđegar íđegemi/J sfriđegar
SFX A iđegar íđegi/M sfriđegar
SFX A iđegar íđegitu/N sfriđegar
SFX A iđegar íđego/I sfriđegar
SFX A iđegar íđegomi/J sfriđegar
SFX A iđolar íđola/EGQ kalkiđolar
SFX A iđolar íđole/HIQ kalkiđolar
SFX A iđolar íđolelo/R kalkiđolar
SFX A iđolar íđolemi/J kalkiđolar
SFX A iđolar íđoli/M kalkiđolar
SFX A iđolar íđolitu/N kalkiđolar
SFX A iđolar íđolo/I kalkiđolar
SFX A iđolar íđolomi/J kalkiđolar
SFX A iŧar íŧelo/R iŧar
SFX A iŧar íŧemi/J iŧar
SFX A iŧar íŧitu/N iŧar
SFX A iŧar íŧomi/J iŧar
SFX A iŧegar íŧega/EGQ [lp]iŧegar
SFX A iŧegar íŧege/HIQ [lp]iŧegar
SFX A iŧegar íŧegelo/R [lp]iŧegar
SFX A iŧegar íŧegemi/J [lp]iŧegar
SFX A iŧegar íŧegi/M [lp]iŧegar
SFX A iŧegar íŧegitu/N [lp]iŧegar
SFX A iŧegar íŧego/I [lp]iŧegar
SFX A iŧegar íŧegomi/J [lp]iŧegar
SFX A iŧiar íŧielo/R [flnrtv]iŧiar
SFX A iŧiar íŧiemi/J [flnrtv]iŧiar
SFX A iŧiar íŧiomi/J [flnrtv]iŧiar
SFX A iŧiar íŧitu/N [flnrtv]iŧiar
SFX A iŧipar íŧipa/EGQ [ns]tiŧipar
SFX A iŧipar íŧipe/HIQ [ns]tiŧipar
SFX A iŧipar íŧipelo/R [ns]tiŧipar
SFX A iŧipar íŧipemi/J [ns]tiŧipar
SFX A iŧipar íŧipi/M [ns]tiŧipar
SFX A iŧipar íŧipitu/N [ns]tiŧipar
SFX A iŧipar íŧipo/I [ns]tiŧipar
SFX A iŧipar íŧipomi/J [ns]tiŧipar
SFX A iŧitar íŧita/EGQ feliŧitar
SFX A iŧitar íŧite/HIQ feliŧitar
SFX A iŧitar íŧitelo/R feliŧitar
SFX A iŧitar íŧitemi/J feliŧitar
SFX A iŧitar íŧiti/M feliŧitar
SFX A iŧitar íŧititu/N feliŧitar
SFX A iŧitar íŧito/I feliŧitar
SFX A iŧitar íŧitomi/J feliŧitar
SFX A iŧolar íŧola/EGQ [pr]iŧolar
SFX A iŧolar íŧole/HIQ [pr]iŧolar
SFX A iŧolar íŧolelo/R [pr]iŧolar
SFX A iŧolar íŧolemi/J [pr]iŧolar
SFX A iŧolar íŧoli/M [pr]iŧolar
SFX A iŧolar íŧolitu/N [pr]iŧolar
SFX A iŧolar íŧolo/I [pr]iŧolar
SFX A iŧolar íŧolomi/J [pr]iŧolar
SFX A jer lta [ar]kòjer
SFX A jer lte [ar]kòjer
SFX A jer lti [ar]kòjer
SFX A jer lto/H [ar]kòjer
SFX A ler ralo/R [tv]oler
SFX A ler rami/J [tv]oler
SFX A ler ratu/N [tv]oler
SFX A ler rave/QS [tv]oler
SFX A ler remo/K [tv]oler
SFX A ler ren/K [tv]oler
SFX A ler rense [tv]oler
SFX A ler resi/O [tv]oler
SFX A ler resiu/P [tv]oler
SFX A ler rimo/K [tv]oler
SFX A ler rion/K [tv]oler
SFX A ler rionse [tv]oler
SFX A ler risen/K [tv]oler
SFX A ler risense [tv]oler
SFX A ler rision/K [tv]oler
SFX A ler risionse [tv]oler
SFX A ler risié/O [tv]oler
SFX A ler risiéu/P [tv]oler
SFX A ler rison/K [tv]oler
SFX A ler risonse [tv]oler
SFX A ler rié/O [tv]oler
SFX A ler riéu/P [tv]oler
SFX A ler ron/K [tv]oler
SFX A ler ronse [tv]oler
SFX A ler rà/IMQ [tv]oler
SFX A ler ràe/Q [tv]oler
SFX A ler rè/I [tv]oler
SFX A ler rèmi/J [tv]oler
SFX A ler ré/O [tv]oler
SFX A ler rémoni/L [tv]oler
SFX A ler résimo/K [tv]oler
SFX A ler résimoni/L [tv]oler
SFX A ler réu/P [tv]oler
SFX A ler rí/O [tv]oler
SFX A ler ría/IMQ [tv]oler
SFX A ler ríami/J [tv]oler
SFX A ler ríatu/N [tv]oler
SFX A ler ríe/IQ [tv]oler
SFX A ler ríelo/R [tv]oler
SFX A ler ríemi/J [tv]oler
SFX A ler rímoni/L [tv]oler
SFX A ler ríu/P [tv]oler
SFX A ler rò/I [tv]oler
SFX A ler ròmi/J [tv]oler
SFX A ler suda/H voler
SFX A ler sude/H voler
SFX A ler sudi/H voler
SFX A ler sudo/H voler
SFX A ler sú voler
SFX A ler súa voler
SFX A ler súe voler
SFX A ler súi voler
SFX A ler súo voler
SFX A ner xa [er]maner
SFX A ner xe [er]maner
SFX A ner xi [er]maner
SFX A ner xo/H [er]maner
SFX A oar òa/EGQ [dn]oar
SFX A oar òa/EGQ regroar
SFX A oar òe/IQ [dn]oar
SFX A oar òe/IQ regroar
SFX A oar òelo/R [dn]oar
SFX A oar òelo/R regroar
SFX A oar òemi/J [dn]oar
SFX A oar òemi/J regroar
SFX A oar òi/M [dn]oar
SFX A oar òi/M regroar
SFX A oar òitu/N [dn]oar
SFX A oar òitu/N regroar
SFX A oar òo/I [dn]oar
SFX A oar òo/I regroar
SFX A oar òomi/J [dn]oar
SFX A oar òomi/J regroar
SFX A oar óa/EGQ [bk]oar
SFX A oar óa/EGQ roar
SFX A oar óe/IQ [bk]oar
SFX A oar óe/IQ roar
SFX A oar óelo/R [bk]oar
SFX A oar óelo/R roar
SFX A oar óemi/J [bk]oar
SFX A oar óemi/J roar
SFX A oar ói/M [bk]oar
SFX A oar ói/M roar
SFX A oar óitu/N [bk]oar
SFX A oar óitu/N roar
SFX A oar óo/I [bk]oar
SFX A oar óo/I roar
SFX A oar óomi/J [bk]oar
SFX A oar óomi/J roar
SFX A obar òba/EGQ [dgr]obar
SFX A obar òbe/HIQ [dgr]obar
SFX A obar òbelo/R [dgr]obar
SFX A obar òbemi/J [dgr]obar
SFX A obar òbi/M [dgr]obar
SFX A obar òbitu/N [dgr]obar
SFX A obar òbo/I [dgr]obar
SFX A obar òbomi/J [dgr]obar
SFX A oblegar òblega/EGQ oblegar
SFX A oblegar òblege/HIQ oblegar
SFX A oblegar òblegelo/R oblegar
SFX A oblegar òblegemi/J oblegar
SFX A oblegar òblegi/M oblegar
SFX A oblegar òblegitu/N oblegar
SFX A oblegar òblego/I oblegar
SFX A oblegar òblegomi/J oblegar
SFX A obligar òbliga/EGQ obligar
SFX A obligar òblige/HIQ obligar
SFX A obligar òbligelo/R obligar
SFX A obligar òbligemi/J obligar
SFX A obligar òbligi/M obligar
SFX A obligar òbligitu/N obligar
SFX A obligar òbligo/I obligar
SFX A obligar òbligomi/J obligar
SFX A obolar òbola/EGQ globolar
SFX A obolar òbole/HIQ globolar
SFX A obolar òbolelo/R globolar
SFX A obolar òbolemi/J globolar
SFX A obolar òboli/M globolar
SFX A obolar òbolitu/N globolar
SFX A obolar òbolo/I globolar
SFX A obolar òbolomi/J globolar
SFX A ocar òca/EGQ ocar
SFX A ocar òce/HIQ ocar
SFX A ocar òcelo/R ocar
SFX A ocar òcemi/J ocar
SFX A ocar òci/M ocar
SFX A ocar òcitu/N ocar
SFX A ocar òco/I ocar
SFX A ocar òcomi/J ocar
SFX A odar òda/EGQ [clnrsv]odar
SFX A odar òde/HIQ [clnrsv]odar
SFX A odar òdelo/R [clnrsv]odar
SFX A odar òdemi/J [clnrsv]odar
SFX A odar òdi/M [clnrsv]odar
SFX A odar òditu/N [clnrsv]odar
SFX A odar òdo/I [clnrsv]odar
SFX A odar òdomi/J [clnrsv]odar
SFX A odegar òdega/EGQ [gkr]odegar
SFX A odegar òdege/HIQ [gkr]odegar
SFX A odegar òdegelo/R [gkr]odegar
SFX A odegar òdegemi/J [gkr]odegar
SFX A odegar òdegi/M [gkr]odegar
SFX A odegar òdegitu/N [gkr]odegar
SFX A odegar òdego/I [gkr]odegar
SFX A odegar òdegomi/J [gkr]odegar
SFX A odegar ódega/EGQ sfodegar
SFX A odegar ódege/HIQ sfodegar
SFX A odegar ódegelo/R sfodegar
SFX A odegar ódegemi/J sfodegar
SFX A odegar ódegi/M sfodegar
SFX A odegar ódegitu/N sfodegar
SFX A odegar ódego/I sfodegar
SFX A odegar ódegomi/J sfodegar
SFX A oder òda poder
SFX A oder òde/HIQ poder
SFX A oder òdelo/R poder
SFX A oder òdemi/J poder
SFX A oder òdi/M poder
SFX A oder òditu/N poder
SFX A oder òdo/I poder
SFX A oder òdomi/J poder
SFX A oder òle/HQ poder
SFX A oder òlelo/R poder
SFX A oderar ódera/EGQ foderar
SFX A oderar ódere/HIQ foderar
SFX A oderar óderelo/R foderar
SFX A oderar óderemi/J foderar
SFX A oderar óderi/M foderar
SFX A oderar óderitu/N foderar
SFX A oderar ódero/I foderar
SFX A oderar óderomi/J foderar
SFX A odiar òdi/M odiar
SFX A odiar òdia/EGQ odiar
SFX A odiar òdie/IQ odiar
SFX A odiar òdielo/R odiar
SFX A odiar òdiemi/J odiar
SFX A odiar òdio/I odiar
SFX A odiar òdiomi/J odiar
SFX A odiar òditu/N odiar
SFX A odigar òdiga/EGQ prodigar
SFX A odigar òdige/HIQ prodigar
SFX A odigar òdigelo/R prodigar
SFX A odigar òdigemi/J prodigar
SFX A odigar òdigi/M prodigar
SFX A odigar òdigitu/N prodigar
SFX A odigar òdigo/I prodigar
SFX A odigar òdigomi/J prodigar
SFX A odolar òdola/EGQ rodolar
SFX A odolar òdole/HIQ rodolar
SFX A odolar òdolelo/R rodolar
SFX A odolar òdolemi/J rodolar
SFX A odolar òdoli/M rodolar
SFX A odolar òdolitu/N rodolar
SFX A odolar òdolo/I rodolar
SFX A odolar òdolomi/J rodolar
SFX A odrar ódrelo/R fodrar
SFX A odrar ódremi/J fodrar
SFX A odrar ódritu/N fodrar
SFX A odrar ódromi/J fodrar
SFX A odrigar òdriga/EGQ nodrigar
SFX A odrigar òdrige/HIQ nodrigar
SFX A odrigar òdrigelo/R nodrigar
SFX A odrigar òdrigemi/J nodrigar
SFX A odrigar òdrigi/M nodrigar
SFX A odrigar òdrigitu/N nodrigar
SFX A odrigar òdrigo/I nodrigar
SFX A odrigar òdrigomi/J nodrigar
SFX A odular òdula/EGQ modular
SFX A odular òdule/HIQ modular
SFX A odular òdulelo/R modular
SFX A odular òdulemi/J modular
SFX A odular òduli/M modular
SFX A odular òdulitu/N modular
SFX A odular òdulo/I modular
SFX A odular òdulomi/J modular
SFX A oegar óega/EGQ roegar
SFX A oegar óege/HIQ roegar
SFX A oegar óegelo/R roegar
SFX A oegar óegemi/J roegar
SFX A oegar óegi/M roegar
SFX A oegar óegitu/N roegar
SFX A oegar óego/I roegar
SFX A oegar óegomi/J roegar
SFX A oer òa poer
SFX A oer òe/IQ poer
SFX A oer òelo/R poer
SFX A oer òemi/J poer
SFX A oer òi/EGM poer
SFX A oer òitu/N poer
SFX A oer òo/I poer
SFX A oer òomi/J poer
SFX A ofar òfa/EGQ [fl]ofar
SFX A ofar òfe/HIQ [fl]ofar
SFX A ofar òfelo/R [fl]ofar
SFX A ofar òfemi/J [fl]ofar
SFX A ofar òfi/M [fl]ofar
SFX A ofar òfitu/N [fl]ofar
SFX A ofar òfo/I [fl]ofar
SFX A ofar òfomi/J [fl]ofar
SFX A ofegar ófega/EGQ sofegar
SFX A ofegar ófege/HIQ sofegar
SFX A ofegar ófegelo/R sofegar
SFX A ofegar ófegemi/J sofegar
SFX A ofegar ófegi/M sofegar
SFX A ofegar ófegitu/N sofegar
SFX A ofegar ófego/I sofegar
SFX A ofegar ófegomi/J sofegar
SFX A ofolar òfola/EGQ xgarofolar
SFX A ofolar òfole/HIQ xgarofolar
SFX A ofolar òfolelo/R xgarofolar
SFX A ofolar òfolemi/J xgarofolar
SFX A ofolar òfoli/M xgarofolar
SFX A ofolar òfolitu/N xgarofolar
SFX A ofolar òfolo/I xgarofolar
SFX A ofolar òfolomi/J xgarofolar
SFX A ofrir òfra ofrir
SFX A ofrir òfre/HIQ ofrir
SFX A ofrir òfrelo/R ofrir
SFX A ofrir òfremi/J ofrir
SFX A ofrir òfri/EGM ofrir
SFX A ofrir òfritu/N ofrir
SFX A ofrir òfro/I ofrir
SFX A ofrir òfromi/J ofrir
SFX A ogar òga/EGQ [bdfmvđ]ogar
SFX A ogar òga/EGQ logar
SFX A ogar òge/HIQ [bdfmvđ]ogar
SFX A ogar òge/HIQ logar
SFX A ogar ògelo/R [bdfmvđ]ogar
SFX A ogar ògelo/R logar
SFX A ogar ògemi/J [bdfmvđ]ogar
SFX A ogar ògemi/J logar
SFX A ogar ògi/M [bdfmvđ]ogar
SFX A ogar ògi/M logar
SFX A ogar ògitu/N [bdfmvđ]ogar
SFX A ogar ògitu/N logar
SFX A ogar ògo/I [bdfmvđ]ogar
SFX A ogar ògo/I logar
SFX A ogar ògomi/J [bdfmvđ]ogar
SFX A ogar ògomi/J logar
SFX A ogolar ògola/EGQ kogolar
SFX A ogolar ògole/HIQ kogolar
SFX A ogolar ògolelo/R kogolar
SFX A ogolar ògolemi/J kogolar
SFX A ogolar ògoli/M kogolar
SFX A ogolar ògolitu/N kogolar
SFX A ogolar ògolo/I kogolar
SFX A ogolar ògolomi/J kogolar
SFX A ogolar ógola/EGQ đogolar
SFX A ogolar ógole/HIQ đogolar
SFX A ogolar ógolelo/R đogolar
SFX A ogolar ógolemi/J đogolar
SFX A ogolar ógoli/M đogolar
SFX A ogolar ógolitu/N đogolar
SFX A ogolar ógolo/I đogolar
SFX A ogolar ógolomi/J đogolar
SFX A ogonar ògona/EGQ [ns]fogonar
SFX A ogonar ògone/HIQ [ns]fogonar
SFX A ogonar ògonelo/R [ns]fogonar
SFX A ogonar ògonemi/J [ns]fogonar
SFX A ogonar ògoni/M [ns]fogonar
SFX A ogonar ògonitu/N [ns]fogonar
SFX A ogonar ògono/I [ns]fogonar
SFX A ogonar ògonomi/J [ns]fogonar
SFX A ogorar ògora/EGQ logorar
SFX A ogorar ògore/HIQ logorar
SFX A ogorar ògorelo/R logorar
SFX A ogorar ògoremi/J logorar
SFX A ogorar ògori/M logorar
SFX A ogorar ògoritu/N logorar
SFX A ogorar ògoro/I logorar
SFX A ogorar ògoromi/J logorar
SFX A ografar ógrafa/EGQ stenografar
SFX A ografar ógrafe/HIQ stenografar
SFX A ografar ógrafelo/R stenografar
SFX A ografar ógrafemi/J stenografar
SFX A ografar ógrafi/M stenografar
SFX A ografar ógrafitu/N stenografar
SFX A ografar ógrafo/I stenografar
SFX A ografar ógrafomi/J stenografar
SFX A oibar òiba/EGQ infoibar
SFX A oibar òibe/HIQ infoibar
SFX A oibar òibelo/R infoibar
SFX A oibar òibemi/J infoibar
SFX A oibar òibi/M infoibar
SFX A oibar òibitu/N infoibar
SFX A oibar òibo/I infoibar
SFX A oibar òibomi/J infoibar
SFX A oitar óita/EGQ introitar
SFX A oitar óite/HIQ introitar
SFX A oitar óitelo/R introitar
SFX A oitar óitemi/J introitar
SFX A oitar óiti/M introitar
SFX A oitar óititu/N introitar
SFX A oitar óito/I introitar
SFX A oitar óitomi/J introitar
SFX A ojar òja/EGQ ojar
SFX A ojar òje/HIQ ojar
SFX A ojar òjelo/R ojar
SFX A ojar òjemi/J ojar
SFX A ojar òji/M ojar
SFX A ojar òjitu/N ojar
SFX A ojar òjo/I ojar
SFX A ojar òjomi/J ojar
SFX A ojar ójelo/R [nr]bojar
SFX A ojar ójemi/J [nr]bojar
SFX A ojar ójitu/N [nr]bojar
SFX A ojar ójomi/J [nr]bojar
SFX A okar òka/EGQ [an]vokar
SFX A okar òka/EGQ okar
SFX A okar òke/HIQ [an]vokar
SFX A okar òke/HIQ okar
SFX A okar òkelo/R [an]vokar
SFX A okar òkelo/R okar
SFX A okar òkemi/J [an]vokar
SFX A okar òkemi/J okar
SFX A okar òki/M [an]vokar
SFX A okar òki/M okar
SFX A okar òkitu/N [an]vokar
SFX A okar òkitu/N okar
SFX A okar òko/I [an]vokar
SFX A okar òko/I okar
SFX A okar òkomi/J [an]vokar
SFX A okar òkomi/J okar
SFX A okar ókelo/R [bst]okar
SFX A okar ókemi/J [bst]okar
SFX A okar ókitu/N [bst]okar
SFX A okar ókomi/J [bst]okar
SFX A okelar òkela/EGQ okelar
SFX A okelar òkele/HIQ okelar
SFX A okelar òkelelo/R okelar
SFX A okelar òkelemi/J okelar
SFX A okelar òkeli/M okelar
SFX A okelar òkelitu/N okelar
SFX A okelar òkelo/I okelar
SFX A okelar òkelomi/J okelar
SFX A okolar òkola/EGQ [bkmrñ]okolar
SFX A okolar òkola/EGQ destokolar
SFX A okolar òkole/HIQ [bkmrñ]okolar
SFX A okolar òkole/HIQ destokolar
SFX A okolar òkolelo/R [bkmrñ]okolar
SFX A okolar òkolelo/R destokolar
SFX A okolar òkolemi/J [bkmrñ]okolar
SFX A okolar òkolemi/J destokolar
SFX A okolar òkoli/M [bkmrñ]okolar
SFX A okolar òkoli/M destokolar
SFX A okolar òkolitu/N [bkmrñ]okolar
SFX A okolar òkolitu/N destokolar
SFX A okolar òkolo/I [bkmrñ]okolar
SFX A okolar òkolo/I destokolar
SFX A okolar òkolomi/J [bkmrñ]okolar
SFX A okolar òkolomi/J destokolar
SFX A okolar ókola/EGQ ŧokolar
SFX A okolar ókole/HIQ ŧokolar
SFX A okolar ókolelo/R ŧokolar
SFX A okolar ókolemi/J ŧokolar
SFX A okolar ókoli/M ŧokolar
SFX A okolar ókolitu/N ŧokolar
SFX A okolar ókolo/I ŧokolar
SFX A okolar ókolomi/J ŧokolar
SFX A okular òkula/EGQ inokular
SFX A okular òkule/HIQ inokular
SFX A okular òkulelo/R inokular
SFX A okular òkulemi/J inokular
SFX A okular òkuli/M inokular
SFX A okular òkulitu/N inokular
SFX A okular òkulo/I inokular
SFX A okular òkulomi/J inokular
SFX A okupar òkupa/EGQ okupar
SFX A okupar òkupe/HIQ okupar
SFX A okupar òkupelo/R okupar
SFX A okupar òkupemi/J okupar
SFX A okupar òkupi/M okupar
SFX A okupar òkupitu/N okupar
SFX A okupar òkupo/I okupar
SFX A okupar òkupomi/J okupar
SFX A olar òla/EGQ [fr]iolar
SFX A olar òla/EGQ arolar
SFX A olar òla/EGQ deŧolar
SFX A olar òla/EGQ dolar
SFX A olar òla/EGQ folar
SFX A olar òla/EGQ intolar
SFX A olar òla/EGQ inŧolar
SFX A olar òla/EGQ molar
SFX A olar òla/EGQ nolar
SFX A olar òla/EGQ rolar
SFX A olar òla/EGQ spolar
SFX A olar òla/EGQ xolar
SFX A olar òla/EGQ ŧolar
SFX A olar òle/HIQ [fr]iolar
SFX A olar òle/HIQ arolar
SFX A olar òle/HIQ deŧolar
SFX A olar òle/HIQ dolar
SFX A olar òle/HIQ folar
SFX A olar òle/HIQ intolar
SFX A olar òle/HIQ inŧolar
SFX A olar òle/HIQ molar
SFX A olar òle/HIQ nolar
SFX A olar òle/HIQ rolar
SFX A olar òle/HIQ spolar
SFX A olar òle/HIQ xolar
SFX A olar òle/HIQ ŧolar
SFX A olar òlelo/R [fr]iolar
SFX A olar òlelo/R arolar
SFX A olar òlelo/R deŧolar
SFX A olar òlelo/R dolar
SFX A olar òlelo/R folar
SFX A olar òlelo/R intolar
SFX A olar òlelo/R inŧolar
SFX A olar òlelo/R molar
SFX A olar òlelo/R nolar
SFX A olar òlelo/R rolar
SFX A olar òlelo/R spolar
SFX A olar òlelo/R xolar
SFX A olar òlelo/R ŧolar
SFX A olar òlemi/J [fr]iolar
SFX A olar òlemi/J arolar
SFX A olar òlemi/J deŧolar
SFX A olar òlemi/J dolar
SFX A olar òlemi/J folar
SFX A olar òlemi/J intolar
SFX A olar òlemi/J inŧolar
SFX A olar òlemi/J molar
SFX A olar òlemi/J nolar
SFX A olar òlemi/J rolar
SFX A olar òlemi/J spolar
SFX A olar òlemi/J xolar
SFX A olar òlemi/J ŧolar
SFX A olar òli/M [fr]iolar
SFX A olar òli/M arolar
SFX A olar òli/M deŧolar
SFX A olar òli/M dolar
SFX A olar òli/M folar
SFX A olar òli/M intolar
SFX A olar òli/M inŧolar
SFX A olar òli/M molar
SFX A olar òli/M nolar
SFX A olar òli/M rolar
SFX A olar òli/M spolar
SFX A olar òli/M xolar
SFX A olar òli/M ŧolar
SFX A olar òlitu/N [fr]iolar
SFX A olar òlitu/N arolar
SFX A olar òlitu/N deŧolar
SFX A olar òlitu/N dolar
SFX A olar òlitu/N folar
SFX A olar òlitu/N intolar
SFX A olar òlitu/N inŧolar
SFX A olar òlitu/N molar
SFX A olar òlitu/N nolar
SFX A olar òlitu/N rolar
SFX A olar òlitu/N spolar
SFX A olar òlitu/N xolar
SFX A olar òlitu/N ŧolar
SFX A olar òlo/I [fr]iolar
SFX A olar òlo/I arolar
SFX A olar òlo/I deŧolar
SFX A olar òlo/I dolar
SFX A olar òlo/I folar
SFX A olar òlo/I intolar
SFX A olar òlo/I inŧolar
SFX A olar òlo/I molar
SFX A olar òlo/I nolar
SFX A olar òlo/I rolar
SFX A olar òlo/I spolar
SFX A olar òlo/I xolar
SFX A olar òlo/I ŧolar
SFX A olar òlomi/J [fr]iolar
SFX A olar òlomi/J arolar
SFX A olar òlomi/J deŧolar
SFX A olar òlomi/J dolar
SFX A olar òlomi/J folar
SFX A olar òlomi/J intolar
SFX A olar òlomi/J inŧolar
SFX A olar òlomi/J molar
SFX A olar òlomi/J nolar
SFX A olar òlomi/J rolar
SFX A olar òlomi/J spolar
SFX A olar òlomi/J xolar
SFX A olar òlomi/J ŧolar
SFX A olar ólelo/R [dr]esolar
SFX A olar ólelo/R bolar
SFX A olar ólelo/R inkolar
SFX A olar ólelo/R kolar
SFX A olar ólelo/R perkolar
SFX A olar ólelo/R protokolar
SFX A olar ólelo/R scolar
SFX A olar ólelo/R skolar
SFX A olar ólelo/R solar
SFX A olar ólelo/R volar
SFX A olar ólelo/R xgolar
SFX A olar ólemi/J [dr]esolar
SFX A olar ólemi/J bolar
SFX A olar ólemi/J inkolar
SFX A olar ólemi/J kolar
SFX A olar ólemi/J perkolar
SFX A olar ólemi/J protokolar
SFX A olar ólemi/J scolar
SFX A olar ólemi/J skolar
SFX A olar ólemi/J solar
SFX A olar ólemi/J volar
SFX A olar ólemi/J xgolar
SFX A olar ólitu/N [dr]esolar
SFX A olar ólitu/N bolar
SFX A olar ólitu/N inkolar
SFX A olar ólitu/N kolar
SFX A olar ólitu/N perkolar
SFX A olar ólitu/N protokolar
SFX A olar ólitu/N scolar
SFX A olar ólitu/N skolar
SFX A olar ólitu/N solar
SFX A olar ólitu/N volar
SFX A olar ólitu/N xgolar
SFX A olar ólomi/J [dr]esolar
SFX A olar ólomi/J bolar
SFX A olar ólomi/J inkolar
SFX A olar ólomi/J kolar
SFX A olar ólomi/J perkolar
SFX A olar ólomi/J protokolar
SFX A olar ólomi/J scolar
SFX A olar ólomi/J skolar
SFX A olar ólomi/J solar
SFX A olar ólomi/J volar
SFX A olar ólomi/J xgolar
SFX A olegar òlega/EGQ strolegar
SFX A olegar òlege/HIQ strolegar
SFX A olegar òlegelo/R strolegar
SFX A olegar òlegemi/J strolegar
SFX A olegar òlegi/M strolegar
SFX A olegar òlegitu/N strolegar
SFX A olegar òlego/I strolegar
SFX A olegar òlegomi/J strolegar
SFX A olegar ólega/EGQ kolegar
SFX A olegar ólege/HIQ kolegar
SFX A olegar ólegelo/R kolegar
SFX A olegar ólegemi/J kolegar
SFX A olegar ólegi/M kolegar
SFX A olegar ólegitu/N kolegar
SFX A olegar ólego/I kolegar
SFX A olegar ólegomi/J kolegar
SFX A oler òga toler
SFX A oler ògi toler
SFX A oler ògo/I toler
SFX A oler ògomi/J toler
SFX A oler òla [dv]oler
SFX A oler òla toler
SFX A oler òle/HIQ [dv]oler
SFX A oler òle/HIQ toler
SFX A oler òlelo/R [dv]oler
SFX A oler òlelo/R toler
SFX A oler òlemi/J [dv]oler
SFX A oler òlemi/J toler
SFX A oler òli/EG [dtv]oler
SFX A oler òli/M [dv]oler
SFX A oler òli/M toler
SFX A oler òlitu/N [dv]oler
SFX A oler òlitu/N toler
SFX A oler òlo/I [dv]oler
SFX A oler òlo/I toler
SFX A oler òlomi/J [dv]oler
SFX A oler òlomi/J toler
SFX A oler òlta toler
SFX A oler òlte toler
SFX A oler òlti toler
SFX A oler òlto/H toler
SFX A oler òr/EG toler
SFX A oler òre toler
SFX A oler ólelo/R soler
SFX A oler ólemi/J soler
SFX A oler ólita soler
SFX A oler ólite soler
SFX A oler óliti soler
SFX A oler ólito/H soler
SFX A oler ólitu/N soler
SFX A oler ólomi/J soler
SFX A olerar òlera/EGQ tolerar
SFX A olerar òlere/HIQ tolerar
SFX A olerar òlerelo/R tolerar
SFX A olerar òleremi/J tolerar
SFX A olerar òleri/M tolerar
SFX A olerar òleritu/N tolerar
SFX A olerar òlero/I tolerar
SFX A olerar òleromi/J tolerar
SFX A olfar ólfelo/R [gs]olfar
SFX A olfar ólfemi/J [gs]olfar
SFX A olfar ólfitu/N [gs]olfar
SFX A olfar ólfomi/J [gs]olfar
SFX A olfarar ólfara/EGQ solfarar
SFX A olfarar ólfare/HIQ solfarar
SFX A olfarar ólfarelo/R solfarar
SFX A olfarar ólfaremi/J solfarar
SFX A olfarar ólfari/M solfarar
SFX A olfarar ólfaritu/N solfarar
SFX A olfarar ólfaro/I solfarar
SFX A olfarar ólfaromi/J solfarar
SFX A olgar òlga/EGQ kolgar
SFX A olgar òlge/HIQ kolgar
SFX A olgar òlgelo/R kolgar
SFX A olgar òlgemi/J kolgar
SFX A olgar òlgi/M kolgar
SFX A olgar òlgitu/N kolgar
SFX A olgar òlgo/I kolgar
SFX A olgar òlgomi/J kolgar
SFX A olgorar ólgora/EGQ folgorar
SFX A olgorar ólgore/HIQ folgorar
SFX A olgorar ólgorelo/R folgorar
SFX A olgorar ólgoremi/J folgorar
SFX A olgorar ólgori/M folgorar
SFX A olgorar ólgoritu/N folgorar
SFX A olgorar ólgoro/I folgorar
SFX A olgorar ólgoromi/J folgorar
SFX A oliar òli/M oliar
SFX A oliar òlia/EGQ oliar
SFX A oliar òlie/IQ oliar
SFX A oliar òlielo/R oliar
SFX A oliar òliemi/J oliar
SFX A oliar òlio/I oliar
SFX A oliar òliomi/J oliar
SFX A oliar òlitu/N oliar
SFX A olkar ólkelo/R solkar
SFX A olkar ólkemi/J solkar
SFX A olkar ólkitu/N solkar
SFX A olkar ólkomi/J solkar
SFX A olmar ólmelo/R kolmar
SFX A olmar ólmemi/J kolmar
SFX A olmar ólmitu/N kolmar
SFX A olmar ólmomi/J kolmar
SFX A ologar òloga/EGQ omologar
SFX A ologar òloge/HIQ omologar
SFX A ologar òlogelo/R omologar
SFX A ologar òlogemi/J omologar
SFX A ologar òlogi/M omologar
SFX A ologar òlogitu/N omologar
SFX A ologar òlogo/I omologar
SFX A ologar òlogomi/J omologar
SFX A olpar ólpelo/R [kp]olpar
SFX A olpar ólpemi/J [kp]olpar
SFX A olpar ólpitu/N [kp]olpar
SFX A olpar ólpomi/J [kp]olpar
SFX A olsamar ólsama/EGQ inbolsamar
SFX A olsamar ólsame/HIQ inbolsamar
SFX A olsamar ólsamelo/R inbolsamar
SFX A olsamar ólsamemi/J inbolsamar
SFX A olsamar ólsami/M inbolsamar
SFX A olsamar ólsamitu/N inbolsamar
SFX A olsamar ólsamo/I inbolsamar
SFX A olsamar ólsamomi/J inbolsamar
SFX A olsar òlsa/EGQ olsar
SFX A olsar òlse/HIQ olsar
SFX A olsar òlselo/R olsar
SFX A olsar òlsemi/J olsar
SFX A olsar òlsi/M olsar
SFX A olsar òlsitu/N olsar
SFX A olsar òlso/I olsar
SFX A olsar òlsomi/J olsar
SFX A olsar ólselo/R [bp]olsar
SFX A olsar ólsemi/J [bp]olsar
SFX A olsar ólsitu/N [bp]olsar
SFX A olsar ólsomi/J [bp]olsar
SFX A olsegar ólsega/EGQ bolsegar
SFX A olsegar ólsege/HIQ bolsegar
SFX A olsegar ólsegelo/R bolsegar
SFX A olsegar ólsegemi/J bolsegar
SFX A olsegar ólsegi/M bolsegar
SFX A olsegar ólsegitu/N bolsegar
SFX A olsegar ólsego/I bolsegar
SFX A olsegar ólsegomi/J bolsegar
SFX A olsonar ólsona/EGQ xbolsonar
SFX A olsonar ólsone/HIQ xbolsonar
SFX A olsonar ólsonelo/R xbolsonar
SFX A olsonar ólsonemi/J xbolsonar
SFX A olsonar ólsoni/M xbolsonar
SFX A olsonar ólsonitu/N xbolsonar
SFX A olsonar ólsono/I xbolsonar
SFX A olsonar ólsonomi/J xbolsonar
SFX A oltar òlta/EGQ rekoltar
SFX A oltar òlta/EGQ voltar
SFX A oltar òlte/HIQ rekoltar
SFX A oltar òlte/HIQ voltar
SFX A oltar òltelo/R rekoltar
SFX A oltar òltelo/R voltar
SFX A oltar òltemi/J rekoltar
SFX A oltar òltemi/J voltar
SFX A oltar òlti/M rekoltar
SFX A oltar òlti/M voltar
SFX A oltar òltitu/N rekoltar
SFX A oltar òltitu/N voltar
SFX A oltar òlto/I rekoltar
SFX A oltar òlto/I voltar
SFX A oltar òltomi/J rekoltar
SFX A oltar òltomi/J voltar
SFX A oltar óltelo/R skoltar
SFX A oltar óltemi/J skoltar
SFX A oltar óltitu/N skoltar
SFX A oltar óltomi/J skoltar
SFX A oltolar òltola/EGQ voltolar
SFX A oltolar òltole/HIQ voltolar
SFX A oltolar òltolelo/R voltolar
SFX A oltolar òltolemi/J voltolar
SFX A oltolar òltoli/M voltolar
SFX A oltolar òltolitu/N voltolar
SFX A oltolar òltolo/I voltolar
SFX A oltolar òltolomi/J voltolar
SFX A olverar ólvera/EGQ [ns]polverar
SFX A olverar ólvere/HIQ [ns]polverar
SFX A olverar ólverelo/R [ns]polverar
SFX A olverar ólveremi/J [ns]polverar
SFX A olverar ólveri/M [ns]polverar
SFX A olverar ólveritu/N [ns]polverar
SFX A olverar ólvero/I [ns]polverar
SFX A olverar ólveromi/J [ns]polverar
SFX A olđar òlđa/EGQ volđar
SFX A olđar òlđe/HIQ volđar
SFX A olđar òlđelo/R volđar
SFX A olđar òlđemi/J volđar
SFX A olđar òlđi/M volđar
SFX A olđar òlđitu/N volđar
SFX A olđar òlđo/I volđar
SFX A olđar òlđomi/J volđar
SFX A olŧar ólŧelo/R [bs]olŧar
SFX A olŧar ólŧemi/J [bs]olŧar
SFX A olŧar ólŧitu/N [bs]olŧar
SFX A olŧar ólŧomi/J [bs]olŧar
SFX A omar òma/EGQ [dls]omar
SFX A omar òme/HIQ [dls]omar
SFX A omar òmelo/R [dls]omar
SFX A omar òmemi/J [dls]omar
SFX A omar òmi/M [dls]omar
SFX A omar òmitu/N [dls]omar
SFX A omar òmo/I [dls]omar
SFX A omar òmomi/J [dls]omar
SFX A omar ómelo/R pomar
SFX A omar ómemi/J pomar
SFX A omar ómitu/N pomar
SFX A omar ómomi/J pomar
SFX A omarar òmara/EGQ [gl]omarar
SFX A omarar òmare/HIQ [gl]omarar
SFX A omarar òmarelo/R [gl]omarar
SFX A omarar òmaremi/J [gl]omarar
SFX A omarar òmari/M [gl]omarar
SFX A omarar òmaritu/N [gl]omarar
SFX A omarar òmaro/I [gl]omarar
SFX A omarar òmaromi/J [gl]omarar
SFX A omegar ómega/EGQ [pt]omegar
SFX A omegar ómege/HIQ [pt]omegar
SFX A omegar ómegelo/R [pt]omegar
SFX A omegar ómegemi/J [pt]omegar
SFX A omegar ómegi/M [pt]omegar
SFX A omegar ómegitu/N [pt]omegar
SFX A omegar ómego/I [pt]omegar
SFX A omegar ómegomi/J [pt]omegar
SFX A omenar òmena/EGQ [dn]omenar
SFX A omenar òmene/HIQ [dn]omenar
SFX A omenar òmenelo/R [dn]omenar
SFX A omenar òmenemi/J [dn]omenar
SFX A omenar òmeni/M [dn]omenar
SFX A omenar òmenitu/N [dn]omenar
SFX A omenar òmeno/I [dn]omenar
SFX A omenar òmenomi/J [dn]omenar
SFX A omerar òmera/EGQ konglomerar
SFX A omerar òmere/HIQ konglomerar
SFX A omerar òmerelo/R konglomerar
SFX A omerar òmeremi/J konglomerar
SFX A omerar òmeri/M konglomerar
SFX A omerar òmeritu/N konglomerar
SFX A omerar òmero/I konglomerar
SFX A omerar òmeromi/J konglomerar
SFX A omiar òmi/M eskomiar
SFX A omiar òmia/EGQ eskomiar
SFX A omiar òmie/IQ eskomiar
SFX A omiar òmielo/R eskomiar
SFX A omiar òmiemi/J eskomiar
SFX A omiar òmio/I eskomiar
SFX A omiar òmiomi/J eskomiar
SFX A omiar òmitu/N eskomiar
SFX A omitar òmita/EGQ [gv]omitar
SFX A omitar òmite/HIQ [gv]omitar
SFX A omitar òmitelo/R [gv]omitar
SFX A omitar òmitemi/J [gv]omitar
SFX A omitar òmiti/M [gv]omitar
SFX A omitar òmititu/N [gv]omitar
SFX A omitar òmito/I [gv]omitar
SFX A omitar òmitomi/J [gv]omitar
SFX A omodar òmoda/EGQ komodar
SFX A omodar òmode/HIQ komodar
SFX A omodar òmodelo/R komodar
SFX A omodar òmodemi/J komodar
SFX A omodar òmodi/M komodar
SFX A omodar òmoditu/N komodar
SFX A omodar òmodo/I komodar
SFX A omodar òmodomi/J komodar
SFX A omolar ómola/EGQ [mp]omolar
SFX A omolar ómole/HIQ [mp]omolar
SFX A omolar ómolelo/R [mp]omolar
SFX A omolar ómolemi/J [mp]omolar
SFX A omolar ómoli/M [mp]omolar
SFX A omolar ómolitu/N [mp]omolar
SFX A omolar ómolo/I [mp]omolar
SFX A omolar ómolomi/J [mp]omolar
SFX A onar òna/EGQ spronar
SFX A onar òne/HIQ spronar
SFX A onar ònelo/R spronar
SFX A onar ònemi/J spronar
SFX A onar òni/M spronar
SFX A onar ònitu/N spronar
SFX A onar òno/I spronar
SFX A onar ònomi/J spronar
SFX A onar ónelo/R [abcdeijklmnptvxđŧ]onar
SFX A onar ónelo/R [adeiot]ronar
SFX A onar ónelo/R [ar]gonar
SFX A onar ónelo/R [ou]fonar
SFX A onar ónelo/R sonar
SFX A onar ónemi/J [abcdeijklmnptvxđŧ]onar
SFX A onar ónemi/J [adeiot]ronar
SFX A onar ónemi/J [ar]gonar
SFX A onar ónemi/J [ou]fonar
SFX A onar ónemi/J sonar
SFX A onar ónitu/N [abcdeijklmnptvxđŧ]onar
SFX A onar ónitu/N [adeiot]ronar
SFX A onar ónitu/N [ar]gonar
SFX A onar ónitu/N [ou]fonar
SFX A onar ónitu/N sonar
SFX A onar ónomi/J [abcdeijklmnptvxđŧ]onar
SFX A onar ónomi/J [adeiot]ronar
SFX A onar ónomi/J [ar]gonar
SFX A onar ónomi/J [ou]fonar
SFX A onar ónomi/J sonar
SFX A onbar ónbelo/R [bcilrt]onbar
SFX A onbar ónbemi/J [bcilrt]onbar
SFX A onbar ónbitu/N [bcilrt]onbar
SFX A onbar ónbomi/J [bcilrt]onbar
SFX A onbarar ónbara/EGQ kojonbarar
SFX A onbarar ónbare/HIQ kojonbarar
SFX A onbarar ónbarelo/R kojonbarar
SFX A onbarar ónbaremi/J kojonbarar
SFX A onbarar ónbari/M kojonbarar
SFX A onbarar ónbaritu/N kojonbarar
SFX A onbarar ónbaro/I kojonbarar
SFX A onbarar ónbaromi/J kojonbarar
SFX A onbegar ónbega/EGQ inbonbegar
SFX A onbegar ónbege/HIQ inbonbegar
SFX A onbegar ónbegelo/R inbonbegar
SFX A onbegar ónbegemi/J inbonbegar
SFX A onbegar ónbegi/M inbonbegar
SFX A onbegar ónbegitu/N inbonbegar
SFX A onbegar ónbego/I inbonbegar
SFX A onbegar ónbegomi/J inbonbegar
SFX A onbolar ónbola/EGQ [nrt]onbolar
SFX A onbolar ónbole/HIQ [nrt]onbolar
SFX A onbolar ónbolelo/R [nrt]onbolar
SFX A onbolar ónbolemi/J [nrt]onbolar
SFX A onbolar ónboli/M [nrt]onbolar
SFX A onbolar ónbolitu/N [nrt]onbolar
SFX A onbolar ónbolo/I [nrt]onbolar
SFX A onbolar ónbolomi/J [nrt]onbolar
SFX A onbrar ónbrelo/R onbrar
SFX A onbrar ónbremi/J onbrar
SFX A onbrar ónbritu/N onbrar
SFX A onbrar ónbromi/J onbrar
SFX A onbriar ónbrielo/R inonbriar
SFX A onbriar ónbriemi/J inonbriar
SFX A onbriar ónbriomi/J inonbriar
SFX A onbriar ónbritu/N inonbriar
SFX A oncar óncelo/R [kp]oncar
SFX A oncar óncemi/J [kp]oncar
SFX A oncar óncitu/N [kp]oncar
SFX A oncar óncomi/J [kp]oncar
SFX A ondar óndelo/R ondar
SFX A ondar óndemi/J ondar
SFX A ondar ónditu/N ondar
SFX A ondar óndomi/J ondar
SFX A ondolar óndola/EGQ [bgr]ondolar
SFX A ondolar óndole/HIQ [bgr]ondolar
SFX A ondolar óndolelo/R [bgr]ondolar
SFX A ondolar óndolemi/J [bgr]ondolar
SFX A ondolar óndoli/M [bgr]ondolar
SFX A ondolar óndolitu/N [bgr]ondolar
SFX A ondolar óndolo/I [bgr]ondolar
SFX A ondolar óndolomi/J [bgr]ondolar
SFX A ondrar óndrelo/R sfondrar
SFX A ondrar óndremi/J sfondrar
SFX A ondrar óndritu/N sfondrar
SFX A ondrar óndromi/J sfondrar
SFX A ondular óndula/EGQ ondular
SFX A ondular óndule/HIQ ondular
SFX A ondular óndulelo/R ondular
SFX A ondular óndulemi/J ondular
SFX A ondular ónduli/M ondular
SFX A ondular óndulitu/N ondular
SFX A ondular óndulo/I ondular
SFX A ondular óndulomi/J ondular
SFX A onerar ónera/EGQ exonerar
SFX A onerar ónere/HIQ exonerar
SFX A onerar ónerelo/R exonerar
SFX A onerar óneremi/J exonerar
SFX A onerar óneri/M exonerar
SFX A onerar óneritu/N exonerar
SFX A onerar ónero/I exonerar
SFX A onerar óneromi/J exonerar
SFX A onfar ónfelo/R [ijrt]onfar
SFX A onfar ónfemi/J [ijrt]onfar
SFX A onfar ónfitu/N [ijrt]onfar
SFX A onfar ónfomi/J [ijrt]onfar
SFX A onfegar ónfega/EGQ onfegar
SFX A onfegar ónfege/HIQ onfegar
SFX A onfegar ónfegelo/R onfegar
SFX A onfegar ónfegemi/J onfegar
SFX A onfegar ónfegi/M onfegar
SFX A onfegar ónfegitu/N onfegar
SFX A onfegar ónfego/I onfegar
SFX A onfegar ónfegomi/J onfegar
SFX A onfolar ónfola/EGQ tonfolar
SFX A onfolar ónfole/HIQ tonfolar
SFX A onfolar ónfolelo/R tonfolar
SFX A onfolar ónfolemi/J tonfolar
SFX A onfolar ónfoli/M tonfolar
SFX A onfolar ónfolitu/N tonfolar
SFX A onfolar ónfolo/I tonfolar
SFX A onfolar ónfolomi/J tonfolar
SFX A onfutar ónfuta/EGQ konfutar
SFX A onfutar ónfute/HIQ konfutar
SFX A onfutar ónfutelo/R konfutar
SFX A onfutar ónfutemi/J konfutar
SFX A onfutar ónfuti/M konfutar
SFX A onfutar ónfutitu/N konfutar
SFX A onfutar ónfuto/I konfutar
SFX A onfutar ónfutomi/J konfutar
SFX A ongar óngelo/R [lp]ongar
SFX A ongar óngemi/J [lp]ongar
SFX A ongar óngitu/N [lp]ongar
SFX A ongar óngomi/J [lp]ongar
SFX A ongolar óngola/EGQ [gr]ongolar
SFX A ongolar óngole/HIQ [gr]ongolar
SFX A ongolar óngolelo/R [gr]ongolar
SFX A ongolar óngolemi/J [gr]ongolar
SFX A ongolar óngoli/M [gr]ongolar
SFX A ongolar óngolitu/N [gr]ongolar
SFX A ongolar óngolo/I [gr]ongolar
SFX A ongolar óngolomi/J [gr]ongolar
SFX A oniar òni/M [kms]oniar
SFX A oniar ònia/EGQ [kms]oniar
SFX A oniar ònie/IQ [kms]oniar
SFX A oniar ònielo/R [kms]oniar
SFX A oniar òniemi/J [kms]oniar
SFX A oniar ònio/I [kms]oniar
SFX A oniar òniomi/J [kms]oniar
SFX A oniar ònitu/N [kms]oniar
SFX A oniugar óniuga/EGQ koniugar
SFX A oniugar óniuge/HIQ koniugar
SFX A oniugar óniugelo/R koniugar
SFX A oniugar óniugemi/J koniugar
SFX A oniugar óniugi/M koniugar
SFX A oniugar óniugitu/N koniugar
SFX A oniugar óniugo/I koniugar
SFX A oniugar óniugomi/J koniugar
SFX A onjar ónjelo/R onjar
SFX A onjar ónjemi/J onjar
SFX A onjar ónjitu/N onjar
SFX A onjar ónjomi/J onjar
SFX A onkar ónkelo/R [krt]onkar
SFX A onkar ónkemi/J [krt]onkar
SFX A onkar ónkitu/N [krt]onkar
SFX A onkar ónkomi/J [krt]onkar
SFX A onkolar ónkola/EGQ [kr]onkolar
SFX A onkolar ónkole/HIQ [kr]onkolar
SFX A onkolar ónkolelo/R [kr]onkolar
SFX A onkolar ónkolemi/J [kr]onkolar
SFX A onkolar ónkoli/M [kr]onkolar
SFX A onkolar ónkolitu/N [kr]onkolar
SFX A onkolar ónkolo/I [kr]onkolar
SFX A onkolar ónkolomi/J [kr]onkolar
SFX A onpar ónpelo/R [pr]onpar
SFX A onpar ónpemi/J [pr]onpar
SFX A onpar ónpitu/N [pr]onpar
SFX A onpar ónpomi/J [pr]onpar
SFX A onplegar ónplega/EGQ konplegar
SFX A onplegar ónplege/HIQ konplegar
SFX A onplegar ónplegelo/R konplegar
SFX A onplegar ónplegemi/J konplegar
SFX A onplegar ónplegi/M konplegar
SFX A onplegar ónplegitu/N konplegar
SFX A onplegar ónplego/I konplegar
SFX A onplegar ónplegomi/J konplegar
SFX A onplikar ónplika/EGQ konplikar
SFX A onplikar ónplike/HIQ konplikar
SFX A onplikar ónplikelo/R konplikar
SFX A onplikar ónplikemi/J konplikar
SFX A onplikar ónpliki/M konplikar
SFX A onplikar ónplikitu/N konplikar
SFX A onplikar ónpliko/I konplikar
SFX A onplikar ónplikomi/J konplikar
SFX A onsar ónselo/R ponsar
SFX A onsar ónsemi/J ponsar
SFX A onsar ónsitu/N ponsar
SFX A onsar ónsomi/J ponsar
SFX A onsegar ónsega/EGQ xbonsegar
SFX A onsegar ónsege/HIQ xbonsegar
SFX A onsegar ónsegelo/R xbonsegar
SFX A onsegar ónsegemi/J xbonsegar
SFX A onsegar ónsegi/M xbonsegar
SFX A onsegar ónsegitu/N xbonsegar
SFX A onsegar ónsego/I xbonsegar
SFX A onsegar ónsegomi/J xbonsegar
SFX A onstar ónstelo/R konstar
SFX A onstar ónstemi/J konstar
SFX A onstar ónstitu/N konstar
SFX A onstar ónstomi/J konstar
SFX A ontar óntelo/R [gkmprđ]ontar
SFX A ontar óntemi/J [gkmprđ]ontar
SFX A ontar óntitu/N [gkmprđ]ontar
SFX A ontar óntomi/J [gkmprđ]ontar
SFX A ontegar óntega/EGQ [mp]ontegar
SFX A ontegar óntege/HIQ [mp]ontegar
SFX A ontegar óntegelo/R [mp]ontegar
SFX A ontegar óntegemi/J [mp]ontegar
SFX A ontegar óntegi/M [mp]ontegar
SFX A ontegar óntegitu/N [mp]ontegar
SFX A ontegar óntego/I [mp]ontegar
SFX A ontegar óntegomi/J [mp]ontegar
SFX A ontolar óntola/EGQ ontolar
SFX A ontolar óntole/HIQ ontolar
SFX A ontolar óntolelo/R ontolar
SFX A ontolar óntolemi/J ontolar
SFX A ontolar óntoli/M ontolar
SFX A ontolar óntolitu/N ontolar
SFX A ontolar óntolo/I ontolar
SFX A ontolar óntolomi/J ontolar
SFX A ontrar óntrelo/R [kl]ontrar
SFX A ontrar óntremi/J [kl]ontrar
SFX A ontrar óntritu/N [kl]ontrar
SFX A ontrar óntromi/J [kl]ontrar
SFX A onxar ónxelo/R sfronxar
SFX A onxar ónxemi/J sfronxar
SFX A onxar ónxitu/N sfronxar
SFX A onxar ónxomi/J sfronxar
SFX A onđar ónđelo/R onđar
SFX A onđar ónđemi/J onđar
SFX A onđar ónđitu/N onđar
SFX A onđar ónđomi/J onđar
SFX A onŧar ónŧelo/R [kr]onŧar
SFX A onŧar ónŧemi/J [kr]onŧar
SFX A onŧar ónŧitu/N [kr]onŧar
SFX A onŧar ónŧomi/J [kr]onŧar
SFX A onŧiar ónŧielo/R [dr]enonŧiar
SFX A onŧiar ónŧiemi/J [dr]enonŧiar
SFX A onŧiar ónŧiomi/J [dr]enonŧiar
SFX A onŧiar ónŧitu/N [dr]enonŧiar
SFX A onŧolar ónŧola/EGQ xgronŧolar
SFX A onŧolar ónŧole/HIQ xgronŧolar
SFX A onŧolar ónŧolelo/R xgronŧolar
SFX A onŧolar ónŧolemi/J xgronŧolar
SFX A onŧolar ónŧoli/M xgronŧolar
SFX A onŧolar ónŧolitu/N xgronŧolar
SFX A onŧolar ónŧolo/I xgronŧolar
SFX A onŧolar ónŧolomi/J xgronŧolar
SFX A opar òpa/EGQ [clt]opar
SFX A opar òpe/HIQ [clt]opar
SFX A opar òpelo/R [clt]opar
SFX A opar òpemi/J [clt]opar
SFX A opar òpi/M [clt]opar
SFX A opar òpitu/N [clt]opar
SFX A opar òpo/I [clt]opar
SFX A opar òpomi/J [clt]opar
SFX A opar ópelo/R [nrŧ]opar
SFX A opar ópelo/R kopar
SFX A opar ópemi/J [nrŧ]opar
SFX A opar ópemi/J kopar
SFX A opar ópitu/N [nrŧ]opar
SFX A opar ópitu/N kopar
SFX A opar ópomi/J [nrŧ]opar
SFX A opar ópomi/J kopar
SFX A oparar òpara/EGQ oparar
SFX A oparar òpare/HIQ oparar
SFX A oparar òparelo/R oparar
SFX A oparar òparemi/J oparar
SFX A oparar òpari/M oparar
SFX A oparar òparitu/N oparar
SFX A oparar òparo/I oparar
SFX A oparar òparomi/J oparar
SFX A opegar ópega/EGQ [rŧ]opegar
SFX A opegar ópege/HIQ [rŧ]opegar
SFX A opegar ópegelo/R [rŧ]opegar
SFX A opegar ópegemi/J [rŧ]opegar
SFX A opegar ópegi/M [rŧ]opegar
SFX A opegar ópegitu/N [rŧ]opegar
SFX A opegar ópego/I [rŧ]opegar
SFX A opegar ópegomi/J [rŧ]opegar
SFX A operar òpera/EGQ operar
SFX A operar òpere/HIQ operar
SFX A operar òperelo/R operar
SFX A operar òperemi/J operar
SFX A operar òperi/M operar
SFX A operar òperitu/N operar
SFX A operar òpero/I operar
SFX A operar òperomi/J operar
SFX A opiar òpi/M [kr]opiar
SFX A opiar òpia/EGQ [kr]opiar
SFX A opiar òpie/IQ [kr]opiar
SFX A opiar òpielo/R [kr]opiar
SFX A opiar òpiemi/J [kr]opiar
SFX A opiar òpio/I [kr]opiar
SFX A opiar òpiomi/J [kr]opiar
SFX A opiar òpitu/N [kr]opiar
SFX A opiar ópielo/R dopiar
SFX A opiar ópiemi/J dopiar
SFX A opiar ópiomi/J dopiar
SFX A opiar ópitu/N dopiar
SFX A opolar òpola/EGQ popolar
SFX A opolar òpole/HIQ popolar
SFX A opolar òpolelo/R popolar
SFX A opolar òpolemi/J popolar
SFX A opolar òpoli/M popolar
SFX A opolar òpolitu/N popolar
SFX A opolar òpolo/I popolar
SFX A opolar òpolomi/J popolar
SFX A orar òra/EGQ [ae]korar
SFX A orar òra/EGQ [dsx]orar
SFX A orar òra/EGQ forar
SFX A orar òra/EGQ gorar
SFX A orar òra/EGQ xborar
SFX A orar òre/HIQ [ae]korar
SFX A orar òre/HIQ [dsx]orar
SFX A orar òre/HIQ forar
SFX A orar òre/HIQ gorar
SFX A orar òre/HIQ xborar
SFX A orar òrelo/R [ae]korar
SFX A orar òrelo/R [dsx]orar
SFX A orar òrelo/R forar
SFX A orar òrelo/R gorar
SFX A orar òrelo/R xborar
SFX A orar òremi/J [ae]korar
SFX A orar òremi/J [dsx]orar
SFX A orar òremi/J forar
SFX A orar òremi/J gorar
SFX A orar òremi/J xborar
SFX A orar òri/M [ae]korar
SFX A orar òri/M [dsx]orar
SFX A orar òri/M forar
SFX A orar òri/M gorar
SFX A orar òri/M xborar
SFX A orar òritu/N [ae]korar
SFX A orar òritu/N [dsx]orar
SFX A orar òritu/N forar
SFX A orar òritu/N gorar
SFX A orar òritu/N xborar
SFX A orar òro/I [ae]korar
SFX A orar òro/I [dsx]orar
SFX A orar òro/I forar
SFX A orar òro/I gorar
SFX A orar òro/I xborar
SFX A orar òromi/J [ae]korar
SFX A orar òromi/J [dsx]orar
SFX A orar òromi/J forar
SFX A orar òromi/J gorar
SFX A orar òromi/J xborar
SFX A orar órelo/R [aijlnñđ]orar
SFX A orar órelo/R [an]morar
SFX A orar órelo/R [ors]torar
SFX A orar órelo/R devorar
SFX A orar órelo/R soporar
SFX A orar óremi/J [aijlnñđ]orar
SFX A orar óremi/J [an]morar
SFX A orar óremi/J [ors]torar
SFX A orar óremi/J devorar
SFX A orar óremi/J soporar
SFX A orar óritu/N [aijlnñđ]orar
SFX A orar óritu/N [an]morar
SFX A orar óritu/N [ors]torar
SFX A orar óritu/N devorar
SFX A orar óritu/N soporar
SFX A orar óromi/J [aijlnñđ]orar
SFX A orar óromi/J [an]morar
SFX A orar óromi/J [ors]torar
SFX A orar óromi/J devorar
SFX A orar óromi/J soporar
SFX A orbar òrba/EGQ orbar
SFX A orbar òrbe/HIQ orbar
SFX A orbar òrbelo/R orbar
SFX A orbar òrbemi/J orbar
SFX A orbar òrbi/M orbar
SFX A orbar òrbitu/N orbar
SFX A orbar òrbo/I orbar
SFX A orbar òrbomi/J orbar
SFX A orbar órbelo/R xgorbar
SFX A orbar órbemi/J xgorbar
SFX A orbar órbitu/N xgorbar
SFX A orbar órbomi/J xgorbar
SFX A orbegar órbega/EGQ orbegar
SFX A orbegar órbege/HIQ orbegar
SFX A orbegar órbegelo/R orbegar
SFX A orbegar órbegemi/J orbegar
SFX A orbegar órbegi/M orbegar
SFX A orbegar órbegitu/N orbegar
SFX A orbegar órbego/I orbegar
SFX A orbegar órbegomi/J orbegar
SFX A orbeđar órbeđa/EGQ sforbeđar
SFX A orbeđar órbeđe/HIQ sforbeđar
SFX A orbeđar órbeđelo/R sforbeđar
SFX A orbeđar órbeđemi/J sforbeđar
SFX A orbeđar órbeđi/M sforbeđar
SFX A orbeđar órbeđitu/N sforbeđar
SFX A orbeđar órbeđo/I sforbeđar
SFX A orbeđar órbeđomi/J sforbeđar
SFX A orbiar órbielo/R [gt]orbiar
SFX A orbiar órbiemi/J [gt]orbiar
SFX A orbiar órbiomi/J [gt]orbiar
SFX A orbiar órbitu/N [gt]orbiar
SFX A orbinar órbina/EGQ morbinar
SFX A orbinar órbine/HIQ morbinar
SFX A orbinar órbinelo/R morbinar
SFX A orbinar órbinemi/J morbinar
SFX A orbinar órbini/M morbinar
SFX A orbinar órbinitu/N morbinar
SFX A orbinar órbino/I morbinar
SFX A orbinar órbinomi/J morbinar
SFX A orcar òrca/EGQ torcar
SFX A orcar òrce/HIQ torcar
SFX A orcar òrcelo/R torcar
SFX A orcar òrcemi/J torcar
SFX A orcar òrci/M torcar
SFX A orcar òrcitu/N torcar
SFX A orcar òrco/I torcar
SFX A orcar òrcomi/J torcar
SFX A ordar òrda/EGQ kordar
SFX A ordar òrde/HIQ kordar
SFX A ordar òrdelo/R kordar
SFX A ordar òrdemi/J kordar
SFX A ordar òrdi/M kordar
SFX A ordar òrditu/N kordar
SFX A ordar òrdo/I kordar
SFX A ordar òrdomi/J kordar
SFX A ordar órdelo/R [bl]ordar
SFX A ordar órdemi/J [bl]ordar
SFX A ordar órditu/N [bl]ordar
SFX A ordar órdomi/J [bl]ordar
SFX A ordenar órdena/EGQ ordenar
SFX A ordenar órdene/HIQ ordenar
SFX A ordenar órdenelo/R ordenar
SFX A ordenar órdenemi/J ordenar
SFX A ordenar órdeni/M ordenar
SFX A ordenar órdenitu/N ordenar
SFX A ordenar órdeno/I ordenar
SFX A ordenar órdenomi/J ordenar
SFX A orfar òrfa/EGQ forfar
SFX A orfar òrfe/HIQ forfar
SFX A orfar òrfelo/R forfar
SFX A orfar òrfemi/J forfar
SFX A orfar òrfi/M forfar
SFX A orfar òrfitu/N forfar
SFX A orfar òrfo/I forfar
SFX A orfar òrfomi/J forfar
SFX A orfar órfelo/R xborfar
SFX A orfar órfemi/J xborfar
SFX A orfar órfitu/N xborfar
SFX A orfar órfomi/J xborfar
SFX A orfiar òrfi/M xmorfiar
SFX A orfiar òrfia/EGQ xmorfiar
SFX A orfiar òrfie/IQ xmorfiar
SFX A orfiar òrfielo/R xmorfiar
SFX A orfiar òrfiemi/J xmorfiar
SFX A orfiar òrfio/I xmorfiar
SFX A orfiar òrfiomi/J xmorfiar
SFX A orfiar òrfitu/N xmorfiar
SFX A orgar órgelo/R [gm]orgar
SFX A orgar órgemi/J [gm]orgar
SFX A orgar órgitu/N [gm]orgar
SFX A orgar órgomi/J [gm]orgar
SFX A orgolar òrgola/EGQ xmorgolar
SFX A orgolar òrgole/HIQ xmorgolar
SFX A orgolar òrgolelo/R xmorgolar
SFX A orgolar òrgolemi/J xmorgolar
SFX A orgolar òrgoli/M xmorgolar
SFX A orgolar òrgolitu/N xmorgolar
SFX A orgolar òrgolo/I xmorgolar
SFX A orgolar òrgolomi/J xmorgolar
SFX A oriar òri/M gloriar
SFX A oriar òria/EGQ gloriar
SFX A oriar òrie/IQ gloriar
SFX A oriar òrielo/R gloriar
SFX A oriar òriemi/J gloriar
SFX A oriar òrio/I gloriar
SFX A oriar òriomi/J gloriar
SFX A oriar òritu/N gloriar
SFX A orir òra morir
SFX A orir òre/HIQ morir
SFX A orir òrelo/R morir
SFX A orir òremi/J morir
SFX A orir òri/EGM morir
SFX A orir òritu/N morir
SFX A orir òro/I morir
SFX A orir òromi/J morir
SFX A orir òrta morir
SFX A orir òrte morir
SFX A orir òrti morir
SFX A orir òrto/H morir
SFX A orkar órkelo/R [fnp]orkar
SFX A orkar órkemi/J [fnp]orkar
SFX A orkar órkitu/N [fnp]orkar
SFX A orkar órkomi/J [fnp]orkar
SFX A orkiar òrki/M [mt]orkiar
SFX A orkiar òrkia/EGQ [mt]orkiar
SFX A orkiar òrkie/IQ [mt]orkiar
SFX A orkiar òrkielo/R [mt]orkiar
SFX A orkiar òrkiemi/J [mt]orkiar
SFX A orkiar òrkio/I [mt]orkiar
SFX A orkiar òrkiomi/J [mt]orkiar
SFX A orkiar òrkitu/N [mt]orkiar
SFX A orkolar órkola/EGQ torkolar
SFX A orkolar órkole/HIQ torkolar
SFX A orkolar órkolelo/R torkolar
SFX A orkolar órkolemi/J torkolar
SFX A orkolar órkoli/M torkolar
SFX A orkolar órkolitu/N torkolar
SFX A orkolar órkolo/I torkolar
SFX A orkolar órkolomi/J torkolar
SFX A orlar órlelo/R orlar
SFX A orlar órlemi/J orlar
SFX A orlar órlitu/N orlar
SFX A orlar órlomi/J orlar
SFX A ormar órmelo/R formar
SFX A ormar órmemi/J formar
SFX A ormar órmitu/N formar
SFX A ormar órmomi/J formar
SFX A ormir òrma dormir
SFX A ormir òrme/HIQ dormir
SFX A ormir òrmelo/R dormir
SFX A ormir òrmemi/J dormir
SFX A ormir òrmi/EGM dormir
SFX A ormir òrmitu/N dormir
SFX A ormir òrmo/I dormir
SFX A ormir òrmomi/J dormir
SFX A ormolar òrmola/EGQ mormolar
SFX A ormolar òrmole/HIQ mormolar
SFX A ormolar òrmolelo/R mormolar
SFX A ormolar òrmolemi/J mormolar
SFX A ormolar òrmoli/M mormolar
SFX A ormolar òrmolitu/N mormolar
SFX A ormolar òrmolo/I mormolar
SFX A ormolar òrmolomi/J mormolar
SFX A ormorar òrmora/EGQ mormorar
SFX A ormorar òrmore/HIQ mormorar
SFX A ormorar òrmorelo/R mormorar
SFX A ormorar òrmoremi/J mormorar
SFX A ormorar òrmori/M mormorar
SFX A ormorar òrmoritu/N mormorar
SFX A ormorar òrmoro/I mormorar
SFX A ormorar òrmoromi/J mormorar
SFX A ornar òrna/EGQ [ns]kornar
SFX A ornar òrne/HIQ [ns]kornar
SFX A ornar òrnelo/R [ns]kornar
SFX A ornar òrnemi/J [ns]kornar
SFX A ornar òrni/M [ns]kornar
SFX A ornar òrnitu/N [ns]kornar
SFX A ornar òrno/I [ns]kornar
SFX A ornar òrnomi/J [ns]kornar
SFX A ornar órnelo/R ornar
SFX A ornar órnemi/J ornar
SFX A ornar órnitu/N ornar
SFX A ornar órnomi/J ornar
SFX A ornegar órnega/EGQ fornegar
SFX A ornegar órnege/HIQ fornegar
SFX A ornegar órnegelo/R fornegar
SFX A ornegar órnegemi/J fornegar
SFX A ornegar órnegi/M fornegar
SFX A ornegar órnegitu/N fornegar
SFX A ornegar órnego/I fornegar
SFX A ornegar órnegomi/J fornegar
SFX A orniar órnielo/R torniar
SFX A orniar órniemi/J torniar
SFX A orniar órniomi/J torniar
SFX A orniar órnitu/N torniar
SFX A orogar óroga/EGQ prorogar
SFX A orogar óroge/HIQ prorogar
SFX A orogar órogelo/R prorogar
SFX A orogar órogemi/J prorogar
SFX A orogar órogi/M prorogar
SFX A orogar órogitu/N prorogar
SFX A orogar órogo/I prorogar
SFX A orogar órogomi/J prorogar
SFX A orpiar órpielo/R storpiar
SFX A orpiar órpiemi/J storpiar
SFX A orpiar órpiomi/J storpiar
SFX A orpiar órpitu/N storpiar
SFX A orporar òrpora/EGQ [ns]korporar
SFX A orporar òrpore/HIQ [ns]korporar
SFX A orporar òrporelo/R [ns]korporar
SFX A orporar òrporemi/J [ns]korporar
SFX A orporar òrpori/M [ns]korporar
SFX A orporar òrporitu/N [ns]korporar
SFX A orporar òrporo/I [ns]korporar
SFX A orporar òrporomi/J [ns]korporar
SFX A orsar òrsa/EGQ orsar
SFX A orsar òrse/HIQ orsar
SFX A orsar òrselo/R orsar
SFX A orsar òrsemi/J orsar
SFX A orsar òrsi/M orsar
SFX A orsar òrsitu/N orsar
SFX A orsar òrso/I orsar
SFX A orsar òrsomi/J orsar
SFX A orsar órselo/R [bs]orsar
SFX A orsar órsemi/J [bs]orsar
SFX A orsar órsitu/N [bs]orsar
SFX A orsar órsomi/J [bs]orsar
SFX A orsegar òrsega/EGQ morsegar
SFX A orsegar òrsege/HIQ morsegar
SFX A orsegar òrsegelo/R morsegar
SFX A orsegar òrsegemi/J morsegar
SFX A orsegar òrsegi/M morsegar
SFX A orsegar òrsegitu/N morsegar
SFX A orsegar òrsego/I morsegar
SFX A orsegar òrsegomi/J morsegar
SFX A ortar òrta/EGQ [fkptx]ortar
SFX A ortar òrte/HIQ [fkptx]ortar
SFX A ortar òrtelo/R [fkptx]ortar
SFX A ortar òrtemi/J [fkptx]ortar
SFX A ortar òrti/M [fkptx]ortar
SFX A ortar òrtitu/N [fkptx]ortar
SFX A ortar òrto/I [fkptx]ortar
SFX A ortar òrtomi/J [fkptx]ortar
SFX A ortegar órtega/EGQ skortegar
SFX A ortegar órtege/HIQ skortegar
SFX A ortegar órtegelo/R skortegar
SFX A ortegar órtegemi/J skortegar
SFX A ortegar órtegi/M skortegar
SFX A ortegar órtegitu/N skortegar
SFX A ortegar órtego/I skortegar
SFX A ortegar órtegomi/J skortegar
SFX A orxiar òrxi/M torxiar
SFX A orxiar òrxia/EGQ torxiar
SFX A orxiar òrxie/IQ torxiar
SFX A orxiar òrxielo/R torxiar
SFX A orxiar òrxiemi/J torxiar
SFX A orxiar òrxio/I torxiar
SFX A orxiar òrxiomi/J torxiar
SFX A orxiar òrxitu/N torxiar
SFX A orñar òrña/EGQ xborñar
SFX A orñar òrñe/HIQ xborñar
SFX A orñar òrñelo/R xborñar
SFX A orñar òrñemi/J xborñar
SFX A orñar òrñi/M xborñar
SFX A orñar òrñitu/N xborñar
SFX A orñar òrño/I xborñar
SFX A orñar òrñomi/J xborñar
SFX A orđar òrđa/EGQ orđar
SFX A orđar òrđe/HIQ orđar
SFX A orđar òrđelo/R orđar
SFX A orđar òrđemi/J orđar
SFX A orđar òrđi/M orđar
SFX A orđar òrđitu/N orđar
SFX A orđar òrđo/I orđar
SFX A orđar òrđomi/J orđar
SFX A orŧar òrŧa/EGQ [fkm]orŧar
SFX A orŧar òrŧe/HIQ [fkm]orŧar
SFX A orŧar òrŧelo/R [fkm]orŧar
SFX A orŧar òrŧemi/J [fkm]orŧar
SFX A orŧar òrŧi/M [fkm]orŧar
SFX A orŧar òrŧitu/N [fkm]orŧar
SFX A orŧar òrŧo/I [fkm]orŧar
SFX A orŧar òrŧomi/J [fkm]orŧar
SFX A orŧiar òrŧi/M devorŧiar
SFX A orŧiar òrŧia/EGQ devorŧiar
SFX A orŧiar òrŧie/IQ devorŧiar
SFX A orŧiar òrŧielo/R devorŧiar
SFX A orŧiar òrŧiemi/J devorŧiar
SFX A orŧiar òrŧio/I devorŧiar
SFX A orŧiar òrŧiomi/J devorŧiar
SFX A orŧiar òrŧitu/N devorŧiar
SFX A osar òsa/EGQ [gk]rosar
SFX A osar òsa/EGQ osar
SFX A osar òse/HIQ [gk]rosar
SFX A osar òse/HIQ osar
SFX A osar òselo/R [gk]rosar
SFX A osar òselo/R osar
SFX A osar òsemi/J [gk]rosar
SFX A osar òsemi/J osar
SFX A osar òsi/M [gk]rosar
SFX A osar òsi/M osar
SFX A osar òsitu/N [gk]rosar
SFX A osar òsitu/N osar
SFX A osar òso/I [gk]rosar
SFX A osar òso/I osar
SFX A osar òsomi/J [gk]rosar
SFX A osar òsomi/J osar
SFX A osar óselo/R inrosar
SFX A osar ósemi/J inrosar
SFX A osar ósitu/N inrosar
SFX A osar ósomi/J inrosar
SFX A osegar òsega/EGQ tosegar
SFX A osegar òsege/HIQ tosegar
SFX A osegar òsegelo/R tosegar
SFX A osegar òsegemi/J tosegar
SFX A osegar òsegi/M tosegar
SFX A osegar òsegitu/N tosegar
SFX A osegar òsego/I tosegar
SFX A osegar òsegomi/J tosegar
SFX A osegar ósega/EGQ xbosegar
SFX A osegar ósege/HIQ xbosegar
SFX A osegar ósegelo/R xbosegar
SFX A osegar ósegemi/J xbosegar
SFX A osegar ósegi/M xbosegar
SFX A osegar ósegitu/N xbosegar
SFX A osegar ósego/I xbosegar
SFX A osegar ósegomi/J xbosegar
SFX A osiar òsi/M angosiar
SFX A osiar òsia/EGQ angosiar
SFX A osiar òsie/IQ angosiar
SFX A osiar òsielo/R angosiar
SFX A osiar òsiemi/J angosiar
SFX A osiar òsio/I angosiar
SFX A osiar òsiomi/J angosiar
SFX A osiar òsitu/N angosiar
SFX A osimar ósima/EGQ prosimar
SFX A osimar ósime/HIQ prosimar
SFX A osimar ósimelo/R prosimar
SFX A osimar ósimemi/J prosimar
SFX A osimar ósimi/M prosimar
SFX A osimar ósimitu/N prosimar
SFX A osimar ósimo/I prosimar
SFX A osimar ósimomi/J prosimar
SFX A oskar óskelo/R [nx]boskar
SFX A oskar óskemi/J [nx]boskar
SFX A oskar óskitu/N [nx]boskar
SFX A oskar óskomi/J [nx]boskar
SFX A osolar ósola/EGQ insosolar
SFX A osolar ósole/HIQ insosolar
SFX A osolar ósolelo/R insosolar
SFX A osolar ósolemi/J insosolar
SFX A osolar ósoli/M insosolar
SFX A osolar ósolitu/N insosolar
SFX A osolar ósolo/I insosolar
SFX A osolar ósolomi/J insosolar
SFX A osperar òspera/EGQ prosperar
SFX A osperar òspere/HIQ prosperar
SFX A osperar òsperelo/R prosperar
SFX A osperar òsperemi/J prosperar
SFX A osperar òsperi/M prosperar
SFX A osperar òsperitu/N prosperar
SFX A osperar òspero/I prosperar
SFX A osperar òsperomi/J prosperar
SFX A ospitar òspita/EGQ ospitar
SFX A ospitar òspite/HIQ ospitar
SFX A ospitar òspitelo/R ospitar
SFX A ospitar òspitemi/J ospitar
SFX A ospitar òspiti/M ospitar
SFX A ospitar òspititu/N ospitar
SFX A ospitar òspito/I ospitar
SFX A ospitar òspitomi/J ospitar
SFX A ostar òsta/EG [mp]ostar
SFX A ostar òsta/EG tostar
SFX A ostar òsta/Q [mpt]ostar
SFX A ostar òste/HIQ [mp]ostar
SFX A ostar òste/HIQ tostar
SFX A ostar òstelo/R [mp]ostar
SFX A ostar òstelo/R [mpt]ostar
SFX A ostar òstelo/R tostar
SFX A ostar òstemi/J [mp]ostar
SFX A ostar òstemi/J tostar
SFX A ostar òsti/M [mp]ostar
SFX A ostar òsti/M tostar
SFX A ostar òstitu/N [mp]ostar
SFX A ostar òstitu/N tostar
SFX A ostar òsto/I [mp]ostar
SFX A ostar òsto/I tostar
SFX A ostar òstomi/J [mp]ostar
SFX A ostar òstomi/J tostar
SFX A ostar óstelo/R [kr]ostar
SFX A ostar óstemi/J [kr]ostar
SFX A ostar óstitu/N [kr]ostar
SFX A ostar óstomi/J [kr]ostar
SFX A ostatar òstata/EGQ presostatar
SFX A ostatar òstate/HIQ presostatar
SFX A ostatar òstatelo/R presostatar
SFX A ostatar òstatemi/J presostatar
SFX A ostatar òstati/M presostatar
SFX A ostatar òstatitu/N presostatar
SFX A ostatar òstato/I presostatar
SFX A ostatar òstatomi/J presostatar
SFX A ostegar òstega/EGQ pronostegar
SFX A ostegar òstege/HIQ pronostegar
SFX A ostegar òstegelo/R pronostegar
SFX A ostegar òstegemi/J pronostegar
SFX A ostegar òstegi/M pronostegar
SFX A ostegar òstegitu/N pronostegar
SFX A ostegar òstego/I pronostegar
SFX A ostegar òstegomi/J pronostegar
SFX A ostenar óstena/EGQ krostenar
SFX A ostenar óstene/HIQ krostenar
SFX A ostenar óstenelo/R krostenar
SFX A ostenar óstenemi/J krostenar
SFX A ostenar ósteni/M krostenar
SFX A ostenar óstenitu/N krostenar
SFX A ostenar ósteno/I krostenar
SFX A ostenar óstenomi/J krostenar
SFX A ostiar òsti/M ostiar
SFX A ostiar òstia/EGQ ostiar
SFX A ostiar òstie/IQ ostiar
SFX A ostiar òstielo/R ostiar
SFX A ostiar òstiemi/J ostiar
SFX A ostiar òstio/I ostiar
SFX A ostiar òstiomi/J ostiar
SFX A ostiar òstitu/N ostiar
SFX A ostolar óstola/EGQ krostolar
SFX A ostolar óstole/HIQ krostolar
SFX A ostolar óstolelo/R krostolar
SFX A ostolar óstolemi/J krostolar
SFX A ostolar óstoli/M krostolar
SFX A ostolar óstolitu/N krostolar
SFX A ostolar óstolo/I krostolar
SFX A ostolar óstolomi/J krostolar
SFX A ostrar òstra/EGQ [ij]ostrar
SFX A ostrar òstre/HIQ [ij]ostrar
SFX A ostrar òstrelo/R [ij]ostrar
SFX A ostrar òstremi/J [ij]ostrar
SFX A ostrar òstri/M [ij]ostrar
SFX A ostrar òstritu/N [ij]ostrar
SFX A ostrar òstro/I [ij]ostrar
SFX A ostrar òstromi/J [ij]ostrar
SFX A ostrar óstrelo/R mostrar
SFX A ostrar óstremi/J mostrar
SFX A ostrar óstritu/N mostrar
SFX A ostrar óstromi/J mostrar
SFX A ostregar òstrega/EGQ ostregar
SFX A ostregar òstrege/HIQ ostregar
SFX A ostregar òstregelo/R ostregar
SFX A ostregar òstregemi/J ostregar
SFX A ostregar òstregi/M ostregar
SFX A ostregar òstregitu/N ostregar
SFX A ostregar òstrego/I ostregar
SFX A ostregar òstregomi/J ostregar
SFX A ostrofar óstrofa/EGQ apostrofar
SFX A ostrofar óstrofe/HIQ apostrofar
SFX A ostrofar óstrofelo/R apostrofar
SFX A ostrofar óstrofemi/J apostrofar
SFX A ostrofar óstrofi/M apostrofar
SFX A ostrofar óstrofitu/N apostrofar
SFX A ostrofar óstrofo/I apostrofar
SFX A ostrofar óstrofomi/J apostrofar
SFX A otar òta/EGQ [cdefgijklmnpsxđŧ]otar
SFX A otar òta/EGQ [pt]rotar
SFX A otar òte/HIQ [cdefgijklmnpsxđŧ]otar
SFX A otar òte/HIQ [pt]rotar
SFX A otar òtelo/R [cdefgijklmnpsxđŧ]otar
SFX A otar òtelo/R [pt]rotar
SFX A otar òtemi/J [cdefgijklmnpsxđŧ]otar
SFX A otar òtemi/J [pt]rotar
SFX A otar òti/M [cdefgijklmnpsxđŧ]otar
SFX A otar òti/M [pt]rotar
SFX A otar òtitu/N [cdefgijklmnpsxđŧ]otar
SFX A otar òtitu/N [pt]rotar
SFX A otar òto/I [cdefgijklmnpsxđŧ]otar
SFX A otar òto/I [pt]rotar
SFX A otar òtomi/J [cdefgijklmnpsxđŧ]otar
SFX A otar òtomi/J [pt]rotar
SFX A otar ótelo/R [bv]otar
SFX A otar ótelo/R derotar
SFX A otar ótemi/J [bv]otar
SFX A otar ótemi/J derotar
SFX A otar ótitu/N [bv]otar
SFX A otar ótitu/N derotar
SFX A otar ótomi/J [bv]otar
SFX A otar ótomi/J derotar
SFX A otegar òtega/EGQ inkotegar
SFX A otegar òtege/HIQ inkotegar
SFX A otegar òtegelo/R inkotegar
SFX A otegar òtegemi/J inkotegar
SFX A otegar òtegi/M inkotegar
SFX A otegar òtegitu/N inkotegar
SFX A otegar òtego/I inkotegar
SFX A otegar òtegomi/J inkotegar
SFX A otegar ótega/EGQ [bŧ]otegar
SFX A otegar ótege/HIQ [bŧ]otegar
SFX A otegar ótegelo/R [bŧ]otegar
SFX A otegar ótegemi/J [bŧ]otegar
SFX A otegar ótegi/M [bŧ]otegar
SFX A otegar ótegitu/N [bŧ]otegar
SFX A otegar ótego/I [bŧ]otegar
SFX A otegar ótegomi/J [bŧ]otegar
SFX A otolar òtola/EGQ [kr]otolar
SFX A otolar òtole/HIQ [kr]otolar
SFX A otolar òtolelo/R [kr]otolar
SFX A otolar òtolemi/J [kr]otolar
SFX A otolar òtoli/M [kr]otolar
SFX A otolar òtolitu/N [kr]otolar
SFX A otolar òtolo/I [kr]otolar
SFX A otolar òtolomi/J [kr]otolar
SFX A ovar òva/EGQ [lnxđ]ovar
SFX A ovar òve/HIQ [lnxđ]ovar
SFX A ovar òvelo/R [lnxđ]ovar
SFX A ovar òvemi/J [lnxđ]ovar
SFX A ovar òvi/M [lnxđ]ovar
SFX A ovar òvitu/N [lnxđ]ovar
SFX A ovar òvo/I [lnxđ]ovar
SFX A ovar òvomi/J [lnxđ]ovar
SFX A ovar óvelo/R [kr]ovar
SFX A ovar óvemi/J [kr]ovar
SFX A ovar óvitu/N [kr]ovar
SFX A ovar óvomi/J [kr]ovar
SFX A ovegar òvega/EGQ rovegar
SFX A ovegar òvege/HIQ rovegar
SFX A ovegar òvegelo/R rovegar
SFX A ovegar òvegemi/J rovegar
SFX A ovegar òvegi/M rovegar
SFX A ovegar òvegitu/N rovegar
SFX A ovegar òvego/I rovegar
SFX A ovegar òvegomi/J rovegar
SFX A ovenar óvena/EGQ rinđovenar
SFX A ovenar óvene/HIQ rinđovenar
SFX A ovenar óvenelo/R rinđovenar
SFX A ovenar óvenemi/J rinđovenar
SFX A ovenar óveni/M rinđovenar
SFX A ovenar óvenitu/N rinđovenar
SFX A ovenar óveno/I rinđovenar
SFX A ovenar óvenomi/J rinđovenar
SFX A overar òvera/EGQ [er]inproverar
SFX A overar òvere/HIQ [er]inproverar
SFX A overar òverelo/R [er]inproverar
SFX A overar òveremi/J [er]inproverar
SFX A overar òveri/M [er]inproverar
SFX A overar òveritu/N [er]inproverar
SFX A overar òvero/I [er]inproverar
SFX A overar òveromi/J [er]inproverar
SFX A oviar òvi/M oviar
SFX A oviar òvia/EGQ oviar
SFX A oviar òvie/IQ oviar
SFX A oviar òvielo/R oviar
SFX A oviar òviemi/J oviar
SFX A oviar òvio/I oviar
SFX A oviar òviomi/J oviar
SFX A oviar òvitu/N oviar
SFX A ovokar òvoka/EGQ provokar
SFX A ovokar òvoke/HIQ provokar
SFX A ovokar òvokelo/R provokar
SFX A ovokar òvokemi/J provokar
SFX A ovokar òvoki/M provokar
SFX A ovokar òvokitu/N provokar
SFX A ovokar òvoko/I provokar
SFX A ovokar òvokomi/J provokar
SFX A ovolar òvola/EGQ [bp]ovolar
SFX A ovolar òvole/HIQ [bp]ovolar
SFX A ovolar òvolelo/R [bp]ovolar
SFX A ovolar òvolemi/J [bp]ovolar
SFX A ovolar òvoli/M [bp]ovolar
SFX A ovolar òvolitu/N [bp]ovolar
SFX A ovolar òvolo/I [bp]ovolar
SFX A ovolar òvolomi/J [bp]ovolar
SFX A ovolar óvola/EGQ skovolar
SFX A ovolar óvole/HIQ skovolar
SFX A ovolar óvolelo/R skovolar
SFX A ovolar óvolemi/J skovolar
SFX A ovolar óvoli/M skovolar
SFX A ovolar óvolitu/N skovolar
SFX A ovolar óvolo/I skovolar
SFX A ovolar óvolomi/J skovolar
SFX A ovrar òvra/EGQ manovrar
SFX A ovrar òvre/HIQ manovrar
SFX A ovrar òvrelo/R manovrar
SFX A ovrar òvremi/J manovrar
SFX A ovrar òvri/M manovrar
SFX A ovrar òvritu/N manovrar
SFX A ovrar òvro/I manovrar
SFX A ovrar òvromi/J manovrar
SFX A oxar òxa/EGQ [bft]roxar
SFX A oxar òxa/EGQ oxar
SFX A oxar òxa/EGQ spoxar
SFX A oxar òxe/HIQ [bft]roxar
SFX A oxar òxe/HIQ oxar
SFX A oxar òxe/HIQ spoxar
SFX A oxar òxelo/R [bft]roxar
SFX A oxar òxelo/R oxar
SFX A oxar òxelo/R spoxar
SFX A oxar òxemi/J [bft]roxar
SFX A oxar òxemi/J oxar
SFX A oxar òxemi/J spoxar
SFX A oxar òxi/M [bft]roxar
SFX A oxar òxi/M oxar
SFX A oxar òxi/M spoxar
SFX A oxar òxitu/N [bft]roxar
SFX A oxar òxitu/N oxar
SFX A oxar òxitu/N spoxar
SFX A oxar òxo/I [bft]roxar
SFX A oxar òxo/I oxar
SFX A oxar òxo/I spoxar
SFX A oxar òxomi/J [bft]roxar
SFX A oxar òxomi/J oxar
SFX A oxar òxomi/J spoxar
SFX A oxar óxelo/R [itv]oxar
SFX A oxar óxelo/R [ko]roxar
SFX A oxar óxelo/R poxar
SFX A oxar óxemi/J [itv]oxar
SFX A oxar óxemi/J [ko]roxar
SFX A oxar óxemi/J poxar
SFX A oxar óxitu/N [itv]oxar
SFX A oxar óxitu/N [ko]roxar
SFX A oxar óxitu/N poxar
SFX A oxar óxomi/J [itv]oxar
SFX A oxar óxomi/J [ko]roxar
SFX A oxar óxomi/J poxar
SFX A oxegar òxega/EGQ [mr]oxegar
SFX A oxegar òxege/HIQ [mr]oxegar
SFX A oxegar òxegelo/R [mr]oxegar
SFX A oxegar òxegemi/J [mr]oxegar
SFX A oxegar òxegi/M [mr]oxegar
SFX A oxegar òxegitu/N [mr]oxegar
SFX A oxegar òxego/I [mr]oxegar
SFX A oxegar òxegomi/J [mr]oxegar
SFX A oxemar óxema/EGQ [nx]boxemar
SFX A oxemar óxeme/HIQ [nx]boxemar
SFX A oxemar óxemelo/R [nx]boxemar
SFX A oxemar óxememi/J [nx]boxemar
SFX A oxemar óxemi/M [nx]boxemar
SFX A oxemar óxemitu/N [nx]boxemar
SFX A oxemar óxemo/I [nx]boxemar
SFX A oxemar óxemomi/J [nx]boxemar
SFX A oxenar òxena/EGQ idroxenar
SFX A oxenar òxene/HIQ idroxenar
SFX A oxenar òxenelo/R idroxenar
SFX A oxenar òxenemi/J idroxenar
SFX A oxenar òxeni/M idroxenar
SFX A oxenar òxenitu/N idroxenar
SFX A oxenar òxeno/I idroxenar
SFX A oxenar òxenomi/J idroxenar
SFX A oxinar óxina/EGQ lemoxinar
SFX A oxinar óxine/HIQ lemoxinar
SFX A oxinar óxinelo/R lemoxinar
SFX A oxinar óxinemi/J lemoxinar
SFX A oxinar óxini/M lemoxinar
SFX A oxinar óxinitu/N lemoxinar
SFX A oxinar óxino/I lemoxinar
SFX A oxinar óxinomi/J lemoxinar
SFX A oxitar òxita/EGQ depoxitar
SFX A oxitar òxite/HIQ depoxitar
SFX A oxitar òxitelo/R depoxitar
SFX A oxitar òxitemi/J depoxitar
SFX A oxitar òxiti/M depoxitar
SFX A oxitar òxititu/N depoxitar
SFX A oxitar òxito/I depoxitar
SFX A oxitar òxitomi/J depoxitar
SFX A oxofar òxofa/EGQ filoxofar
SFX A oxofar òxofe/HIQ filoxofar
SFX A oxofar òxofelo/R filoxofar
SFX A oxofar òxofemi/J filoxofar
SFX A oxofar òxofi/M filoxofar
SFX A oxofar òxofitu/N filoxofar
SFX A oxofar òxofo/I filoxofar
SFX A oxofar òxofomi/J filoxofar
SFX A oñar òña/EGQ [fgklrsx]oñar
SFX A oñar òñe/HIQ [fgklrsx]oñar
SFX A oñar òñelo/R [fgklrsx]oñar
SFX A oñar òñemi/J [fgklrsx]oñar
SFX A oñar òñi/M [fgklrsx]oñar
SFX A oñar òñitu/N [fgklrsx]oñar
SFX A oñar òño/I [fgklrsx]oñar
SFX A oñar òñomi/J [fgklrsx]oñar
SFX A oñer óñelo/R koñer
SFX A oñer óñemi/J koñer
SFX A oñer óñitu/N koñer
SFX A oñer óñomi/J koñer
SFX A ođar òđa/EGQ sopođar
SFX A ođar òđe/HIQ sopođar
SFX A ođar òđelo/R sopođar
SFX A ođar òđemi/J sopođar
SFX A ođar òđi/M sopođar
SFX A ođar òđitu/N sopođar
SFX A ođar òđo/I sopođar
SFX A ođar òđomi/J sopođar
SFX A oŧar òŧa/EGQ [bklmt]oŧar
SFX A oŧar òŧa/EGQ stroŧar
SFX A oŧar òŧe/HIQ [bklmt]oŧar
SFX A oŧar òŧe/HIQ stroŧar
SFX A oŧar òŧelo/R [bklmt]oŧar
SFX A oŧar òŧelo/R stroŧar
SFX A oŧar òŧemi/J [bklmt]oŧar
SFX A oŧar òŧemi/J stroŧar
SFX A oŧar òŧi/M [bklmt]oŧar
SFX A oŧar òŧi/M stroŧar
SFX A oŧar òŧitu/N [bklmt]oŧar
SFX A oŧar òŧitu/N stroŧar
SFX A oŧar òŧo/I [bklmt]oŧar
SFX A oŧar òŧo/I stroŧar
SFX A oŧar òŧomi/J [bklmt]oŧar
SFX A oŧar òŧomi/J stroŧar
SFX A oŧar óŧelo/R [ao]roŧar
SFX A oŧar óŧelo/R [gj]oŧar
SFX A oŧar óŧemi/J [ao]roŧar
SFX A oŧar óŧemi/J [gj]oŧar
SFX A oŧar óŧitu/N [ao]roŧar
SFX A oŧar óŧitu/N [gj]oŧar
SFX A oŧar óŧomi/J [ao]roŧar
SFX A oŧar óŧomi/J [gj]oŧar
SFX A oŧinar òŧina/EGQ fioŧinar
SFX A oŧinar òŧine/HIQ fioŧinar
SFX A oŧinar òŧinelo/R fioŧinar
SFX A oŧinar òŧinemi/J fioŧinar
SFX A oŧinar òŧini/M fioŧinar
SFX A oŧinar òŧinitu/N fioŧinar
SFX A oŧinar òŧino/I fioŧinar
SFX A oŧinar òŧinomi/J fioŧinar
SFX A oŧolar òŧola/EGQ [nx]boŧolar
SFX A oŧolar òŧole/HIQ [nx]boŧolar
SFX A oŧolar òŧolelo/R [nx]boŧolar
SFX A oŧolar òŧolemi/J [nx]boŧolar
SFX A oŧolar òŧoli/M [nx]boŧolar
SFX A oŧolar òŧolitu/N [nx]boŧolar
SFX A oŧolar òŧolo/I [nx]boŧolar
SFX A oŧolar òŧolomi/J [nx]boŧolar
SFX A oŧolar óŧola/EGQ [jrs]oŧolar
SFX A oŧolar óŧole/HIQ [jrs]oŧolar
SFX A oŧolar óŧolelo/R [jrs]oŧolar
SFX A oŧolar óŧolemi/J [jrs]oŧolar
SFX A oŧolar óŧoli/M [jrs]oŧolar
SFX A oŧolar óŧolitu/N [jrs]oŧolar
SFX A oŧolar óŧolo/I [jrs]oŧolar
SFX A oŧolar óŧolomi/J [jrs]oŧolar
SFX A r da/H [abcdfgjklmnoprstuvxñđŧ]ir
SFX A r da/H [bcdefgijklmnoprstuvxñđŧ]ar
SFX A r de [ao]er
SFX A r de [ao]ler
SFX A r de [en]guir
SFX A r de [er]maner
SFX A r de [ps]entir
SFX A r de [tv]eñir
SFX A r de dormir
SFX A r de ensir
SFX A r de esir
SFX A r de frir
SFX A r de koñer
SFX A r de mentir
SFX A r de morir
SFX A r de parer
SFX A r de poder
SFX A r de salir
SFX A r de servir
SFX A r de vestir
SFX A r de/H [abcdfgjklmnoprstuvxñđŧ]ir
SFX A r de/H [bcdefgijklmnoprstuvxñđŧ]ar
SFX A r di/H [abcdfgjklmnoprstuvxñđŧ]ir
SFX A r di/H [bcdefgijklmnoprstuvxñđŧ]ar
SFX A r do/H [abcdfgjklmnoprstuvxñđŧ]ir
SFX A r do/H [bcdefgijklmnoprstuvxñđŧ]ar
SFX A r ge [ao]er
SFX A r ge [ao]ler
SFX A r ge [en]guir
SFX A r ge [er]maner
SFX A r ge [ps]entir
SFX A r ge [tv]eñir
SFX A r ge dormir
SFX A r ge ensir
SFX A r ge esir
SFX A r ge frir
SFX A r ge koñer
SFX A r ge mentir
SFX A r ge morir
SFX A r ge parer
SFX A r ge poder
SFX A r ge salir
SFX A r ge servir
SFX A r ge vestir
SFX A r lo/R [ar]kòjer
SFX A r lo/R [bŧ]éver
SFX A r lo/R [cflprtvŧ]énder
SFX A r lo/R [cj]ànxer
SFX A r lo/R [csŧ]éder
SFX A r lo/R [ct]éñer
SFX A r lo/R [ek]lúder
SFX A r lo/R [en]xíjer
SFX A r lo/R [fklr]úxer
SFX A r lo/R [fpt]énxer
SFX A r lo/R [ikr]ànđer
SFX A r lo/R [ir]éser
SFX A r lo/R [kps]òrxer
SFX A r lo/R [kruv]àder
SFX A r lo/R [lptŧ]énđer
SFX A r lo/R [lr]íxer
SFX A r lo/R [luèò]der
SFX A r lo/R [lè]xer
SFX A r lo/R [mn]éter
SFX A r lo/R [mpr]efar
SFX A r lo/R [mpđ]ónxer
SFX A r lo/R [no]kónber
SFX A r lo/R [ns]pónder
SFX A r lo/R [nñ]óser
SFX A r lo/R [ot]rafar
SFX A r lo/R [rt]àxer
SFX A r lo/R [rtxđ]èmer
SFX A r lo/R [rvŧ]íder
SFX A r lo/R [rèò]ter
SFX A r lo/R [sx]íster
SFX A r lo/R [sx]òlver
SFX A r lo/R [sx]úmer
SFX A r lo/R [èò]rder
SFX A r lo/R [èò]ñer
SFX A r lo/R abòrer
SFX A r lo/R asénter
SFX A r lo/R bàter
SFX A r lo/R bójer
SFX A r lo/R dar
SFX A r lo/R déver
SFX A r lo/R díxer
SFX A r lo/R dúxer
SFX A r lo/R espèler
SFX A r lo/R estínguer
SFX A r lo/R exímer
SFX A r lo/R far
SFX A r lo/R fríđer
SFX A r lo/R fínxer
SFX A r lo/R fónder
SFX A r lo/R infóter
SFX A r lo/R konfar
SFX A r lo/R kréder
SFX A r lo/R kòxer
SFX A r lo/R kórer
SFX A r lo/R likuefar
SFX A r lo/R lèđer
SFX A r lo/R lđer
SFX A r lo/R movestar
SFX A r lo/R mòjer
SFX A r lo/R mòver
SFX A r lo/R nàser
SFX A r lo/R nòxer
SFX A r lo/R piàxer
SFX A r lo/R piòver
SFX A r lo/R pànder
SFX A r lo/R póner
SFX A r lo/R redar
SFX A r lo/R reprímer
SFX A r lo/R romàñer
SFX A r lo/R rver
SFX A r lo/R rónper
SFX A r lo/R rđer
SFX A r lo/R skríver
SFX A r lo/R skónder
SFX A r lo/R sotostar
SFX A r lo/R spàrxer
SFX A r lo/R star
SFX A r lo/R strénđer
SFX A r lo/R sèguer
SFX A r lo/R sòrber
SFX A r lo/R tràer
SFX A r lo/R tèser
SFX A r lo/R véder
SFX A r lo/R vénŧer
SFX A r lo/R vínŧer
SFX A r lo/R víver
SFX A r lo/R xgrénđer
SFX A r lo/R xlièđer
SFX A r lo/R xàser
SFX A r lo/R xàŧer
SFX A r lo/R àrder
SFX A r lo/R òser
SFX A r lo/R ónđer
SFX A r lo/R ŧèrner
SFX A r mo/K [abcdfgjknopxđŧ]ir
SFX A r mo/K [adegiptu]rir
SFX A r mo/K [ae]mir
SFX A r mo/K [aeiloru]tir
SFX A r mo/K [ai]nsir
SFX A r mo/K [ailoru]sir
SFX A r mo/K [aio]stir
SFX A r mo/K [aiou]ñir
SFX A r mo/K [ao]er
SFX A r mo/K [ao]ler
SFX A r mo/K [ao]ntir
SFX A r mo/K [bklnrt]uir
SFX A r mo/K [eiou]lir
SFX A r mo/K [en]guir
SFX A r mo/K [er]maner
SFX A r mo/K [fiktxđ]alir
SFX A r mo/K [ir]morir
SFX A r mo/K [jl]estir
SFX A r mo/K [ps]entir
SFX A r mo/K [tv]eñir
SFX A r mo/K arguir
SFX A r mo/K aver
SFX A r mo/K censir
SFX A r mo/K desavir
SFX A r mo/K dormir
SFX A r mo/K ensir
SFX A r mo/K esir
SFX A r mo/K frir
SFX A r mo/K koñer
SFX A r mo/K mentir
SFX A r mo/K morir
SFX A r mo/K orir
SFX A r mo/K parer
SFX A r mo/K poder
SFX A r mo/K salir
SFX A r mo/K servir
SFX A r mo/K skarmir
SFX A r mo/K vestir
SFX A r mo/K xmentir
SFX A r n/K [ao]er
SFX A r n/K [ao]ler
SFX A r n/K [er]maner
SFX A r n/K aver
SFX A r n/K koñer
SFX A r n/K parer
SFX A r n/K poder
SFX A r ndo/EG [abcdfgjklmnoprstuvxñđŧ]ir
SFX A r ndo/EG [ao]er
SFX A r ndo/EG [ao]ler
SFX A r ndo/EG [bcdefgijklmnoprstuvxñđŧ]ar
SFX A r ndo/EG [er]maner
SFX A r ndo/EG aver
SFX A r ndo/EG koñer
SFX A r ndo/EG parer
SFX A r ndo/EG poder
SFX A r ndo/EG saver
SFX A r ne [ao]er
SFX A r ne [ao]ler
SFX A r ne [er]maner
SFX A r ne koñer
SFX A r ne parer
SFX A r ne poder
SFX A r nte [ao]er
SFX A r nte [ao]ler
SFX A r nte [er]maner
SFX A r nte ar
SFX A r nte aver
SFX A r nte koñer
SFX A r nte parer
SFX A r nte poder
SFX A r r/EG [abdjmnoprtuñđŧ]er
SFX A r r/EG [ai]r
SFX A r r/EG [alríò]ver
SFX A r r/EG [aè]ler
SFX A r r/EG [bŧ]éver
SFX A r r/EG [dsv]oler
SFX A r r/EG [lnràèòú]xer
SFX A r r/EG [lr]íxer
SFX A r r/EG [àéòó]ser
SFX A r r/EG díxer
SFX A r r/EG toler
SFX A r r/EG tràer
SFX A r r/EG tèser
SFX A r r/G déver
SFX A r r/G èser
SFX A r ralo/R [ai]r
SFX A r ralo/R [ao]er
SFX A r ralo/R [ds]oler
SFX A r ralo/R [er]maner
SFX A r ralo/R [tv]oler
SFX A r ralo/R aler
SFX A r ralo/R aver
SFX A r ralo/R koñer
SFX A r ralo/R parer
SFX A r ralo/R poder
SFX A r rami/J [ai]r
SFX A r rami/J [ao]er
SFX A r rami/J [ds]oler
SFX A r rami/J [er]maner
SFX A r rami/J [tv]oler
SFX A r rami/J aler
SFX A r rami/J aver
SFX A r rami/J koñer
SFX A r rami/J parer
SFX A r rami/J poder
SFX A r ratu/N [ai]r
SFX A r ratu/N [ao]er
SFX A r ratu/N [ds]oler
SFX A r ratu/N [er]maner
SFX A r ratu/N [tv]oler
SFX A r ratu/N aler
SFX A r ratu/N aver
SFX A r ratu/N koñer
SFX A r ratu/N parer
SFX A r ratu/N poder
SFX A r rave/QS [ai]r
SFX A r rave/QS [ao]er
SFX A r rave/QS [ds]oler
SFX A r rave/QS [er]maner
SFX A r rave/QS [tv]oler
SFX A r rave/QS aler
SFX A r rave/QS aver
SFX A r rave/QS koñer
SFX A r rave/QS parer
SFX A r rave/QS poder
SFX A r re [abdjmnoprtuñđŧ]er
SFX A r re [ai]r
SFX A r re [alríò]ver
SFX A r re [aè]ler
SFX A r re [bŧ]éver
SFX A r re [dsv]oler
SFX A r re [lnràèòú]xer
SFX A r re [lr]íxer
SFX A r re [àéòó]ser
SFX A r re déver
SFX A r re díxer
SFX A r re toler
SFX A r re tràer
SFX A r re tèser
SFX A r re èser
SFX A r remo/K [ai]r
SFX A r remo/K [ao]er
SFX A r remo/K [ds]oler
SFX A r remo/K [er]maner
SFX A r remo/K [tv]oler
SFX A r remo/K aler
SFX A r remo/K aver
SFX A r remo/K koñer
SFX A r remo/K parer
SFX A r remo/K poder
SFX A r ren/K [ai]r
SFX A r ren/K [ao]er
SFX A r ren/K [ds]oler
SFX A r ren/K [er]maner
SFX A r ren/K [tv]oler
SFX A r ren/K aler
SFX A r ren/K aver
SFX A r ren/K koñer
SFX A r ren/K parer
SFX A r ren/K poder
SFX A r rense [ai]r
SFX A r rense [ao]er
SFX A r rense [ds]oler
SFX A r rense [er]maner
SFX A r rense [tv]oler
SFX A r rense aler
SFX A r rense aver
SFX A r rense koñer
SFX A r rense parer
SFX A r rense poder
SFX A r resi/O [ai]r
SFX A r resi/O [ao]er
SFX A r resi/O [ds]oler
SFX A r resi/O [er]maner
SFX A r resi/O [tv]oler
SFX A r resi/O aler
SFX A r resi/O aver
SFX A r resi/O koñer
SFX A r resi/O parer
SFX A r resi/O poder
SFX A r resiu/P [ai]r
SFX A r resiu/P [ao]er
SFX A r resiu/P [ds]oler
SFX A r resiu/P [er]maner
SFX A r resiu/P [tv]oler
SFX A r resiu/P aler
SFX A r resiu/P aver
SFX A r resiu/P koñer
SFX A r resiu/P parer
SFX A r resiu/P poder
SFX A r rimo/K [ao]er
SFX A r rimo/K [ds]oler
SFX A r rimo/K [er]maner
SFX A r rimo/K [tv]oler
SFX A r rimo/K aler
SFX A r rimo/K aver
SFX A r rimo/K koñer
SFX A r rimo/K parer
SFX A r rimo/K poder
SFX A r rion/K [ai]r
SFX A r rion/K [ao]er
SFX A r rion/K [ds]oler
SFX A r rion/K [er]maner
SFX A r rion/K [tv]oler
SFX A r rion/K aler
SFX A r rion/K aver
SFX A r rion/K koñer
SFX A r rion/K parer
SFX A r rion/K poder
SFX A r rionse [ai]r
SFX A r rionse [ao]er
SFX A r rionse [ds]oler
SFX A r rionse [er]maner
SFX A r rionse [tv]oler
SFX A r rionse aler
SFX A r rionse aver
SFX A r rionse koñer
SFX A r rionse parer
SFX A r rionse poder
SFX A r risen/K [ai]r
SFX A r risen/K [ao]er
SFX A r risen/K [ds]oler
SFX A r risen/K [er]maner
SFX A r risen/K [tv]oler
SFX A r risen/K aler
SFX A r risen/K aver
SFX A r risen/K koñer
SFX A r risen/K parer
SFX A r risen/K poder
SFX A r risense [ai]r
SFX A r risense [ao]er
SFX A r risense [ds]oler
SFX A r risense [er]maner
SFX A r risense [tv]oler
SFX A r risense aler
SFX A r risense aver
SFX A r risense koñer
SFX A r risense parer
SFX A r risense poder
SFX A r rision/K [ai]r
SFX A r rision/K [ao]er
SFX A r rision/K [ds]oler
SFX A r rision/K [er]maner
SFX A r rision/K [tv]oler
SFX A r rision/K aler
SFX A r rision/K aver
SFX A r rision/K koñer
SFX A r rision/K parer
SFX A r rision/K poder
SFX A r risionse [ai]r
SFX A r risionse [ao]er
SFX A r risionse [ds]oler
SFX A r risionse [er]maner
SFX A r risionse [tv]oler
SFX A r risionse aler
SFX A r risionse aver
SFX A r risionse koñer
SFX A r risionse parer
SFX A r risionse poder
SFX A r risié/O [ai]r
SFX A r risié/O [ao]er
SFX A r risié/O [ds]oler
SFX A r risié/O [er]maner
SFX A r risié/O [tv]oler
SFX A r risié/O aler
SFX A r risié/O aver
SFX A r risié/O koñer
SFX A r risié/O parer
SFX A r risié/O poder
SFX A r risiéu/P [ai]r
SFX A r risiéu/P [ao]er
SFX A r risiéu/P [ds]oler
SFX A r risiéu/P [er]maner
SFX A r risiéu/P [tv]oler
SFX A r risiéu/P aler
SFX A r risiéu/P aver
SFX A r risiéu/P koñer
SFX A r risiéu/P parer
SFX A r risiéu/P poder
SFX A r rison/K [ai]r
SFX A r rison/K [ao]er
SFX A r rison/K [ds]oler
SFX A r rison/K [er]maner
SFX A r rison/K [tv]oler
SFX A r rison/K aler
SFX A r rison/K aver
SFX A r rison/K koñer
SFX A r rison/K parer
SFX A r rison/K poder
SFX A r risonse [ai]r
SFX A r risonse [ao]er
SFX A r risonse [ds]oler
SFX A r risonse [er]maner
SFX A r risonse [tv]oler
SFX A r risonse aler
SFX A r risonse aver
SFX A r risonse koñer
SFX A r risonse parer
SFX A r risonse poder
SFX A r rié/O [ai]r
SFX A r rié/O [ao]er
SFX A r rié/O [ds]oler
SFX A r rié/O [er]maner
SFX A r rié/O [tv]oler
SFX A r rié/O aler
SFX A r rié/O aver
SFX A r rié/O koñer
SFX A r rié/O parer
SFX A r rié/O poder
SFX A r riéu/P [ai]r
SFX A r riéu/P [ao]er
SFX A r riéu/P [ds]oler
SFX A r riéu/P [er]maner
SFX A r riéu/P [tv]oler
SFX A r riéu/P aler
SFX A r riéu/P aver
SFX A r riéu/P koñer
SFX A r riéu/P parer
SFX A r riéu/P poder
SFX A r ron/K [ai]r
SFX A r ron/K [ao]er
SFX A r ron/K [ds]oler
SFX A r ron/K [er]maner
SFX A r ron/K [tv]oler
SFX A r ron/K aler
SFX A r ron/K aver
SFX A r ron/K koñer
SFX A r ron/K parer
SFX A r ron/K poder
SFX A r ronse [ai]r
SFX A r ronse [ao]er
SFX A r ronse [ds]oler
SFX A r ronse [er]maner
SFX A r ronse [tv]oler
SFX A r ronse aler
SFX A r ronse aver
SFX A r ronse koñer
SFX A r ronse parer
SFX A r ronse poder
SFX A r rà/IMQ [ai]r
SFX A r rà/IMQ [ao]er
SFX A r rà/IMQ [ds]oler
SFX A r rà/IMQ [er]maner
SFX A r rà/IMQ [tv]oler
SFX A r rà/IMQ aler
SFX A r rà/IMQ aver
SFX A r rà/IMQ koñer
SFX A r rà/IMQ parer
SFX A r rà/IMQ poder
SFX A r ràe/Q [ai]r
SFX A r ràe/Q [ao]er
SFX A r ràe/Q [ds]oler
SFX A r ràe/Q [er]maner
SFX A r ràe/Q [tv]oler
SFX A r ràe/Q aler
SFX A r ràe/Q aver
SFX A r ràe/Q koñer
SFX A r ràe/Q parer
SFX A r ràe/Q poder
SFX A r rè/I [ai]r
SFX A r rè/I [ao]er
SFX A r rè/I [ds]oler
SFX A r rè/I [er]maner
SFX A r rè/I [tv]oler
SFX A r rè/I aler
SFX A r rè/I aver
SFX A r rè/I koñer
SFX A r rè/I parer
SFX A r rè/I poder
SFX A r rèmi/J [ai]r
SFX A r rèmi/J [ao]er
SFX A r rèmi/J [ds]oler
SFX A r rèmi/J [er]maner
SFX A r rèmi/J [tv]oler
SFX A r rèmi/J aler
SFX A r rèmi/J aver
SFX A r rèmi/J koñer
SFX A r rèmi/J parer
SFX A r rèmi/J poder
SFX A r ré/O [ai]r
SFX A r ré/O [ao]er
SFX A r ré/O [ds]oler
SFX A r ré/O [er]maner
SFX A r ré/O [tv]oler
SFX A r ré/O aler
SFX A r ré/O aver
SFX A r ré/O koñer
SFX A r ré/O parer
SFX A r ré/O poder
SFX A r rémoni/L [ai]r
SFX A r rémoni/L [ao]er
SFX A r rémoni/L [ds]oler
SFX A r rémoni/L [er]maner
SFX A r rémoni/L [tv]oler
SFX A r rémoni/L aler
SFX A r rémoni/L aver
SFX A r rémoni/L koñer
SFX A r rémoni/L parer
SFX A r rémoni/L poder
SFX A r résimo/K [ai]r
SFX A r résimo/K [ao]er
SFX A r résimo/K [ds]oler
SFX A r résimo/K [er]maner
SFX A r résimo/K [tv]oler
SFX A r résimo/K aler
SFX A r résimo/K aver
SFX A r résimo/K koñer
SFX A r résimo/K parer
SFX A r résimo/K poder
SFX A r résimoni/L [ai]r
SFX A r résimoni/L [ao]er
SFX A r résimoni/L [ds]oler
SFX A r résimoni/L [er]maner
SFX A r résimoni/L [tv]oler
SFX A r résimoni/L aler
SFX A r résimoni/L aver
SFX A r résimoni/L koñer
SFX A r résimoni/L parer
SFX A r résimoni/L poder
SFX A r réu/P [ai]r
SFX A r réu/P [ao]er
SFX A r réu/P [ds]oler
SFX A r réu/P [er]maner
SFX A r réu/P [tv]oler
SFX A r réu/P aler
SFX A r réu/P aver
SFX A r réu/P koñer
SFX A r réu/P parer
SFX A r réu/P poder
SFX A r rí/O [ao]er
SFX A r rí/O [ds]oler
SFX A r rí/O [er]maner
SFX A r rí/O [tv]oler
SFX A r rí/O aler
SFX A r rí/O aver
SFX A r rí/O koñer
SFX A r rí/O parer
SFX A r rí/O poder
SFX A r ría/IMQ [ai]r
SFX A r ría/IMQ [ao]er
SFX A r ría/IMQ [ds]oler
SFX A r ría/IMQ [er]maner
SFX A r ría/IMQ [tv]oler
SFX A r ría/IMQ aler
SFX A r ría/IMQ aver
SFX A r ría/IMQ koñer
SFX A r ría/IMQ parer
SFX A r ría/IMQ poder
SFX A r ríami/J [ai]r
SFX A r ríami/J [ao]er
SFX A r ríami/J [ds]oler
SFX A r ríami/J [er]maner
SFX A r ríami/J [tv]oler
SFX A r ríami/J aler
SFX A r ríami/J aver
SFX A r ríami/J koñer
SFX A r ríami/J parer
SFX A r ríami/J poder
SFX A r ríatu/N [ai]r
SFX A r ríatu/N [ao]er
SFX A r ríatu/N [ds]oler
SFX A r ríatu/N [er]maner
SFX A r ríatu/N [tv]oler
SFX A r ríatu/N aler
SFX A r ríatu/N aver
SFX A r ríatu/N koñer
SFX A r ríatu/N parer
SFX A r ríatu/N poder
SFX A r ríe/IQ [ai]r
SFX A r ríe/IQ [ao]er
SFX A r ríe/IQ [ds]oler
SFX A r ríe/IQ [er]maner
SFX A r ríe/IQ [tv]oler
SFX A r ríe/IQ aler
SFX A r ríe/IQ aver
SFX A r ríe/IQ koñer
SFX A r ríe/IQ parer
SFX A r ríe/IQ poder
SFX A r ríelo/R [ai]r
SFX A r ríelo/R [ao]er
SFX A r ríelo/R [ds]oler
SFX A r ríelo/R [er]maner
SFX A r ríelo/R [tv]oler
SFX A r ríelo/R aler
SFX A r ríelo/R aver
SFX A r ríelo/R koñer
SFX A r ríelo/R parer
SFX A r ríelo/R poder
SFX A r ríemi/J [ai]r
SFX A r ríemi/J [ao]er
SFX A r ríemi/J [ds]oler
SFX A r ríemi/J [er]maner
SFX A r ríemi/J [tv]oler
SFX A r ríemi/J aler
SFX A r ríemi/J aver
SFX A r ríemi/J koñer
SFX A r ríemi/J parer
SFX A r ríemi/J poder
SFX A r rímoni/L [ao]er
SFX A r rímoni/L [ds]oler
SFX A r rímoni/L [er]maner
SFX A r rímoni/L [tv]oler
SFX A r rímoni/L aler
SFX A r rímoni/L aver
SFX A r rímoni/L koñer
SFX A r rímoni/L parer
SFX A r rímoni/L poder
SFX A r ríu/P [ao]er
SFX A r ríu/P [ds]oler
SFX A r ríu/P [er]maner
SFX A r ríu/P [tv]oler
SFX A r ríu/P aler
SFX A r ríu/P aver
SFX A r ríu/P koñer
SFX A r ríu/P parer
SFX A r ríu/P poder
SFX A r rò/I [ai]r
SFX A r rò/I [ao]er
SFX A r rò/I [ds]oler
SFX A r rò/I [er]maner
SFX A r rò/I [tv]oler
SFX A r rò/I aler
SFX A r rò/I aver
SFX A r rò/I koñer
SFX A r rò/I parer
SFX A r rò/I poder
SFX A r ròmi/J [ai]r
SFX A r ròmi/J [ao]er
SFX A r ròmi/J [ds]oler
SFX A r ròmi/J [er]maner
SFX A r ròmi/J [tv]oler
SFX A r ròmi/J aler
SFX A r ròmi/J aver
SFX A r ròmi/J koñer
SFX A r ròmi/J parer
SFX A r ròmi/J poder
SFX A r sa [acdfgjknopxđŧ]ir
SFX A r sa [ae]mir
SFX A r sa [aeilou]tir
SFX A r sa [aeiu]bir
SFX A r sa [aeu]rbir
SFX A r sa [ai]nsir
SFX A r sa [ailoru]sir
SFX A r sa [aio]stir
SFX A r sa [aiou]ñir
SFX A r sa [ao]ntir
SFX A r sa [bklnrt]uir
SFX A r sa [ckmux]arir
SFX A r sa [degiptu]rir
SFX A r sa [eiou]lir
SFX A r sa [fiktxđ]alir
SFX A r sa [ft]orbir
SFX A r sa [ir]morir
SFX A r sa [jl]estir
SFX A r sa arguir
SFX A r sa censir
SFX A r sa desavir
SFX A r sa ertir
SFX A r sa orir
SFX A r sa ortir
SFX A r sa parir
SFX A r sa partir
SFX A r sa skarmir
SFX A r sa sorbir
SFX A r sa xmartir
SFX A r sa xmentir
SFX A r se/H [abcdfgjklmnoprstuvxñđŧ]ir
SFX A r se/H [ao]er
SFX A r se/H [ao]ler
SFX A r se/H [bcdefgijklmnoprstuvxñđŧ]ar
SFX A r se/H [er]maner
SFX A r se/H aver
SFX A r se/H koñer
SFX A r se/H parer
SFX A r se/H poder
SFX A r se/H saver
SFX A r se/HIQ [acdfgjknopxđŧ]ir
SFX A r se/HIQ [ae]mir
SFX A r se/HIQ [aeilou]tir
SFX A r se/HIQ [aeiu]bir
SFX A r se/HIQ [aeu]rbir
SFX A r se/HIQ [ai]nsir
SFX A r se/HIQ [ailoru]sir
SFX A r se/HIQ [aio]stir
SFX A r se/HIQ [aiou]ñir
SFX A r se/HIQ [ao]ntir
SFX A r se/HIQ [bklnrt]uir
SFX A r se/HIQ [ckmux]arir
SFX A r se/HIQ [degiptu]rir
SFX A r se/HIQ [eiou]lir
SFX A r se/HIQ [fiktxđ]alir
SFX A r se/HIQ [ft]orbir
SFX A r se/HIQ [ir]morir
SFX A r se/HIQ [jl]estir
SFX A r se/HIQ arguir
SFX A r se/HIQ censir
SFX A r se/HIQ desavir
SFX A r se/HIQ ertir
SFX A r se/HIQ orir
SFX A r se/HIQ ortir
SFX A r se/HIQ parir
SFX A r se/HIQ partir
SFX A r se/HIQ skarmir
SFX A r se/HIQ sorbir
SFX A r se/HIQ xmartir
SFX A r se/HIQ xmentir
SFX A r sede [acdfgjknopxđŧ]ir
SFX A r sede [ae]mir
SFX A r sede [aeilou]tir
SFX A r sede [aeiu]bir
SFX A r sede [aeu]rbir
SFX A r sede [ai]nsir
SFX A r sede [ailoru]sir
SFX A r sede [aio]stir
SFX A r sede [aiou]ñir
SFX A r sede [ao]ntir
SFX A r sede [bklnrt]uir
SFX A r sede [ckmux]arir
SFX A r sede [degiptu]rir
SFX A r sede [eiou]lir
SFX A r sede [fiktxđ]alir
SFX A r sede [ft]orbir
SFX A r sede [ir]morir
SFX A r sede [jl]estir
SFX A r sede arguir
SFX A r sede censir
SFX A r sede desavir
SFX A r sede orir
SFX A r sede ortir
SFX A r sede skarmir
SFX A r sede xmartir
SFX A r sede xmentir
SFX A r sege [acdfgjknopxđŧ]ir
SFX A r sege [ae]mir
SFX A r sege [aeilou]tir
SFX A r sege [aeiu]bir
SFX A r sege [aeu]rbir
SFX A r sege [ai]nsir
SFX A r sege [ailoru]sir
SFX A r sege [aio]stir
SFX A r sege [aiou]ñir
SFX A r sege [ao]ntir
SFX A r sege [bklnrt]uir
SFX A r sege [ckmux]arir
SFX A r sege [degiptu]rir
SFX A r sege [eiou]lir
SFX A r sege [fiktxđ]alir
SFX A r sege [ft]orbir
SFX A r sege [ir]morir
SFX A r sege [jl]estir
SFX A r sege arguir
SFX A r sege censir
SFX A r sege desavir
SFX A r sege orir
SFX A r sege ortir
SFX A r sege skarmir
SFX A r sege xmartir
SFX A r sege xmentir
SFX A r sen/K [acdfgjknopxđŧ]ir
SFX A r sen/K [ae]mir
SFX A r sen/K [aeilou]tir
SFX A r sen/K [aeiu]bir
SFX A r sen/K [aeu]rbir
SFX A r sen/K [ai]nsir
SFX A r sen/K [ailoru]sir
SFX A r sen/K [aio]stir
SFX A r sen/K [aiou]ñir
SFX A r sen/K [ao]ntir
SFX A r sen/K [bklnrt]uir
SFX A r sen/K [ckmux]arir
SFX A r sen/K [degiptu]rir
SFX A r sen/K [eiou]lir
SFX A r sen/K [fiktxđ]alir
SFX A r sen/K [ft]orbir
SFX A r sen/K [ir]morir
SFX A r sen/K [jl]estir
SFX A r sen/K arguir
SFX A r sen/K censir
SFX A r sen/K desavir
SFX A r sen/K orir
SFX A r sen/K ortir
SFX A r sen/K skarmir
SFX A r sen/K xmartir
SFX A r sen/K xmentir
SFX A r sene [acdfgjknopxđŧ]ir
SFX A r sene [ae]mir
SFX A r sene [aeilou]tir
SFX A r sene [aeiu]bir
SFX A r sene [aeu]rbir
SFX A r sene [ai]nsir
SFX A r sene [ailoru]sir
SFX A r sene [aio]stir
SFX A r sene [aiou]ñir
SFX A r sene [ao]ntir
SFX A r sene [bklnrt]uir
SFX A r sene [ckmux]arir
SFX A r sene [degiptu]rir
SFX A r sene [eiou]lir
SFX A r sene [fiktxđ]alir
SFX A r sene [ft]orbir
SFX A r sene [ir]morir
SFX A r sene [jl]estir
SFX A r sene arguir
SFX A r sene censir
SFX A r sene desavir
SFX A r sene orir
SFX A r sene ortir
SFX A r sene skarmir
SFX A r sene xmartir
SFX A r sene xmentir
SFX A r si [abcdfgjklmnoprstuvxñđŧ]ir
SFX A r si [ao]er
SFX A r si [ao]ler
SFX A r si [bcdefgijklmnoprstuvxñđŧ]ar
SFX A r si [er]maner
SFX A r si aver
SFX A r si koñer
SFX A r si parer
SFX A r si poder
SFX A r si saver
SFX A r si/EGM [acdfgjknopxđŧ]ir
SFX A r si/EGM [ae]mir
SFX A r si/EGM [aeilou]tir
SFX A r si/EGM [aeiu]bir
SFX A r si/EGM [aeu]rbir
SFX A r si/EGM [ai]nsir
SFX A r si/EGM [ailoru]sir
SFX A r si/EGM [aio]stir
SFX A r si/EGM [aiou]ñir
SFX A r si/EGM [ao]ntir
SFX A r si/EGM [bklnrt]uir
SFX A r si/EGM [ckmux]arir
SFX A r si/EGM [degiptu]rir
SFX A r si/EGM [eiou]lir
SFX A r si/EGM [fiktxđ]alir
SFX A r si/EGM [ft]orbir
SFX A r si/EGM [ir]morir
SFX A r si/EGM [jl]estir
SFX A r si/EGM arguir
SFX A r si/EGM censir
SFX A r si/EGM desavir
SFX A r si/EGM ertir
SFX A r si/EGM orir
SFX A r si/EGM ortir
SFX A r si/EGM parir
SFX A r si/EGM partir
SFX A r si/EGM skarmir
SFX A r si/EGM sorbir
SFX A r si/EGM xmartir
SFX A r si/EGM xmentir
SFX A r siede [acdfgjknopxđŧ]ir
SFX A r siede [ae]mir
SFX A r siede [aeilou]tir
SFX A r siede [aeiu]bir
SFX A r siede [aeu]rbir
SFX A r siede [ai]nsir
SFX A r siede [ailoru]sir
SFX A r siede [aio]stir
SFX A r siede [aiou]ñir
SFX A r siede [ao]ntir
SFX A r siede [bklnrt]uir
SFX A r siede [ckmux]arir
SFX A r siede [degiptu]rir
SFX A r siede [eiou]lir
SFX A r siede [fiktxđ]alir
SFX A r siede [ft]orbir
SFX A r siede [ir]morir
SFX A r siede [jl]estir
SFX A r siede arguir
SFX A r siede censir
SFX A r siede desavir
SFX A r siede orir
SFX A r siede ortir
SFX A r siede skarmir
SFX A r siede xmartir
SFX A r siede xmentir
SFX A r siege [acdfgjknopxđŧ]ir
SFX A r siege [ae]mir
SFX A r siege [aeilou]tir
SFX A r siege [aeiu]bir
SFX A r siege [aeu]rbir
SFX A r siege [ai]nsir
SFX A r siege [ailoru]sir
SFX A r siege [aio]stir
SFX A r siege [aiou]ñir
SFX A r siege [ao]ntir
SFX A r siege [bklnrt]uir
SFX A r siege [ckmux]arir
SFX A r siege [degiptu]rir
SFX A r siege [eiou]lir
SFX A r siege [fiktxđ]alir
SFX A r siege [ft]orbir
SFX A r siege [ir]morir
SFX A r siege [jl]estir
SFX A r siege arguir
SFX A r siege censir
SFX A r siege desavir
SFX A r siege orir
SFX A r siege ortir
SFX A r siege skarmir
SFX A r siege xmartir
SFX A r siege xmentir
SFX A r sion [acdfgjknopxđŧ]ir
SFX A r sion [ae]mir
SFX A r sion [aeilou]tir
SFX A r sion [aeiu]bir
SFX A r sion [aeu]rbir
SFX A r sion [ai]nsir
SFX A r sion [ailoru]sir
SFX A r sion [aio]stir
SFX A r sion [aiou]ñir
SFX A r sion [ao]ntir
SFX A r sion [bklnrt]uir
SFX A r sion [ckmux]arir
SFX A r sion [degiptu]rir
SFX A r sion [eiou]lir
SFX A r sion [fiktxđ]alir
SFX A r sion [ft]orbir
SFX A r sion [ir]morir
SFX A r sion [jl]estir
SFX A r sion arguir
SFX A r sion censir
SFX A r sion desavir
SFX A r sion orir
SFX A r sion ortir
SFX A r sion skarmir
SFX A r sion xmartir
SFX A r sion xmentir
SFX A r sion/K [abdfgklmnoprstuvxđŧ]ir
SFX A r sion/K [cjñ]ir
SFX A r sione [abdfgklmnoprstuvxđŧ]ir
SFX A r sione [acdfgjknopxđŧ]ir
SFX A r sione [ae]mir
SFX A r sione [aeilou]tir
SFX A r sione [aeiu]bir
SFX A r sione [aeu]rbir
SFX A r sione [ai]nsir
SFX A r sione [ailoru]sir
SFX A r sione [aio]stir
SFX A r sione [aiou]ñir
SFX A r sione [ao]ntir
SFX A r sione [bklnrt]uir
SFX A r sione [cjñ]ir
SFX A r sione [ckmux]arir
SFX A r sione [degiptu]rir
SFX A r sione [eiou]lir
SFX A r sione [fiktxđ]alir
SFX A r sione [ft]orbir
SFX A r sione [ir]morir
SFX A r sione [jl]estir
SFX A r sione arguir
SFX A r sione censir
SFX A r sione desavir
SFX A r sione orir
SFX A r sione ortir
SFX A r sione skarmir
SFX A r sione xmartir
SFX A r sione xmentir
SFX A r sionse [abdfgklmnoprstuvxđŧ]ir
SFX A r sionse [cjñ]ir
SFX A r sié [acdfgjknopxđŧ]ir
SFX A r sié [ae]mir
SFX A r sié [aeilou]tir
SFX A r sié [aeiu]bir
SFX A r sié [aeu]rbir
SFX A r sié [ai]nsir
SFX A r sié [ailoru]sir
SFX A r sié [aio]stir
SFX A r sié [aiou]ñir
SFX A r sié [ao]ntir
SFX A r sié [bklnrt]uir
SFX A r sié [ckmux]arir
SFX A r sié [degiptu]rir
SFX A r sié [eiou]lir
SFX A r sié [fiktxđ]alir
SFX A r sié [ft]orbir
SFX A r sié [ir]morir
SFX A r sié [jl]estir
SFX A r sié arguir
SFX A r sié censir
SFX A r sié desavir
SFX A r sié orir
SFX A r sié ortir
SFX A r sié skarmir
SFX A r sié xmartir
SFX A r sié xmentir
SFX A r so/I [acdfgjknopxđŧ]ir
SFX A r so/I [ae]mir
SFX A r so/I [aeilou]tir
SFX A r so/I [aeiu]bir
SFX A r so/I [aeu]rbir
SFX A r so/I [ai]nsir
SFX A r so/I [ailoru]sir
SFX A r so/I [aio]stir
SFX A r so/I [aiou]ñir
SFX A r so/I [ao]ntir
SFX A r so/I [bklnrt]uir
SFX A r so/I [ckmux]arir
SFX A r so/I [degiptu]rir
SFX A r so/I [eiou]lir
SFX A r so/I [fiktxđ]alir
SFX A r so/I [ft]orbir
SFX A r so/I [ir]morir
SFX A r so/I [jl]estir
SFX A r so/I arguir
SFX A r so/I censir
SFX A r so/I desavir
SFX A r so/I ertir
SFX A r so/I orir
SFX A r so/I ortir
SFX A r so/I parir
SFX A r so/I partir
SFX A r so/I skarmir
SFX A r so/I sorbir
SFX A r so/I xmartir
SFX A r so/I xmentir
SFX A r son/K [abdfgklmnoprstuvxđŧ]ir
SFX A r son/K [acdfgjknopxđŧ]ir
SFX A r son/K [ae]mir
SFX A r son/K [aeilou]tir
SFX A r son/K [aeiu]bir
SFX A r son/K [aeu]rbir
SFX A r son/K [ai]nsir
SFX A r son/K [ailoru]sir
SFX A r son/K [aio]stir
SFX A r son/K [aiou]ñir
SFX A r son/K [ao]ntir
SFX A r son/K [bklnrt]uir
SFX A r son/K [cjñ]ir
SFX A r son/K [ckmux]arir
SFX A r son/K [degiptu]rir
SFX A r son/K [eiou]lir
SFX A r son/K [fiktxđ]alir
SFX A r son/K [ft]orbir
SFX A r son/K [ir]morir
SFX A r son/K [jl]estir
SFX A r son/K arguir
SFX A r son/K censir
SFX A r son/K desavir
SFX A r son/K orir
SFX A r son/K ortir
SFX A r son/K skarmir
SFX A r son/K xmartir
SFX A r son/K xmentir
SFX A r sone [abdfgklmnoprstuvxđŧ]ir
SFX A r sone [acdfgjknopxđŧ]ir
SFX A r sone [ae]mir
SFX A r sone [aeilou]tir
SFX A r sone [aeiu]bir
SFX A r sone [aeu]rbir
SFX A r sone [ai]nsir
SFX A r sone [ailoru]sir
SFX A r sone [aio]stir
SFX A r sone [aiou]ñir
SFX A r sone [ao]ntir
SFX A r sone [bklnrt]uir
SFX A r sone [cjñ]ir
SFX A r sone [ckmux]arir
SFX A r sone [degiptu]rir
SFX A r sone [eiou]lir
SFX A r sone [fiktxđ]alir
SFX A r sone [ft]orbir
SFX A r sone [ir]morir
SFX A r sone [jl]estir
SFX A r sone arguir
SFX A r sone censir
SFX A r sone desavir
SFX A r sone orir
SFX A r sone ortir
SFX A r sone skarmir
SFX A r sone xmartir
SFX A r sone xmentir
SFX A r sonse [abdfgklmnoprstuvxđŧ]ir
SFX A r sonse [cjñ]ir
SFX A r sta/H [abcdfgjklmnoprstuvxñđŧ]ir
SFX A r sta/H [ao]er
SFX A r sta/H [ao]ler
SFX A r sta/H [bcdefgijklmnoprstuvxñđŧ]ar
SFX A r sta/H [er]maner
SFX A r sta/H aver
SFX A r sta/H koñer
SFX A r sta/H parer
SFX A r sta/H poder
SFX A r sta/H saver
SFX A r ste/H [abcdfgjklmnoprstuvxñđŧ]ir
SFX A r ste/H [ao]er
SFX A r ste/H [ao]ler
SFX A r ste/H [bcdefgijklmnoprstuvxñđŧ]ar
SFX A r ste/H [er]maner
SFX A r ste/H aver
SFX A r ste/H koñer
SFX A r ste/H parer
SFX A r ste/H poder
SFX A r ste/H saver
SFX A r sti/H [abcdfgjklmnoprstuvxñđŧ]ir
SFX A r sti/H [ao]er
SFX A r sti/H [ao]ler
SFX A r sti/H [bcdefgijklmnoprstuvxñđŧ]ar
SFX A r sti/H [er]maner
SFX A r sti/H aver
SFX A r sti/H koñer
SFX A r sti/H parer
SFX A r sti/H poder
SFX A r sti/H saver
SFX A r sto/H [abcdfgjklmnoprstuvxñđŧ]ir
SFX A r sto/H [ao]er
SFX A r sto/H [ao]ler
SFX A r sto/H [bcdefgijklmnoprstuvxñđŧ]ar
SFX A r sto/H [er]maner
SFX A r sto/H aver
SFX A r sto/H koñer
SFX A r sto/H parer
SFX A r sto/H poder
SFX A r sto/H saver
SFX A r sé/O [acdfgjknopxđŧ]ir
SFX A r sé/O [ae]mir
SFX A r sé/O [aeilou]tir
SFX A r sé/O [aeiu]bir
SFX A r sé/O [aeu]rbir
SFX A r sé/O [ai]nsir
SFX A r sé/O [ailoru]sir
SFX A r sé/O [aio]stir
SFX A r sé/O [aiou]ñir
SFX A r sé/O [ao]ntir
SFX A r sé/O [bklnrt]uir
SFX A r sé/O [ckmux]arir
SFX A r sé/O [degiptu]rir
SFX A r sé/O [eiou]lir
SFX A r sé/O [fiktxđ]alir
SFX A r sé/O [ft]orbir
SFX A r sé/O [ir]morir
SFX A r sé/O [jl]estir
SFX A r sé/O arguir
SFX A r sé/O censir
SFX A r sé/O desavir
SFX A r sé/O orir
SFX A r sé/O ortir
SFX A r sé/O skarmir
SFX A r sé/O xmartir
SFX A r sé/O xmentir
SFX A r séu/P [acdfgjknopxđŧ]ir
SFX A r séu/P [ae]mir
SFX A r séu/P [aeilou]tir
SFX A r séu/P [aeiu]bir
SFX A r séu/P [aeu]rbir
SFX A r séu/P [ai]nsir
SFX A r séu/P [ailoru]sir
SFX A r séu/P [aio]stir
SFX A r séu/P [aiou]ñir
SFX A r séu/P [ao]ntir
SFX A r séu/P [bklnrt]uir
SFX A r séu/P [ckmux]arir
SFX A r séu/P [degiptu]rir
SFX A r séu/P [eiou]lir
SFX A r séu/P [fiktxđ]alir
SFX A r séu/P [ft]orbir
SFX A r séu/P [ir]morir
SFX A r séu/P [jl]estir
SFX A r séu/P arguir
SFX A r séu/P censir
SFX A r séu/P desavir
SFX A r séu/P orir
SFX A r séu/P ortir
SFX A r séu/P skarmir
SFX A r séu/P xmartir
SFX A r séu/P xmentir
SFX A r ta [anu]estrar
SFX A r ta [ij]ostrar
SFX A r ta [in]skeletrar
SFX A r ta [kl]ontrar
SFX A r ta [km]astrar
SFX A r ta [mnx]istrar
SFX A r ta [mpr]efar
SFX A r ta [ot]rafar
SFX A r ta albitrar
SFX A r ta arbitrar
SFX A r ta entrar
SFX A r ta far
SFX A r ta filtrar
SFX A r ta intrar
SFX A r ta inxaltrar
SFX A r ta konfar
SFX A r ta likuefar
SFX A r ta lustrar
SFX A r ta mostrar
SFX A r ta penetrar
SFX A r ta perpetrar
SFX A r ta rekalŧitrar
SFX A r te [anu]estrar
SFX A r te [ij]ostrar
SFX A r te [in]skeletrar
SFX A r te [kl]ontrar
SFX A r te [km]astrar
SFX A r te [mnx]istrar
SFX A r te [mpr]efar
SFX A r te [ot]rafar
SFX A r te albitrar
SFX A r te arbitrar
SFX A r te entrar
SFX A r te far
SFX A r te filtrar
SFX A r te intrar
SFX A r te inxaltrar
SFX A r te konfar
SFX A r te likuefar
SFX A r te lustrar
SFX A r te mostrar
SFX A r te penetrar
SFX A r te perpetrar
SFX A r te rekalŧitrar
SFX A r ti [anu]estrar
SFX A r ti [ij]ostrar
SFX A r ti [in]skeletrar
SFX A r ti [kl]ontrar
SFX A r ti [km]astrar
SFX A r ti [mnx]istrar
SFX A r ti [mpr]efar
SFX A r ti [ot]rafar
SFX A r ti albitrar
SFX A r ti arbitrar
SFX A r ti entrar
SFX A r ti far
SFX A r ti filtrar
SFX A r ti intrar
SFX A r ti inxaltrar
SFX A r ti konfar
SFX A r ti likuefar
SFX A r ti lustrar
SFX A r ti mostrar
SFX A r ti penetrar
SFX A r ti perpetrar
SFX A r ti rekalŧitrar
SFX A r to/H [anu]estrar
SFX A r to/H [ij]ostrar
SFX A r to/H [in]skeletrar
SFX A r to/H [kl]ontrar
SFX A r to/H [km]astrar
SFX A r to/H [mnx]istrar
SFX A r to/H [mpr]efar
SFX A r to/H [ot]rafar
SFX A r to/H albitrar
SFX A r to/H arbitrar
SFX A r to/H entrar
SFX A r to/H far
SFX A r to/H filtrar
SFX A r to/H intrar
SFX A r to/H inxaltrar
SFX A r to/H konfar
SFX A r to/H likuefar
SFX A r to/H lustrar
SFX A r to/H mostrar
SFX A r to/H penetrar
SFX A r to/H perpetrar
SFX A r to/H rekalŧitrar
SFX A r tu/N [mpr]efar
SFX A r tu/N [ot]rafar
SFX A r tu/N dar
SFX A r tu/N ertir
SFX A r tu/N far
SFX A r tu/N konfar
SFX A r tu/N likuefar
SFX A r tu/N movestar
SFX A r tu/N parir
SFX A r tu/N partir
SFX A r tu/N redar
SFX A r tu/N sorbir
SFX A r tu/N sotostar
SFX A r tu/N star
SFX A r va/IOQ [abcdfgjklmnoprstuvxñđŧ]ir
SFX A r va/IOQ [ao]er
SFX A r va/IOQ [ao]ler
SFX A r va/IOQ [bcdefgijklmnoprstuvxñđŧ]ar
SFX A r va/IOQ [er]maner
SFX A r va/IOQ aver
SFX A r va/IOQ koñer
SFX A r va/IOQ parer
SFX A r va/IOQ poder
SFX A r va/IOQ saver
SFX A r vau/P [abcdfgjklmnoprstuvxñđŧ]ir
SFX A r vau/P [ao]er
SFX A r vau/P [ao]ler
SFX A r vau/P [bcdefgijklmnoprstuvxñđŧ]ar
SFX A r vau/P [er]maner
SFX A r vau/P aver
SFX A r vau/P koñer
SFX A r vau/P parer
SFX A r vau/P poder
SFX A r vau/P saver
SFX A r ve/I [abcdfgjklmnoprstuvxñđŧ]ir
SFX A r ve/I [ao]er
SFX A r ve/I [ao]ler
SFX A r ve/I [bcdefgijklmnoprstuvxñđŧ]ar
SFX A r ve/I [er]maner
SFX A r ve/I aver
SFX A r ve/I koñer
SFX A r ve/I parer
SFX A r ve/I poder
SFX A r ve/I saver
SFX A r vi/MO [abcdfgjklmnoprstuvxñđŧ]ir
SFX A r vi/MO [ao]er
SFX A r vi/MO [ao]ler
SFX A r vi/MO [bcdefgijklmnoprstuvxñđŧ]ar
SFX A r vi/MO [er]maner
SFX A r vi/MO aver
SFX A r vi/MO koñer
SFX A r vi/MO parer
SFX A r vi/MO poder
SFX A r vi/MO saver
SFX A r vion/K [abdfgklmnoprstuvxđŧ]ir
SFX A r vion/K [cjñ]ir
SFX A r vionse [abdfgklmnoprstuvxđŧ]ir
SFX A r vionse [cjñ]ir
SFX A r vo/I [abcdfgjklmnoprstuvxñđŧ]ir
SFX A r vo/I [ao]er
SFX A r vo/I [ao]ler
SFX A r vo/I [bcdefgijklmnoprstuvxñđŧ]ar
SFX A r vo/I [er]maner
SFX A r vo/I aver
SFX A r vo/I koñer
SFX A r vo/I parer
SFX A r vo/I poder
SFX A r vo/I saver
SFX A r von/K [abdfgklmnoprstuvxđŧ]ir
SFX A r von/K [cjñ]ir
SFX A r vonse [abdfgklmnoprstuvxđŧ]ir
SFX A r vonse [cjñ]ir
SFX A rir èrta ofrir
SFX A rir èrte ofrir
SFX A rir èrti ofrir
SFX A rir èrto/H ofrir
SFX A ser ra/IOQ èser
SFX A ser rami/J èser
SFX A ser rau/P èser
SFX A ser re/I èser
SFX A ser relo/R èser
SFX A ser remi/J èser
SFX A ser ri/MO èser
SFX A ser rimo/K èser
SFX A ser rimoni/L èser
SFX A ser ritu/N èser
SFX A ser ro/I èser
SFX A ser romi/J èser
SFX A ter sa [rèò]ter
SFX A ter se [rèò]ter
SFX A ter si [rèò]ter
SFX A ter so/H [rèò]ter
SFX A uar úa/EGQ [ax]nuar
SFX A uar úa/EGQ [mprs]uar
SFX A uar úa/EGQ destuar
SFX A uar úa/EGQ guar
SFX A uar úa/EGQ inguar
SFX A uar úa/EGQ stuar
SFX A uar úa/EGQ tuar
SFX A uar úe/IQ [ax]nuar
SFX A uar úe/IQ [mprs]uar
SFX A uar úe/IQ destuar
SFX A uar úe/IQ guar
SFX A uar úe/IQ inguar
SFX A uar úe/IQ stuar
SFX A uar úe/IQ tuar
SFX A uar úelo/R [ax]nuar
SFX A uar úelo/R [mprs]uar
SFX A uar úelo/R destuar
SFX A uar úelo/R guar
SFX A uar úelo/R inguar
SFX A uar úelo/R stuar
SFX A uar úelo/R tuar
SFX A uar úemi/J [ax]nuar
SFX A uar úemi/J [mprs]uar
SFX A uar úemi/J destuar
SFX A uar úemi/J guar
SFX A uar úemi/J inguar
SFX A uar úemi/J stuar
SFX A uar úemi/J tuar
SFX A uar úi/M [ax]nuar
SFX A uar úi/M [mprs]uar
SFX A uar úi/M destuar
SFX A uar úi/M guar
SFX A uar úi/M inguar
SFX A uar úi/M stuar
SFX A uar úi/M tuar
SFX A uar úitu/N [ax]nuar
SFX A uar úitu/N [mprs]uar
SFX A uar úitu/N destuar
SFX A uar úitu/N guar
SFX A uar úitu/N inguar
SFX A uar úitu/N stuar
SFX A uar úitu/N tuar
SFX A uar úo/I [ax]nuar
SFX A uar úo/I [mprs]uar
SFX A uar úo/I destuar
SFX A uar úo/I guar
SFX A uar úo/I inguar
SFX A uar úo/I stuar
SFX A uar úo/I tuar
SFX A uar úomi/J [ax]nuar
SFX A uar úomi/J [mprs]uar
SFX A uar úomi/J destuar
SFX A uar úomi/J guar
SFX A uar úomi/J inguar
SFX A uar úomi/J stuar
SFX A uar úomi/J tuar
SFX A ubar úbelo/R [ns]fiubar
SFX A ubar úbemi/J [ns]fiubar
SFX A ubar úbitu/N [ns]fiubar
SFX A ubar úbomi/J [ns]fiubar
SFX A ubiar úbielo/R [klst]ubiar
SFX A ubiar úbiemi/J [klst]ubiar
SFX A ubiar úbiomi/J [klst]ubiar
SFX A ubiar úbitu/N [klst]ubiar
SFX A ubilar úbila/EGQ jubilar
SFX A ubilar úbile/HIQ jubilar
SFX A ubilar úbilelo/R jubilar
SFX A ubilar úbilemi/J jubilar
SFX A ubilar úbili/M jubilar
SFX A ubilar úbilitu/N jubilar
SFX A ubilar úbilo/I jubilar
SFX A ubilar úbilomi/J jubilar
SFX A ubitar úbita/EGQ dubitar
SFX A ubitar úbite/HIQ dubitar
SFX A ubitar úbitelo/R dubitar
SFX A ubitar úbitemi/J dubitar
SFX A ubitar úbiti/M dubitar
SFX A ubitar úbititu/N dubitar
SFX A ubitar úbito/I dubitar
SFX A ubitar úbitomi/J dubitar
SFX A ublegar úblega/EGQ publegar
SFX A ublegar úblege/HIQ publegar
SFX A ublegar úblegelo/R publegar
SFX A ublegar úblegemi/J publegar
SFX A ublegar úblegi/M publegar
SFX A ublegar úblegitu/N publegar
SFX A ublegar úblego/I publegar
SFX A ublegar úblegomi/J publegar
SFX A ubregar úbrega/EGQ rubregar
SFX A ubregar úbrege/HIQ rubregar
SFX A ubregar úbregelo/R rubregar
SFX A ubregar úbregemi/J rubregar
SFX A ubregar úbregi/M rubregar
SFX A ubregar úbregitu/N rubregar
SFX A ubregar úbrego/I rubregar
SFX A ubregar úbregomi/J rubregar
SFX A ucar úcelo/R [acgkm]ucar
SFX A ucar úcemi/J [acgkm]ucar
SFX A ucar úcitu/N [acgkm]ucar
SFX A ucar úcomi/J [acgkm]ucar
SFX A ucarar úcara/EGQ mucarar
SFX A ucarar úcare/HIQ mucarar
SFX A ucarar úcarelo/R mucarar
SFX A ucarar úcaremi/J mucarar
SFX A ucarar úcari/M mucarar
SFX A ucarar úcaritu/N mucarar
SFX A ucarar úcaro/I mucarar
SFX A ucarar úcaromi/J mucarar
SFX A udar údelo/R udar
SFX A udar údemi/J udar
SFX A udar úditu/N udar
SFX A udar údomi/J udar
SFX A udarar údara/EGQ mudarar
SFX A udarar údare/HIQ mudarar
SFX A udarar údarelo/R mudarar
SFX A udarar údaremi/J mudarar
SFX A udarar údari/M mudarar
SFX A udarar údaritu/N mudarar
SFX A udarar údaro/I mudarar
SFX A udarar údaromi/J mudarar
SFX A udegar údega/EGQ xudegar
SFX A udegar údege/HIQ xudegar
SFX A udegar údegelo/R xudegar
SFX A udegar údegemi/J xudegar
SFX A udegar údegi/M xudegar
SFX A udegar údegitu/N xudegar
SFX A udegar údego/I xudegar
SFX A udegar údegomi/J xudegar
SFX A udiar údielo/R [pt]udiar
SFX A udiar údiemi/J [pt]udiar
SFX A udiar údiomi/J [pt]udiar
SFX A udiar úditu/N [pt]udiar
SFX A udrar údrelo/R xludrar
SFX A udrar údremi/J xludrar
SFX A udrar údritu/N xludrar
SFX A udrar údromi/J xludrar
SFX A ufar úfelo/R [bdkmrtx]ufar
SFX A ufar úfemi/J [bdkmrtx]ufar
SFX A ufar úfitu/N [bdkmrtx]ufar
SFX A ufar úfomi/J [bdkmrtx]ufar
SFX A ufiar úfielo/R petufiar
SFX A ufiar úfiemi/J petufiar
SFX A ufiar úfiomi/J petufiar
SFX A ufiar úfitu/N petufiar
SFX A ufolar úfola/EGQ [ktx]ufolar
SFX A ufolar úfole/HIQ [ktx]ufolar
SFX A ufolar úfolelo/R [ktx]ufolar
SFX A ufolar úfolemi/J [ktx]ufolar
SFX A ufolar úfoli/M [ktx]ufolar
SFX A ufolar úfolitu/N [ktx]ufolar
SFX A ufolar úfolo/I [ktx]ufolar
SFX A ufolar úfolomi/J [ktx]ufolar
SFX A ugar úgelo/R [bclrstđ]ugar
SFX A ugar úgelo/R [bclrtđ]ugar
SFX A ugar úgelo/R fugar
SFX A ugar úgelo/R sugar
SFX A ugar úgemi/J [bclrtđ]ugar
SFX A ugar úgemi/J fugar
SFX A ugar úgemi/J sugar
SFX A ugar úgitu/N [bclrtđ]ugar
SFX A ugar úgitu/N fugar
SFX A ugar úgitu/N sugar
SFX A ugar úgomi/J [bclrtđ]ugar
SFX A ugar úgomi/J fugar
SFX A ugar úgomi/J sugar
SFX A ugolar úgola/EGQ [rđ]ugolar
SFX A ugolar úgole/HIQ [rđ]ugolar
SFX A ugolar úgolelo/R [rđ]ugolar
SFX A ugolar úgolemi/J [rđ]ugolar
SFX A ugolar úgoli/M [rđ]ugolar
SFX A ugolar úgolitu/N [rđ]ugolar
SFX A ugolar úgolo/I [rđ]ugolar
SFX A ugolar úgolomi/J [rđ]ugolar
SFX A ugular úgula/EGQ jugular
SFX A ugular úgule/HIQ jugular
SFX A ugular úgulelo/R jugular
SFX A ugular úgulemi/J jugular
SFX A ugular úguli/M jugular
SFX A ugular úgulitu/N jugular
SFX A ugular úgulo/I jugular
SFX A ugular úgulomi/J jugular
SFX A ujar újelo/R ujar
SFX A ujar újemi/J ujar
SFX A ujar újitu/N ujar
SFX A ujar újomi/J ujar
SFX A ukar úkelo/R [abcklrtŧ]ukar
SFX A ukar úkemi/J [abcklrtŧ]ukar
SFX A ukar úkitu/N [abcklrtŧ]ukar
SFX A ukar úkomi/J [abcklrtŧ]ukar
SFX A ukarar úkara/EGQ ŧukarar
SFX A ukarar úkare/HIQ ŧukarar
SFX A ukarar úkarelo/R ŧukarar
SFX A ukarar úkaremi/J ŧukarar
SFX A ukarar úkari/M ŧukarar
SFX A ukarar úkaritu/N ŧukarar
SFX A ukarar úkaro/I ŧukarar
SFX A ukarar úkaromi/J ŧukarar
SFX A ukelar úkela/EGQ ukelar
SFX A ukelar úkele/HIQ ukelar
SFX A ukelar úkelelo/R ukelar
SFX A ukelar úkelemi/J ukelar
SFX A ukelar úkeli/M ukelar
SFX A ukelar úkelitu/N ukelar
SFX A ukelar úkelo/I ukelar
SFX A ukelar úkelomi/J ukelar
SFX A ukiar úkielo/R [bsx]ukiar
SFX A ukiar úkiemi/J [bsx]ukiar
SFX A ukiar úkiomi/J [bsx]ukiar
SFX A ukiar úkitu/N [bsx]ukiar
SFX A uklear úkleelo/R nuklear
SFX A uklear úkleemi/J nuklear
SFX A uklear úkleitu/N nuklear
SFX A uklear úkleomi/J nuklear
SFX A ukolar úkola/EGQ strukolar
SFX A ukolar úkole/HIQ strukolar
SFX A ukolar úkolelo/R strukolar
SFX A ukolar úkolemi/J strukolar
SFX A ukolar úkoli/M strukolar
SFX A ukolar úkolitu/N strukolar
SFX A ukolar úkolo/I strukolar
SFX A ukolar úkolomi/J strukolar
SFX A ular úlelo/R [anrđ]ular
SFX A ular úlelo/R [ns]kular
SFX A ular úlelo/R adular
SFX A ular úlelo/R mular
SFX A ular úlelo/R rekular
SFX A ular úlemi/J [anrđ]ular
SFX A ular úlemi/J [ns]kular
SFX A ular úlemi/J adular
SFX A ular úlemi/J mular
SFX A ular úlemi/J rekular
SFX A ular úlitu/N [anrđ]ular
SFX A ular úlitu/N [ns]kular
SFX A ular úlitu/N adular
SFX A ular úlitu/N mular
SFX A ular úlitu/N rekular
SFX A ular úlomi/J [anrđ]ular
SFX A ular úlomi/J [ns]kular
SFX A ular úlomi/J adular
SFX A ular úlomi/J mular
SFX A ular úlomi/J rekular
SFX A ulegar úlega/EGQ [bpr]ulegar
SFX A ulegar úlege/HIQ [bpr]ulegar
SFX A ulegar úlegelo/R [bpr]ulegar
SFX A ulegar úlegemi/J [bpr]ulegar
SFX A ulegar úlegi/M [bpr]ulegar
SFX A ulegar úlegitu/N [bpr]ulegar
SFX A ulegar úlego/I [bpr]ulegar
SFX A ulegar úlegomi/J [bpr]ulegar
SFX A ulkorar úlkora/EGQ dulkorar
SFX A ulkorar úlkore/HIQ dulkorar
SFX A ulkorar úlkorelo/R dulkorar
SFX A ulkorar úlkoremi/J dulkorar
SFX A ulkorar úlkori/M dulkorar
SFX A ulkorar úlkoritu/N dulkorar
SFX A ulkorar úlkoro/I dulkorar
SFX A ulkorar úlkoromi/J dulkorar
SFX A ulmenar úlmena/EGQ fulmenar
SFX A ulmenar úlmene/HIQ fulmenar
SFX A ulmenar úlmenelo/R fulmenar
SFX A ulmenar úlmenemi/J fulmenar
SFX A ulmenar úlmeni/M fulmenar
SFX A ulmenar úlmenitu/N fulmenar
SFX A ulmenar úlmeno/I fulmenar
SFX A ulmenar úlmenomi/J fulmenar
SFX A ulminar úlmina/EGQ fulminar
SFX A ulminar úlmine/HIQ fulminar
SFX A ulminar úlminelo/R fulminar
SFX A ulminar úlminemi/J fulminar
SFX A ulminar úlmini/M fulminar
SFX A ulminar úlminitu/N fulminar
SFX A ulminar úlmino/I fulminar
SFX A ulminar úlminomi/J fulminar
SFX A ulnerar úlnera/EGQ vulnerar
SFX A ulnerar úlnere/HIQ vulnerar
SFX A ulnerar úlnerelo/R vulnerar
SFX A ulnerar úlneremi/J vulnerar
SFX A ulnerar úlneri/M vulnerar
SFX A ulnerar úlneritu/N vulnerar
SFX A ulnerar úlnero/I vulnerar
SFX A ulnerar úlneromi/J vulnerar
SFX A ultar últelo/R [msx]ultar
SFX A ultar últemi/J [msx]ultar
SFX A ultar últitu/N [msx]ultar
SFX A ultar últomi/J [msx]ultar
SFX A ultimar última/EGQ ultimar
SFX A ultimar últime/HIQ ultimar
SFX A ultimar últimelo/R ultimar
SFX A ultimar últimemi/J ultimar
SFX A ultimar últimi/M ultimar
SFX A ultimar últimitu/N ultimar
SFX A ultimar último/I ultimar
SFX A ultimar últimomi/J ultimar
SFX A ulular úlula/EGQ ulular
SFX A ulular úlule/HIQ ulular
SFX A ulular úlulelo/R ulular
SFX A ulular úlulemi/J ulular
SFX A ulular úluli/M ulular
SFX A ulular úlulitu/N ulular
SFX A ulular úlulo/I ulular
SFX A ulular úlulomi/J ulular
SFX A umar úmelo/R [filrst]umar
SFX A umar úmemi/J [filrst]umar
SFX A umar úmitu/N [filrst]umar
SFX A umar úmomi/J [filrst]umar
SFX A umegar úmega/EGQ [fr]umegar
SFX A umegar úmege/HIQ [fr]umegar
SFX A umegar úmegelo/R [fr]umegar
SFX A umegar úmegemi/J [fr]umegar
SFX A umegar úmegi/M [fr]umegar
SFX A umegar úmegitu/N [fr]umegar
SFX A umegar úmego/I [fr]umegar
SFX A umegar úmegomi/J [fr]umegar
SFX A umenar úmena/EGQ xdrumenar
SFX A umenar úmene/HIQ xdrumenar
SFX A umenar úmenelo/R xdrumenar
SFX A umenar úmenemi/J xdrumenar
SFX A umenar úmeni/M xdrumenar
SFX A umenar úmenitu/N xdrumenar
SFX A umenar úmeno/I xdrumenar
SFX A umenar úmenomi/J xdrumenar
SFX A uminar úmina/EGQ [in]luminar
SFX A uminar úmine/HIQ [in]luminar
SFX A uminar úminelo/R [in]luminar
SFX A uminar úminemi/J [in]luminar
SFX A uminar úmini/M [in]luminar
SFX A uminar úminitu/N [in]luminar
SFX A uminar úmino/I [in]luminar
SFX A uminar úminomi/J [in]luminar
SFX A umular úmula/EGQ kumular
SFX A umular úmule/HIQ kumular
SFX A umular úmulelo/R kumular
SFX A umular úmulemi/J kumular
SFX A umular úmuli/M kumular
SFX A umular úmulitu/N kumular
SFX A umular úmulo/I kumular
SFX A umular úmulomi/J kumular
SFX A unar únelo/R [klrsx]unar
SFX A unar únemi/J [klrsx]unar
SFX A unar únitu/N [klrsx]unar
SFX A unar únomi/J [klrsx]unar
SFX A unegar únega/EGQ [ox]munegar
SFX A unegar únege/HIQ [ox]munegar
SFX A unegar únegelo/R [ox]munegar
SFX A unegar únegemi/J [ox]munegar
SFX A unegar únegi/M [ox]munegar
SFX A unegar únegitu/N [ox]munegar
SFX A unegar únego/I [ox]munegar
SFX A unegar únegomi/J [ox]munegar
SFX A ungar úngelo/R lungar
SFX A ungar úngemi/J lungar
SFX A ungar úngitu/N lungar
SFX A ungar úngomi/J lungar
SFX A uniar únielo/R [kp]uniar
SFX A uniar úniemi/J [kp]uniar
SFX A uniar úniomi/J [kp]uniar
SFX A uniar únitu/N [kp]uniar
SFX A unŧiar únŧielo/R renunŧiar
SFX A unŧiar únŧiemi/J renunŧiar
SFX A unŧiar únŧiomi/J renunŧiar
SFX A unŧiar únŧitu/N renunŧiar
SFX A upar úpelo/R [cprstŧ]upar
SFX A upar úpelo/R kupar
SFX A upar úpemi/J [cprstŧ]upar
SFX A upar úpemi/J kupar
SFX A upar úpitu/N [cprstŧ]upar
SFX A upar úpitu/N kupar
SFX A upar úpomi/J [cprstŧ]upar
SFX A upar úpomi/J kupar
SFX A uparar úpara/EGQ suparar
SFX A uparar úpare/HIQ suparar
SFX A uparar úparelo/R suparar
SFX A uparar úparemi/J suparar
SFX A uparar úpari/M suparar
SFX A uparar úparitu/N suparar
SFX A uparar úparo/I suparar
SFX A uparar úparomi/J suparar
SFX A upegar úpega/EGQ ŧupegar
SFX A upegar úpege/HIQ ŧupegar
SFX A upegar úpegelo/R ŧupegar
SFX A upegar úpegemi/J ŧupegar
SFX A upegar úpegi/M ŧupegar
SFX A upegar úpegitu/N ŧupegar
SFX A upegar úpego/I ŧupegar
SFX A upegar úpegomi/J ŧupegar
SFX A uperar úpera/EGQ [ks]uperar
SFX A uperar úpere/HIQ [ks]uperar
SFX A uperar úperelo/R [ks]uperar
SFX A uperar úperemi/J [ks]uperar
SFX A uperar úperi/M [ks]uperar
SFX A uperar úperitu/N [ks]uperar
SFX A uperar úpero/I [ks]uperar
SFX A uperar úperomi/J [ks]uperar
SFX A upiar úpielo/R [rs]upiar
SFX A upiar úpiemi/J [rs]upiar
SFX A upiar úpiomi/J [rs]upiar
SFX A upiar úpitu/N [rs]upiar
SFX A uplegar úplega/EGQ suplegar
SFX A uplegar úplege/HIQ suplegar
SFX A uplegar úplegelo/R suplegar
SFX A uplegar úplegemi/J suplegar
SFX A uplegar úplegi/M suplegar
SFX A uplegar úplegitu/N suplegar
SFX A uplegar úplego/I suplegar
SFX A uplegar úplegomi/J suplegar
SFX A urar úrelo/R [bdfgikmstxđ]urar
SFX A urar úrelo/R maurar
SFX A urar úremi/J [bdfgikmstxđ]urar
SFX A urar úremi/J maurar
SFX A urar úritu/N [bdfgikmstxđ]urar
SFX A urar úritu/N maurar
SFX A urar úromi/J [bdfgikmstxđ]urar
SFX A urar úromi/J maurar
SFX A urbar úrbelo/R desturbar
SFX A urbar úrbemi/J desturbar
SFX A urbar úrbitu/N desturbar
SFX A urbar úrbomi/J desturbar
SFX A urbiar úrbielo/R turbiar
SFX A urbiar úrbiemi/J turbiar
SFX A urbiar úrbiomi/J turbiar
SFX A urbiar úrbitu/N turbiar
SFX A urbinar úrbina/EGQ turbinar
SFX A urbinar úrbine/HIQ turbinar
SFX A urbinar úrbinelo/R turbinar
SFX A urbinar úrbinemi/J turbinar
SFX A urbinar úrbini/M turbinar
SFX A urbinar úrbinitu/N turbinar
SFX A urbinar úrbino/I turbinar
SFX A urbinar úrbinomi/J turbinar
SFX A uregar úrega/EGQ furegar
SFX A uregar úrege/HIQ furegar
SFX A uregar úregelo/R furegar
SFX A uregar úregemi/J furegar
SFX A uregar úregi/M furegar
SFX A uregar úregitu/N furegar
SFX A uregar úrego/I furegar
SFX A uregar úregomi/J furegar
SFX A urfar úrfelo/R furfar
SFX A urfar úrfemi/J furfar
SFX A urfar úrfitu/N furfar
SFX A urfar úrfomi/J furfar
SFX A urgar úrgelo/R [pt]urgar
SFX A urgar úrgemi/J [pt]urgar
SFX A urgar úrgitu/N [pt]urgar
SFX A urgar úrgomi/J [pt]urgar
SFX A uriar úrielo/R [fjkx]uriar
SFX A uriar úriemi/J [fjkx]uriar
SFX A uriar úriomi/J [fjkx]uriar
SFX A uriar úritu/N [fjkx]uriar
SFX A urkiar úrkielo/R remurkiar
SFX A urkiar úrkiemi/J remurkiar
SFX A urkiar úrkiomi/J remurkiar
SFX A urkiar úrkitu/N remurkiar
SFX A urlar úrlelo/R urlar
SFX A urlar úrlemi/J urlar
SFX A urlar úrlitu/N urlar
SFX A urlar úrlomi/J urlar
SFX A urmar úrmelo/R urmar
SFX A urmar úrmemi/J urmar
SFX A urmar úrmitu/N urmar
SFX A urmar úrmomi/J urmar
SFX A urogar úroga/EGQ surogar
SFX A urogar úroge/HIQ surogar
SFX A urogar úrogelo/R surogar
SFX A urogar úrogemi/J surogar
SFX A urogar úrogi/M surogar
SFX A urogar úrogitu/N surogar
SFX A urogar úrogo/I surogar
SFX A urogar úrogomi/J surogar
SFX A urtar úrtelo/R urtar
SFX A urtar úrtemi/J urtar
SFX A urtar úrtitu/N urtar
SFX A urtar úrtomi/J urtar
SFX A urvar úrvelo/R kurvar
SFX A urvar úrvemi/J kurvar
SFX A urvar úrvitu/N kurvar
SFX A urvar úrvomi/J kurvar
SFX A urxitar úrxita/EGQ [en]gurxitar
SFX A urxitar úrxite/HIQ [en]gurxitar
SFX A urxitar úrxitelo/R [en]gurxitar
SFX A urxitar úrxitemi/J [en]gurxitar
SFX A urxitar úrxiti/M [en]gurxitar
SFX A urxitar úrxititu/N [en]gurxitar
SFX A urxitar úrxito/I [en]gurxitar
SFX A urxitar úrxitomi/J [en]gurxitar
SFX A urŧar úrŧelo/R skurŧar
SFX A urŧar úrŧemi/J skurŧar
SFX A urŧar úrŧitu/N skurŧar
SFX A urŧar úrŧomi/J skurŧar
SFX A usar úselo/R [bglmr]usar
SFX A usar úsemi/J [bglmr]usar
SFX A usar úsitu/N [bglmr]usar
SFX A usar úsomi/J [bglmr]usar
SFX A usegar úsega/EGQ stusegar
SFX A usegar úsege/HIQ stusegar
SFX A usegar úsegelo/R stusegar
SFX A usegar úsegemi/J stusegar
SFX A usegar úsegi/M stusegar
SFX A usegar úsegitu/N stusegar
SFX A usegar úsego/I stusegar
SFX A usegar úsegomi/J stusegar
SFX A usiar úsielo/R [rs]usiar
SFX A usiar úsiemi/J [rs]usiar
SFX A usiar úsiomi/J [rs]usiar
SFX A usiar úsitu/N [rs]usiar
SFX A usitar úsita/EGQ susitar
SFX A usitar úsite/HIQ susitar
SFX A usitar úsitelo/R susitar
SFX A usitar úsitemi/J susitar
SFX A usitar úsiti/M susitar
SFX A usitar úsititu/N susitar
SFX A usitar úsito/I susitar
SFX A usitar úsitomi/J susitar
SFX A uskar úskelo/R [bfr]uskar
SFX A uskar úskemi/J [bfr]uskar
SFX A uskar úskitu/N [bfr]uskar
SFX A uskar úskomi/J [bfr]uskar
SFX A usketar úsketa/EGQ brusketar
SFX A usketar úskete/HIQ brusketar
SFX A usketar úsketelo/R brusketar
SFX A usketar úsketemi/J brusketar
SFX A usketar úsketi/M brusketar
SFX A usketar úsketitu/N brusketar
SFX A usketar úsketo/I brusketar
SFX A usketar úsketomi/J brusketar
SFX A uskiar úskielo/R bruskiar
SFX A uskiar úskiemi/J bruskiar
SFX A uskiar úskiomi/J bruskiar
SFX A uskiar úskitu/N bruskiar
SFX A uskinar úskina/EGQ bruskinar
SFX A uskinar úskine/HIQ bruskinar
SFX A uskinar úskinelo/R bruskinar
SFX A uskinar úskinemi/J bruskinar
SFX A uskinar úskini/M bruskinar
SFX A uskinar úskinitu/N bruskinar
SFX A uskinar úskino/I bruskinar
SFX A uskinar úskinomi/J bruskinar
SFX A usolar úsola/EGQ [nx]busolar
SFX A usolar úsole/HIQ [nx]busolar
SFX A usolar úsolelo/R [nx]busolar
SFX A usolar úsolemi/J [nx]busolar
SFX A usolar úsoli/M [nx]busolar
SFX A usolar úsolitu/N [nx]busolar
SFX A usolar úsolo/I [nx]busolar
SFX A usolar úsolomi/J [nx]busolar
SFX A uspar úspelo/R ruspar
SFX A uspar úspemi/J ruspar
SFX A uspar úspitu/N ruspar
SFX A uspar úspomi/J ruspar
SFX A ustar ústelo/R ustar
SFX A ustar ústemi/J ustar
SFX A ustar ústitu/N ustar
SFX A ustar ústomi/J ustar
SFX A ustegar ústega/EGQ ustegar
SFX A ustegar ústege/HIQ ustegar
SFX A ustegar ústegelo/R ustegar
SFX A ustegar ústegemi/J ustegar
SFX A ustegar ústegi/M ustegar
SFX A ustegar ústegitu/N ustegar
SFX A ustegar ústego/I ustegar
SFX A ustegar ústegomi/J ustegar
SFX A ustolar ústola/EGQ brustolar
SFX A ustolar ústole/HIQ brustolar
SFX A ustolar ústolelo/R brustolar
SFX A ustolar ústolemi/J brustolar
SFX A ustolar ústoli/M brustolar
SFX A ustolar ústolitu/N brustolar
SFX A ustolar ústolo/I brustolar
SFX A ustolar ústolomi/J brustolar
SFX A ustrar ústrelo/R lustrar
SFX A ustrar ústremi/J lustrar
SFX A ustrar ústritu/N lustrar
SFX A ustrar ústromi/J lustrar
SFX A ustriar ústrielo/R industriar
SFX A ustriar ústriemi/J industriar
SFX A ustriar ústriomi/J industriar
SFX A ustriar ústritu/N industriar
SFX A utar útelo/R [abjnr]utar
SFX A utar útemi/J [abjnr]utar
SFX A utar útitu/N [abjnr]utar
SFX A utar útomi/J [abjnr]utar
SFX A utegar útega/EGQ mutegar
SFX A utegar útege/HIQ mutegar
SFX A utegar útegelo/R mutegar
SFX A utegar útegemi/J mutegar
SFX A utegar útegi/M mutegar
SFX A utegar útegitu/N mutegar
SFX A utegar útego/I mutegar
SFX A utegar útegomi/J mutegar
SFX A utilar útila/EGQ mutilar
SFX A utilar útile/HIQ mutilar
SFX A utilar útilelo/R mutilar
SFX A utilar útilemi/J mutilar
SFX A utilar útili/M mutilar
SFX A utilar útilitu/N mutilar
SFX A utilar útilo/I mutilar
SFX A utilar útilomi/J mutilar
SFX A utinar útina/EGQ [lm]utinar
SFX A utinar útine/HIQ [lm]utinar
SFX A utinar útinelo/R [lm]utinar
SFX A utinar útinemi/J [lm]utinar
SFX A utinar útini/M [lm]utinar
SFX A utinar útinitu/N [lm]utinar
SFX A utinar útino/I [lm]utinar
SFX A utinar útinomi/J [lm]utinar
SFX A utriar útrielo/R inmutriar
SFX A utriar útriemi/J inmutriar
SFX A utriar útriomi/J inmutriar
SFX A utriar útritu/N inmutriar
SFX A utuar útuelo/R frutuar
SFX A utuar útuemi/J frutuar
SFX A utuar útuitu/N frutuar
SFX A utuar útuomi/J frutuar
SFX A uviar úvielo/R [ex]luviar
SFX A uviar úviemi/J [ex]luviar
SFX A uviar úviomi/J [ex]luviar
SFX A uviar úvitu/N [ex]luviar
SFX A uvolar úvola/EGQ nuvolar
SFX A uvolar úvole/HIQ nuvolar
SFX A uvolar úvolelo/R nuvolar
SFX A uvolar úvolemi/J nuvolar
SFX A uvolar úvoli/M nuvolar
SFX A uvolar úvolitu/N nuvolar
SFX A uvolar úvolo/I nuvolar
SFX A uvolar úvolomi/J nuvolar
SFX A uxar úxelo/R uxar
SFX A uxar úxemi/J uxar
SFX A uxar úxitu/N uxar
SFX A uxar úxomi/J uxar
SFX A uxarar úxara/EGQ buxarar
SFX A uxarar úxare/HIQ buxarar
SFX A uxarar úxarelo/R buxarar
SFX A uxarar úxaremi/J buxarar
SFX A uxarar úxari/M buxarar
SFX A uxarar úxaritu/N buxarar
SFX A uxarar úxaro/I buxarar
SFX A uxarar úxaromi/J buxarar
SFX A uxegar úxega/EGQ [lm]uxegar
SFX A uxegar úxege/HIQ [lm]uxegar
SFX A uxegar úxegelo/R [lm]uxegar
SFX A uxegar úxegemi/J [lm]uxegar
SFX A uxegar úxegi/M [lm]uxegar
SFX A uxegar úxegitu/N [lm]uxegar
SFX A uxegar úxego/I [lm]uxegar
SFX A uxegar úxegomi/J [lm]uxegar
SFX A uxenar úxena/EGQ baluxenar
SFX A uxenar úxene/HIQ baluxenar
SFX A uxenar úxenelo/R baluxenar
SFX A uxenar úxenemi/J baluxenar
SFX A uxenar úxeni/M baluxenar
SFX A uxenar úxenitu/N baluxenar
SFX A uxenar úxeno/I baluxenar
SFX A uxenar úxenomi/J baluxenar
SFX A uxerar úxera/EGQ buxerar
SFX A uxerar úxere/HIQ buxerar
SFX A uxerar úxerelo/R buxerar
SFX A uxerar úxeremi/J buxerar
SFX A uxerar úxeri/M buxerar
SFX A uxerar úxeritu/N buxerar
SFX A uxerar úxero/I buxerar
SFX A uxerar úxeromi/J buxerar
SFX A uxiar úxielo/R induxiar
SFX A uxiar úxiemi/J induxiar
SFX A uxiar úxiomi/J induxiar
SFX A uxiar úxitu/N induxiar
SFX A uxmar úxmelo/R uxmar
SFX A uxmar úxmemi/J uxmar
SFX A uxmar úxmitu/N uxmar
SFX A uxmar úxmomi/J uxmar
SFX A uxnar úxnelo/R buxnar
SFX A uxnar úxnemi/J buxnar
SFX A uxnar úxnitu/N buxnar
SFX A uxnar úxnomi/J buxnar
SFX A uxolar úxola/EGQ [bfm]uxolar
SFX A uxolar úxole/HIQ [bfm]uxolar
SFX A uxolar úxolelo/R [bfm]uxolar
SFX A uxolar úxolemi/J [bfm]uxolar
SFX A uxolar úxoli/M [bfm]uxolar
SFX A uxolar úxolitu/N [bfm]uxolar
SFX A uxolar úxolo/I [bfm]uxolar
SFX A uxolar úxolomi/J [bfm]uxolar
SFX A uñar úñelo/R [fgklprt]uñar
SFX A uñar úñemi/J [fgklprt]uñar
SFX A uñar úñitu/N [fgklprt]uñar
SFX A uñar úñomi/J [fgklprt]uñar
SFX A uñegar úñega/EGQ muñegar
SFX A uñegar úñege/HIQ muñegar
SFX A uñegar úñegelo/R muñegar
SFX A uñegar úñegemi/J muñegar
SFX A uñegar úñegi/M muñegar
SFX A uñegar úñegitu/N muñegar
SFX A uñegar úñego/I muñegar
SFX A uñegar úñegomi/J muñegar
SFX A uñolar úñola/EGQ uñolar
SFX A uñolar úñole/HIQ uñolar
SFX A uñolar úñolelo/R uñolar
SFX A uñolar úñolemi/J uñolar
SFX A uñolar úñoli/M uñolar
SFX A uñolar úñolitu/N uñolar
SFX A uñolar úñolo/I uñolar
SFX A uñolar úñolomi/J uñolar
SFX A uđar úđelo/R stuđar
SFX A uđar úđemi/J stuđar
SFX A uđar úđitu/N stuđar
SFX A uđar úđomi/J stuđar
SFX A uŧar úŧelo/R uŧar
SFX A uŧar úŧemi/J uŧar
SFX A uŧar úŧitu/N uŧar
SFX A uŧar úŧomi/J uŧar
SFX A uŧegar úŧega/EGQ stuŧegar
SFX A uŧegar úŧege/HIQ stuŧegar
SFX A uŧegar úŧegelo/R stuŧegar
SFX A uŧegar úŧegemi/J stuŧegar
SFX A uŧegar úŧegi/M stuŧegar
SFX A uŧegar úŧegitu/N stuŧegar
SFX A uŧegar úŧego/I stuŧegar
SFX A uŧegar úŧegomi/J stuŧegar
SFX A uŧiar úŧielo/R kruŧiar
SFX A uŧiar úŧiemi/J kruŧiar
SFX A uŧiar úŧiomi/J kruŧiar
SFX A uŧiar úŧitu/N kruŧiar
SFX A uŧidar úŧida/EGQ truŧidar
SFX A uŧidar úŧide/HIQ truŧidar
SFX A uŧidar úŧidelo/R truŧidar
SFX A uŧidar úŧidemi/J truŧidar
SFX A uŧidar úŧidi/M truŧidar
SFX A uŧidar úŧiditu/N truŧidar
SFX A uŧidar úŧido/I truŧidar
SFX A uŧidar úŧidomi/J truŧidar
SFX A uŧolar úŧola/EGQ [bk]uŧolar
SFX A uŧolar úŧole/HIQ [bk]uŧolar
SFX A uŧolar úŧolelo/R [bk]uŧolar
SFX A uŧolar úŧolemi/J [bk]uŧolar
SFX A uŧolar úŧoli/M [bk]uŧolar
SFX A uŧolar úŧolitu/N [bk]uŧolar
SFX A uŧolar úŧolo/I [bk]uŧolar
SFX A uŧolar úŧolomi/J [bk]uŧolar
SFX A ver biando/EG aver
SFX A ver lo/R aver
SFX A ver lo/R saver
SFX A ver mi/J aver
SFX A ver pi aver
SFX A ver pi saver
SFX A ver pia aver
SFX A ver pia saver
SFX A ver pie aver
SFX A ver pie saver
SFX A ver piede aver
SFX A ver piege aver
SFX A ver piemo aver
SFX A ver pien aver
SFX A ver piene aver
SFX A ver pion aver
SFX A ver pione aver
SFX A ver piè aver
SFX A ver pié aver
SFX A ver sa mòver
SFX A ver se mòver
SFX A ver si mòver
SFX A ver so/H mòver
SFX A ver ta [sx]òlver
SFX A ver te [sx]òlver
SFX A ver ti [sx]òlver
SFX A ver to/H [sx]òlver
SFX A ver tu/N aver
SFX A ver tu/N saver
SFX A xer gomi/J díxer
SFX A xer ta [kps]òrxer
SFX A xer ta [lè]xer
SFX A xer ta kòxer
SFX A xer te [kps]òrxer
SFX A xer te [lè]xer
SFX A xer te kòxer
SFX A xer ti [kps]òrxer
SFX A xer ti [lè]xer
SFX A xer ti kòxer
SFX A xer to/H [kps]òrxer
SFX A xer to/H [lè]xer
SFX A xer to/H kòxer
SFX A àder ada [kruv]àder
SFX A àder ade/HIQ [kruv]àder
SFX A àder adede [kruv]àder
SFX A àder adege [kruv]àder
SFX A àder ademo/K [kruv]àder
SFX A àder aden/K [kruv]àder
SFX A àder adendo/EG [kruv]àder
SFX A àder adene [kruv]àder
SFX A àder adense [kruv]àder
SFX A àder adente [kruv]àder
SFX A àder aderalo/R [kruv]àder
SFX A àder aderami/J [kruv]àder
SFX A àder aderatu/N [kruv]àder
SFX A àder aderave/QS [kruv]àder
SFX A àder aderemo/K [kruv]àder
SFX A àder aderen/K [kruv]àder
SFX A àder aderense [kruv]àder
SFX A àder aderesi/O [kruv]àder
SFX A àder aderesiu/P [kruv]àder
SFX A àder aderimo/K [kruv]àder
SFX A àder aderion/K [kruv]àder
SFX A àder aderionse [kruv]àder
SFX A àder aderisen/K [kruv]àder
SFX A àder aderisense [kruv]àder
SFX A àder aderision/K [kruv]àder
SFX A àder aderisionse [kruv]àder
SFX A àder aderisié/O [kruv]àder
SFX A àder aderisiéu/P [kruv]àder
SFX A àder aderison/K [kruv]àder
SFX A àder aderisonse [kruv]àder
SFX A àder aderié/O [kruv]àder
SFX A àder aderiéu/P [kruv]àder
SFX A àder aderon/K [kruv]àder
SFX A àder aderonse [kruv]àder
SFX A àder aderà/IMQ [kruv]àder
SFX A àder aderàe/Q [kruv]àder
SFX A àder aderè/I [kruv]àder
SFX A àder aderèmi/J [kruv]àder
SFX A àder aderé/O [kruv]àder
SFX A àder aderémoni/L [kruv]àder
SFX A àder aderésimo/K [kruv]àder
SFX A àder aderésimoni/L [kruv]àder
SFX A àder aderéu/P [kruv]àder
SFX A àder aderí/O [kruv]àder
SFX A àder adería/IMQ [kruv]àder
SFX A àder aderíami/J [kruv]àder
SFX A àder aderíatu/N [kruv]àder
SFX A àder aderíe/IQ [kruv]àder
SFX A àder aderíelo/R [kruv]àder
SFX A àder aderíemi/J [kruv]àder
SFX A àder aderímoni/L [kruv]àder
SFX A àder aderíu/P [kruv]àder
SFX A àder aderò/I [kruv]àder
SFX A àder aderòmi/J [kruv]àder
SFX A àder adese/H [kruv]àder
SFX A àder adesi [kruv]àder
SFX A àder adesta/H [kruv]àder
SFX A àder adeste/H [kruv]àder
SFX A àder adesti/H [kruv]àder
SFX A àder adesto/H [kruv]àder
SFX A àder adeva/IOQ [kruv]àder
SFX A àder adevau/P [kruv]àder
SFX A àder adeve/I [kruv]àder
SFX A àder adevi/MO [kruv]àder
SFX A àder adevo/I [kruv]àder
SFX A àder adi/EGM [kruv]àder
SFX A àder adimo/K [kruv]àder
SFX A àder adion/K [kruv]àder
SFX A àder adione [kruv]àder
SFX A àder adionse [kruv]àder
SFX A àder adisen/K [kruv]àder
SFX A àder adisene [kruv]àder
SFX A àder adisense [kruv]àder
SFX A àder adision/K [kruv]àder
SFX A àder adisione [kruv]àder
SFX A àder adisionse [kruv]àder
SFX A àder adison/K [kruv]àder
SFX A àder adisone [kruv]àder
SFX A àder adisonse [kruv]àder
SFX A àder adiven/K [kruv]àder
SFX A àder adivense [kruv]àder
SFX A àder adivion/K [kruv]àder
SFX A àder adivionse [kruv]àder
SFX A àder adivié/O [kruv]àder
SFX A àder adiviéu/P [kruv]àder
SFX A àder adivon/K [kruv]àder
SFX A àder adivonse [kruv]àder
SFX A àder adié/O [kruv]àder
SFX A àder adiéu/P [kruv]àder
SFX A àder ado/I [kruv]àder
SFX A àder adon/K [kruv]àder
SFX A àder adone [kruv]àder
SFX A àder adonse [kruv]àder
SFX A àder aduda/H [kruv]àder
SFX A àder adude/H [kruv]àder
SFX A àder adudi/H [kruv]àder
SFX A àder adudo/H [kruv]àder
SFX A àder adé/GO [kruv]àder
SFX A àder adéa/IOQ [kruv]àder
SFX A àder adéami/J [kruv]àder
SFX A àder adéau/P [kruv]àder
SFX A àder adée/I [kruv]àder
SFX A àder adéelo/R [kruv]àder
SFX A àder adéemi/J [kruv]àder
SFX A àder adéi/MO [kruv]àder
SFX A àder adéimo/K [kruv]àder
SFX A àder adéimoni/L [kruv]àder
SFX A àder adéitu/N [kruv]àder
SFX A àder adémoni/L [kruv]àder
SFX A àder adéo/I [kruv]àder
SFX A àder adéomi/J [kruv]àder
SFX A àder adésimo [kruv]àder
SFX A àder adéu/P [kruv]àder
SFX A àder adévami/J [kruv]àder
SFX A àder adévelo/R [kruv]àder
SFX A àder adévemi/J [kruv]àder
SFX A àder adévimo/K [kruv]àder
SFX A àder adévimoni/L [kruv]àder
SFX A àder adévitu/N [kruv]àder
SFX A àder adévomi/J [kruv]àder
SFX A àder adí/GO [kruv]àder
SFX A àder adímoni/L [kruv]àder
SFX A àder adíu/P [kruv]àder
SFX A àder adú [kruv]àder
SFX A àder adúa [kruv]àder
SFX A àder adúe [kruv]àder
SFX A àder adúi [kruv]àder
SFX A àder adúo [kruv]àder
SFX A àder axa [kruv]àder
SFX A àder axe [kruv]àder
SFX A àder axi [kruv]àder
SFX A àder axo/H [kruv]àder
SFX A àer aede tràer
SFX A àer aege tràer
SFX A àer aemo/K tràer
SFX A àer aen/K tràer
SFX A àer aendo/EG tràer
SFX A àer aene tràer
SFX A àer aense tràer
SFX A àer aente tràer
SFX A àer aeralo/R tràer
SFX A àer aerami/J tràer
SFX A àer aeratu/N tràer
SFX A àer aerave/QS tràer
SFX A àer aeremo/K tràer
SFX A àer aeren/K tràer
SFX A àer aerense tràer
SFX A àer aeresi/O tràer
SFX A àer aeresiu/P tràer
SFX A àer aerimo/K tràer
SFX A àer aerion/K tràer
SFX A àer aerionse tràer
SFX A àer aerisen/K tràer
SFX A àer aerisense tràer
SFX A àer aerision/K tràer
SFX A àer aerisionse tràer
SFX A àer aerisié/O tràer
SFX A àer aerisiéu/P tràer
SFX A àer aerison/K tràer
SFX A àer aerisonse tràer
SFX A àer aerié/O tràer
SFX A àer aeriéu/P tràer
SFX A àer aeron/K tràer
SFX A àer aeronse tràer
SFX A àer aerà/IMQ tràer
SFX A àer aeràe/Q tràer
SFX A àer aerè/I tràer
SFX A àer aerèmi/J tràer
SFX A àer aeré/O tràer
SFX A àer aerémoni/L tràer
SFX A àer aerésimo/K tràer
SFX A àer aerésimoni/L tràer
SFX A àer aeréu/P tràer
SFX A àer aerí/O tràer
SFX A àer aería/IMQ tràer
SFX A àer aeríami/J tràer
SFX A àer aeríatu/N tràer
SFX A àer aeríe/IQ tràer
SFX A àer aeríelo/R tràer
SFX A àer aeríemi/J tràer
SFX A àer aerímoni/L tràer
SFX A àer aeríu/P tràer
SFX A àer aerò/I tràer
SFX A àer aeròmi/J tràer
SFX A àer aese/H tràer
SFX A àer aesi tràer
SFX A àer aesta/H tràer
SFX A àer aeste/H tràer
SFX A àer aesti/H tràer
SFX A àer aesto/H tràer
SFX A àer aeva/IOQ tràer
SFX A àer aevau/P tràer
SFX A àer aeve/I tràer
SFX A àer aevi/MO tràer
SFX A àer aevo/I tràer
SFX A àer ago/I tràer
SFX A àer aimo/K tràer
SFX A àer aion/K tràer
SFX A àer aione tràer
SFX A àer aionse tràer
SFX A àer aisen/K tràer
SFX A àer aisene tràer
SFX A àer aisense tràer
SFX A àer aision/K tràer
SFX A àer aisione tràer
SFX A àer aisionse tràer
SFX A àer aison/K tràer
SFX A àer aisone tràer
SFX A àer aisonse tràer
SFX A àer aiven/K tràer
SFX A àer aivense tràer
SFX A àer aivion/K tràer
SFX A àer aivionse tràer
SFX A àer aivié/O tràer
SFX A àer aiviéu/P tràer
SFX A àer aivon/K tràer
SFX A àer aivonse tràer
SFX A àer aié/O tràer
SFX A àer aiéu/P tràer
SFX A àer alo/R tràer
SFX A àer aon/K tràer
SFX A àer aone tràer
SFX A àer aonse tràer
SFX A àer ar/EG tràer
SFX A àer aralo/R tràer
SFX A àer arami/J tràer
SFX A àer aratu/N tràer
SFX A àer arave/QS tràer
SFX A àer are tràer
SFX A àer aremo/K tràer
SFX A àer aren/K tràer
SFX A àer arense tràer
SFX A àer aresi/O tràer
SFX A àer aresiu/P tràer
SFX A àer arimo/K tràer
SFX A àer arion/K tràer
SFX A àer arionse tràer
SFX A àer arisen/K tràer
SFX A àer arisense tràer
SFX A àer arision/K tràer
SFX A àer arisionse tràer
SFX A àer arisié/O tràer
SFX A àer arisiéu/P tràer
SFX A àer arison/K tràer
SFX A àer arisonse tràer
SFX A àer arié/O tràer
SFX A àer ariéu/P tràer
SFX A àer aron/K tràer
SFX A àer aronse tràer
SFX A àer arà/IMQ tràer
SFX A àer aràe/Q tràer
SFX A àer arè/I tràer
SFX A àer arèmi/J tràer
SFX A àer aré/O tràer
SFX A àer arémoni/L tràer
SFX A àer arésimo/K tràer
SFX A àer arésimoni/L tràer
SFX A àer aréu/P tràer
SFX A àer arí/O tràer
SFX A àer aría/IMQ tràer
SFX A àer aríami/J tràer
SFX A àer aríatu/N tràer
SFX A àer aríe/IQ tràer
SFX A àer aríelo/R tràer
SFX A àer aríemi/J tràer
SFX A àer arímoni/L tràer
SFX A àer aríu/P tràer
SFX A àer arò/I tràer
SFX A àer aròmi/J tràer
SFX A àer ata tràer
SFX A àer ate tràer
SFX A àer ati tràer
SFX A àer ato/H tràer
SFX A àer auda/H tràer
SFX A àer aude/H tràer
SFX A àer audi/H tràer
SFX A àer audo/H tràer
SFX A àer aé/GO tràer
SFX A àer aéa/IOQ tràer
SFX A àer aéami/J tràer
SFX A àer aéau/P tràer
SFX A àer aée/I tràer
SFX A àer aéelo/R tràer
SFX A àer aéemi/J tràer
SFX A àer aéi/MO tràer
SFX A àer aéimo/K tràer
SFX A àer aéimoni/L tràer
SFX A àer aéitu/N tràer
SFX A àer aémoni/L tràer
SFX A àer aéo/I tràer
SFX A àer aéomi/J tràer
SFX A àer aésimo tràer
SFX A àer aéu/P tràer
SFX A àer aévami/J tràer
SFX A àer aévelo/R tràer
SFX A àer aévemi/J tràer
SFX A àer aévimo/K tràer
SFX A àer aévimoni/L tràer
SFX A àer aévitu/N tràer
SFX A àer aévomi/J tràer
SFX A àer aí/GO tràer
SFX A àer aímoni/L tràer
SFX A àer aíu/P tràer
SFX A àer aú tràer
SFX A àer aúa tràer
SFX A àer aúe tràer
SFX A àer aúi tràer
SFX A àer aúo tràer
SFX A àer emo/K tràer
SFX A àer en/K tràer
SFX A àer on/K tràer
SFX A àer à/EGQ tràer
SFX A àer è/GO tràer
SFX A àer èu/P tràer
SFX A àer é/GO tràer
SFX A àer émoni/L tràer
SFX A àer éu/P tràer
SFX A ànder anda pànder
SFX A ànder ande/HIQ pànder
SFX A ànder andede pànder
SFX A ànder andege pànder
SFX A ànder andemo/K pànder
SFX A ànder anden/K pànder
SFX A ànder andendo/EG pànder
SFX A ànder andene pànder
SFX A ànder andense pànder
SFX A ànder andente pànder
SFX A ànder anderalo/R pànder
SFX A ànder anderami/J pànder
SFX A ànder anderatu/N pànder
SFX A ànder anderave/QS pànder
SFX A ànder anderemo/K pànder
SFX A ànder anderen/K pànder
SFX A ànder anderense pànder
SFX A ànder anderesi/O pànder
SFX A ànder anderesiu/P pànder
SFX A ànder anderimo/K pànder
SFX A ànder anderion/K pànder
SFX A ànder anderionse pànder
SFX A ànder anderisen/K pànder
SFX A ànder anderisense pànder
SFX A ànder anderision/K pànder
SFX A ànder anderisionse pànder
SFX A ànder anderisié/O pànder
SFX A ànder anderisiéu/P pànder
SFX A ànder anderison/K pànder
SFX A ànder anderisonse pànder
SFX A ànder anderié/O pànder
SFX A ànder anderiéu/P pànder
SFX A ànder anderon/K pànder
SFX A ànder anderonse pànder
SFX A ànder anderà/IMQ pànder
SFX A ànder anderàe/Q pànder
SFX A ànder anderè/I pànder
SFX A ànder anderèmi/J pànder
SFX A ànder anderé/O pànder
SFX A ànder anderémoni/L pànder
SFX A ànder anderésimo/K pànder
SFX A ànder anderésimoni/L pànder
SFX A ànder anderéu/P pànder
SFX A ànder anderí/O pànder
SFX A ànder andería/IMQ pànder
SFX A ànder anderíami/J pànder
SFX A ànder anderíatu/N pànder
SFX A ànder anderíe/IQ pànder
SFX A ànder anderíelo/R pànder
SFX A ànder anderíemi/J pànder
SFX A ànder anderímoni/L pànder
SFX A ànder anderíu/P pànder
SFX A ànder anderò/I pànder
SFX A ànder anderòmi/J pànder
SFX A ànder andese/H pànder
SFX A ànder andesi pànder
SFX A ànder andesta/H pànder
SFX A ànder andeste/H pànder
SFX A ànder andesti/H pànder
SFX A ànder andesto/H pànder
SFX A ànder andeva/IOQ pànder
SFX A ànder andevau/P pànder
SFX A ànder andeve/I pànder
SFX A ànder andevi/MO pànder
SFX A ànder andevo/I pànder
SFX A ànder andi/EGM pànder
SFX A ànder andimo/K pànder
SFX A ànder andion/K pànder
SFX A ànder andione pànder
SFX A ànder andionse pànder
SFX A ànder andisen/K pànder
SFX A ànder andisene pànder
SFX A ànder andisense pànder
SFX A ànder andision/K pànder
SFX A ànder andisione pànder
SFX A ànder andisionse pànder
SFX A ànder andison/K pànder
SFX A ànder andisone pànder
SFX A ànder andisonse pànder
SFX A ànder andiven/K pànder
SFX A ànder andivense pànder
SFX A ànder andivion/K pànder
SFX A ànder andivionse pànder
SFX A ànder andivié/O pànder
SFX A ànder andiviéu/P pànder
SFX A ànder andivon/K pànder
SFX A ànder andivonse pànder
SFX A ànder andié/O pànder
SFX A ànder andiéu/P pànder
SFX A ànder ando/I pànder
SFX A ànder andon/K pànder
SFX A ànder andone pànder
SFX A ànder andonse pànder
SFX A ànder anduda/H pànder
SFX A ànder andude/H pànder
SFX A ànder andudi/H pànder
SFX A ànder andudo/H pànder
SFX A ànder andé/GO pànder
SFX A ànder andéa/IOQ pànder
SFX A ànder andéami/J pànder
SFX A ànder andéau/P pànder
SFX A ànder andée/I pànder
SFX A ànder andéelo/R pànder
SFX A ànder andéemi/J pànder
SFX A ànder andéi/MO pànder
SFX A ànder andéimo/K pànder
SFX A ànder andéimoni/L pànder
SFX A ànder andéitu/N pànder
SFX A ànder andémoni/L pànder
SFX A ànder andéo/I pànder
SFX A ànder andéomi/J pànder
SFX A ànder andésimo pànder
SFX A ànder andéu/P pànder
SFX A ànder andévami/J pànder
SFX A ànder andévelo/R pànder
SFX A ànder andévemi/J pànder
SFX A ànder andévimo/K pànder
SFX A ànder andévimoni/L pànder
SFX A ànder andévitu/N pànder
SFX A ànder andévomi/J pànder
SFX A ànder andí/GO pànder
SFX A ànder andímoni/L pànder
SFX A ànder andíu/P pànder
SFX A ànder andú pànder
SFX A ànder andúa pànder
SFX A ànder andúe pànder
SFX A ànder andúi pànder
SFX A ànder andúo pànder
SFX A ànder anta pànder
SFX A ànder ante pànder
SFX A ànder anti pànder
SFX A ànder anto/H pànder
SFX A ànxer anta [cj]ànxer
SFX A ànxer ante [cj]ànxer
SFX A ànxer anti [cj]ànxer
SFX A ànxer anto/H [cj]ànxer
SFX A ànxer anxa [cj]ànxer
SFX A ànxer anxe/HIQ [cj]ànxer
SFX A ànxer anxede [cj]ànxer
SFX A ànxer anxege [cj]ànxer
SFX A ànxer anxemo/K [cj]ànxer
SFX A ànxer anxen/K [cj]ànxer
SFX A ànxer anxendo/EG [cj]ànxer
SFX A ànxer anxene [cj]ànxer
SFX A ànxer anxense [cj]ànxer
SFX A ànxer anxente [cj]ànxer
SFX A ànxer anxeralo/R [cj]ànxer
SFX A ànxer anxerami/J [cj]ànxer
SFX A ànxer anxeratu/N [cj]ànxer
SFX A ànxer anxerave/QS [cj]ànxer
SFX A ànxer anxeremo/K [cj]ànxer
SFX A ànxer anxeren/K [cj]ànxer
SFX A ànxer anxerense [cj]ànxer
SFX A ànxer anxeresi/O [cj]ànxer
SFX A ànxer anxeresiu/P [cj]ànxer
SFX A ànxer anxerimo/K [cj]ànxer
SFX A ànxer anxerion/K [cj]ànxer
SFX A ànxer anxerionse [cj]ànxer
SFX A ànxer anxerisen/K [cj]ànxer
SFX A ànxer anxerisense [cj]ànxer
SFX A ànxer anxerision/K [cj]ànxer
SFX A ànxer anxerisionse [cj]ànxer
SFX A ànxer anxerisié/O [cj]ànxer
SFX A ànxer anxerisiéu/P [cj]ànxer
SFX A ànxer anxerison/K [cj]ànxer
SFX A ànxer anxerisonse [cj]ànxer
SFX A ànxer anxerié/O [cj]ànxer
SFX A ànxer anxeriéu/P [cj]ànxer
SFX A ànxer anxeron/K [cj]ànxer
SFX A ànxer anxeronse [cj]ànxer
SFX A ànxer anxerà/IMQ [cj]ànxer
SFX A ànxer anxeràe/Q [cj]ànxer
SFX A ànxer anxerè/I [cj]ànxer
SFX A ànxer anxerèmi/J [cj]ànxer
SFX A ànxer anxeré/O [cj]ànxer
SFX A ànxer anxerémoni/L [cj]ànxer
SFX A ànxer anxerésimo/K [cj]ànxer
SFX A ànxer anxerésimoni/L [cj]ànxer
SFX A ànxer anxeréu/P [cj]ànxer
SFX A ànxer anxerí/O [cj]ànxer
SFX A ànxer anxería/IMQ [cj]ànxer
SFX A ànxer anxeríami/J [cj]ànxer
SFX A ànxer anxeríatu/N [cj]ànxer
SFX A ànxer anxeríe/IQ [cj]ànxer
SFX A ànxer anxeríelo/R [cj]ànxer
SFX A ànxer anxeríemi/J [cj]ànxer
SFX A ànxer anxerímoni/L [cj]ànxer
SFX A ànxer anxeríu/P [cj]ànxer
SFX A ànxer anxerò/I [cj]ànxer
SFX A ànxer anxeròmi/J [cj]ànxer
SFX A ànxer anxese/H [cj]ànxer
SFX A ànxer anxesi [cj]ànxer
SFX A ànxer anxesta/H [cj]ànxer
SFX A ànxer anxeste/H [cj]ànxer
SFX A ànxer anxesti/H [cj]ànxer
SFX A ànxer anxesto/H [cj]ànxer
SFX A ànxer anxeva/IOQ [cj]ànxer
SFX A ànxer anxevau/P [cj]ànxer
SFX A ànxer anxeve/I [cj]ànxer
SFX A ànxer anxevi/MO [cj]ànxer
SFX A ànxer anxevo/I [cj]ànxer
SFX A ànxer anxi/EGM [cj]ànxer
SFX A ànxer anximo/K [cj]ànxer
SFX A ànxer anxion/K [cj]ànxer
SFX A ànxer anxione [cj]ànxer
SFX A ànxer anxionse [cj]ànxer
SFX A ànxer anxisen/K [cj]ànxer
SFX A ànxer anxisene [cj]ànxer
SFX A ànxer anxisense [cj]ànxer
SFX A ànxer anxision/K [cj]ànxer
SFX A ànxer anxisione [cj]ànxer
SFX A ànxer anxisionse [cj]ànxer
SFX A ànxer anxison/K [cj]ànxer
SFX A ànxer anxisone [cj]ànxer
SFX A ànxer anxisonse [cj]ànxer
SFX A ànxer anxiven/K [cj]ànxer
SFX A ànxer anxivense [cj]ànxer
SFX A ànxer anxivion/K [cj]ànxer
SFX A ànxer anxivionse [cj]ànxer
SFX A ànxer anxivié/O [cj]ànxer
SFX A ànxer anxiviéu/P [cj]ànxer
SFX A ànxer anxivon/K [cj]ànxer
SFX A ànxer anxivonse [cj]ànxer
SFX A ànxer anxié/O [cj]ànxer
SFX A ànxer anxiéu/P [cj]ànxer
SFX A ànxer anxo/I [cj]ànxer
SFX A ànxer anxon/K [cj]ànxer
SFX A ànxer anxone [cj]ànxer
SFX A ànxer anxonse [cj]ànxer
SFX A ànxer anxuda/H [cj]ànxer
SFX A ànxer anxude/H [cj]ànxer
SFX A ànxer anxudi/H [cj]ànxer
SFX A ànxer anxudo/H [cj]ànxer
SFX A ànxer anxé/GO [cj]ànxer
SFX A ànxer anxéa/IOQ [cj]ànxer
SFX A ànxer anxéami/J [cj]ànxer
SFX A ànxer anxéau/P [cj]ànxer
SFX A ànxer anxée/I [cj]ànxer
SFX A ànxer anxéelo/R [cj]ànxer
SFX A ànxer anxéemi/J [cj]ànxer
SFX A ànxer anxéi/MO [cj]ànxer
SFX A ànxer anxéimo/K [cj]ànxer
SFX A ànxer anxéimoni/L [cj]ànxer
SFX A ànxer anxéitu/N [cj]ànxer
SFX A ànxer anxémoni/L [cj]ànxer
SFX A ànxer anxéo/I [cj]ànxer
SFX A ànxer anxéomi/J [cj]ànxer
SFX A ànxer anxésimo [cj]ànxer
SFX A ànxer anxéu/P [cj]ànxer
SFX A ànxer anxévami/J [cj]ànxer
SFX A ànxer anxévelo/R [cj]ànxer
SFX A ànxer anxévemi/J [cj]ànxer
SFX A ànxer anxévimo/K [cj]ànxer
SFX A ànxer anxévimoni/L [cj]ànxer
SFX A ànxer anxévitu/N [cj]ànxer
SFX A ànxer anxévomi/J [cj]ànxer
SFX A ànxer anxí/GO [cj]ànxer
SFX A ànxer anxímoni/L [cj]ànxer
SFX A ànxer anxíu/P [cj]ànxer
SFX A ànxer anxú [cj]ànxer
SFX A ànxer anxúa [cj]ànxer
SFX A ànxer anxúe [cj]ànxer
SFX A ànxer anxúi [cj]ànxer
SFX A ànxer anxúo [cj]ànxer
SFX A ànđer anta [ikr]ànđer
SFX A ànđer ante [ikr]ànđer
SFX A ànđer anti [ikr]ànđer
SFX A ànđer anto/H [ikr]ànđer
SFX A ànđer anđa [ikr]ànđer
SFX A ànđer anđe/HIQ [ikr]ànđer
SFX A ànđer anđede [ikr]ànđer
SFX A ànđer anđege [ikr]ànđer
SFX A ànđer anđemo/K [ikr]ànđer
SFX A ànđer anđen/K [ikr]ànđer
SFX A ànđer anđendo/EG [ikr]ànđer
SFX A ànđer anđene [ikr]ànđer
SFX A ànđer anđense [ikr]ànđer
SFX A ànđer anđente [ikr]ànđer
SFX A ànđer anđeralo/R [ikr]ànđer
SFX A ànđer anđerami/J [ikr]ànđer
SFX A ànđer anđeratu/N [ikr]ànđer
SFX A ànđer anđerave/QS [ikr]ànđer
SFX A ànđer anđeremo/K [ikr]ànđer
SFX A ànđer anđeren/K [ikr]ànđer
SFX A ànđer anđerense [ikr]ànđer
SFX A ànđer anđeresi/O [ikr]ànđer
SFX A ànđer anđeresiu/P [ikr]ànđer
SFX A ànđer anđerimo/K [ikr]ànđer
SFX A ànđer anđerion/K [ikr]ànđer
SFX A ànđer anđerionse [ikr]ànđer
SFX A ànđer anđerisen/K [ikr]ànđer
SFX A ànđer anđerisense [ikr]ànđer
SFX A ànđer anđerision/K [ikr]ànđer
SFX A ànđer anđerisionse [ikr]ànđer
SFX A ànđer anđerisié/O [ikr]ànđer
SFX A ànđer anđerisiéu/P [ikr]ànđer
SFX A ànđer anđerison/K [ikr]ànđer
SFX A ànđer anđerisonse [ikr]ànđer
SFX A ànđer anđerié/O [ikr]ànđer
SFX A ànđer anđeriéu/P [ikr]ànđer
SFX A ànđer anđeron/K [ikr]ànđer
SFX A ànđer anđeronse [ikr]ànđer
SFX A ànđer anđerà/IMQ [ikr]ànđer
SFX A ànđer anđeràe/Q [ikr]ànđer
SFX A ànđer anđerè/I [ikr]ànđer
SFX A ànđer anđerèmi/J [ikr]ànđer
SFX A ànđer anđeré/O [ikr]ànđer
SFX A ànđer anđerémoni/L [ikr]ànđer
SFX A ànđer anđerésimo/K [ikr]ànđer
SFX A ànđer anđerésimoni/L [ikr]ànđer
SFX A ànđer anđeréu/P [ikr]ànđer
SFX A ànđer anđerí/O [ikr]ànđer
SFX A ànđer anđería/IMQ [ikr]ànđer
SFX A ànđer anđeríami/J [ikr]ànđer
SFX A ànđer anđeríatu/N [ikr]ànđer
SFX A ànđer anđeríe/IQ [ikr]ànđer
SFX A ànđer anđeríelo/R [ikr]ànđer
SFX A ànđer anđeríemi/J [ikr]ànđer
SFX A ànđer anđerímoni/L [ikr]ànđer
SFX A ànđer anđeríu/P [ikr]ànđer
SFX A ànđer anđerò/I [ikr]ànđer
SFX A ànđer anđeròmi/J [ikr]ànđer
SFX A ànđer anđese/H [ikr]ànđer
SFX A ànđer anđesi [ikr]ànđer
SFX A ànđer anđesta/H [ikr]ànđer
SFX A ànđer anđeste/H [ikr]ànđer
SFX A ànđer anđesti/H [ikr]ànđer
SFX A ànđer anđesto/H [ikr]ànđer
SFX A ànđer anđeva/IOQ [ikr]ànđer
SFX A ànđer anđevau/P [ikr]ànđer
SFX A ànđer anđeve/I [ikr]ànđer
SFX A ànđer anđevi/MO [ikr]ànđer
SFX A ànđer anđevo/I [ikr]ànđer
SFX A ànđer anđi/EGM [ikr]ànđer
SFX A ànđer anđimo/K [ikr]ànđer
SFX A ànđer anđion/K [ikr]ànđer
SFX A ànđer anđione [ikr]ànđer
SFX A ànđer anđionse [ikr]ànđer
SFX A ànđer anđisen/K [ikr]ànđer
SFX A ànđer anđisene [ikr]ànđer
SFX A ànđer anđisense [ikr]ànđer
SFX A ànđer anđision/K [ikr]ànđer
SFX A ànđer anđisione [ikr]ànđer
SFX A ànđer anđisionse [ikr]ànđer
SFX A ànđer anđison/K [ikr]ànđer
SFX A ànđer anđisone [ikr]ànđer
SFX A ànđer anđisonse [ikr]ànđer
SFX A ànđer anđiven/K [ikr]ànđer
SFX A ànđer anđivense [ikr]ànđer
SFX A ànđer anđivion/K [ikr]ànđer
SFX A ànđer anđivionse [ikr]ànđer
SFX A ànđer anđivié/O [ikr]ànđer
SFX A ànđer anđiviéu/P [ikr]ànđer
SFX A ànđer anđivon/K [ikr]ànđer
SFX A ànđer anđivonse [ikr]ànđer
SFX A ànđer anđié/O [ikr]ànđer
SFX A ànđer anđiéu/P [ikr]ànđer
SFX A ànđer anđo/I [ikr]ànđer
SFX A ànđer anđon/K [ikr]ànđer
SFX A ànđer anđone [ikr]ànđer
SFX A ànđer anđonse [ikr]ànđer
SFX A ànđer anđuda/H [ikr]ànđer
SFX A ànđer anđude/H [ikr]ànđer
SFX A ànđer anđudi/H [ikr]ànđer
SFX A ànđer anđudo/H [ikr]ànđer
SFX A ànđer anđé/GO [ikr]ànđer
SFX A ànđer anđéa/IOQ [ikr]ànđer
SFX A ànđer anđéami/J [ikr]ànđer
SFX A ànđer anđéau/P [ikr]ànđer
SFX A ànđer anđée/I [ikr]ànđer
SFX A ànđer anđéelo/R [ikr]ànđer
SFX A ànđer anđéemi/J [ikr]ànđer
SFX A ànđer anđéi/MO [ikr]ànđer
SFX A ànđer anđéimo/K [ikr]ànđer
SFX A ànđer anđéimoni/L [ikr]ànđer
SFX A ànđer anđéitu/N [ikr]ànđer
SFX A ànđer anđémoni/L [ikr]ànđer
SFX A ànđer anđéo/I [ikr]ànđer
SFX A ànđer anđéomi/J [ikr]ànđer
SFX A ànđer anđésimo [ikr]ànđer
SFX A ànđer anđéu/P [ikr]ànđer
SFX A ànđer anđévami/J [ikr]ànđer
SFX A ànđer anđévelo/R [ikr]ànđer
SFX A ànđer anđévemi/J [ikr]ànđer
SFX A ànđer anđévimo/K [ikr]ànđer
SFX A ànđer anđévimoni/L [ikr]ànđer
SFX A ànđer anđévitu/N [ikr]ànđer
SFX A ànđer anđévomi/J [ikr]ànđer
SFX A ànđer anđí/GO [ikr]ànđer
SFX A ànđer anđímoni/L [ikr]ànđer
SFX A ànđer anđíu/P [ikr]ànđer
SFX A ànđer anđú [ikr]ànđer
SFX A ànđer anđúa [ikr]ànđer
SFX A ànđer anđúe [ikr]ànđer
SFX A ànđer anđúi [ikr]ànđer
SFX A ànđer anđúo [ikr]ànđer
SFX A àrder arda àrder
SFX A àrder arde/HIQ àrder
SFX A àrder ardede àrder
SFX A àrder ardege àrder
SFX A àrder ardemo/K àrder
SFX A àrder arden/K àrder
SFX A àrder ardendo/EG àrder
SFX A àrder ardene àrder
SFX A àrder ardense àrder
SFX A àrder ardente àrder
SFX A àrder arderalo/R àrder
SFX A àrder arderami/J àrder
SFX A àrder arderatu/N àrder
SFX A àrder arderave/QS àrder
SFX A àrder arderemo/K àrder
SFX A àrder arderen/K àrder
SFX A àrder arderense àrder
SFX A àrder arderesi/O àrder
SFX A àrder arderesiu/P àrder
SFX A àrder arderimo/K àrder
SFX A àrder arderion/K àrder
SFX A àrder arderionse àrder
SFX A àrder arderisen/K àrder
SFX A àrder arderisense àrder
SFX A àrder arderision/K àrder
SFX A àrder arderisionse àrder
SFX A àrder arderisié/O àrder
SFX A àrder arderisiéu/P àrder
SFX A àrder arderison/K àrder
SFX A àrder arderisonse àrder
SFX A àrder arderié/O àrder
SFX A àrder arderiéu/P àrder
SFX A àrder arderon/K àrder
SFX A àrder arderonse àrder
SFX A àrder arderà/IMQ àrder
SFX A àrder arderàe/Q àrder
SFX A àrder arderè/I àrder
SFX A àrder arderèmi/J àrder
SFX A àrder arderé/O àrder
SFX A àrder arderémoni/L àrder
SFX A àrder arderésimo/K àrder
SFX A àrder arderésimoni/L àrder
SFX A àrder arderéu/P àrder
SFX A àrder arderí/O àrder
SFX A àrder ardería/IMQ àrder
SFX A àrder arderíami/J àrder
SFX A àrder arderíatu/N àrder
SFX A àrder arderíe/IQ àrder
SFX A àrder arderíelo/R àrder
SFX A àrder arderíemi/J àrder
SFX A àrder arderímoni/L àrder
SFX A àrder arderíu/P àrder
SFX A àrder arderò/I àrder
SFX A àrder arderòmi/J àrder
SFX A àrder ardese/H àrder
SFX A àrder ardesi àrder
SFX A àrder ardesta/H àrder
SFX A àrder ardeste/H àrder
SFX A àrder ardesti/H àrder
SFX A àrder ardesto/H àrder
SFX A àrder ardeva/IOQ àrder
SFX A àrder ardevau/P àrder
SFX A àrder ardeve/I àrder
SFX A àrder ardevi/MO àrder
SFX A àrder ardevo/I àrder
SFX A àrder ardi/EGM àrder
SFX A àrder ardimo/K àrder
SFX A àrder ardion/K àrder
SFX A àrder ardione àrder
SFX A àrder ardionse àrder
SFX A àrder ardisen/K àrder
SFX A àrder ardisene àrder
SFX A àrder ardisense àrder
SFX A àrder ardision/K àrder
SFX A àrder ardisione àrder
SFX A àrder ardisionse àrder
SFX A àrder ardison/K àrder
SFX A àrder ardisone àrder
SFX A àrder ardisonse àrder
SFX A àrder ardiven/K àrder
SFX A àrder ardivense àrder
SFX A àrder ardivion/K àrder
SFX A àrder ardivionse àrder
SFX A àrder ardivié/O àrder
SFX A àrder ardiviéu/P àrder
SFX A àrder ardivon/K àrder
SFX A àrder ardivonse àrder
SFX A àrder ardié/O àrder
SFX A àrder ardiéu/P àrder
SFX A àrder ardo/I àrder
SFX A àrder ardon/K àrder
SFX A àrder ardone àrder
SFX A àrder ardonse àrder
SFX A àrder arduda/H àrder
SFX A àrder ardude/H àrder
SFX A àrder ardudi/H àrder
SFX A àrder ardudo/H àrder
SFX A àrder ardé/GO àrder
SFX A àrder ardéa/IOQ àrder
SFX A àrder ardéami/J àrder
SFX A àrder ardéau/P àrder
SFX A àrder ardée/I àrder
SFX A àrder ardéelo/R àrder
SFX A àrder ardéemi/J àrder
SFX A àrder ardéi/MO àrder
SFX A àrder ardéimo/K àrder
SFX A àrder ardéimoni/L àrder
SFX A àrder ardéitu/N àrder
SFX A àrder ardémoni/L àrder
SFX A àrder ardéo/I àrder
SFX A àrder ardéomi/J àrder
SFX A àrder ardésimo àrder
SFX A àrder ardéu/P àrder
SFX A àrder ardévami/J àrder
SFX A àrder ardévelo/R àrder
SFX A àrder ardévemi/J àrder
SFX A àrder ardévimo/K àrder
SFX A àrder ardévimoni/L àrder
SFX A àrder ardévitu/N àrder
SFX A àrder ardévomi/J àrder
SFX A àrder ardí/GO àrder
SFX A àrder ardímoni/L àrder
SFX A àrder ardíu/P àrder
SFX A àrder ardú àrder
SFX A àrder ardúa àrder
SFX A àrder ardúe àrder
SFX A àrder ardúi àrder
SFX A àrder ardúo àrder
SFX A àrder arsa àrder
SFX A àrder arse àrder
SFX A àrder arsi àrder
SFX A àrder arso/H àrder
SFX A àrxer arsa spàrxer
SFX A àrxer arse spàrxer
SFX A àrxer arsi spàrxer
SFX A àrxer arso/H spàrxer
SFX A àrxer arxa spàrxer
SFX A àrxer arxe/HIQ spàrxer
SFX A àrxer arxede spàrxer
SFX A àrxer arxege spàrxer
SFX A àrxer arxemo/K spàrxer
SFX A àrxer arxen/K spàrxer
SFX A àrxer arxendo/EG spàrxer
SFX A àrxer arxene spàrxer
SFX A àrxer arxense spàrxer
SFX A àrxer arxente spàrxer
SFX A àrxer arxeralo/R spàrxer
SFX A àrxer arxerami/J spàrxer
SFX A àrxer arxeratu/N spàrxer
SFX A àrxer arxerave/QS spàrxer
SFX A àrxer arxeremo/K spàrxer
SFX A àrxer arxeren/K spàrxer
SFX A àrxer arxerense spàrxer
SFX A àrxer arxeresi/O spàrxer
SFX A àrxer arxeresiu/P spàrxer
SFX A àrxer arxerimo/K spàrxer
SFX A àrxer arxerion/K spàrxer
SFX A àrxer arxerionse spàrxer
SFX A àrxer arxerisen/K spàrxer
SFX A àrxer arxerisense spàrxer
SFX A àrxer arxerision/K spàrxer
SFX A àrxer arxerisionse spàrxer
SFX A àrxer arxerisié/O spàrxer
SFX A àrxer arxerisiéu/P spàrxer
SFX A àrxer arxerison/K spàrxer
SFX A àrxer arxerisonse spàrxer
SFX A àrxer arxerié/O spàrxer
SFX A àrxer arxeriéu/P spàrxer
SFX A àrxer arxeron/K spàrxer
SFX A àrxer arxeronse spàrxer
SFX A àrxer arxerà/IMQ spàrxer
SFX A àrxer arxeràe/Q spàrxer
SFX A àrxer arxerè/I spàrxer
SFX A àrxer arxerèmi/J spàrxer
SFX A àrxer arxeré/O spàrxer
SFX A àrxer arxerémoni/L spàrxer
SFX A àrxer arxerésimo/K spàrxer
SFX A àrxer arxerésimoni/L spàrxer
SFX A àrxer arxeréu/P spàrxer
SFX A àrxer arxerí/O spàrxer
SFX A àrxer arxería/IMQ spàrxer
SFX A àrxer arxeríami/J spàrxer
SFX A àrxer arxeríatu/N spàrxer
SFX A àrxer arxeríe/IQ spàrxer
SFX A àrxer arxeríelo/R spàrxer
SFX A àrxer arxeríemi/J spàrxer
SFX A àrxer arxerímoni/L spàrxer
SFX A àrxer arxeríu/P spàrxer
SFX A àrxer arxerò/I spàrxer
SFX A àrxer arxeròmi/J spàrxer
SFX A àrxer arxese/H spàrxer
SFX A àrxer arxesi spàrxer
SFX A àrxer arxesta/H spàrxer
SFX A àrxer arxeste/H spàrxer
SFX A àrxer arxesti/H spàrxer
SFX A àrxer arxesto/H spàrxer
SFX A àrxer arxeva/IOQ spàrxer
SFX A àrxer arxevau/P spàrxer
SFX A àrxer arxeve/I spàrxer
SFX A àrxer arxevi/MO spàrxer
SFX A àrxer arxevo/I spàrxer
SFX A àrxer arxi/EGM spàrxer
SFX A àrxer arximo/K spàrxer
SFX A àrxer arxion/K spàrxer
SFX A àrxer arxione spàrxer
SFX A àrxer arxionse spàrxer
SFX A àrxer arxisen/K spàrxer
SFX A àrxer arxisene spàrxer
SFX A àrxer arxisense spàrxer
SFX A àrxer arxision/K spàrxer
SFX A àrxer arxisione spàrxer
SFX A àrxer arxisionse spàrxer
SFX A àrxer arxison/K spàrxer
SFX A àrxer arxisone spàrxer
SFX A àrxer arxisonse spàrxer
SFX A àrxer arxiven/K spàrxer
SFX A àrxer arxivense spàrxer
SFX A àrxer arxivion/K spàrxer
SFX A àrxer arxivionse spàrxer
SFX A àrxer arxivié/O spàrxer
SFX A àrxer arxiviéu/P spàrxer
SFX A àrxer arxivon/K spàrxer
SFX A àrxer arxivonse spàrxer
SFX A àrxer arxié/O spàrxer
SFX A àrxer arxiéu/P spàrxer
SFX A àrxer arxo/I spàrxer
SFX A àrxer arxon/K spàrxer
SFX A àrxer arxone spàrxer
SFX A àrxer arxonse spàrxer
SFX A àrxer arxuda/H spàrxer
SFX A àrxer arxude/H spàrxer
SFX A àrxer arxudi/H spàrxer
SFX A àrxer arxudo/H spàrxer
SFX A àrxer arxé/GO spàrxer
SFX A àrxer arxéa/IOQ spàrxer
SFX A àrxer arxéami/J spàrxer
SFX A àrxer arxéau/P spàrxer
SFX A àrxer arxée/I spàrxer
SFX A àrxer arxéelo/R spàrxer
SFX A àrxer arxéemi/J spàrxer
SFX A àrxer arxéi/MO spàrxer
SFX A àrxer arxéimo/K spàrxer
SFX A àrxer arxéimoni/L spàrxer
SFX A àrxer arxéitu/N spàrxer
SFX A àrxer arxémoni/L spàrxer
SFX A àrxer arxéo/I spàrxer
SFX A àrxer arxéomi/J spàrxer
SFX A àrxer arxésimo spàrxer
SFX A àrxer arxéu/P spàrxer
SFX A àrxer arxévami/J spàrxer
SFX A àrxer arxévelo/R spàrxer
SFX A àrxer arxévemi/J spàrxer
SFX A àrxer arxévimo/K spàrxer
SFX A àrxer arxévimoni/L spàrxer
SFX A àrxer arxévitu/N spàrxer
SFX A àrxer arxévomi/J spàrxer
SFX A àrxer arxí/GO spàrxer
SFX A àrxer arxímoni/L spàrxer
SFX A àrxer arxíu/P spàrxer
SFX A àrxer arxú spàrxer
SFX A àrxer arxúa spàrxer
SFX A àrxer arxúe spàrxer
SFX A àrxer arxúi spàrxer
SFX A àrxer arxúo spàrxer
SFX A àser asa nàser
SFX A àser asa xàser
SFX A àser ase/HIQ nàser
SFX A àser ase/HIQ xàser
SFX A àser asede [nx]àser
SFX A àser asege [nx]àser
SFX A àser asemo/K [nx]àser
SFX A àser asen/K [nx]àser
SFX A àser asendo/EG [nx]àser
SFX A àser asene [nx]àser
SFX A àser asense [nx]àser
SFX A àser asente [nx]àser
SFX A àser aseralo/R [nx]àser
SFX A àser aserami/J [nx]àser
SFX A àser aseratu/N [nx]àser
SFX A àser aserave/QS [nx]àser
SFX A àser aseremo/K [nx]àser
SFX A àser aseren/K [nx]àser
SFX A àser aserense [nx]àser
SFX A àser aseresi/O [nx]àser
SFX A àser aseresiu/P [nx]àser
SFX A àser aserimo/K [nx]àser
SFX A àser aserion/K [nx]àser
SFX A àser aserionse [nx]àser
SFX A àser aserisen/K [nx]àser
SFX A àser aserisense [nx]àser
SFX A àser aserision/K [nx]àser
SFX A àser aserisionse [nx]àser
SFX A àser aserisié/O [nx]àser
SFX A àser aserisiéu/P [nx]àser
SFX A àser aserison/K [nx]àser
SFX A àser aserisonse [nx]àser
SFX A àser aserié/O [nx]àser
SFX A àser aseriéu/P [nx]àser
SFX A àser aseron/K [nx]àser
SFX A àser aseronse [nx]àser
SFX A àser aserà/IMQ [nx]àser
SFX A àser aseràe/Q [nx]àser
SFX A àser aserè/I [nx]àser
SFX A àser aserèmi/J [nx]àser
SFX A àser aseré/O [nx]àser
SFX A àser aserémoni/L [nx]àser
SFX A àser aserésimo/K [nx]àser
SFX A àser aserésimoni/L [nx]àser
SFX A àser aseréu/P [nx]àser
SFX A àser aserí/O [nx]àser
SFX A àser asería/IMQ [nx]àser
SFX A àser aseríami/J [nx]àser
SFX A àser aseríatu/N [nx]àser
SFX A àser aseríe/IQ [nx]àser
SFX A àser aseríelo/R [nx]àser
SFX A àser aseríemi/J [nx]àser
SFX A àser aserímoni/L [nx]àser
SFX A àser aseríu/P [nx]àser
SFX A àser aserò/I [nx]àser
SFX A àser aseròmi/J [nx]àser
SFX A àser asese/H [nx]àser
SFX A àser asesi [nx]àser
SFX A àser asesta/H [nx]àser
SFX A àser aseste/H [nx]àser
SFX A àser asesti/H [nx]àser
SFX A àser asesto/H [nx]àser
SFX A àser aseva/IOQ [nx]àser
SFX A àser asevau/P [nx]àser
SFX A àser aseve/I [nx]àser
SFX A àser asevi/MO [nx]àser
SFX A àser asevo/I [nx]àser
SFX A àser asi/EG [nx]àser
SFX A àser asi/M nàser
SFX A àser asi/M xàser
SFX A àser asimo/K [nx]àser
SFX A àser asion/K [nx]àser
SFX A àser asione [nx]àser
SFX A àser asionse [nx]àser
SFX A àser asisen/K [nx]àser
SFX A àser asisene [nx]àser
SFX A àser asisense [nx]àser
SFX A àser asision/K [nx]àser
SFX A àser asisione [nx]àser
SFX A àser asisionse [nx]àser
SFX A àser asison/K [nx]àser
SFX A àser asisone [nx]àser
SFX A àser asisonse [nx]àser
SFX A àser asiven/K [nx]àser
SFX A àser asivense [nx]àser
SFX A àser asivion/K [nx]àser
SFX A àser asivionse [nx]àser
SFX A àser asivié/O [nx]àser
SFX A àser asiviéu/P [nx]àser
SFX A àser asivon/K [nx]àser
SFX A àser asivonse [nx]àser
SFX A àser asié/O [nx]àser
SFX A àser asiéu/P [nx]àser
SFX A àser aso/I nàser
SFX A àser aso/I xàser
SFX A àser ason/K [nx]àser
SFX A àser asone [nx]àser
SFX A àser asonse [nx]àser
SFX A àser asuda/H [nx]àser
SFX A àser asude/H [nx]àser
SFX A àser asudi/H [nx]àser
SFX A àser asudo/H [nx]àser
SFX A àser asé/GO [nx]àser
SFX A àser aséa/IOQ [nx]àser
SFX A àser aséami/J [nx]àser
SFX A àser aséau/P [nx]àser
SFX A àser asée/I [nx]àser
SFX A àser aséelo/R [nx]àser
SFX A àser aséemi/J [nx]àser
SFX A àser aséi/MO [nx]àser
SFX A àser aséimo/K [nx]àser
SFX A àser aséimoni/L [nx]àser
SFX A àser aséitu/N [nx]àser
SFX A àser asémoni/L [nx]àser
SFX A àser aséo/I [nx]àser
SFX A àser aséomi/J [nx]àser
SFX A àser asésimo [nx]àser
SFX A àser aséu/P [nx]àser
SFX A àser asévami/J [nx]àser
SFX A àser asévelo/R [nx]àser
SFX A àser asévemi/J [nx]àser
SFX A àser asévimo/K [nx]àser
SFX A àser asévimoni/L [nx]àser
SFX A àser asévitu/N [nx]àser
SFX A àser asévomi/J [nx]àser
SFX A àser así/GO [nx]àser
SFX A àser asímoni/L [nx]àser
SFX A àser asíu/P [nx]àser
SFX A àser asú [nx]àser
SFX A àser asúa [nx]àser
SFX A àser asúe [nx]àser
SFX A àser asúi [nx]àser
SFX A àser asúo [nx]àser
SFX A àser ata nàser
SFX A àser ate nàser
SFX A àser ati nàser
SFX A àser ato/H nàser
SFX A àter asa bàter
SFX A àter ase bàter
SFX A àter asi bàter
SFX A àter aso/H bàter
SFX A àter ata bàter
SFX A àter ate/HIQ bàter
SFX A àter atede bàter
SFX A àter atege bàter
SFX A àter atemo/K bàter
SFX A àter aten/K bàter
SFX A àter atendo/EG bàter
SFX A àter atene bàter
SFX A àter atense bàter
SFX A àter atente bàter
SFX A àter ateralo/R bàter
SFX A àter aterami/J bàter
SFX A àter ateratu/N bàter
SFX A àter aterave/QS bàter
SFX A àter ateremo/K bàter
SFX A àter ateren/K bàter
SFX A àter aterense bàter
SFX A àter ateresi/O bàter
SFX A àter ateresiu/P bàter
SFX A àter aterimo/K bàter
SFX A àter aterion/K bàter
SFX A àter aterionse bàter
SFX A àter aterisen/K bàter
SFX A àter aterisense bàter
SFX A àter aterision/K bàter
SFX A àter aterisionse bàter
SFX A àter aterisié/O bàter
SFX A àter aterisiéu/P bàter
SFX A àter aterison/K bàter
SFX A àter aterisonse bàter
SFX A àter aterié/O bàter
SFX A àter ateriéu/P bàter
SFX A àter ateron/K bàter
SFX A àter ateronse bàter
SFX A àter aterà/IMQ bàter
SFX A àter ateràe/Q bàter
SFX A àter aterè/I bàter
SFX A àter aterèmi/J bàter
SFX A àter ateré/O bàter
SFX A àter aterémoni/L bàter
SFX A àter aterésimo/K bàter
SFX A àter aterésimoni/L bàter
SFX A àter ateréu/P bàter
SFX A àter aterí/O bàter
SFX A àter atería/IMQ bàter
SFX A àter ateríami/J bàter
SFX A àter ateríatu/N bàter
SFX A àter ateríe/IQ bàter
SFX A àter ateríelo/R bàter
SFX A àter ateríemi/J bàter
SFX A àter aterímoni/L bàter
SFX A àter ateríu/P bàter
SFX A àter aterò/I bàter
SFX A àter ateròmi/J bàter
SFX A àter atese/H bàter
SFX A àter atesi bàter
SFX A àter atesta/H bàter
SFX A àter ateste/H bàter
SFX A àter atesti/H bàter
SFX A àter atesto/H bàter
SFX A àter ateva/IOQ bàter
SFX A àter atevau/P bàter
SFX A àter ateve/I bàter
SFX A àter atevi/MO bàter
SFX A àter atevo/I bàter
SFX A àter ati/EGM bàter
SFX A àter atimo/K bàter
SFX A àter ation/K bàter
SFX A àter atione bàter
SFX A àter ationse bàter
SFX A àter atisen/K bàter
SFX A àter atisene bàter
SFX A àter atisense bàter
SFX A àter atision/K bàter
SFX A àter atisione bàter
SFX A àter atisionse bàter
SFX A àter atison/K bàter
SFX A àter atisone bàter
SFX A àter atisonse bàter
SFX A àter ativen/K bàter
SFX A àter ativense bàter
SFX A àter ativion/K bàter
SFX A àter ativionse bàter
SFX A àter ativié/O bàter
SFX A àter ativiéu/P bàter
SFX A àter ativon/K bàter
SFX A àter ativonse bàter
SFX A àter atié/O bàter
SFX A àter atiéu/P bàter
SFX A àter ato/I bàter
SFX A àter aton/K bàter
SFX A àter atone bàter
SFX A àter atonse bàter
SFX A àter atuda/H bàter
SFX A àter atude/H bàter
SFX A àter atudi/H bàter
SFX A àter atudo/H bàter
SFX A àter até/GO bàter
SFX A àter atéa/IOQ bàter
SFX A àter atéami/J bàter
SFX A àter atéau/P bàter
SFX A àter atée/I bàter
SFX A àter atéelo/R bàter
SFX A àter atéemi/J bàter
SFX A àter atéi/MO bàter
SFX A àter atéimo/K bàter
SFX A àter atéimoni/L bàter
SFX A àter atéitu/N bàter
SFX A àter atémoni/L bàter
SFX A àter atéo/I bàter
SFX A àter atéomi/J bàter
SFX A àter atésimo bàter
SFX A àter atéu/P bàter
SFX A àter atévami/J bàter
SFX A àter atévelo/R bàter
SFX A àter atévemi/J bàter
SFX A àter atévimo/K bàter
SFX A àter atévimoni/L bàter
SFX A àter atévitu/N bàter
SFX A àter atévomi/J bàter
SFX A àter atí/GO bàter
SFX A àter atímoni/L bàter
SFX A àter atíu/P bàter
SFX A àter atú bàter
SFX A àter atúa bàter
SFX A àter atúe bàter
SFX A àter atúi bàter
SFX A àter atúo bàter
SFX A àuder audede aplàuder
SFX A àuder audege aplàuder
SFX A àuder audemo/K aplàuder
SFX A àuder auden/K aplàuder
SFX A àuder audendo/EG aplàuder
SFX A àuder audene aplàuder
SFX A àuder audense aplàuder
SFX A àuder audente aplàuder
SFX A àuder auderalo/R aplàuder
SFX A àuder auderami/J aplàuder
SFX A àuder auderatu/N aplàuder
SFX A àuder auderave/QS aplàuder
SFX A àuder auderemo/K aplàuder
SFX A àuder auderen/K aplàuder
SFX A àuder auderense aplàuder
SFX A àuder auderesi/O aplàuder
SFX A àuder auderesiu/P aplàuder
SFX A àuder auderimo/K aplàuder
SFX A àuder auderion/K aplàuder
SFX A àuder auderionse aplàuder
SFX A àuder auderisen/K aplàuder
SFX A àuder auderisense aplàuder
SFX A àuder auderision/K aplàuder
SFX A àuder auderisionse aplàuder
SFX A àuder auderisié/O aplàuder
SFX A àuder auderisiéu/P aplàuder
SFX A àuder auderison/K aplàuder
SFX A àuder auderisonse aplàuder
SFX A àuder auderié/O aplàuder
SFX A àuder auderiéu/P aplàuder
SFX A àuder auderon/K aplàuder
SFX A àuder auderonse aplàuder
SFX A àuder auderà/IMQ aplàuder
SFX A àuder auderàe/Q aplàuder
SFX A àuder auderè/I aplàuder
SFX A àuder auderèmi/J aplàuder
SFX A àuder auderé/O aplàuder
SFX A àuder auderémoni/L aplàuder
SFX A àuder auderésimo/K aplàuder
SFX A àuder auderésimoni/L aplàuder
SFX A àuder auderéu/P aplàuder
SFX A àuder auderí/O aplàuder
SFX A àuder audería/IMQ aplàuder
SFX A àuder auderíami/J aplàuder
SFX A àuder auderíatu/N aplàuder
SFX A àuder auderíe/IQ aplàuder
SFX A àuder auderíelo/R aplàuder
SFX A àuder auderíemi/J aplàuder
SFX A àuder auderímoni/L aplàuder
SFX A àuder auderíu/P aplàuder
SFX A àuder auderò/I aplàuder
SFX A àuder auderòmi/J aplàuder
SFX A àuder audese/H aplàuder
SFX A àuder audesi aplàuder
SFX A àuder audesta/H aplàuder
SFX A àuder audeste/H aplàuder
SFX A àuder audesti/H aplàuder
SFX A àuder audesto/H aplàuder
SFX A àuder audeva/IOQ aplàuder
SFX A àuder audevau/P aplàuder
SFX A àuder audeve/I aplàuder
SFX A àuder audevi/MO aplàuder
SFX A àuder audevo/I aplàuder
SFX A àuder audimo/K aplàuder
SFX A àuder audion/K aplàuder
SFX A àuder audione aplàuder
SFX A àuder audionse aplàuder
SFX A àuder audisen/K aplàuder
SFX A àuder audisene aplàuder
SFX A àuder audisense aplàuder
SFX A àuder audision/K aplàuder
SFX A àuder audisione aplàuder
SFX A àuder audisionse aplàuder
SFX A àuder audison/K aplàuder
SFX A àuder audisone aplàuder
SFX A àuder audisonse aplàuder
SFX A àuder audiven/K aplàuder
SFX A àuder audivense aplàuder
SFX A àuder audivion/K aplàuder
SFX A àuder audivionse aplàuder
SFX A àuder audivié/O aplàuder
SFX A àuder audiviéu/P aplàuder
SFX A àuder audivon/K aplàuder
SFX A àuder audivonse aplàuder
SFX A àuder audié/O aplàuder
SFX A àuder audiéu/P aplàuder
SFX A àuder audon/K aplàuder
SFX A àuder audone aplàuder
SFX A àuder audonse aplàuder
SFX A àuder aududa/H aplàuder
SFX A àuder audude/H aplàuder
SFX A àuder aududi/H aplàuder
SFX A àuder aududo/H aplàuder
SFX A àuder audé/GO aplàuder
SFX A àuder audéa/IOQ aplàuder
SFX A àuder audéami/J aplàuder
SFX A àuder audéau/P aplàuder
SFX A àuder audée/I aplàuder
SFX A àuder audéelo/R aplàuder
SFX A àuder audéemi/J aplàuder
SFX A àuder audéi/MO aplàuder
SFX A àuder audéimo/K aplàuder
SFX A àuder audéimoni/L aplàuder
SFX A àuder audéitu/N aplàuder
SFX A àuder audémoni/L aplàuder
SFX A àuder audéo/I aplàuder
SFX A àuder audéomi/J aplàuder
SFX A àuder audésimo aplàuder
SFX A àuder audéu/P aplàuder
SFX A àuder audévami/J aplàuder
SFX A àuder audévelo/R aplàuder
SFX A àuder audévemi/J aplàuder
SFX A àuder audévimo/K aplàuder
SFX A àuder audévimoni/L aplàuder
SFX A àuder audévitu/N aplàuder
SFX A àuder audévomi/J aplàuder
SFX A àuder audí/GO aplàuder
SFX A àuder audímoni/L aplàuder
SFX A àuder audíu/P aplàuder
SFX A àuder audú aplàuder
SFX A àuder audúa aplàuder
SFX A àuder audúe aplàuder
SFX A àuder audúi aplàuder
SFX A àuder audúo aplàuder
SFX A àxer asa piàxer
SFX A àxer ase piàxer
SFX A àxer asi piàxer
SFX A àxer aso/H piàxer
SFX A àxer ata [rt]àxer
SFX A àxer ate [rt]àxer
SFX A àxer ati [rt]àxer
SFX A àxer ato/H [rt]àxer
SFX A àxer axa [rt]àxer
SFX A àxer axa piàxer
SFX A àxer axe/HIQ [rt]àxer
SFX A àxer axe/HIQ piàxer
SFX A àxer axede [irt]àxer
SFX A àxer axege [irt]àxer
SFX A àxer axemo/K [irt]àxer
SFX A àxer axen/K [irt]àxer
SFX A àxer axendo/EG [irt]àxer
SFX A àxer axene [irt]àxer
SFX A àxer axense [irt]àxer
SFX A àxer axente [irt]àxer
SFX A àxer axeralo/R [irt]àxer
SFX A àxer axerami/J [irt]àxer
SFX A àxer axeratu/N [irt]àxer
SFX A àxer axerave/QS [irt]àxer
SFX A àxer axeremo/K [irt]àxer
SFX A àxer axeren/K [irt]àxer
SFX A àxer axerense [irt]àxer
SFX A àxer axeresi/O [irt]àxer
SFX A àxer axeresiu/P [irt]àxer
SFX A àxer axerimo/K [irt]àxer
SFX A àxer axerion/K [irt]àxer
SFX A àxer axerionse [irt]àxer
SFX A àxer axerisen/K [irt]àxer
SFX A àxer axerisense [irt]àxer
SFX A àxer axerision/K [irt]àxer
SFX A àxer axerisionse [irt]àxer
SFX A àxer axerisié/O [irt]àxer
SFX A àxer axerisiéu/P [irt]àxer
SFX A àxer axerison/K [irt]àxer
SFX A àxer axerisonse [irt]àxer
SFX A àxer axerié/O [irt]àxer
SFX A àxer axeriéu/P [irt]àxer
SFX A àxer axeron/K [irt]àxer
SFX A àxer axeronse [irt]àxer
SFX A àxer axerà/IMQ [irt]àxer
SFX A àxer axeràe/Q [irt]àxer
SFX A àxer axerè/I [irt]àxer
SFX A àxer axerèmi/J [irt]àxer
SFX A àxer axeré/O [irt]àxer
SFX A àxer axerémoni/L [irt]àxer
SFX A àxer axerésimo/K [irt]àxer
SFX A àxer axerésimoni/L [irt]àxer
SFX A àxer axeréu/P [irt]àxer
SFX A àxer axerí/O [irt]àxer
SFX A àxer axería/IMQ [irt]àxer
SFX A àxer axeríami/J [irt]àxer
SFX A àxer axeríatu/N [irt]àxer
SFX A àxer axeríe/IQ [irt]àxer
SFX A àxer axeríelo/R [irt]àxer
SFX A àxer axeríemi/J [irt]àxer
SFX A àxer axerímoni/L [irt]àxer
SFX A àxer axeríu/P [irt]àxer
SFX A àxer axerò/I [irt]àxer
SFX A àxer axeròmi/J [irt]àxer
SFX A àxer axese/H [irt]àxer
SFX A àxer axesi [irt]àxer
SFX A àxer axesta/H [irt]àxer
SFX A àxer axeste/H [irt]àxer
SFX A àxer axesti/H [irt]àxer
SFX A àxer axesto/H [irt]àxer
SFX A àxer axeva/IOQ [irt]àxer
SFX A àxer axevau/P [irt]àxer
SFX A àxer axeve/I [irt]àxer
SFX A àxer axevi/MO [irt]àxer
SFX A àxer axevo/I [irt]àxer
SFX A àxer axi/EG [irt]àxer
SFX A àxer axi/M [rt]àxer
SFX A àxer axi/M piàxer
SFX A àxer aximo/K [irt]àxer
SFX A àxer axion/K [irt]àxer
SFX A àxer axione [irt]àxer
SFX A àxer axionse [irt]àxer
SFX A àxer axisen/K [irt]àxer
SFX A àxer axisene [irt]àxer
SFX A àxer axisense [irt]àxer
SFX A àxer axision/K [irt]àxer
SFX A àxer axisione [irt]àxer
SFX A àxer axisionse [irt]àxer
SFX A àxer axison/K [irt]àxer
SFX A àxer axisone [irt]àxer
SFX A àxer axisonse [irt]àxer
SFX A àxer axiven/K [irt]àxer
SFX A àxer axivense [irt]àxer
SFX A àxer axivion/K [irt]àxer
SFX A àxer axivionse [irt]àxer
SFX A àxer axivié/O [irt]àxer
SFX A àxer axiviéu/P [irt]àxer
SFX A àxer axivon/K [irt]àxer
SFX A àxer axivonse [irt]àxer
SFX A àxer axié/O [irt]àxer
SFX A àxer axiéu/P [irt]àxer
SFX A àxer axo/I [rt]àxer
SFX A àxer axo/I piàxer
SFX A àxer axon/K [irt]àxer
SFX A àxer axone [irt]àxer
SFX A àxer axonse [irt]àxer
SFX A àxer axuda/H [irt]àxer
SFX A àxer axude/H [irt]àxer
SFX A àxer axudi/H [irt]àxer
SFX A àxer axudo/H [irt]àxer
SFX A àxer axé/GO [irt]àxer
SFX A àxer axéa/IOQ [irt]àxer
SFX A àxer axéami/J [irt]àxer
SFX A àxer axéau/P [irt]àxer
SFX A àxer axée/I [irt]àxer
SFX A àxer axéelo/R [irt]àxer
SFX A àxer axéemi/J [irt]àxer
SFX A àxer axéi/MO [irt]àxer
SFX A àxer axéimo/K [irt]àxer
SFX A àxer axéimoni/L [irt]àxer
SFX A àxer axéitu/N [irt]àxer
SFX A àxer axémoni/L [irt]àxer
SFX A àxer axéo/I [irt]àxer
SFX A àxer axéomi/J [irt]àxer
SFX A àxer axésimo [irt]àxer
SFX A àxer axéu/P [irt]àxer
SFX A àxer axévami/J [irt]àxer
SFX A àxer axévelo/R [irt]àxer
SFX A àxer axévemi/J [irt]àxer
SFX A àxer axévimo/K [irt]àxer
SFX A àxer axévimoni/L [irt]àxer
SFX A àxer axévitu/N [irt]àxer
SFX A àxer axévomi/J [irt]àxer
SFX A àxer axí/GO [irt]àxer
SFX A àxer axímoni/L [irt]àxer
SFX A àxer axíu/P [irt]àxer
SFX A àxer axú [irt]àxer
SFX A àxer axúa [irt]àxer
SFX A àxer axúe [irt]àxer
SFX A àxer axúi [irt]àxer
SFX A àxer axúo [irt]àxer
SFX A àñer axa romàñer
SFX A àñer axe romàñer
SFX A àñer axi romàñer
SFX A àñer axo/H romàñer
SFX A àñer aña romàñer
SFX A àñer añe/HIQ romàñer
SFX A àñer añede romàñer
SFX A àñer añege romàñer
SFX A àñer añemo/K romàñer
SFX A àñer añen/K romàñer
SFX A àñer añendo/EG romàñer
SFX A àñer añene romàñer
SFX A àñer añense romàñer
SFX A àñer añente romàñer
SFX A àñer añeralo/R romàñer
SFX A àñer añerami/J romàñer
SFX A àñer añeratu/N romàñer
SFX A àñer añerave/QS romàñer
SFX A àñer añeremo/K romàñer
SFX A àñer añeren/K romàñer
SFX A àñer añerense romàñer
SFX A àñer añeresi/O romàñer
SFX A àñer añeresiu/P romàñer
SFX A àñer añerimo/K romàñer
SFX A àñer añerion/K romàñer
SFX A àñer añerionse romàñer
SFX A àñer añerisen/K romàñer
SFX A àñer añerisense romàñer
SFX A àñer añerision/K romàñer
SFX A àñer añerisionse romàñer
SFX A àñer añerisié/O romàñer
SFX A àñer añerisiéu/P romàñer
SFX A àñer añerison/K romàñer
SFX A àñer añerisonse romàñer
SFX A àñer añerié/O romàñer
SFX A àñer añeriéu/P romàñer
SFX A àñer añeron/K romàñer
SFX A àñer añeronse romàñer
SFX A àñer añerà/IMQ romàñer
SFX A àñer añeràe/Q romàñer
SFX A àñer añerè/I romàñer
SFX A àñer añerèmi/J romàñer
SFX A àñer añeré/O romàñer
SFX A àñer añerémoni/L romàñer
SFX A àñer añerésimo/K romàñer
SFX A àñer añerésimoni/L romàñer
SFX A àñer añeréu/P romàñer
SFX A àñer añerí/O romàñer
SFX A àñer añería/IMQ romàñer
SFX A àñer añeríami/J romàñer
SFX A àñer añeríatu/N romàñer
SFX A àñer añeríe/IQ romàñer
SFX A àñer añeríelo/R romàñer
SFX A àñer añeríemi/J romàñer
SFX A àñer añerímoni/L romàñer
SFX A àñer añeríu/P romàñer
SFX A àñer añerò/I romàñer
SFX A àñer añeròmi/J romàñer
SFX A àñer añese/H romàñer
SFX A àñer añesi romàñer
SFX A àñer añesta/H romàñer
SFX A àñer añeste/H romàñer
SFX A àñer añesti/H romàñer
SFX A àñer añesto/H romàñer
SFX A àñer añeva/IOQ romàñer
SFX A àñer añevau/P romàñer
SFX A àñer añeve/I romàñer
SFX A àñer añevi/MO romàñer
SFX A àñer añevo/I romàñer
SFX A àñer añi/EGM romàñer
SFX A àñer añimo/K romàñer
SFX A àñer añisen/K romàñer
SFX A àñer añisene romàñer
SFX A àñer añisense romàñer
SFX A àñer añision/K romàñer
SFX A àñer añisione romàñer
SFX A àñer añisionse romàñer
SFX A àñer añison/K romàñer
SFX A àñer añisone romàñer
SFX A àñer añisonse romàñer
SFX A àñer añiven/K romàñer
SFX A àñer añivense romàñer
SFX A àñer añivion/K romàñer
SFX A àñer añivionse romàñer
SFX A àñer añivié/O romàñer
SFX A àñer añiviéu/P romàñer
SFX A àñer añivon/K romàñer
SFX A àñer añivonse romàñer
SFX A àñer añié/O romàñer
SFX A àñer añiéu/P romàñer
SFX A àñer año/I romàñer
SFX A àñer añon/K romàñer
SFX A àñer añone romàñer
SFX A àñer añonse romàñer
SFX A àñer añuda/H romàñer
SFX A àñer añude/H romàñer
SFX A àñer añudi/H romàñer
SFX A àñer añudo/H romàñer
SFX A àñer añé/GO romàñer
SFX A àñer añéa/IOQ romàñer
SFX A àñer añéami/J romàñer
SFX A àñer añéau/P romàñer
SFX A àñer añée/I romàñer
SFX A àñer añéelo/R romàñer
SFX A àñer añéemi/J romàñer
SFX A àñer añéi/MO romàñer
SFX A àñer añéimo/K romàñer
SFX A àñer añéimoni/L romàñer
SFX A àñer añéitu/N romàñer
SFX A àñer añémoni/L romàñer
SFX A àñer añéo/I romàñer
SFX A àñer añéomi/J romàñer
SFX A àñer añésimo romàñer
SFX A àñer añéu/P romàñer
SFX A àñer añévami/J romàñer
SFX A àñer añévelo/R romàñer
SFX A àñer añévemi/J romàñer
SFX A àñer añévimo/K romàñer
SFX A àñer añévimoni/L romàñer
SFX A àñer añévitu/N romàñer
SFX A àñer añévomi/J romàñer
SFX A àñer añí/GO romàñer
SFX A àñer añímoni/L romàñer
SFX A àñer añíu/P romàñer
SFX A àñer añú romàñer
SFX A àñer añúa romàñer
SFX A àñer añúe romàñer
SFX A àñer añúi romàñer
SFX A àñer añúo romàñer
SFX A àŧer aŧa xàŧer
SFX A àŧer aŧe/HIQ xàŧer
SFX A àŧer aŧede xàŧer
SFX A àŧer aŧege xàŧer
SFX A àŧer aŧemo/K xàŧer
SFX A àŧer aŧen/K xàŧer
SFX A àŧer aŧendo/EG xàŧer
SFX A àŧer aŧene xàŧer
SFX A àŧer aŧense xàŧer
SFX A àŧer aŧente xàŧer
SFX A àŧer aŧeralo/R xàŧer
SFX A àŧer aŧerami/J xàŧer
SFX A àŧer aŧeratu/N xàŧer
SFX A àŧer aŧerave/QS xàŧer
SFX A àŧer aŧeremo/K xàŧer
SFX A àŧer aŧeren/K xàŧer
SFX A àŧer aŧerense xàŧer
SFX A àŧer aŧeresi/O xàŧer
SFX A àŧer aŧeresiu/P xàŧer
SFX A àŧer aŧerimo/K xàŧer
SFX A àŧer aŧerion/K xàŧer
SFX A àŧer aŧerionse xàŧer
SFX A àŧer aŧerisen/K xàŧer
SFX A àŧer aŧerisense xàŧer
SFX A àŧer aŧerision/K xàŧer
SFX A àŧer aŧerisionse xàŧer
SFX A àŧer aŧerisié/O xàŧer
SFX A àŧer aŧerisiéu/P xàŧer
SFX A àŧer aŧerison/K xàŧer
SFX A àŧer aŧerisonse xàŧer
SFX A àŧer aŧerié/O xàŧer
SFX A àŧer aŧeriéu/P xàŧer
SFX A àŧer aŧeron/K xàŧer
SFX A àŧer aŧeronse xàŧer
SFX A àŧer aŧerà/IMQ xàŧer
SFX A àŧer aŧeràe/Q xàŧer
SFX A àŧer aŧerè/I xàŧer
SFX A àŧer aŧerèmi/J xàŧer
SFX A àŧer aŧeré/O xàŧer
SFX A àŧer aŧerémoni/L xàŧer
SFX A àŧer aŧerésimo/K xàŧer
SFX A àŧer aŧerésimoni/L xàŧer
SFX A àŧer aŧeréu/P xàŧer
SFX A àŧer aŧerí/O xàŧer
SFX A àŧer aŧería/IMQ xàŧer
SFX A àŧer aŧeríami/J xàŧer
SFX A àŧer aŧeríatu/N xàŧer
SFX A àŧer aŧeríe/IQ xàŧer
SFX A àŧer aŧeríelo/R xàŧer
SFX A àŧer aŧeríemi/J xàŧer
SFX A àŧer aŧerímoni/L xàŧer
SFX A àŧer aŧeríu/P xàŧer
SFX A àŧer aŧerò/I xàŧer
SFX A àŧer aŧeròmi/J xàŧer
SFX A àŧer aŧese/H xàŧer
SFX A àŧer aŧesi xàŧer
SFX A àŧer aŧesta/H xàŧer
SFX A àŧer aŧeste/H xàŧer
SFX A àŧer aŧesti/H xàŧer
SFX A àŧer aŧesto/H xàŧer
SFX A àŧer aŧeva/IOQ xàŧer
SFX A àŧer aŧevau/P xàŧer
SFX A àŧer aŧeve/I xàŧer
SFX A àŧer aŧevi/MO xàŧer
SFX A àŧer aŧevo/I xàŧer
SFX A àŧer aŧi/EGM xàŧer
SFX A àŧer aŧimo/K xàŧer
SFX A àŧer aŧion/K xàŧer
SFX A àŧer aŧione xàŧer
SFX A àŧer aŧionse xàŧer
SFX A àŧer aŧisen/K xàŧer
SFX A àŧer aŧisene xàŧer
SFX A àŧer aŧisense xàŧer
SFX A àŧer aŧision/K xàŧer
SFX A àŧer aŧisione xàŧer
SFX A àŧer aŧisionse xàŧer
SFX A àŧer aŧison/K xàŧer
SFX A àŧer aŧisone xàŧer
SFX A àŧer aŧisonse xàŧer
SFX A àŧer aŧiven/K xàŧer
SFX A àŧer aŧivense xàŧer
SFX A àŧer aŧivion/K xàŧer
SFX A àŧer aŧivionse xàŧer
SFX A àŧer aŧivié/O xàŧer
SFX A àŧer aŧiviéu/P xàŧer
SFX A àŧer aŧivon/K xàŧer
SFX A àŧer aŧivonse xàŧer
SFX A àŧer aŧié/O xàŧer
SFX A àŧer aŧiéu/P xàŧer
SFX A àŧer aŧo/I xàŧer
SFX A àŧer aŧon/K xàŧer
SFX A àŧer aŧone xàŧer
SFX A àŧer aŧonse xàŧer
SFX A àŧer aŧuda/H xàŧer
SFX A àŧer aŧude/H xàŧer
SFX A àŧer aŧudi/H xàŧer
SFX A àŧer aŧudo/H xàŧer
SFX A àŧer aŧé/GO xàŧer
SFX A àŧer aŧéa/IOQ xàŧer
SFX A àŧer aŧéami/J xàŧer
SFX A àŧer aŧéau/P xàŧer
SFX A àŧer aŧée/I xàŧer
SFX A àŧer aŧéelo/R xàŧer
SFX A àŧer aŧéemi/J xàŧer
SFX A àŧer aŧéi/MO xàŧer
SFX A àŧer aŧéimo/K xàŧer
SFX A àŧer aŧéimoni/L xàŧer
SFX A àŧer aŧéitu/N xàŧer
SFX A àŧer aŧémoni/L xàŧer
SFX A àŧer aŧéo/I xàŧer
SFX A àŧer aŧéomi/J xàŧer
SFX A àŧer aŧésimo xàŧer
SFX A àŧer aŧéu/P xàŧer
SFX A àŧer aŧévami/J xàŧer
SFX A àŧer aŧévelo/R xàŧer
SFX A àŧer aŧévemi/J xàŧer
SFX A àŧer aŧévimo/K xàŧer
SFX A àŧer aŧévimoni/L xàŧer
SFX A àŧer aŧévitu/N xàŧer
SFX A àŧer aŧévomi/J xàŧer
SFX A àŧer aŧí/GO xàŧer
SFX A àŧer aŧímoni/L xàŧer
SFX A àŧer aŧíu/P xàŧer
SFX A àŧer aŧú xàŧer
SFX A àŧer aŧúa xàŧer
SFX A àŧer aŧúe xàŧer
SFX A àŧer aŧúi xàŧer
SFX A àŧer aŧúo xàŧer
SFX A èder edede mièder
SFX A èder edege mièder
SFX A èder edemo/K mièder
SFX A èder eden/K mièder
SFX A èder edendo/EG mièder
SFX A èder edene mièder
SFX A èder edense mièder
SFX A èder edente mièder
SFX A èder ederalo/R mièder
SFX A èder ederami/J mièder
SFX A èder ederatu/N mièder
SFX A èder ederave/QS mièder
SFX A èder ederemo/K mièder
SFX A èder ederen/K mièder
SFX A èder ederense mièder
SFX A èder ederesi/O mièder
SFX A èder ederesiu/P mièder
SFX A èder ederimo/K mièder
SFX A èder ederion/K mièder
SFX A èder ederionse mièder
SFX A èder ederisen/K mièder
SFX A èder ederisense mièder
SFX A èder ederision/K mièder
SFX A èder ederisionse mièder
SFX A èder ederisié/O mièder
SFX A èder ederisiéu/P mièder
SFX A èder ederison/K mièder
SFX A èder ederisonse mièder
SFX A èder ederié/O mièder
SFX A èder ederiéu/P mièder
SFX A èder ederon/K mièder
SFX A èder ederonse mièder
SFX A èder ederà/IMQ mièder
SFX A èder ederàe/Q mièder
SFX A èder ederè/I mièder
SFX A èder ederèmi/J mièder
SFX A èder ederé/O mièder
SFX A èder ederémoni/L mièder
SFX A èder ederésimo/K mièder
SFX A èder ederésimoni/L mièder
SFX A èder ederéu/P mièder
SFX A èder ederí/O mièder
SFX A èder edería/IMQ mièder
SFX A èder ederíami/J mièder
SFX A èder ederíatu/N mièder
SFX A èder ederíe/IQ mièder
SFX A èder ederíelo/R mièder
SFX A èder ederíemi/J mièder
SFX A èder ederímoni/L mièder
SFX A èder ederíu/P mièder
SFX A èder ederò/I mièder
SFX A èder ederòmi/J mièder
SFX A èder edese/H mièder
SFX A èder edesi mièder
SFX A èder edesta/H mièder
SFX A èder edeste/H mièder
SFX A èder edesti/H mièder
SFX A èder edesto/H mièder
SFX A èder edeva/IOQ mièder
SFX A èder edevau/P mièder
SFX A èder edeve/I mièder
SFX A èder edevi/MO mièder
SFX A èder edevo/I mièder
SFX A èder edimo/K mièder
SFX A èder edion/K mièder
SFX A èder edione mièder
SFX A èder edionse mièder
SFX A èder edisen/K mièder
SFX A èder edisene mièder
SFX A èder edisense mièder
SFX A èder edision/K mièder
SFX A èder edisione mièder
SFX A èder edisionse mièder
SFX A èder edison/K mièder
SFX A èder edisone mièder
SFX A èder edisonse mièder
SFX A èder ediven/K mièder
SFX A èder edivense mièder
SFX A èder edivion/K mièder
SFX A èder edivionse mièder
SFX A èder edivié/O mièder
SFX A èder ediviéu/P mièder
SFX A èder edivon/K mièder
SFX A èder edivonse mièder
SFX A èder edié/O mièder
SFX A èder ediéu/P mièder
SFX A èder edon/K mièder
SFX A èder edone mièder
SFX A èder edonse mièder
SFX A èder eduda/H mièder
SFX A èder edude/H mièder
SFX A èder edudi/H mièder
SFX A èder edudo/H mièder
SFX A èder edé/GO mièder
SFX A èder edéa/IOQ mièder
SFX A èder edéami/J mièder
SFX A èder edéau/P mièder
SFX A èder edée/I mièder
SFX A èder edéelo/R mièder
SFX A èder edéemi/J mièder
SFX A èder edéi/MO mièder
SFX A èder edéimo/K mièder
SFX A èder edéimoni/L mièder
SFX A èder edéitu/N mièder
SFX A èder edémoni/L mièder
SFX A èder edéo/I mièder
SFX A èder edéomi/J mièder
SFX A èder edésimo mièder
SFX A èder edéu/P mièder
SFX A èder edévami/J mièder
SFX A èder edévelo/R mièder
SFX A èder edévemi/J mièder
SFX A èder edévimo/K mièder
SFX A èder edévimoni/L mièder
SFX A èder edévitu/N mièder
SFX A èder edévomi/J mièder
SFX A èder edí/GO mièder
SFX A èder edímoni/L mièder
SFX A èder edíu/P mièder
SFX A èder edú mièder
SFX A èder edúa mièder
SFX A èder edúe mièder
SFX A èder edúi mièder
SFX A èder edúo mièder
SFX A èguer eguda/H sèguer
SFX A èguer egude/H sèguer
SFX A èguer egudi/H sèguer
SFX A èguer egudo/H sèguer
SFX A èguer eguede sèguer
SFX A èguer eguege sèguer
SFX A èguer eguemo/K sèguer
SFX A èguer eguen/K sèguer
SFX A èguer eguendo/EG sèguer
SFX A èguer eguene sèguer
SFX A èguer eguense sèguer
SFX A èguer eguente sèguer
SFX A èguer egueralo/R sèguer
SFX A èguer eguerami/J sèguer
SFX A èguer egueratu/N sèguer
SFX A èguer eguerave/QS sèguer
SFX A èguer egueremo/K sèguer
SFX A èguer egueren/K sèguer
SFX A èguer eguerense sèguer
SFX A èguer egueresi/O sèguer
SFX A èguer egueresiu/P sèguer
SFX A èguer eguerimo/K sèguer
SFX A èguer eguerion/K sèguer
SFX A èguer eguerionse sèguer
SFX A èguer eguerisen/K sèguer
SFX A èguer eguerisense sèguer
SFX A èguer eguerision/K sèguer
SFX A èguer eguerisionse sèguer
SFX A èguer eguerisié/O sèguer
SFX A èguer eguerisiéu/P sèguer
SFX A èguer eguerison/K sèguer
SFX A èguer eguerisonse sèguer
SFX A èguer eguerié/O sèguer
SFX A èguer egueriéu/P sèguer
SFX A èguer egueron/K sèguer
SFX A èguer egueronse sèguer
SFX A èguer eguerà/IMQ sèguer
SFX A èguer egueràe/Q sèguer
SFX A èguer eguerè/I sèguer
SFX A èguer eguerèmi/J sèguer
SFX A èguer egueré/O sèguer
SFX A èguer eguerémoni/L sèguer
SFX A èguer eguerésimo/K sèguer
SFX A èguer eguerésimoni/L sèguer
SFX A èguer egueréu/P sèguer
SFX A èguer eguerí/O sèguer
SFX A èguer eguería/IMQ sèguer
SFX A èguer egueríami/J sèguer
SFX A èguer egueríatu/N sèguer
SFX A èguer egueríe/IQ sèguer
SFX A èguer egueríelo/R sèguer
SFX A èguer egueríemi/J sèguer
SFX A èguer eguerímoni/L sèguer
SFX A èguer egueríu/P sèguer
SFX A èguer eguerò/I sèguer
SFX A èguer egueròmi/J sèguer
SFX A èguer eguese/H sèguer
SFX A èguer eguesi sèguer
SFX A èguer eguesta/H sèguer
SFX A èguer egueste/H sèguer
SFX A èguer eguesti/H sèguer
SFX A èguer eguesto/H sèguer
SFX A èguer egueva/IOQ sèguer
SFX A èguer eguevau/P sèguer
SFX A èguer egueve/I sèguer
SFX A èguer eguevi/MO sèguer
SFX A èguer eguevo/I sèguer
SFX A èguer eguimo/K sèguer
SFX A èguer eguion/K sèguer
SFX A èguer eguione sèguer
SFX A èguer eguionse sèguer
SFX A èguer eguisen/K sèguer
SFX A èguer eguisene sèguer
SFX A èguer eguisense sèguer
SFX A èguer eguision/K sèguer
SFX A èguer eguisione sèguer
SFX A èguer eguisionse sèguer
SFX A èguer eguison/K sèguer
SFX A èguer eguisone sèguer
SFX A èguer eguisonse sèguer
SFX A èguer eguiven/K sèguer
SFX A èguer eguivense sèguer
SFX A èguer eguivion/K sèguer
SFX A èguer eguivionse sèguer
SFX A èguer eguivié/O sèguer
SFX A èguer eguiviéu/P sèguer
SFX A èguer eguivon/K sèguer
SFX A èguer eguivonse sèguer
SFX A èguer eguié/O sèguer
SFX A èguer eguiéu/P sèguer
SFX A èguer eguon/K sèguer
SFX A èguer eguone sèguer
SFX A èguer eguonse sèguer
SFX A èguer egué/GO sèguer
SFX A èguer eguéa/IOQ sèguer
SFX A èguer eguéami/J sèguer
SFX A èguer eguéau/P sèguer
SFX A èguer eguée/I sèguer
SFX A èguer eguéelo/R sèguer
SFX A èguer eguéemi/J sèguer
SFX A èguer eguéi/MO sèguer
SFX A èguer eguéimo/K sèguer
SFX A èguer eguéimoni/L sèguer
SFX A èguer eguéitu/N sèguer
SFX A èguer eguémoni/L sèguer
SFX A èguer eguéo/I sèguer
SFX A èguer eguéomi/J sèguer
SFX A èguer eguésimo sèguer
SFX A èguer eguéu/P sèguer
SFX A èguer eguévami/J sèguer
SFX A èguer eguévelo/R sèguer
SFX A èguer eguévemi/J sèguer
SFX A èguer eguévimo/K sèguer
SFX A èguer eguévimoni/L sèguer
SFX A èguer eguévitu/N sèguer
SFX A èguer eguévomi/J sèguer
SFX A èguer eguí/GO sèguer
SFX A èguer eguímoni/L sèguer
SFX A èguer eguíu/P sèguer
SFX A èguer egú sèguer
SFX A èguer egúa sèguer
SFX A èguer egúe sèguer
SFX A èguer egúi sèguer
SFX A èguer egúo sèguer
SFX A èler elede espèler
SFX A èler elege espèler
SFX A èler elemo/K espèler
SFX A èler elen/K espèler
SFX A èler elendo/EG espèler
SFX A èler elene espèler
SFX A èler elense espèler
SFX A èler elente espèler
SFX A èler eleralo/R espèler
SFX A èler elerami/J espèler
SFX A èler eleratu/N espèler
SFX A èler elerave/QS espèler
SFX A èler eleremo/K espèler
SFX A èler eleren/K espèler
SFX A èler elerense espèler
SFX A èler eleresi/O espèler
SFX A èler eleresiu/P espèler
SFX A èler elerimo/K espèler
SFX A èler elerion/K espèler
SFX A èler elerionse espèler
SFX A èler elerisen/K espèler
SFX A èler elerisense espèler
SFX A èler elerision/K espèler
SFX A èler elerisionse espèler
SFX A èler elerisié/O espèler
SFX A èler elerisiéu/P espèler
SFX A èler elerison/K espèler
SFX A èler elerisonse espèler
SFX A èler elerié/O espèler
SFX A èler eleriéu/P espèler
SFX A èler eleron/K espèler
SFX A èler eleronse espèler
SFX A èler elerà/IMQ espèler
SFX A èler eleràe/Q espèler
SFX A èler elerè/I espèler
SFX A èler elerèmi/J espèler
SFX A èler eleré/O espèler
SFX A èler elerémoni/L espèler
SFX A èler elerésimo/K espèler
SFX A èler elerésimoni/L espèler
SFX A èler eleréu/P espèler
SFX A èler elerí/O espèler
SFX A èler elería/IMQ espèler
SFX A èler eleríami/J espèler
SFX A èler eleríatu/N espèler
SFX A èler eleríe/IQ espèler
SFX A èler eleríelo/R espèler
SFX A èler eleríemi/J espèler
SFX A èler elerímoni/L espèler
SFX A èler eleríu/P espèler
SFX A èler elerò/I espèler
SFX A èler eleròmi/J espèler
SFX A èler elese/H espèler
SFX A èler elesi espèler
SFX A èler elesta/H espèler
SFX A èler eleste/H espèler
SFX A èler elesti/H espèler
SFX A èler elesto/H espèler
SFX A èler eleva/IOQ espèler
SFX A èler elevau/P espèler
SFX A èler eleve/I espèler
SFX A èler elevi/MO espèler
SFX A èler elevo/I espèler
SFX A èler elimo/K espèler
SFX A èler elion/K espèler
SFX A èler elione espèler
SFX A èler elionse espèler
SFX A èler elisen/K espèler
SFX A èler elisene espèler
SFX A èler elisense espèler
SFX A èler elision/K espèler
SFX A èler elisione espèler
SFX A èler elisionse espèler
SFX A èler elison/K espèler
SFX A èler elisone espèler
SFX A èler elisonse espèler
SFX A èler eliven/K espèler
SFX A èler elivense espèler
SFX A èler elivion/K espèler
SFX A èler elivionse espèler
SFX A èler elivié/O espèler
SFX A èler eliviéu/P espèler
SFX A èler elivon/K espèler
SFX A èler elivonse espèler
SFX A èler elié/O espèler
SFX A èler eliéu/P espèler
SFX A èler elon/K espèler
SFX A èler elone espèler
SFX A èler elonse espèler
SFX A èler eluda/H espèler
SFX A èler elude/H espèler
SFX A èler eludi/H espèler
SFX A èler eludo/H espèler
SFX A èler elé/GO espèler
SFX A èler eléa/IOQ espèler
SFX A èler eléami/J espèler
SFX A èler eléau/P espèler
SFX A èler elée/I espèler
SFX A èler eléelo/R espèler
SFX A èler eléemi/J espèler
SFX A èler eléi/MO espèler
SFX A èler eléimo/K espèler
SFX A èler eléimoni/L espèler
SFX A èler eléitu/N espèler
SFX A èler elémoni/L espèler
SFX A èler eléo/I espèler
SFX A èler eléomi/J espèler
SFX A èler elésimo espèler
SFX A èler eléu/P espèler
SFX A èler elévami/J espèler
SFX A èler elévelo/R espèler
SFX A èler elévemi/J espèler
SFX A èler elévimo/K espèler
SFX A èler elévimoni/L espèler
SFX A èler elévitu/N espèler
SFX A èler elévomi/J espèler
SFX A èler elí/GO espèler
SFX A èler elímoni/L espèler
SFX A èler elíu/P espèler
SFX A èler elú espèler
SFX A èler elúa espèler
SFX A èler elúe espèler
SFX A èler elúi espèler
SFX A èler elúo espèler
SFX A èler ulsa espèler
SFX A èler ulse espèler
SFX A èler ulsi espèler
SFX A èler ulso/H espèler
SFX A èmer emede [rtxđ]èmer
SFX A èmer emege [rtxđ]èmer
SFX A èmer ememo/K [rtxđ]èmer
SFX A èmer emen/K [rtxđ]èmer
SFX A èmer emendo/EG [rtxđ]èmer
SFX A èmer emene [rtxđ]èmer
SFX A èmer emense [rtxđ]èmer
SFX A èmer emente [rtxđ]èmer
SFX A èmer emeralo/R [rtxđ]èmer
SFX A èmer emerami/J [rtxđ]èmer
SFX A èmer emeratu/N [rtxđ]èmer
SFX A èmer emerave/QS [rtxđ]èmer
SFX A èmer emeremo/K [rtxđ]èmer
SFX A èmer emeren/K [rtxđ]èmer
SFX A èmer emerense [rtxđ]èmer
SFX A èmer emeresi/O [rtxđ]èmer
SFX A èmer emeresiu/P [rtxđ]èmer
SFX A èmer emerimo/K [rtxđ]èmer
SFX A èmer emerion/K [rtxđ]èmer
SFX A èmer emerionse [rtxđ]èmer
SFX A èmer emerisen/K [rtxđ]èmer
SFX A èmer emerisense [rtxđ]èmer
SFX A èmer emerision/K [rtxđ]èmer
SFX A èmer emerisionse [rtxđ]èmer
SFX A èmer emerisié/O [rtxđ]èmer
SFX A èmer emerisiéu/P [rtxđ]èmer
SFX A èmer emerison/K [rtxđ]èmer
SFX A èmer emerisonse [rtxđ]èmer
SFX A èmer emerié/O [rtxđ]èmer
SFX A èmer emeriéu/P [rtxđ]èmer
SFX A èmer emeron/K [rtxđ]èmer
SFX A èmer emeronse [rtxđ]èmer
SFX A èmer emerà/IMQ [rtxđ]èmer
SFX A èmer emeràe/Q [rtxđ]èmer
SFX A èmer emerè/I [rtxđ]èmer
SFX A èmer emerèmi/J [rtxđ]èmer
SFX A èmer emeré/O [rtxđ]èmer
SFX A èmer emerémoni/L [rtxđ]èmer
SFX A èmer emerésimo/K [rtxđ]èmer
SFX A èmer emerésimoni/L [rtxđ]èmer
SFX A èmer emeréu/P [rtxđ]èmer
SFX A èmer emerí/O [rtxđ]èmer
SFX A èmer emería/IMQ [rtxđ]èmer
SFX A èmer emeríami/J [rtxđ]èmer
SFX A èmer emeríatu/N [rtxđ]èmer
SFX A èmer emeríe/IQ [rtxđ]èmer
SFX A èmer emeríelo/R [rtxđ]èmer
SFX A èmer emeríemi/J [rtxđ]èmer
SFX A èmer emerímoni/L [rtxđ]èmer
SFX A èmer emeríu/P [rtxđ]èmer
SFX A èmer emerò/I [rtxđ]èmer
SFX A èmer emeròmi/J [rtxđ]èmer
SFX A èmer emese/H [rtxđ]èmer
SFX A èmer emesi [rtxđ]èmer
SFX A èmer emesta/H [rtxđ]èmer
SFX A èmer emeste/H [rtxđ]èmer
SFX A èmer emesti/H [rtxđ]èmer
SFX A èmer emesto/H [rtxđ]èmer
SFX A èmer emeva/IOQ [rtxđ]èmer
SFX A èmer emevau/P [rtxđ]èmer
SFX A èmer emeve/I [rtxđ]èmer
SFX A èmer emevi/MO [rtxđ]èmer
SFX A èmer emevo/I [rtxđ]èmer
SFX A èmer emimo/K [rtxđ]èmer
SFX A èmer emion/K [rtxđ]èmer
SFX A èmer emione [rtxđ]èmer
SFX A èmer emionse [rtxđ]èmer
SFX A èmer emisen/K [rtxđ]èmer
SFX A èmer emisene [rtxđ]èmer
SFX A èmer emisense [rtxđ]èmer
SFX A èmer emision/K [rtxđ]èmer
SFX A èmer emisione [rtxđ]èmer
SFX A èmer emisionse [rtxđ]èmer
SFX A èmer emison/K [rtxđ]èmer
SFX A èmer emisone [rtxđ]èmer
SFX A èmer emisonse [rtxđ]èmer
SFX A èmer emiven/K [rtxđ]èmer
SFX A èmer emivense [rtxđ]èmer
SFX A èmer emivion/K [rtxđ]èmer
SFX A èmer emivionse [rtxđ]èmer
SFX A èmer emivié/O [rtxđ]èmer
SFX A èmer emiviéu/P [rtxđ]èmer
SFX A èmer emivon/K [rtxđ]èmer
SFX A èmer emivonse [rtxđ]èmer
SFX A èmer emié/O [rtxđ]èmer
SFX A èmer emiéu/P [rtxđ]èmer
SFX A èmer emon/K [rtxđ]èmer
SFX A èmer emone [rtxđ]èmer
SFX A èmer emonse [rtxđ]èmer
SFX A èmer emuda/H [rtxđ]èmer
SFX A èmer emude/H [rtxđ]èmer
SFX A èmer emudi/H [rtxđ]èmer
SFX A èmer emudo/H [rtxđ]èmer
SFX A èmer emé/GO [rtxđ]èmer
SFX A èmer eméa/IOQ [rtxđ]èmer
SFX A èmer eméami/J [rtxđ]èmer
SFX A èmer eméau/P [rtxđ]èmer
SFX A èmer emée/I [rtxđ]èmer
SFX A èmer eméelo/R [rtxđ]èmer
SFX A èmer eméemi/J [rtxđ]èmer
SFX A èmer eméi/MO [rtxđ]èmer
SFX A èmer eméimo/K [rtxđ]èmer
SFX A èmer eméimoni/L [rtxđ]èmer
SFX A èmer eméitu/N [rtxđ]èmer
SFX A èmer emémoni/L [rtxđ]èmer
SFX A èmer eméo/I [rtxđ]èmer
SFX A èmer eméomi/J [rtxđ]èmer
SFX A èmer emésimo [rtxđ]èmer
SFX A èmer eméu/P [rtxđ]èmer
SFX A èmer emévami/J [rtxđ]èmer
SFX A èmer emévelo/R [rtxđ]èmer
SFX A èmer emévemi/J [rtxđ]èmer
SFX A èmer emévimo/K [rtxđ]èmer
SFX A èmer emévimoni/L [rtxđ]èmer
SFX A èmer emévitu/N [rtxđ]èmer
SFX A èmer emévomi/J [rtxđ]èmer
SFX A èmer emí/GO [rtxđ]èmer
SFX A èmer emímoni/L [rtxđ]èmer
SFX A èmer emíu/P [rtxđ]èmer
SFX A èmer emú [rtxđ]èmer
SFX A èmer emúa [rtxđ]èmer
SFX A èmer emúe [rtxđ]èmer
SFX A èmer emúi [rtxđ]èmer
SFX A èmer emúo [rtxđ]èmer
SFX A èrder erdede pèrder
SFX A èrder erdege pèrder
SFX A èrder erdemo/K pèrder
SFX A èrder erden/K pèrder
SFX A èrder erdendo/EG pèrder
SFX A èrder erdene pèrder
SFX A èrder erdense pèrder
SFX A èrder erdente pèrder
SFX A èrder erderalo/R pèrder
SFX A èrder erderami/J pèrder
SFX A èrder erderatu/N pèrder
SFX A èrder erderave/QS pèrder
SFX A èrder erderemo/K pèrder
SFX A èrder erderen/K pèrder
SFX A èrder erderense pèrder
SFX A èrder erderesi/O pèrder
SFX A èrder erderesiu/P pèrder
SFX A èrder erderimo/K pèrder
SFX A èrder erderion/K pèrder
SFX A èrder erderionse pèrder
SFX A èrder erderisen/K pèrder
SFX A èrder erderisense pèrder
SFX A èrder erderision/K pèrder
SFX A èrder erderisionse pèrder
SFX A èrder erderisié/O pèrder
SFX A èrder erderisiéu/P pèrder
SFX A èrder erderison/K pèrder
SFX A èrder erderisonse pèrder
SFX A èrder erderié/O pèrder
SFX A èrder erderiéu/P pèrder
SFX A èrder erderon/K pèrder
SFX A èrder erderonse pèrder
SFX A èrder erderà/IMQ pèrder
SFX A èrder erderàe/Q pèrder
SFX A èrder erderè/I pèrder
SFX A èrder erderèmi/J pèrder
SFX A èrder erderé/O pèrder
SFX A èrder erderémoni/L pèrder
SFX A èrder erderésimo/K pèrder
SFX A èrder erderésimoni/L pèrder
SFX A èrder erderéu/P pèrder
SFX A èrder erderí/O pèrder
SFX A èrder erdería/IMQ pèrder
SFX A èrder erderíami/J pèrder
SFX A èrder erderíatu/N pèrder
SFX A èrder erderíe/IQ pèrder
SFX A èrder erderíelo/R pèrder
SFX A èrder erderíemi/J pèrder
SFX A èrder erderímoni/L pèrder
SFX A èrder erderíu/P pèrder
SFX A èrder erderò/I pèrder
SFX A èrder erderòmi/J pèrder
SFX A èrder erdese/H pèrder
SFX A èrder erdesi pèrder
SFX A èrder erdesta/H pèrder
SFX A èrder erdeste/H pèrder
SFX A èrder erdesti/H pèrder
SFX A èrder erdesto/H pèrder
SFX A èrder erdeva/IOQ pèrder
SFX A èrder erdevau/P pèrder
SFX A èrder erdeve/I pèrder
SFX A èrder erdevi/MO pèrder
SFX A èrder erdevo/I pèrder
SFX A èrder erdimo/K pèrder
SFX A èrder erdion/K pèrder
SFX A èrder erdione pèrder
SFX A èrder erdionse pèrder
SFX A èrder erdisen/K pèrder
SFX A èrder erdisene pèrder
SFX A èrder erdisense pèrder
SFX A èrder erdision/K pèrder
SFX A èrder erdisione pèrder
SFX A èrder erdisionse pèrder
SFX A èrder erdison/K pèrder
SFX A èrder erdisone pèrder
SFX A èrder erdisonse pèrder
SFX A èrder erdiven/K pèrder
SFX A èrder erdivense pèrder
SFX A èrder erdivion/K pèrder
SFX A èrder erdivionse pèrder
SFX A èrder erdivié/O pèrder
SFX A èrder erdiviéu/P pèrder
SFX A èrder erdivon/K pèrder
SFX A èrder erdivonse pèrder
SFX A èrder erdié/O pèrder
SFX A èrder erdiéu/P pèrder
SFX A èrder erdon/K pèrder
SFX A èrder erdone pèrder
SFX A èrder erdonse pèrder
SFX A èrder erduda/H pèrder
SFX A èrder erdude/H pèrder
SFX A èrder erdudi/H pèrder
SFX A èrder erdudo/H pèrder
SFX A èrder erdé/GO pèrder
SFX A èrder erdéa/IOQ pèrder
SFX A èrder erdéami/J pèrder
SFX A èrder erdéau/P pèrder
SFX A èrder erdée/I pèrder
SFX A èrder erdéelo/R pèrder
SFX A èrder erdéemi/J pèrder
SFX A èrder erdéi/MO pèrder
SFX A èrder erdéimo/K pèrder
SFX A èrder erdéimoni/L pèrder
SFX A èrder erdéitu/N pèrder
SFX A èrder erdémoni/L pèrder
SFX A èrder erdéo/I pèrder
SFX A èrder erdéomi/J pèrder
SFX A èrder erdésimo pèrder
SFX A èrder erdéu/P pèrder
SFX A èrder erdévami/J pèrder
SFX A èrder erdévelo/R pèrder
SFX A èrder erdévemi/J pèrder
SFX A èrder erdévimo/K pèrder
SFX A èrder erdévimoni/L pèrder
SFX A èrder erdévitu/N pèrder
SFX A èrder erdévomi/J pèrder
SFX A èrder erdí/GO pèrder
SFX A èrder erdímoni/L pèrder
SFX A èrder erdíu/P pèrder
SFX A èrder erdú pèrder
SFX A èrder erdúa pèrder
SFX A èrder erdúe pèrder
SFX A èrder erdúi pèrder
SFX A èrder erdúo pèrder
SFX A èrner ernede ŧèrner
SFX A èrner ernege ŧèrner
SFX A èrner ernemo/K ŧèrner
SFX A èrner ernen/K ŧèrner
SFX A èrner ernendo/EG ŧèrner
SFX A èrner ernene ŧèrner
SFX A èrner ernense ŧèrner
SFX A èrner ernente ŧèrner
SFX A èrner erneralo/R ŧèrner
SFX A èrner ernerami/J ŧèrner
SFX A èrner erneratu/N ŧèrner
SFX A èrner ernerave/QS ŧèrner
SFX A èrner erneremo/K ŧèrner
SFX A èrner erneren/K ŧèrner
SFX A èrner ernerense ŧèrner
SFX A èrner erneresi/O ŧèrner
SFX A èrner erneresiu/P ŧèrner
SFX A èrner ernerimo/K ŧèrner
SFX A èrner ernerion/K ŧèrner
SFX A èrner ernerionse ŧèrner
SFX A èrner ernerisen/K ŧèrner
SFX A èrner ernerisense ŧèrner
SFX A èrner ernerision/K ŧèrner
SFX A èrner ernerisionse ŧèrner
SFX A èrner ernerisié/O ŧèrner
SFX A èrner ernerisiéu/P ŧèrner
SFX A èrner ernerison/K ŧèrner
SFX A èrner ernerisonse ŧèrner
SFX A èrner ernerié/O ŧèrner
SFX A èrner erneriéu/P ŧèrner
SFX A èrner erneron/K ŧèrner
SFX A èrner erneronse ŧèrner
SFX A èrner ernerà/IMQ ŧèrner
SFX A èrner erneràe/Q ŧèrner
SFX A èrner ernerè/I ŧèrner
SFX A èrner ernerèmi/J ŧèrner
SFX A èrner erneré/O ŧèrner
SFX A èrner ernerémoni/L ŧèrner
SFX A èrner ernerésimo/K ŧèrner
SFX A èrner ernerésimoni/L ŧèrner
SFX A èrner erneréu/P ŧèrner
SFX A èrner ernerí/O ŧèrner
SFX A èrner ernería/IMQ ŧèrner
SFX A èrner erneríami/J ŧèrner
SFX A èrner erneríatu/N ŧèrner
SFX A èrner erneríe/IQ ŧèrner
SFX A èrner erneríelo/R ŧèrner
SFX A èrner erneríemi/J ŧèrner
SFX A èrner ernerímoni/L ŧèrner
SFX A èrner erneríu/P ŧèrner
SFX A èrner ernerò/I ŧèrner
SFX A èrner erneròmi/J ŧèrner
SFX A èrner ernese/H ŧèrner
SFX A èrner ernesi ŧèrner
SFX A èrner ernesta/H ŧèrner
SFX A èrner erneste/H ŧèrner
SFX A èrner ernesti/H ŧèrner
SFX A èrner ernesto/H ŧèrner
SFX A èrner erneva/IOQ ŧèrner
SFX A èrner ernevau/P ŧèrner
SFX A èrner erneve/I ŧèrner
SFX A èrner ernevi/MO ŧèrner
SFX A èrner ernevo/I ŧèrner
SFX A èrner ernimo/K ŧèrner
SFX A èrner ernion/K ŧèrner
SFX A èrner ernione ŧèrner
SFX A èrner ernionse ŧèrner
SFX A èrner ernisen/K ŧèrner
SFX A èrner ernisene ŧèrner
SFX A èrner ernisense ŧèrner
SFX A èrner ernision/K ŧèrner
SFX A èrner ernisione ŧèrner
SFX A èrner ernisionse ŧèrner
SFX A èrner ernison/K ŧèrner
SFX A èrner ernisone ŧèrner
SFX A èrner ernisonse ŧèrner
SFX A èrner erniven/K ŧèrner
SFX A èrner ernivense ŧèrner
SFX A èrner ernivion/K ŧèrner
SFX A èrner ernivionse ŧèrner
SFX A èrner ernivié/O ŧèrner
SFX A èrner erniviéu/P ŧèrner
SFX A èrner ernivon/K ŧèrner
SFX A èrner ernivonse ŧèrner
SFX A èrner ernié/O ŧèrner
SFX A èrner erniéu/P ŧèrner
SFX A èrner ernon/K ŧèrner
SFX A èrner ernone ŧèrner
SFX A èrner ernonse ŧèrner
SFX A èrner ernuda/H ŧèrner
SFX A èrner ernude/H ŧèrner
SFX A èrner ernudi/H ŧèrner
SFX A èrner ernudo/H ŧèrner
SFX A èrner erné/GO ŧèrner
SFX A èrner ernéa/IOQ ŧèrner
SFX A èrner ernéami/J ŧèrner
SFX A èrner ernéau/P ŧèrner
SFX A èrner ernée/I ŧèrner
SFX A èrner ernéelo/R ŧèrner
SFX A èrner ernéemi/J ŧèrner
SFX A èrner ernéi/MO ŧèrner
SFX A èrner ernéimo/K ŧèrner
SFX A èrner ernéimoni/L ŧèrner
SFX A èrner ernéitu/N ŧèrner
SFX A èrner ernémoni/L ŧèrner
SFX A èrner ernéo/I ŧèrner
SFX A èrner ernéomi/J ŧèrner
SFX A èrner ernésimo ŧèrner
SFX A èrner ernéu/P ŧèrner
SFX A èrner ernévami/J ŧèrner
SFX A èrner ernévelo/R ŧèrner
SFX A èrner ernévemi/J ŧèrner
SFX A èrner ernévimo/K ŧèrner
SFX A èrner ernévimoni/L ŧèrner
SFX A èrner ernévitu/N ŧèrner
SFX A èrner ernévomi/J ŧèrner
SFX A èrner erní/GO ŧèrner
SFX A èrner ernímoni/L ŧèrner
SFX A èrner erníu/P ŧèrner
SFX A èrner ernú ŧèrner
SFX A èrner ernúa ŧèrner
SFX A èrner ernúe ŧèrner
SFX A èrner ernúi ŧèrner
SFX A èrner ernúo ŧèrner
SFX A èrter ertede vèrter
SFX A èrter ertege vèrter
SFX A èrter ertemo/K vèrter
SFX A èrter erten/K vèrter
SFX A èrter ertendo/EG vèrter
SFX A èrter ertene vèrter
SFX A èrter ertense vèrter
SFX A èrter ertente vèrter
SFX A èrter erteralo/R vèrter
SFX A èrter erterami/J vèrter
SFX A èrter erteratu/N vèrter
SFX A èrter erterave/QS vèrter
SFX A èrter erteremo/K vèrter
SFX A èrter erteren/K vèrter
SFX A èrter erterense vèrter
SFX A èrter erteresi/O vèrter
SFX A èrter erteresiu/P vèrter
SFX A èrter erterimo/K vèrter
SFX A èrter erterion/K vèrter
SFX A èrter erterionse vèrter
SFX A èrter erterisen/K vèrter
SFX A èrter erterisense vèrter
SFX A èrter erterision/K vèrter
SFX A èrter erterisionse vèrter
SFX A èrter erterisié/O vèrter
SFX A èrter erterisiéu/P vèrter
SFX A èrter erterison/K vèrter
SFX A èrter erterisonse vèrter
SFX A èrter erterié/O vèrter
SFX A èrter erteriéu/P vèrter
SFX A èrter erteron/K vèrter
SFX A èrter erteronse vèrter
SFX A èrter erterà/IMQ vèrter
SFX A èrter erteràe/Q vèrter
SFX A èrter erterè/I vèrter
SFX A èrter erterèmi/J vèrter
SFX A èrter erteré/O vèrter
SFX A èrter erterémoni/L vèrter
SFX A èrter erterésimo/K vèrter
SFX A èrter erterésimoni/L vèrter
SFX A èrter erteréu/P vèrter
SFX A èrter erterí/O vèrter
SFX A èrter ertería/IMQ vèrter
SFX A èrter erteríami/J vèrter
SFX A èrter erteríatu/N vèrter
SFX A èrter erteríe/IQ vèrter
SFX A èrter erteríelo/R vèrter
SFX A èrter erteríemi/J vèrter
SFX A èrter erterímoni/L vèrter
SFX A èrter erteríu/P vèrter
SFX A èrter erterò/I vèrter
SFX A èrter erteròmi/J vèrter
SFX A èrter ertese/H vèrter
SFX A èrter ertesi vèrter
SFX A èrter ertesta/H vèrter
SFX A èrter erteste/H vèrter
SFX A èrter ertesti/H vèrter
SFX A èrter ertesto/H vèrter
SFX A èrter erteva/IOQ vèrter
SFX A èrter ertevau/P vèrter
SFX A èrter erteve/I vèrter
SFX A èrter ertevi/MO vèrter
SFX A èrter ertevo/I vèrter
SFX A èrter ertimo/K vèrter
SFX A èrter ertion/K vèrter
SFX A èrter ertione vèrter
SFX A èrter ertionse vèrter
SFX A èrter ertisen/K vèrter
SFX A èrter ertisene vèrter
SFX A èrter ertisense vèrter
SFX A èrter ertision/K vèrter
SFX A èrter ertisione vèrter
SFX A èrter ertisionse vèrter
SFX A èrter ertison/K vèrter
SFX A èrter ertisone vèrter
SFX A èrter ertisonse vèrter
SFX A èrter ertiven/K vèrter
SFX A èrter ertivense vèrter
SFX A èrter ertivion/K vèrter
SFX A èrter ertivionse vèrter
SFX A èrter ertivié/O vèrter
SFX A èrter ertiviéu/P vèrter
SFX A èrter ertivon/K vèrter
SFX A èrter ertivonse vèrter
SFX A èrter ertié/O vèrter
SFX A èrter ertiéu/P vèrter
SFX A èrter erton/K vèrter
SFX A èrter ertone vèrter
SFX A èrter ertonse vèrter
SFX A èrter ertuda/H vèrter
SFX A èrter ertude/H vèrter
SFX A èrter ertudi/H vèrter
SFX A èrter ertudo/H vèrter
SFX A èrter erté/GO vèrter
SFX A èrter ertéa/IOQ vèrter
SFX A èrter ertéami/J vèrter
SFX A èrter ertéau/P vèrter
SFX A èrter ertée/I vèrter
SFX A èrter ertéelo/R vèrter
SFX A èrter ertéemi/J vèrter
SFX A èrter ertéi/MO vèrter
SFX A èrter ertéimo/K vèrter
SFX A èrter ertéimoni/L vèrter
SFX A èrter ertéitu/N vèrter
SFX A èrter ertémoni/L vèrter
SFX A èrter ertéo/I vèrter
SFX A èrter ertéomi/J vèrter
SFX A èrter ertésimo vèrter
SFX A èrter ertéu/P vèrter
SFX A èrter ertévami/J vèrter
SFX A èrter ertévelo/R vèrter
SFX A èrter ertévemi/J vèrter
SFX A èrter ertévimo/K vèrter
SFX A èrter ertévimoni/L vèrter
SFX A èrter ertévitu/N vèrter
SFX A èrter ertévomi/J vèrter
SFX A èrter ertí/GO vèrter
SFX A èrter ertímoni/L vèrter
SFX A èrter ertíu/P vèrter
SFX A èrter ertú vèrter
SFX A èrter ertúa vèrter
SFX A èrter ertúe vèrter
SFX A èrter ertúi vèrter
SFX A èrter ertúo vèrter
SFX A èrver ervede sèrver
SFX A èrver ervege sèrver
SFX A èrver ervemo/K sèrver
SFX A èrver erven/K sèrver
SFX A èrver ervendo/EG sèrver
SFX A èrver ervene sèrver
SFX A èrver ervense sèrver
SFX A èrver ervente sèrver
SFX A èrver erveralo/R sèrver
SFX A èrver erverami/J sèrver
SFX A èrver erveratu/N sèrver
SFX A èrver erverave/QS sèrver
SFX A èrver erveremo/K sèrver
SFX A èrver erveren/K sèrver
SFX A èrver erverense sèrver
SFX A èrver erveresi/O sèrver
SFX A èrver erveresiu/P sèrver
SFX A èrver erverimo/K sèrver
SFX A èrver erverion/K sèrver
SFX A èrver erverionse sèrver
SFX A èrver erverisen/K sèrver
SFX A èrver erverisense sèrver
SFX A èrver erverision/K sèrver
SFX A èrver erverisionse sèrver
SFX A èrver erverisié/O sèrver
SFX A èrver erverisiéu/P sèrver
SFX A èrver erverison/K sèrver
SFX A èrver erverisonse sèrver
SFX A èrver erverié/O sèrver
SFX A èrver erveriéu/P sèrver
SFX A èrver erveron/K sèrver
SFX A èrver erveronse sèrver
SFX A èrver erverà/IMQ sèrver
SFX A èrver erveràe/Q sèrver
SFX A èrver erverè/I sèrver
SFX A èrver erverèmi/J sèrver
SFX A èrver erveré/O sèrver
SFX A èrver erverémoni/L sèrver
SFX A èrver erverésimo/K sèrver
SFX A èrver erverésimoni/L sèrver
SFX A èrver erveréu/P sèrver
SFX A èrver erverí/O sèrver
SFX A èrver ervería/IMQ sèrver
SFX A èrver erveríami/J sèrver
SFX A èrver erveríatu/N sèrver
SFX A èrver erveríe/IQ sèrver
SFX A èrver erveríelo/R sèrver
SFX A èrver erveríemi/J sèrver
SFX A èrver erverímoni/L sèrver
SFX A èrver erveríu/P sèrver
SFX A èrver erverò/I sèrver
SFX A èrver erveròmi/J sèrver
SFX A èrver ervese/H sèrver
SFX A èrver ervesi sèrver
SFX A èrver ervesta/H sèrver
SFX A èrver erveste/H sèrver
SFX A èrver ervesti/H sèrver
SFX A èrver ervesto/H sèrver
SFX A èrver erveva/IOQ sèrver
SFX A èrver ervevau/P sèrver
SFX A èrver erveve/I sèrver
SFX A èrver ervevi/MO sèrver
SFX A èrver ervevo/I sèrver
SFX A èrver ervimo/K sèrver
SFX A èrver ervion/K sèrver
SFX A èrver ervione sèrver
SFX A èrver ervionse sèrver
SFX A èrver ervisen/K sèrver
SFX A èrver ervisene sèrver
SFX A èrver ervisense sèrver
SFX A èrver ervision/K sèrver
SFX A èrver ervisione sèrver
SFX A èrver ervisionse sèrver
SFX A èrver ervison/K sèrver
SFX A èrver ervisone sèrver
SFX A èrver ervisonse sèrver
SFX A èrver erviven/K sèrver
SFX A èrver ervivense sèrver
SFX A èrver ervivion/K sèrver
SFX A èrver ervivionse sèrver
SFX A èrver ervivié/O sèrver
SFX A èrver erviviéu/P sèrver
SFX A èrver ervivon/K sèrver
SFX A èrver ervivonse sèrver
SFX A èrver ervié/O sèrver
SFX A èrver erviéu/P sèrver
SFX A èrver ervon/K sèrver
SFX A èrver ervone sèrver
SFX A èrver ervonse sèrver
SFX A èrver ervuda/H sèrver
SFX A èrver ervude/H sèrver
SFX A èrver ervudi/H sèrver
SFX A èrver ervudo/H sèrver
SFX A èrver ervé/GO sèrver
SFX A èrver ervéa/IOQ sèrver
SFX A èrver ervéami/J sèrver
SFX A èrver ervéau/P sèrver
SFX A èrver ervée/I sèrver
SFX A èrver ervéelo/R sèrver
SFX A èrver ervéemi/J sèrver
SFX A èrver ervéi/MO sèrver
SFX A èrver ervéimo/K sèrver
SFX A èrver ervéimoni/L sèrver
SFX A èrver ervéitu/N sèrver
SFX A èrver ervémoni/L sèrver
SFX A èrver ervéo/I sèrver
SFX A èrver ervéomi/J sèrver
SFX A èrver ervésimo sèrver
SFX A èrver ervéu/P sèrver
SFX A èrver ervévami/J sèrver
SFX A èrver ervévelo/R sèrver
SFX A èrver ervévemi/J sèrver
SFX A èrver ervévimo/K sèrver
SFX A èrver ervévimoni/L sèrver
SFX A èrver ervévitu/N sèrver
SFX A èrver ervévomi/J sèrver
SFX A èrver erví/GO sèrver
SFX A èrver ervímoni/L sèrver
SFX A èrver ervíu/P sèrver
SFX A èrver ervú sèrver
SFX A èrver ervúa sèrver
SFX A èrver ervúe sèrver
SFX A èrver ervúi sèrver
SFX A èrver ervúo sèrver
SFX A èrđer erđede èrđer
SFX A èrđer erđege èrđer
SFX A èrđer erđemo/K èrđer
SFX A èrđer erđen/K èrđer
SFX A èrđer erđendo/EG èrđer
SFX A èrđer erđene èrđer
SFX A èrđer erđense èrđer
SFX A èrđer erđente èrđer
SFX A èrđer erđeralo/R èrđer
SFX A èrđer erđerami/J èrđer
SFX A èrđer erđeratu/N èrđer
SFX A èrđer erđerave/QS èrđer
SFX A èrđer erđeremo/K èrđer
SFX A èrđer erđeren/K èrđer
SFX A èrđer erđerense èrđer
SFX A èrđer erđeresi/O èrđer
SFX A èrđer erđeresiu/P èrđer
SFX A èrđer erđerimo/K èrđer
SFX A èrđer erđerion/K èrđer
SFX A èrđer erđerionse èrđer
SFX A èrđer erđerisen/K èrđer
SFX A èrđer erđerisense èrđer
SFX A èrđer erđerision/K èrđer
SFX A èrđer erđerisionse èrđer
SFX A èrđer erđerisié/O èrđer
SFX A èrđer erđerisiéu/P èrđer
SFX A èrđer erđerison/K èrđer
SFX A èrđer erđerisonse èrđer
SFX A èrđer erđerié/O èrđer
SFX A èrđer erđeriéu/P èrđer
SFX A èrđer erđeron/K èrđer
SFX A èrđer erđeronse èrđer
SFX A èrđer erđerà/IMQ èrđer
SFX A èrđer erđeràe/Q èrđer
SFX A èrđer erđerè/I èrđer
SFX A èrđer erđerèmi/J èrđer
SFX A èrđer erđeré/O èrđer
SFX A èrđer erđerémoni/L èrđer
SFX A èrđer erđerésimo/K èrđer
SFX A èrđer erđerésimoni/L èrđer
SFX A èrđer erđeréu/P èrđer
SFX A èrđer erđerí/O èrđer
SFX A èrđer erđería/IMQ èrđer
SFX A èrđer erđeríami/J èrđer
SFX A èrđer erđeríatu/N èrđer
SFX A èrđer erđeríe/IQ èrđer
SFX A èrđer erđeríelo/R èrđer
SFX A èrđer erđeríemi/J èrđer
SFX A èrđer erđerímoni/L èrđer
SFX A èrđer erđeríu/P èrđer
SFX A èrđer erđerò/I èrđer
SFX A èrđer erđeròmi/J èrđer
SFX A èrđer erđese/H èrđer
SFX A èrđer erđesi èrđer
SFX A èrđer erđesta/H èrđer
SFX A èrđer erđeste/H èrđer
SFX A èrđer erđesti/H èrđer
SFX A èrđer erđesto/H èrđer
SFX A èrđer erđeva/IOQ èrđer
SFX A èrđer erđevau/P èrđer
SFX A èrđer erđeve/I èrđer
SFX A èrđer erđevi/MO èrđer
SFX A èrđer erđevo/I èrđer
SFX A èrđer erđimo/K èrđer
SFX A èrđer erđion/K èrđer
SFX A èrđer erđione èrđer
SFX A èrđer erđionse èrđer
SFX A èrđer erđisen/K èrđer
SFX A èrđer erđisene èrđer
SFX A èrđer erđisense èrđer
SFX A èrđer erđision/K èrđer
SFX A èrđer erđisione èrđer
SFX A èrđer erđisionse èrđer
SFX A èrđer erđison/K èrđer
SFX A èrđer erđisone èrđer
SFX A èrđer erđisonse èrđer
SFX A èrđer erđiven/K èrđer
SFX A èrđer erđivense èrđer
SFX A èrđer erđivion/K èrđer
SFX A èrđer erđivionse èrđer
SFX A èrđer erđivié/O èrđer
SFX A èrđer erđiviéu/P èrđer
SFX A èrđer erđivon/K èrđer
SFX A èrđer erđivonse èrđer
SFX A èrđer erđié/O èrđer
SFX A èrđer erđiéu/P èrđer
SFX A èrđer erđon/K èrđer
SFX A èrđer erđone èrđer
SFX A èrđer erđonse èrđer
SFX A èrđer erđuda/H èrđer
SFX A èrđer erđude/H èrđer
SFX A èrđer erđudi/H èrđer
SFX A èrđer erđudo/H èrđer
SFX A èrđer erđé/GO èrđer
SFX A èrđer erđéa/IOQ èrđer
SFX A èrđer erđéami/J èrđer
SFX A èrđer erđéau/P èrđer
SFX A èrđer erđée/I èrđer
SFX A èrđer erđéelo/R èrđer
SFX A èrđer erđéemi/J èrđer
SFX A èrđer erđéi/MO èrđer
SFX A èrđer erđéimo/K èrđer
SFX A èrđer erđéimoni/L èrđer
SFX A èrđer erđéitu/N èrđer
SFX A èrđer erđémoni/L èrđer
SFX A èrđer erđéo/I èrđer
SFX A èrđer erđéomi/J èrđer
SFX A èrđer erđésimo èrđer
SFX A èrđer erđéu/P èrđer
SFX A èrđer erđévami/J èrđer
SFX A èrđer erđévelo/R èrđer
SFX A èrđer erđévemi/J èrđer
SFX A èrđer erđévimo/K èrđer
SFX A èrđer erđévimoni/L èrđer
SFX A èrđer erđévitu/N èrđer
SFX A èrđer erđévomi/J èrđer
SFX A èrđer erđí/GO èrđer
SFX A èrđer erđímoni/L èrđer
SFX A èrđer erđíu/P èrđer
SFX A èrđer erđú èrđer
SFX A èrđer erđúa èrđer
SFX A èrđer erđúe èrđer
SFX A èrđer erđúi èrđer
SFX A èrđer erđúo èrđer
SFX A èser elo/R èser
SFX A èser eren/K èser
SFX A èser erense èser
SFX A èser erion/K èser
SFX A èser erionse èser
SFX A èser eriven/K èser
SFX A èser erivense èser
SFX A èser erivion/K èser
SFX A èser erivionse èser
SFX A èser erivié/O èser
SFX A èser eriviéu/P èser
SFX A èser erivon/K èser
SFX A èser erivonse èser
SFX A èser erié/O èser
SFX A èser eriéu/P èser
SFX A èser eron/K èser
SFX A èser eronse èser
SFX A èser esede tèser
SFX A èser esege tèser
SFX A èser esemo/K tèser
SFX A èser esen/K tèser
SFX A èser esendo/EG tèser
SFX A èser esendo/G èser
SFX A èser esene tèser
SFX A èser esense tèser
SFX A èser esente èser
SFX A èser eseralo/R tèser
SFX A èser eserami/J tèser
SFX A èser eseratu/N tèser
SFX A èser eserave/QS tèser
SFX A èser eseremo/K tèser
SFX A èser eseren/K tèser
SFX A èser eserense tèser
SFX A èser eseresi/O tèser
SFX A èser eseresiu/P tèser
SFX A èser eserimo/K tèser
SFX A èser eserion/K tèser
SFX A èser eserionse tèser
SFX A èser eserisen/K tèser
SFX A èser eserisense tèser
SFX A èser eserision/K tèser
SFX A èser eserisionse tèser
SFX A èser eserisié/O tèser
SFX A èser eserisiéu/P tèser
SFX A èser eserison/K tèser
SFX A èser eserisonse tèser
SFX A èser eserié/O tèser
SFX A èser eseriéu/P tèser
SFX A èser eseron/K tèser
SFX A èser eseronse tèser
SFX A èser eserà/IMQ tèser
SFX A èser eseràe/Q tèser
SFX A èser eserè/I tèser
SFX A èser eserèmi/J tèser
SFX A èser eseré/O tèser
SFX A èser eserémoni/L tèser
SFX A èser eserésimo/K tèser
SFX A èser eserésimoni/L tèser
SFX A èser eseréu/P tèser
SFX A èser eserí/O tèser
SFX A èser esería/IMQ tèser
SFX A èser eseríami/J tèser
SFX A èser eseríatu/N tèser
SFX A èser eseríe/IQ tèser
SFX A èser eseríelo/R tèser
SFX A èser eseríemi/J tèser
SFX A èser eserímoni/L tèser
SFX A èser eseríu/P tèser
SFX A èser eserò/I tèser
SFX A èser eseròmi/J tèser
SFX A èser esese/H tèser
SFX A èser esesi tèser
SFX A èser esesta/H tèser
SFX A èser esesta/H èser
SFX A èser eseste/H tèser
SFX A èser eseste/H èser
SFX A èser esesti/H tèser
SFX A èser esesti/H èser
SFX A èser esesto/H tèser
SFX A èser esesto/H èser
SFX A èser eseva/IOQ tèser
SFX A èser esevau/P tèser
SFX A èser eseve/I tèser
SFX A èser esevi/MO tèser
SFX A èser esevo/I tèser
SFX A èser esimo/K tèser
SFX A èser esion/K tèser
SFX A èser esione tèser
SFX A èser esionse tèser
SFX A èser esisen/K tèser
SFX A èser esisene tèser
SFX A èser esisense tèser
SFX A èser esision/K tèser
SFX A èser esisione tèser
SFX A èser esisionse tèser
SFX A èser esison/K tèser
SFX A èser esisone tèser
SFX A èser esisonse tèser
SFX A èser esiven/K tèser
SFX A èser esivense tèser
SFX A èser esivion/K tèser
SFX A èser esivionse tèser
SFX A èser esivié/O tèser
SFX A èser esiviéu/P tèser
SFX A èser esivon/K tèser
SFX A èser esivonse tèser
SFX A èser esié/O tèser
SFX A èser esiéu/P tèser
SFX A èser eson/K tèser
SFX A èser esone tèser
SFX A èser esonse tèser
SFX A èser esuda/H tèser
SFX A èser esuda/H èser
SFX A èser esude/H tèser
SFX A èser esude/H èser
SFX A èser esudi/H tèser
SFX A èser esudi/H èser
SFX A èser esudo/H tèser
SFX A èser esudo/H èser
SFX A èser esé/GO tèser
SFX A èser eséa/IOQ tèser
SFX A èser eséami/J tèser
SFX A èser eséau/P tèser
SFX A èser esée/I tèser
SFX A èser eséelo/R tèser
SFX A èser eséemi/J tèser
SFX A èser eséi/MO tèser
SFX A èser eséimo/K tèser
SFX A èser eséimoni/L tèser
SFX A èser eséitu/N tèser
SFX A èser esémoni/L tèser
SFX A èser eséo/I tèser
SFX A èser eséomi/J tèser
SFX A èser esésimo tèser
SFX A èser eséu/P tèser
SFX A èser esévami/J tèser
SFX A èser esévelo/R tèser
SFX A èser esévemi/J tèser
SFX A èser esévimo/K tèser
SFX A èser esévimoni/L tèser
SFX A èser esévitu/N tèser
SFX A èser esévomi/J tèser
SFX A èser esí/GO tèser
SFX A èser esímoni/L tèser
SFX A èser esíu/P tèser
SFX A èser esú tèser
SFX A èser esú èser
SFX A èser esúa tèser
SFX A èser esúa èser
SFX A èser esúe tèser
SFX A èser esúe èser
SFX A èser esúi tèser
SFX A èser esúi èser
SFX A èser esúo tèser
SFX A èser esúo èser
SFX A èser fuse/H èser
SFX A èser fusen/K èser
SFX A èser fusene èser
SFX A èser fusense èser
SFX A èser fusi èser
SFX A èser fusion/K èser
SFX A èser fusione èser
SFX A èser fusionse èser
SFX A èser fusisen/K èser
SFX A èser fusisene èser
SFX A èser fusisense èser
SFX A èser fusision/K èser
SFX A èser fusisione èser
SFX A èser fusisionse èser
SFX A èser fusison/K èser
SFX A èser fusisone èser
SFX A èser fusisonse èser
SFX A èser fuson/K èser
SFX A èser fusone èser
SFX A èser fusonse èser
SFX A èser fúsimo èser
SFX A èser selo/R èser
SFX A èser semo/K èser
SFX A èser sen/K èser
SFX A èser seralo/R èser
SFX A èser serami/J èser
SFX A èser seratu/N èser
SFX A èser serave/QS èser
SFX A èser seremo/K èser
SFX A èser seren/K èser
SFX A èser serense èser
SFX A èser seresi/O èser
SFX A èser seresiu/P èser
SFX A èser serimo/K èser
SFX A èser serion/K èser
SFX A èser serionse èser
SFX A èser serisen/K èser
SFX A èser serisense èser
SFX A èser serision/K èser
SFX A èser serisionse èser
SFX A èser serisié/O èser
SFX A èser serisiéu/P èser
SFX A èser serison/K èser
SFX A èser serisonse èser
SFX A èser serié/O èser
SFX A èser seriéu/P èser
SFX A èser seron/K èser
SFX A èser seronse èser
SFX A èser serà/IMQ èser
SFX A èser seràe/Q èser
SFX A èser serè/I èser
SFX A èser serèmi/J èser
SFX A èser seré/O èser
SFX A èser serémoni/L èser
SFX A èser serésimo/K èser
SFX A èser serésimoni/L èser
SFX A èser seréu/P èser
SFX A èser serí/O èser
SFX A èser sería/IMQ èser
SFX A èser seríami/J èser
SFX A èser seríatu/N èser
SFX A èser seríe/IQ èser
SFX A èser seríelo/R èser
SFX A èser seríemi/J èser
SFX A èser serímoni/L èser
SFX A èser seríu/P èser
SFX A èser serò/I èser
SFX A èser seròmi/J èser
SFX A èser si/M èser
SFX A èser siando/G èser
SFX A èser simo/K èser
SFX A èser sion/K èser
SFX A èser sipi èser
SFX A èser sipia èser
SFX A èser sipie èser
SFX A èser sipiede èser
SFX A èser sipiege èser
SFX A èser sipiemo èser
SFX A èser sipien èser
SFX A èser sipiene èser
SFX A èser sipimo èser
SFX A èser sipion èser
SFX A èser sipione èser
SFX A èser sipié èser
SFX A èser sipí èser
SFX A èser situ/N èser
SFX A èser son/K èser
SFX A èser stada/H èser
SFX A èser stade/H èser
SFX A èser stadi/H èser
SFX A èser stado/H èser
SFX A èser stasta/H èser
SFX A èser staste/H èser
SFX A èser stasti/H èser
SFX A èser stasto/H èser
SFX A èser stà èser
SFX A èser stàa èser
SFX A èser stàe èser
SFX A èser stài èser
SFX A èser stào èser
SFX A èser sé/GOQ èser
SFX A èser sémoni/L èser
SFX A èser séu/P èser
SFX A èser sí/EGO èser
SFX A èser símoni/L èser
SFX A èser síu/P èser
SFX A èser é/Q èser
SFX A èter etede [lp]èter
SFX A èter etege [lp]èter
SFX A èter etemo/K [lp]èter
SFX A èter eten/K [lp]èter
SFX A èter etendo/EG [lp]èter
SFX A èter etene [lp]èter
SFX A èter etense [lp]èter
SFX A èter etente [lp]èter
SFX A èter eteralo/R [lp]èter
SFX A èter eterami/J [lp]èter
SFX A èter eteratu/N [lp]èter
SFX A èter eterave/QS [lp]èter
SFX A èter eteremo/K [lp]èter
SFX A èter eteren/K [lp]èter
SFX A èter eterense [lp]èter
SFX A èter eteresi/O [lp]èter
SFX A èter eteresiu/P [lp]èter
SFX A èter eterimo/K [lp]èter
SFX A èter eterion/K [lp]èter
SFX A èter eterionse [lp]èter
SFX A èter eterisen/K [lp]èter
SFX A èter eterisense [lp]èter
SFX A èter eterision/K [lp]èter
SFX A èter eterisionse [lp]èter
SFX A èter eterisié/O [lp]èter
SFX A èter eterisiéu/P [lp]èter
SFX A èter eterison/K [lp]èter
SFX A èter eterisonse [lp]èter
SFX A èter eterié/O [lp]èter
SFX A èter eteriéu/P [lp]èter
SFX A èter eteron/K [lp]èter
SFX A èter eteronse [lp]èter
SFX A èter eterà/IMQ [lp]èter
SFX A èter eteràe/Q [lp]èter
SFX A èter eterè/I [lp]èter
SFX A èter eterèmi/J [lp]èter
SFX A èter eteré/O [lp]èter
SFX A èter eterémoni/L [lp]èter
SFX A èter eterésimo/K [lp]èter
SFX A èter eterésimoni/L [lp]èter
SFX A èter eteréu/P [lp]èter
SFX A èter eterí/O [lp]èter
SFX A èter etería/IMQ [lp]èter
SFX A èter eteríami/J [lp]èter
SFX A èter eteríatu/N [lp]èter
SFX A èter eteríe/IQ [lp]èter
SFX A èter eteríelo/R [lp]èter
SFX A èter eteríemi/J [lp]èter
SFX A èter eterímoni/L [lp]èter
SFX A èter eteríu/P [lp]èter
SFX A èter eterò/I [lp]èter
SFX A èter eteròmi/J [lp]èter
SFX A èter etese/H [lp]èter
SFX A èter etesi [lp]èter
SFX A èter etesta/H [lp]èter
SFX A èter eteste/H [lp]èter
SFX A èter etesti/H [lp]èter
SFX A èter etesto/H [lp]èter
SFX A èter eteva/IOQ [lp]èter
SFX A èter etevau/P [lp]èter
SFX A èter eteve/I [lp]èter
SFX A èter etevi/MO [lp]èter
SFX A èter etevo/I [lp]èter
SFX A èter etimo/K [lp]èter
SFX A èter etion/K [lp]èter
SFX A èter etione [lp]èter
SFX A èter etionse [lp]èter
SFX A èter etisen/K [lp]èter
SFX A èter etisene [lp]èter
SFX A èter etisense [lp]èter
SFX A èter etision/K [lp]èter
SFX A èter etisione [lp]èter
SFX A èter etisionse [lp]èter
SFX A èter etison/K [lp]èter
SFX A èter etisone [lp]èter
SFX A èter etisonse [lp]èter
SFX A èter etiven/K [lp]èter
SFX A èter etivense [lp]èter
SFX A èter etivion/K [lp]èter
SFX A èter etivionse [lp]èter
SFX A èter etivié/O [lp]èter
SFX A èter etiviéu/P [lp]èter
SFX A èter etivon/K [lp]èter
SFX A èter etivonse [lp]èter
SFX A èter etié/O [lp]èter
SFX A èter etiéu/P [lp]èter
SFX A èter eton/K [lp]èter
SFX A èter etone [lp]èter
SFX A èter etonse [lp]èter
SFX A èter etuda/H [lp]èter
SFX A èter etude/H [lp]èter
SFX A èter etudi/H [lp]èter
SFX A èter etudo/H [lp]èter
SFX A èter eté/GO [lp]èter
SFX A èter etéa/IOQ [lp]èter
SFX A èter etéami/J [lp]èter
SFX A èter etéau/P [lp]èter
SFX A èter etée/I [lp]èter
SFX A èter etéelo/R [lp]èter
SFX A èter etéemi/J [lp]èter
SFX A èter etéi/MO [lp]èter
SFX A èter etéimo/K [lp]èter
SFX A èter etéimoni/L [lp]èter
SFX A èter etéitu/N [lp]èter
SFX A èter etémoni/L [lp]èter
SFX A èter etéo/I [lp]èter
SFX A èter etéomi/J [lp]èter
SFX A èter etésimo [lp]èter
SFX A èter etéu/P [lp]èter
SFX A èter etévami/J [lp]èter
SFX A èter etévelo/R [lp]èter
SFX A èter etévemi/J [lp]èter
SFX A èter etévimo/K [lp]èter
SFX A èter etévimoni/L [lp]èter
SFX A èter etévitu/N [lp]èter
SFX A èter etévomi/J [lp]èter
SFX A èter etí/GO [lp]èter
SFX A èter etímoni/L [lp]èter
SFX A èter etíu/P [lp]èter
SFX A èter etú [lp]èter
SFX A èter etúa [lp]èter
SFX A èter etúe [lp]èter
SFX A èter etúi [lp]èter
SFX A èter etúo [lp]èter
SFX A èxer exede [rt]èxer
SFX A èxer exege [rt]èxer
SFX A èxer exemo/K [rt]èxer
SFX A èxer exen/K [rt]èxer
SFX A èxer exendo/EG [rt]èxer
SFX A èxer exene [rt]èxer
SFX A èxer exense [rt]èxer
SFX A èxer exente [rt]èxer
SFX A èxer exeralo/R [rt]èxer
SFX A èxer exerami/J [rt]èxer
SFX A èxer exeratu/N [rt]èxer
SFX A èxer exerave/QS [rt]èxer
SFX A èxer exeremo/K [rt]èxer
SFX A èxer exeren/K [rt]èxer
SFX A èxer exerense [rt]èxer
SFX A èxer exeresi/O [rt]èxer
SFX A èxer exeresiu/P [rt]èxer
SFX A èxer exerimo/K [rt]èxer
SFX A èxer exerion/K [rt]èxer
SFX A èxer exerionse [rt]èxer
SFX A èxer exerisen/K [rt]èxer
SFX A èxer exerisense [rt]èxer
SFX A èxer exerision/K [rt]èxer
SFX A èxer exerisionse [rt]èxer
SFX A èxer exerisié/O [rt]èxer
SFX A èxer exerisiéu/P [rt]èxer
SFX A èxer exerison/K [rt]èxer
SFX A èxer exerisonse [rt]èxer
SFX A èxer exerié/O [rt]èxer
SFX A èxer exeriéu/P [rt]èxer
SFX A èxer exeron/K [rt]èxer
SFX A èxer exeronse [rt]èxer
SFX A èxer exerà/IMQ [rt]èxer
SFX A èxer exeràe/Q [rt]èxer
SFX A èxer exerè/I [rt]èxer
SFX A èxer exerèmi/J [rt]èxer
SFX A èxer exeré/O [rt]èxer
SFX A èxer exerémoni/L [rt]èxer
SFX A èxer exerésimo/K [rt]èxer
SFX A èxer exerésimoni/L [rt]èxer
SFX A èxer exeréu/P [rt]èxer
SFX A èxer exerí/O [rt]èxer
SFX A èxer exería/IMQ [rt]èxer
SFX A èxer exeríami/J [rt]èxer
SFX A èxer exeríatu/N [rt]èxer
SFX A èxer exeríe/IQ [rt]èxer
SFX A èxer exeríelo/R [rt]èxer
SFX A èxer exeríemi/J [rt]èxer
SFX A èxer exerímoni/L [rt]èxer
SFX A èxer exeríu/P [rt]èxer
SFX A èxer exerò/I [rt]èxer
SFX A èxer exeròmi/J [rt]èxer
SFX A èxer exese/H [rt]èxer
SFX A èxer exesi [rt]èxer
SFX A èxer exesta/H [rt]èxer
SFX A èxer exeste/H [rt]èxer
SFX A èxer exesti/H [rt]èxer
SFX A èxer exesto/H [rt]èxer
SFX A èxer exeva/IOQ [rt]èxer
SFX A èxer exevau/P [rt]èxer
SFX A èxer exeve/I [rt]èxer
SFX A èxer exevi/MO [rt]èxer
SFX A èxer exevo/I [rt]èxer
SFX A èxer eximo/K [rt]èxer
SFX A èxer exion/K [rt]èxer
SFX A èxer exione [rt]èxer
SFX A èxer exionse [rt]èxer
SFX A èxer exisen/K [rt]èxer
SFX A èxer exisene [rt]èxer
SFX A èxer exisense [rt]èxer
SFX A èxer exision/K [rt]èxer
SFX A èxer exisione [rt]èxer
SFX A èxer exisionse [rt]èxer
SFX A èxer exison/K [rt]èxer
SFX A èxer exisone [rt]èxer
SFX A èxer exisonse [rt]èxer
SFX A èxer exiven/K [rt]èxer
SFX A èxer exivense [rt]èxer
SFX A èxer exivion/K [rt]èxer
SFX A èxer exivionse [rt]èxer
SFX A èxer exivié/O [rt]èxer
SFX A èxer exiviéu/P [rt]èxer
SFX A èxer exivon/K [rt]èxer
SFX A èxer exivonse [rt]èxer
SFX A èxer exié/O [rt]èxer
SFX A èxer exiéu/P [rt]èxer
SFX A èxer exon/K [rt]èxer
SFX A èxer exone [rt]èxer
SFX A èxer exonse [rt]èxer
SFX A èxer exuda/H [rt]èxer
SFX A èxer exude/H [rt]èxer
SFX A èxer exudi/H [rt]èxer
SFX A èxer exudo/H [rt]èxer
SFX A èxer exé/GO [rt]èxer
SFX A èxer exéa/IOQ [rt]èxer
SFX A èxer exéami/J [rt]èxer
SFX A èxer exéau/P [rt]èxer
SFX A èxer exée/I [rt]èxer
SFX A èxer exéelo/R [rt]èxer
SFX A èxer exéemi/J [rt]èxer
SFX A èxer exéi/MO [rt]èxer
SFX A èxer exéimo/K [rt]èxer
SFX A èxer exéimoni/L [rt]èxer
SFX A èxer exéitu/N [rt]èxer
SFX A èxer exémoni/L [rt]èxer
SFX A èxer exéo/I [rt]èxer
SFX A èxer exéomi/J [rt]èxer
SFX A èxer exésimo [rt]èxer
SFX A èxer exéu/P [rt]èxer
SFX A èxer exévami/J [rt]èxer
SFX A èxer exévelo/R [rt]èxer
SFX A èxer exévemi/J [rt]èxer
SFX A èxer exévimo/K [rt]èxer
SFX A èxer exévimoni/L [rt]èxer
SFX A èxer exévitu/N [rt]èxer
SFX A èxer exévomi/J [rt]èxer
SFX A èxer exí/GO [rt]èxer
SFX A èxer exímoni/L [rt]èxer
SFX A èxer exíu/P [rt]èxer
SFX A èxer exú [rt]èxer
SFX A èxer exúa [rt]èxer
SFX A èxer exúe [rt]èxer
SFX A èxer exúi [rt]èxer
SFX A èxer exúo [rt]èxer
SFX A èñer eñede [ctv]èñer
SFX A èñer eñege [ctv]èñer
SFX A èñer eñemo/K [ctv]èñer
SFX A èñer eñen/K [ctv]èñer
SFX A èñer eñendo/EG [ctv]èñer
SFX A èñer eñene [ctv]èñer
SFX A èñer eñense [ctv]èñer
SFX A èñer eñente [ctv]èñer
SFX A èñer eñeralo/R [ctv]èñer
SFX A èñer eñerami/J [ctv]èñer
SFX A èñer eñeratu/N [ctv]èñer
SFX A èñer eñerave/QS [ctv]èñer
SFX A èñer eñeremo/K [ctv]èñer
SFX A èñer eñeren/K [ctv]èñer
SFX A èñer eñerense [ctv]èñer
SFX A èñer eñeresi/O [ctv]èñer
SFX A èñer eñeresiu/P [ctv]èñer
SFX A èñer eñerimo/K [ctv]èñer
SFX A èñer eñerion/K [ctv]èñer
SFX A èñer eñerionse [ctv]èñer
SFX A èñer eñerisen/K [ctv]èñer
SFX A èñer eñerisense [ctv]èñer
SFX A èñer eñerision/K [ctv]èñer
SFX A èñer eñerisionse [ctv]èñer
SFX A èñer eñerisié/O [ctv]èñer
SFX A èñer eñerisiéu/P [ctv]èñer
SFX A èñer eñerison/K [ctv]èñer
SFX A èñer eñerisonse [ctv]èñer
SFX A èñer eñerié/O [ctv]èñer
SFX A èñer eñeriéu/P [ctv]èñer
SFX A èñer eñeron/K [ctv]èñer
SFX A èñer eñeronse [ctv]èñer
SFX A èñer eñerà/IMQ [ctv]èñer
SFX A èñer eñeràe/Q [ctv]èñer
SFX A èñer eñerè/I [ctv]èñer
SFX A èñer eñerèmi/J [ctv]èñer
SFX A èñer eñeré/O [ctv]èñer
SFX A èñer eñerémoni/L [ctv]èñer
SFX A èñer eñerésimo/K [ctv]èñer
SFX A èñer eñerésimoni/L [ctv]èñer
SFX A èñer eñeréu/P [ctv]èñer
SFX A èñer eñerí/O [ctv]èñer
SFX A èñer eñería/IMQ [ctv]èñer
SFX A èñer eñeríami/J [ctv]èñer
SFX A èñer eñeríatu/N [ctv]èñer
SFX A èñer eñeríe/IQ [ctv]èñer
SFX A èñer eñeríelo/R [ctv]èñer
SFX A èñer eñeríemi/J [ctv]èñer
SFX A èñer eñerímoni/L [ctv]èñer
SFX A èñer eñeríu/P [ctv]èñer
SFX A èñer eñerò/I [ctv]èñer
SFX A èñer eñeròmi/J [ctv]èñer
SFX A èñer eñese/H [ctv]èñer
SFX A èñer eñesi [ctv]èñer
SFX A èñer eñesta/H [ctv]èñer
SFX A èñer eñeste/H [ctv]èñer
SFX A èñer eñesti/H [ctv]èñer
SFX A èñer eñesto/H [ctv]èñer
SFX A èñer eñeva/IOQ [ctv]èñer
SFX A èñer eñevau/P [ctv]èñer
SFX A èñer eñeve/I [ctv]èñer
SFX A èñer eñevi/MO [ctv]èñer
SFX A èñer eñevo/I [ctv]èñer
SFX A èñer eñimo/K [ctv]èñer
SFX A èñer eñisen/K [ctv]èñer
SFX A èñer eñisene [ctv]èñer
SFX A èñer eñisense [ctv]èñer
SFX A èñer eñision/K [ctv]èñer
SFX A èñer eñisione [ctv]èñer
SFX A èñer eñisionse [ctv]èñer
SFX A èñer eñison/K [ctv]èñer
SFX A èñer eñisone [ctv]èñer
SFX A èñer eñisonse [ctv]èñer
SFX A èñer eñiven/K [ctv]èñer
SFX A èñer eñivense [ctv]èñer
SFX A èñer eñivion/K [ctv]èñer
SFX A èñer eñivionse [ctv]èñer
SFX A èñer eñivié/O [ctv]èñer
SFX A èñer eñiviéu/P [ctv]èñer
SFX A èñer eñivon/K [ctv]èñer
SFX A èñer eñivonse [ctv]èñer
SFX A èñer eñié/O [ctv]èñer
SFX A èñer eñiéu/P [ctv]èñer
SFX A èñer eñon/K [ctv]èñer
SFX A èñer eñone [ctv]èñer
SFX A èñer eñonse [ctv]èñer
SFX A èñer eñuda/H [ctv]èñer
SFX A èñer eñude/H [ctv]èñer
SFX A èñer eñudi/H [ctv]èñer
SFX A èñer eñudo/H [ctv]èñer
SFX A èñer eñé/GO [ctv]èñer
SFX A èñer eñéa/IOQ [ctv]èñer
SFX A èñer eñéami/J [ctv]èñer
SFX A èñer eñéau/P [ctv]èñer
SFX A èñer eñée/I [ctv]èñer
SFX A èñer eñéelo/R [ctv]èñer
SFX A èñer eñéemi/J [ctv]èñer
SFX A èñer eñéi/MO [ctv]èñer
SFX A èñer eñéimo/K [ctv]èñer
SFX A èñer eñéimoni/L [ctv]èñer
SFX A èñer eñéitu/N [ctv]èñer
SFX A èñer eñémoni/L [ctv]èñer
SFX A èñer eñéo/I [ctv]èñer
SFX A èñer eñéomi/J [ctv]èñer
SFX A èñer eñésimo [ctv]èñer
SFX A èñer eñéu/P [ctv]èñer
SFX A èñer eñévami/J [ctv]èñer
SFX A èñer eñévelo/R [ctv]èñer
SFX A èñer eñévemi/J [ctv]èñer
SFX A èñer eñévimo/K [ctv]èñer
SFX A èñer eñévimoni/L [ctv]èñer
SFX A èñer eñévitu/N [ctv]èñer
SFX A èñer eñévomi/J [ctv]èñer
SFX A èñer eñí/GO [ctv]èñer
SFX A èñer eñímoni/L [ctv]èñer
SFX A èñer eñíu/P [ctv]èñer
SFX A èñer eñú [ctv]èñer
SFX A èñer eñúa [ctv]èñer
SFX A èñer eñúe [ctv]èñer
SFX A èñer eñúi [ctv]èñer
SFX A èñer eñúo [ctv]èñer
SFX A èñer ièn/EGQ [ctv]èñer
SFX A èñer iènlo/R [ctv]èñer
SFX A èđer eđede [il]èđer
SFX A èđer eđege [il]èđer
SFX A èđer eđemo/K [il]èđer
SFX A èđer eđen/K [il]èđer
SFX A èđer eđendo/EG [il]èđer
SFX A èđer eđene [il]èđer
SFX A èđer eđense [il]èđer
SFX A èđer eđente [il]èđer
SFX A èđer eđeralo/R [il]èđer
SFX A èđer eđerami/J [il]èđer
SFX A èđer eđeratu/N [il]èđer
SFX A èđer eđerave/QS [il]èđer
SFX A èđer eđeremo/K [il]èđer
SFX A èđer eđeren/K [il]èđer
SFX A èđer eđerense [il]èđer
SFX A èđer eđeresi/O [il]èđer
SFX A èđer eđeresiu/P [il]èđer
SFX A èđer eđerimo/K [il]èđer
SFX A èđer eđerion/K [il]èđer
SFX A èđer eđerionse [il]èđer
SFX A èđer eđerisen/K [il]èđer
SFX A èđer eđerisense [il]èđer
SFX A èđer eđerision/K [il]èđer
SFX A èđer eđerisionse [il]èđer
SFX A èđer eđerisié/O [il]èđer
SFX A èđer eđerisiéu/P [il]èđer
SFX A èđer eđerison/K [il]èđer
SFX A èđer eđerisonse [il]èđer
SFX A èđer eđerié/O [il]èđer
SFX A èđer eđeriéu/P [il]èđer
SFX A èđer eđeron/K [il]èđer
SFX A èđer eđeronse [il]èđer
SFX A èđer eđerà/IMQ [il]èđer
SFX A èđer eđeràe/Q [il]èđer
SFX A èđer eđerè/I [il]èđer
SFX A èđer eđerèmi/J [il]èđer
SFX A èđer eđeré/O [il]èđer
SFX A èđer eđerémoni/L [il]èđer
SFX A èđer eđerésimo/K [il]èđer
SFX A èđer eđerésimoni/L [il]èđer
SFX A èđer eđeréu/P [il]èđer
SFX A èđer eđerí/O [il]èđer
SFX A èđer eđería/IMQ [il]èđer
SFX A èđer eđeríami/J [il]èđer
SFX A èđer eđeríatu/N [il]èđer
SFX A èđer eđeríe/IQ [il]èđer
SFX A èđer eđeríelo/R [il]èđer
SFX A èđer eđeríemi/J [il]èđer
SFX A èđer eđerímoni/L [il]èđer
SFX A èđer eđeríu/P [il]èđer
SFX A èđer eđerò/I [il]èđer
SFX A èđer eđeròmi/J [il]èđer
SFX A èđer eđese/H [il]èđer
SFX A èđer eđesi [il]èđer
SFX A èđer eđesta/H [il]èđer
SFX A èđer eđeste/H [il]èđer
SFX A èđer eđesti/H [il]èđer
SFX A èđer eđesto/H [il]èđer
SFX A èđer eđeva/IOQ [il]èđer
SFX A èđer eđevau/P [il]èđer
SFX A èđer eđeve/I [il]èđer
SFX A èđer eđevi/MO [il]èđer
SFX A èđer eđevo/I [il]èđer
SFX A èđer eđimo/K [il]èđer
SFX A èđer eđion/K [il]èđer
SFX A èđer eđione [il]èđer
SFX A èđer eđionse [il]èđer
SFX A èđer eđisen/K [il]èđer
SFX A èđer eđisene [il]èđer
SFX A èđer eđisense [il]èđer
SFX A èđer eđision/K [il]èđer
SFX A èđer eđisione [il]èđer
SFX A èđer eđisionse [il]èđer
SFX A èđer eđison/K [il]èđer
SFX A èđer eđisone [il]èđer
SFX A èđer eđisonse [il]èđer
SFX A èđer eđiven/K [il]èđer
SFX A èđer eđivense [il]èđer
SFX A èđer eđivion/K [il]èđer
SFX A èđer eđivionse [il]èđer
SFX A èđer eđivié/O [il]èđer
SFX A èđer eđiviéu/P [il]èđer
SFX A èđer eđivon/K [il]èđer
SFX A èđer eđivonse [il]èđer
SFX A èđer eđié/O [il]èđer
SFX A èđer eđiéu/P [il]èđer
SFX A èđer eđon/K [il]èđer
SFX A èđer eđone [il]èđer
SFX A èđer eđonse [il]èđer
SFX A èđer eđuda/H [il]èđer
SFX A èđer eđude/H [il]èđer
SFX A èđer eđudi/H [il]èđer
SFX A èđer eđudo/H [il]èđer
SFX A èđer eđé/GO [il]èđer
SFX A èđer eđéa/IOQ [il]èđer
SFX A èđer eđéami/J [il]èđer
SFX A èđer eđéau/P [il]èđer
SFX A èđer eđée/I [il]èđer
SFX A èđer eđéelo/R [il]èđer
SFX A èđer eđéemi/J [il]èđer
SFX A èđer eđéi/MO [il]èđer
SFX A èđer eđéimo/K [il]èđer
SFX A èđer eđéimoni/L [il]èđer
SFX A èđer eđéitu/N [il]èđer
SFX A èđer eđémoni/L [il]èđer
SFX A èđer eđéo/I [il]èđer
SFX A èđer eđéomi/J [il]èđer
SFX A èđer eđésimo [il]èđer
SFX A èđer eđéu/P [il]èđer
SFX A èđer eđévami/J [il]èđer
SFX A èđer eđévelo/R [il]èđer
SFX A èđer eđévemi/J [il]èđer
SFX A èđer eđévimo/K [il]èđer
SFX A èđer eđévimoni/L [il]èđer
SFX A èđer eđévitu/N [il]èđer
SFX A èđer eđévomi/J [il]èđer
SFX A èđer eđí/GO [il]èđer
SFX A èđer eđímoni/L [il]èđer
SFX A èđer eđíu/P [il]èđer
SFX A èđer eđú [il]èđer
SFX A èđer eđúa [il]èđer
SFX A èđer eđúe [il]èđer
SFX A èđer eđúi [il]èđer
SFX A èđer eđúo [il]èđer
SFX A éder eda [csŧ]éder
SFX A éder eda kréder
SFX A éder eda véder
SFX A éder ede/HIQ [csŧ]éder
SFX A éder ede/HIQ kréder
SFX A éder ede/HIQ véder
SFX A éder edede [crsvŧ]éder
SFX A éder edege [crsvŧ]éder
SFX A éder edemo/K [crsvŧ]éder
SFX A éder eden/K [crsvŧ]éder
SFX A éder edendo/EG [crsvŧ]éder
SFX A éder edene [crsvŧ]éder
SFX A éder edense [crsvŧ]éder
SFX A éder edente [crsvŧ]éder
SFX A éder ederalo/R [crsvŧ]éder
SFX A éder ederami/J [crsvŧ]éder
SFX A éder ederatu/N [crsvŧ]éder
SFX A éder ederave/QS [crsvŧ]éder
SFX A éder ederemo/K [crsvŧ]éder
SFX A éder ederen/K [crsvŧ]éder
SFX A éder ederense [crsvŧ]éder
SFX A éder ederesi/O [crsvŧ]éder
SFX A éder ederesiu/P [crsvŧ]éder
SFX A éder ederimo/K [crsvŧ]éder
SFX A éder ederion/K [crsvŧ]éder
SFX A éder ederionse [crsvŧ]éder
SFX A éder ederisen/K [crsvŧ]éder
SFX A éder ederisense [crsvŧ]éder
SFX A éder ederision/K [crsvŧ]éder
SFX A éder ederisionse [crsvŧ]éder
SFX A éder ederisié/O [crsvŧ]éder
SFX A éder ederisiéu/P [crsvŧ]éder
SFX A éder ederison/K [crsvŧ]éder
SFX A éder ederisonse [crsvŧ]éder
SFX A éder ederié/O [crsvŧ]éder
SFX A éder ederiéu/P [crsvŧ]éder
SFX A éder ederon/K [crsvŧ]éder
SFX A éder ederonse [crsvŧ]éder
SFX A éder ederà/IMQ [crsvŧ]éder
SFX A éder ederàe/Q [crsvŧ]éder
SFX A éder ederè/I [crsvŧ]éder
SFX A éder ederèmi/J [crsvŧ]éder
SFX A éder ederé/O [crsvŧ]éder
SFX A éder ederémoni/L [crsvŧ]éder
SFX A éder ederésimo/K [crsvŧ]éder
SFX A éder ederésimoni/L [crsvŧ]éder
SFX A éder ederéu/P [crsvŧ]éder
SFX A éder ederí/O [crsvŧ]éder
SFX A éder edería/IMQ [crsvŧ]éder
SFX A éder ederíami/J [crsvŧ]éder
SFX A éder ederíatu/N [crsvŧ]éder
SFX A éder ederíe/IQ [crsvŧ]éder
SFX A éder ederíelo/R [crsvŧ]éder
SFX A éder ederíemi/J [crsvŧ]éder
SFX A éder ederímoni/L [crsvŧ]éder
SFX A éder ederíu/P [crsvŧ]éder
SFX A éder ederò/I [crsvŧ]éder
SFX A éder ederòmi/J [crsvŧ]éder
SFX A éder edese/H [crsvŧ]éder
SFX A éder edesi [crsvŧ]éder
SFX A éder edesta/H [crsvŧ]éder
SFX A éder edeste/H [crsvŧ]éder
SFX A éder edesti/H [crsvŧ]éder
SFX A éder edesto/H [crsvŧ]éder
SFX A éder edeva/IOQ [crsvŧ]éder
SFX A éder edevau/P [crsvŧ]éder
SFX A éder edeve/I [crsvŧ]éder
SFX A éder edevi/MO [crsvŧ]éder
SFX A éder edevo/I [crsvŧ]éder
SFX A éder edi/EG [crsvŧ]éder
SFX A éder edi/M [csŧ]éder
SFX A éder edi/M kréder
SFX A éder edi/M véder
SFX A éder edimo/K [crsvŧ]éder
SFX A éder edion/K [crsvŧ]éder
SFX A éder edione [crsvŧ]éder
SFX A éder edionse [crsvŧ]éder
SFX A éder edisen/K [crsvŧ]éder
SFX A éder edisene [crsvŧ]éder
SFX A éder edisense [crsvŧ]éder
SFX A éder edision/K [crsvŧ]éder
SFX A éder edisione [crsvŧ]éder
SFX A éder edisionse [crsvŧ]éder
SFX A éder edison/K [crsvŧ]éder
SFX A éder edisone [crsvŧ]éder
SFX A éder edisonse [crsvŧ]éder
SFX A éder ediven/K [crsvŧ]éder
SFX A éder edivense [crsvŧ]éder
SFX A éder edivion/K [crsvŧ]éder
SFX A éder edivionse [crsvŧ]éder
SFX A éder edivié/O [crsvŧ]éder
SFX A éder ediviéu/P [crsvŧ]éder
SFX A éder edivon/K [crsvŧ]éder
SFX A éder edivonse [crsvŧ]éder
SFX A éder edié/O [crsvŧ]éder
SFX A éder ediéu/P [crsvŧ]éder
SFX A éder edo/I [csŧ]éder
SFX A éder edo/I kréder
SFX A éder edo/I véder
SFX A éder edon/K [crsvŧ]éder
SFX A éder edone [crsvŧ]éder
SFX A éder edonse [crsvŧ]éder
SFX A éder eduda/H [crsvŧ]éder
SFX A éder edude/H [crsvŧ]éder
SFX A éder edudi/H [crsvŧ]éder
SFX A éder edudo/H [crsvŧ]éder
SFX A éder edé/GO [crsvŧ]éder
SFX A éder edéa/IOQ [crsvŧ]éder
SFX A éder edéami/J [crsvŧ]éder
SFX A éder edéau/P [crsvŧ]éder
SFX A éder edée/I [crsvŧ]éder
SFX A éder edéelo/R [crsvŧ]éder
SFX A éder edéemi/J [crsvŧ]éder
SFX A éder edéi/MO [crsvŧ]éder
SFX A éder edéimo/K [crsvŧ]éder
SFX A éder edéimoni/L [crsvŧ]éder
SFX A éder edéitu/N [crsvŧ]éder
SFX A éder edémoni/L [crsvŧ]éder
SFX A éder edéo/I [crsvŧ]éder
SFX A éder edéomi/J [crsvŧ]éder
SFX A éder edésimo [crsvŧ]éder
SFX A éder edéu/P [crsvŧ]éder
SFX A éder edévami/J [crsvŧ]éder
SFX A éder edévelo/R [crsvŧ]éder
SFX A éder edévemi/J [crsvŧ]éder
SFX A éder edévimo/K [crsvŧ]éder
SFX A éder edévimoni/L [crsvŧ]éder
SFX A éder edévitu/N [crsvŧ]éder
SFX A éder edévomi/J [crsvŧ]éder
SFX A éder edí/GO [crsvŧ]éder
SFX A éder edímoni/L [crsvŧ]éder
SFX A éder edíu/P [crsvŧ]éder
SFX A éder edú [crsvŧ]éder
SFX A éder edúa [crsvŧ]éder
SFX A éder edúe [crsvŧ]éder
SFX A éder edúi [crsvŧ]éder
SFX A éder edúo [crsvŧ]éder
SFX A éder exa kréder
SFX A éder exe kréder
SFX A éder exi kréder
SFX A éder exo/H kréder
SFX A éder ista véder
SFX A éder iste véder
SFX A éder isti véder
SFX A éder isto/H véder
SFX A éder èsa [csŧ]éder
SFX A éder èse [csŧ]éder
SFX A éder èsi [csŧ]éder
SFX A éder èso/H [csŧ]éder
SFX A énder enda [cflprtvŧ]énder
SFX A énder ende/HIQ [cflprtvŧ]énder
SFX A énder endede [cflprtvŧ]énder
SFX A énder endege [cflprtvŧ]énder
SFX A énder endemo/K [cflprtvŧ]énder
SFX A énder enden/K [cflprtvŧ]énder
SFX A énder endendo/EG [cflprtvŧ]énder
SFX A énder endene [cflprtvŧ]énder
SFX A énder endense [cflprtvŧ]énder
SFX A énder endente [cflprtvŧ]énder
SFX A énder enderalo/R [cflprtvŧ]énder
SFX A énder enderami/J [cflprtvŧ]énder
SFX A énder enderatu/N [cflprtvŧ]énder
SFX A énder enderave/QS [cflprtvŧ]énder
SFX A énder enderemo/K [cflprtvŧ]énder
SFX A énder enderen/K [cflprtvŧ]énder
SFX A énder enderense [cflprtvŧ]énder
SFX A énder enderesi/O [cflprtvŧ]énder
SFX A énder enderesiu/P [cflprtvŧ]énder
SFX A énder enderimo/K [cflprtvŧ]énder
SFX A énder enderion/K [cflprtvŧ]énder
SFX A énder enderionse [cflprtvŧ]énder
SFX A énder enderisen/K [cflprtvŧ]énder
SFX A énder enderisense [cflprtvŧ]énder
SFX A énder enderision/K [cflprtvŧ]énder
SFX A énder enderisionse [cflprtvŧ]énder
SFX A énder enderisié/O [cflprtvŧ]énder
SFX A énder enderisiéu/P [cflprtvŧ]énder
SFX A énder enderison/K [cflprtvŧ]énder
SFX A énder enderisonse [cflprtvŧ]énder
SFX A énder enderié/O [cflprtvŧ]énder
SFX A énder enderiéu/P [cflprtvŧ]énder
SFX A énder enderon/K [cflprtvŧ]énder
SFX A énder enderonse [cflprtvŧ]énder
SFX A énder enderà/IMQ [cflprtvŧ]énder
SFX A énder enderàe/Q [cflprtvŧ]énder
SFX A énder enderè/I [cflprtvŧ]énder
SFX A énder enderèmi/J [cflprtvŧ]énder
SFX A énder enderé/O [cflprtvŧ]énder
SFX A énder enderémoni/L [cflprtvŧ]énder
SFX A énder enderésimo/K [cflprtvŧ]énder
SFX A énder enderésimoni/L [cflprtvŧ]énder
SFX A énder enderéu/P [cflprtvŧ]énder
SFX A énder enderí/O [cflprtvŧ]énder
SFX A énder endería/IMQ [cflprtvŧ]énder
SFX A énder enderíami/J [cflprtvŧ]énder
SFX A énder enderíatu/N [cflprtvŧ]énder
SFX A énder enderíe/IQ [cflprtvŧ]énder
SFX A énder enderíelo/R [cflprtvŧ]énder
SFX A énder enderíemi/J [cflprtvŧ]énder
SFX A énder enderímoni/L [cflprtvŧ]énder
SFX A énder enderíu/P [cflprtvŧ]énder
SFX A énder enderò/I [cflprtvŧ]énder
SFX A énder enderòmi/J [cflprtvŧ]énder
SFX A énder endese/H [cflprtvŧ]énder
SFX A énder endesi [cflprtvŧ]énder
SFX A énder endesta/H [cflprtvŧ]énder
SFX A énder endeste/H [cflprtvŧ]énder
SFX A énder endesti/H [cflprtvŧ]énder
SFX A énder endesto/H [cflprtvŧ]énder
SFX A énder endeva/IOQ [cflprtvŧ]énder
SFX A énder endevau/P [cflprtvŧ]énder
SFX A énder endeve/I [cflprtvŧ]énder
SFX A énder endevi/MO [cflprtvŧ]énder
SFX A énder endevo/I [cflprtvŧ]énder
SFX A énder endi/EGM [cflprtvŧ]énder
SFX A énder endimo/K [cflprtvŧ]énder
SFX A énder endion/K [cflprtvŧ]énder
SFX A énder endione [cflprtvŧ]énder
SFX A énder endionse [cflprtvŧ]énder
SFX A énder endisen/K [cflprtvŧ]énder
SFX A énder endisene [cflprtvŧ]énder
SFX A énder endisense [cflprtvŧ]énder
SFX A énder endision/K [cflprtvŧ]énder
SFX A énder endisione [cflprtvŧ]énder
SFX A énder endisionse [cflprtvŧ]énder
SFX A énder endison/K [cflprtvŧ]énder
SFX A énder endisone [cflprtvŧ]énder
SFX A énder endisonse [cflprtvŧ]énder
SFX A énder endiven/K [cflprtvŧ]énder
SFX A énder endivense [cflprtvŧ]énder
SFX A énder endivion/K [cflprtvŧ]énder
SFX A énder endivionse [cflprtvŧ]énder
SFX A énder endivié/O [cflprtvŧ]énder
SFX A énder endiviéu/P [cflprtvŧ]énder
SFX A énder endivon/K [cflprtvŧ]énder
SFX A énder endivonse [cflprtvŧ]énder
SFX A énder endié/O [cflprtvŧ]énder
SFX A énder endiéu/P [cflprtvŧ]énder
SFX A énder endo/I [cflprtvŧ]énder
SFX A énder endon/K [cflprtvŧ]énder
SFX A énder endone [cflprtvŧ]énder
SFX A énder endonse [cflprtvŧ]énder
SFX A énder enduda/H [cflprtvŧ]énder
SFX A énder endude/H [cflprtvŧ]énder
SFX A énder endudi/H [cflprtvŧ]énder
SFX A énder endudo/H [cflprtvŧ]énder
SFX A énder endé/GO [cflprtvŧ]énder
SFX A énder endéa/IOQ [cflprtvŧ]énder
SFX A énder endéami/J [cflprtvŧ]énder
SFX A énder endéau/P [cflprtvŧ]énder
SFX A énder endée/I [cflprtvŧ]énder
SFX A énder endéelo/R [cflprtvŧ]énder
SFX A énder endéemi/J [cflprtvŧ]énder
SFX A énder endéi/MO [cflprtvŧ]énder
SFX A énder endéimo/K [cflprtvŧ]énder
SFX A énder endéimoni/L [cflprtvŧ]énder
SFX A énder endéitu/N [cflprtvŧ]énder
SFX A énder endémoni/L [cflprtvŧ]énder
SFX A énder endéo/I [cflprtvŧ]énder
SFX A énder endéomi/J [cflprtvŧ]énder
SFX A énder endésimo [cflprtvŧ]énder
SFX A énder endéu/P [cflprtvŧ]énder
SFX A énder endévami/J [cflprtvŧ]énder
SFX A énder endévelo/R [cflprtvŧ]énder
SFX A énder endévemi/J [cflprtvŧ]énder
SFX A énder endévimo/K [cflprtvŧ]énder
SFX A énder endévimoni/L [cflprtvŧ]énder
SFX A énder endévitu/N [cflprtvŧ]énder
SFX A énder endévomi/J [cflprtvŧ]énder
SFX A énder endí/GO [cflprtvŧ]énder
SFX A énder endímoni/L [cflprtvŧ]énder
SFX A énder endíu/P [cflprtvŧ]énder
SFX A énder endú [cflprtvŧ]énder
SFX A énder endúa [cflprtvŧ]énder
SFX A énder endúe [cflprtvŧ]énder
SFX A énder endúi [cflprtvŧ]énder
SFX A énder endúo [cflprtvŧ]énder
SFX A énder exa [cflprtvŧ]énder
SFX A énder exe [cflprtvŧ]énder
SFX A énder exi [cflprtvŧ]énder
SFX A énder exo/H [cflprtvŧ]énder
SFX A énter ensa asénter
SFX A énter ense asénter
SFX A énter ensi asénter
SFX A énter enso/H asénter
SFX A énter enta asénter
SFX A énter ente/HIQ asénter
SFX A énter entede asénter
SFX A énter entege asénter
SFX A énter entemo/K asénter
SFX A énter enten/K asénter
SFX A énter entendo/EG asénter
SFX A énter entene asénter
SFX A énter entense asénter
SFX A énter entente asénter
SFX A énter enteralo/R asénter
SFX A énter enterami/J asénter
SFX A énter enteratu/N asénter
SFX A énter enterave/QS asénter
SFX A énter enteremo/K asénter
SFX A énter enteren/K asénter
SFX A énter enterense asénter
SFX A énter enteresi/O asénter
SFX A énter enteresiu/P asénter
SFX A énter enterimo/K asénter
SFX A énter enterion/K asénter
SFX A énter enterionse asénter
SFX A énter enterisen/K asénter
SFX A énter enterisense asénter
SFX A énter enterision/K asénter
SFX A énter enterisionse asénter
SFX A énter enterisié/O asénter
SFX A énter enterisiéu/P asénter
SFX A énter enterison/K asénter
SFX A énter enterisonse asénter
SFX A énter enterié/O asénter
SFX A énter enteriéu/P asénter
SFX A énter enteron/K asénter
SFX A énter enteronse asénter
SFX A énter enterà/IMQ asénter
SFX A énter enteràe/Q asénter
SFX A énter enterè/I asénter
SFX A énter enterèmi/J asénter
SFX A énter enteré/O asénter
SFX A énter enterémoni/L asénter
SFX A énter enterésimo/K asénter
SFX A énter enterésimoni/L asénter
SFX A énter enteréu/P asénter
SFX A énter enterí/O asénter
SFX A énter entería/IMQ asénter
SFX A énter enteríami/J asénter
SFX A énter enteríatu/N asénter
SFX A énter enteríe/IQ asénter
SFX A énter enteríelo/R asénter
SFX A énter enteríemi/J asénter
SFX A énter enterímoni/L asénter
SFX A énter enteríu/P asénter
SFX A énter enterò/I asénter
SFX A énter enteròmi/J asénter
SFX A énter entese/H asénter
SFX A énter entesi asénter
SFX A énter entesta/H asénter
SFX A énter enteste/H asénter
SFX A énter entesti/H asénter
SFX A énter entesto/H asénter
SFX A énter enteva/IOQ asénter
SFX A énter entevau/P asénter
SFX A énter enteve/I asénter
SFX A énter entevi/MO asénter
SFX A énter entevo/I asénter
SFX A énter enti/EGM asénter
SFX A énter entimo/K asénter
SFX A énter ention/K asénter
SFX A énter entione asénter
SFX A énter entionse asénter
SFX A énter entisen/K asénter
SFX A énter entisene asénter
SFX A énter entisense asénter
SFX A énter entision/K asénter
SFX A énter entisione asénter
SFX A énter entisionse asénter
SFX A énter entison/K asénter
SFX A énter entisone asénter
SFX A énter entisonse asénter
SFX A énter entiven/K asénter
SFX A énter entivense asénter
SFX A énter entivion/K asénter
SFX A énter entivionse asénter
SFX A énter entivié/O asénter
SFX A énter entiviéu/P asénter
SFX A énter entivon/K asénter
SFX A énter entivonse asénter
SFX A énter entié/O asénter
SFX A énter entiéu/P asénter
SFX A énter ento/I asénter
SFX A énter enton/K asénter
SFX A énter entone asénter
SFX A énter entonse asénter
SFX A énter entuda/H asénter
SFX A énter entude/H asénter
SFX A énter entudi/H asénter
SFX A énter entudo/H asénter
SFX A énter enté/GO asénter
SFX A énter entéa/IOQ asénter
SFX A énter entéami/J asénter
SFX A énter entéau/P asénter
SFX A énter entée/I asénter
SFX A énter entéelo/R asénter
SFX A énter entéemi/J asénter
SFX A énter entéi/MO asénter
SFX A énter entéimo/K asénter
SFX A énter entéimoni/L asénter
SFX A énter entéitu/N asénter
SFX A énter entémoni/L asénter
SFX A énter entéo/I asénter
SFX A énter entéomi/J asénter
SFX A énter entésimo asénter
SFX A énter entéu/P asénter
SFX A énter entévami/J asénter
SFX A énter entévelo/R asénter
SFX A énter entévemi/J asénter
SFX A énter entévimo/K asénter
SFX A énter entévimoni/L asénter
SFX A énter entévitu/N asénter
SFX A énter entévomi/J asénter
SFX A énter entí/GO asénter
SFX A énter entímoni/L asénter
SFX A énter entíu/P asénter
SFX A énter entú asénter
SFX A énter entúa asénter
SFX A énter entúe asénter
SFX A énter entúi asénter
SFX A énter entúo asénter
SFX A énxer enta [fpt]énxer
SFX A énxer ente [fpt]énxer
SFX A énxer enti [fpt]énxer
SFX A énxer ento/H [fpt]énxer
SFX A énxer enxa [fpt]énxer
SFX A énxer enxe/HIQ [fpt]énxer
SFX A énxer enxede [fpt]énxer
SFX A énxer enxege [fpt]énxer
SFX A énxer enxemo/K [fpt]énxer
SFX A énxer enxen/K [fpt]énxer
SFX A énxer enxendo/EG [fpt]énxer
SFX A énxer enxene [fpt]énxer
SFX A énxer enxense [fpt]énxer
SFX A énxer enxente [fpt]énxer
SFX A énxer enxeralo/R [fpt]énxer
SFX A énxer enxerami/J [fpt]énxer
SFX A énxer enxeratu/N [fpt]énxer
SFX A énxer enxerave/QS [fpt]énxer
SFX A énxer enxeremo/K [fpt]énxer
SFX A énxer enxeren/K [fpt]énxer
SFX A énxer enxerense [fpt]énxer
SFX A énxer enxeresi/O [fpt]énxer
SFX A énxer enxeresiu/P [fpt]énxer
SFX A énxer enxerimo/K [fpt]énxer
SFX A énxer enxerion/K [fpt]énxer
SFX A énxer enxerionse [fpt]énxer
SFX A énxer enxerisen/K [fpt]énxer
SFX A énxer enxerisense [fpt]énxer
SFX A énxer enxerision/K [fpt]énxer
SFX A énxer enxerisionse [fpt]énxer
SFX A énxer enxerisié/O [fpt]énxer
SFX A énxer enxerisiéu/P [fpt]énxer
SFX A énxer enxerison/K [fpt]énxer
SFX A énxer enxerisonse [fpt]énxer
SFX A énxer enxerié/O [fpt]énxer
SFX A énxer enxeriéu/P [fpt]énxer
SFX A énxer enxeron/K [fpt]énxer
SFX A énxer enxeronse [fpt]énxer
SFX A énxer enxerà/IMQ [fpt]énxer
SFX A énxer enxeràe/Q [fpt]énxer
SFX A énxer enxerè/I [fpt]énxer
SFX A énxer enxerèmi/J [fpt]énxer
SFX A énxer enxeré/O [fpt]énxer
SFX A énxer enxerémoni/L [fpt]énxer
SFX A énxer enxerésimo/K [fpt]énxer
SFX A énxer enxerésimoni/L [fpt]énxer
SFX A énxer enxeréu/P [fpt]énxer
SFX A énxer enxerí/O [fpt]énxer
SFX A énxer enxería/IMQ [fpt]énxer
SFX A énxer enxeríami/J [fpt]énxer
SFX A énxer enxeríatu/N [fpt]énxer
SFX A énxer enxeríe/IQ [fpt]énxer
SFX A énxer enxeríelo/R [fpt]énxer
SFX A énxer enxeríemi/J [fpt]énxer
SFX A énxer enxerímoni/L [fpt]énxer
SFX A énxer enxeríu/P [fpt]énxer
SFX A énxer enxerò/I [fpt]énxer
SFX A énxer enxeròmi/J [fpt]énxer
SFX A énxer enxese/H [fpt]énxer
SFX A énxer enxesi [fpt]énxer
SFX A énxer enxesta/H [fpt]énxer
SFX A énxer enxeste/H [fpt]énxer
SFX A énxer enxesti/H [fpt]énxer
SFX A énxer enxesto/H [fpt]énxer
SFX A énxer enxeva/IOQ [fpt]énxer
SFX A énxer enxevau/P [fpt]énxer
SFX A énxer enxeve/I [fpt]énxer
SFX A énxer enxevi/MO [fpt]énxer
SFX A énxer enxevo/I [fpt]énxer
SFX A énxer enxi/EGM [fpt]énxer
SFX A énxer enximo/K [fpt]énxer
SFX A énxer enxion/K [fpt]énxer
SFX A énxer enxione [fpt]énxer
SFX A énxer enxionse [fpt]énxer
SFX A énxer enxisen/K [fpt]énxer
SFX A énxer enxisene [fpt]énxer
SFX A énxer enxisense [fpt]énxer
SFX A énxer enxision/K [fpt]énxer
SFX A énxer enxisione [fpt]énxer
SFX A énxer enxisionse [fpt]énxer
SFX A énxer enxison/K [fpt]énxer
SFX A énxer enxisone [fpt]énxer
SFX A énxer enxisonse [fpt]énxer
SFX A énxer enxiven/K [fpt]énxer
SFX A énxer enxivense [fpt]énxer
SFX A énxer enxivion/K [fpt]énxer
SFX A énxer enxivionse [fpt]énxer
SFX A énxer enxivié/O [fpt]énxer
SFX A énxer enxiviéu/P [fpt]énxer
SFX A énxer enxivon/K [fpt]énxer
SFX A énxer enxivonse [fpt]énxer
SFX A énxer enxié/O [fpt]énxer
SFX A énxer enxiéu/P [fpt]énxer
SFX A énxer enxo/I [fpt]énxer
SFX A énxer enxon/K [fpt]énxer
SFX A énxer enxone [fpt]énxer
SFX A énxer enxonse [fpt]énxer
SFX A énxer enxuda/H [fpt]énxer
SFX A énxer enxude/H [fpt]énxer
SFX A énxer enxudi/H [fpt]énxer
SFX A énxer enxudo/H [fpt]énxer
SFX A énxer enxé/GO [fpt]énxer
SFX A énxer enxéa/IOQ [fpt]énxer
SFX A énxer enxéami/J [fpt]énxer
SFX A énxer enxéau/P [fpt]énxer
SFX A énxer enxée/I [fpt]énxer
SFX A énxer enxéelo/R [fpt]énxer
SFX A énxer enxéemi/J [fpt]énxer
SFX A énxer enxéi/MO [fpt]énxer
SFX A énxer enxéimo/K [fpt]énxer
SFX A énxer enxéimoni/L [fpt]énxer
SFX A énxer enxéitu/N [fpt]énxer
SFX A énxer enxémoni/L [fpt]énxer
SFX A énxer enxéo/I [fpt]énxer
SFX A énxer enxéomi/J [fpt]énxer
SFX A énxer enxésimo [fpt]énxer
SFX A énxer enxéu/P [fpt]énxer
SFX A énxer enxévami/J [fpt]énxer
SFX A énxer enxévelo/R [fpt]énxer
SFX A énxer enxévemi/J [fpt]énxer
SFX A énxer enxévimo/K [fpt]énxer
SFX A énxer enxévimoni/L [fpt]énxer
SFX A énxer enxévitu/N [fpt]énxer
SFX A énxer enxévomi/J [fpt]énxer
SFX A énxer enxí/GO [fpt]énxer
SFX A énxer enxímoni/L [fpt]énxer
SFX A énxer enxíu/P [fpt]énxer
SFX A énxer enxú [fpt]énxer
SFX A énxer enxúa [fpt]énxer
SFX A énxer enxúe [fpt]énxer
SFX A énxer enxúi [fpt]énxer
SFX A énxer enxúo [fpt]énxer
SFX A énđer enta [lptŧ]énđer
SFX A énđer enta xgrénđer
SFX A énđer ente [lptŧ]énđer
SFX A énđer ente xgrénđer
SFX A énđer enti [lptŧ]énđer
SFX A énđer enti xgrénđer
SFX A énđer ento/H [lptŧ]énđer
SFX A énđer ento/H xgrénđer
SFX A énđer enđa [lptŧ]énđer
SFX A énđer enđa strénđer
SFX A énđer enđa xgrénđer
SFX A énđer enđe/HIQ [lptŧ]énđer
SFX A énđer enđe/HIQ strénđer
SFX A énđer enđe/HIQ xgrénđer
SFX A énđer enđede [lprtŧ]énđer
SFX A énđer enđege [lprtŧ]énđer
SFX A énđer enđemo/K [lprtŧ]énđer
SFX A énđer enđen/K [lprtŧ]énđer
SFX A énđer enđendo/EG [lprtŧ]énđer
SFX A énđer enđene [lprtŧ]énđer
SFX A énđer enđense [lprtŧ]énđer
SFX A énđer enđente [lprtŧ]énđer
SFX A énđer enđeralo/R [lprtŧ]énđer
SFX A énđer enđerami/J [lprtŧ]énđer
SFX A énđer enđeratu/N [lprtŧ]énđer
SFX A énđer enđerave/QS [lprtŧ]énđer
SFX A énđer enđeremo/K [lprtŧ]énđer
SFX A énđer enđeren/K [lprtŧ]énđer
SFX A énđer enđerense [lprtŧ]énđer
SFX A énđer enđeresi/O [lprtŧ]énđer
SFX A énđer enđeresiu/P [lprtŧ]énđer
SFX A énđer enđerimo/K [lprtŧ]énđer
SFX A énđer enđerion/K [lprtŧ]énđer
SFX A énđer enđerionse [lprtŧ]énđer
SFX A énđer enđerisen/K [lprtŧ]énđer
SFX A énđer enđerisense [lprtŧ]énđer
SFX A énđer enđerision/K [lprtŧ]énđer
SFX A énđer enđerisionse [lprtŧ]énđer
SFX A énđer enđerisié/O [lprtŧ]énđer
SFX A énđer enđerisiéu/P [lprtŧ]énđer
SFX A énđer enđerison/K [lprtŧ]énđer
SFX A énđer enđerisonse [lprtŧ]énđer
SFX A énđer enđerié/O [lprtŧ]énđer
SFX A énđer enđeriéu/P [lprtŧ]énđer
SFX A énđer enđeron/K [lprtŧ]énđer
SFX A énđer enđeronse [lprtŧ]énđer
SFX A énđer enđerà/IMQ [lprtŧ]énđer
SFX A énđer enđeràe/Q [lprtŧ]énđer
SFX A énđer enđerè/I [lprtŧ]énđer
SFX A énđer enđerèmi/J [lprtŧ]énđer
SFX A énđer enđeré/O [lprtŧ]énđer
SFX A énđer enđerémoni/L [lprtŧ]énđer
SFX A énđer enđerésimo/K [lprtŧ]énđer
SFX A énđer enđerésimoni/L [lprtŧ]énđer
SFX A énđer enđeréu/P [lprtŧ]énđer
SFX A énđer enđerí/O [lprtŧ]énđer
SFX A énđer enđería/IMQ [lprtŧ]énđer
SFX A énđer enđeríami/J [lprtŧ]énđer
SFX A énđer enđeríatu/N [lprtŧ]énđer
SFX A énđer enđeríe/IQ [lprtŧ]énđer
SFX A énđer enđeríelo/R [lprtŧ]énđer
SFX A énđer enđeríemi/J [lprtŧ]énđer
SFX A énđer enđerímoni/L [lprtŧ]énđer
SFX A énđer enđeríu/P [lprtŧ]énđer
SFX A énđer enđerò/I [lprtŧ]énđer
SFX A énđer enđeròmi/J [lprtŧ]énđer
SFX A énđer enđese/H [lprtŧ]énđer
SFX A énđer enđesi [lprtŧ]énđer
SFX A énđer enđesta/H [lprtŧ]énđer
SFX A énđer enđeste/H [lprtŧ]énđer
SFX A énđer enđesti/H [lprtŧ]énđer
SFX A énđer enđesto/H [lprtŧ]énđer
SFX A énđer enđeva/IOQ [lprtŧ]énđer
SFX A énđer enđevau/P [lprtŧ]énđer
SFX A énđer enđeve/I [lprtŧ]énđer
SFX A énđer enđevi/MO [lprtŧ]énđer
SFX A énđer enđevo/I [lprtŧ]énđer
SFX A énđer enđi/EG [lprtŧ]énđer
SFX A énđer enđi/M [lptŧ]énđer
SFX A énđer enđi/M strénđer
SFX A énđer enđi/M xgrénđer
SFX A énđer enđimo/K [lprtŧ]énđer
SFX A énđer enđion/K [lprtŧ]énđer
SFX A énđer enđione [lprtŧ]énđer
SFX A énđer enđionse [lprtŧ]énđer
SFX A énđer enđisen/K [lprtŧ]énđer
SFX A énđer enđisene [lprtŧ]énđer
SFX A énđer enđisense [lprtŧ]énđer
SFX A énđer enđision/K [lprtŧ]énđer
SFX A énđer enđisione [lprtŧ]énđer
SFX A énđer enđisionse [lprtŧ]énđer
SFX A énđer enđison/K [lprtŧ]énđer
SFX A énđer enđisone [lprtŧ]énđer
SFX A énđer enđisonse [lprtŧ]énđer
SFX A énđer enđiven/K [lprtŧ]énđer
SFX A énđer enđivense [lprtŧ]énđer
SFX A énđer enđivion/K [lprtŧ]énđer
SFX A énđer enđivionse [lprtŧ]énđer
SFX A énđer enđivié/O [lprtŧ]énđer
SFX A énđer enđiviéu/P [lprtŧ]énđer
SFX A énđer enđivon/K [lprtŧ]énđer
SFX A énđer enđivonse [lprtŧ]énđer
SFX A énđer enđié/O [lprtŧ]énđer
SFX A énđer enđiéu/P [lprtŧ]énđer
SFX A énđer enđo/I [lptŧ]énđer
SFX A énđer enđo/I strénđer
SFX A énđer enđo/I xgrénđer
SFX A énđer enđon/K [lprtŧ]énđer
SFX A énđer enđone [lprtŧ]énđer
SFX A énđer enđonse [lprtŧ]énđer
SFX A énđer enđuda/H [lprtŧ]énđer
SFX A énđer enđude/H [lprtŧ]énđer
SFX A énđer enđudi/H [lprtŧ]énđer
SFX A énđer enđudo/H [lprtŧ]énđer
SFX A énđer enđé/GO [lprtŧ]énđer
SFX A énđer enđéa/IOQ [lprtŧ]énđer
SFX A énđer enđéami/J [lprtŧ]énđer
SFX A énđer enđéau/P [lprtŧ]énđer
SFX A énđer enđée/I [lprtŧ]énđer
SFX A énđer enđéelo/R [lprtŧ]énđer
SFX A énđer enđéemi/J [lprtŧ]énđer
SFX A énđer enđéi/MO [lprtŧ]énđer
SFX A énđer enđéimo/K [lprtŧ]énđer
SFX A énđer enđéimoni/L [lprtŧ]énđer
SFX A énđer enđéitu/N [lprtŧ]énđer
SFX A énđer enđémoni/L [lprtŧ]énđer
SFX A énđer enđéo/I [lprtŧ]énđer
SFX A énđer enđéomi/J [lprtŧ]énđer
SFX A énđer enđésimo [lprtŧ]énđer
SFX A énđer enđéu/P [lprtŧ]énđer
SFX A énđer enđévami/J [lprtŧ]énđer
SFX A énđer enđévelo/R [lprtŧ]énđer
SFX A énđer enđévemi/J [lprtŧ]énđer
SFX A énđer enđévimo/K [lprtŧ]énđer
SFX A énđer enđévimoni/L [lprtŧ]énđer
SFX A énđer enđévitu/N [lprtŧ]énđer
SFX A énđer enđévomi/J [lprtŧ]énđer
SFX A énđer enđí/GO [lprtŧ]énđer
SFX A énđer enđímoni/L [lprtŧ]énđer
SFX A énđer enđíu/P [lprtŧ]énđer
SFX A énđer enđú [lprtŧ]énđer
SFX A énđer enđúa [lprtŧ]énđer
SFX A énđer enđúe [lprtŧ]énđer
SFX A énđer enđúi [lprtŧ]énđer
SFX A énđer enđúo [lprtŧ]énđer
SFX A énđer eta strénđer
SFX A énđer ete strénđer
SFX A énđer eti strénđer
SFX A énđer eto/H strénđer
SFX A énŧer enta vénŧer
SFX A énŧer ente vénŧer
SFX A énŧer enti vénŧer
SFX A énŧer ento/H vénŧer
SFX A énŧer enŧa vénŧer
SFX A énŧer enŧe/HIQ vénŧer
SFX A énŧer enŧede vénŧer
SFX A énŧer enŧege vénŧer
SFX A énŧer enŧemo/K vénŧer
SFX A énŧer enŧen/K vénŧer
SFX A énŧer enŧendo/EG vénŧer
SFX A énŧer enŧene vénŧer
SFX A énŧer enŧense vénŧer
SFX A énŧer enŧente vénŧer
SFX A énŧer enŧeralo/R vénŧer
SFX A énŧer enŧerami/J vénŧer
SFX A énŧer enŧeratu/N vénŧer
SFX A énŧer enŧerave/QS vénŧer
SFX A énŧer enŧeremo/K vénŧer
SFX A énŧer enŧeren/K vénŧer
SFX A énŧer enŧerense vénŧer
SFX A énŧer enŧeresi/O vénŧer
SFX A énŧer enŧeresiu/P vénŧer
SFX A énŧer enŧerimo/K vénŧer
SFX A énŧer enŧerion/K vénŧer
SFX A énŧer enŧerionse vénŧer
SFX A énŧer enŧerisen/K vénŧer
SFX A énŧer enŧerisense vénŧer
SFX A énŧer enŧerision/K vénŧer
SFX A énŧer enŧerisionse vénŧer
SFX A énŧer enŧerisié/O vénŧer
SFX A énŧer enŧerisiéu/P vénŧer
SFX A énŧer enŧerison/K vénŧer
SFX A énŧer enŧerisonse vénŧer
SFX A énŧer enŧerié/O vénŧer
SFX A énŧer enŧeriéu/P vénŧer
SFX A énŧer enŧeron/K vénŧer
SFX A énŧer enŧeronse vénŧer
SFX A énŧer enŧerà/IMQ vénŧer
SFX A énŧer enŧeràe/Q vénŧer
SFX A énŧer enŧerè/I vénŧer
SFX A énŧer enŧerèmi/J vénŧer
SFX A énŧer enŧeré/O vénŧer
SFX A énŧer enŧerémoni/L vénŧer
SFX A énŧer enŧerésimo/K vénŧer
SFX A énŧer enŧerésimoni/L vénŧer
SFX A énŧer enŧeréu/P vénŧer
SFX A énŧer enŧerí/O vénŧer
SFX A énŧer enŧería/IMQ vénŧer
SFX A énŧer enŧeríami/J vénŧer
SFX A énŧer enŧeríatu/N vénŧer
SFX A énŧer enŧeríe/IQ vénŧer
SFX A énŧer enŧeríelo/R vénŧer
SFX A énŧer enŧeríemi/J vénŧer
SFX A énŧer enŧerímoni/L vénŧer
SFX A énŧer enŧeríu/P vénŧer
SFX A énŧer enŧerò/I vénŧer
SFX A énŧer enŧeròmi/J vénŧer
SFX A énŧer enŧese/H vénŧer
SFX A énŧer enŧesi vénŧer
SFX A énŧer enŧesta/H vénŧer
SFX A énŧer enŧeste/H vénŧer
SFX A énŧer enŧesti/H vénŧer
SFX A énŧer enŧesto/H vénŧer
SFX A énŧer enŧeva/IOQ vénŧer
SFX A énŧer enŧevau/P vénŧer
SFX A énŧer enŧeve/I vénŧer
SFX A énŧer enŧevi/MO vénŧer
SFX A énŧer enŧevo/I vénŧer
SFX A énŧer enŧi/EGM vénŧer
SFX A énŧer enŧimo/K vénŧer
SFX A énŧer enŧion/K vénŧer
SFX A énŧer enŧione vénŧer
SFX A énŧer enŧionse vénŧer
SFX A énŧer enŧisen/K vénŧer
SFX A énŧer enŧisene vénŧer
SFX A énŧer enŧisense vénŧer
SFX A énŧer enŧision/K vénŧer
SFX A énŧer enŧisione vénŧer
SFX A énŧer enŧisionse vénŧer
SFX A énŧer enŧison/K vénŧer
SFX A énŧer enŧisone vénŧer
SFX A énŧer enŧisonse vénŧer
SFX A énŧer enŧiven/K vénŧer
SFX A énŧer enŧivense vénŧer
SFX A énŧer enŧivion/K vénŧer
SFX A énŧer enŧivionse vénŧer
SFX A énŧer enŧivié/O vénŧer
SFX A énŧer enŧiviéu/P vénŧer
SFX A énŧer enŧivon/K vénŧer
SFX A énŧer enŧivonse vénŧer
SFX A énŧer enŧié/O vénŧer
SFX A énŧer enŧiéu/P vénŧer
SFX A énŧer enŧo/I vénŧer
SFX A énŧer enŧon/K vénŧer
SFX A énŧer enŧone vénŧer
SFX A énŧer enŧonse vénŧer
SFX A énŧer enŧuda/H vénŧer
SFX A énŧer enŧude/H vénŧer
SFX A énŧer enŧudi/H vénŧer
SFX A énŧer enŧudo/H vénŧer
SFX A énŧer enŧé/GO vénŧer
SFX A énŧer enŧéa/IOQ vénŧer
SFX A énŧer enŧéami/J vénŧer
SFX A énŧer enŧéau/P vénŧer
SFX A énŧer enŧée/I vénŧer
SFX A énŧer enŧéelo/R vénŧer
SFX A énŧer enŧéemi/J vénŧer
SFX A énŧer enŧéi/MO vénŧer
SFX A énŧer enŧéimo/K vénŧer
SFX A énŧer enŧéimoni/L vénŧer
SFX A énŧer enŧéitu/N vénŧer
SFX A énŧer enŧémoni/L vénŧer
SFX A énŧer enŧéo/I vénŧer
SFX A énŧer enŧéomi/J vénŧer
SFX A énŧer enŧésimo vénŧer
SFX A énŧer enŧéu/P vénŧer
SFX A énŧer enŧévami/J vénŧer
SFX A énŧer enŧévelo/R vénŧer
SFX A énŧer enŧévemi/J vénŧer
SFX A énŧer enŧévimo/K vénŧer
SFX A énŧer enŧévimoni/L vénŧer
SFX A énŧer enŧévitu/N vénŧer
SFX A énŧer enŧévomi/J vénŧer
SFX A énŧer enŧí/GO vénŧer
SFX A énŧer enŧímoni/L vénŧer
SFX A énŧer enŧíu/P vénŧer
SFX A énŧer enŧú vénŧer
SFX A énŧer enŧúa vénŧer
SFX A énŧer enŧúe vénŧer
SFX A énŧer enŧúi vénŧer
SFX A énŧer enŧúo vénŧer
SFX A éser esa [ir]éser
SFX A éser ese/HIQ [ir]éser
SFX A éser esede [ir]éser
SFX A éser esege [ir]éser
SFX A éser esemo/K [ir]éser
SFX A éser esen/K [ir]éser
SFX A éser esendo/EG [ir]éser
SFX A éser esene [ir]éser
SFX A éser esense [ir]éser
SFX A éser esente [ir]éser
SFX A éser eseralo/R [ir]éser
SFX A éser eserami/J [ir]éser
SFX A éser eseratu/N [ir]éser
SFX A éser eserave/QS [ir]éser
SFX A éser eseremo/K [ir]éser
SFX A éser eseren/K [ir]éser
SFX A éser eserense [ir]éser
SFX A éser eseresi/O [ir]éser
SFX A éser eseresiu/P [ir]éser
SFX A éser eserimo/K [ir]éser
SFX A éser eserion/K [ir]éser
SFX A éser eserionse [ir]éser
SFX A éser eserisen/K [ir]éser
SFX A éser eserisense [ir]éser
SFX A éser eserision/K [ir]éser
SFX A éser eserisionse [ir]éser
SFX A éser eserisié/O [ir]éser
SFX A éser eserisiéu/P [ir]éser
SFX A éser eserison/K [ir]éser
SFX A éser eserisonse [ir]éser
SFX A éser eserié/O [ir]éser
SFX A éser eseriéu/P [ir]éser
SFX A éser eseron/K [ir]éser
SFX A éser eseronse [ir]éser
SFX A éser eserà/IMQ [ir]éser
SFX A éser eseràe/Q [ir]éser
SFX A éser eserè/I [ir]éser
SFX A éser eserèmi/J [ir]éser
SFX A éser eseré/O [ir]éser
SFX A éser eserémoni/L [ir]éser
SFX A éser eserésimo/K [ir]éser
SFX A éser eserésimoni/L [ir]éser
SFX A éser eseréu/P [ir]éser
SFX A éser eserí/O [ir]éser
SFX A éser esería/IMQ [ir]éser
SFX A éser eseríami/J [ir]éser
SFX A éser eseríatu/N [ir]éser
SFX A éser eseríe/IQ [ir]éser
SFX A éser eseríelo/R [ir]éser
SFX A éser eseríemi/J [ir]éser
SFX A éser eserímoni/L [ir]éser
SFX A éser eseríu/P [ir]éser
SFX A éser eserò/I [ir]éser
SFX A éser eseròmi/J [ir]éser
SFX A éser esese/H [ir]éser
SFX A éser esesi [ir]éser
SFX A éser esesta/H [ir]éser
SFX A éser eseste/H [ir]éser
SFX A éser esesti/H [ir]éser
SFX A éser esesto/H [ir]éser
SFX A éser eseva/IOQ [ir]éser
SFX A éser esevau/P [ir]éser
SFX A éser eseve/I [ir]éser
SFX A éser esevi/MO [ir]éser
SFX A éser esevo/I [ir]éser
SFX A éser esi/EGM [ir]éser
SFX A éser esimo/K [ir]éser
SFX A éser esion/K [ir]éser
SFX A éser esione [ir]éser
SFX A éser esionse [ir]éser
SFX A éser esisen/K [ir]éser
SFX A éser esisene [ir]éser
SFX A éser esisense [ir]éser
SFX A éser esision/K [ir]éser
SFX A éser esisione [ir]éser
SFX A éser esisionse [ir]éser
SFX A éser esison/K [ir]éser
SFX A éser esisone [ir]éser
SFX A éser esisonse [ir]éser
SFX A éser esiven/K [ir]éser
SFX A éser esivense [ir]éser
SFX A éser esivion/K [ir]éser
SFX A éser esivionse [ir]éser
SFX A éser esivié/O [ir]éser
SFX A éser esiviéu/P [ir]éser
SFX A éser esivon/K [ir]éser
SFX A éser esivonse [ir]éser
SFX A éser esié/O [ir]éser
SFX A éser esiéu/P [ir]éser
SFX A éser eso/I [ir]éser
SFX A éser eson/K [ir]éser
SFX A éser esone [ir]éser
SFX A éser esonse [ir]éser
SFX A éser esuda/H [ir]éser
SFX A éser esude/H [ir]éser
SFX A éser esudi/H [ir]éser
SFX A éser esudo/H [ir]éser
SFX A éser esé/GO [ir]éser
SFX A éser eséa/IOQ [ir]éser
SFX A éser eséami/J [ir]éser
SFX A éser eséau/P [ir]éser
SFX A éser esée/I [ir]éser
SFX A éser eséelo/R [ir]éser
SFX A éser eséemi/J [ir]éser
SFX A éser eséi/MO [ir]éser
SFX A éser eséimo/K [ir]éser
SFX A éser eséimoni/L [ir]éser
SFX A éser eséitu/N [ir]éser
SFX A éser esémoni/L [ir]éser
SFX A éser eséo/I [ir]éser
SFX A éser eséomi/J [ir]éser
SFX A éser esésimo [ir]éser
SFX A éser eséu/P [ir]éser
SFX A éser esévami/J [ir]éser
SFX A éser esévelo/R [ir]éser
SFX A éser esévemi/J [ir]éser
SFX A éser esévimo/K [ir]éser
SFX A éser esévimoni/L [ir]éser
SFX A éser esévitu/N [ir]éser
SFX A éser esévomi/J [ir]éser
SFX A éser esí/GO [ir]éser
SFX A éser esímoni/L [ir]éser
SFX A éser esíu/P [ir]éser
SFX A éser esú [ir]éser
SFX A éser esúa [ir]éser
SFX A éser esúe [ir]éser
SFX A éser esúi [ir]éser
SFX A éser esúo [ir]éser
SFX A éter esa [mn]éter
SFX A éter ese [mn]éter
SFX A éter esi [mn]éter
SFX A éter eso/H [mn]éter
SFX A éter eta [mn]éter
SFX A éter ete/HIQ [mn]éter
SFX A éter etede [mn]éter
SFX A éter etege [mn]éter
SFX A éter etemo/K [mn]éter
SFX A éter eten/K [mn]éter
SFX A éter etendo/EG [mn]éter
SFX A éter etene [mn]éter
SFX A éter etense [mn]éter
SFX A éter etente [mn]éter
SFX A éter eteralo/R [mn]éter
SFX A éter eterami/J [mn]éter
SFX A éter eteratu/N [mn]éter
SFX A éter eterave/QS [mn]éter
SFX A éter eteremo/K [mn]éter
SFX A éter eteren/K [mn]éter
SFX A éter eterense [mn]éter
SFX A éter eteresi/O [mn]éter
SFX A éter eteresiu/P [mn]éter
SFX A éter eterimo/K [mn]éter
SFX A éter eterion/K [mn]éter
SFX A éter eterionse [mn]éter
SFX A éter eterisen/K [mn]éter
SFX A éter eterisense [mn]éter
SFX A éter eterision/K [mn]éter
SFX A éter eterisionse [mn]éter
SFX A éter eterisié/O [mn]éter
SFX A éter eterisiéu/P [mn]éter
SFX A éter eterison/K [mn]éter
SFX A éter eterisonse [mn]éter
SFX A éter eterié/O [mn]éter
SFX A éter eteriéu/P [mn]éter
SFX A éter eteron/K [mn]éter
SFX A éter eteronse [mn]éter
SFX A éter eterà/IMQ [mn]éter
SFX A éter eteràe/Q [mn]éter
SFX A éter eterè/I [mn]éter
SFX A éter eterèmi/J [mn]éter
SFX A éter eteré/O [mn]éter
SFX A éter eterémoni/L [mn]éter
SFX A éter eterésimo/K [mn]éter
SFX A éter eterésimoni/L [mn]éter
SFX A éter eteréu/P [mn]éter
SFX A éter eterí/O [mn]éter
SFX A éter etería/IMQ [mn]éter
SFX A éter eteríami/J [mn]éter
SFX A éter eteríatu/N [mn]éter
SFX A éter eteríe/IQ [mn]éter
SFX A éter eteríelo/R [mn]éter
SFX A éter eteríemi/J [mn]éter
SFX A éter eterímoni/L [mn]éter
SFX A éter eteríu/P [mn]éter
SFX A éter eterò/I [mn]éter
SFX A éter eteròmi/J [mn]éter
SFX A éter etese/H [mn]éter
SFX A éter etesi [mn]éter
SFX A éter etesta/H [mn]éter
SFX A éter eteste/H [mn]éter
SFX A éter etesti/H [mn]éter
SFX A éter etesto/H [mn]éter
SFX A éter eteva/IOQ [mn]éter
SFX A éter etevau/P [mn]éter
SFX A éter eteve/I [mn]éter
SFX A éter etevi/MO [mn]éter
SFX A éter etevo/I [mn]éter
SFX A éter eti/EGM [mn]éter
SFX A éter etimo/K [mn]éter
SFX A éter etion/K [mn]éter
SFX A éter etione [mn]éter
SFX A éter etionse [mn]éter
SFX A éter etisen/K [mn]éter
SFX A éter etisene [mn]éter
SFX A éter etisense [mn]éter
SFX A éter etision/K [mn]éter
SFX A éter etisione [mn]éter
SFX A éter etisionse [mn]éter
SFX A éter etison/K [mn]éter
SFX A éter etisone [mn]éter
SFX A éter etisonse [mn]éter
SFX A éter etiven/K [mn]éter
SFX A éter etivense [mn]éter
SFX A éter etivion/K [mn]éter
SFX A éter etivionse [mn]éter
SFX A éter etivié/O [mn]éter
SFX A éter etiviéu/P [mn]éter
SFX A éter etivon/K [mn]éter
SFX A éter etivonse [mn]éter
SFX A éter etié/O [mn]éter
SFX A éter etiéu/P [mn]éter
SFX A éter eto/I [mn]éter
SFX A éter eton/K [mn]éter
SFX A éter etone [mn]éter
SFX A éter etonse [mn]éter
SFX A éter etuda/H [mn]éter
SFX A éter etude/H [mn]éter
SFX A éter etudi/H [mn]éter
SFX A éter etudo/H [mn]éter
SFX A éter eté/GO [mn]éter
SFX A éter etéa/IOQ [mn]éter
SFX A éter etéami/J [mn]éter
SFX A éter etéau/P [mn]éter
SFX A éter etée/I [mn]éter
SFX A éter etéelo/R [mn]éter
SFX A éter etéemi/J [mn]éter
SFX A éter etéi/MO [mn]éter
SFX A éter etéimo/K [mn]éter
SFX A éter etéimoni/L [mn]éter
SFX A éter etéitu/N [mn]éter
SFX A éter etémoni/L [mn]éter
SFX A éter etéo/I [mn]éter
SFX A éter etéomi/J [mn]éter
SFX A éter etésimo [mn]éter
SFX A éter etéu/P [mn]éter
SFX A éter etévami/J [mn]éter
SFX A éter etévelo/R [mn]éter
SFX A éter etévemi/J [mn]éter
SFX A éter etévimo/K [mn]éter
SFX A éter etévimoni/L [mn]éter
SFX A éter etévitu/N [mn]éter
SFX A éter etévomi/J [mn]éter
SFX A éter etí/GO [mn]éter
SFX A éter etímoni/L [mn]éter
SFX A éter etíu/P [mn]éter
SFX A éter etú [mn]éter
SFX A éter etúa [mn]éter
SFX A éter etúe [mn]éter
SFX A éter etúi [mn]éter
SFX A éter etúo [mn]éter
SFX A éver ebi déver
SFX A éver ebia déver
SFX A éver ebie déver
SFX A éver ebiede déver
SFX A éver ebiege déver
SFX A éver ebiemo déver
SFX A éver ebien déver
SFX A éver ebiene déver
SFX A éver ebion déver
SFX A éver ebione déver
SFX A éver ebiè déver
SFX A éver ebié déver
SFX A éver eva [bŧ]éver
SFX A éver eve/HIQ [bŧ]éver
SFX A éver eve/HIQ déver
SFX A éver evede [bŧ]éver
SFX A éver evege [bŧ]éver
SFX A éver evemo/K [bŧ]éver
SFX A éver evemo/K déver
SFX A éver even/K [bdŧ]éver
SFX A éver even/K [bŧ]éver
SFX A éver even/K déver
SFX A éver evendo/EG [bŧ]éver
SFX A éver evendo/G déver
SFX A éver evene [bdŧ]éver
SFX A éver evene [bŧ]éver
SFX A éver evense [bdŧ]éver
SFX A éver evente [bdŧ]éver
SFX A éver everalo/R [bdŧ]éver
SFX A éver everami/J [bdŧ]éver
SFX A éver everatu/N [bdŧ]éver
SFX A éver everave/QS [bdŧ]éver
SFX A éver everemo/K [bdŧ]éver
SFX A éver everen/K [bdŧ]éver
SFX A éver everense [bdŧ]éver
SFX A éver everesi/O [bdŧ]éver
SFX A éver everesiu/P [bdŧ]éver
SFX A éver everimo/K [bdŧ]éver
SFX A éver everion/K [bdŧ]éver
SFX A éver everionse [bdŧ]éver
SFX A éver everisen/K [bdŧ]éver
SFX A éver everisense [bdŧ]éver
SFX A éver everision/K [bdŧ]éver
SFX A éver everisionse [bdŧ]éver
SFX A éver everisié/O [bdŧ]éver
SFX A éver everisiéu/P [bdŧ]éver
SFX A éver everison/K [bdŧ]éver
SFX A éver everisonse [bdŧ]éver
SFX A éver everié/O [bdŧ]éver
SFX A éver everiéu/P [bdŧ]éver
SFX A éver everon/K [bdŧ]éver
SFX A éver everonse [bdŧ]éver
SFX A éver everà/IMQ [bdŧ]éver
SFX A éver everàe/Q [bdŧ]éver
SFX A éver everè/I [bdŧ]éver
SFX A éver everèmi/J [bdŧ]éver
SFX A éver everé/O [bdŧ]éver
SFX A éver everémoni/L [bdŧ]éver
SFX A éver everésimo/K [bdŧ]éver
SFX A éver everésimoni/L [bdŧ]éver
SFX A éver everéu/P [bdŧ]éver
SFX A éver everí/O [bdŧ]éver
SFX A éver evería/IMQ [bdŧ]éver
SFX A éver everíami/J [bdŧ]éver
SFX A éver everíatu/N [bdŧ]éver
SFX A éver everíe/IQ [bdŧ]éver
SFX A éver everíelo/R [bdŧ]éver
SFX A éver everíemi/J [bdŧ]éver
SFX A éver everímoni/L [bdŧ]éver
SFX A éver everíu/P [bdŧ]éver
SFX A éver everò/I [bdŧ]éver
SFX A éver everòmi/J [bdŧ]éver
SFX A éver evese/H [bŧ]éver
SFX A éver evese/H déver
SFX A éver evesi [bŧ]éver
SFX A éver evesi déver
SFX A éver evesta/H [bŧ]éver
SFX A éver evesta/H déver
SFX A éver eveste/H [bŧ]éver
SFX A éver eveste/H déver
SFX A éver evesti/H [bŧ]éver
SFX A éver evesti/H déver
SFX A éver evesto/H [bŧ]éver
SFX A éver evesto/H déver
SFX A éver eveva/IOQ [bŧ]éver
SFX A éver eveva/IOQ déver
SFX A éver evevau/P [bŧ]éver
SFX A éver evevau/P déver
SFX A éver eveve/I [bŧ]éver
SFX A éver eveve/I déver
SFX A éver evevi/MO [bŧ]éver
SFX A éver evevi/MO déver
SFX A éver evevo/I [bŧ]éver
SFX A éver evevo/I déver
SFX A éver evi/EG [bdŧ]éver
SFX A éver evi/M [bŧ]éver
SFX A éver evi/M déver
SFX A éver evimo/K [bŧ]éver
SFX A éver evimo/K déver
SFX A éver evion [bŧ]éver
SFX A éver evion/K [bdŧ]éver
SFX A éver evione [bdŧ]éver
SFX A éver evione [bŧ]éver
SFX A éver evionse [bdŧ]éver
SFX A éver evisen/K [bdŧ]éver
SFX A éver evisene [bdŧ]éver
SFX A éver evisense [bdŧ]éver
SFX A éver evision/K [bdŧ]éver
SFX A éver evisione [bdŧ]éver
SFX A éver evisionse [bdŧ]éver
SFX A éver evison/K [bdŧ]éver
SFX A éver evisone [bdŧ]éver
SFX A éver evisonse [bdŧ]éver
SFX A éver eviven/K [bdŧ]éver
SFX A éver evivense [bdŧ]éver
SFX A éver evivion/K [bdŧ]éver
SFX A éver evivionse [bdŧ]éver
SFX A éver evivié/O [bdŧ]éver
SFX A éver eviviéu/P [bdŧ]éver
SFX A éver evivon/K [bdŧ]éver
SFX A éver evivonse [bdŧ]éver
SFX A éver evié/O [bdŧ]éver
SFX A éver eviéu/P [bdŧ]éver
SFX A éver evo/I [bŧ]éver
SFX A éver evo/I déver
SFX A éver evon/K [bdŧ]éver
SFX A éver evon/K [bŧ]éver
SFX A éver evon/K déver
SFX A éver evone [bdŧ]éver
SFX A éver evone [bŧ]éver
SFX A éver evonse [bdŧ]éver
SFX A éver evuda/H [bdŧ]éver
SFX A éver evude/H [bdŧ]éver
SFX A éver evudi/H [bdŧ]éver
SFX A éver evudo/H [bdŧ]éver
SFX A éver evé/GO [bŧ]éver
SFX A éver evé/GO déver
SFX A éver evéa/IOQ [bŧ]éver
SFX A éver evéa/IOQ déver
SFX A éver evéami/J [bŧ]éver
SFX A éver evéami/J déver
SFX A éver evéau/P [bŧ]éver
SFX A éver evéau/P déver
SFX A éver evée/I [bŧ]éver
SFX A éver evée/I déver
SFX A éver evéelo/R [bŧ]éver
SFX A éver evéelo/R déver
SFX A éver evéemi/J [bŧ]éver
SFX A éver evéemi/J déver
SFX A éver evéi/MO [bŧ]éver
SFX A éver evéi/MO déver
SFX A éver evéimo/K [bŧ]éver
SFX A éver evéimo/K déver
SFX A éver evéimoni/L [bŧ]éver
SFX A éver evéimoni/L déver
SFX A éver evéitu/N [bŧ]éver
SFX A éver evéitu/N déver
SFX A éver evémoni/L [bŧ]éver
SFX A éver evémoni/L déver
SFX A éver evéo/I [bŧ]éver
SFX A éver evéo/I déver
SFX A éver evéomi/J [bŧ]éver
SFX A éver evéomi/J déver
SFX A éver evésimo [bŧ]éver
SFX A éver evésimo déver
SFX A éver evéu/P [bŧ]éver
SFX A éver evéu/P déver
SFX A éver evévami/J [bŧ]éver
SFX A éver evévami/J déver
SFX A éver evévelo/R [bŧ]éver
SFX A éver evévelo/R déver
SFX A éver evévemi/J [bŧ]éver
SFX A éver evévemi/J déver
SFX A éver evévimo/K [bŧ]éver
SFX A éver evévimo/K déver
SFX A éver evévimoni/L [bŧ]éver
SFX A éver evévimoni/L déver
SFX A éver evévitu/N [bŧ]éver
SFX A éver evévitu/N déver
SFX A éver evévomi/J [bŧ]éver
SFX A éver evévomi/J déver
SFX A éver eví/GO [bŧ]éver
SFX A éver eví/GO déver
SFX A éver evímoni/L [bŧ]éver
SFX A éver evímoni/L déver
SFX A éver evíu/P [bŧ]éver
SFX A éver evíu/P déver
SFX A éver evú [bdŧ]éver
SFX A éver evúa [bdŧ]éver
SFX A éver evúe [bdŧ]éver
SFX A éver evúi [bdŧ]éver
SFX A éver evúo [bdŧ]éver
SFX A éñer en/EGQ [ct]éñer
SFX A éñer enlo/R [ct]éñer
SFX A éñer eña [ct]éñer
SFX A éñer eñe/HIQ [ct]éñer
SFX A éñer eñede [ct]éñer
SFX A éñer eñege [ct]éñer
SFX A éñer eñemo/K [ct]éñer
SFX A éñer eñen/K [ct]éñer
SFX A éñer eñendo/EG [ct]éñer
SFX A éñer eñene [ct]éñer
SFX A éñer eñense [ct]éñer
SFX A éñer eñente [ct]éñer
SFX A éñer eñeralo/R [ct]éñer
SFX A éñer eñerami/J [ct]éñer
SFX A éñer eñeratu/N [ct]éñer
SFX A éñer eñerave/QS [ct]éñer
SFX A éñer eñeremo/K [ct]éñer
SFX A éñer eñeren/K [ct]éñer
SFX A éñer eñerense [ct]éñer
SFX A éñer eñeresi/O [ct]éñer
SFX A éñer eñeresiu/P [ct]éñer
SFX A éñer eñerimo/K [ct]éñer
SFX A éñer eñerion/K [ct]éñer
SFX A éñer eñerionse [ct]éñer
SFX A éñer eñerisen/K [ct]éñer
SFX A éñer eñerisense [ct]éñer
SFX A éñer eñerision/K [ct]éñer
SFX A éñer eñerisionse [ct]éñer
SFX A éñer eñerisié/O [ct]éñer
SFX A éñer eñerisiéu/P [ct]éñer
SFX A éñer eñerison/K [ct]éñer
SFX A éñer eñerisonse [ct]éñer
SFX A éñer eñerié/O [ct]éñer
SFX A éñer eñeriéu/P [ct]éñer
SFX A éñer eñeron/K [ct]éñer
SFX A éñer eñeronse [ct]éñer
SFX A éñer eñerà/IMQ [ct]éñer
SFX A éñer eñeràe/Q [ct]éñer
SFX A éñer eñerè/I [ct]éñer
SFX A éñer eñerèmi/J [ct]éñer
SFX A éñer eñeré/O [ct]éñer
SFX A éñer eñerémoni/L [ct]éñer
SFX A éñer eñerésimo/K [ct]éñer
SFX A éñer eñerésimoni/L [ct]éñer
SFX A éñer eñeréu/P [ct]éñer
SFX A éñer eñerí/O [ct]éñer
SFX A éñer eñería/IMQ [ct]éñer
SFX A éñer eñeríami/J [ct]éñer
SFX A éñer eñeríatu/N [ct]éñer
SFX A éñer eñeríe/IQ [ct]éñer
SFX A éñer eñeríelo/R [ct]éñer
SFX A éñer eñeríemi/J [ct]éñer
SFX A éñer eñerímoni/L [ct]éñer
SFX A éñer eñeríu/P [ct]éñer
SFX A éñer eñerò/I [ct]éñer
SFX A éñer eñeròmi/J [ct]éñer
SFX A éñer eñese/H [ct]éñer
SFX A éñer eñesi [ct]éñer
SFX A éñer eñesta/H [ct]éñer
SFX A éñer eñeste/H [ct]éñer
SFX A éñer eñesti/H [ct]éñer
SFX A éñer eñesto/H [ct]éñer
SFX A éñer eñeva/IOQ [ct]éñer
SFX A éñer eñevau/P [ct]éñer
SFX A éñer eñeve/I [ct]éñer
SFX A éñer eñevi/MO [ct]éñer
SFX A éñer eñevo/I [ct]éñer
SFX A éñer eñi/EGM [ct]éñer
SFX A éñer eñimo/K [ct]éñer
SFX A éñer eñisen/K [ct]éñer
SFX A éñer eñisene [ct]éñer
SFX A éñer eñisense [ct]éñer
SFX A éñer eñision/K [ct]éñer
SFX A éñer eñisione [ct]éñer
SFX A éñer eñisionse [ct]éñer
SFX A éñer eñison/K [ct]éñer
SFX A éñer eñisone [ct]éñer
SFX A éñer eñisonse [ct]éñer
SFX A éñer eñiven/K [ct]éñer
SFX A éñer eñivense [ct]éñer
SFX A éñer eñivion/K [ct]éñer
SFX A éñer eñivionse [ct]éñer
SFX A éñer eñivié/O [ct]éñer
SFX A éñer eñiviéu/P [ct]éñer
SFX A éñer eñivon/K [ct]éñer
SFX A éñer eñivonse [ct]éñer
SFX A éñer eñié/O [ct]éñer
SFX A éñer eñiéu/P [ct]éñer
SFX A éñer eño/I [ct]éñer
SFX A éñer eñon/K [ct]éñer
SFX A éñer eñone [ct]éñer
SFX A éñer eñonse [ct]éñer
SFX A éñer eñuda/H [ct]éñer
SFX A éñer eñude/H [ct]éñer
SFX A éñer eñudi/H [ct]éñer
SFX A éñer eñudo/H [ct]éñer
SFX A éñer eñé/GO [ct]éñer
SFX A éñer eñéa/IOQ [ct]éñer
SFX A éñer eñéami/J [ct]éñer
SFX A éñer eñéau/P [ct]éñer
SFX A éñer eñée/I [ct]éñer
SFX A éñer eñéelo/R [ct]éñer
SFX A éñer eñéemi/J [ct]éñer
SFX A éñer eñéi/MO [ct]éñer
SFX A éñer eñéimo/K [ct]éñer
SFX A éñer eñéimoni/L [ct]éñer
SFX A éñer eñéitu/N [ct]éñer
SFX A éñer eñémoni/L [ct]éñer
SFX A éñer eñéo/I [ct]éñer
SFX A éñer eñéomi/J [ct]éñer
SFX A éñer eñésimo [ct]éñer
SFX A éñer eñéu/P [ct]éñer
SFX A éñer eñévami/J [ct]éñer
SFX A éñer eñévelo/R [ct]éñer
SFX A éñer eñévemi/J [ct]éñer
SFX A éñer eñévimo/K [ct]éñer
SFX A éñer eñévimoni/L [ct]éñer
SFX A éñer eñévitu/N [ct]éñer
SFX A éñer eñévomi/J [ct]éñer
SFX A éñer eñí/GO [ct]éñer
SFX A éñer eñímoni/L [ct]éñer
SFX A éñer eñíu/P [ct]éñer
SFX A éñer eñú [ct]éñer
SFX A éñer eñúa [ct]éñer
SFX A éñer eñúe [ct]éñer
SFX A éñer eñúi [ct]éñer
SFX A éñer eñúo [ct]éñer
SFX A éñer ien/EGQ [ct]éñer
SFX A éñer ienlo/R [ct]éñer
SFX A íder ida [rvŧ]íder
SFX A íder ide/HIQ [rvŧ]íder
SFX A íder idede [rvŧ]íder
SFX A íder idege [rvŧ]íder
SFX A íder idemo/K [rvŧ]íder
SFX A íder iden/K [rvŧ]íder
SFX A íder idendo/EG [rvŧ]íder
SFX A íder idene [rvŧ]íder
SFX A íder idense [rvŧ]íder
SFX A íder idente [rvŧ]íder
SFX A íder ideralo/R [rvŧ]íder
SFX A íder iderami/J [rvŧ]íder
SFX A íder ideratu/N [rvŧ]íder
SFX A íder iderave/QS [rvŧ]íder
SFX A íder ideremo/K [rvŧ]íder
SFX A íder ideren/K [rvŧ]íder
SFX A íder iderense [rvŧ]íder
SFX A íder ideresi/O [rvŧ]íder
SFX A íder ideresiu/P [rvŧ]íder
SFX A íder iderimo/K [rvŧ]íder
SFX A íder iderion/K [rvŧ]íder
SFX A íder iderionse [rvŧ]íder
SFX A íder iderisen/K [rvŧ]íder
SFX A íder iderisense [rvŧ]íder
SFX A íder iderision/K [rvŧ]íder
SFX A íder iderisionse [rvŧ]íder
SFX A íder iderisié/O [rvŧ]íder
SFX A íder iderisiéu/P [rvŧ]íder
SFX A íder iderison/K [rvŧ]íder
SFX A íder iderisonse [rvŧ]íder
SFX A íder iderié/O [rvŧ]íder
SFX A íder ideriéu/P [rvŧ]íder
SFX A íder ideron/K [rvŧ]íder
SFX A íder ideronse [rvŧ]íder
SFX A íder iderà/IMQ [rvŧ]íder
SFX A íder ideràe/Q [rvŧ]íder
SFX A íder iderè/I [rvŧ]íder
SFX A íder iderèmi/J [rvŧ]íder
SFX A íder ideré/O [rvŧ]íder
SFX A íder iderémoni/L [rvŧ]íder
SFX A íder iderésimo/K [rvŧ]íder
SFX A íder iderésimoni/L [rvŧ]íder
SFX A íder ideréu/P [rvŧ]íder
SFX A íder iderí/O [rvŧ]íder
SFX A íder idería/IMQ [rvŧ]íder
SFX A íder ideríami/J [rvŧ]íder
SFX A íder ideríatu/N [rvŧ]íder
SFX A íder ideríe/IQ [rvŧ]íder
SFX A íder ideríelo/R [rvŧ]íder
SFX A íder ideríemi/J [rvŧ]íder
SFX A íder iderímoni/L [rvŧ]íder
SFX A íder ideríu/P [rvŧ]íder
SFX A íder iderò/I [rvŧ]íder
SFX A íder ideròmi/J [rvŧ]íder
SFX A íder idese/H [rvŧ]íder
SFX A íder idesi [rvŧ]íder
SFX A íder idesta/H [rvŧ]íder
SFX A íder ideste/H [rvŧ]íder
SFX A íder idesti/H [rvŧ]íder
SFX A íder idesto/H [rvŧ]íder
SFX A íder ideva/IOQ [rvŧ]íder
SFX A íder idevau/P [rvŧ]íder
SFX A íder ideve/I [rvŧ]íder
SFX A íder idevi/MO [rvŧ]íder
SFX A íder idevo/I [rvŧ]íder
SFX A íder idi/EGM [rvŧ]íder
SFX A íder idimo/K [rvŧ]íder
SFX A íder idion/K [rvŧ]íder
SFX A íder idione [rvŧ]íder
SFX A íder idionse [rvŧ]íder
SFX A íder idisen/K [rvŧ]íder
SFX A íder idisene [rvŧ]íder
SFX A íder idisense [rvŧ]íder
SFX A íder idision/K [rvŧ]íder
SFX A íder idisione [rvŧ]íder
SFX A íder idisionse [rvŧ]íder
SFX A íder idison/K [rvŧ]íder
SFX A íder idisone [rvŧ]íder
SFX A íder idisonse [rvŧ]íder
SFX A íder idiven/K [rvŧ]íder
SFX A íder idivense [rvŧ]íder
SFX A íder idivion/K [rvŧ]íder
SFX A íder idivionse [rvŧ]íder
SFX A íder idivié/O [rvŧ]íder
SFX A íder idiviéu/P [rvŧ]íder
SFX A íder idivon/K [rvŧ]íder
SFX A íder idivonse [rvŧ]íder
SFX A íder idié/O [rvŧ]íder
SFX A íder idiéu/P [rvŧ]íder
SFX A íder ido/I [rvŧ]íder
SFX A íder idon/K [rvŧ]íder
SFX A íder idone [rvŧ]íder
SFX A íder idonse [rvŧ]íder
SFX A íder iduda/H [rvŧ]íder
SFX A íder idude/H [rvŧ]íder
SFX A íder idudi/H [rvŧ]íder
SFX A íder idudo/H [rvŧ]íder
SFX A íder idé/GO [rvŧ]íder
SFX A íder idéa/IOQ [rvŧ]íder
SFX A íder idéami/J [rvŧ]íder
SFX A íder idéau/P [rvŧ]íder
SFX A íder idée/I [rvŧ]íder
SFX A íder idéelo/R [rvŧ]íder
SFX A íder idéemi/J [rvŧ]íder
SFX A íder idéi/MO [rvŧ]íder
SFX A íder idéimo/K [rvŧ]íder
SFX A íder idéimoni/L [rvŧ]íder
SFX A íder idéitu/N [rvŧ]íder
SFX A íder idémoni/L [rvŧ]íder
SFX A íder idéo/I [rvŧ]íder
SFX A íder idéomi/J [rvŧ]íder
SFX A íder idésimo [rvŧ]íder
SFX A íder idéu/P [rvŧ]íder
SFX A íder idévami/J [rvŧ]íder
SFX A íder idévelo/R [rvŧ]íder
SFX A íder idévemi/J [rvŧ]íder
SFX A íder idévimo/K [rvŧ]íder
SFX A íder idévimoni/L [rvŧ]íder
SFX A íder idévitu/N [rvŧ]íder
SFX A íder idévomi/J [rvŧ]íder
SFX A íder idí/GO [rvŧ]íder
SFX A íder idímoni/L [rvŧ]íder
SFX A íder idíu/P [rvŧ]íder
SFX A íder idú [rvŧ]íder
SFX A íder idúa [rvŧ]íder
SFX A íder idúe [rvŧ]íder
SFX A íder idúi [rvŧ]íder
SFX A íder idúo [rvŧ]íder
SFX A íder ixa [rvŧ]íder
SFX A íder ixe [rvŧ]íder
SFX A íder ixi [rvŧ]íder
SFX A íder ixo/H [rvŧ]íder
SFX A íjer ija [en]xíjer
SFX A íjer ije/HIQ [en]xíjer
SFX A íjer ijede [en]xíjer
SFX A íjer ijege [en]xíjer
SFX A íjer ijemo/K [en]xíjer
SFX A íjer ijen/K [en]xíjer
SFX A íjer ijendo/EG [en]xíjer
SFX A íjer ijene [en]xíjer
SFX A íjer ijense [en]xíjer
SFX A íjer ijente [en]xíjer
SFX A íjer ijeralo/R [en]xíjer
SFX A íjer ijerami/J [en]xíjer
SFX A íjer ijeratu/N [en]xíjer
SFX A íjer ijerave/QS [en]xíjer
SFX A íjer ijeremo/K [en]xíjer
SFX A íjer ijeren/K [en]xíjer
SFX A íjer ijerense [en]xíjer
SFX A íjer ijeresi/O [en]xíjer
SFX A íjer ijeresiu/P [en]xíjer
SFX A íjer ijerimo/K [en]xíjer
SFX A íjer ijerion/K [en]xíjer
SFX A íjer ijerionse [en]xíjer
SFX A íjer ijerisen/K [en]xíjer
SFX A íjer ijerisense [en]xíjer
SFX A íjer ijerision/K [en]xíjer
SFX A íjer ijerisionse [en]xíjer
SFX A íjer ijerisié/O [en]xíjer
SFX A íjer ijerisiéu/P [en]xíjer
SFX A íjer ijerison/K [en]xíjer
SFX A íjer ijerisonse [en]xíjer
SFX A íjer ijerié/O [en]xíjer
SFX A íjer ijeriéu/P [en]xíjer
SFX A íjer ijeron/K [en]xíjer
SFX A íjer ijeronse [en]xíjer
SFX A íjer ijerà/IMQ [en]xíjer
SFX A íjer ijeràe/Q [en]xíjer
SFX A íjer ijerè/I [en]xíjer
SFX A íjer ijerèmi/J [en]xíjer
SFX A íjer ijeré/O [en]xíjer
SFX A íjer ijerémoni/L [en]xíjer
SFX A íjer ijerésimo/K [en]xíjer
SFX A íjer ijerésimoni/L [en]xíjer
SFX A íjer ijeréu/P [en]xíjer
SFX A íjer ijerí/O [en]xíjer
SFX A íjer ijería/IMQ [en]xíjer
SFX A íjer ijeríami/J [en]xíjer
SFX A íjer ijeríatu/N [en]xíjer
SFX A íjer ijeríe/IQ [en]xíjer
SFX A íjer ijeríelo/R [en]xíjer
SFX A íjer ijeríemi/J [en]xíjer
SFX A íjer ijerímoni/L [en]xíjer
SFX A íjer ijeríu/P [en]xíjer
SFX A íjer ijerò/I [en]xíjer
SFX A íjer ijeròmi/J [en]xíjer
SFX A íjer ijese/H [en]xíjer
SFX A íjer ijesi [en]xíjer
SFX A íjer ijesta/H [en]xíjer
SFX A íjer ijeste/H [en]xíjer
SFX A íjer ijesti/H [en]xíjer
SFX A íjer ijesto/H [en]xíjer
SFX A íjer ijeva/IOQ [en]xíjer
SFX A íjer ijevau/P [en]xíjer
SFX A íjer ijeve/I [en]xíjer
SFX A íjer ijevi/MO [en]xíjer
SFX A íjer ijevo/I [en]xíjer
SFX A íjer iji/EGM [en]xíjer
SFX A íjer ijimo/K [en]xíjer
SFX A íjer ijisen/K [en]xíjer
SFX A íjer ijisene [en]xíjer
SFX A íjer ijisense [en]xíjer
SFX A íjer ijision/K [en]xíjer
SFX A íjer ijisione [en]xíjer
SFX A íjer ijisionse [en]xíjer
SFX A íjer ijison/K [en]xíjer
SFX A íjer ijisone [en]xíjer
SFX A íjer ijisonse [en]xíjer
SFX A íjer ijiven/K [en]xíjer
SFX A íjer ijivense [en]xíjer
SFX A íjer ijivion/K [en]xíjer
SFX A íjer ijivionse [en]xíjer
SFX A íjer ijivié/O [en]xíjer
SFX A íjer ijiviéu/P [en]xíjer
SFX A íjer ijivon/K [en]xíjer
SFX A íjer ijivonse [en]xíjer
SFX A íjer ijié/O [en]xíjer
SFX A íjer ijiéu/P [en]xíjer
SFX A íjer ijo/I [en]xíjer
SFX A íjer ijon/K [en]xíjer
SFX A íjer ijone [en]xíjer
SFX A íjer ijonse [en]xíjer
SFX A íjer ijuda/H [en]xíjer
SFX A íjer ijude/H [en]xíjer
SFX A íjer ijudi/H [en]xíjer
SFX A íjer ijudo/H [en]xíjer
SFX A íjer ijé/GO [en]xíjer
SFX A íjer ijéa/IOQ [en]xíjer
SFX A íjer ijéami/J [en]xíjer
SFX A íjer ijéau/P [en]xíjer
SFX A íjer ijée/I [en]xíjer
SFX A íjer ijéelo/R [en]xíjer
SFX A íjer ijéemi/J [en]xíjer
SFX A íjer ijéi/MO [en]xíjer
SFX A íjer ijéimo/K [en]xíjer
SFX A íjer ijéimoni/L [en]xíjer
SFX A íjer ijéitu/N [en]xíjer
SFX A íjer ijémoni/L [en]xíjer
SFX A íjer ijéo/I [en]xíjer
SFX A íjer ijéomi/J [en]xíjer
SFX A íjer ijésimo [en]xíjer
SFX A íjer ijéu/P [en]xíjer
SFX A íjer ijévami/J [en]xíjer
SFX A íjer ijévelo/R [en]xíjer
SFX A íjer ijévemi/J [en]xíjer
SFX A íjer ijévimo/K [en]xíjer
SFX A íjer ijévimoni/L [en]xíjer
SFX A íjer ijévitu/N [en]xíjer
SFX A íjer ijévomi/J [en]xíjer
SFX A íjer ijí/GO [en]xíjer
SFX A íjer ijímoni/L [en]xíjer
SFX A íjer ijíu/P [en]xíjer
SFX A íjer ijú [en]xíjer
SFX A íjer ijúa [en]xíjer
SFX A íjer ijúe [en]xíjer
SFX A íjer ijúi [en]xíjer
SFX A íjer ijúo [en]xíjer
SFX A ímer enta exímer
SFX A ímer ente exímer
SFX A ímer enti exímer
SFX A ímer ento/H exímer
SFX A ímer ima exímer
SFX A ímer ima reprímer
SFX A ímer ime/HIQ exímer
SFX A ímer ime/HIQ reprímer
SFX A ímer imede [rx]ímer
SFX A ímer imege [rx]ímer
SFX A ímer imemo/K [rx]ímer
SFX A ímer imen/K [rx]ímer
SFX A ímer imendo/EG [rx]ímer
SFX A ímer imene [rx]ímer
SFX A ímer imense [rx]ímer
SFX A ímer imente [rx]ímer
SFX A ímer imeralo/R [rx]ímer
SFX A ímer imerami/J [rx]ímer
SFX A ímer imeratu/N [rx]ímer
SFX A ímer imerave/QS [rx]ímer
SFX A ímer imeremo/K [rx]ímer
SFX A ímer imeren/K [rx]ímer
SFX A ímer imerense [rx]ímer
SFX A ímer imeresi/O [rx]ímer
SFX A ímer imeresiu/P [rx]ímer
SFX A ímer imerimo/K [rx]ímer
SFX A ímer imerion/K [rx]ímer
SFX A ímer imerionse [rx]ímer
SFX A ímer imerisen/K [rx]ímer
SFX A ímer imerisense [rx]ímer
SFX A ímer imerision/K [rx]ímer
SFX A ímer imerisionse [rx]ímer
SFX A ímer imerisié/O [rx]ímer
SFX A ímer imerisiéu/P [rx]ímer
SFX A ímer imerison/K [rx]ímer
SFX A ímer imerisonse [rx]ímer
SFX A ímer imerié/O [rx]ímer
SFX A ímer imeriéu/P [rx]ímer
SFX A ímer imeron/K [rx]ímer
SFX A ímer imeronse [rx]ímer
SFX A ímer imerà/IMQ [rx]ímer
SFX A ímer imeràe/Q [rx]ímer
SFX A ímer imerè/I [rx]ímer
SFX A ímer imerèmi/J [rx]ímer
SFX A ímer imeré/O [rx]ímer
SFX A ímer imerémoni/L [rx]ímer
SFX A ímer imerésimo/K [rx]ímer
SFX A ímer imerésimoni/L [rx]ímer
SFX A ímer imeréu/P [rx]ímer
SFX A ímer imerí/O [rx]ímer
SFX A ímer imería/IMQ [rx]ímer
SFX A ímer imeríami/J [rx]ímer
SFX A ímer imeríatu/N [rx]ímer
SFX A ímer imeríe/IQ [rx]ímer
SFX A ímer imeríelo/R [rx]ímer
SFX A ímer imeríemi/J [rx]ímer
SFX A ímer imerímoni/L [rx]ímer
SFX A ímer imeríu/P [rx]ímer
SFX A ímer imerò/I [rx]ímer
SFX A ímer imeròmi/J [rx]ímer
SFX A ímer imese/H [rx]ímer
SFX A ímer imesi [rx]ímer
SFX A ímer imesta/H [rx]ímer
SFX A ímer imeste/H [rx]ímer
SFX A ímer imesti/H [rx]ímer
SFX A ímer imesto/H [rx]ímer
SFX A ímer imeva/IOQ [rx]ímer
SFX A ímer imevau/P [rx]ímer
SFX A ímer imeve/I [rx]ímer
SFX A ímer imevi/MO [rx]ímer
SFX A ímer imevo/I [rx]ímer
SFX A ímer imi/EG [rx]ímer
SFX A ímer imi/M exímer
SFX A ímer imi/M reprímer
SFX A ímer imimo/K [rx]ímer
SFX A ímer imion/K [rx]ímer
SFX A ímer imione [rx]ímer
SFX A ímer imionse [rx]ímer
SFX A ímer imisen/K [rx]ímer
SFX A ímer imisene [rx]ímer
SFX A ímer imisense [rx]ímer
SFX A ímer imision/K [rx]ímer
SFX A ímer imisione [rx]ímer
SFX A ímer imisionse [rx]ímer
SFX A ímer imison/K [rx]ímer
SFX A ímer imisone [rx]ímer
SFX A ímer imisonse [rx]ímer
SFX A ímer imiven/K [rx]ímer
SFX A ímer imivense [rx]ímer
SFX A ímer imivion/K [rx]ímer
SFX A ímer imivionse [rx]ímer
SFX A ímer imivié/O [rx]ímer
SFX A ímer imiviéu/P [rx]ímer
SFX A ímer imivon/K [rx]ímer
SFX A ímer imivonse [rx]ímer
SFX A ímer imié/O [rx]ímer
SFX A ímer imiéu/P [rx]ímer
SFX A ímer imo/I exímer
SFX A ímer imo/I reprímer
SFX A ímer imon/K [rx]ímer
SFX A ímer imone [rx]ímer
SFX A ímer imonse [rx]ímer
SFX A ímer imuda/H [rx]ímer
SFX A ímer imude/H [rx]ímer
SFX A ímer imudi/H [rx]ímer
SFX A ímer imudo/H [rx]ímer
SFX A ímer imé/GO [rx]ímer
SFX A ímer iméa/IOQ [rx]ímer
SFX A ímer iméami/J [rx]ímer
SFX A ímer iméau/P [rx]ímer
SFX A ímer imée/I [rx]ímer
SFX A ímer iméelo/R [rx]ímer
SFX A ímer iméemi/J [rx]ímer
SFX A ímer iméi/MO [rx]ímer
SFX A ímer iméimo/K [rx]ímer
SFX A ímer iméimoni/L [rx]ímer
SFX A ímer iméitu/N [rx]ímer
SFX A ímer imémoni/L [rx]ímer
SFX A ímer iméo/I [rx]ímer
SFX A ímer iméomi/J [rx]ímer
SFX A ímer imésimo [rx]ímer
SFX A ímer iméu/P [rx]ímer
SFX A ímer imévami/J [rx]ímer
SFX A ímer imévelo/R [rx]ímer
SFX A ímer imévemi/J [rx]ímer
SFX A ímer imévimo/K [rx]ímer
SFX A ímer imévimoni/L [rx]ímer
SFX A ímer imévitu/N [rx]ímer
SFX A ímer imévomi/J [rx]ímer
SFX A ímer imí/GO [rx]ímer
SFX A ímer imímoni/L [rx]ímer
SFX A ímer imíu/P [rx]ímer
SFX A ímer imú [rx]ímer
SFX A ímer imúa [rx]ímer
SFX A ímer imúe [rx]ímer
SFX A ímer imúi [rx]ímer
SFX A ímer imúo [rx]ímer
SFX A ímer èsa reprímer
SFX A ímer èse reprímer
SFX A ímer èsi reprímer
SFX A ímer èso/H reprímer
SFX A ínguer ingua estínguer
SFX A ínguer inguda/H estínguer
SFX A ínguer ingude/H estínguer
SFX A ínguer ingudi/H estínguer
SFX A ínguer ingudo/H estínguer
SFX A ínguer ingue/IQ estínguer
SFX A ínguer inguede estínguer
SFX A ínguer inguege estínguer
SFX A ínguer inguemo/K estínguer
SFX A ínguer inguen/K estínguer
SFX A ínguer inguendo/EG estínguer
SFX A ínguer inguene estínguer
SFX A ínguer inguense estínguer
SFX A ínguer inguente estínguer
SFX A ínguer ingueralo/R estínguer
SFX A ínguer inguerami/J estínguer
SFX A ínguer ingueratu/N estínguer
SFX A ínguer inguerave/QS estínguer
SFX A ínguer ingueremo/K estínguer
SFX A ínguer ingueren/K estínguer
SFX A ínguer inguerense estínguer
SFX A ínguer ingueresi/O estínguer
SFX A ínguer ingueresiu/P estínguer
SFX A ínguer inguerimo/K estínguer
SFX A ínguer inguerion/K estínguer
SFX A ínguer inguerionse estínguer
SFX A ínguer inguerisen/K estínguer
SFX A ínguer inguerisense estínguer
SFX A ínguer inguerision/K estínguer
SFX A ínguer inguerisionse estínguer
SFX A ínguer inguerisié/O estínguer
SFX A ínguer inguerisiéu/P estínguer
SFX A ínguer inguerison/K estínguer
SFX A ínguer inguerisonse estínguer
SFX A ínguer inguerié/O estínguer
SFX A ínguer ingueriéu/P estínguer
SFX A ínguer ingueron/K estínguer
SFX A ínguer ingueronse estínguer
SFX A ínguer inguerà/IMQ estínguer
SFX A ínguer ingueràe/Q estínguer
SFX A ínguer inguerè/I estínguer
SFX A ínguer inguerèmi/J estínguer
SFX A ínguer ingueré/O estínguer
SFX A ínguer inguerémoni/L estínguer
SFX A ínguer inguerésimo/K estínguer
SFX A ínguer inguerésimoni/L estínguer
SFX A ínguer ingueréu/P estínguer
SFX A ínguer inguerí/O estínguer
SFX A ínguer inguería/IMQ estínguer
SFX A ínguer ingueríami/J estínguer
SFX A ínguer ingueríatu/N estínguer
SFX A ínguer ingueríe/IQ estínguer
SFX A ínguer ingueríelo/R estínguer
SFX A ínguer ingueríemi/J estínguer
SFX A ínguer inguerímoni/L estínguer
SFX A ínguer ingueríu/P estínguer
SFX A ínguer inguerò/I estínguer
SFX A ínguer ingueròmi/J estínguer
SFX A ínguer inguese/H estínguer
SFX A ínguer inguesi estínguer
SFX A ínguer inguesta/H estínguer
SFX A ínguer ingueste/H estínguer
SFX A ínguer inguesti/H estínguer
SFX A ínguer inguesto/H estínguer
SFX A ínguer ingueva/IOQ estínguer
SFX A ínguer inguevau/P estínguer
SFX A ínguer ingueve/I estínguer
SFX A ínguer inguevi/MO estínguer
SFX A ínguer inguevo/I estínguer
SFX A ínguer ingui/EGM estínguer
SFX A ínguer inguimo/K estínguer
SFX A ínguer inguion/K estínguer
SFX A ínguer inguione estínguer
SFX A ínguer inguionse estínguer
SFX A ínguer inguisen/K estínguer
SFX A ínguer inguisene estínguer
SFX A ínguer inguisense estínguer
SFX A ínguer inguision/K estínguer
SFX A ínguer inguisione estínguer
SFX A ínguer inguisionse estínguer
SFX A ínguer inguison/K estínguer
SFX A ínguer inguisone estínguer
SFX A ínguer inguisonse estínguer
SFX A ínguer inguiven/K estínguer
SFX A ínguer inguivense estínguer
SFX A ínguer inguivion/K estínguer
SFX A ínguer inguivionse estínguer
SFX A ínguer inguivié/O estínguer
SFX A ínguer inguiviéu/P estínguer
SFX A ínguer inguivon/K estínguer
SFX A ínguer inguivonse estínguer
SFX A ínguer inguié/O estínguer
SFX A ínguer inguiéu/P estínguer
SFX A ínguer inguo/I estínguer
SFX A ínguer inguon/K estínguer
SFX A ínguer inguone estínguer
SFX A ínguer inguonse estínguer
SFX A ínguer ingué/GO estínguer
SFX A ínguer inguéa/IOQ estínguer
SFX A ínguer inguéami/J estínguer
SFX A ínguer inguéau/P estínguer
SFX A ínguer inguée/I estínguer
SFX A ínguer inguéelo/R estínguer
SFX A ínguer inguéemi/J estínguer
SFX A ínguer inguéi/MO estínguer
SFX A ínguer inguéimo/K estínguer
SFX A ínguer inguéimoni/L estínguer
SFX A ínguer inguéitu/N estínguer
SFX A ínguer inguémoni/L estínguer
SFX A ínguer inguéo/I estínguer
SFX A ínguer inguéomi/J estínguer
SFX A ínguer inguésimo estínguer
SFX A ínguer inguéu/P estínguer
SFX A ínguer inguévami/J estínguer
SFX A ínguer inguévelo/R estínguer
SFX A ínguer inguévemi/J estínguer
SFX A ínguer inguévimo/K estínguer
SFX A ínguer inguévimoni/L estínguer
SFX A ínguer inguévitu/N estínguer
SFX A ínguer inguévomi/J estínguer
SFX A ínguer inguí/GO estínguer
SFX A ínguer inguímoni/L estínguer
SFX A ínguer inguíu/P estínguer
SFX A ínguer ingú estínguer
SFX A ínguer ingúa estínguer
SFX A ínguer ingúe estínguer
SFX A ínguer ingúi estínguer
SFX A ínguer ingúo estínguer
SFX A ínguer inta estínguer
SFX A ínguer inte estínguer
SFX A ínguer inti estínguer
SFX A ínguer into/H estínguer
SFX A ínxer inta fínxer
SFX A ínxer inte fínxer
SFX A ínxer inti fínxer
SFX A ínxer into/H fínxer
SFX A ínxer inxa fínxer
SFX A ínxer inxe/HIQ fínxer
SFX A ínxer inxede fínxer
SFX A ínxer inxege fínxer
SFX A ínxer inxemo/K fínxer
SFX A ínxer inxen/K fínxer
SFX A ínxer inxendo/EG fínxer
SFX A ínxer inxene fínxer
SFX A ínxer inxense fínxer
SFX A ínxer inxente fínxer
SFX A ínxer inxeralo/R fínxer
SFX A ínxer inxerami/J fínxer
SFX A ínxer inxeratu/N fínxer
SFX A ínxer inxerave/QS fínxer
SFX A ínxer inxeremo/K fínxer
SFX A ínxer inxeren/K fínxer
SFX A ínxer inxerense fínxer
SFX A ínxer inxeresi/O fínxer
SFX A ínxer inxeresiu/P fínxer
SFX A ínxer inxerimo/K fínxer
SFX A ínxer inxerion/K fínxer
SFX A ínxer inxerionse fínxer
SFX A ínxer inxerisen/K fínxer
SFX A ínxer inxerisense fínxer
SFX A ínxer inxerision/K fínxer
SFX A ínxer inxerisionse fínxer
SFX A ínxer inxerisié/O fínxer
SFX A ínxer inxerisiéu/P fínxer
SFX A ínxer inxerison/K fínxer
SFX A ínxer inxerisonse fínxer
SFX A ínxer inxerié/O fínxer
SFX A ínxer inxeriéu/P fínxer
SFX A ínxer inxeron/K fínxer
SFX A ínxer inxeronse fínxer
SFX A ínxer inxerà/IMQ fínxer
SFX A ínxer inxeràe/Q fínxer
SFX A ínxer inxerè/I fínxer
SFX A ínxer inxerèmi/J fínxer
SFX A ínxer inxeré/O fínxer
SFX A ínxer inxerémoni/L fínxer
SFX A ínxer inxerésimo/K fínxer
SFX A ínxer inxerésimoni/L fínxer
SFX A ínxer inxeréu/P fínxer
SFX A ínxer inxerí/O fínxer
SFX A ínxer inxería/IMQ fínxer
SFX A ínxer inxeríami/J fínxer
SFX A ínxer inxeríatu/N fínxer
SFX A ínxer inxeríe/IQ fínxer
SFX A ínxer inxeríelo/R fínxer
SFX A ínxer inxeríemi/J fínxer
SFX A ínxer inxerímoni/L fínxer
SFX A ínxer inxeríu/P fínxer
SFX A ínxer inxerò/I fínxer
SFX A ínxer inxeròmi/J fínxer
SFX A ínxer inxese/H fínxer
SFX A ínxer inxesi fínxer
SFX A ínxer inxesta/H fínxer
SFX A ínxer inxeste/H fínxer
SFX A ínxer inxesti/H fínxer
SFX A ínxer inxesto/H fínxer
SFX A ínxer inxeva/IOQ fínxer
SFX A ínxer inxevau/P fínxer
SFX A ínxer inxeve/I fínxer
SFX A ínxer inxevi/MO fínxer
SFX A ínxer inxevo/I fínxer
SFX A ínxer inxi/EGM fínxer
SFX A ínxer inximo/K fínxer
SFX A ínxer inxion/K fínxer
SFX A ínxer inxione fínxer
SFX A ínxer inxionse fínxer
SFX A ínxer inxisen/K fínxer
SFX A ínxer inxisene fínxer
SFX A ínxer inxisense fínxer
SFX A ínxer inxision/K fínxer
SFX A ínxer inxisione fínxer
SFX A ínxer inxisionse fínxer
SFX A ínxer inxison/K fínxer
SFX A ínxer inxisone fínxer
SFX A ínxer inxisonse fínxer
SFX A ínxer inxiven/K fínxer
SFX A ínxer inxivense fínxer
SFX A ínxer inxivion/K fínxer
SFX A ínxer inxivionse fínxer
SFX A ínxer inxivié/O fínxer
SFX A ínxer inxiviéu/P fínxer
SFX A ínxer inxivon/K fínxer
SFX A ínxer inxivonse fínxer
SFX A ínxer inxié/O fínxer
SFX A ínxer inxiéu/P fínxer
SFX A ínxer inxo/I fínxer
SFX A ínxer inxon/K fínxer
SFX A ínxer inxone fínxer
SFX A ínxer inxonse fínxer
SFX A ínxer inxuda/H fínxer
SFX A ínxer inxude/H fínxer
SFX A ínxer inxudi/H fínxer
SFX A ínxer inxudo/H fínxer
SFX A ínxer inxé/GO fínxer
SFX A ínxer inxéa/IOQ fínxer
SFX A ínxer inxéami/J fínxer
SFX A ínxer inxéau/P fínxer
SFX A ínxer inxée/I fínxer
SFX A ínxer inxéelo/R fínxer
SFX A ínxer inxéemi/J fínxer
SFX A ínxer inxéi/MO fínxer
SFX A ínxer inxéimo/K fínxer
SFX A ínxer inxéimoni/L fínxer
SFX A ínxer inxéitu/N fínxer
SFX A ínxer inxémoni/L fínxer
SFX A ínxer inxéo/I fínxer
SFX A ínxer inxéomi/J fínxer
SFX A ínxer inxésimo fínxer
SFX A ínxer inxéu/P fínxer
SFX A ínxer inxévami/J fínxer
SFX A ínxer inxévelo/R fínxer
SFX A ínxer inxévemi/J fínxer
SFX A ínxer inxévimo/K fínxer
SFX A ínxer inxévimoni/L fínxer
SFX A ínxer inxévitu/N fínxer
SFX A ínxer inxévomi/J fínxer
SFX A ínxer inxí/GO fínxer
SFX A ínxer inxímoni/L fínxer
SFX A ínxer inxíu/P fínxer
SFX A ínxer inxú fínxer
SFX A ínxer inxúa fínxer
SFX A ínxer inxúe fínxer
SFX A ínxer inxúi fínxer
SFX A ínxer inxúo fínxer
SFX A ínŧer inta vínŧer
SFX A ínŧer inte vínŧer
SFX A ínŧer inti vínŧer
SFX A ínŧer into/H vínŧer
SFX A ínŧer inŧa vínŧer
SFX A ínŧer inŧe/HIQ vínŧer
SFX A ínŧer inŧede vínŧer
SFX A ínŧer inŧege vínŧer
SFX A ínŧer inŧemo/K vínŧer
SFX A ínŧer inŧen/K vínŧer
SFX A ínŧer inŧendo/EG vínŧer
SFX A ínŧer inŧene vínŧer
SFX A ínŧer inŧense vínŧer
SFX A ínŧer inŧente vínŧer
SFX A ínŧer inŧeralo/R vínŧer
SFX A ínŧer inŧerami/J vínŧer
SFX A ínŧer inŧeratu/N vínŧer
SFX A ínŧer inŧerave/QS vínŧer
SFX A ínŧer inŧeremo/K vínŧer
SFX A ínŧer inŧeren/K vínŧer
SFX A ínŧer inŧerense vínŧer
SFX A ínŧer inŧeresi/O vínŧer
SFX A ínŧer inŧeresiu/P vínŧer
SFX A ínŧer inŧerimo/K vínŧer
SFX A ínŧer inŧerion/K vínŧer
SFX A ínŧer inŧerionse vínŧer
SFX A ínŧer inŧerisen/K vínŧer
SFX A ínŧer inŧerisense vínŧer
SFX A ínŧer inŧerision/K vínŧer
SFX A ínŧer inŧerisionse vínŧer
SFX A ínŧer inŧerisié/O vínŧer
SFX A ínŧer inŧerisiéu/P vínŧer
SFX A ínŧer inŧerison/K vínŧer
SFX A ínŧer inŧerisonse vínŧer
SFX A ínŧer inŧerié/O vínŧer
SFX A ínŧer inŧeriéu/P vínŧer
SFX A ínŧer inŧeron/K vínŧer
SFX A ínŧer inŧeronse vínŧer
SFX A ínŧer inŧerà/IMQ vínŧer
SFX A ínŧer inŧeràe/Q vínŧer
SFX A ínŧer inŧerè/I vínŧer
SFX A ínŧer inŧerèmi/J vínŧer
SFX A ínŧer inŧeré/O vínŧer
SFX A ínŧer inŧerémoni/L vínŧer
SFX A ínŧer inŧerésimo/K vínŧer
SFX A ínŧer inŧerésimoni/L vínŧer
SFX A ínŧer inŧeréu/P vínŧer
SFX A ínŧer inŧerí/O vínŧer
SFX A ínŧer inŧería/IMQ vínŧer
SFX A ínŧer inŧeríami/J vínŧer
SFX A ínŧer inŧeríatu/N vínŧer
SFX A ínŧer inŧeríe/IQ vínŧer
SFX A ínŧer inŧeríelo/R vínŧer
SFX A ínŧer inŧeríemi/J vínŧer
SFX A ínŧer inŧerímoni/L vínŧer
SFX A ínŧer inŧeríu/P vínŧer
SFX A ínŧer inŧerò/I vínŧer
SFX A ínŧer inŧeròmi/J vínŧer
SFX A ínŧer inŧese/H vínŧer
SFX A ínŧer inŧesi vínŧer
SFX A ínŧer inŧesta/H vínŧer
SFX A ínŧer inŧeste/H vínŧer
SFX A ínŧer inŧesti/H vínŧer
SFX A ínŧer inŧesto/H vínŧer
SFX A ínŧer inŧeva/IOQ vínŧer
SFX A ínŧer inŧevau/P vínŧer
SFX A ínŧer inŧeve/I vínŧer
SFX A ínŧer inŧevi/MO vínŧer
SFX A ínŧer inŧevo/I vínŧer
SFX A ínŧer inŧi/EGM vínŧer
SFX A ínŧer inŧimo/K vínŧer
SFX A ínŧer inŧion/K vínŧer
SFX A ínŧer inŧione vínŧer
SFX A ínŧer inŧionse vínŧer
SFX A ínŧer inŧisen/K vínŧer
SFX A ínŧer inŧisene vínŧer
SFX A ínŧer inŧisense vínŧer
SFX A ínŧer inŧision/K vínŧer
SFX A ínŧer inŧisione vínŧer
SFX A ínŧer inŧisionse vínŧer
SFX A ínŧer inŧison/K vínŧer
SFX A ínŧer inŧisone vínŧer
SFX A ínŧer inŧisonse vínŧer
SFX A ínŧer inŧiven/K vínŧer
SFX A ínŧer inŧivense vínŧer
SFX A ínŧer inŧivion/K vínŧer
SFX A ínŧer inŧivionse vínŧer
SFX A ínŧer inŧivié/O vínŧer
SFX A ínŧer inŧiviéu/P vínŧer
SFX A ínŧer inŧivon/K vínŧer
SFX A ínŧer inŧivonse vínŧer
SFX A ínŧer inŧié/O vínŧer
SFX A ínŧer inŧiéu/P vínŧer
SFX A ínŧer inŧo/I vínŧer
SFX A ínŧer inŧon/K vínŧer
SFX A ínŧer inŧone vínŧer
SFX A ínŧer inŧonse vínŧer
SFX A ínŧer inŧuda/H vínŧer
SFX A ínŧer inŧude/H vínŧer
SFX A ínŧer inŧudi/H vínŧer
SFX A ínŧer inŧudo/H vínŧer
SFX A ínŧer inŧé/GO vínŧer
SFX A ínŧer inŧéa/IOQ vínŧer
SFX A ínŧer inŧéami/J vínŧer
SFX A ínŧer inŧéau/P vínŧer
SFX A ínŧer inŧée/I vínŧer
SFX A ínŧer inŧéelo/R vínŧer
SFX A ínŧer inŧéemi/J vínŧer
SFX A ínŧer inŧéi/MO vínŧer
SFX A ínŧer inŧéimo/K vínŧer
SFX A ínŧer inŧéimoni/L vínŧer
SFX A ínŧer inŧéitu/N vínŧer
SFX A ínŧer inŧémoni/L vínŧer
SFX A ínŧer inŧéo/I vínŧer
SFX A ínŧer inŧéomi/J vínŧer
SFX A ínŧer inŧésimo vínŧer
SFX A ínŧer inŧéu/P vínŧer
SFX A ínŧer inŧévami/J vínŧer
SFX A ínŧer inŧévelo/R vínŧer
SFX A ínŧer inŧévemi/J vínŧer
SFX A ínŧer inŧévimo/K vínŧer
SFX A ínŧer inŧévimoni/L vínŧer
SFX A ínŧer inŧévitu/N vínŧer
SFX A ínŧer inŧévomi/J vínŧer
SFX A ínŧer inŧí/GO vínŧer
SFX A ínŧer inŧímoni/L vínŧer
SFX A ínŧer inŧíu/P vínŧer
SFX A ínŧer inŧú vínŧer
SFX A ínŧer inŧúa vínŧer
SFX A ínŧer inŧúe vínŧer
SFX A ínŧer inŧúi vínŧer
SFX A ínŧer inŧúo vínŧer
SFX A íster ista [sx]íster
SFX A íster iste/HIQ [sx]íster
SFX A íster istede [sx]íster
SFX A íster istege [sx]íster
SFX A íster istemo/K [sx]íster
SFX A íster isten/K [sx]íster
SFX A íster istendo/EG [sx]íster
SFX A íster istene [sx]íster
SFX A íster istense [sx]íster
SFX A íster istente [sx]íster
SFX A íster isteralo/R [sx]íster
SFX A íster isterami/J [sx]íster
SFX A íster isteratu/N [sx]íster
SFX A íster isterave/QS [sx]íster
SFX A íster isteremo/K [sx]íster
SFX A íster isteren/K [sx]íster
SFX A íster isterense [sx]íster
SFX A íster isteresi/O [sx]íster
SFX A íster isteresiu/P [sx]íster
SFX A íster isterimo/K [sx]íster
SFX A íster isterion/K [sx]íster
SFX A íster isterionse [sx]íster
SFX A íster isterisen/K [sx]íster
SFX A íster isterisense [sx]íster
SFX A íster isterision/K [sx]íster
SFX A íster isterisionse [sx]íster
SFX A íster isterisié/O [sx]íster
SFX A íster isterisiéu/P [sx]íster
SFX A íster isterison/K [sx]íster
SFX A íster isterisonse [sx]íster
SFX A íster isterié/O [sx]íster
SFX A íster isteriéu/P [sx]íster
SFX A íster isteron/K [sx]íster
SFX A íster isteronse [sx]íster
SFX A íster isterà/IMQ [sx]íster
SFX A íster isteràe/Q [sx]íster
SFX A íster isterè/I [sx]íster
SFX A íster isterèmi/J [sx]íster
SFX A íster isteré/O [sx]íster
SFX A íster isterémoni/L [sx]íster
SFX A íster isterésimo/K [sx]íster
SFX A íster isterésimoni/L [sx]íster
SFX A íster isteréu/P [sx]íster
SFX A íster isterí/O [sx]íster
SFX A íster istería/IMQ [sx]íster
SFX A íster isteríami/J [sx]íster
SFX A íster isteríatu/N [sx]íster
SFX A íster isteríe/IQ [sx]íster
SFX A íster isteríelo/R [sx]íster
SFX A íster isteríemi/J [sx]íster
SFX A íster isterímoni/L [sx]íster
SFX A íster isteríu/P [sx]íster
SFX A íster isterò/I [sx]íster
SFX A íster isteròmi/J [sx]íster
SFX A íster istese/H [sx]íster
SFX A íster istesi [sx]íster
SFX A íster istesta/H [sx]íster
SFX A íster isteste/H [sx]íster
SFX A íster istesti/H [sx]íster
SFX A íster istesto/H [sx]íster
SFX A íster isteva/IOQ [sx]íster
SFX A íster istevau/P [sx]íster
SFX A íster isteve/I [sx]íster
SFX A íster istevi/MO [sx]íster
SFX A íster istevo/I [sx]íster
SFX A íster isti/EGM [sx]íster
SFX A íster istimo/K [sx]íster
SFX A íster istion/K [sx]íster
SFX A íster istione [sx]íster
SFX A íster istionse [sx]íster
SFX A íster istisen/K [sx]íster
SFX A íster istisene [sx]íster
SFX A íster istisense [sx]íster
SFX A íster istision/K [sx]íster
SFX A íster istisione [sx]íster
SFX A íster istisionse [sx]íster
SFX A íster istison/K [sx]íster
SFX A íster istisone [sx]íster
SFX A íster istisonse [sx]íster
SFX A íster istiven/K [sx]íster
SFX A íster istivense [sx]íster
SFX A íster istivion/K [sx]íster
SFX A íster istivionse [sx]íster
SFX A íster istivié/O [sx]íster
SFX A íster istiviéu/P [sx]íster
SFX A íster istivon/K [sx]íster
SFX A íster istivonse [sx]íster
SFX A íster istié/O [sx]íster
SFX A íster istiéu/P [sx]íster
SFX A íster isto/I [sx]íster
SFX A íster iston/K [sx]íster
SFX A íster istone [sx]íster
SFX A íster istonse [sx]íster
SFX A íster istuda/H [sx]íster
SFX A íster istude/H [sx]íster
SFX A íster istudi/H [sx]íster
SFX A íster istudo/H [sx]íster
SFX A íster isté/GO [sx]íster
SFX A íster istéa/IOQ [sx]íster
SFX A íster istéami/J [sx]íster
SFX A íster istéau/P [sx]íster
SFX A íster istée/I [sx]íster
SFX A íster istéelo/R [sx]íster
SFX A íster istéemi/J [sx]íster
SFX A íster istéi/MO [sx]íster
SFX A íster istéimo/K [sx]íster
SFX A íster istéimoni/L [sx]íster
SFX A íster istéitu/N [sx]íster
SFX A íster istémoni/L [sx]íster
SFX A íster istéo/I [sx]íster
SFX A íster istéomi/J [sx]íster
SFX A íster istésimo [sx]íster
SFX A íster istéu/P [sx]íster
SFX A íster istévami/J [sx]íster
SFX A íster istévelo/R [sx]íster
SFX A íster istévemi/J [sx]íster
SFX A íster istévimo/K [sx]íster
SFX A íster istévimoni/L [sx]íster
SFX A íster istévitu/N [sx]íster
SFX A íster istévomi/J [sx]íster
SFX A íster istí/GO [sx]íster
SFX A íster istímoni/L [sx]íster
SFX A íster istíu/P [sx]íster
SFX A íster istú [sx]íster
SFX A íster istúa [sx]íster
SFX A íster istúe [sx]íster
SFX A íster istúi [sx]íster
SFX A íster istúo [sx]íster
SFX A íver isuda/H víver
SFX A íver isude/H víver
SFX A íver isudi/H víver
SFX A íver isudo/H víver
SFX A íver isú víver
SFX A íver isúa víver
SFX A íver isúe víver
SFX A íver isúi víver
SFX A íver isúo víver
SFX A íver ita skríver
SFX A íver ite skríver
SFX A íver iti skríver
SFX A íver ito/H skríver
SFX A íver iva skríver
SFX A íver iva víver
SFX A íver ive/HIQ skríver
SFX A íver ive/HIQ víver
SFX A íver ivede [rv]íver
SFX A íver ivege [rv]íver
SFX A íver ivemo/K [rv]íver
SFX A íver iven/K [rv]íver
SFX A íver ivendo/EG [rv]íver
SFX A íver ivene [rv]íver
SFX A íver ivense [rv]íver
SFX A íver ivente [rv]íver
SFX A íver iveralo/R [rv]íver
SFX A íver iverami/J [rv]íver
SFX A íver iveratu/N [rv]íver
SFX A íver iverave/QS [rv]íver
SFX A íver iveremo/K [rv]íver
SFX A íver iveren/K [rv]íver
SFX A íver iverense [rv]íver
SFX A íver iveresi/O [rv]íver
SFX A íver iveresiu/P [rv]íver
SFX A íver iverimo/K [rv]íver
SFX A íver iverion/K [rv]íver
SFX A íver iverionse [rv]íver
SFX A íver iverisen/K [rv]íver
SFX A íver iverisense [rv]íver
SFX A íver iverision/K [rv]íver
SFX A íver iverisionse [rv]íver
SFX A íver iverisié/O [rv]íver
SFX A íver iverisiéu/P [rv]íver
SFX A íver iverison/K [rv]íver
SFX A íver iverisonse [rv]íver
SFX A íver iverié/O [rv]íver
SFX A íver iveriéu/P [rv]íver
SFX A íver iveron/K [rv]íver
SFX A íver iveronse [rv]íver
SFX A íver iverà/IMQ [rv]íver
SFX A íver iveràe/Q [rv]íver
SFX A íver iverè/I [rv]íver
SFX A íver iverèmi/J [rv]íver
SFX A íver iveré/O [rv]íver
SFX A íver iverémoni/L [rv]íver
SFX A íver iverésimo/K [rv]íver
SFX A íver iverésimoni/L [rv]íver
SFX A íver iveréu/P [rv]íver
SFX A íver iverí/O [rv]íver
SFX A íver ivería/IMQ [rv]íver
SFX A íver iveríami/J [rv]íver
SFX A íver iveríatu/N [rv]íver
SFX A íver iveríe/IQ [rv]íver
SFX A íver iveríelo/R [rv]íver
SFX A íver iveríemi/J [rv]íver
SFX A íver iverímoni/L [rv]íver
SFX A íver iveríu/P [rv]íver
SFX A íver iverò/I [rv]íver
SFX A íver iveròmi/J [rv]íver
SFX A íver ivese/H [rv]íver
SFX A íver ivesi [rv]íver
SFX A íver ivesta/H [rv]íver
SFX A íver iveste/H [rv]íver
SFX A íver ivesti/H [rv]íver
SFX A íver ivesto/H [rv]íver
SFX A íver iveva/IOQ [rv]íver
SFX A íver ivevau/P [rv]íver
SFX A íver iveve/I [rv]íver
SFX A íver ivevi/MO [rv]íver
SFX A íver ivevo/I [rv]íver
SFX A íver ivi/EG [rv]íver
SFX A íver ivi/M skríver
SFX A íver ivi/M víver
SFX A íver ivimo/K [rv]íver
SFX A íver ivion/K [rv]íver
SFX A íver ivione [rv]íver
SFX A íver ivionse [rv]íver
SFX A íver ivisen/K [rv]íver
SFX A íver ivisene [rv]íver
SFX A íver ivisense [rv]íver
SFX A íver ivision/K [rv]íver
SFX A íver ivisione [rv]íver
SFX A íver ivisionse [rv]íver
SFX A íver ivison/K [rv]íver
SFX A íver ivisone [rv]íver
SFX A íver ivisonse [rv]íver
SFX A íver iviven/K [rv]íver
SFX A íver ivivense [rv]íver
SFX A íver ivivion/K [rv]íver
SFX A íver ivivionse [rv]íver
SFX A íver ivivié/O [rv]íver
SFX A íver iviviéu/P [rv]íver
SFX A íver ivivon/K [rv]íver
SFX A íver ivivonse [rv]íver
SFX A íver ivié/O [rv]íver
SFX A íver iviéu/P [rv]íver
SFX A íver ivo/I skríver
SFX A íver ivo/I víver
SFX A íver ivon/K [rv]íver
SFX A íver ivone [rv]íver
SFX A íver ivonse [rv]íver
SFX A íver ivuda/H skríver
SFX A íver ivuda/H víver
SFX A íver ivude/H skríver
SFX A íver ivude/H víver
SFX A íver ivudi/H skríver
SFX A íver ivudi/H víver
SFX A íver ivudo/H skríver
SFX A íver ivudo/H víver
SFX A íver ivé/GO [rv]íver
SFX A íver ivéa/IOQ [rv]íver
SFX A íver ivéami/J [rv]íver
SFX A íver ivéau/P [rv]íver
SFX A íver ivée/I [rv]íver
SFX A íver ivéelo/R [rv]íver
SFX A íver ivéemi/J [rv]íver
SFX A íver ivéi/MO [rv]íver
SFX A íver ivéimo/K [rv]íver
SFX A íver ivéimoni/L [rv]íver
SFX A íver ivéitu/N [rv]íver
SFX A íver ivémoni/L [rv]íver
SFX A íver ivéo/I [rv]íver
SFX A íver ivéomi/J [rv]íver
SFX A íver ivésimo [rv]íver
SFX A íver ivéu/P [rv]íver
SFX A íver ivévami/J [rv]íver
SFX A íver ivévelo/R [rv]íver
SFX A íver ivévemi/J [rv]íver
SFX A íver ivévimo/K [rv]íver
SFX A íver ivévimoni/L [rv]íver
SFX A íver ivévitu/N [rv]íver
SFX A íver ivévomi/J [rv]íver
SFX A íver iví/GO [rv]íver
SFX A íver ivímoni/L [rv]íver
SFX A íver ivíu/P [rv]íver
SFX A íver ivú skríver
SFX A íver ivú víver
SFX A íver ivúa skríver
SFX A íver ivúa víver
SFX A íver ivúe skríver
SFX A íver ivúe víver
SFX A íver ivúi skríver
SFX A íver ivúi víver
SFX A íver ivúo skríver
SFX A íver ivúo víver
SFX A íxer iga díxer
SFX A íxer igi díxer
SFX A íxer igo/I díxer
SFX A íxer ir/EG díxer
SFX A íxer iralo/R díxer
SFX A íxer irami/J díxer
SFX A íxer iratu/N díxer
SFX A íxer irave/QS díxer
SFX A íxer ire díxer
SFX A íxer iremo/K díxer
SFX A íxer iren/K díxer
SFX A íxer irense díxer
SFX A íxer iresi/O díxer
SFX A íxer iresiu/P díxer
SFX A íxer irimo/K díxer
SFX A íxer irion/K díxer
SFX A íxer irionse díxer
SFX A íxer irisen/K díxer
SFX A íxer irisense díxer
SFX A íxer irision/K díxer
SFX A íxer irisionse díxer
SFX A íxer irisié/O díxer
SFX A íxer irisiéu/P díxer
SFX A íxer irison/K díxer
SFX A íxer irisonse díxer
SFX A íxer irié/O díxer
SFX A íxer iriéu/P díxer
SFX A íxer iron/K díxer
SFX A íxer ironse díxer
SFX A íxer irà/IMQ díxer
SFX A íxer iràe/Q díxer
SFX A íxer irè/I díxer
SFX A íxer irèmi/J díxer
SFX A íxer iré/O díxer
SFX A íxer irémoni/L díxer
SFX A íxer irésimo/K díxer
SFX A íxer irésimoni/L díxer
SFX A íxer iréu/P díxer
SFX A íxer irí/O díxer
SFX A íxer iría/IMQ díxer
SFX A íxer iríami/J díxer
SFX A íxer iríatu/N díxer
SFX A íxer iríe/IQ díxer
SFX A íxer iríelo/R díxer
SFX A íxer iríemi/J díxer
SFX A íxer irímoni/L díxer
SFX A íxer iríu/P díxer
SFX A íxer irò/I díxer
SFX A íxer iròmi/J díxer
SFX A íxer ita díxer
SFX A íxer ite díxer
SFX A íxer iti díxer
SFX A íxer ito/H díxer
SFX A íxer ixa [lr]íxer
SFX A íxer ixa díxer
SFX A íxer ixe/HIQ [lr]íxer
SFX A íxer ixe/HIQ díxer
SFX A íxer ixede [dlr]íxer
SFX A íxer ixege [dlr]íxer
SFX A íxer ixemo/K [dlr]íxer
SFX A íxer ixen/K [dlr]íxer
SFX A íxer ixendo/EG [dlr]íxer
SFX A íxer ixene [dlr]íxer
SFX A íxer ixense [dlr]íxer
SFX A íxer ixente [dlr]íxer
SFX A íxer ixeralo/R [lr]íxer
SFX A íxer ixeralo/R díxer
SFX A íxer ixerami/J [lr]íxer
SFX A íxer ixerami/J díxer
SFX A íxer ixeratu/N [lr]íxer
SFX A íxer ixeratu/N díxer
SFX A íxer ixerave/QS [lr]íxer
SFX A íxer ixerave/QS díxer
SFX A íxer ixeremo/K [lr]íxer
SFX A íxer ixeremo/K díxer
SFX A íxer ixeren/K [lr]íxer
SFX A íxer ixeren/K díxer
SFX A íxer ixerense [lr]íxer
SFX A íxer ixerense díxer
SFX A íxer ixeresi/O [lr]íxer
SFX A íxer ixeresi/O díxer
SFX A íxer ixeresiu/P [lr]íxer
SFX A íxer ixeresiu/P díxer
SFX A íxer ixerimo/K [lr]íxer
SFX A íxer ixerimo/K díxer
SFX A íxer ixerion/K [lr]íxer
SFX A íxer ixerion/K díxer
SFX A íxer ixerionse [lr]íxer
SFX A íxer ixerionse díxer
SFX A íxer ixerisen/K [lr]íxer
SFX A íxer ixerisen/K díxer
SFX A íxer ixerisense [lr]íxer
SFX A íxer ixerisense díxer
SFX A íxer ixerision/K [lr]íxer
SFX A íxer ixerision/K díxer
SFX A íxer ixerisionse [lr]íxer
SFX A íxer ixerisionse díxer
SFX A íxer ixerisié/O [lr]íxer
SFX A íxer ixerisié/O díxer
SFX A íxer ixerisiéu/P [lr]íxer
SFX A íxer ixerisiéu/P díxer
SFX A íxer ixerison/K [lr]íxer
SFX A íxer ixerison/K díxer
SFX A íxer ixerisonse [lr]íxer
SFX A íxer ixerisonse díxer
SFX A íxer ixerié/O [lr]íxer
SFX A íxer ixerié/O díxer
SFX A íxer ixeriéu/P [lr]íxer
SFX A íxer ixeriéu/P díxer
SFX A íxer ixeron/K [lr]íxer
SFX A íxer ixeron/K díxer
SFX A íxer ixeronse [lr]íxer
SFX A íxer ixeronse díxer
SFX A íxer ixerà/IMQ [lr]íxer
SFX A íxer ixerà/IMQ díxer
SFX A íxer ixeràe/Q [lr]íxer
SFX A íxer ixeràe/Q díxer
SFX A íxer ixerè/I [lr]íxer
SFX A íxer ixerè/I díxer
SFX A íxer ixerèmi/J [lr]íxer
SFX A íxer ixerèmi/J díxer
SFX A íxer ixeré/O [lr]íxer
SFX A íxer ixeré/O díxer
SFX A íxer ixerémoni/L [lr]íxer
SFX A íxer ixerémoni/L díxer
SFX A íxer ixerésimo/K [lr]íxer
SFX A íxer ixerésimo/K díxer
SFX A íxer ixerésimoni/L [lr]íxer
SFX A íxer ixerésimoni/L díxer
SFX A íxer ixeréu/P [lr]íxer
SFX A íxer ixeréu/P díxer
SFX A íxer ixerí/O [lr]íxer
SFX A íxer ixerí/O díxer
SFX A íxer ixería/IMQ [lr]íxer
SFX A íxer ixería/IMQ díxer
SFX A íxer ixeríami/J [lr]íxer
SFX A íxer ixeríami/J díxer
SFX A íxer ixeríatu/N [lr]íxer
SFX A íxer ixeríatu/N díxer
SFX A íxer ixeríe/IQ [lr]íxer
SFX A íxer ixeríe/IQ díxer
SFX A íxer ixeríelo/R [lr]íxer
SFX A íxer ixeríelo/R díxer
SFX A íxer ixeríemi/J [lr]íxer
SFX A íxer ixeríemi/J díxer
SFX A íxer ixerímoni/L [lr]íxer
SFX A íxer ixerímoni/L díxer
SFX A íxer ixeríu/P [lr]íxer
SFX A íxer ixeríu/P díxer
SFX A íxer ixerò/I [lr]íxer
SFX A íxer ixerò/I díxer
SFX A íxer ixeròmi/J [lr]íxer
SFX A íxer ixeròmi/J díxer
SFX A íxer ixese/H [dlr]íxer
SFX A íxer ixesi [dlr]íxer
SFX A íxer ixesta/H [dlr]íxer
SFX A íxer ixeste/H [dlr]íxer
SFX A íxer ixesti/H [dlr]íxer
SFX A íxer ixesto/H [dlr]íxer
SFX A íxer ixeva/IOQ [dlr]íxer
SFX A íxer ixevau/P [dlr]íxer
SFX A íxer ixeve/I [dlr]íxer
SFX A íxer ixevi/MO [dlr]íxer
SFX A íxer ixevo/I [dlr]íxer
SFX A íxer ixi/EG [dlr]íxer
SFX A íxer ixi/M [lr]íxer
SFX A íxer ixi/M díxer
SFX A íxer iximo/K [dlr]íxer
SFX A íxer ixion/K [dlr]íxer
SFX A íxer ixione [dlr]íxer
SFX A íxer ixionse [dlr]íxer
SFX A íxer ixisen/K [dlr]íxer
SFX A íxer ixisene [dlr]íxer
SFX A íxer ixisense [dlr]íxer
SFX A íxer ixision/K [dlr]íxer
SFX A íxer ixisione [dlr]íxer
SFX A íxer ixisionse [dlr]íxer
SFX A íxer ixison/K [dlr]íxer
SFX A íxer ixisone [dlr]íxer
SFX A íxer ixisonse [dlr]íxer
SFX A íxer ixiven/K [dlr]íxer
SFX A íxer ixivense [dlr]íxer
SFX A íxer ixivion/K [dlr]íxer
SFX A íxer ixivionse [dlr]íxer
SFX A íxer ixivié/O [dlr]íxer
SFX A íxer ixiviéu/P [dlr]íxer
SFX A íxer ixivon/K [dlr]íxer
SFX A íxer ixivonse [dlr]íxer
SFX A íxer ixié/O [dlr]íxer
SFX A íxer ixiéu/P [dlr]íxer
SFX A íxer ixo/I [lr]íxer
SFX A íxer ixo/I díxer
SFX A íxer ixon/K [dlr]íxer
SFX A íxer ixone [dlr]íxer
SFX A íxer ixonse [dlr]íxer
SFX A íxer ixuda/H [dlr]íxer
SFX A íxer ixude/H [dlr]íxer
SFX A íxer ixudi/H [dlr]íxer
SFX A íxer ixudo/H [dlr]íxer
SFX A íxer ixé/GO [dlr]íxer
SFX A íxer ixéa/IOQ [dlr]íxer
SFX A íxer ixéami/J [dlr]íxer
SFX A íxer ixéau/P [dlr]íxer
SFX A íxer ixée/I [dlr]íxer
SFX A íxer ixéelo/R [dlr]íxer
SFX A íxer ixéemi/J [dlr]íxer
SFX A íxer ixéi/MO [dlr]íxer
SFX A íxer ixéimo/K [dlr]íxer
SFX A íxer ixéimoni/L [dlr]íxer
SFX A íxer ixéitu/N [dlr]íxer
SFX A íxer ixémoni/L [dlr]íxer
SFX A íxer ixéo/I [dlr]íxer
SFX A íxer ixéomi/J [dlr]íxer
SFX A íxer ixésimo [dlr]íxer
SFX A íxer ixéu/P [dlr]íxer
SFX A íxer ixévami/J [dlr]íxer
SFX A íxer ixévelo/R [dlr]íxer
SFX A íxer ixévemi/J [dlr]íxer
SFX A íxer ixévimo/K [dlr]íxer
SFX A íxer ixévimoni/L [dlr]íxer
SFX A íxer ixévitu/N [dlr]íxer
SFX A íxer ixévomi/J [dlr]íxer
SFX A íxer ixí/GO [dlr]íxer
SFX A íxer ixímoni/L [dlr]íxer
SFX A íxer ixíu/P [dlr]íxer
SFX A íxer ixú [dlr]íxer
SFX A íxer ixúa [dlr]íxer
SFX A íxer ixúe [dlr]íxer
SFX A íxer ixúi [dlr]íxer
SFX A íxer ixúo [dlr]íxer
SFX A íxer èta [lr]íxer
SFX A íxer ète [lr]íxer
SFX A íxer èti [lr]íxer
SFX A íxer èto/H [lr]íxer
SFX A íđer ita fríđer
SFX A íđer ite fríđer
SFX A íđer iti fríđer
SFX A íđer ito/H fríđer
SFX A íđer iđa fríđer
SFX A íđer iđe/HIQ fríđer
SFX A íđer iđede fríđer
SFX A íđer iđege fríđer
SFX A íđer iđemo/K fríđer
SFX A íđer iđen/K fríđer
SFX A íđer iđendo/EG fríđer
SFX A íđer iđene fríđer
SFX A íđer iđense fríđer
SFX A íđer iđente fríđer
SFX A íđer iđeralo/R fríđer
SFX A íđer iđerami/J fríđer
SFX A íđer iđeratu/N fríđer
SFX A íđer iđerave/QS fríđer
SFX A íđer iđeremo/K fríđer
SFX A íđer iđeren/K fríđer
SFX A íđer iđerense fríđer
SFX A íđer iđeresi/O fríđer
SFX A íđer iđeresiu/P fríđer
SFX A íđer iđerimo/K fríđer
SFX A íđer iđerion/K fríđer
SFX A íđer iđerionse fríđer
SFX A íđer iđerisen/K fríđer
SFX A íđer iđerisense fríđer
SFX A íđer iđerision/K fríđer
SFX A íđer iđerisionse fríđer
SFX A íđer iđerisié/O fríđer
SFX A íđer iđerisiéu/P fríđer
SFX A íđer iđerison/K fríđer
SFX A íđer iđerisonse fríđer
SFX A íđer iđerié/O fríđer
SFX A íđer iđeriéu/P fríđer
SFX A íđer iđeron/K fríđer
SFX A íđer iđeronse fríđer
SFX A íđer iđerà/IMQ fríđer
SFX A íđer iđeràe/Q fríđer
SFX A íđer iđerè/I fríđer
SFX A íđer iđerèmi/J fríđer
SFX A íđer iđeré/O fríđer
SFX A íđer iđerémoni/L fríđer
SFX A íđer iđerésimo/K fríđer
SFX A íđer iđerésimoni/L fríđer
SFX A íđer iđeréu/P fríđer
SFX A íđer iđerí/O fríđer
SFX A íđer iđería/IMQ fríđer
SFX A íđer iđeríami/J fríđer
SFX A íđer iđeríatu/N fríđer
SFX A íđer iđeríe/IQ fríđer
SFX A íđer iđeríelo/R fríđer
SFX A íđer iđeríemi/J fríđer
SFX A íđer iđerímoni/L fríđer
SFX A íđer iđeríu/P fríđer
SFX A íđer iđerò/I fríđer
SFX A íđer iđeròmi/J fríđer
SFX A íđer iđese/H fríđer
SFX A íđer iđesi fríđer
SFX A íđer iđesta/H fríđer
SFX A íđer iđeste/H fríđer
SFX A íđer iđesti/H fríđer
SFX A íđer iđesto/H fríđer
SFX A íđer iđeva/IOQ fríđer
SFX A íđer iđevau/P fríđer
SFX A íđer iđeve/I fríđer
SFX A íđer iđevi/MO fríđer
SFX A íđer iđevo/I fríđer
SFX A íđer iđi/EGM fríđer
SFX A íđer iđimo/K fríđer
SFX A íđer iđion/K fríđer
SFX A íđer iđione fríđer
SFX A íđer iđionse fríđer
SFX A íđer iđisen/K fríđer
SFX A íđer iđisene fríđer
SFX A íđer iđisense fríđer
SFX A íđer iđision/K fríđer
SFX A íđer iđisione fríđer
SFX A íđer iđisionse fríđer
SFX A íđer iđison/K fríđer
SFX A íđer iđisone fríđer
SFX A íđer iđisonse fríđer
SFX A íđer iđiven/K fríđer
SFX A íđer iđivense fríđer
SFX A íđer iđivion/K fríđer
SFX A íđer iđivionse fríđer
SFX A íđer iđivié/O fríđer
SFX A íđer iđiviéu/P fríđer
SFX A íđer iđivon/K fríđer
SFX A íđer iđivonse fríđer
SFX A íđer iđié/O fríđer
SFX A íđer iđiéu/P fríđer
SFX A íđer iđo/I fríđer
SFX A íđer iđon/K fríđer
SFX A íđer iđone fríđer
SFX A íđer iđonse fríđer
SFX A íđer iđuda/H fríđer
SFX A íđer iđude/H fríđer
SFX A íđer iđudi/H fríđer
SFX A íđer iđudo/H fríđer
SFX A íđer iđé/GO fríđer
SFX A íđer iđéa/IOQ fríđer
SFX A íđer iđéami/J fríđer
SFX A íđer iđéau/P fríđer
SFX A íđer iđée/I fríđer
SFX A íđer iđéelo/R fríđer
SFX A íđer iđéemi/J fríđer
SFX A íđer iđéi/MO fríđer
SFX A íđer iđéimo/K fríđer
SFX A íđer iđéimoni/L fríđer
SFX A íđer iđéitu/N fríđer
SFX A íđer iđémoni/L fríđer
SFX A íđer iđéo/I fríđer
SFX A íđer iđéomi/J fríđer
SFX A íđer iđésimo fríđer
SFX A íđer iđéu/P fríđer
SFX A íđer iđévami/J fríđer
SFX A íđer iđévelo/R fríđer
SFX A íđer iđévemi/J fríđer
SFX A íđer iđévimo/K fríđer
SFX A íđer iđévimoni/L fríđer
SFX A íđer iđévitu/N fríđer
SFX A íđer iđévomi/J fríđer
SFX A íđer iđí/GO fríđer
SFX A íđer iđímoni/L fríđer
SFX A íđer iđíu/P fríđer
SFX A íđer iđú fríđer
SFX A íđer iđúa fríđer
SFX A íđer iđúe fríđer
SFX A íđer iđúi fríđer
SFX A íđer iđúo fríđer
SFX A ñer n/EGQ [ctv]èñer
SFX A ñer nlo/R [ctv]èñer
SFX A òder odede [gklr]òder
SFX A òder odege [gklr]òder
SFX A òder odemo/K [gklr]òder
SFX A òder oden/K [gklr]òder
SFX A òder odendo/EG [gklr]òder
SFX A òder odene [gklr]òder
SFX A òder odense [gklr]òder
SFX A òder odente [gklr]òder
SFX A òder oderalo/R [gklr]òder
SFX A òder oderami/J [gklr]òder
SFX A òder oderatu/N [gklr]òder
SFX A òder oderave/QS [gklr]òder
SFX A òder oderemo/K [gklr]òder
SFX A òder oderen/K [gklr]òder
SFX A òder oderense [gklr]òder
SFX A òder oderesi/O [gklr]òder
SFX A òder oderesiu/P [gklr]òder
SFX A òder oderimo/K [gklr]òder
SFX A òder oderion/K [gklr]òder
SFX A òder oderionse [gklr]òder
SFX A òder oderisen/K [gklr]òder
SFX A òder oderisense [gklr]òder
SFX A òder oderision/K [gklr]òder
SFX A òder oderisionse [gklr]òder
SFX A òder oderisié/O [gklr]òder
SFX A òder oderisiéu/P [gklr]òder
SFX A òder oderison/K [gklr]òder
SFX A òder oderisonse [gklr]òder
SFX A òder oderié/O [gklr]òder
SFX A òder oderiéu/P [gklr]òder
SFX A òder oderon/K [gklr]òder
SFX A òder oderonse [gklr]òder
SFX A òder oderà/IMQ [gklr]òder
SFX A òder oderàe/Q [gklr]òder
SFX A òder oderè/I [gklr]òder
SFX A òder oderèmi/J [gklr]òder
SFX A òder oderé/O [gklr]òder
SFX A òder oderémoni/L [gklr]òder
SFX A òder oderésimo/K [gklr]òder
SFX A òder oderésimoni/L [gklr]òder
SFX A òder oderéu/P [gklr]òder
SFX A òder oderí/O [gklr]òder
SFX A òder odería/IMQ [gklr]òder
SFX A òder oderíami/J [gklr]òder
SFX A òder oderíatu/N [gklr]òder
SFX A òder oderíe/IQ [gklr]òder
SFX A òder oderíelo/R [gklr]òder
SFX A òder oderíemi/J [gklr]òder
SFX A òder oderímoni/L [gklr]òder
SFX A òder oderíu/P [gklr]òder
SFX A òder oderò/I [gklr]òder
SFX A òder oderòmi/J [gklr]òder
SFX A òder odese/H [gklr]òder
SFX A òder odesi [gklr]òder
SFX A òder odesta/H [gklr]òder
SFX A òder odeste/H [gklr]òder
SFX A òder odesti/H [gklr]òder
SFX A òder odesto/H [gklr]òder
SFX A òder odeva/IOQ [gklr]òder
SFX A òder odevau/P [gklr]òder
SFX A òder odeve/I [gklr]òder
SFX A òder odevi/MO [gklr]òder
SFX A òder odevo/I [gklr]òder
SFX A òder odimo/K [gklr]òder
SFX A òder odion/K [gklr]òder
SFX A òder odione [gklr]òder
SFX A òder odionse [gklr]òder
SFX A òder odisen/K [gklr]òder
SFX A òder odisene [gklr]òder
SFX A òder odisense [gklr]òder
SFX A òder odision/K [gklr]òder
SFX A òder odisione [gklr]òder
SFX A òder odisionse [gklr]òder
SFX A òder odison/K [gklr]òder
SFX A òder odisone [gklr]òder
SFX A òder odisonse [gklr]òder
SFX A òder odiven/K [gklr]òder
SFX A òder odivense [gklr]òder
SFX A òder odivion/K [gklr]òder
SFX A òder odivionse [gklr]òder
SFX A òder odivié/O [gklr]òder
SFX A òder odiviéu/P [gklr]òder
SFX A òder odivon/K [gklr]òder
SFX A òder odivonse [gklr]òder
SFX A òder odié/O [gklr]òder
SFX A òder odiéu/P [gklr]òder
SFX A òder odon/K [gklr]òder
SFX A òder odone [gklr]òder
SFX A òder odonse [gklr]òder
SFX A òder oduda/H [gklr]òder
SFX A òder odude/H [gklr]òder
SFX A òder odudi/H [gklr]òder
SFX A òder odudo/H [gklr]òder
SFX A òder odé/GO [gklr]òder
SFX A òder odéa/IOQ [gklr]òder
SFX A òder odéami/J [gklr]òder
SFX A òder odéau/P [gklr]òder
SFX A òder odée/I [gklr]òder
SFX A òder odéelo/R [gklr]òder
SFX A òder odéemi/J [gklr]òder
SFX A òder odéi/MO [gklr]òder
SFX A òder odéimo/K [gklr]òder
SFX A òder odéimoni/L [gklr]òder
SFX A òder odéitu/N [gklr]òder
SFX A òder odémoni/L [gklr]òder
SFX A òder odéo/I [gklr]òder
SFX A òder odéomi/J [gklr]òder
SFX A òder odésimo [gklr]òder
SFX A òder odéu/P [gklr]òder
SFX A òder odévami/J [gklr]òder
SFX A òder odévelo/R [gklr]òder
SFX A òder odévemi/J [gklr]òder
SFX A òder odévimo/K [gklr]òder
SFX A òder odévimoni/L [gklr]òder
SFX A òder odévitu/N [gklr]òder
SFX A òder odévomi/J [gklr]òder
SFX A òder odí/GO [gklr]òder
SFX A òder odímoni/L [gklr]òder
SFX A òder odíu/P [gklr]òder
SFX A òder odú [gklr]òder
SFX A òder odúa [gklr]òder
SFX A òder odúe [gklr]òder
SFX A òder odúi [gklr]òder
SFX A òder odúo [gklr]òder
SFX A òjer ojede [km]òjer
SFX A òjer ojege [km]òjer
SFX A òjer ojemo/K [km]òjer
SFX A òjer ojen/K [km]òjer
SFX A òjer ojendo/EG [km]òjer
SFX A òjer ojene [km]òjer
SFX A òjer ojense [km]òjer
SFX A òjer ojente [km]òjer
SFX A òjer ojeralo/R [km]òjer
SFX A òjer ojerami/J [km]òjer
SFX A òjer ojeratu/N [km]òjer
SFX A òjer ojerave/QS [km]òjer
SFX A òjer ojeremo/K [km]òjer
SFX A òjer ojeren/K [km]òjer
SFX A òjer ojerense [km]òjer
SFX A òjer ojeresi/O [km]òjer
SFX A òjer ojeresiu/P [km]òjer
SFX A òjer ojerimo/K [km]òjer
SFX A òjer ojerion/K [km]òjer
SFX A òjer ojerionse [km]òjer
SFX A òjer ojerisen/K [km]òjer
SFX A òjer ojerisense [km]òjer
SFX A òjer ojerision/K [km]òjer
SFX A òjer ojerisionse [km]òjer
SFX A òjer ojerisié/O [km]òjer
SFX A òjer ojerisiéu/P [km]òjer
SFX A òjer ojerison/K [km]òjer
SFX A òjer ojerisonse [km]òjer
SFX A òjer ojerié/O [km]òjer
SFX A òjer ojeriéu/P [km]òjer
SFX A òjer ojeron/K [km]òjer
SFX A òjer ojeronse [km]òjer
SFX A òjer ojerà/IMQ [km]òjer
SFX A òjer ojeràe/Q [km]òjer
SFX A òjer ojerè/I [km]òjer
SFX A òjer ojerèmi/J [km]òjer
SFX A òjer ojeré/O [km]òjer
SFX A òjer ojerémoni/L [km]òjer
SFX A òjer ojerésimo/K [km]òjer
SFX A òjer ojerésimoni/L [km]òjer
SFX A òjer ojeréu/P [km]òjer
SFX A òjer ojerí/O [km]òjer
SFX A òjer ojería/IMQ [km]òjer
SFX A òjer ojeríami/J [km]òjer
SFX A òjer ojeríatu/N [km]òjer
SFX A òjer ojeríe/IQ [km]òjer
SFX A òjer ojeríelo/R [km]òjer
SFX A òjer ojeríemi/J [km]òjer
SFX A òjer ojerímoni/L [km]òjer
SFX A òjer ojeríu/P [km]òjer
SFX A òjer ojerò/I [km]òjer
SFX A òjer ojeròmi/J [km]òjer
SFX A òjer ojese/H [km]òjer
SFX A òjer ojesi [km]òjer
SFX A òjer ojesta/H [km]òjer
SFX A òjer ojeste/H [km]òjer
SFX A òjer ojesti/H [km]òjer
SFX A òjer ojesto/H [km]òjer
SFX A òjer ojeva/IOQ [km]òjer
SFX A òjer ojevau/P [km]òjer
SFX A òjer ojeve/I [km]òjer
SFX A òjer ojevi/MO [km]òjer
SFX A òjer ojevo/I [km]òjer
SFX A òjer ojimo/K [km]òjer
SFX A òjer ojisen/K [km]òjer
SFX A òjer ojisene [km]òjer
SFX A òjer ojisense [km]òjer
SFX A òjer ojision/K [km]òjer
SFX A òjer ojisione [km]òjer
SFX A òjer ojisionse [km]òjer
SFX A òjer ojison/K [km]òjer
SFX A òjer ojisone [km]òjer
SFX A òjer ojisonse [km]òjer
SFX A òjer ojiven/K [km]òjer
SFX A òjer ojivense [km]òjer
SFX A òjer ojivion/K [km]òjer
SFX A òjer ojivionse [km]òjer
SFX A òjer ojivié/O [km]òjer
SFX A òjer ojiviéu/P [km]òjer
SFX A òjer ojivon/K [km]òjer
SFX A òjer ojivonse [km]òjer
SFX A òjer ojié/O [km]òjer
SFX A òjer ojiéu/P [km]òjer
SFX A òjer ojon/K [km]òjer
SFX A òjer ojone [km]òjer
SFX A òjer ojonse [km]òjer
SFX A òjer ojuda/H [km]òjer
SFX A òjer ojude/H [km]òjer
SFX A òjer ojudi/H [km]òjer
SFX A òjer ojudo/H [km]òjer
SFX A òjer ojé/GO [km]òjer
SFX A òjer ojéa/IOQ [km]òjer
SFX A òjer ojéami/J [km]òjer
SFX A òjer ojéau/P [km]òjer
SFX A òjer ojée/I [km]òjer
SFX A òjer ojéelo/R [km]òjer
SFX A òjer ojéemi/J [km]òjer
SFX A òjer ojéi/MO [km]òjer
SFX A òjer ojéimo/K [km]òjer
SFX A òjer ojéimoni/L [km]òjer
SFX A òjer ojéitu/N [km]òjer
SFX A òjer ojémoni/L [km]òjer
SFX A òjer ojéo/I [km]òjer
SFX A òjer ojéomi/J [km]òjer
SFX A òjer ojésimo [km]òjer
SFX A òjer ojéu/P [km]òjer
SFX A òjer ojévami/J [km]òjer
SFX A òjer ojévelo/R [km]òjer
SFX A òjer ojévemi/J [km]òjer
SFX A òjer ojévimo/K [km]òjer
SFX A òjer ojévimoni/L [km]òjer
SFX A òjer ojévitu/N [km]òjer
SFX A òjer ojévomi/J [km]òjer
SFX A òjer ojí/GO [km]òjer
SFX A òjer ojímoni/L [km]òjer
SFX A òjer ojíu/P [km]òjer
SFX A òjer ojú [km]òjer
SFX A òjer ojúa [km]òjer
SFX A òjer ojúe [km]òjer
SFX A òjer ojúi [km]òjer
SFX A òjer ojúo [km]òjer
SFX A òlder oldede òlder
SFX A òlder oldege òlder
SFX A òlder oldemo/K òlder
SFX A òlder olden/K òlder
SFX A òlder oldendo/EG òlder
SFX A òlder oldene òlder
SFX A òlder oldense òlder
SFX A òlder oldente òlder
SFX A òlder olderalo/R òlder
SFX A òlder olderami/J òlder
SFX A òlder olderatu/N òlder
SFX A òlder olderave/QS òlder
SFX A òlder olderemo/K òlder
SFX A òlder olderen/K òlder
SFX A òlder olderense òlder
SFX A òlder olderesi/O òlder
SFX A òlder olderesiu/P òlder
SFX A òlder olderimo/K òlder
SFX A òlder olderion/K òlder
SFX A òlder olderionse òlder
SFX A òlder olderisen/K òlder
SFX A òlder olderisense òlder
SFX A òlder olderision/K òlder
SFX A òlder olderisionse òlder
SFX A òlder olderisié/O òlder
SFX A òlder olderisiéu/P òlder
SFX A òlder olderison/K òlder
SFX A òlder olderisonse òlder
SFX A òlder olderié/O òlder
SFX A òlder olderiéu/P òlder
SFX A òlder olderon/K òlder
SFX A òlder olderonse òlder
SFX A òlder olderà/IMQ òlder
SFX A òlder olderàe/Q òlder
SFX A òlder olderè/I òlder
SFX A òlder olderèmi/J òlder
SFX A òlder olderé/O òlder
SFX A òlder olderémoni/L òlder
SFX A òlder olderésimo/K òlder
SFX A òlder olderésimoni/L òlder
SFX A òlder olderéu/P òlder
SFX A òlder olderí/O òlder
SFX A òlder oldería/IMQ òlder
SFX A òlder olderíami/J òlder
SFX A òlder olderíatu/N òlder
SFX A òlder olderíe/IQ òlder
SFX A òlder olderíelo/R òlder
SFX A òlder olderíemi/J òlder
SFX A òlder olderímoni/L òlder
SFX A òlder olderíu/P òlder
SFX A òlder olderò/I òlder
SFX A òlder olderòmi/J òlder
SFX A òlder oldese/H òlder
SFX A òlder oldesi òlder
SFX A òlder oldesta/H òlder
SFX A òlder oldeste/H òlder
SFX A òlder oldesti/H òlder
SFX A òlder oldesto/H òlder
SFX A òlder oldeva/IOQ òlder
SFX A òlder oldevau/P òlder
SFX A òlder oldeve/I òlder
SFX A òlder oldevi/MO òlder
SFX A òlder oldevo/I òlder
SFX A òlder oldimo/K òlder
SFX A òlder oldion/K òlder
SFX A òlder oldione òlder
SFX A òlder oldionse òlder
SFX A òlder oldisen/K òlder
SFX A òlder oldisene òlder
SFX A òlder oldisense òlder
SFX A òlder oldision/K òlder
SFX A òlder oldisione òlder
SFX A òlder oldisionse òlder
SFX A òlder oldison/K òlder
SFX A òlder oldisone òlder
SFX A òlder oldisonse òlder
SFX A òlder oldiven/K òlder
SFX A òlder oldivense òlder
SFX A òlder oldivion/K òlder
SFX A òlder oldivionse òlder
SFX A òlder oldivié/O òlder
SFX A òlder oldiviéu/P òlder
SFX A òlder oldivon/K òlder
SFX A òlder oldivonse òlder
SFX A òlder oldié/O òlder
SFX A òlder oldiéu/P òlder
SFX A òlder oldon/K òlder
SFX A òlder oldone òlder
SFX A òlder oldonse òlder
SFX A òlder olduda/H òlder
SFX A òlder oldude/H òlder
SFX A òlder oldudi/H òlder
SFX A òlder oldudo/H òlder
SFX A òlder oldé/GO òlder
SFX A òlder oldéa/IOQ òlder
SFX A òlder oldéami/J òlder
SFX A òlder oldéau/P òlder
SFX A òlder oldée/I òlder
SFX A òlder oldéelo/R òlder
SFX A òlder oldéemi/J òlder
SFX A òlder oldéi/MO òlder
SFX A òlder oldéimo/K òlder
SFX A òlder oldéimoni/L òlder
SFX A òlder oldéitu/N òlder
SFX A òlder oldémoni/L òlder
SFX A òlder oldéo/I òlder
SFX A òlder oldéomi/J òlder
SFX A òlder oldésimo òlder
SFX A òlder oldéu/P òlder
SFX A òlder oldévami/J òlder
SFX A òlder oldévelo/R òlder
SFX A òlder oldévemi/J òlder
SFX A òlder oldévimo/K òlder
SFX A òlder oldévimoni/L òlder
SFX A òlder oldévitu/N òlder
SFX A òlder oldévomi/J òlder
SFX A òlder oldí/GO òlder
SFX A òlder oldímoni/L òlder
SFX A òlder oldíu/P òlder
SFX A òlder oldú òlder
SFX A òlder oldúa òlder
SFX A òlder oldúe òlder
SFX A òlder oldúi òlder
SFX A òlder oldúo òlder
SFX A òlver olvede [sx]òlver
SFX A òlver olvege [sx]òlver
SFX A òlver olvemo/K [sx]òlver
SFX A òlver olven/K [sx]òlver
SFX A òlver olvendo/EG [sx]òlver
SFX A òlver olvene [sx]òlver
SFX A òlver olvense [sx]òlver
SFX A òlver olvente [sx]òlver
SFX A òlver olveralo/R [sx]òlver
SFX A òlver olverami/J [sx]òlver
SFX A òlver olveratu/N [sx]òlver
SFX A òlver olverave/QS [sx]òlver
SFX A òlver olveremo/K [sx]òlver
SFX A òlver olveren/K [sx]òlver
SFX A òlver olverense [sx]òlver
SFX A òlver olveresi/O [sx]òlver
SFX A òlver olveresiu/P [sx]òlver
SFX A òlver olverimo/K [sx]òlver
SFX A òlver olverion/K [sx]òlver
SFX A òlver olverionse [sx]òlver
SFX A òlver olverisen/K [sx]òlver
SFX A òlver olverisense [sx]òlver
SFX A òlver olverision/K [sx]òlver
SFX A òlver olverisionse [sx]òlver
SFX A òlver olverisié/O [sx]òlver
SFX A òlver olverisiéu/P [sx]òlver
SFX A òlver olverison/K [sx]òlver
SFX A òlver olverisonse [sx]òlver
SFX A òlver olverié/O [sx]òlver
SFX A òlver olveriéu/P [sx]òlver
SFX A òlver olveron/K [sx]òlver
SFX A òlver olveronse [sx]òlver
SFX A òlver olverà/IMQ [sx]òlver
SFX A òlver olveràe/Q [sx]òlver
SFX A òlver olverè/I [sx]òlver
SFX A òlver olverèmi/J [sx]òlver
SFX A òlver olveré/O [sx]òlver
SFX A òlver olverémoni/L [sx]òlver
SFX A òlver olverésimo/K [sx]òlver
SFX A òlver olverésimoni/L [sx]òlver
SFX A òlver olveréu/P [sx]òlver
SFX A òlver olverí/O [sx]òlver
SFX A òlver olvería/IMQ [sx]òlver
SFX A òlver olveríami/J [sx]òlver
SFX A òlver olveríatu/N [sx]òlver
SFX A òlver olveríe/IQ [sx]òlver
SFX A òlver olveríelo/R [sx]òlver
SFX A òlver olveríemi/J [sx]òlver
SFX A òlver olverímoni/L [sx]òlver
SFX A òlver olveríu/P [sx]òlver
SFX A òlver olverò/I [sx]òlver
SFX A òlver olveròmi/J [sx]òlver
SFX A òlver olvese/H [sx]òlver
SFX A òlver olvesi [sx]òlver
SFX A òlver olvesta/H [sx]òlver
SFX A òlver olveste/H [sx]òlver
SFX A òlver olvesti/H [sx]òlver
SFX A òlver olvesto/H [sx]òlver
SFX A òlver olveva/IOQ [sx]òlver
SFX A òlver olvevau/P [sx]òlver
SFX A òlver olveve/I [sx]òlver
SFX A òlver olvevi/MO [sx]òlver
SFX A òlver olvevo/I [sx]òlver
SFX A òlver olvimo/K [sx]òlver
SFX A òlver olvion/K [sx]òlver
SFX A òlver olvione [sx]òlver
SFX A òlver olvionse [sx]òlver
SFX A òlver olvisen/K [sx]òlver
SFX A òlver olvisene [sx]òlver
SFX A òlver olvisense [sx]òlver
SFX A òlver olvision/K [sx]òlver
SFX A òlver olvisione [sx]òlver
SFX A òlver olvisionse [sx]òlver
SFX A òlver olvison/K [sx]òlver
SFX A òlver olvisone [sx]òlver
SFX A òlver olvisonse [sx]òlver
SFX A òlver olviven/K [sx]òlver
SFX A òlver olvivense [sx]òlver
SFX A òlver olvivion/K [sx]òlver
SFX A òlver olvivionse [sx]òlver
SFX A òlver olvivié/O [sx]òlver
SFX A òlver olviviéu/P [sx]òlver
SFX A òlver olvivon/K [sx]òlver
SFX A òlver olvivonse [sx]òlver
SFX A òlver olvié/O [sx]òlver
SFX A òlver olviéu/P [sx]òlver
SFX A òlver olvon/K [sx]òlver
SFX A òlver olvone [sx]òlver
SFX A òlver olvonse [sx]òlver
SFX A òlver olvuda/H [sx]òlver
SFX A òlver olvude/H [sx]òlver
SFX A òlver olvudi/H [sx]òlver
SFX A òlver olvudo/H [sx]òlver
SFX A òlver olvé/GO [sx]òlver
SFX A òlver olvéa/IOQ [sx]òlver
SFX A òlver olvéami/J [sx]òlver
SFX A òlver olvéau/P [sx]òlver
SFX A òlver olvée/I [sx]òlver
SFX A òlver olvéelo/R [sx]òlver
SFX A òlver olvéemi/J [sx]òlver
SFX A òlver olvéi/MO [sx]òlver
SFX A òlver olvéimo/K [sx]òlver
SFX A òlver olvéimoni/L [sx]òlver
SFX A òlver olvéitu/N [sx]òlver
SFX A òlver olvémoni/L [sx]òlver
SFX A òlver olvéo/I [sx]òlver
SFX A òlver olvéomi/J [sx]òlver
SFX A òlver olvésimo [sx]òlver
SFX A òlver olvéu/P [sx]òlver
SFX A òlver olvévami/J [sx]òlver
SFX A òlver olvévelo/R [sx]òlver
SFX A òlver olvévemi/J [sx]òlver
SFX A òlver olvévimo/K [sx]òlver
SFX A òlver olvévimoni/L [sx]òlver
SFX A òlver olvévitu/N [sx]òlver
SFX A òlver olvévomi/J [sx]òlver
SFX A òlver olví/GO [sx]òlver
SFX A òlver olvímoni/L [sx]òlver
SFX A òlver olvíu/P [sx]òlver
SFX A òlver olvú [sx]òlver
SFX A òlver olvúa [sx]òlver
SFX A òlver olvúe [sx]òlver
SFX A òlver olvúi [sx]òlver
SFX A òlver olvúo [sx]òlver
SFX A òlxer olxede vòlxer
SFX A òlxer olxege vòlxer
SFX A òlxer olxemo/K vòlxer
SFX A òlxer olxen/K vòlxer
SFX A òlxer olxendo/EG vòlxer
SFX A òlxer olxene vòlxer
SFX A òlxer olxense vòlxer
SFX A òlxer olxente vòlxer
SFX A òlxer olxeralo/R vòlxer
SFX A òlxer olxerami/J vòlxer
SFX A òlxer olxeratu/N vòlxer
SFX A òlxer olxerave/QS vòlxer
SFX A òlxer olxeremo/K vòlxer
SFX A òlxer olxeren/K vòlxer
SFX A òlxer olxerense vòlxer
SFX A òlxer olxeresi/O vòlxer
SFX A òlxer olxeresiu/P vòlxer
SFX A òlxer olxerimo/K vòlxer
SFX A òlxer olxerion/K vòlxer
SFX A òlxer olxerionse vòlxer
SFX A òlxer olxerisen/K vòlxer
SFX A òlxer olxerisense vòlxer
SFX A òlxer olxerision/K vòlxer
SFX A òlxer olxerisionse vòlxer
SFX A òlxer olxerisié/O vòlxer
SFX A òlxer olxerisiéu/P vòlxer
SFX A òlxer olxerison/K vòlxer
SFX A òlxer olxerisonse vòlxer
SFX A òlxer olxerié/O vòlxer
SFX A òlxer olxeriéu/P vòlxer
SFX A òlxer olxeron/K vòlxer
SFX A òlxer olxeronse vòlxer
SFX A òlxer olxerà/IMQ vòlxer
SFX A òlxer olxeràe/Q vòlxer
SFX A òlxer olxerè/I vòlxer
SFX A òlxer olxerèmi/J vòlxer
SFX A òlxer olxeré/O vòlxer
SFX A òlxer olxerémoni/L vòlxer
SFX A òlxer olxerésimo/K vòlxer
SFX A òlxer olxerésimoni/L vòlxer
SFX A òlxer olxeréu/P vòlxer
SFX A òlxer olxerí/O vòlxer
SFX A òlxer olxería/IMQ vòlxer
SFX A òlxer olxeríami/J vòlxer
SFX A òlxer olxeríatu/N vòlxer
SFX A òlxer olxeríe/IQ vòlxer
SFX A òlxer olxeríelo/R vòlxer
SFX A òlxer olxeríemi/J vòlxer
SFX A òlxer olxerímoni/L vòlxer
SFX A òlxer olxeríu/P vòlxer
SFX A òlxer olxerò/I vòlxer
SFX A òlxer olxeròmi/J vòlxer
SFX A òlxer olxese/H vòlxer
SFX A òlxer olxesi vòlxer
SFX A òlxer olxesta/H vòlxer
SFX A òlxer olxeste/H vòlxer
SFX A òlxer olxesti/H vòlxer
SFX A òlxer olxesto/H vòlxer
SFX A òlxer olxeva/IOQ vòlxer
SFX A òlxer olxevau/P vòlxer
SFX A òlxer olxeve/I vòlxer
SFX A òlxer olxevi/MO vòlxer
SFX A òlxer olxevo/I vòlxer
SFX A òlxer olximo/K vòlxer
SFX A òlxer olxion/K vòlxer
SFX A òlxer olxione vòlxer
SFX A òlxer olxionse vòlxer
SFX A òlxer olxisen/K vòlxer
SFX A òlxer olxisene vòlxer
SFX A òlxer olxisense vòlxer
SFX A òlxer olxision/K vòlxer
SFX A òlxer olxisione vòlxer
SFX A òlxer olxisionse vòlxer
SFX A òlxer olxison/K vòlxer
SFX A òlxer olxisone vòlxer
SFX A òlxer olxisonse vòlxer
SFX A òlxer olxiven/K vòlxer
SFX A òlxer olxivense vòlxer
SFX A òlxer olxivion/K vòlxer
SFX A òlxer olxivionse vòlxer
SFX A òlxer olxivié/O vòlxer
SFX A òlxer olxiviéu/P vòlxer
SFX A òlxer olxivon/K vòlxer
SFX A òlxer olxivonse vòlxer
SFX A òlxer olxié/O vòlxer
SFX A òlxer olxiéu/P vòlxer
SFX A òlxer olxon/K vòlxer
SFX A òlxer olxone vòlxer
SFX A òlxer olxonse vòlxer
SFX A òlxer olxuda/H vòlxer
SFX A òlxer olxude/H vòlxer
SFX A òlxer olxudi/H vòlxer
SFX A òlxer olxudo/H vòlxer
SFX A òlxer olxé/GO vòlxer
SFX A òlxer olxéa/IOQ vòlxer
SFX A òlxer olxéami/J vòlxer
SFX A òlxer olxéau/P vòlxer
SFX A òlxer olxée/I vòlxer
SFX A òlxer olxéelo/R vòlxer
SFX A òlxer olxéemi/J vòlxer
SFX A òlxer olxéi/MO vòlxer
SFX A òlxer olxéimo/K vòlxer
SFX A òlxer olxéimoni/L vòlxer
SFX A òlxer olxéitu/N vòlxer
SFX A òlxer olxémoni/L vòlxer
SFX A òlxer olxéo/I vòlxer
SFX A òlxer olxéomi/J vòlxer
SFX A òlxer olxésimo vòlxer
SFX A òlxer olxéu/P vòlxer
SFX A òlxer olxévami/J vòlxer
SFX A òlxer olxévelo/R vòlxer
SFX A òlxer olxévemi/J vòlxer
SFX A òlxer olxévimo/K vòlxer
SFX A òlxer olxévimoni/L vòlxer
SFX A òlxer olxévitu/N vòlxer
SFX A òlxer olxévomi/J vòlxer
SFX A òlxer olxí/GO vòlxer
SFX A òlxer olxímoni/L vòlxer
SFX A òlxer olxíu/P vòlxer
SFX A òlxer olxú vòlxer
SFX A òlxer olxúa vòlxer
SFX A òlxer olxúe vòlxer
SFX A òlxer olxúi vòlxer
SFX A òlxer olxúo vòlxer
SFX A òlđer olđede mòlđer
SFX A òlđer olđege mòlđer
SFX A òlđer olđemo/K mòlđer
SFX A òlđer olđen/K mòlđer
SFX A òlđer olđendo/EG mòlđer
SFX A òlđer olđene mòlđer
SFX A òlđer olđense mòlđer
SFX A òlđer olđente mòlđer
SFX A òlđer olđeralo/R mòlđer
SFX A òlđer olđerami/J mòlđer
SFX A òlđer olđeratu/N mòlđer
SFX A òlđer olđerave/QS mòlđer
SFX A òlđer olđeremo/K mòlđer
SFX A òlđer olđeren/K mòlđer
SFX A òlđer olđerense mòlđer
SFX A òlđer olđeresi/O mòlđer
SFX A òlđer olđeresiu/P mòlđer
SFX A òlđer olđerimo/K mòlđer
SFX A òlđer olđerion/K mòlđer
SFX A òlđer olđerionse mòlđer
SFX A òlđer olđerisen/K mòlđer
SFX A òlđer olđerisense mòlđer
SFX A òlđer olđerision/K mòlđer
SFX A òlđer olđerisionse mòlđer
SFX A òlđer olđerisié/O mòlđer
SFX A òlđer olđerisiéu/P mòlđer
SFX A òlđer olđerison/K mòlđer
SFX A òlđer olđerisonse mòlđer
SFX A òlđer olđerié/O mòlđer
SFX A òlđer olđeriéu/P mòlđer
SFX A òlđer olđeron/K mòlđer
SFX A òlđer olđeronse mòlđer
SFX A òlđer olđerà/IMQ mòlđer
SFX A òlđer olđeràe/Q mòlđer
SFX A òlđer olđerè/I mòlđer
SFX A òlđer olđerèmi/J mòlđer
SFX A òlđer olđeré/O mòlđer
SFX A òlđer olđerémoni/L mòlđer
SFX A òlđer olđerésimo/K mòlđer
SFX A òlđer olđerésimoni/L mòlđer
SFX A òlđer olđeréu/P mòlđer
SFX A òlđer olđerí/O mòlđer
SFX A òlđer olđería/IMQ mòlđer
SFX A òlđer olđeríami/J mòlđer
SFX A òlđer olđeríatu/N mòlđer
SFX A òlđer olđeríe/IQ mòlđer
SFX A òlđer olđeríelo/R mòlđer
SFX A òlđer olđeríemi/J mòlđer
SFX A òlđer olđerímoni/L mòlđer
SFX A òlđer olđeríu/P mòlđer
SFX A òlđer olđerò/I mòlđer
SFX A òlđer olđeròmi/J mòlđer
SFX A òlđer olđese/H mòlđer
SFX A òlđer olđesi mòlđer
SFX A òlđer olđesta/H mòlđer
SFX A òlđer olđeste/H mòlđer
SFX A òlđer olđesti/H mòlđer
SFX A òlđer olđesto/H mòlđer
SFX A òlđer olđeva/IOQ mòlđer
SFX A òlđer olđevau/P mòlđer
SFX A òlđer olđeve/I mòlđer
SFX A òlđer olđevi/MO mòlđer
SFX A òlđer olđevo/I mòlđer
SFX A òlđer olđimo/K mòlđer
SFX A òlđer olđion/K mòlđer
SFX A òlđer olđione mòlđer
SFX A òlđer olđionse mòlđer
SFX A òlđer olđisen/K mòlđer
SFX A òlđer olđisene mòlđer
SFX A òlđer olđisense mòlđer
SFX A òlđer olđision/K mòlđer
SFX A òlđer olđisione mòlđer
SFX A òlđer olđisionse mòlđer
SFX A òlđer olđison/K mòlđer
SFX A òlđer olđisone mòlđer
SFX A òlđer olđisonse mòlđer
SFX A òlđer olđiven/K mòlđer
SFX A òlđer olđivense mòlđer
SFX A òlđer olđivion/K mòlđer
SFX A òlđer olđivionse mòlđer
SFX A òlđer olđivié/O mòlđer
SFX A òlđer olđiviéu/P mòlđer
SFX A òlđer olđivon/K mòlđer
SFX A òlđer olđivonse mòlđer
SFX A òlđer olđié/O mòlđer
SFX A òlđer olđiéu/P mòlđer
SFX A òlđer olđon/K mòlđer
SFX A òlđer olđone mòlđer
SFX A òlđer olđonse mòlđer
SFX A òlđer olđuda/H mòlđer
SFX A òlđer olđude/H mòlđer
SFX A òlđer olđudi/H mòlđer
SFX A òlđer olđudo/H mòlđer
SFX A òlđer olđé/GO mòlđer
SFX A òlđer olđéa/IOQ mòlđer
SFX A òlđer olđéami/J mòlđer
SFX A òlđer olđéau/P mòlđer
SFX A òlđer olđée/I mòlđer
SFX A òlđer olđéelo/R mòlđer
SFX A òlđer olđéemi/J mòlđer
SFX A òlđer olđéi/MO mòlđer
SFX A òlđer olđéimo/K mòlđer
SFX A òlđer olđéimoni/L mòlđer
SFX A òlđer olđéitu/N mòlđer
SFX A òlđer olđémoni/L mòlđer
SFX A òlđer olđéo/I mòlđer
SFX A òlđer olđéomi/J mòlđer
SFX A òlđer olđésimo mòlđer
SFX A òlđer olđéu/P mòlđer
SFX A òlđer olđévami/J mòlđer
SFX A òlđer olđévelo/R mòlđer
SFX A òlđer olđévemi/J mòlđer
SFX A òlđer olđévimo/K mòlđer
SFX A òlđer olđévimoni/L mòlđer
SFX A òlđer olđévitu/N mòlđer
SFX A òlđer olđévomi/J mòlđer
SFX A òlđer olđí/GO mòlđer
SFX A òlđer olđímoni/L mòlđer
SFX A òlđer olđíu/P mòlđer
SFX A òlđer olđú mòlđer
SFX A òlđer olđúa mòlđer
SFX A òlđer olđúe mòlđer
SFX A òlđer olđúi mòlđer
SFX A òlđer olđúo mòlđer
SFX A òrber orbede sòrber
SFX A òrber orbege sòrber
SFX A òrber orbemo/K sòrber
SFX A òrber orben/K sòrber
SFX A òrber orbendo/EG sòrber
SFX A òrber orbene sòrber
SFX A òrber orbense sòrber
SFX A òrber orbente sòrber
SFX A òrber orberalo/R sòrber
SFX A òrber orberami/J sòrber
SFX A òrber orberatu/N sòrber
SFX A òrber orberave/QS sòrber
SFX A òrber orberemo/K sòrber
SFX A òrber orberen/K sòrber
SFX A òrber orberense sòrber
SFX A òrber orberesi/O sòrber
SFX A òrber orberesiu/P sòrber
SFX A òrber orberimo/K sòrber
SFX A òrber orberion/K sòrber
SFX A òrber orberionse sòrber
SFX A òrber orberisen/K sòrber
SFX A òrber orberisense sòrber
SFX A òrber orberision/K sòrber
SFX A òrber orberisionse sòrber
SFX A òrber orberisié/O sòrber
SFX A òrber orberisiéu/P sòrber
SFX A òrber orberison/K sòrber
SFX A òrber orberisonse sòrber
SFX A òrber orberié/O sòrber
SFX A òrber orberiéu/P sòrber
SFX A òrber orberon/K sòrber
SFX A òrber orberonse sòrber
SFX A òrber orberà/IMQ sòrber
SFX A òrber orberàe/Q sòrber
SFX A òrber orberè/I sòrber
SFX A òrber orberèmi/J sòrber
SFX A òrber orberé/O sòrber
SFX A òrber orberémoni/L sòrber
SFX A òrber orberésimo/K sòrber
SFX A òrber orberésimoni/L sòrber
SFX A òrber orberéu/P sòrber
SFX A òrber orberí/O sòrber
SFX A òrber orbería/IMQ sòrber
SFX A òrber orberíami/J sòrber
SFX A òrber orberíatu/N sòrber
SFX A òrber orberíe/IQ sòrber
SFX A òrber orberíelo/R sòrber
SFX A òrber orberíemi/J sòrber
SFX A òrber orberímoni/L sòrber
SFX A òrber orberíu/P sòrber
SFX A òrber orberò/I sòrber
SFX A òrber orberòmi/J sòrber
SFX A òrber orbese/H sòrber
SFX A òrber orbesi sòrber
SFX A òrber orbesta/H sòrber
SFX A òrber orbeste/H sòrber
SFX A òrber orbesti/H sòrber
SFX A òrber orbesto/H sòrber
SFX A òrber orbeva/IOQ sòrber
SFX A òrber orbevau/P sòrber
SFX A òrber orbeve/I sòrber
SFX A òrber orbevi/MO sòrber
SFX A òrber orbevo/I sòrber
SFX A òrber orbimo/K sòrber
SFX A òrber orbion/K sòrber
SFX A òrber orbione sòrber
SFX A òrber orbionse sòrber
SFX A òrber orbisen/K sòrber
SFX A òrber orbisene sòrber
SFX A òrber orbisense sòrber
SFX A òrber orbision/K sòrber
SFX A òrber orbisione sòrber
SFX A òrber orbisionse sòrber
SFX A òrber orbison/K sòrber
SFX A òrber orbisone sòrber
SFX A òrber orbisonse sòrber
SFX A òrber orbiven/K sòrber
SFX A òrber orbivense sòrber
SFX A òrber orbivion/K sòrber
SFX A òrber orbivionse sòrber
SFX A òrber orbivié/O sòrber
SFX A òrber orbiviéu/P sòrber
SFX A òrber orbivon/K sòrber
SFX A òrber orbivonse sòrber
SFX A òrber orbié/O sòrber
SFX A òrber orbiéu/P sòrber
SFX A òrber orbon/K sòrber
SFX A òrber orbone sòrber
SFX A òrber orbonse sòrber
SFX A òrber orbuda/H sòrber
SFX A òrber orbude/H sòrber
SFX A òrber orbudi/H sòrber
SFX A òrber orbudo/H sòrber
SFX A òrber orbé/GO sòrber
SFX A òrber orbéa/IOQ sòrber
SFX A òrber orbéami/J sòrber
SFX A òrber orbéau/P sòrber
SFX A òrber orbée/I sòrber
SFX A òrber orbéelo/R sòrber
SFX A òrber orbéemi/J sòrber
SFX A òrber orbéi/MO sòrber
SFX A òrber orbéimo/K sòrber
SFX A òrber orbéimoni/L sòrber
SFX A òrber orbéitu/N sòrber
SFX A òrber orbémoni/L sòrber
SFX A òrber orbéo/I sòrber
SFX A òrber orbéomi/J sòrber
SFX A òrber orbésimo sòrber
SFX A òrber orbéu/P sòrber
SFX A òrber orbévami/J sòrber
SFX A òrber orbévelo/R sòrber
SFX A òrber orbévemi/J sòrber
SFX A òrber orbévimo/K sòrber
SFX A òrber orbévimoni/L sòrber
SFX A òrber orbévitu/N sòrber
SFX A òrber orbévomi/J sòrber
SFX A òrber orbí/GO sòrber
SFX A òrber orbímoni/L sòrber
SFX A òrber orbíu/P sòrber
SFX A òrber orbú sòrber
SFX A òrber orbúa sòrber
SFX A òrber orbúe sòrber
SFX A òrber orbúi sòrber
SFX A òrber orbúo sòrber
SFX A òrder ordede mòrder
SFX A òrder ordege mòrder
SFX A òrder ordemo/K mòrder
SFX A òrder orden/K mòrder
SFX A òrder ordendo/EG mòrder
SFX A òrder ordene mòrder
SFX A òrder ordense mòrder
SFX A òrder ordente mòrder
SFX A òrder orderalo/R mòrder
SFX A òrder orderami/J mòrder
SFX A òrder orderatu/N mòrder
SFX A òrder orderave/QS mòrder
SFX A òrder orderemo/K mòrder
SFX A òrder orderen/K mòrder
SFX A òrder orderense mòrder
SFX A òrder orderesi/O mòrder
SFX A òrder orderesiu/P mòrder
SFX A òrder orderimo/K mòrder
SFX A òrder orderion/K mòrder
SFX A òrder orderionse mòrder
SFX A òrder orderisen/K mòrder
SFX A òrder orderisense mòrder
SFX A òrder orderision/K mòrder
SFX A òrder orderisionse mòrder
SFX A òrder orderisié/O mòrder
SFX A òrder orderisiéu/P mòrder
SFX A òrder orderison/K mòrder
SFX A òrder orderisonse mòrder
SFX A òrder orderié/O mòrder
SFX A òrder orderiéu/P mòrder
SFX A òrder orderon/K mòrder
SFX A òrder orderonse mòrder
SFX A òrder orderà/IMQ mòrder
SFX A òrder orderàe/Q mòrder
SFX A òrder orderè/I mòrder
SFX A òrder orderèmi/J mòrder
SFX A òrder orderé/O mòrder
SFX A òrder orderémoni/L mòrder
SFX A òrder orderésimo/K mòrder
SFX A òrder orderésimoni/L mòrder
SFX A òrder orderéu/P mòrder
SFX A òrder orderí/O mòrder
SFX A òrder ordería/IMQ mòrder
SFX A òrder orderíami/J mòrder
SFX A òrder orderíatu/N mòrder
SFX A òrder orderíe/IQ mòrder
SFX A òrder orderíelo/R mòrder
SFX A òrder orderíemi/J mòrder
SFX A òrder orderímoni/L mòrder
SFX A òrder orderíu/P mòrder
SFX A òrder orderò/I mòrder
SFX A òrder orderòmi/J mòrder
SFX A òrder ordese/H mòrder
SFX A òrder ordesi mòrder
SFX A òrder ordesta/H mòrder
SFX A òrder ordeste/H mòrder
SFX A òrder ordesti/H mòrder
SFX A òrder ordesto/H mòrder
SFX A òrder ordeva/IOQ mòrder
SFX A òrder ordevau/P mòrder
SFX A òrder ordeve/I mòrder
SFX A òrder ordevi/MO mòrder
SFX A òrder ordevo/I mòrder
SFX A òrder ordimo/K mòrder
SFX A òrder ordion/K mòrder
SFX A òrder ordione mòrder
SFX A òrder ordionse mòrder
SFX A òrder ordisen/K mòrder
SFX A òrder ordisene mòrder
SFX A òrder ordisense mòrder
SFX A òrder ordision/K mòrder
SFX A òrder ordisione mòrder
SFX A òrder ordisionse mòrder
SFX A òrder ordison/K mòrder
SFX A òrder ordisone mòrder
SFX A òrder ordisonse mòrder
SFX A òrder ordiven/K mòrder
SFX A òrder ordivense mòrder
SFX A òrder ordivion/K mòrder
SFX A òrder ordivionse mòrder
SFX A òrder ordivié/O mòrder
SFX A òrder ordiviéu/P mòrder
SFX A òrder ordivon/K mòrder
SFX A òrder ordivonse mòrder
SFX A òrder ordié/O mòrder
SFX A òrder ordiéu/P mòrder
SFX A òrder ordon/K mòrder
SFX A òrder ordone mòrder
SFX A òrder ordonse mòrder
SFX A òrder orduda/H mòrder
SFX A òrder ordude/H mòrder
SFX A òrder ordudi/H mòrder
SFX A òrder ordudo/H mòrder
SFX A òrder ordé/GO mòrder
SFX A òrder ordéa/IOQ mòrder
SFX A òrder ordéami/J mòrder
SFX A òrder ordéau/P mòrder
SFX A òrder ordée/I mòrder
SFX A òrder ordéelo/R mòrder
SFX A òrder ordéemi/J mòrder
SFX A òrder ordéi/MO mòrder
SFX A òrder ordéimo/K mòrder
SFX A òrder ordéimoni/L mòrder
SFX A òrder ordéitu/N mòrder
SFX A òrder ordémoni/L mòrder
SFX A òrder ordéo/I mòrder
SFX A òrder ordéomi/J mòrder
SFX A òrder ordésimo mòrder
SFX A òrder ordéu/P mòrder
SFX A òrder ordévami/J mòrder
SFX A òrder ordévelo/R mòrder
SFX A òrder ordévemi/J mòrder
SFX A òrder ordévimo/K mòrder
SFX A òrder ordévimoni/L mòrder
SFX A òrder ordévitu/N mòrder
SFX A òrder ordévomi/J mòrder
SFX A òrder ordí/GO mòrder
SFX A òrder ordímoni/L mòrder
SFX A òrder ordíu/P mòrder
SFX A òrder ordú mòrder
SFX A òrder ordúa mòrder
SFX A òrder ordúe mòrder
SFX A òrder ordúi mòrder
SFX A òrder ordúo mòrder
SFX A òrer orede abòrer
SFX A òrer orege abòrer
SFX A òrer oremo/K abòrer
SFX A òrer oren/K abòrer
SFX A òrer orendo/EG abòrer
SFX A òrer orene abòrer
SFX A òrer orense abòrer
SFX A òrer orente abòrer
SFX A òrer oreralo/R abòrer
SFX A òrer orerami/J abòrer
SFX A òrer oreratu/N abòrer
SFX A òrer orerave/QS abòrer
SFX A òrer oreremo/K abòrer
SFX A òrer oreren/K abòrer
SFX A òrer orerense abòrer
SFX A òrer oreresi/O abòrer
SFX A òrer oreresiu/P abòrer
SFX A òrer orerimo/K abòrer
SFX A òrer orerion/K abòrer
SFX A òrer orerionse abòrer
SFX A òrer orerisen/K abòrer
SFX A òrer orerisense abòrer
SFX A òrer orerision/K abòrer
SFX A òrer orerisionse abòrer
SFX A òrer orerisié/O abòrer
SFX A òrer orerisiéu/P abòrer
SFX A òrer orerison/K abòrer
SFX A òrer orerisonse abòrer
SFX A òrer orerié/O abòrer
SFX A òrer oreriéu/P abòrer
SFX A òrer oreron/K abòrer
SFX A òrer oreronse abòrer
SFX A òrer orerà/IMQ abòrer
SFX A òrer oreràe/Q abòrer
SFX A òrer orerè/I abòrer
SFX A òrer orerèmi/J abòrer
SFX A òrer oreré/O abòrer
SFX A òrer orerémoni/L abòrer
SFX A òrer orerésimo/K abòrer
SFX A òrer orerésimoni/L abòrer
SFX A òrer oreréu/P abòrer
SFX A òrer orerí/O abòrer
SFX A òrer orería/IMQ abòrer
SFX A òrer oreríami/J abòrer
SFX A òrer oreríatu/N abòrer
SFX A òrer oreríe/IQ abòrer
SFX A òrer oreríelo/R abòrer
SFX A òrer oreríemi/J abòrer
SFX A òrer orerímoni/L abòrer
SFX A òrer oreríu/P abòrer
SFX A òrer orerò/I abòrer
SFX A òrer oreròmi/J abòrer
SFX A òrer orese/H abòrer
SFX A òrer oresi abòrer
SFX A òrer oresta/H abòrer
SFX A òrer oreste/H abòrer
SFX A òrer oresti/H abòrer
SFX A òrer oresto/H abòrer
SFX A òrer oreva/IOQ abòrer
SFX A òrer orevau/P abòrer
SFX A òrer oreve/I abòrer
SFX A òrer orevi/MO abòrer
SFX A òrer orevo/I abòrer
SFX A òrer orimo/K abòrer
SFX A òrer orion/K abòrer
SFX A òrer orione abòrer
SFX A òrer orionse abòrer
SFX A òrer orisen/K abòrer
SFX A òrer orisene abòrer
SFX A òrer orisense abòrer
SFX A òrer orision/K abòrer
SFX A òrer orisione abòrer
SFX A òrer orisionse abòrer
SFX A òrer orison/K abòrer
SFX A òrer orisone abòrer
SFX A òrer orisonse abòrer
SFX A òrer oriven/K abòrer
SFX A òrer orivense abòrer
SFX A òrer orivion/K abòrer
SFX A òrer orivionse abòrer
SFX A òrer orivié/O abòrer
SFX A òrer oriviéu/P abòrer
SFX A òrer orivon/K abòrer
SFX A òrer orivonse abòrer
SFX A òrer orié/O abòrer
SFX A òrer oriéu/P abòrer
SFX A òrer oron/K abòrer
SFX A òrer orone abòrer
SFX A òrer oronse abòrer
SFX A òrer oruda/H abòrer
SFX A òrer orude/H abòrer
SFX A òrer orudi/H abòrer
SFX A òrer orudo/H abòrer
SFX A òrer oré/GO abòrer
SFX A òrer oréa/IOQ abòrer
SFX A òrer oréami/J abòrer
SFX A òrer oréau/P abòrer
SFX A òrer orée/I abòrer
SFX A òrer oréelo/R abòrer
SFX A òrer oréemi/J abòrer
SFX A òrer oréi/MO abòrer
SFX A òrer oréimo/K abòrer
SFX A òrer oréimoni/L abòrer
SFX A òrer oréitu/N abòrer
SFX A òrer orémoni/L abòrer
SFX A òrer oréo/I abòrer
SFX A òrer oréomi/J abòrer
SFX A òrer orésimo abòrer
SFX A òrer oréu/P abòrer
SFX A òrer orévami/J abòrer
SFX A òrer orévelo/R abòrer
SFX A òrer orévemi/J abòrer
SFX A òrer orévimo/K abòrer
SFX A òrer orévimoni/L abòrer
SFX A òrer orévitu/N abòrer
SFX A òrer orévomi/J abòrer
SFX A òrer orí/GO abòrer
SFX A òrer orímoni/L abòrer
SFX A òrer oríu/P abòrer
SFX A òrer orú abòrer
SFX A òrer orúa abòrer
SFX A òrer orúe abòrer
SFX A òrer orúi abòrer
SFX A òrer orúo abòrer
SFX A òrxer orxede [kps]òrxer
SFX A òrxer orxege [kps]òrxer
SFX A òrxer orxemo/K [kps]òrxer
SFX A òrxer orxen/K [kps]òrxer
SFX A òrxer orxendo/EG [kps]òrxer
SFX A òrxer orxene [kps]òrxer
SFX A òrxer orxense [kps]òrxer
SFX A òrxer orxente [kps]òrxer
SFX A òrxer orxeralo/R [kps]òrxer
SFX A òrxer orxerami/J [kps]òrxer
SFX A òrxer orxeratu/N [kps]òrxer
SFX A òrxer orxerave/QS [kps]òrxer
SFX A òrxer orxeremo/K [kps]òrxer
SFX A òrxer orxeren/K [kps]òrxer
SFX A òrxer orxerense [kps]òrxer
SFX A òrxer orxeresi/O [kps]òrxer
SFX A òrxer orxeresiu/P [kps]òrxer
SFX A òrxer orxerimo/K [kps]òrxer
SFX A òrxer orxerion/K [kps]òrxer
SFX A òrxer orxerionse [kps]òrxer
SFX A òrxer orxerisen/K [kps]òrxer
SFX A òrxer orxerisense [kps]òrxer
SFX A òrxer orxerision/K [kps]òrxer
SFX A òrxer orxerisionse [kps]òrxer
SFX A òrxer orxerisié/O [kps]òrxer
SFX A òrxer orxerisiéu/P [kps]òrxer
SFX A òrxer orxerison/K [kps]òrxer
SFX A òrxer orxerisonse [kps]òrxer
SFX A òrxer orxerié/O [kps]òrxer
SFX A òrxer orxeriéu/P [kps]òrxer
SFX A òrxer orxeron/K [kps]òrxer
SFX A òrxer orxeronse [kps]òrxer
SFX A òrxer orxerà/IMQ [kps]òrxer
SFX A òrxer orxeràe/Q [kps]òrxer
SFX A òrxer orxerè/I [kps]òrxer
SFX A òrxer orxerèmi/J [kps]òrxer
SFX A òrxer orxeré/O [kps]òrxer
SFX A òrxer orxerémoni/L [kps]òrxer
SFX A òrxer orxerésimo/K [kps]òrxer
SFX A òrxer orxerésimoni/L [kps]òrxer
SFX A òrxer orxeréu/P [kps]òrxer
SFX A òrxer orxerí/O [kps]òrxer
SFX A òrxer orxería/IMQ [kps]òrxer
SFX A òrxer orxeríami/J [kps]òrxer
SFX A òrxer orxeríatu/N [kps]òrxer
SFX A òrxer orxeríe/IQ [kps]òrxer
SFX A òrxer orxeríelo/R [kps]òrxer
SFX A òrxer orxeríemi/J [kps]òrxer
SFX A òrxer orxerímoni/L [kps]òrxer
SFX A òrxer orxeríu/P [kps]òrxer
SFX A òrxer orxerò/I [kps]òrxer
SFX A òrxer orxeròmi/J [kps]òrxer
SFX A òrxer orxese/H [kps]òrxer
SFX A òrxer orxesi [kps]òrxer
SFX A òrxer orxesta/H [kps]òrxer
SFX A òrxer orxeste/H [kps]òrxer
SFX A òrxer orxesti/H [kps]òrxer
SFX A òrxer orxesto/H [kps]òrxer
SFX A òrxer orxeva/IOQ [kps]òrxer
SFX A òrxer orxevau/P [kps]òrxer
SFX A òrxer orxeve/I [kps]òrxer
SFX A òrxer orxevi/MO [kps]òrxer
SFX A òrxer orxevo/I [kps]òrxer
SFX A òrxer orximo/K [kps]òrxer
SFX A òrxer orxion/K [kps]òrxer
SFX A òrxer orxione [kps]òrxer
SFX A òrxer orxionse [kps]òrxer
SFX A òrxer orxisen/K [kps]òrxer
SFX A òrxer orxisene [kps]òrxer
SFX A òrxer orxisense [kps]òrxer
SFX A òrxer orxision/K [kps]òrxer
SFX A òrxer orxisione [kps]òrxer
SFX A òrxer orxisionse [kps]òrxer
SFX A òrxer orxison/K [kps]òrxer
SFX A òrxer orxisone [kps]òrxer
SFX A òrxer orxisonse [kps]òrxer
SFX A òrxer orxiven/K [kps]òrxer
SFX A òrxer orxivense [kps]òrxer
SFX A òrxer orxivion/K [kps]òrxer
SFX A òrxer orxivionse [kps]òrxer
SFX A òrxer orxivié/O [kps]òrxer
SFX A òrxer orxiviéu/P [kps]òrxer
SFX A òrxer orxivon/K [kps]òrxer
SFX A òrxer orxivonse [kps]òrxer
SFX A òrxer orxié/O [kps]òrxer
SFX A òrxer orxiéu/P [kps]òrxer
SFX A òrxer orxon/K [kps]òrxer
SFX A òrxer orxone [kps]òrxer
SFX A òrxer orxonse [kps]òrxer
SFX A òrxer orxuda/H [kps]òrxer
SFX A òrxer orxude/H [kps]òrxer
SFX A òrxer orxudi/H [kps]òrxer
SFX A òrxer orxudo/H [kps]òrxer
SFX A òrxer orxé/GO [kps]òrxer
SFX A òrxer orxéa/IOQ [kps]òrxer
SFX A òrxer orxéami/J [kps]òrxer
SFX A òrxer orxéau/P [kps]òrxer
SFX A òrxer orxée/I [kps]òrxer
SFX A òrxer orxéelo/R [kps]òrxer
SFX A òrxer orxéemi/J [kps]òrxer
SFX A òrxer orxéi/MO [kps]òrxer
SFX A òrxer orxéimo/K [kps]òrxer
SFX A òrxer orxéimoni/L [kps]òrxer
SFX A òrxer orxéitu/N [kps]òrxer
SFX A òrxer orxémoni/L [kps]òrxer
SFX A òrxer orxéo/I [kps]òrxer
SFX A òrxer orxéomi/J [kps]òrxer
SFX A òrxer orxésimo [kps]òrxer
SFX A òrxer orxéu/P [kps]òrxer
SFX A òrxer orxévami/J [kps]òrxer
SFX A òrxer orxévelo/R [kps]òrxer
SFX A òrxer orxévemi/J [kps]òrxer
SFX A òrxer orxévimo/K [kps]òrxer
SFX A òrxer orxévimoni/L [kps]òrxer
SFX A òrxer orxévitu/N [kps]òrxer
SFX A òrxer orxévomi/J [kps]òrxer
SFX A òrxer orxí/GO [kps]òrxer
SFX A òrxer orxímoni/L [kps]òrxer
SFX A òrxer orxíu/P [kps]òrxer
SFX A òrxer orxú [kps]òrxer
SFX A òrxer orxúa [kps]òrxer
SFX A òrxer orxúe [kps]òrxer
SFX A òrxer orxúi [kps]òrxer
SFX A òrxer orxúo [kps]òrxer
SFX A òrđer orđede [kt]òrđer
SFX A òrđer orđege [kt]òrđer
SFX A òrđer orđemo/K [kt]òrđer
SFX A òrđer orđen/K [kt]òrđer
SFX A òrđer orđendo/EG [kt]òrđer
SFX A òrđer orđene [kt]òrđer
SFX A òrđer orđense [kt]òrđer
SFX A òrđer orđente [kt]òrđer
SFX A òrđer orđeralo/R [kt]òrđer
SFX A òrđer orđerami/J [kt]òrđer
SFX A òrđer orđeratu/N [kt]òrđer
SFX A òrđer orđerave/QS [kt]òrđer
SFX A òrđer orđeremo/K [kt]òrđer
SFX A òrđer orđeren/K [kt]òrđer
SFX A òrđer orđerense [kt]òrđer
SFX A òrđer orđeresi/O [kt]òrđer
SFX A òrđer orđeresiu/P [kt]òrđer
SFX A òrđer orđerimo/K [kt]òrđer
SFX A òrđer orđerion/K [kt]òrđer
SFX A òrđer orđerionse [kt]òrđer
SFX A òrđer orđerisen/K [kt]òrđer
SFX A òrđer orđerisense [kt]òrđer
SFX A òrđer orđerision/K [kt]òrđer
SFX A òrđer orđerisionse [kt]òrđer
SFX A òrđer orđerisié/O [kt]òrđer
SFX A òrđer orđerisiéu/P [kt]òrđer
SFX A òrđer orđerison/K [kt]òrđer
SFX A òrđer orđerisonse [kt]òrđer
SFX A òrđer orđerié/O [kt]òrđer
SFX A òrđer orđeriéu/P [kt]òrđer
SFX A òrđer orđeron/K [kt]òrđer
SFX A òrđer orđeronse [kt]òrđer
SFX A òrđer orđerà/IMQ [kt]òrđer
SFX A òrđer orđeràe/Q [kt]òrđer
SFX A òrđer orđerè/I [kt]òrđer
SFX A òrđer orđerèmi/J [kt]òrđer
SFX A òrđer orđeré/O [kt]òrđer
SFX A òrđer orđerémoni/L [kt]òrđer
SFX A òrđer orđerésimo/K [kt]òrđer
SFX A òrđer orđerésimoni/L [kt]òrđer
SFX A òrđer orđeréu/P [kt]òrđer
SFX A òrđer orđerí/O [kt]òrđer
SFX A òrđer orđería/IMQ [kt]òrđer
SFX A òrđer orđeríami/J [kt]òrđer
SFX A òrđer orđeríatu/N [kt]òrđer
SFX A òrđer orđeríe/IQ [kt]òrđer
SFX A òrđer orđeríelo/R [kt]òrđer
SFX A òrđer orđeríemi/J [kt]òrđer
SFX A òrđer orđerímoni/L [kt]òrđer
SFX A òrđer orđeríu/P [kt]òrđer
SFX A òrđer orđerò/I [kt]òrđer
SFX A òrđer orđeròmi/J [kt]òrđer
SFX A òrđer orđese/H [kt]òrđer
SFX A òrđer orđesi [kt]òrđer
SFX A òrđer orđesta/H [kt]òrđer
SFX A òrđer orđeste/H [kt]òrđer
SFX A òrđer orđesti/H [kt]òrđer
SFX A òrđer orđesto/H [kt]òrđer
SFX A òrđer orđeva/IOQ [kt]òrđer
SFX A òrđer orđevau/P [kt]òrđer
SFX A òrđer orđeve/I [kt]òrđer
SFX A òrđer orđevi/MO [kt]òrđer
SFX A òrđer orđevo/I [kt]òrđer
SFX A òrđer orđimo/K [kt]òrđer
SFX A òrđer orđion/K [kt]òrđer
SFX A òrđer orđione [kt]òrđer
SFX A òrđer orđionse [kt]òrđer
SFX A òrđer orđisen/K [kt]òrđer
SFX A òrđer orđisene [kt]òrđer
SFX A òrđer orđisense [kt]òrđer
SFX A òrđer orđision/K [kt]òrđer
SFX A òrđer orđisione [kt]òrđer
SFX A òrđer orđisionse [kt]òrđer
SFX A òrđer orđison/K [kt]òrđer
SFX A òrđer orđisone [kt]òrđer
SFX A òrđer orđisonse [kt]òrđer
SFX A òrđer orđiven/K [kt]òrđer
SFX A òrđer orđivense [kt]òrđer
SFX A òrđer orđivion/K [kt]òrđer
SFX A òrđer orđivionse [kt]òrđer
SFX A òrđer orđivié/O [kt]òrđer
SFX A òrđer orđiviéu/P [kt]òrđer
SFX A òrđer orđivon/K [kt]òrđer
SFX A òrđer orđivonse [kt]òrđer
SFX A òrđer orđié/O [kt]òrđer
SFX A òrđer orđiéu/P [kt]òrđer
SFX A òrđer orđon/K [kt]òrđer
SFX A òrđer orđone [kt]òrđer
SFX A òrđer orđonse [kt]òrđer
SFX A òrđer orđuda/H [kt]òrđer
SFX A òrđer orđude/H [kt]òrđer
SFX A òrđer orđudi/H [kt]òrđer
SFX A òrđer orđudo/H [kt]òrđer
SFX A òrđer orđé/GO [kt]òrđer
SFX A òrđer orđéa/IOQ [kt]òrđer
SFX A òrđer orđéami/J [kt]òrđer
SFX A òrđer orđéau/P [kt]òrđer
SFX A òrđer orđée/I [kt]òrđer
SFX A òrđer orđéelo/R [kt]òrđer
SFX A òrđer orđéemi/J [kt]òrđer
SFX A òrđer orđéi/MO [kt]òrđer
SFX A òrđer orđéimo/K [kt]òrđer
SFX A òrđer orđéimoni/L [kt]òrđer
SFX A òrđer orđéitu/N [kt]òrđer
SFX A òrđer orđémoni/L [kt]òrđer
SFX A òrđer orđéo/I [kt]òrđer
SFX A òrđer orđéomi/J [kt]òrđer
SFX A òrđer orđésimo [kt]òrđer
SFX A òrđer orđéu/P [kt]òrđer
SFX A òrđer orđévami/J [kt]òrđer
SFX A òrđer orđévelo/R [kt]òrđer
SFX A òrđer orđévemi/J [kt]òrđer
SFX A òrđer orđévimo/K [kt]òrđer
SFX A òrđer orđévimoni/L [kt]òrđer
SFX A òrđer orđévitu/N [kt]òrđer
SFX A òrđer orđévomi/J [kt]òrđer
SFX A òrđer orđí/GO [kt]òrđer
SFX A òrđer orđímoni/L [kt]òrđer
SFX A òrđer orđíu/P [kt]òrđer
SFX A òrđer orđú [kt]òrđer
SFX A òrđer orđúa [kt]òrđer
SFX A òrđer orđúe [kt]òrđer
SFX A òrđer orđúi [kt]òrđer
SFX A òrđer orđúo [kt]òrđer
SFX A òser osede tòser
SFX A òser osege tòser
SFX A òser osemo/K tòser
SFX A òser osen/K tòser
SFX A òser osendo/EG tòser
SFX A òser osene tòser
SFX A òser osense tòser
SFX A òser osente tòser
SFX A òser oseralo/R tòser
SFX A òser oserami/J tòser
SFX A òser oseratu/N tòser
SFX A òser oserave/QS tòser
SFX A òser oseremo/K tòser
SFX A òser oseren/K tòser
SFX A òser oserense tòser
SFX A òser oseresi/O tòser
SFX A òser oseresiu/P tòser
SFX A òser oserimo/K tòser
SFX A òser oserion/K tòser
SFX A òser oserionse tòser
SFX A òser oserisen/K tòser
SFX A òser oserisense tòser
SFX A òser oserision/K tòser
SFX A òser oserisionse tòser
SFX A òser oserisié/O tòser
SFX A òser oserisiéu/P tòser
SFX A òser oserison/K tòser
SFX A òser oserisonse tòser
SFX A òser oserié/O tòser
SFX A òser oseriéu/P tòser
SFX A òser oseron/K tòser
SFX A òser oseronse tòser
SFX A òser oserà/IMQ tòser
SFX A òser oseràe/Q tòser
SFX A òser oserè/I tòser
SFX A òser oserèmi/J tòser
SFX A òser oseré/O tòser
SFX A òser oserémoni/L tòser
SFX A òser oserésimo/K tòser
SFX A òser oserésimoni/L tòser
SFX A òser oseréu/P tòser
SFX A òser oserí/O tòser
SFX A òser osería/IMQ tòser
SFX A òser oseríami/J tòser
SFX A òser oseríatu/N tòser
SFX A òser oseríe/IQ tòser
SFX A òser oseríelo/R tòser
SFX A òser oseríemi/J tòser
SFX A òser oserímoni/L tòser
SFX A òser oseríu/P tòser
SFX A òser oserò/I tòser
SFX A òser oseròmi/J tòser
SFX A òser osese/H tòser
SFX A òser osesi tòser
SFX A òser osesta/H tòser
SFX A òser oseste/H tòser
SFX A òser osesti/H tòser
SFX A òser osesto/H tòser
SFX A òser oseva/IOQ tòser
SFX A òser osevau/P tòser
SFX A òser oseve/I tòser
SFX A òser osevi/MO tòser
SFX A òser osevo/I tòser
SFX A òser osimo/K tòser
SFX A òser osion/K tòser
SFX A òser osione tòser
SFX A òser osionse tòser
SFX A òser osisen/K tòser
SFX A òser osisene tòser
SFX A òser osisense tòser
SFX A òser osision/K tòser
SFX A òser osisione tòser
SFX A òser osisionse tòser
SFX A òser osison/K tòser
SFX A òser osisone tòser
SFX A òser osisonse tòser
SFX A òser osiven/K tòser
SFX A òser osivense tòser
SFX A òser osivion/K tòser
SFX A òser osivionse tòser
SFX A òser osivié/O tòser
SFX A òser osiviéu/P tòser
SFX A òser osivon/K tòser
SFX A òser osivonse tòser
SFX A òser osié/O tòser
SFX A òser osiéu/P tòser
SFX A òser oson/K tòser
SFX A òser osone tòser
SFX A òser osonse tòser
SFX A òser osuda/H tòser
SFX A òser osude/H tòser
SFX A òser osudi/H tòser
SFX A òser osudo/H tòser
SFX A òser osé/GO tòser
SFX A òser oséa/IOQ tòser
SFX A òser oséami/J tòser
SFX A òser oséau/P tòser
SFX A òser osée/I tòser
SFX A òser oséelo/R tòser
SFX A òser oséemi/J tòser
SFX A òser oséi/MO tòser
SFX A òser oséimo/K tòser
SFX A òser oséimoni/L tòser
SFX A òser oséitu/N tòser
SFX A òser osémoni/L tòser
SFX A òser oséo/I tòser
SFX A òser oséomi/J tòser
SFX A òser osésimo tòser
SFX A òser oséu/P tòser
SFX A òser osévami/J tòser
SFX A òser osévelo/R tòser
SFX A òser osévemi/J tòser
SFX A òser osévimo/K tòser
SFX A òser osévimoni/L tòser
SFX A òser osévitu/N tòser
SFX A òser osévomi/J tòser
SFX A òser osí/GO tòser
SFX A òser osímoni/L tòser
SFX A òser osíu/P tòser
SFX A òser osú tòser
SFX A òser osúa tòser
SFX A òser osúe tòser
SFX A òser osúi tòser
SFX A òser osúo tòser
SFX A òter otede [jk]òter
SFX A òter otege [jk]òter
SFX A òter otemo/K [jk]òter
SFX A òter oten/K [jk]òter
SFX A òter otendo/EG [jk]òter
SFX A òter otene [jk]òter
SFX A òter otense [jk]òter
SFX A òter otente [jk]òter
SFX A òter oteralo/R [jk]òter
SFX A òter oterami/J [jk]òter
SFX A òter oteratu/N [jk]òter
SFX A òter oterave/QS [jk]òter
SFX A òter oteremo/K [jk]òter
SFX A òter oteren/K [jk]òter
SFX A òter oterense [jk]òter
SFX A òter oteresi/O [jk]òter
SFX A òter oteresiu/P [jk]òter
SFX A òter oterimo/K [jk]òter
SFX A òter oterion/K [jk]òter
SFX A òter oterionse [jk]òter
SFX A òter oterisen/K [jk]òter
SFX A òter oterisense [jk]òter
SFX A òter oterision/K [jk]òter
SFX A òter oterisionse [jk]òter
SFX A òter oterisié/O [jk]òter
SFX A òter oterisiéu/P [jk]òter
SFX A òter oterison/K [jk]òter
SFX A òter oterisonse [jk]òter
SFX A òter oterié/O [jk]òter
SFX A òter oteriéu/P [jk]òter
SFX A òter oteron/K [jk]òter
SFX A òter oteronse [jk]òter
SFX A òter oterà/IMQ [jk]òter
SFX A òter oteràe/Q [jk]òter
SFX A òter oterè/I [jk]òter
SFX A òter oterèmi/J [jk]òter
SFX A òter oteré/O [jk]òter
SFX A òter oterémoni/L [jk]òter
SFX A òter oterésimo/K [jk]òter
SFX A òter oterésimoni/L [jk]òter
SFX A òter oteréu/P [jk]òter
SFX A òter oterí/O [jk]òter
SFX A òter otería/IMQ [jk]òter
SFX A òter oteríami/J [jk]òter
SFX A òter oteríatu/N [jk]òter
SFX A òter oteríe/IQ [jk]òter
SFX A òter oteríelo/R [jk]òter
SFX A òter oteríemi/J [jk]òter
SFX A òter oterímoni/L [jk]òter
SFX A òter oteríu/P [jk]òter
SFX A òter oterò/I [jk]òter
SFX A òter oteròmi/J [jk]òter
SFX A òter otese/H [jk]òter
SFX A òter otesi [jk]òter
SFX A òter otesta/H [jk]òter
SFX A òter oteste/H [jk]òter
SFX A òter otesti/H [jk]òter
SFX A òter otesto/H [jk]òter
SFX A òter oteva/IOQ [jk]òter
SFX A òter otevau/P [jk]òter
SFX A òter oteve/I [jk]òter
SFX A òter otevi/MO [jk]òter
SFX A òter otevo/I [jk]òter
SFX A òter otimo/K [jk]òter
SFX A òter otion/K [jk]òter
SFX A òter otione [jk]òter
SFX A òter otionse [jk]òter
SFX A òter otisen/K [jk]òter
SFX A òter otisene [jk]òter
SFX A òter otisense [jk]òter
SFX A òter otision/K [jk]òter
SFX A òter otisione [jk]òter
SFX A òter otisionse [jk]òter
SFX A òter otison/K [jk]òter
SFX A òter otisone [jk]òter
SFX A òter otisonse [jk]òter
SFX A òter otiven/K [jk]òter
SFX A òter otivense [jk]òter
SFX A òter otivion/K [jk]òter
SFX A òter otivionse [jk]òter
SFX A òter otivié/O [jk]òter
SFX A òter otiviéu/P [jk]òter
SFX A òter otivon/K [jk]òter
SFX A òter otivonse [jk]òter
SFX A òter otié/O [jk]òter
SFX A òter otiéu/P [jk]òter
SFX A òter oton/K [jk]òter
SFX A òter otone [jk]òter
SFX A òter otonse [jk]òter
SFX A òter otuda/H [jk]òter
SFX A òter otude/H [jk]òter
SFX A òter otudi/H [jk]òter
SFX A òter otudo/H [jk]òter
SFX A òter oté/GO [jk]òter
SFX A òter otéa/IOQ [jk]òter
SFX A òter otéami/J [jk]òter
SFX A òter otéau/P [jk]òter
SFX A òter otée/I [jk]òter
SFX A òter otéelo/R [jk]òter
SFX A òter otéemi/J [jk]òter
SFX A òter otéi/MO [jk]òter
SFX A òter otéimo/K [jk]òter
SFX A òter otéimoni/L [jk]òter
SFX A òter otéitu/N [jk]òter
SFX A òter otémoni/L [jk]òter
SFX A òter otéo/I [jk]òter
SFX A òter otéomi/J [jk]òter
SFX A òter otésimo [jk]òter
SFX A òter otéu/P [jk]òter
SFX A òter otévami/J [jk]òter
SFX A òter otévelo/R [jk]òter
SFX A òter otévemi/J [jk]òter
SFX A òter otévimo/K [jk]òter
SFX A òter otévimoni/L [jk]òter
SFX A òter otévitu/N [jk]òter
SFX A òter otévomi/J [jk]òter
SFX A òter otí/GO [jk]òter
SFX A òter otímoni/L [jk]òter
SFX A òter otíu/P [jk]òter
SFX A òter otú [jk]òter
SFX A òter otúa [jk]òter
SFX A òter otúe [jk]òter
SFX A òter otúi [jk]òter
SFX A òter otúo [jk]òter
SFX A òver ovede [im]òver
SFX A òver ovege [im]òver
SFX A òver ovemo/K [im]òver
SFX A òver oven/K [im]òver
SFX A òver ovendo/EG [im]òver
SFX A òver ovene [im]òver
SFX A òver ovense [im]òver
SFX A òver ovente [im]òver
SFX A òver overalo/R [im]òver
SFX A òver overami/J [im]òver
SFX A òver overatu/N [im]òver
SFX A òver overave/QS [im]òver
SFX A òver overemo/K [im]òver
SFX A òver overen/K [im]òver
SFX A òver overense [im]òver
SFX A òver overesi/O [im]òver
SFX A òver overesiu/P [im]òver
SFX A òver overimo/K [im]òver
SFX A òver overion/K [im]òver
SFX A òver overionse [im]òver
SFX A òver overisen/K [im]òver
SFX A òver overisense [im]òver
SFX A òver overision/K [im]òver
SFX A òver overisionse [im]òver
SFX A òver overisié/O [im]òver
SFX A òver overisiéu/P [im]òver
SFX A òver overison/K [im]òver
SFX A òver overisonse [im]òver
SFX A òver overié/O [im]òver
SFX A òver overiéu/P [im]òver
SFX A òver overon/K [im]òver
SFX A òver overonse [im]òver
SFX A òver overà/IMQ [im]òver
SFX A òver overàe/Q [im]òver
SFX A òver overè/I [im]òver
SFX A òver overèmi/J [im]òver
SFX A òver overé/O [im]òver
SFX A òver overémoni/L [im]òver
SFX A òver overésimo/K [im]òver
SFX A òver overésimoni/L [im]òver
SFX A òver overéu/P [im]òver
SFX A òver overí/O [im]òver
SFX A òver overía/IMQ [im]òver
SFX A òver overíami/J [im]òver
SFX A òver overíatu/N [im]òver
SFX A òver overíe/IQ [im]òver
SFX A òver overíelo/R [im]òver
SFX A òver overíemi/J [im]òver
SFX A òver overímoni/L [im]òver
SFX A òver overíu/P [im]òver
SFX A òver overò/I [im]òver
SFX A òver overòmi/J [im]òver
SFX A òver ovese/H [im]òver
SFX A òver ovesi [im]òver
SFX A òver ovesta/H [im]òver
SFX A òver oveste/H [im]òver
SFX A òver ovesti/H [im]òver
SFX A òver ovesto/H [im]òver
SFX A òver oveva/IOQ [im]òver
SFX A òver ovevau/P [im]òver
SFX A òver oveve/I [im]òver
SFX A òver ovevi/MO [im]òver
SFX A òver ovevo/I [im]òver
SFX A òver ovimo/K [im]òver
SFX A òver ovion/K [im]òver
SFX A òver ovione [im]òver
SFX A òver ovionse [im]òver
SFX A òver ovisen/K [im]òver
SFX A òver ovisene [im]òver
SFX A òver ovisense [im]òver
SFX A òver ovision/K [im]òver
SFX A òver ovisione [im]òver
SFX A òver ovisionse [im]òver
SFX A òver ovison/K [im]òver
SFX A òver ovisone [im]òver
SFX A òver ovisonse [im]òver
SFX A òver oviven/K [im]òver
SFX A òver ovivense [im]òver
SFX A òver ovivion/K [im]òver
SFX A òver ovivionse [im]òver
SFX A òver ovivié/O [im]òver
SFX A òver oviviéu/P [im]òver
SFX A òver ovivon/K [im]òver
SFX A òver ovivonse [im]òver
SFX A òver ovié/O [im]òver
SFX A òver oviéu/P [im]òver
SFX A òver ovon/K [im]òver
SFX A òver ovone [im]òver
SFX A òver ovonse [im]òver
SFX A òver ovuda/H [im]òver
SFX A òver ovude/H [im]òver
SFX A òver ovudi/H [im]òver
SFX A òver ovudo/H [im]òver
SFX A òver ové/GO [im]òver
SFX A òver ovéa/IOQ [im]òver
SFX A òver ovéami/J [im]òver
SFX A òver ovéau/P [im]òver
SFX A òver ovée/I [im]òver
SFX A òver ovéelo/R [im]òver
SFX A òver ovéemi/J [im]òver
SFX A òver ovéi/MO [im]òver
SFX A òver ovéimo/K [im]òver
SFX A òver ovéimoni/L [im]òver
SFX A òver ovéitu/N [im]òver
SFX A òver ovémoni/L [im]òver
SFX A òver ovéo/I [im]òver
SFX A òver ovéomi/J [im]òver
SFX A òver ovésimo [im]òver
SFX A òver ovéu/P [im]òver
SFX A òver ovévami/J [im]òver
SFX A òver ovévelo/R [im]òver
SFX A òver ovévemi/J [im]òver
SFX A òver ovévimo/K [im]òver
SFX A òver ovévimoni/L [im]òver
SFX A òver ovévitu/N [im]òver
SFX A òver ovévomi/J [im]òver
SFX A òver oví/GO [im]òver
SFX A òver ovímoni/L [im]òver
SFX A òver ovíu/P [im]òver
SFX A òver ovú [im]òver
SFX A òver ovúa [im]òver
SFX A òver ovúe [im]òver
SFX A òver ovúi [im]òver
SFX A òver ovúo [im]òver
SFX A òxer oxede [kn]òxer
SFX A òxer oxege [kn]òxer
SFX A òxer oxemo/K [kn]òxer
SFX A òxer oxen/K [kn]òxer
SFX A òxer oxendo/EG [kn]òxer
SFX A òxer oxene [kn]òxer
SFX A òxer oxense [kn]òxer
SFX A òxer oxente [kn]òxer
SFX A òxer oxeralo/R [kn]òxer
SFX A òxer oxerami/J [kn]òxer
SFX A òxer oxeratu/N [kn]òxer
SFX A òxer oxerave/QS [kn]òxer
SFX A òxer oxeremo/K [kn]òxer
SFX A òxer oxeren/K [kn]òxer
SFX A òxer oxerense [kn]òxer
SFX A òxer oxeresi/O [kn]òxer
SFX A òxer oxeresiu/P [kn]òxer
SFX A òxer oxerimo/K [kn]òxer
SFX A òxer oxerion/K [kn]òxer
SFX A òxer oxerionse [kn]òxer
SFX A òxer oxerisen/K [kn]òxer
SFX A òxer oxerisense [kn]òxer
SFX A òxer oxerision/K [kn]òxer
SFX A òxer oxerisionse [kn]òxer
SFX A òxer oxerisié/O [kn]òxer
SFX A òxer oxerisiéu/P [kn]òxer
SFX A òxer oxerison/K [kn]òxer
SFX A òxer oxerisonse [kn]òxer
SFX A òxer oxerié/O [kn]òxer
SFX A òxer oxeriéu/P [kn]òxer
SFX A òxer oxeron/K [kn]òxer
SFX A òxer oxeronse [kn]òxer
SFX A òxer oxerà/IMQ [kn]òxer
SFX A òxer oxeràe/Q [kn]òxer
SFX A òxer oxerè/I [kn]òxer
SFX A òxer oxerèmi/J [kn]òxer
SFX A òxer oxeré/O [kn]òxer
SFX A òxer oxerémoni/L [kn]òxer
SFX A òxer oxerésimo/K [kn]òxer
SFX A òxer oxerésimoni/L [kn]òxer
SFX A òxer oxeréu/P [kn]òxer
SFX A òxer oxerí/O [kn]òxer
SFX A òxer oxería/IMQ [kn]òxer
SFX A òxer oxeríami/J [kn]òxer
SFX A òxer oxeríatu/N [kn]òxer
SFX A òxer oxeríe/IQ [kn]òxer
SFX A òxer oxeríelo/R [kn]òxer
SFX A òxer oxeríemi/J [kn]òxer
SFX A òxer oxerímoni/L [kn]òxer
SFX A òxer oxeríu/P [kn]òxer
SFX A òxer oxerò/I [kn]òxer
SFX A òxer oxeròmi/J [kn]òxer
SFX A òxer oxese/H [kn]òxer
SFX A òxer oxesi [kn]òxer
SFX A òxer oxesta/H [kn]òxer
SFX A òxer oxeste/H [kn]òxer
SFX A òxer oxesti/H [kn]òxer
SFX A òxer oxesto/H [kn]òxer
SFX A òxer oxeva/IOQ [kn]òxer
SFX A òxer oxevau/P [kn]òxer
SFX A òxer oxeve/I [kn]òxer
SFX A òxer oxevi/MO [kn]òxer
SFX A òxer oxevo/I [kn]òxer
SFX A òxer oximo/K [kn]òxer
SFX A òxer oxion/K [kn]òxer
SFX A òxer oxione [kn]òxer
SFX A òxer oxionse [kn]òxer
SFX A òxer oxisen/K [kn]òxer
SFX A òxer oxisene [kn]òxer
SFX A òxer oxisense [kn]òxer
SFX A òxer oxision/K [kn]òxer
SFX A òxer oxisione [kn]òxer
SFX A òxer oxisionse [kn]òxer
SFX A òxer oxison/K [kn]òxer
SFX A òxer oxisone [kn]òxer
SFX A òxer oxisonse [kn]òxer
SFX A òxer oxiven/K [kn]òxer
SFX A òxer oxivense [kn]òxer
SFX A òxer oxivion/K [kn]òxer
SFX A òxer oxivionse [kn]òxer
SFX A òxer oxivié/O [kn]òxer
SFX A òxer oxiviéu/P [kn]òxer
SFX A òxer oxivon/K [kn]òxer
SFX A òxer oxivonse [kn]òxer
SFX A òxer oxié/O [kn]òxer
SFX A òxer oxiéu/P [kn]òxer
SFX A òxer oxon/K [kn]òxer
SFX A òxer oxone [kn]òxer
SFX A òxer oxonse [kn]òxer
SFX A òxer oxuda/H [kn]òxer
SFX A òxer oxude/H [kn]òxer
SFX A òxer oxudi/H [kn]òxer
SFX A òxer oxudo/H [kn]òxer
SFX A òxer oxé/GO [kn]òxer
SFX A òxer oxéa/IOQ [kn]òxer
SFX A òxer oxéami/J [kn]òxer
SFX A òxer oxéau/P [kn]òxer
SFX A òxer oxée/I [kn]òxer
SFX A òxer oxéelo/R [kn]òxer
SFX A òxer oxéemi/J [kn]òxer
SFX A òxer oxéi/MO [kn]òxer
SFX A òxer oxéimo/K [kn]òxer
SFX A òxer oxéimoni/L [kn]òxer
SFX A òxer oxéitu/N [kn]òxer
SFX A òxer oxémoni/L [kn]òxer
SFX A òxer oxéo/I [kn]òxer
SFX A òxer oxéomi/J [kn]òxer
SFX A òxer oxésimo [kn]òxer
SFX A òxer oxéu/P [kn]òxer
SFX A òxer oxévami/J [kn]òxer
SFX A òxer oxévelo/R [kn]òxer
SFX A òxer oxévemi/J [kn]òxer
SFX A òxer oxévimo/K [kn]òxer
SFX A òxer oxévimoni/L [kn]òxer
SFX A òxer oxévitu/N [kn]òxer
SFX A òxer oxévomi/J [kn]òxer
SFX A òxer oxí/GO [kn]òxer
SFX A òxer oxímoni/L [kn]òxer
SFX A òxer oxíu/P [kn]òxer
SFX A òxer oxú [kn]òxer
SFX A òxer oxúa [kn]òxer
SFX A òxer oxúe [kn]òxer
SFX A òxer oxúi [kn]òxer
SFX A òxer oxúo [kn]òxer
SFX A òñer oñede kòñer
SFX A òñer oñege kòñer
SFX A òñer oñemo/K kòñer
SFX A òñer oñen/K kòñer
SFX A òñer oñendo/EG kòñer
SFX A òñer oñene kòñer
SFX A òñer oñense kòñer
SFX A òñer oñente kòñer
SFX A òñer oñeralo/R kòñer
SFX A òñer oñerami/J kòñer
SFX A òñer oñeratu/N kòñer
SFX A òñer oñerave/QS kòñer
SFX A òñer oñeremo/K kòñer
SFX A òñer oñeren/K kòñer
SFX A òñer oñerense kòñer
SFX A òñer oñeresi/O kòñer
SFX A òñer oñeresiu/P kòñer
SFX A òñer oñerimo/K kòñer
SFX A òñer oñerion/K kòñer
SFX A òñer oñerionse kòñer
SFX A òñer oñerisen/K kòñer
SFX A òñer oñerisense kòñer
SFX A òñer oñerision/K kòñer
SFX A òñer oñerisionse kòñer
SFX A òñer oñerisié/O kòñer
SFX A òñer oñerisiéu/P kòñer
SFX A òñer oñerison/K kòñer
SFX A òñer oñerisonse kòñer
SFX A òñer oñerié/O kòñer
SFX A òñer oñeriéu/P kòñer
SFX A òñer oñeron/K kòñer
SFX A òñer oñeronse kòñer
SFX A òñer oñerà/IMQ kòñer
SFX A òñer oñeràe/Q kòñer
SFX A òñer oñerè/I kòñer
SFX A òñer oñerèmi/J kòñer
SFX A òñer oñeré/O kòñer
SFX A òñer oñerémoni/L kòñer
SFX A òñer oñerésimo/K kòñer
SFX A òñer oñerésimoni/L kòñer
SFX A òñer oñeréu/P kòñer
SFX A òñer oñerí/O kòñer
SFX A òñer oñería/IMQ kòñer
SFX A òñer oñeríami/J kòñer
SFX A òñer oñeríatu/N kòñer
SFX A òñer oñeríe/IQ kòñer
SFX A òñer oñeríelo/R kòñer
SFX A òñer oñeríemi/J kòñer
SFX A òñer oñerímoni/L kòñer
SFX A òñer oñeríu/P kòñer
SFX A òñer oñerò/I kòñer
SFX A òñer oñeròmi/J kòñer
SFX A òñer oñese/H kòñer
SFX A òñer oñesi kòñer
SFX A òñer oñesta/H kòñer
SFX A òñer oñeste/H kòñer
SFX A òñer oñesti/H kòñer
SFX A òñer oñesto/H kòñer
SFX A òñer oñeva/IOQ kòñer
SFX A òñer oñevau/P kòñer
SFX A òñer oñeve/I kòñer
SFX A òñer oñevi/MO kòñer
SFX A òñer oñevo/I kòñer
SFX A òñer oñimo/K kòñer
SFX A òñer oñisen/K kòñer
SFX A òñer oñisene kòñer
SFX A òñer oñisense kòñer
SFX A òñer oñision/K kòñer
SFX A òñer oñisione kòñer
SFX A òñer oñisionse kòñer
SFX A òñer oñison/K kòñer
SFX A òñer oñisone kòñer
SFX A òñer oñisonse kòñer
SFX A òñer oñiven/K kòñer
SFX A òñer oñivense kòñer
SFX A òñer oñivion/K kòñer
SFX A òñer oñivionse kòñer
SFX A òñer oñivié/O kòñer
SFX A òñer oñiviéu/P kòñer
SFX A òñer oñivon/K kòñer
SFX A òñer oñivonse kòñer
SFX A òñer oñié/O kòñer
SFX A òñer oñiéu/P kòñer
SFX A òñer oñon/K kòñer
SFX A òñer oñone kòñer
SFX A òñer oñonse kòñer
SFX A òñer oñuda/H kòñer
SFX A òñer oñude/H kòñer
SFX A òñer oñudi/H kòñer
SFX A òñer oñudo/H kòñer
SFX A òñer oñé/GO kòñer
SFX A òñer oñéa/IOQ kòñer
SFX A òñer oñéami/J kòñer
SFX A òñer oñéau/P kòñer
SFX A òñer oñée/I kòñer
SFX A òñer oñéelo/R kòñer
SFX A òñer oñéemi/J kòñer
SFX A òñer oñéi/MO kòñer
SFX A òñer oñéimo/K kòñer
SFX A òñer oñéimoni/L kòñer
SFX A òñer oñéitu/N kòñer
SFX A òñer oñémoni/L kòñer
SFX A òñer oñéo/I kòñer
SFX A òñer oñéomi/J kòñer
SFX A òñer oñésimo kòñer
SFX A òñer oñéu/P kòñer
SFX A òñer oñévami/J kòñer
SFX A òñer oñévelo/R kòñer
SFX A òñer oñévemi/J kòñer
SFX A òñer oñévimo/K kòñer
SFX A òñer oñévimoni/L kòñer
SFX A òñer oñévitu/N kòñer
SFX A òñer oñévomi/J kòñer
SFX A òñer oñí/GO kòñer
SFX A òñer oñímoni/L kòñer
SFX A òñer oñíu/P kòñer
SFX A òñer oñú kòñer
SFX A òñer oñúa kòñer
SFX A òñer oñúe kòñer
SFX A òñer oñúi kòñer
SFX A òñer oñúo kòñer
SFX A ójer oja bójer
SFX A ójer oje/HIQ bójer
SFX A ójer ojede bójer
SFX A ójer ojege bójer
SFX A ójer ojemo/K bójer
SFX A ójer ojen/K bójer
SFX A ójer ojendo/EG bójer
SFX A ójer ojene bójer
SFX A ójer ojense bójer
SFX A ójer ojente bójer
SFX A ójer ojeralo/R bójer
SFX A ójer ojerami/J bójer
SFX A ójer ojeratu/N bójer
SFX A ójer ojerave/QS bójer
SFX A ójer ojeremo/K bójer
SFX A ójer ojeren/K bójer
SFX A ójer ojerense bójer
SFX A ójer ojeresi/O bójer
SFX A ójer ojeresiu/P bójer
SFX A ójer ojerimo/K bójer
SFX A ójer ojerion/K bójer
SFX A ójer ojerionse bójer
SFX A ójer ojerisen/K bójer
SFX A ójer ojerisense bójer
SFX A ójer ojerision/K bójer
SFX A ójer ojerisionse bójer
SFX A ójer ojerisié/O bójer
SFX A ójer ojerisiéu/P bójer
SFX A ójer ojerison/K bójer
SFX A ójer ojerisonse bójer
SFX A ójer ojerié/O bójer
SFX A ójer ojeriéu/P bójer
SFX A ójer ojeron/K bójer
SFX A ójer ojeronse bójer
SFX A ójer ojerà/IMQ bójer
SFX A ójer ojeràe/Q bójer
SFX A ójer ojerè/I bójer
SFX A ójer ojerèmi/J bójer
SFX A ójer ojeré/O bójer
SFX A ójer ojerémoni/L bójer
SFX A ójer ojerésimo/K bójer
SFX A ójer ojerésimoni/L bójer
SFX A ójer ojeréu/P bójer
SFX A ójer ojerí/O bójer
SFX A ójer ojería/IMQ bójer
SFX A ójer ojeríami/J bójer
SFX A ójer ojeríatu/N bójer
SFX A ójer ojeríe/IQ bójer
SFX A ójer ojeríelo/R bójer
SFX A ójer ojeríemi/J bójer
SFX A ójer ojerímoni/L bójer
SFX A ójer ojeríu/P bójer
SFX A ójer ojerò/I bójer
SFX A ójer ojeròmi/J bójer
SFX A ójer ojese/H bójer
SFX A ójer ojesi bójer
SFX A ójer ojesta/H bójer
SFX A ójer ojeste/H bójer
SFX A ójer ojesti/H bójer
SFX A ójer ojesto/H bójer
SFX A ójer ojeva/IOQ bójer
SFX A ójer ojevau/P bójer
SFX A ójer ojeve/I bójer
SFX A ójer ojevi/MO bójer
SFX A ójer ojevo/I bójer
SFX A ójer oji/EGM bójer
SFX A ójer ojimo/K bójer
SFX A ójer ojisen/K bójer
SFX A ójer ojisene bójer
SFX A ójer ojisense bójer
SFX A ójer ojision/K bójer
SFX A ójer ojisione bójer
SFX A ójer ojisionse bójer
SFX A ójer ojison/K bójer
SFX A ójer ojisone bójer
SFX A ójer ojisonse bójer
SFX A ójer ojiven/K bójer
SFX A ójer ojivense bójer
SFX A ójer ojivion/K bójer
SFX A ójer ojivionse bójer
SFX A ójer ojivié/O bójer
SFX A ójer ojiviéu/P bójer
SFX A ójer ojivon/K bójer
SFX A ójer ojivonse bójer
SFX A ójer ojié/O bójer
SFX A ójer ojiéu/P bójer
SFX A ójer ojo/I bójer
SFX A ójer ojon/K bójer
SFX A ójer ojone bójer
SFX A ójer ojonse bójer
SFX A ójer ojuda/H bójer
SFX A ójer ojude/H bójer
SFX A ójer ojudi/H bójer
SFX A ójer ojudo/H bójer
SFX A ójer ojé/GO bójer
SFX A ójer ojéa/IOQ bójer
SFX A ójer ojéami/J bójer
SFX A ójer ojéau/P bójer
SFX A ójer ojée/I bójer
SFX A ójer ojéelo/R bójer
SFX A ójer ojéemi/J bójer
SFX A ójer ojéi/MO bójer
SFX A ójer ojéimo/K bójer
SFX A ójer ojéimoni/L bójer
SFX A ójer ojéitu/N bójer
SFX A ójer ojémoni/L bójer
SFX A ójer ojéo/I bójer
SFX A ójer ojéomi/J bójer
SFX A ójer ojésimo bójer
SFX A ójer ojéu/P bójer
SFX A ójer ojévami/J bójer
SFX A ójer ojévelo/R bójer
SFX A ójer ojévemi/J bójer
SFX A ójer ojévimo/K bójer
SFX A ójer ojévimoni/L bójer
SFX A ójer ojévitu/N bójer
SFX A ójer ojévomi/J bójer
SFX A ójer ojí/GO bójer
SFX A ójer ojímoni/L bójer
SFX A ójer ojíu/P bójer
SFX A ójer ojú bójer
SFX A ójer ojúa bójer
SFX A ójer ojúe bójer
SFX A ójer ojúi bójer
SFX A ójer ojúo bójer
SFX A ónber onba [no]kónber
SFX A ónber onbe/HIQ [no]kónber
SFX A ónber onbede [no]kónber
SFX A ónber onbege [no]kónber
SFX A ónber onbemo/K [no]kónber
SFX A ónber onben/K [no]kónber
SFX A ónber onbendo/EG [no]kónber
SFX A ónber onbene [no]kónber
SFX A ónber onbense [no]kónber
SFX A ónber onbente [no]kónber
SFX A ónber onberalo/R [no]kónber
SFX A ónber onberami/J [no]kónber
SFX A ónber onberatu/N [no]kónber
SFX A ónber onberave/QS [no]kónber
SFX A ónber onberemo/K [no]kónber
SFX A ónber onberen/K [no]kónber
SFX A ónber onberense [no]kónber
SFX A ónber onberesi/O [no]kónber
SFX A ónber onberesiu/P [no]kónber
SFX A ónber onberimo/K [no]kónber
SFX A ónber onberion/K [no]kónber
SFX A ónber onberionse [no]kónber
SFX A ónber onberisen/K [no]kónber
SFX A ónber onberisense [no]kónber
SFX A ónber onberision/K [no]kónber
SFX A ónber onberisionse [no]kónber
SFX A ónber onberisié/O [no]kónber
SFX A ónber onberisiéu/P [no]kónber
SFX A ónber onberison/K [no]kónber
SFX A ónber onberisonse [no]kónber
SFX A ónber onberié/O [no]kónber
SFX A ónber onberiéu/P [no]kónber
SFX A ónber onberon/K [no]kónber
SFX A ónber onberonse [no]kónber
SFX A ónber onberà/IMQ [no]kónber
SFX A ónber onberàe/Q [no]kónber
SFX A ónber onberè/I [no]kónber
SFX A ónber onberèmi/J [no]kónber
SFX A ónber onberé/O [no]kónber
SFX A ónber onberémoni/L [no]kónber
SFX A ónber onberésimo/K [no]kónber
SFX A ónber onberésimoni/L [no]kónber
SFX A ónber onberéu/P [no]kónber
SFX A ónber onberí/O [no]kónber
SFX A ónber onbería/IMQ [no]kónber
SFX A ónber onberíami/J [no]kónber
SFX A ónber onberíatu/N [no]kónber
SFX A ónber onberíe/IQ [no]kónber
SFX A ónber onberíelo/R [no]kónber
SFX A ónber onberíemi/J [no]kónber
SFX A ónber onberímoni/L [no]kónber
SFX A ónber onberíu/P [no]kónber
SFX A ónber onberò/I [no]kónber
SFX A ónber onberòmi/J [no]kónber
SFX A ónber onbese/H [no]kónber
SFX A ónber onbesi [no]kónber
SFX A ónber onbesta/H [no]kónber
SFX A ónber onbeste/H [no]kónber
SFX A ónber onbesti/H [no]kónber
SFX A ónber onbesto/H [no]kónber
SFX A ónber onbeva/IOQ [no]kónber
SFX A ónber onbevau/P [no]kónber
SFX A ónber onbeve/I [no]kónber
SFX A ónber onbevi/MO [no]kónber
SFX A ónber onbevo/I [no]kónber
SFX A ónber onbi/EGM [no]kónber
SFX A ónber onbimo/K [no]kónber
SFX A ónber onbion/K [no]kónber
SFX A ónber onbione [no]kónber
SFX A ónber onbionse [no]kónber
SFX A ónber onbisen/K [no]kónber
SFX A ónber onbisene [no]kónber
SFX A ónber onbisense [no]kónber
SFX A ónber onbision/K [no]kónber
SFX A ónber onbisione [no]kónber
SFX A ónber onbisionse [no]kónber
SFX A ónber onbison/K [no]kónber
SFX A ónber onbisone [no]kónber
SFX A ónber onbisonse [no]kónber
SFX A ónber onbiven/K [no]kónber
SFX A ónber onbivense [no]kónber
SFX A ónber onbivion/K [no]kónber
SFX A ónber onbivionse [no]kónber
SFX A ónber onbivié/O [no]kónber
SFX A ónber onbiviéu/P [no]kónber
SFX A ónber onbivon/K [no]kónber
SFX A ónber onbivonse [no]kónber
SFX A ónber onbié/O [no]kónber
SFX A ónber onbiéu/P [no]kónber
SFX A ónber onbo/I [no]kónber
SFX A ónber onbon/K [no]kónber
SFX A ónber onbone [no]kónber
SFX A ónber onbonse [no]kónber
SFX A ónber onbuda/H [no]kónber
SFX A ónber onbude/H [no]kónber
SFX A ónber onbudi/H [no]kónber
SFX A ónber onbudo/H [no]kónber
SFX A ónber onbé/GO [no]kónber
SFX A ónber onbéa/IOQ [no]kónber
SFX A ónber onbéami/J [no]kónber
SFX A ónber onbéau/P [no]kónber
SFX A ónber onbée/I [no]kónber
SFX A ónber onbéelo/R [no]kónber
SFX A ónber onbéemi/J [no]kónber
SFX A ónber onbéi/MO [no]kónber
SFX A ónber onbéimo/K [no]kónber
SFX A ónber onbéimoni/L [no]kónber
SFX A ónber onbéitu/N [no]kónber
SFX A ónber onbémoni/L [no]kónber
SFX A ónber onbéo/I [no]kónber
SFX A ónber onbéomi/J [no]kónber
SFX A ónber onbésimo [no]kónber
SFX A ónber onbéu/P [no]kónber
SFX A ónber onbévami/J [no]kónber
SFX A ónber onbévelo/R [no]kónber
SFX A ónber onbévemi/J [no]kónber
SFX A ónber onbévimo/K [no]kónber
SFX A ónber onbévimoni/L [no]kónber
SFX A ónber onbévitu/N [no]kónber
SFX A ónber onbévomi/J [no]kónber
SFX A ónber onbí/GO [no]kónber
SFX A ónber onbímoni/L [no]kónber
SFX A ónber onbíu/P [no]kónber
SFX A ónber onbú [no]kónber
SFX A ónber onbúa [no]kónber
SFX A ónber onbúe [no]kónber
SFX A ónber onbúi [no]kónber
SFX A ónber onbúo [no]kónber
SFX A ónder onda [ns]pónder
SFX A ónder onda fónder
SFX A ónder onda skónder
SFX A ónder onde/HIQ [ns]pónder
SFX A ónder onde/HIQ fónder
SFX A ónder onde/HIQ skónder
SFX A ónder ondede [fkp]ónder
SFX A ónder ondege [fkp]ónder
SFX A ónder ondemo/K [fkp]ónder
SFX A ónder onden/K [fkp]ónder
SFX A ónder ondendo/EG [fkp]ónder
SFX A ónder ondene [fkp]ónder
SFX A ónder ondense [fkp]ónder
SFX A ónder ondente [fkp]ónder
SFX A ónder onderalo/R [fkp]ónder
SFX A ónder onderami/J [fkp]ónder
SFX A ónder onderatu/N [fkp]ónder
SFX A ónder onderave/QS [fkp]ónder
SFX A ónder onderemo/K [fkp]ónder
SFX A ónder onderen/K [fkp]ónder
SFX A ónder onderense [fkp]ónder
SFX A ónder onderesi/O [fkp]ónder
SFX A ónder onderesiu/P [fkp]ónder
SFX A ónder onderimo/K [fkp]ónder
SFX A ónder onderion/K [fkp]ónder
SFX A ónder onderionse [fkp]ónder
SFX A ónder onderisen/K [fkp]ónder
SFX A ónder onderisense [fkp]ónder
SFX A ónder onderision/K [fkp]ónder
SFX A ónder onderisionse [fkp]ónder
SFX A ónder onderisié/O [fkp]ónder
SFX A ónder onderisiéu/P [fkp]ónder
SFX A ónder onderison/K [fkp]ónder
SFX A ónder onderisonse [fkp]ónder
SFX A ónder onderié/O [fkp]ónder
SFX A ónder onderiéu/P [fkp]ónder
SFX A ónder onderon/K [fkp]ónder
SFX A ónder onderonse [fkp]ónder
SFX A ónder onderà/IMQ [fkp]ónder
SFX A ónder onderàe/Q [fkp]ónder
SFX A ónder onderè/I [fkp]ónder
SFX A ónder onderèmi/J [fkp]ónder
SFX A ónder onderé/O [fkp]ónder
SFX A ónder onderémoni/L [fkp]ónder
SFX A ónder onderésimo/K [fkp]ónder
SFX A ónder onderésimoni/L [fkp]ónder
SFX A ónder onderéu/P [fkp]ónder
SFX A ónder onderí/O [fkp]ónder
SFX A ónder ondería/IMQ [fkp]ónder
SFX A ónder onderíami/J [fkp]ónder
SFX A ónder onderíatu/N [fkp]ónder
SFX A ónder onderíe/IQ [fkp]ónder
SFX A ónder onderíelo/R [fkp]ónder
SFX A ónder onderíemi/J [fkp]ónder
SFX A ónder onderímoni/L [fkp]ónder
SFX A ónder onderíu/P [fkp]ónder
SFX A ónder onderò/I [fkp]ónder
SFX A ónder onderòmi/J [fkp]ónder
SFX A ónder ondese/H [fkp]ónder
SFX A ónder ondesi [fkp]ónder
SFX A ónder ondesta/H [fkp]ónder
SFX A ónder ondeste/H [fkp]ónder
SFX A ónder ondesti/H [fkp]ónder
SFX A ónder ondesto/H [fkp]ónder
SFX A ónder ondeva/IOQ [fkp]ónder
SFX A ónder ondevau/P [fkp]ónder
SFX A ónder ondeve/I [fkp]ónder
SFX A ónder ondevi/MO [fkp]ónder
SFX A ónder ondevo/I [fkp]ónder
SFX A ónder ondi/EG [fkp]ónder
SFX A ónder ondi/M [ns]pónder
SFX A ónder ondi/M fónder
SFX A ónder ondi/M skónder
SFX A ónder ondimo/K [fkp]ónder
SFX A ónder ondion/K [fkp]ónder
SFX A ónder ondione [fkp]ónder
SFX A ónder ondionse [fkp]ónder
SFX A ónder ondisen/K [fkp]ónder
SFX A ónder ondisene [fkp]ónder
SFX A ónder ondisense [fkp]ónder
SFX A ónder ondision/K [fkp]ónder
SFX A ónder ondisione [fkp]ónder
SFX A ónder ondisionse [fkp]ónder
SFX A ónder ondison/K [fkp]ónder
SFX A ónder ondisone [fkp]ónder
SFX A ónder ondisonse [fkp]ónder
SFX A ónder ondiven/K [fkp]ónder
SFX A ónder ondivense [fkp]ónder
SFX A ónder ondivion/K [fkp]ónder
SFX A ónder ondivionse [fkp]ónder
SFX A ónder ondivié/O [fkp]ónder
SFX A ónder ondiviéu/P [fkp]ónder
SFX A ónder ondivon/K [fkp]ónder
SFX A ónder ondivonse [fkp]ónder
SFX A ónder ondié/O [fkp]ónder
SFX A ónder ondiéu/P [fkp]ónder
SFX A ónder ondo/I [ns]pónder
SFX A ónder ondo/I fónder
SFX A ónder ondo/I skónder
SFX A ónder ondon/K [fkp]ónder
SFX A ónder ondone [fkp]ónder
SFX A ónder ondonse [fkp]ónder
SFX A ónder onduda/H [fkp]ónder
SFX A ónder ondude/H [fkp]ónder
SFX A ónder ondudi/H [fkp]ónder
SFX A ónder ondudo/H [fkp]ónder
SFX A ónder ondé/GO [fkp]ónder
SFX A ónder ondéa/IOQ [fkp]ónder
SFX A ónder ondéami/J [fkp]ónder
SFX A ónder ondéau/P [fkp]ónder
SFX A ónder ondée/I [fkp]ónder
SFX A ónder ondéelo/R [fkp]ónder
SFX A ónder ondéemi/J [fkp]ónder
SFX A ónder ondéi/MO [fkp]ónder
SFX A ónder ondéimo/K [fkp]ónder
SFX A ónder ondéimoni/L [fkp]ónder
SFX A ónder ondéitu/N [fkp]ónder
SFX A ónder ondémoni/L [fkp]ónder
SFX A ónder ondéo/I [fkp]ónder
SFX A ónder ondéomi/J [fkp]ónder
SFX A ónder ondésimo [fkp]ónder
SFX A ónder ondéu/P [fkp]ónder
SFX A ónder ondévami/J [fkp]ónder
SFX A ónder ondévelo/R [fkp]ónder
SFX A ónder ondévemi/J [fkp]ónder
SFX A ónder ondévimo/K [fkp]ónder
SFX A ónder ondévimoni/L [fkp]ónder
SFX A ónder ondévitu/N [fkp]ónder
SFX A ónder ondévomi/J [fkp]ónder
SFX A ónder ondí/GO [fkp]ónder
SFX A ónder ondímoni/L [fkp]ónder
SFX A ónder ondíu/P [fkp]ónder
SFX A ónder ondú [fkp]ónder
SFX A ónder ondúa [fkp]ónder
SFX A ónder ondúe [fkp]ónder
SFX A ónder ondúi [fkp]ónder
SFX A ónder ondúo [fkp]ónder
SFX A ónder onta skónder
SFX A ónder onte skónder
SFX A ónder onti skónder
SFX A ónder onto/H skónder
SFX A ónder osta [ns]pónder
SFX A ónder oste [ns]pónder
SFX A ónder osti [ns]pónder
SFX A ónder osto/H [ns]pónder
SFX A ónder uxa fónder
SFX A ónder uxe fónder
SFX A ónder uxi fónder
SFX A ónder uxo/H fónder
SFX A óner ona póner
SFX A óner one/HIQ póner
SFX A óner onede póner
SFX A óner onege póner
SFX A óner onemo/K póner
SFX A óner onen/K póner
SFX A óner onendo/EG póner
SFX A óner onene póner
SFX A óner onense póner
SFX A óner onente póner
SFX A óner oneralo/R póner
SFX A óner onerami/J póner
SFX A óner oneratu/N póner
SFX A óner onerave/QS póner
SFX A óner oneremo/K póner
SFX A óner oneren/K póner
SFX A óner onerense póner
SFX A óner oneresi/O póner
SFX A óner oneresiu/P póner
SFX A óner onerimo/K póner
SFX A óner onerion/K póner
SFX A óner onerionse póner
SFX A óner onerisen/K póner
SFX A óner onerisense póner
SFX A óner onerision/K póner
SFX A óner onerisionse póner
SFX A óner onerisié/O póner
SFX A óner onerisiéu/P póner
SFX A óner onerison/K póner
SFX A óner onerisonse póner
SFX A óner onerié/O póner
SFX A óner oneriéu/P póner
SFX A óner oneron/K póner
SFX A óner oneronse póner
SFX A óner onerà/IMQ póner
SFX A óner oneràe/Q póner
SFX A óner onerè/I póner
SFX A óner onerèmi/J póner
SFX A óner oneré/O póner
SFX A óner onerémoni/L póner
SFX A óner onerésimo/K póner
SFX A óner onerésimoni/L póner
SFX A óner oneréu/P póner
SFX A óner onerí/O póner
SFX A óner onería/IMQ póner
SFX A óner oneríami/J póner
SFX A óner oneríatu/N póner
SFX A óner oneríe/IQ póner
SFX A óner oneríelo/R póner
SFX A óner oneríemi/J póner
SFX A óner onerímoni/L póner
SFX A óner oneríu/P póner
SFX A óner onerò/I póner
SFX A óner oneròmi/J póner
SFX A óner onese/H póner
SFX A óner onesi póner
SFX A óner onesta/H póner
SFX A óner oneste/H póner
SFX A óner onesti/H póner
SFX A óner onesto/H póner
SFX A óner oneva/IOQ póner
SFX A óner onevau/P póner
SFX A óner oneve/I póner
SFX A óner onevi/MO póner
SFX A óner onevo/I póner
SFX A óner oni/EGM póner
SFX A óner onimo/K póner
SFX A óner onion/K póner
SFX A óner onione póner
SFX A óner onionse póner
SFX A óner onisen/K póner
SFX A óner onisene póner
SFX A óner onisense póner
SFX A óner onision/K póner
SFX A óner onisione póner
SFX A óner onisionse póner
SFX A óner onison/K póner
SFX A óner onisone póner
SFX A óner onisonse póner
SFX A óner oniven/K póner
SFX A óner onivense póner
SFX A óner onivion/K póner
SFX A óner onivionse póner
SFX A óner onivié/O póner
SFX A óner oniviéu/P póner
SFX A óner onivon/K póner
SFX A óner onivonse póner
SFX A óner onié/O póner
SFX A óner oniéu/P póner
SFX A óner ono/I póner
SFX A óner onon/K póner
SFX A óner onone póner
SFX A óner ononse póner
SFX A óner onuda/H póner
SFX A óner onude/H póner
SFX A óner onudi/H póner
SFX A óner onudo/H póner
SFX A óner oné/GO póner
SFX A óner onéa/IOQ póner
SFX A óner onéami/J póner
SFX A óner onéau/P póner
SFX A óner onée/I póner
SFX A óner onéelo/R póner
SFX A óner onéemi/J póner
SFX A óner onéi/MO póner
SFX A óner onéimo/K póner
SFX A óner onéimoni/L póner
SFX A óner onéitu/N póner
SFX A óner onémoni/L póner
SFX A óner onéo/I póner
SFX A óner onéomi/J póner
SFX A óner onésimo póner
SFX A óner onéu/P póner
SFX A óner onévami/J póner
SFX A óner onévelo/R póner
SFX A óner onévemi/J póner
SFX A óner onévimo/K póner
SFX A óner onévimoni/L póner
SFX A óner onévitu/N póner
SFX A óner onévomi/J póner
SFX A óner oní/GO póner
SFX A óner onímoni/L póner
SFX A óner oníu/P póner
SFX A óner onú póner
SFX A óner onúa póner
SFX A óner onúe póner
SFX A óner onúi póner
SFX A óner onúo póner
SFX A óner òsta póner
SFX A óner òste póner
SFX A óner òsti póner
SFX A óner òsto/H póner
SFX A ónper onpa rónper
SFX A ónper onpe/HIQ rónper
SFX A ónper onpede rónper
SFX A ónper onpege rónper
SFX A ónper onpemo/K rónper
SFX A ónper onpen/K rónper
SFX A ónper onpendo/EG rónper
SFX A ónper onpene rónper
SFX A ónper onpense rónper
SFX A ónper onpente rónper
SFX A ónper onperalo/R rónper
SFX A ónper onperami/J rónper
SFX A ónper onperatu/N rónper
SFX A ónper onperave/QS rónper
SFX A ónper onperemo/K rónper
SFX A ónper onperen/K rónper
SFX A ónper onperense rónper
SFX A ónper onperesi/O rónper
SFX A ónper onperesiu/P rónper
SFX A ónper onperimo/K rónper
SFX A ónper onperion/K rónper
SFX A ónper onperionse rónper
SFX A ónper onperisen/K rónper
SFX A ónper onperisense rónper
SFX A ónper onperision/K rónper
SFX A ónper onperisionse rónper
SFX A ónper onperisié/O rónper
SFX A ónper onperisiéu/P rónper
SFX A ónper onperison/K rónper
SFX A ónper onperisonse rónper
SFX A ónper onperié/O rónper
SFX A ónper onperiéu/P rónper
SFX A ónper onperon/K rónper
SFX A ónper onperonse rónper
SFX A ónper onperà/IMQ rónper
SFX A ónper onperàe/Q rónper
SFX A ónper onperè/I rónper
SFX A ónper onperèmi/J rónper
SFX A ónper onperé/O rónper
SFX A ónper onperémoni/L rónper
SFX A ónper onperésimo/K rónper
SFX A ónper onperésimoni/L rónper
SFX A ónper onperéu/P rónper
SFX A ónper onperí/O rónper
SFX A ónper onpería/IMQ rónper
SFX A ónper onperíami/J rónper
SFX A ónper onperíatu/N rónper
SFX A ónper onperíe/IQ rónper
SFX A ónper onperíelo/R rónper
SFX A ónper onperíemi/J rónper
SFX A ónper onperímoni/L rónper
SFX A ónper onperíu/P rónper
SFX A ónper onperò/I rónper
SFX A ónper onperòmi/J rónper
SFX A ónper onpese/H rónper
SFX A ónper onpesi rónper
SFX A ónper onpesta/H rónper
SFX A ónper onpeste/H rónper
SFX A ónper onpesti/H rónper
SFX A ónper onpesto/H rónper
SFX A ónper onpeva/IOQ rónper
SFX A ónper onpevau/P rónper
SFX A ónper onpeve/I rónper
SFX A ónper onpevi/MO rónper
SFX A ónper onpevo/I rónper
SFX A ónper onpi/EGM rónper
SFX A ónper onpimo/K rónper
SFX A ónper onpion/K rónper
SFX A ónper onpione rónper
SFX A ónper onpionse rónper
SFX A ónper onpisen/K rónper
SFX A ónper onpisene rónper
SFX A ónper onpisense rónper
SFX A ónper onpision/K rónper
SFX A ónper onpisione rónper
SFX A ónper onpisionse rónper
SFX A ónper onpison/K rónper
SFX A ónper onpisone rónper
SFX A ónper onpisonse rónper
SFX A ónper onpiven/K rónper
SFX A ónper onpivense rónper
SFX A ónper onpivion/K rónper
SFX A ónper onpivionse rónper
SFX A ónper onpivié/O rónper
SFX A ónper onpiviéu/P rónper
SFX A ónper onpivon/K rónper
SFX A ónper onpivonse rónper
SFX A ónper onpié/O rónper
SFX A ónper onpiéu/P rónper
SFX A ónper onpo/I rónper
SFX A ónper onpon/K rónper
SFX A ónper onpone rónper
SFX A ónper onponse rónper
SFX A ónper onpuda/H rónper
SFX A ónper onpude/H rónper
SFX A ónper onpudi/H rónper
SFX A ónper onpudo/H rónper
SFX A ónper onpé/GO rónper
SFX A ónper onpéa/IOQ rónper
SFX A ónper onpéami/J rónper
SFX A ónper onpéau/P rónper
SFX A ónper onpée/I rónper
SFX A ónper onpéelo/R rónper
SFX A ónper onpéemi/J rónper
SFX A ónper onpéi/MO rónper
SFX A ónper onpéimo/K rónper
SFX A ónper onpéimoni/L rónper
SFX A ónper onpéitu/N rónper
SFX A ónper onpémoni/L rónper
SFX A ónper onpéo/I rónper
SFX A ónper onpéomi/J rónper
SFX A ónper onpésimo rónper
SFX A ónper onpéu/P rónper
SFX A ónper onpévami/J rónper
SFX A ónper onpévelo/R rónper
SFX A ónper onpévemi/J rónper
SFX A ónper onpévimo/K rónper
SFX A ónper onpévimoni/L rónper
SFX A ónper onpévitu/N rónper
SFX A ónper onpévomi/J rónper
SFX A ónper onpí/GO rónper
SFX A ónper onpímoni/L rónper
SFX A ónper onpíu/P rónper
SFX A ónper onpú rónper
SFX A ónper onpúa rónper
SFX A ónper onpúe rónper
SFX A ónper onpúi rónper
SFX A ónper onpúo rónper
SFX A ónper ota rónper
SFX A ónper ote rónper
SFX A ónper oti rónper
SFX A ónper oto/H rónper
SFX A ónxer onta [mpđ]ónxer
SFX A ónxer onte [mpđ]ónxer
SFX A ónxer onti [mpđ]ónxer
SFX A ónxer onto/H [mpđ]ónxer
SFX A ónxer onxa [mpđ]ónxer
SFX A ónxer onxe/HIQ [mpđ]ónxer
SFX A ónxer onxede [mpđ]ónxer
SFX A ónxer onxege [mpđ]ónxer
SFX A ónxer onxemo/K [mpđ]ónxer
SFX A ónxer onxen/K [mpđ]ónxer
SFX A ónxer onxendo/EG [mpđ]ónxer
SFX A ónxer onxene [mpđ]ónxer
SFX A ónxer onxense [mpđ]ónxer
SFX A ónxer onxente [mpđ]ónxer
SFX A ónxer onxeralo/R [mpđ]ónxer
SFX A ónxer onxerami/J [mpđ]ónxer
SFX A ónxer onxeratu/N [mpđ]ónxer
SFX A ónxer onxerave/QS [mpđ]ónxer
SFX A ónxer onxeremo/K [mpđ]ónxer
SFX A ónxer onxeren/K [mpđ]ónxer
SFX A ónxer onxerense [mpđ]ónxer
SFX A ónxer onxeresi/O [mpđ]ónxer
SFX A ónxer onxeresiu/P [mpđ]ónxer
SFX A ónxer onxerimo/K [mpđ]ónxer
SFX A ónxer onxerion/K [mpđ]ónxer
SFX A ónxer onxerionse [mpđ]ónxer
SFX A ónxer onxerisen/K [mpđ]ónxer
SFX A ónxer onxerisense [mpđ]ónxer
SFX A ónxer onxerision/K [mpđ]ónxer
SFX A ónxer onxerisionse [mpđ]ónxer
SFX A ónxer onxerisié/O [mpđ]ónxer
SFX A ónxer onxerisiéu/P [mpđ]ónxer
SFX A ónxer onxerison/K [mpđ]ónxer
SFX A ónxer onxerisonse [mpđ]ónxer
SFX A ónxer onxerié/O [mpđ]ónxer
SFX A ónxer onxeriéu/P [mpđ]ónxer
SFX A ónxer onxeron/K [mpđ]ónxer
SFX A ónxer onxeronse [mpđ]ónxer
SFX A ónxer onxerà/IMQ [mpđ]ónxer
SFX A ónxer onxeràe/Q [mpđ]ónxer
SFX A ónxer onxerè/I [mpđ]ónxer
SFX A ónxer onxerèmi/J [mpđ]ónxer
SFX A ónxer onxeré/O [mpđ]ónxer
SFX A ónxer onxerémoni/L [mpđ]ónxer
SFX A ónxer onxerésimo/K [mpđ]ónxer
SFX A ónxer onxerésimoni/L [mpđ]ónxer
SFX A ónxer onxeréu/P [mpđ]ónxer
SFX A ónxer onxerí/O [mpđ]ónxer
SFX A ónxer onxería/IMQ [mpđ]ónxer
SFX A ónxer onxeríami/J [mpđ]ónxer
SFX A ónxer onxeríatu/N [mpđ]ónxer
SFX A ónxer onxeríe/IQ [mpđ]ónxer
SFX A ónxer onxeríelo/R [mpđ]ónxer
SFX A ónxer onxeríemi/J [mpđ]ónxer
SFX A ónxer onxerímoni/L [mpđ]ónxer
SFX A ónxer onxeríu/P [mpđ]ónxer
SFX A ónxer onxerò/I [mpđ]ónxer
SFX A ónxer onxeròmi/J [mpđ]ónxer
SFX A ónxer onxese/H [mpđ]ónxer
SFX A ónxer onxesi [mpđ]ónxer
SFX A ónxer onxesta/H [mpđ]ónxer
SFX A ónxer onxeste/H [mpđ]ónxer
SFX A ónxer onxesti/H [mpđ]ónxer
SFX A ónxer onxesto/H [mpđ]ónxer
SFX A ónxer onxeva/IOQ [mpđ]ónxer
SFX A ónxer onxevau/P [mpđ]ónxer
SFX A ónxer onxeve/I [mpđ]ónxer
SFX A ónxer onxevi/MO [mpđ]ónxer
SFX A ónxer onxevo/I [mpđ]ónxer
SFX A ónxer onxi/EGM [mpđ]ónxer
SFX A ónxer onximo/K [mpđ]ónxer
SFX A ónxer onxion/K [mpđ]ónxer
SFX A ónxer onxione [mpđ]ónxer
SFX A ónxer onxionse [mpđ]ónxer
SFX A ónxer onxisen/K [mpđ]ónxer
SFX A ónxer onxisene [mpđ]ónxer
SFX A ónxer onxisense [mpđ]ónxer
SFX A ónxer onxision/K [mpđ]ónxer
SFX A ónxer onxisione [mpđ]ónxer
SFX A ónxer onxisionse [mpđ]ónxer
SFX A ónxer onxison/K [mpđ]ónxer
SFX A ónxer onxisone [mpđ]ónxer
SFX A ónxer onxisonse [mpđ]ónxer
SFX A ónxer onxiven/K [mpđ]ónxer
SFX A ónxer onxivense [mpđ]ónxer
SFX A ónxer onxivion/K [mpđ]ónxer
SFX A ónxer onxivionse [mpđ]ónxer
SFX A ónxer onxivié/O [mpđ]ónxer
SFX A ónxer onxiviéu/P [mpđ]ónxer
SFX A ónxer onxivon/K [mpđ]ónxer
SFX A ónxer onxivonse [mpđ]ónxer
SFX A ónxer onxié/O [mpđ]ónxer
SFX A ónxer onxiéu/P [mpđ]ónxer
SFX A ónxer onxo/I [mpđ]ónxer
SFX A ónxer onxon/K [mpđ]ónxer
SFX A ónxer onxone [mpđ]ónxer
SFX A ónxer onxonse [mpđ]ónxer
SFX A ónxer onxuda/H [mpđ]ónxer
SFX A ónxer onxude/H [mpđ]ónxer
SFX A ónxer onxudi/H [mpđ]ónxer
SFX A ónxer onxudo/H [mpđ]ónxer
SFX A ónxer onxé/GO [mpđ]ónxer
SFX A ónxer onxéa/IOQ [mpđ]ónxer
SFX A ónxer onxéami/J [mpđ]ónxer
SFX A ónxer onxéau/P [mpđ]ónxer
SFX A ónxer onxée/I [mpđ]ónxer
SFX A ónxer onxéelo/R [mpđ]ónxer
SFX A ónxer onxéemi/J [mpđ]ónxer
SFX A ónxer onxéi/MO [mpđ]ónxer
SFX A ónxer onxéimo/K [mpđ]ónxer
SFX A ónxer onxéimoni/L [mpđ]ónxer
SFX A ónxer onxéitu/N [mpđ]ónxer
SFX A ónxer onxémoni/L [mpđ]ónxer
SFX A ónxer onxéo/I [mpđ]ónxer
SFX A ónxer onxéomi/J [mpđ]ónxer
SFX A ónxer onxésimo [mpđ]ónxer
SFX A ónxer onxéu/P [mpđ]ónxer
SFX A ónxer onxévami/J [mpđ]ónxer
SFX A ónxer onxévelo/R [mpđ]ónxer
SFX A ónxer onxévemi/J [mpđ]ónxer
SFX A ónxer onxévimo/K [mpđ]ónxer
SFX A ónxer onxévimoni/L [mpđ]ónxer
SFX A ónxer onxévitu/N [mpđ]ónxer
SFX A ónxer onxévomi/J [mpđ]ónxer
SFX A ónxer onxí/GO [mpđ]ónxer
SFX A ónxer onxímoni/L [mpđ]ónxer
SFX A ónxer onxíu/P [mpđ]ónxer
SFX A ónxer onxú [mpđ]ónxer
SFX A ónxer onxúa [mpđ]ónxer
SFX A ónxer onxúe [mpđ]ónxer
SFX A ónxer onxúi [mpđ]ónxer
SFX A ónxer onxúo [mpđ]ónxer
SFX A ónđer onta ónđer
SFX A ónđer onte ónđer
SFX A ónđer onti ónđer
SFX A ónđer onto/H ónđer
SFX A ónđer onđa ónđer
SFX A ónđer onđe/HIQ ónđer
SFX A ónđer onđede ónđer
SFX A ónđer onđege ónđer
SFX A ónđer onđemo/K ónđer
SFX A ónđer onđen/K ónđer
SFX A ónđer onđendo/EG ónđer
SFX A ónđer onđene ónđer
SFX A ónđer onđense ónđer
SFX A ónđer onđente ónđer
SFX A ónđer onđeralo/R ónđer
SFX A ónđer onđerami/J ónđer
SFX A ónđer onđeratu/N ónđer
SFX A ónđer onđerave/QS ónđer
SFX A ónđer onđeremo/K ónđer
SFX A ónđer onđeren/K ónđer
SFX A ónđer onđerense ónđer
SFX A ónđer onđeresi/O ónđer
SFX A ónđer onđeresiu/P ónđer
SFX A ónđer onđerimo/K ónđer
SFX A ónđer onđerion/K ónđer
SFX A ónđer onđerionse ónđer
SFX A ónđer onđerisen/K ónđer
SFX A ónđer onđerisense ónđer
SFX A ónđer onđerision/K ónđer
SFX A ónđer onđerisionse ónđer
SFX A ónđer onđerisié/O ónđer
SFX A ónđer onđerisiéu/P ónđer
SFX A ónđer onđerison/K ónđer
SFX A ónđer onđerisonse ónđer
SFX A ónđer onđerié/O ónđer
SFX A ónđer onđeriéu/P ónđer
SFX A ónđer onđeron/K ónđer
SFX A ónđer onđeronse ónđer
SFX A ónđer onđerà/IMQ ónđer
SFX A ónđer onđeràe/Q ónđer
SFX A ónđer onđerè/I ónđer
SFX A ónđer onđerèmi/J ónđer
SFX A ónđer onđeré/O ónđer
SFX A ónđer onđerémoni/L ónđer
SFX A ónđer onđerésimo/K ónđer
SFX A ónđer onđerésimoni/L ónđer
SFX A ónđer onđeréu/P ónđer
SFX A ónđer onđerí/O ónđer
SFX A ónđer onđería/IMQ ónđer
SFX A ónđer onđeríami/J ónđer
SFX A ónđer onđeríatu/N ónđer
SFX A ónđer onđeríe/IQ ónđer
SFX A ónđer onđeríelo/R ónđer
SFX A ónđer onđeríemi/J ónđer
SFX A ónđer onđerímoni/L ónđer
SFX A ónđer onđeríu/P ónđer
SFX A ónđer onđerò/I ónđer
SFX A ónđer onđeròmi/J ónđer
SFX A ónđer onđese/H ónđer
SFX A ónđer onđesi ónđer
SFX A ónđer onđesta/H ónđer
SFX A ónđer onđeste/H ónđer
SFX A ónđer onđesti/H ónđer
SFX A ónđer onđesto/H ónđer
SFX A ónđer onđeva/IOQ ónđer
SFX A ónđer onđevau/P ónđer
SFX A ónđer onđeve/I ónđer
SFX A ónđer onđevi/MO ónđer
SFX A ónđer onđevo/I ónđer
SFX A ónđer onđi/EGM ónđer
SFX A ónđer onđimo/K ónđer
SFX A ónđer onđion/K ónđer
SFX A ónđer onđione ónđer
SFX A ónđer onđionse ónđer
SFX A ónđer onđisen/K ónđer
SFX A ónđer onđisene ónđer
SFX A ónđer onđisense ónđer
SFX A ónđer onđision/K ónđer
SFX A ónđer onđisione ónđer
SFX A ónđer onđisionse ónđer
SFX A ónđer onđison/K ónđer
SFX A ónđer onđisone ónđer
SFX A ónđer onđisonse ónđer
SFX A ónđer onđiven/K ónđer
SFX A ónđer onđivense ónđer
SFX A ónđer onđivion/K ónđer
SFX A ónđer onđivionse ónđer
SFX A ónđer onđivié/O ónđer
SFX A ónđer onđiviéu/P ónđer
SFX A ónđer onđivon/K ónđer
SFX A ónđer onđivonse ónđer
SFX A ónđer onđié/O ónđer
SFX A ónđer onđiéu/P ónđer
SFX A ónđer onđo/I ónđer
SFX A ónđer onđon/K ónđer
SFX A ónđer onđone ónđer
SFX A ónđer onđonse ónđer
SFX A ónđer onđuda/H ónđer
SFX A ónđer onđude/H ónđer
SFX A ónđer onđudi/H ónđer
SFX A ónđer onđudo/H ónđer
SFX A ónđer onđé/GO ónđer
SFX A ónđer onđéa/IOQ ónđer
SFX A ónđer onđéami/J ónđer
SFX A ónđer onđéau/P ónđer
SFX A ónđer onđée/I ónđer
SFX A ónđer onđéelo/R ónđer
SFX A ónđer onđéemi/J ónđer
SFX A ónđer onđéi/MO ónđer
SFX A ónđer onđéimo/K ónđer
SFX A ónđer onđéimoni/L ónđer
SFX A ónđer onđéitu/N ónđer
SFX A ónđer onđémoni/L ónđer
SFX A ónđer onđéo/I ónđer
SFX A ónđer onđéomi/J ónđer
SFX A ónđer onđésimo ónđer
SFX A ónđer onđéu/P ónđer
SFX A ónđer onđévami/J ónđer
SFX A ónđer onđévelo/R ónđer
SFX A ónđer onđévemi/J ónđer
SFX A ónđer onđévimo/K ónđer
SFX A ónđer onđévimoni/L ónđer
SFX A ónđer onđévitu/N ónđer
SFX A ónđer onđévomi/J ónđer
SFX A ónđer onđí/GO ónđer
SFX A ónđer onđímoni/L ónđer
SFX A ónđer onđíu/P ónđer
SFX A ónđer onđú ónđer
SFX A ónđer onđúa ónđer
SFX A ónđer onđúe ónđer
SFX A ónđer onđúi ónđer
SFX A ónđer onđúo ónđer
SFX A órer ora kórer
SFX A órer ore/HIQ kórer
SFX A órer orede kórer
SFX A órer orege kórer
SFX A órer oremo/K kórer
SFX A órer oren/K kórer
SFX A órer orendo/EG kórer
SFX A órer orene kórer
SFX A órer orense kórer
SFX A órer orente kórer
SFX A órer oreralo/R kórer
SFX A órer orerami/J kórer
SFX A órer oreratu/N kórer
SFX A órer orerave/QS kórer
SFX A órer oreremo/K kórer
SFX A órer oreren/K kórer
SFX A órer orerense kórer
SFX A órer oreresi/O kórer
SFX A órer oreresiu/P kórer
SFX A órer orerimo/K kórer
SFX A órer orerion/K kórer
SFX A órer orerionse kórer
SFX A órer orerisen/K kórer
SFX A órer orerisense kórer
SFX A órer orerision/K kórer
SFX A órer orerisionse kórer
SFX A órer orerisié/O kórer
SFX A órer orerisiéu/P kórer
SFX A órer orerison/K kórer
SFX A órer orerisonse kórer
SFX A órer orerié/O kórer
SFX A órer oreriéu/P kórer
SFX A órer oreron/K kórer
SFX A órer oreronse kórer
SFX A órer orerà/IMQ kórer
SFX A órer oreràe/Q kórer
SFX A órer orerè/I kórer
SFX A órer orerèmi/J kórer
SFX A órer oreré/O kórer
SFX A órer orerémoni/L kórer
SFX A órer orerésimo/K kórer
SFX A órer orerésimoni/L kórer
SFX A órer oreréu/P kórer
SFX A órer orerí/O kórer
SFX A órer orería/IMQ kórer
SFX A órer oreríami/J kórer
SFX A órer oreríatu/N kórer
SFX A órer oreríe/IQ kórer
SFX A órer oreríelo/R kórer
SFX A órer oreríemi/J kórer
SFX A órer orerímoni/L kórer
SFX A órer oreríu/P kórer
SFX A órer orerò/I kórer
SFX A órer oreròmi/J kórer
SFX A órer orese/H kórer
SFX A órer oresi kórer
SFX A órer oresta/H kórer
SFX A órer oreste/H kórer
SFX A órer oresti/H kórer
SFX A órer oresto/H kórer
SFX A órer oreva/IOQ kórer
SFX A órer orevau/P kórer
SFX A órer oreve/I kórer
SFX A órer orevi/MO kórer
SFX A órer orevo/I kórer
SFX A órer ori/EGM kórer
SFX A órer orimo/K kórer
SFX A órer orion/K kórer
SFX A órer orione kórer
SFX A órer orionse kórer
SFX A órer orisen/K kórer
SFX A órer orisene kórer
SFX A órer orisense kórer
SFX A órer orision/K kórer
SFX A órer orisione kórer
SFX A órer orisionse kórer
SFX A órer orison/K kórer
SFX A órer orisone kórer
SFX A órer orisonse kórer
SFX A órer oriven/K kórer
SFX A órer orivense kórer
SFX A órer orivion/K kórer
SFX A órer orivionse kórer
SFX A órer orivié/O kórer
SFX A órer oriviéu/P kórer
SFX A órer orivon/K kórer
SFX A órer orivonse kórer
SFX A órer orié/O kórer
SFX A órer oriéu/P kórer
SFX A órer oro/I kórer
SFX A órer oron/K kórer
SFX A órer orone kórer
SFX A órer oronse kórer
SFX A órer orsa kórer
SFX A órer orse kórer
SFX A órer orsi kórer
SFX A órer orso/H kórer
SFX A órer oruda/H kórer
SFX A órer orude/H kórer
SFX A órer orudi/H kórer
SFX A órer orudo/H kórer
SFX A órer oré/GO kórer
SFX A órer oréa/IOQ kórer
SFX A órer oréami/J kórer
SFX A órer oréau/P kórer
SFX A órer orée/I kórer
SFX A órer oréelo/R kórer
SFX A órer oréemi/J kórer
SFX A órer oréi/MO kórer
SFX A órer oréimo/K kórer
SFX A órer oréimoni/L kórer
SFX A órer oréitu/N kórer
SFX A órer orémoni/L kórer
SFX A órer oréo/I kórer
SFX A órer oréomi/J kórer
SFX A órer orésimo kórer
SFX A órer oréu/P kórer
SFX A órer orévami/J kórer
SFX A órer orévelo/R kórer
SFX A órer orévemi/J kórer
SFX A órer orévimo/K kórer
SFX A órer orévimoni/L kórer
SFX A órer orévitu/N kórer
SFX A órer orévomi/J kórer
SFX A órer orí/GO kórer
SFX A órer orímoni/L kórer
SFX A órer oríu/P kórer
SFX A órer orú kórer
SFX A órer orúa kórer
SFX A órer orúe kórer
SFX A órer orúi kórer
SFX A órer orúo kórer
SFX A óser osa [nñ]óser
SFX A óser ose/HIQ [nñ]óser
SFX A óser osede [nñ]óser
SFX A óser osege [nñ]óser
SFX A óser osemo/K [nñ]óser
SFX A óser osen/K [nñ]óser
SFX A óser osendo/EG [nñ]óser
SFX A óser osene [nñ]óser
SFX A óser osense [nñ]óser
SFX A óser osente [nñ]óser
SFX A óser oseralo/R [nñ]óser
SFX A óser oserami/J [nñ]óser
SFX A óser oseratu/N [nñ]óser
SFX A óser oserave/QS [nñ]óser
SFX A óser oseremo/K [nñ]óser
SFX A óser oseren/K [nñ]óser
SFX A óser oserense [nñ]óser
SFX A óser oseresi/O [nñ]óser
SFX A óser oseresiu/P [nñ]óser
SFX A óser oserimo/K [nñ]óser
SFX A óser oserion/K [nñ]óser
SFX A óser oserionse [nñ]óser
SFX A óser oserisen/K [nñ]óser
SFX A óser oserisense [nñ]óser
SFX A óser oserision/K [nñ]óser
SFX A óser oserisionse [nñ]óser
SFX A óser oserisié/O [nñ]óser
SFX A óser oserisiéu/P [nñ]óser
SFX A óser oserison/K [nñ]óser
SFX A óser oserisonse [nñ]óser
SFX A óser oserié/O [nñ]óser
SFX A óser oseriéu/P [nñ]óser
SFX A óser oseron/K [nñ]óser
SFX A óser oseronse [nñ]óser
SFX A óser oserà/IMQ [nñ]óser
SFX A óser oseràe/Q [nñ]óser
SFX A óser oserè/I [nñ]óser
SFX A óser oserèmi/J [nñ]óser
SFX A óser oseré/O [nñ]óser
SFX A óser oserémoni/L [nñ]óser
SFX A óser oserésimo/K [nñ]óser
SFX A óser oserésimoni/L [nñ]óser
SFX A óser oseréu/P [nñ]óser
SFX A óser oserí/O [nñ]óser
SFX A óser osería/IMQ [nñ]óser
SFX A óser oseríami/J [nñ]óser
SFX A óser oseríatu/N [nñ]óser
SFX A óser oseríe/IQ [nñ]óser
SFX A óser oseríelo/R [nñ]óser
SFX A óser oseríemi/J [nñ]óser
SFX A óser oserímoni/L [nñ]óser
SFX A óser oseríu/P [nñ]óser
SFX A óser oserò/I [nñ]óser
SFX A óser oseròmi/J [nñ]óser
SFX A óser osese/H [nñ]óser
SFX A óser osesi [nñ]óser
SFX A óser osesta/H [nñ]óser
SFX A óser oseste/H [nñ]óser
SFX A óser osesti/H [nñ]óser
SFX A óser osesto/H [nñ]óser
SFX A óser oseva/IOQ [nñ]óser
SFX A óser osevau/P [nñ]óser
SFX A óser oseve/I [nñ]óser
SFX A óser osevi/MO [nñ]óser
SFX A óser osevo/I [nñ]óser
SFX A óser osi/EGM [nñ]óser
SFX A óser osimo/K [nñ]óser
SFX A óser osion/K [nñ]óser
SFX A óser osione [nñ]óser
SFX A óser osionse [nñ]óser
SFX A óser osisen/K [nñ]óser
SFX A óser osisene [nñ]óser
SFX A óser osisense [nñ]óser
SFX A óser osision/K [nñ]óser
SFX A óser osisione [nñ]óser
SFX A óser osisionse [nñ]óser
SFX A óser osison/K [nñ]óser
SFX A óser osisone [nñ]óser
SFX A óser osisonse [nñ]óser
SFX A óser osiven/K [nñ]óser
SFX A óser osivense [nñ]óser
SFX A óser osivion/K [nñ]óser
SFX A óser osivionse [nñ]óser
SFX A óser osivié/O [nñ]óser
SFX A óser osiviéu/P [nñ]óser
SFX A óser osivon/K [nñ]óser
SFX A óser osivonse [nñ]óser
SFX A óser osié/O [nñ]óser
SFX A óser osiéu/P [nñ]óser
SFX A óser oso/I [nñ]óser
SFX A óser oson/K [nñ]óser
SFX A óser osone [nñ]óser
SFX A óser osonse [nñ]óser
SFX A óser osuda/H [nñ]óser
SFX A óser osude/H [nñ]óser
SFX A óser osudi/H [nñ]óser
SFX A óser osudo/H [nñ]óser
SFX A óser osé/GO [nñ]óser
SFX A óser oséa/IOQ [nñ]óser
SFX A óser oséami/J [nñ]óser
SFX A óser oséau/P [nñ]óser
SFX A óser osée/I [nñ]óser
SFX A óser oséelo/R [nñ]óser
SFX A óser oséemi/J [nñ]óser
SFX A óser oséi/MO [nñ]óser
SFX A óser oséimo/K [nñ]óser
SFX A óser oséimoni/L [nñ]óser
SFX A óser oséitu/N [nñ]óser
SFX A óser osémoni/L [nñ]óser
SFX A óser oséo/I [nñ]óser
SFX A óser oséomi/J [nñ]óser
SFX A óser osésimo [nñ]óser
SFX A óser oséu/P [nñ]óser
SFX A óser osévami/J [nñ]óser
SFX A óser osévelo/R [nñ]óser
SFX A óser osévemi/J [nñ]óser
SFX A óser osévimo/K [nñ]óser
SFX A óser osévimoni/L [nñ]óser
SFX A óser osévitu/N [nñ]óser
SFX A óser osévomi/J [nñ]óser
SFX A óser osí/GO [nñ]óser
SFX A óser osímoni/L [nñ]óser
SFX A óser osíu/P [nñ]óser
SFX A óser osú [nñ]óser
SFX A óser osúa [nñ]óser
SFX A óser osúe [nñ]óser
SFX A óser osúi [nñ]óser
SFX A óser osúo [nñ]óser
SFX A óter osa infóter
SFX A óter ose infóter
SFX A óter osi infóter
SFX A óter oso/H infóter
SFX A óter ota infóter
SFX A óter ote/HIQ infóter
SFX A óter otede infóter
SFX A óter otege infóter
SFX A óter otemo/K infóter
SFX A óter oten/K infóter
SFX A óter otendo/EG infóter
SFX A óter otene infóter
SFX A óter otense infóter
SFX A óter otente infóter
SFX A óter oteralo/R infóter
SFX A óter oterami/J infóter
SFX A óter oteratu/N infóter
SFX A óter oterave/QS infóter
SFX A óter oteremo/K infóter
SFX A óter oteren/K infóter
SFX A óter oterense infóter
SFX A óter oteresi/O infóter
SFX A óter oteresiu/P infóter
SFX A óter oterimo/K infóter
SFX A óter oterion/K infóter
SFX A óter oterionse infóter
SFX A óter oterisen/K infóter
SFX A óter oterisense infóter
SFX A óter oterision/K infóter
SFX A óter oterisionse infóter
SFX A óter oterisié/O infóter
SFX A óter oterisiéu/P infóter
SFX A óter oterison/K infóter
SFX A óter oterisonse infóter
SFX A óter oterié/O infóter
SFX A óter oteriéu/P infóter
SFX A óter oteron/K infóter
SFX A óter oteronse infóter
SFX A óter oterà/IMQ infóter
SFX A óter oteràe/Q infóter
SFX A óter oterè/I infóter
SFX A óter oterèmi/J infóter
SFX A óter oteré/O infóter
SFX A óter oterémoni/L infóter
SFX A óter oterésimo/K infóter
SFX A óter oterésimoni/L infóter
SFX A óter oteréu/P infóter
SFX A óter oterí/O infóter
SFX A óter otería/IMQ infóter
SFX A óter oteríami/J infóter
SFX A óter oteríatu/N infóter
SFX A óter oteríe/IQ infóter
SFX A óter oteríelo/R infóter
SFX A óter oteríemi/J infóter
SFX A óter oterímoni/L infóter
SFX A óter oteríu/P infóter
SFX A óter oterò/I infóter
SFX A óter oteròmi/J infóter
SFX A óter otese/H infóter
SFX A óter otesi infóter
SFX A óter otesta/H infóter
SFX A óter oteste/H infóter
SFX A óter otesti/H infóter
SFX A óter otesto/H infóter
SFX A óter oteva/IOQ infóter
SFX A óter otevau/P infóter
SFX A óter oteve/I infóter
SFX A óter otevi/MO infóter
SFX A óter otevo/I infóter
SFX A óter oti/EGM infóter
SFX A óter otimo/K infóter
SFX A óter otion/K infóter
SFX A óter otione infóter
SFX A óter otionse infóter
SFX A óter otisen/K infóter
SFX A óter otisene infóter
SFX A óter otisense infóter
SFX A óter otision/K infóter
SFX A óter otisione infóter
SFX A óter otisionse infóter
SFX A óter otison/K infóter
SFX A óter otisone infóter
SFX A óter otisonse infóter
SFX A óter otiven/K infóter
SFX A óter otivense infóter
SFX A óter otivion/K infóter
SFX A óter otivionse infóter
SFX A óter otivié/O infóter
SFX A óter otiviéu/P infóter
SFX A óter otivon/K infóter
SFX A óter otivonse infóter
SFX A óter otié/O infóter
SFX A óter otiéu/P infóter
SFX A óter oto/I infóter
SFX A óter oton/K infóter
SFX A óter otone infóter
SFX A óter otonse infóter
SFX A óter otuda/H infóter
SFX A óter otude/H infóter
SFX A óter otudi/H infóter
SFX A óter otudo/H infóter
SFX A óter oté/GO infóter
SFX A óter otéa/IOQ infóter
SFX A óter otéami/J infóter
SFX A óter otéau/P infóter
SFX A óter otée/I infóter
SFX A óter otéelo/R infóter
SFX A óter otéemi/J infóter
SFX A óter otéi/MO infóter
SFX A óter otéimo/K infóter
SFX A óter otéimoni/L infóter
SFX A óter otéitu/N infóter
SFX A óter otémoni/L infóter
SFX A óter otéo/I infóter
SFX A óter otéomi/J infóter
SFX A óter otésimo infóter
SFX A óter otéu/P infóter
SFX A óter otévami/J infóter
SFX A óter otévelo/R infóter
SFX A óter otévemi/J infóter
SFX A óter otévimo/K infóter
SFX A óter otévimoni/L infóter
SFX A óter otévitu/N infóter
SFX A óter otévomi/J infóter
SFX A óter otí/GO infóter
SFX A óter otímoni/L infóter
SFX A óter otíu/P infóter
SFX A óter otú infóter
SFX A óter otúa infóter
SFX A óter otúe infóter
SFX A óter otúi infóter
SFX A óter otúo infóter
SFX A úder uda [ek]lúder
SFX A úder ude/HIQ [ek]lúder
SFX A úder udede [ek]lúder
SFX A úder udege [ek]lúder
SFX A úder udemo/K [ek]lúder
SFX A úder uden/K [ek]lúder
SFX A úder udendo/EG [ek]lúder
SFX A úder udene [ek]lúder
SFX A úder udense [ek]lúder
SFX A úder udente [ek]lúder
SFX A úder uderalo/R [ek]lúder
SFX A úder uderami/J [ek]lúder
SFX A úder uderatu/N [ek]lúder
SFX A úder uderave/QS [ek]lúder
SFX A úder uderemo/K [ek]lúder
SFX A úder uderen/K [ek]lúder
SFX A úder uderense [ek]lúder
SFX A úder uderesi/O [ek]lúder
SFX A úder uderesiu/P [ek]lúder
SFX A úder uderimo/K [ek]lúder
SFX A úder uderion/K [ek]lúder
SFX A úder uderionse [ek]lúder
SFX A úder uderisen/K [ek]lúder
SFX A úder uderisense [ek]lúder
SFX A úder uderision/K [ek]lúder
SFX A úder uderisionse [ek]lúder
SFX A úder uderisié/O [ek]lúder
SFX A úder uderisiéu/P [ek]lúder
SFX A úder uderison/K [ek]lúder
SFX A úder uderisonse [ek]lúder
SFX A úder uderié/O [ek]lúder
SFX A úder uderiéu/P [ek]lúder
SFX A úder uderon/K [ek]lúder
SFX A úder uderonse [ek]lúder
SFX A úder uderà/IMQ [ek]lúder
SFX A úder uderàe/Q [ek]lúder
SFX A úder uderè/I [ek]lúder
SFX A úder uderèmi/J [ek]lúder
SFX A úder uderé/O [ek]lúder
SFX A úder uderémoni/L [ek]lúder
SFX A úder uderésimo/K [ek]lúder
SFX A úder uderésimoni/L [ek]lúder
SFX A úder uderéu/P [ek]lúder
SFX A úder uderí/O [ek]lúder
SFX A úder udería/IMQ [ek]lúder
SFX A úder uderíami/J [ek]lúder
SFX A úder uderíatu/N [ek]lúder
SFX A úder uderíe/IQ [ek]lúder
SFX A úder uderíelo/R [ek]lúder
SFX A úder uderíemi/J [ek]lúder
SFX A úder uderímoni/L [ek]lúder
SFX A úder uderíu/P [ek]lúder
SFX A úder uderò/I [ek]lúder
SFX A úder uderòmi/J [ek]lúder
SFX A úder udese/H [ek]lúder
SFX A úder udesi [ek]lúder
SFX A úder udesta/H [ek]lúder
SFX A úder udeste/H [ek]lúder
SFX A úder udesti/H [ek]lúder
SFX A úder udesto/H [ek]lúder
SFX A úder udeva/IOQ [ek]lúder
SFX A úder udevau/P [ek]lúder
SFX A úder udeve/I [ek]lúder
SFX A úder udevi/MO [ek]lúder
SFX A úder udevo/I [ek]lúder
SFX A úder udi/EGM [ek]lúder
SFX A úder udimo/K [ek]lúder
SFX A úder udion/K [ek]lúder
SFX A úder udione [ek]lúder
SFX A úder udionse [ek]lúder
SFX A úder udisen/K [ek]lúder
SFX A úder udisene [ek]lúder
SFX A úder udisense [ek]lúder
SFX A úder udision/K [ek]lúder
SFX A úder udisione [ek]lúder
SFX A úder udisionse [ek]lúder
SFX A úder udison/K [ek]lúder
SFX A úder udisone [ek]lúder
SFX A úder udisonse [ek]lúder
SFX A úder udiven/K [ek]lúder
SFX A úder udivense [ek]lúder
SFX A úder udivion/K [ek]lúder
SFX A úder udivionse [ek]lúder
SFX A úder udivié/O [ek]lúder
SFX A úder udiviéu/P [ek]lúder
SFX A úder udivon/K [ek]lúder
SFX A úder udivonse [ek]lúder
SFX A úder udié/O [ek]lúder
SFX A úder udiéu/P [ek]lúder
SFX A úder udo/I [ek]lúder
SFX A úder udon/K [ek]lúder
SFX A úder udone [ek]lúder
SFX A úder udonse [ek]lúder
SFX A úder ududa/H [ek]lúder
SFX A úder udude/H [ek]lúder
SFX A úder ududi/H [ek]lúder
SFX A úder ududo/H [ek]lúder
SFX A úder udé/GO [ek]lúder
SFX A úder udéa/IOQ [ek]lúder
SFX A úder udéami/J [ek]lúder
SFX A úder udéau/P [ek]lúder
SFX A úder udée/I [ek]lúder
SFX A úder udéelo/R [ek]lúder
SFX A úder udéemi/J [ek]lúder
SFX A úder udéi/MO [ek]lúder
SFX A úder udéimo/K [ek]lúder
SFX A úder udéimoni/L [ek]lúder
SFX A úder udéitu/N [ek]lúder
SFX A úder udémoni/L [ek]lúder
SFX A úder udéo/I [ek]lúder
SFX A úder udéomi/J [ek]lúder
SFX A úder udésimo [ek]lúder
SFX A úder udéu/P [ek]lúder
SFX A úder udévami/J [ek]lúder
SFX A úder udévelo/R [ek]lúder
SFX A úder udévemi/J [ek]lúder
SFX A úder udévimo/K [ek]lúder
SFX A úder udévimoni/L [ek]lúder
SFX A úder udévitu/N [ek]lúder
SFX A úder udévomi/J [ek]lúder
SFX A úder udí/GO [ek]lúder
SFX A úder udímoni/L [ek]lúder
SFX A úder udíu/P [ek]lúder
SFX A úder udú [ek]lúder
SFX A úder udúa [ek]lúder
SFX A úder udúe [ek]lúder
SFX A úder udúi [ek]lúder
SFX A úder udúo [ek]lúder
SFX A úder uxa [ek]lúder
SFX A úder uxe [ek]lúder
SFX A úder uxi [ek]lúder
SFX A úder uxo/H [ek]lúder
SFX A úmer uma [sx]úmer
SFX A úmer ume/HIQ [sx]úmer
SFX A úmer umede [sx]úmer
SFX A úmer umege [sx]úmer
SFX A úmer umemo/K [sx]úmer
SFX A úmer umen/K [sx]úmer
SFX A úmer umendo/EG [sx]úmer
SFX A úmer umene [sx]úmer
SFX A úmer umense [sx]úmer
SFX A úmer umente [sx]úmer
SFX A úmer umeralo/R [sx]úmer
SFX A úmer umerami/J [sx]úmer
SFX A úmer umeratu/N [sx]úmer
SFX A úmer umerave/QS [sx]úmer
SFX A úmer umeremo/K [sx]úmer
SFX A úmer umeren/K [sx]úmer
SFX A úmer umerense [sx]úmer
SFX A úmer umeresi/O [sx]úmer
SFX A úmer umeresiu/P [sx]úmer
SFX A úmer umerimo/K [sx]úmer
SFX A úmer umerion/K [sx]úmer
SFX A úmer umerionse [sx]úmer
SFX A úmer umerisen/K [sx]úmer
SFX A úmer umerisense [sx]úmer
SFX A úmer umerision/K [sx]úmer
SFX A úmer umerisionse [sx]úmer
SFX A úmer umerisié/O [sx]úmer
SFX A úmer umerisiéu/P [sx]úmer
SFX A úmer umerison/K [sx]úmer
SFX A úmer umerisonse [sx]úmer
SFX A úmer umerié/O [sx]úmer
SFX A úmer umeriéu/P [sx]úmer
SFX A úmer umeron/K [sx]úmer
SFX A úmer umeronse [sx]úmer
SFX A úmer umerà/IMQ [sx]úmer
SFX A úmer umeràe/Q [sx]úmer
SFX A úmer umerè/I [sx]úmer
SFX A úmer umerèmi/J [sx]úmer
SFX A úmer umeré/O [sx]úmer
SFX A úmer umerémoni/L [sx]úmer
SFX A úmer umerésimo/K [sx]úmer
SFX A úmer umerésimoni/L [sx]úmer
SFX A úmer umeréu/P [sx]úmer
SFX A úmer umerí/O [sx]úmer
SFX A úmer umería/IMQ [sx]úmer
SFX A úmer umeríami/J [sx]úmer
SFX A úmer umeríatu/N [sx]úmer
SFX A úmer umeríe/IQ [sx]úmer
SFX A úmer umeríelo/R [sx]úmer
SFX A úmer umeríemi/J [sx]úmer
SFX A úmer umerímoni/L [sx]úmer
SFX A úmer umeríu/P [sx]úmer
SFX A úmer umerò/I [sx]úmer
SFX A úmer umeròmi/J [sx]úmer
SFX A úmer umese/H [sx]úmer
SFX A úmer umesi [sx]úmer
SFX A úmer umesta/H [sx]úmer
SFX A úmer umeste/H [sx]úmer
SFX A úmer umesti/H [sx]úmer
SFX A úmer umesto/H [sx]úmer
SFX A úmer umeva/IOQ [sx]úmer
SFX A úmer umevau/P [sx]úmer
SFX A úmer umeve/I [sx]úmer
SFX A úmer umevi/MO [sx]úmer
SFX A úmer umevo/I [sx]úmer
SFX A úmer umi/EGM [sx]úmer
SFX A úmer umimo/K [sx]úmer
SFX A úmer umion/K [sx]úmer
SFX A úmer umione [sx]úmer
SFX A úmer umionse [sx]úmer
SFX A úmer umisen/K [sx]úmer
SFX A úmer umisene [sx]úmer
SFX A úmer umisense [sx]úmer
SFX A úmer umision/K [sx]úmer
SFX A úmer umisione [sx]úmer
SFX A úmer umisionse [sx]úmer
SFX A úmer umison/K [sx]úmer
SFX A úmer umisone [sx]úmer
SFX A úmer umisonse [sx]úmer
SFX A úmer umiven/K [sx]úmer
SFX A úmer umivense [sx]úmer
SFX A úmer umivion/K [sx]úmer
SFX A úmer umivionse [sx]úmer
SFX A úmer umivié/O [sx]úmer
SFX A úmer umiviéu/P [sx]úmer
SFX A úmer umivon/K [sx]úmer
SFX A úmer umivonse [sx]úmer
SFX A úmer umié/O [sx]úmer
SFX A úmer umiéu/P [sx]úmer
SFX A úmer umo/I [sx]úmer
SFX A úmer umon/K [sx]úmer
SFX A úmer umone [sx]úmer
SFX A úmer umonse [sx]úmer
SFX A úmer umuda/H [sx]úmer
SFX A úmer umude/H [sx]úmer
SFX A úmer umudi/H [sx]úmer
SFX A úmer umudo/H [sx]úmer
SFX A úmer umé/GO [sx]úmer
SFX A úmer uméa/IOQ [sx]úmer
SFX A úmer uméami/J [sx]úmer
SFX A úmer uméau/P [sx]úmer
SFX A úmer umée/I [sx]úmer
SFX A úmer uméelo/R [sx]úmer
SFX A úmer uméemi/J [sx]úmer
SFX A úmer uméi/MO [sx]úmer
SFX A úmer uméimo/K [sx]úmer
SFX A úmer uméimoni/L [sx]úmer
SFX A úmer uméitu/N [sx]úmer
SFX A úmer umémoni/L [sx]úmer
SFX A úmer uméo/I [sx]úmer
SFX A úmer uméomi/J [sx]úmer
SFX A úmer umésimo [sx]úmer
SFX A úmer uméu/P [sx]úmer
SFX A úmer umévami/J [sx]úmer
SFX A úmer umévelo/R [sx]úmer
SFX A úmer umévemi/J [sx]úmer
SFX A úmer umévimo/K [sx]úmer
SFX A úmer umévimoni/L [sx]úmer
SFX A úmer umévitu/N [sx]úmer
SFX A úmer umévomi/J [sx]úmer
SFX A úmer umí/GO [sx]úmer
SFX A úmer umímoni/L [sx]úmer
SFX A úmer umíu/P [sx]úmer
SFX A úmer umú [sx]úmer
SFX A úmer umúa [sx]úmer
SFX A úmer umúe [sx]úmer
SFX A úmer umúi [sx]úmer
SFX A úmer umúo [sx]úmer
SFX A úmer unta [sx]úmer
SFX A úmer unte [sx]úmer
SFX A úmer unti [sx]úmer
SFX A úmer unto/H [sx]úmer
SFX A úxer ota dúxer
SFX A úxer ote dúxer
SFX A úxer oti dúxer
SFX A úxer oto/H dúxer
SFX A úxer uta [fklr]úxer
SFX A úxer ute [fklr]úxer
SFX A úxer uti [fklr]úxer
SFX A úxer uto/H [fklr]úxer
SFX A úxer uxa [fklr]úxer
SFX A úxer uxa dúxer
SFX A úxer uxe/HIQ [fklr]úxer
SFX A úxer uxe/HIQ dúxer
SFX A úxer uxede [dfklr]úxer
SFX A úxer uxege [dfklr]úxer
SFX A úxer uxemo/K [dfklr]úxer
SFX A úxer uxen/K [dfklr]úxer
SFX A úxer uxendo/EG [dfklr]úxer
SFX A úxer uxene [dfklr]úxer
SFX A úxer uxense [dfklr]úxer
SFX A úxer uxente [dfklr]úxer
SFX A úxer uxeralo/R [dfklr]úxer
SFX A úxer uxerami/J [dfklr]úxer
SFX A úxer uxeratu/N [dfklr]úxer
SFX A úxer uxerave/QS [dfklr]úxer
SFX A úxer uxeremo/K [dfklr]úxer
SFX A úxer uxeren/K [dfklr]úxer
SFX A úxer uxerense [dfklr]úxer
SFX A úxer uxeresi/O [dfklr]úxer
SFX A úxer uxeresiu/P [dfklr]úxer
SFX A úxer uxerimo/K [dfklr]úxer
SFX A úxer uxerion/K [dfklr]úxer
SFX A úxer uxerionse [dfklr]úxer
SFX A úxer uxerisen/K [dfklr]úxer
SFX A úxer uxerisense [dfklr]úxer
SFX A úxer uxerision/K [dfklr]úxer
SFX A úxer uxerisionse [dfklr]úxer
SFX A úxer uxerisié/O [dfklr]úxer
SFX A úxer uxerisiéu/P [dfklr]úxer
SFX A úxer uxerison/K [dfklr]úxer
SFX A úxer uxerisonse [dfklr]úxer
SFX A úxer uxerié/O [dfklr]úxer
SFX A úxer uxeriéu/P [dfklr]úxer
SFX A úxer uxeron/K [dfklr]úxer
SFX A úxer uxeronse [dfklr]úxer
SFX A úxer uxerà/IMQ [dfklr]úxer
SFX A úxer uxeràe/Q [dfklr]úxer
SFX A úxer uxerè/I [dfklr]úxer
SFX A úxer uxerèmi/J [dfklr]úxer
SFX A úxer uxeré/O [dfklr]úxer
SFX A úxer uxerémoni/L [dfklr]úxer
SFX A úxer uxerésimo/K [dfklr]úxer
SFX A úxer uxerésimoni/L [dfklr]úxer
SFX A úxer uxeréu/P [dfklr]úxer
SFX A úxer uxerí/O [dfklr]úxer
SFX A úxer uxería/IMQ [dfklr]úxer
SFX A úxer uxeríami/J [dfklr]úxer
SFX A úxer uxeríatu/N [dfklr]úxer
SFX A úxer uxeríe/IQ [dfklr]úxer
SFX A úxer uxeríelo/R [dfklr]úxer
SFX A úxer uxeríemi/J [dfklr]úxer
SFX A úxer uxerímoni/L [dfklr]úxer
SFX A úxer uxeríu/P [dfklr]úxer
SFX A úxer uxerò/I [dfklr]úxer
SFX A úxer uxeròmi/J [dfklr]úxer
SFX A úxer uxese/H [dfklr]úxer
SFX A úxer uxesi [dfklr]úxer
SFX A úxer uxesta/H [dfklr]úxer
SFX A úxer uxeste/H [dfklr]úxer
SFX A úxer uxesti/H [dfklr]úxer
SFX A úxer uxesto/H [dfklr]úxer
SFX A úxer uxeva/IOQ [dfklr]úxer
SFX A úxer uxevau/P [dfklr]úxer
SFX A úxer uxeve/I [dfklr]úxer
SFX A úxer uxevi/MO [dfklr]úxer
SFX A úxer uxevo/I [dfklr]úxer
SFX A úxer uxi/EG [dfklr]úxer
SFX A úxer uxi/M [fklr]úxer
SFX A úxer uxi/M dúxer
SFX A úxer uximo/K [dfklr]úxer
SFX A úxer uxion/K [dfklr]úxer
SFX A úxer uxione [dfklr]úxer
SFX A úxer uxionse [dfklr]úxer
SFX A úxer uxisen/K [dfklr]úxer
SFX A úxer uxisene [dfklr]úxer
SFX A úxer uxisense [dfklr]úxer
SFX A úxer uxision/K [dfklr]úxer
SFX A úxer uxisione [dfklr]úxer
SFX A úxer uxisionse [dfklr]úxer
SFX A úxer uxison/K [dfklr]úxer
SFX A úxer uxisone [dfklr]úxer
SFX A úxer uxisonse [dfklr]úxer
SFX A úxer uxiven/K [dfklr]úxer
SFX A úxer uxivense [dfklr]úxer
SFX A úxer uxivion/K [dfklr]úxer
SFX A úxer uxivionse [dfklr]úxer
SFX A úxer uxivié/O [dfklr]úxer
SFX A úxer uxiviéu/P [dfklr]úxer
SFX A úxer uxivon/K [dfklr]úxer
SFX A úxer uxivonse [dfklr]úxer
SFX A úxer uxié/O [dfklr]úxer
SFX A úxer uxiéu/P [dfklr]úxer
SFX A úxer uxo/I [fklr]úxer
SFX A úxer uxo/I dúxer
SFX A úxer uxon/K [dfklr]úxer
SFX A úxer uxone [dfklr]úxer
SFX A úxer uxonse [dfklr]úxer
SFX A úxer uxuda/H [dfklr]úxer
SFX A úxer uxude/H [dfklr]úxer
SFX A úxer uxudi/H [dfklr]úxer
SFX A úxer uxudo/H [dfklr]úxer
SFX A úxer uxé/GO [dfklr]úxer
SFX A úxer uxéa/IOQ [dfklr]úxer
SFX A úxer uxéami/J [dfklr]úxer
SFX A úxer uxéau/P [dfklr]úxer
SFX A úxer uxée/I [dfklr]úxer
SFX A úxer uxéelo/R [dfklr]úxer
SFX A úxer uxéemi/J [dfklr]úxer
SFX A úxer uxéi/MO [dfklr]úxer
SFX A úxer uxéimo/K [dfklr]úxer
SFX A úxer uxéimoni/L [dfklr]úxer
SFX A úxer uxéitu/N [dfklr]úxer
SFX A úxer uxémoni/L [dfklr]úxer
SFX A úxer uxéo/I [dfklr]úxer
SFX A úxer uxéomi/J [dfklr]úxer
SFX A úxer uxésimo [dfklr]úxer
SFX A úxer uxéu/P [dfklr]úxer
SFX A úxer uxévami/J [dfklr]úxer
SFX A úxer uxévelo/R [dfklr]úxer
SFX A úxer uxévemi/J [dfklr]úxer
SFX A úxer uxévimo/K [dfklr]úxer
SFX A úxer uxévimoni/L [dfklr]úxer
SFX A úxer uxévitu/N [dfklr]úxer
SFX A úxer uxévomi/J [dfklr]úxer
SFX A úxer uxí/GO [dfklr]úxer
SFX A úxer uxímoni/L [dfklr]úxer
SFX A úxer uxíu/P [dfklr]úxer
SFX A úxer uxú [dfklr]úxer
SFX A úxer uxúa [dfklr]úxer
SFX A úxer uxúe [dfklr]úxer
SFX A úxer uxúi [dfklr]úxer
SFX A úxer uxúo [dfklr]úxer
SFX A đer ta lèđer
SFX A đer ta rđer
SFX A đer te lèđer
SFX A đer te rđer
SFX A đer ti lèđer
SFX A đer ti rđer
SFX A đer to/H lèđer
SFX A đer to/H rđer
SFX B Y 2 # reduŧioni
SFX B 0 a/C [^aieo]
SFX B o a/C o
SFX C Y 1 # reduŧioni
SFX C a e/D a
SFX D Y 1 # reduŧioni
SFX D e i e
SFX E Y 10 # prokonplementari
SFX E 0 -ge/F
SFX E 0 -la
SFX E 0 -le
SFX E 0 -li
SFX E 0 -lo
SFX E 0 -me/F
SFX E 0 -ne
SFX E 0 -se/F
SFX E 0 -te/F
SFX E 0 -ve/F
SFX F Y 5 # prokonplementari
SFX F 0 la
SFX F 0 le
SFX F 0 li
SFX F 0 lo
SFX F 0 ne
SFX G Y 18 # prokonplementari
SFX G 0 -ge [^a]
SFX G 0 -la [^a]
SFX G 0 -le [^a]
SFX G 0 -li [^a]
SFX G 0 -lo [^a]
SFX G 0 -me [^a]
SFX G 0 -ne [^a]
SFX G 0 -te [^a]
SFX G 0 -ve [^a]
SFX G a e-ge a
SFX G a e-la a
SFX G a e-le a
SFX G a e-li a
SFX G a e-lo a
SFX G a e-me a
SFX G a e-ne a
SFX G a e-te a
SFX G a e-ve a
SFX H Y 22 # sonoriđaŧion konsonanti finali
SFX H b. p b[oei]
SFX H c. c c[oei]
SFX H d. t d[oei]
SFX H f. f f[oei]
SFX H g. k g[oei]
SFX H k. k k[oei]
SFX H m. n m[oei]
SFX H n. n n[oei]
SFX H p. p p[oei]
SFX H s. s s[oei]
SFX H t. t t[oei]
SFX H v. f v[oei]
SFX H x. s x[oei]
SFX H ñ. in ñ[oei]
SFX H ñ. n ñ[oei]
SFX H ñ. nc ñ[oei]
SFX H ñ. ñ ñ[oei]
SFX H đ. ŧ đ[oei]
SFX H ŧ. ŧ ŧ[oei]
SFX H ɉ. c ɉ[oei]
SFX H ʃ. ʃ ʃ[oei]
SFX H ʒ. ʃ ʒ[oei]
SFX I Y 9 # interogativi
SFX I 0 -e
SFX I 0 -i
SFX I 0 -mi
SFX I 0 -ne [^n]
SFX I 0 -ni [^n]
SFX I 0 -nte [^n]
SFX I 0 -nti [^n]
SFX I 0 -te n
SFX I 0 -ti n
SFX J Y 8 # interogativi
SFX J mi e i
SFX J mi i i
SFX J mi ne [^n]i
SFX J mi ni [^n]i
SFX J mi nte [^n]i
SFX J mi nti [^n]i
SFX J mi te ni
SFX J mi ti ni
SFX K Y 8 # interogativi
SFX K 0 -e
SFX K 0 -i
SFX K 0 -ne [^n]
SFX K 0 -ni [^n]
SFX K 0 -nte [^n]
SFX K 0 -nti [^n]
SFX K 0 -te n
SFX K 0 -ti n
SFX L Y 7 # interogativi
SFX L ni e ni
SFX L ni i ni
SFX L ni ne [^n]i
SFX L ni nte [^n]i
SFX L ni nti [^n]i
SFX L ni te ni
SFX L ni ti ni
SFX M Y 3 # interogativi
SFX M 0 -stu
SFX M 0 -to
SFX M 0 -tu
SFX N Y 2 # interogativi
SFX N tu stu tu
SFX N u o u
SFX O Y 2 # interogativi
SFX O 0 -o
SFX O 0 -u
SFX P Y 1 # interogativi
SFX P u o u
SFX Q Y 8 # interogativi
SFX Q . e-la [ai]
SFX Q . e-le [ai]
SFX Q . e-li [ai]
SFX Q . e-lo [ai]
SFX Q 0 -la [^ai]
SFX Q 0 -le [^ai]
SFX Q 0 -li [^ai]
SFX Q 0 -lo [^ai]
SFX R Y 3 # interogativi
SFX R o a o
SFX R o e o
SFX R o i o
SFX S Y 8 # interogativi
SFX S ave ise-la rave
SFX S ave ise-le rave
SFX S ave ise-li rave
SFX S ave ise-lo rave
SFX S ave ísela rave
SFX S ave ísele rave
SFX S ave íseli rave
SFX S ave íselo rave
SFX T Y 5 # sostantivi plurali
SFX T . i [aeo]
SFX T 0 i [^aieo]
SFX T a e a
SFX T l i [^i]l
SFX T n i [^i]n
SFX U Y 6 # piante e mistièri
SFX U dor tor/V [aeiou]dor
SFX U ol iol/V rol
SFX U ol iòl/V rol
SFX U ol òl/V rol
SFX U tor dor/V [aeiou]tor
SFX U èr ar/V èr
SFX V Y 4 # piante e mistièri
SFX V 0 a [oò][lr]
SFX V 0 e [oò][lr]
SFX V 0 i
SFX V 0 o

# FIXME
# se pòl katar un metaplaxmo de deklinaŧion da la 1a a la 2a koniug. intel inparfèto (kantàa > kantéa, pensàse > pensése), e intel partiŧipio pasivo (mañasto > mañésto)
# sto metaplaxmo se pòl ‘verlo par tuti i mòdi e i tenpi (anka a partir da la 3a koniug.) fora ke inté ‘l infenío, partiŧipio, e xerundio (mañerà, mañeríe).
# un metaplaxmo da la 3a a la 2a koniug. intel partiŧipio pasivo ko la dexinenŧa in -st- (sentésto, dormésto), e intel xerundio (finéndo).
# se pòl ‘ver un xbasamento de la vokal (àtona) drio konsonante no prosimante e vanti vibrante (béver > bévar, tàxer > tàxar, èser > èsar, bevarà, sarésimo).

# vèrbi e ajetivi de prima klase
#SFX D Y 2
#SFX D o   a/F       o
#SFX D 0   a/F       [^aieo]

# ajetivi de sekonda klase
#SFX E Y 1
#SFX E e   i         e

# ajetivi de terŧa klase
#SFX F Y 1
#SFX F a   e/E       a

# sostantivi alterài
# dict: -òto/D
# dict: -ato/D
# dict: -on/D
# dict: -eto/D
# dict: -òlo/D
# dict: -èlo/D
# dict: -elo/D
# dict: -ino/D
# dict: -uŧo/D
# dict: -sino/D
# dict: -esino/D
# dict: -ŧino/D
# dict: -eŧino/D
# dict: -ŧuŧo/D
# dict: -eŧuŧo/D
# dict: -đino/D
# dict: -eđino/D
# dict: -đuŧo/D
# dict: -eđuŧo/D
# dict: -lino/D
# dict: -olino/D
# dict: -luŧo/D
# dict: -oluŧo/D
# dict: -rino/D
# dict: -erino/D
# dict: -ruŧo/D
# dict: -eruŧo/D
# dict: -ato/D
# dict: -aŧo/D
# dict: -uko/D

#SFX N Y 12
#SFX N a ina [^icg]a
#SFX N a ine [^icg]aì
#SFX N a hina [cg]a
#SFX N a hine [cg]a
#SFX N a hetta [cg]a
#SFX N a hette [cg]a
#SFX N a etta [^cg]a
#SFX N a ette [^cg]a
#SFX N a na ia
#SFX N a ne ia
#SFX N a ona a
#SFX N a one a

# nòmi de piante e mistièri
# dict: -er/V
# dict: -rol/UV
# dict: -dor/V
# dict: -tor/V
#SFX U Y 1
#SFX U 0   o/D       .

#SFX V Y 6
#SFX V èr  ar/U      èr
#SFX V ol  iol/U     rol
#SFX V ol  òl/U      rol
#SFX V ol  iòl/U     rol
#SFX V tor dor/H     [aeiou]tor
#SFX V dor tor/H     [aeiou]dor

# artíkoli
# dict: ‘l
# dict: el
# dict: al
# dict: l’
# dict: la/T
# dict: i
# dict: ‘n
# dict: on
# dict: an-































# dict: n’
# dict: na
# dict: del/T
# dict: dela/T

# ajetivi
# dict: molto/D
# dict: poko/D
# dict: bon/D
# dict: kativo/D
# dict: grando/D
# dict: cèo/D
# dict: cèn/D
# dict: picenin/D
# dict: pícol/D
# dict: alto/D
# dict: baso/D
# dict: primo/D
# dict: dopo
# dict: kuà
# dict: là
# dict: mèjo
# dict: pèđo
# dict: mejor/D
# dict: peđor/D
# dict: mađor/D
# dict: menor/D
# dict: superior/D
# dict: inferior/D
# dict: anterior/D
# dict: posterior/D
# dict: ŧiterior/D
# dict: ulterior/D
# dict: ben
# dict: mal
# dict: tanto/D# dict: tanton/T
# dict: asè
# dict: asàe
# dict: vero/D
# dict: fòrte/T
# dict: mai
# dict: no
# dict: pi
# dict: manko
# dict: plúrimo/D
# dict: òtimo/D
# dict: pèsimo/D
# dict: màsimo/D
# dict: mínimo/D
# dict: suprèmo/D
# dict: ínfimo/D
# dict: pòstumo/D
# dict: ŧítimo/D
# dict: último/D

# pronòmi líberi sojèto, indirèto, e reflesivo
# dict: noaltre/E
# dict: nialtre/E
# dict: altre/E
# dict: nu
# dict: nui
# dict: voaltre/E
# dict: vialtre/E
# dict: v’
# dict: vu
# dict: vui
# dict: elo/D
# dict: lu
# dict: lore/E
# dict: sè

# pronòmi klítegi konplemento e reflesivi, e inparsonal e pasivante 'se'
# dict: me/E
# dict: ne
# dict: se/E
# dict: te/E
# dict: ve
# dict: lo/D
# dict: ge

# pronòmi klítegi partitivo 'ne/en' e logativo 'ge'
# dict: en

# pronòmi klítegi sojèto

# pronòme relativo 'ke'
# dict: ke/E

# pronòmi klítegi interogativi
# FIXME
#SFX X Y 14
#SFX X n   nte/E    n
#SFX X 0   nte/E    [^n]
#SFX X 0   te/E     .
#SFX X 0   e/E      .
#SFX X n   ne/E     n
#SFX X 0   ne/E     [^n]
#SFX X 0   stu      .
#SFX X 0   tu       .
#SFX X 0   to       .
#SFX X 0   u        .
#SFX X 0   o        .
#SFX X a   elo/D    [ai]
#SFX X 0   elo/D    [^aài]
#SFX X 0   lo/D     .

# pronòme e ajetivo posesivo
# dict: mé
# dict: méo/D
# dict: nòstro/D
# dict: tó
# dict: tóo/D
# dict: vòstro/D
# dict: só
# dict: sóo/D

# pronòme e ajetivo demostrativo
# dict: sto/D
# dict: kuelo/D

# pronòme e ajetivo identifegativo
# dict: isteso/D
# dict: insteso/D
# dict: medèximo/D
# dict: medèmo/D
# dict: tal

# pronòme e ajetivo interogativo e esklamativo
# dict: kuanto/D
# dict: kualo/D
# dict: dove
# dict: indove
# dict: onde
# dict: kome
# dict: kuando
# dict: kuande
# dict: parké
# dict: parkòsa
# dict: ci
# dict: kòsa
# dict: ‘sa

# kuantifegador
# dict: uno
# dict: una
# dict: oñiuno/D
# dict: anbi
# dict: intrami
# dict: kualke
# dict: kualkòsa
# dict: kalkuno/D
# dict: kalkeduno/D
# dict: kualsiasi
# dict: nisuno/D
# dict: ñisun/D
# dict: nesuno/D
# dict: ñesun/D
# dict: molto/D
# dict: poko/D
# dict: arkuanto/D
# dict: rakuanto/D
# dict: altretanto/D
# dict: tuto/D
# dict: altro/D
# dict: st’
# dict: kuelaltro/D
# dict: ŧèrto/D
# dict: bastanŧa
# dict: òñi
# dict: òñe
# dict: ñente
# dict: ñinte
# dict: masa

# avèrbi
# dict: -on(i)
# dict: -mente
# dict: -mentre

# prepoxiŧioni
# dict: a/D
# dict: da/T
# dict: in
# dict: inte
# dict: ko
# dict: so
# dict: par
# dict: tra
# dict: intra
# dict: fra
# dict: infra
# dict: dal
# dict: tel
# dict: intel
# dict: kol
# dict: sol
# dict: pal
# dict: ai
# dict: dai
# dict: téi
# dict: intéi
# dict: koi
# dict: soi
# dict: pai
# dict: t’
# dict: int’
# dict: s’

# numerali - kardenali
# dict: xèro
# dict: un
# dict: do
# dict: du
# dict: trè
# dict: tri
# dict: kuatro
# dict: ŧinkue
# dict: síe
# dict: sète
# dict: òto
# dict: nove
# dict: dièxe
# dict: dexe
# dict: úndexe
# dict: dódexe
# dict: trédexe
# dict: kuatòrdexe
# dict: kuíndexe
# dict: sédexe
# dict: dexsète
# dict: dexesète
# dict: dexdòto
# dict: dexedòto
# dict: dexnove
# dict: dexenove
# dict: vinti/a
# dict: trénta/a
# dict: kuaranta/a
# dict: ŧinkuanta/a
# dict: sesanta/a
# dict: setanta/a
# dict: otanta/a
# dict: novanta/a
# dict: ŧento/abc
# dict: doxento/ac
# dict: trexento/ac
# dict: mile/acdef
# 2       do
# 22      vinti-do
# 222     do-xento-vinti-do
# 2222    do-mile-do-xento-vinti-do
# 22222   vinti-do-mile-do-xento-vinti-do
# 222222  do-xento-vinti-do-mile-do-xento-vinti-do
# 2222222 do-milioni-do-xento-vinti-do-mile-do-xento-vinti-do
SFX a Y 11
SFX a 0 -un
SFX a 0 -do
SFX a 0 -du
SFX a 0 -trè
SFX a 0 -tri
SFX a 0 -kuatro
SFX a 0 -ŧinkue
SFX a 0 -síe
SFX a 0 -sète
SFX a 0 -òto
SFX a 0 -nove

PFX b Y 8
PFX b 0 do-
PFX b 0 trè-
PFX b 0 kuatro-
PFX b 0 ŧinkue-
PFX b 0 síe-
PFX b 0 sète-
PFX b 0 òto-
PFX b 0 nove-

SFX c Y 14
SFX c 0 -dièxe
SFX c 0 -dexe
SFX c 0 -úndexe
SFX c 0 -dódexe
SFX c 0 -trédexe
SFX c 0 -kuatòrdexe
SFX c 0 -kuíndexe
SFX c 0 -sédexe
SFX c 0 -dexsète
SFX c 0 -dexesète
SFX c 0 -dexdòto
SFX c 0 -dexedòto
SFX c 0 -dexnove
SFX c 0 -dexenove

SFX d Y 8
SFX d 0 -vinti/a
SFX d 0 -trénta/a
SFX d 0 -kuaranta/a
SFX d 0 -ŧinkuanta/a
SFX d 0 -sesanta/a
SFX d 0 -setanta/a
SFX d 0 -otanta/a
SFX d 0 -novanta/a

PFX e Y 1
PFX e 0 ŧento/abcd

SFX f Y 3
SFX f . èŧimo/D [^n]
SFX f . èximo/D [^n]
SFX f 0 èximo/D n


# FIXME
# melion/T
# meliardo/T

# numerali - ordenali
# dict: primo/D
# dict: primèro/D
# dict: primièro/D
# dict: sekondo/D
# dict: tèrŧo/D
# dict: kuarto/D
# dict: kuinto/D
# dict: sèsto/D
# dict: sètimo/D
# dict: otavo/D
# dict: nòno/D
# dict: dèŧimo/D

# dict: último/D
# dict: penúltimo/D
# dict: terŧ’
# dict: kuart’
# dict: kuint’
# dict: sèst’

# numerali - koletivi
# FIXME

# numerali - moltiplegativi
# dict: únego/D
# dict: úñolo/D
# dict: síngolo/D
# dict: sénplise
# dict: sinpio/D
# dict: sinplio/D
# dict: senpio/D
# dict: dopio/D
# dict: triplo/D
# dict: kuàdruplo/D
# dict: kuíntuplo/D
# dict: sèstuplo/D
# dict: sètuplo/D
# dict: òtuplo/D
# dict: nònuplo/D
# dict: dèkuplo/D
# dict: ŧéntuplo/D
# dict: milèkuplo/D

# numerali - fraŧionari
# dict: mèđo

# numeraŧion latina
# dict: i/£
# dict: v/£
# dict: x/£$
# dict: xx/£$
# dict: xxx/£$
# dict: l/£$
# dict: c/£$
# dict: d/£$
# dict: m/£$
SFX £ Y 10
SFX £ 0 i    [ivxlcdm]
SFX £ 0 ii   [ivxlcdm]
SFX £ 0 iii  [vxlcdm]
SFX £ 0 iv   [xlcdm]
SFX £ 0 v    [ixlcdm]
SFX £ 0 vi   [xlcdm]
SFX £ 0 vii  [xlcdm]
SFX £ 0 viii [xlcdm]
SFX £ 0 ix   [xlcdm]
SFX £ 0 x    i

PFX $ Y 62
PFX $ 0 x      [lc]
PFX $ 0 l      x
PFX $ 0 c      [xlcdm]
PFX $ 0 cx     [lc]
PFX $ 0 cl     x
PFX $ 0 cc     [xlc]
PFX $ 0 ccx    [lc]
PFX $ 0 ccl    x
PFX $ 0 ccc    [xl]
PFX $ 0 cccx   [lc]
PFX $ 0 cccl   x
PFX $ 0 cd     [xl]
PFX $ 0 cdx    [lc]
PFX $ 0 cdl    x
PFX $ 0 d      [xlc]
PFX $ 0 dx     [lc]
PFX $ 0 dl     x
PFX $ 0 dc     [xlc]
PFX $ 0 dcx    [lc]
PFX $ 0 dcl    x
PFX $ 0 dcc    [xlc]
PFX $ 0 dccx   [lc]
PFX $ 0 dccl   x
PFX $ 0 dccc   [xl]
PFX $ 0 dcccx  [lc]
PFX $ 0 dcccl  x
PFX $ 0 cm     [xl]
PFX $ 0 cmx    [lc]
PFX $ 0 cml    x
PFX $ 0 m      [xlcdm]
PFX $ 0 mx     [lc]
PFX $ 0 ml     x
PFX $ 0 mc     [xlcmd]
PFX $ 0 mcx    [lc]
PFX $ 0 mcl    x
PFX $ 0 mcc    [xlc]
PFX $ 0 mccx   [lc]
PFX $ 0 mccl   x
PFX $ 0 mccc   [xl]
PFX $ 0 mcccx  [lc]
PFX $ 0 mcccl  x
PFX $ 0 mcd    [xl]
PFX $ 0 mcdx   [lc]
PFX $ 0 mcdl   x
PFX $ 0 md     [xlc]
PFX $ 0 mdx    [lc]
PFX $ 0 mdl    x
PFX $ 0 mdc    [xlc]
PFX $ 0 mdcx   [lc]
PFX $ 0 mdcl   x
PFX $ 0 mdcc   [xlc]
PFX $ 0 mdccx  [lc]
PFX $ 0 mdccl  x
PFX $ 0 mdccc  [xl]
PFX $ 0 mdcccx [lc]
PFX $ 0 mdcccl x
PFX $ 0 mcm    [xl]
PFX $ 0 mcmx   [lc]
PFX $ 0 mcml   x
PFX $ 0 mm     [xlc]
PFX $ 0 mmx    [lc]
PFX $ 0 mml    x

# đorni de la setemana
# dict: Luni
# dict: Marti
# dict: Mèrkore
# dict: Mèrkol
# dict: Điòba
# dict: Đòbia
# dict: Đoba
# dict: Đobia
# dict: Vénare
# dict: Véndre
# dict: Véndri
# dict: Véner
# dict: Vénere
# dict: Sabo
# dict: Doménega

# mexi
# dict: Đenaro
# dict: Đanèr
# dict: Đenèr
# dict: Febraro
# dict: Fevraro
# dict: Fevrèr
# dict: Marŧo
# dict: Aprile
# dict: Avril
# dict: Mađo
# dict: Majo
# dict: Đuño
# dict: Junio
# dict: Lujo
# dict: Lulio
# dict: Agosto
# dict: Seténbre
# dict: Seténbare
# dict: Otóbre
# dict: Otóbare
# dict: Novénbre
# dict: Novénbare
# dict: Dexénbre
# dict: Dexénbare

# staxon (ant. saxon)
# dict: Primavéra
# dict: Primavérta
# dict: Vèrta
# dict: Insuta
# dict: Ansuda
# dict: Istà
# dict: Autuno
# dict: Otuno
# dict: Fardima
# dict: Invèrno

# đonture koordenanti
# dict: né
# dict: néke
# dict: ní
# dict: ñanka
# dict: anka
# dict: oltre
# dict: pitòsto
# dict: altrimenti
# dict: ma
# dict: anŧi
# dict: inveŧe
# dict: defati
# dict: parké
# dict: parò
# dict: anpò
# dict: siben
# dict: donka
# dict: adonka
# dict: alora
# dict: insoma
# dict: kusí
# dict: kusíta
# dict: kuindi
# dict: sia
# dict: kome
# dict: fà
# dict: kofà
# dict: tanto/D

# đonture subordenanti
# dict: de
# dict: parkome
# dict: sikome
# dict: sí
# dict: almanko
# dict: finké
# dict: mentre
# dict: pena
# dict: intanto
# dict: kó
# dict: vanti
# dict: drio
# dict: man
# dict: kondiŧion
# dict: pato
# dict: basta
# dict: kaxo
# dict: kaxomài
# dict: nò
# dict: kuaxi
# dict: skuaxi
# dict: fora
# dict: via
# dict: senŧa
# dict: pitòsto

# esklamaŧion
# dict: ah
# dict: aah
# dict: eh
# dict: ehh
# dict: ih
# dict: oh
# dict: ohh
# dict: uh
# dict: ahi
# dict: ehi
# dict: ufa
# dict: òhu
# dict: òhi
# dict: ohi
# dict: ohe
# dict: ohé
# dict: ohu
# dict: bah
# dict: cò
# dict: mah
# dict: ehm
# dict: uhm
# dict: mh
# dict: ssh
# dict: ha
# dict: ho
# dict: òco
# dict: èko
# dict: brao
# dict: bravo
# dict: fòrŧa
# dict: korajo
# dict: ben
# dict: benon
# dict: basta
# dict: viva
# dict: a
# dict: pò
# dict: mò
# dict: vara
# dict: ‘ara
# dict: tarà
# dict: mostro
# dict: bèlo
# dict: mixèria
# dict: òro
# dict: viva
# dict: brr
# dict: malani
# dict: guài
# dict: fiol
# dict: fiòl
# dict: kan
# dict: magari
# dict: rivaderse
# dict: cao
# dict: sani
# dict: sanité
# dict: salve
# dict: pòro/D
# dict: mona
# dict: din
# dict: don
# dict: tik
# dict: tak
# dict: patapúnfete
# dict: pàfete
# dict: cik
# dict: cak
# dict: ñao
# dict: kikirikí


# TODO
# pàx. 101


# PFX h Y 4
# PFX h 0 l’ [aàeèéiíoòóuú]
# PFX h 0 ‘l [aàeèéiíoòóuú]
# PFX h 0 n’ [aàeèéiíoòóuú]
# PFX h 0 ‘n [aàeèéiíoòóuú]

#SFX Y N 12
#SFX Y o emente [lu]ento
#SFX Y o amente [^t]o
#SFX Y o amente [^n]to
#SFX Y o amente [^e]nto
#SFX Y o amente [^lu]ento
#SFX Y 0 mente  [^rln]e
#SFX Y e mente  [aeiou]re
#SFX Y 0 mente  [^aeiou]re
#SFX Y e mente  [^l]le
#SFX Y 0 mente  lle
#SFX Y e amente one
#SFX Y 0 mente  [^o]ne-
